【裁判字號】    95,上重訴,77
【裁判日期】    970129
【裁判案由】    詐欺等
【裁判全文】
臺灣高等法院刑事判決                95年度上重訴字第77號
上  訴  人
即  被  告  庚○○
選任辯護人  徐揆智律師
選任辯護人  林幸慧律師
上  訴  人
即  被  告  壬○○
選任辯護人  周德壎律師
上  訴  人
即  被  告  午○○
                      12樓.
                    住台北市○○○路214號7樓（
選任辯護人  洪維煌律師
上  訴  人
即  被  告  戊○○
                      巷53弄.
選任辯護人  蔡宜真律師
選任辯護人  林大華律師
選任辯護人  林建平律師
上  訴  人
即  被  告  辰○○
選任辯護人  吳麗雲律師
上列上訴人因詐欺等案件，不服臺灣桃園地方法院89年度訴字第
1097號，中華民國94年12月23日第一審判決（起訴案號：臺灣桃
園地方法院檢察署89年度偵字第1097號），提起上訴，本院判決
如下：
    主  文
上訴駁回
    事  實
一、午○○前於民國（下同）82年間因犯侵占罪，經臺灣臺北地
    方法院判處有期徒刑2 月確定，於82年8 月12日執行完畢；
    戊○○前於83年間因犯賭博罪，經臺灣新竹地方法院判處有
    期徒刑3 月確定，於83年8 月12日以易科罰金執行完畢。又
    庚○○、壬○○二人在本案中以所有之公司違法大量開立不
    實發票，製造經營獲利良好之假象後，向金融機構貸得大筆
    金錢，賴以維生，認為該二人係以犯罪為常業之人。
二、庚○○係諾均企業有限公司（以下簡稱諾均公司，登記負
    責人為徐金林〈業經原審無罪判決確定〉）、嘉澧企業有限
    公司（以下簡稱嘉澧公司，登記負責人為陸賢耀）、威尼
    爾企業股份有限公司（以下簡稱威尼爾公司，登記負責人
    為歐振明）、諾金企業有限公司（以下簡稱諾金公司，登
    記負責人為羅正雄〈業經原審無罪判決確定〉）、廣埠有限
    公司（以下簡稱廣埠公司，登記負責人為花初麟【已於90
    年8月29日死亡，業經原審不受理判決確定】）、台鶴企業
    有限公司（以下簡稱台鶴公司，登記負責人為戊○○）、
    瑞原電子股份有限公司（以下簡稱瑞原公司，登記負責人
    為劉竹根〈業經原審無罪判決確定〉）、菱異企業有限公司
    （以下簡稱菱異公司，登記負責人為傅棟垣【另行審結】
    ）、堪薩斯企業股份有限公司（以下簡稱堪薩斯公司，登
    記負責人為卯○○〈業經原審無罪判決確定〉）之實際負責
    人，並為盟士企業有限公司（以下簡稱盟士公司，登記負
    責人為癸○○）之股東；乙○○〈業經原審判刑確定〉原係
    威尼爾公司、堪薩斯公司之實際負責人，於87年間將公
    司轉讓予庚○○，並擔任庚○○之員工；丑○○〈業經原審
    判刑確定〉係得意通企業有限公司（以下簡稱得意通公司
    ，登記負責人為丙○○）、俊澤實業有限公司（以下簡稱
    俊澤公司，登記負責人為丑○○）、巨旻科技實業有限公司
    （以下簡稱巨旻公司，登記負責人為曹桂榮）、科上有限
    公司（以下簡稱科上公司，登記負責人為丑○○）之實際
    負責人及全昕企業有限公司（以下簡稱全昕公司，登記負
    責人為吳文龍）之股東；壬○○係科隆實業股份有限公司（
    以下簡稱科隆公司，登記負責人為壬○○）、康股份有
    限公司（以下簡稱康公司，登記負責人為鍾振隆）、廣
    超科技股份有限公司（原名廣隆科技股份有限公司於87年辦
    理公司名稱變更登記，以下簡稱廣超公司，登記負責人為
    陳國豐）之實際負責人；午○○係科隆公司之實際負責人
    ，且自87年10月間康公司改組後亦任康公司實際負責
    人；丁○○（另行審結，業經原審法院判刑確定）係公霆企
    業有限公司（以下簡稱公霆公司，登記負責人為黃清治〈
    業經原審無罪判決確定〉）、達暉有限公司（以下簡稱達
    暉公司，登記負責人為顧慧林）、領袖實業有限公司（以下
    簡稱領袖公司，登記負責人為歐志煌）之實際負責人；戊○○係台鶴公司之登記負責人；曾德貴係昱享企業股份有
    限公司（以下簡稱昱享公司，登記負責人為曾德貴）、昱
    瀚企業股份有限公司（以下簡稱昱瀚公司，登記負責人為
    曾德貴）之實際負責人；辰○○係超鋒系統科技股份有限公
    司（以下簡稱超鋒公司，登記負責人為莊盛雄）行政經理
    （原為公司改組前超鋒實業有限公司負責人）；王淑玲（業
    經原審判刑確定）係龍昱電子工業股份有限公司（以下簡稱
    龍昱公司，登記負責人為陳金鎮）業務經理；係富筑實業
    有限公司（以下簡稱富筑公司，登記負責人為劉海〈業經
    原審無罪判決確定〉之負責人；己○○（通緝中，另行審結
    ）係凡塞斯國際開發有限公司（以下簡稱凡塞斯公司，登
    記負責人為林宗明）、伯肯國際開發有限公司（以下簡稱
    伯肯公司，登記負責人為鄧進福）之實際負責人；朱友龍（
    通緝中，另行審結）係大家豪物流股份有限公司（以下簡稱
    大家豪公司）之登記負責人及實際負責人（上開29家公司
    之營利事業統一編號、實際負責人、登記負責人、相關關係
    人、設立及異動日期、營業地址詳如附表一所示）。
三、庚○○、乙○○（業經原審判刑確定）、丑○○（業經原審
    判刑確定）、壬○○、午○○、戊○○、辰○○、王淑玲（
    業經原審判刑確定）、曾德貴（業經原審判刑確定）、丁○○（業經原審另行審結，判刑確定）、己○○、朱友龍、子
    ○○（諾均公司經理，未經起訴）、甲○○（廣埠公司
    職員，未經起訴）、辛○○（科隆公司財務主任，未經起
    訴）等人均明知渠等上開實際經營或任職公司間並無實際上
    交易或買賣行為，竟基於以明知為不實之事項，而填製會計
    憑證、行使業務上登載不實文書或行使偽造私文書之概括犯
    意聯絡；壬○○（科隆公司）、戊○○（台鶴公司）、
    朱友龍（大家豪公司）、曾德貴（昱享公司、昱瀚公
    司）、丑○○（俊澤公司、科上公司）均為商業負責人
    ，與庚○○、乙○○、丑○○，或與庚○○、乙○○，基於
    逃漏其等經營公司應納營業稅之概括犯意聯絡；壬○○、午
    ○○、戊○○、辰○○、王淑玲、曾德貴、丁○○、己○○
    、朱友龍、子○○、甲○○、辛○○，復與庚○○、乙○○
    、丑○○基於幫助其他公司逃漏營業稅之概括犯意聯絡，約
    定相互以所屬公司名義虛開性質上屬於會計憑證中原始憑證
    之統一發票，而自85年1月起至88年12月止，於上開期間每
    兩個月申報營業稅時即85年3月至89年1月之單月10日至15日
    間，先由乙○○自85年3月10日至15日間某日起至87年5月10
    日起至15日間某日止，在桃園市○○路68號1至5樓，再由丑
    ○○自87年7月10日至15日某日起至89年1月10日至15日間某
    日止，在桃園縣龜山鄉○○○路○段166巷1號1樓諾均公司
    辦公處所，填製前開如附表一所示等29家公司間統一發票明
    細表（含每筆發票買受人、日期、貨品名稱、單價、數量等
    ）及分配上開各公司間互開統一發票之金額表，以符各前開
    公司間進項及銷項金額，並將上開明細表交由庚○○，再由
    庚○○交予各該公司之實際負責人、股東或經理人製作不實
    統一發票，並將上開不實之銷售額連續填載於各該公司之每
    期營業人銷售額與稅額申報書即俗稱「四○一表」（即填製
    各公司每期銷項、進項金額及應納、應退稅額），該等不實
    統一發票提供其他公司虛列作為進項，虛增成本，以資沖抵
    銷項稅額，並持上開「四○一表」向桃園縣稅捐稽處申報稅
    捐，其中除嘉澧公司、凡塞斯公司、科隆公司、瑞
    原公司、公霆公司、昱享公司、菱異公司、俊澤公
    司、昱瀚公司、富筑公司、科上公司、龍昱公司等
    12 家公司外（上開12家公司未逃漏營業稅部分詳後述），
    造成諾均公司、威尼爾公司、諾金公司、廣埠公司
    、台鶴公司、大家豪公司、得意通公司、盟士公司
    、全昕公司、伯肯公司、巨旻公司、堪薩斯公司、
    達暉公司、康公司、廣超公司、超鋒公司、領
    袖公司等17家公司所虛開與他公司之發票金額（銷項金額）
    ，遠低於他公司虛開與上開公司之發票金額（進項金額）之
    假象，以此方式逃漏應負之營業稅。而如附表一所示之
    本件涉案29家公司均分別有自該逃漏營業稅之17家公司收受
    不實發票，或有開列不實發票交予17家公司之各家公司（詳
    如附表三所示），則如附表一所示之各家公司之實際負責人
    、登記負責人、股東及行政經理、登記負責人、財務主任、
    職員等人，即庚○○、乙○○、丑○○（以上二人經原審判
    刑確定）、壬○○、午○○、辰○○、王淑玲、曾德貴、己○○、朱友龍、丁○○（以上三人俟到案後另行審結，丁○○經原審判刑確定）、花初麟（已死亡）、辛○○、甲○○
    、子○○（以上三人未據檢察官起訴）猶各基於幫助各該17
    家公司逃漏營業稅稅捐之故意，明知渠等所負責、經營或任
    職之各公司與各該17家公司間均無交易事實，而分別虛開發
    票予該17家公司及自該17家公司收受不實內容之發票，幫助
    該17家公司逃漏營業稅。又如附表三所示有逃漏營業稅之17
    家公司中，其中因戊○○為台鶴公司之名義負責人，係公
    司法第8條所指之負責人，為稅捐稽徵法第47條所指之公司
    負責人，其明知庚○○、乙○○、丑○○有前開不正當方法
    逃漏該公司應納之營業稅，猶同意以此方式逃漏台鶴公司
    應納營業稅稅捐，而庚○○、乙○○、丑○○三人亦基於幫
    助台鶴公司以不正當方法逃漏應納稅捐之犯意而共犯之；
    又其中庚○○、丑○○、乙○○三人雖僅係諾均公司、
    威尼爾公司、諾金公司、廣埠公司、得意通公司、
    盟士公司、全昕公司、巨旻公司、堪薩斯公司等9家
    公司之實際負責人或股東（詳如附表三所示），而非公司法
    第8條所指之負責人，然渠等三人猶基於共同幫助他人逃漏
    應納之營業稅稅捐犯意之聯絡，以前開不正當方法逃漏所實
    際負責或經營之各該9家公司應納之營業稅稅捐；而壬○○
    、午○○、辰○○、朱友龍、己○○、丁○○雖僅為康
    公司、廣超公司、超鋒公司、大家豪公司、伯肯公
    司、達暉公司、領袖公司等7家公司之實際負責人或行
    政經理（詳如附表三所示），而非公司法第8條所指之負責
    人，然渠等猶基於共同幫助他人逃漏應納之營業稅稅捐犯意
    之聯絡，與庚○○、丑○○、乙○○三人共同以前開不正當
    方法逃漏所實際負責之各該7家公司應納之營業稅稅捐（朱
    友龍、己○○、丁○○等三人俟到案後另行審結），均足以
    生損害於稅捐稽徵機關對於稅捐稽徵之正確性及公平性。
四、瑞原公司、廣埠公司、台鶴公司、科隆公司於大量
    開立不實發票，製造經營獲利良好之假象後，庚○○、寅○○（瑞原公司董事長特別助理，未經起訴）（瑞原公司
    部分）；庚○○、花初麟、甲○○（未經起訴）、子○○（
    未經起訴）（廣埠公司部分）；庚○○、戊○○（台鶴
    公司部分）；壬○○、午○○、辛○○（科隆公司桃園廠
    財務主任，未經起訴）（科隆公司部分），分別基於意圖
    為自己不法所有而詐取他人財物之常業犯意聯絡，並共同基
    於行使業務上登載不實文書或行使偽造私文書之概括犯意聯
    絡，於持上開登載不實之「四○一表」向稅捐稽徵機關申報
    行使後，並均依據稅後之營業人銷售額與稅額申報書上所載
    之銷項及進項金額入帳，於年度結算時製作不實「資產負債
    表」、「損益表」、「營利事業所得稅結算申報書」等財務
    報表，虛造各公司正常營運及高營業額之假象，並藉此取得
    不知情之會計師的財務簽證，並同「營業人銷售額與稅額申
    報書」、「資產負債表」、「損益表」、「營利事業所得稅
    結算申報書」等財務報表，持向下列金融機構詐取融資貸款
    ：
  (一)庚○○、寅○○均明知瑞原公司自85年初遷廠至桃園縣龜
    山鄉○○○路亞洲企業大樓後，即未再營運，而該公司實際
    負責人庚○○乃以前開虛開發票之方式偽造營業額，製作不
    實「損益表」、「資產負債表」等資料，虛造公司營運假象
    ，持上開不實之「營業人銷售額與稅額申報書」資料，分別
    向下列銀行詐取貸款：
  1.於85年12月18日，向臺灣中小企業銀行八德分行申請長期擔
    保貸款1 千6 百萬元、信用貸款4 百萬元，並於86年1 月15
    日、同年4 月18日向該分行申請國外信用狀遠期融資（瑞
    原公司並未實際購料進口，係庚○○透過丁○○所有的達
    暉公司借予瑞原公司名義辦理進口，以取得資金週轉）合
    計美金35萬元（依據財團法人金融聯合徵信中心資料當時折
    合新台幣1 千1 百12萬6 千元），使不知情之該分行承辦人
    員陷於錯誤，將上開款項貸予庚○○等人，嗣因庚○○等人
    於詐得前開融資貸款後僅繳交本息至86年4 月，臺灣中小企
    業銀行八德分行始知受騙（貸款內容、日期、金額、行為人
    、還款情形詳見附表四之一、A 部分所示）。
  2.另於86年5 月16日，以前揭方式，向華南商業銀行桃園分行
    申請進口遠期信用狀貸款合計美金29萬9 千2 百69點8 元（
    當時折合約新臺幣9 百15萬5 千元），使該分行不知情之承
    辦人員陷於錯誤，將上開款項貸予庚○○等人，嗣因庚○○
    等人於詐得該款項後即未償還本金及繳納利息，華南商業銀
    行桃園分行始知受騙（貸款內容、日期、金額、行為人、還
    款情形詳見附表四之一、B 部分）。
  (二)又庚○○、花初麟、甲○○、子○○均明知廣埠公司自87
    年1 月起即無正常營運，乃基於同前之概括犯意，以前開虛
    開發票方式偽造87年1 月至6 月營業額，虛增銷售額，於87
    年9 月29日，持上開不實資料，向合作金庫古亭支庫申請短
    期（1 年）週轉金信用貸款合計1 千3 百70萬元（分2 筆核
    貸，1 筆額度9 百20萬元，另1 筆額度4 百50萬元），使該
    支庫不知情之承辦人員陷於錯誤，將上開款項貸予庚○○等
    人，嗣因庚○○等人於詐得上開款項後，僅繳息至88年7 月
    29日，即未再繳息，至88年9 月29日到期亦未償還本金，合
    作金庫古亭支庫始知受騙（貸款內容、日期、金額、行為人
    、還款情形詳見附表四之二）。
  (三)再庚○○、戊○○為財務週轉，乃以前開虛開發票之方式偽
    造台鶴公司87年及88年營業額，虛增銷售額，並據此製作
    不實之各種前揭財產資料，分別於89年1 月13日、同年月17
    日，持向合作金庫慈文支庫申請長期擔保貸款合計3 百20萬
    元，並於同年月21日向該分行申請國外遠期信用狀融資美金
    30萬元（當時折合新臺幣約9 百萬元），並開立買受人同為
    庚○○所有的廣埠公司無交易事實發票及庚○○本人自己
    所有的廣埠公司支票2 張，當做假交易應收客票，再以前
    開虛造的應收客票做為擔保，使該支庫不知情承辦人員陷於
    錯誤，將上開款項貸予庚○○等人，其中長期擔保貸款3 百
    20萬元部分，僅繳息至89年8月13日，尚餘3百14萬5千3百38
    元未償還，另國外遠期信用狀融資美金30萬元部分，則尚餘
    美金24萬未償還，合作金庫慈文支庫始知受騙（貸款內容、
    日期、金額、行為人、還款情形詳見附表四之三部分所示）
    。
  (四)復科隆公司實際負責人壬○○、總經理午○○等，由於公
    司經營不善發生財務問題，乃與科隆公司桃園廠財務主任
    辛○○共同基於同前之犯意，以前開虛開發票之方式偽造85
    年至87年6 月營業額，虛增銷售額，並製作不實的資產負債
    表等資料，分別於下列時間向銀行詐取貸款：
  1.分別於86年8 月及87年10月，持向臺灣中小企業銀行中山分
    行重新辦理貸款額度，申請綜合週轉金融資1 千6 百50萬元
    、即期信用狀融資美金20萬元（當時折合約新臺幣7 百萬元
    ）、出口押匯融資美金60萬元（當時折合約新臺幣2 千1 百
    44萬元），並於87年5 月26日起至同年8 月10日止，利用上
    開綜合週轉金額度申請借貸合計6 百64萬元，於87年5 月27
    日申請外幣墊款港幣1 百20萬5 千元，於87年11月11日、20
    日利用上開綜合週轉融資額度申請貸款合計2 百81萬元，使
    該分行不知情承辦人員陷於錯誤，將上開款項貸予壬○○、
    午○○、辛○○等人，而上開借貸6百64萬元、2百81萬元部
    分均全未償還，臺灣中小企業銀行中山分行始知受騙（貸款
    內容、日期、金額、行為人、還款情形詳見附表四之六、B
    部分）。
  2.於85年9 月24日，再以相同的財務報表，持向臺灣土地銀行
    桃園分行申請長期擔保貸款1 億1 千1 百萬元，於同年12月
    17日申請短期週轉金放款4 千萬元，自87年7 月8 日起至同
    年11月17日止申請借貸開發國內遠期信用狀合計1 千9 百16
    萬7 千3 百78元，自87年7 月8 日至同年10月14日申請借貸
    開發國外遠期信用狀合計2 千3 百12萬6 千7 百29元，使該
    分行不知情之承辦人員陷於錯誤，將上開款項貸予壬○○、
    午○○、辛○○等人，而上開借款均全未清償，臺灣土地銀
    行桃園分行始知受騙（貸款內容、日期、金額、行為人、還
    款情形詳見附表四之六、C部分）。
  3.自86年9 月15日起至88年1 月14日止，分別持向華僑商業銀
    行士林分行申請抵押貸款及信用貸款合計3 億2 千9 百94萬
    4 千4 百39元，使該分行不知情之承辦人員陷於錯誤，將上
    開款項貸予壬○○、午○○、辛○○等人，而上開借款均全
    未清償，華僑商業銀行士林分行始知受騙（貸款內容、日期
    、金額、行為人、還款情形詳見附表四之六、D部分）。
  4.又於87年11月27日、同年12月22日、同年12月24日，分別持
    向中央票券金融公司申請短期週轉金合計2 千5 百萬元，使
    該金融機構承辦人員於錯誤，將上開款項貸予壬○○、午○○、辛○○等人，而上開借款尚餘2千2百42萬2千2百元尚未
    償還（貸款內容、日期、金額、行為人、還款情形詳見附表
    四之六、E部分）。
五、嗣於89年3 月13日為法務部調查局桃園縣調查站人員持搜索
    票，分別在桃園縣桃園市○○路5 號13樓之2 、桃園縣龜山
    鄉○○○路○ 段166 巷11號1 樓、桃園縣大溪鎮瑞興里缺仔
    29號、臺北市○○街141 之1 號等處所進行搜索，並扣得如
    附表五-1、五-2、五-3、五-4所示之物；又於89年3 月24日
    為法務調查局桃園縣調查站人員持搜索票，在臺北市○○○
    路○ 段34號12樓等處所進行搜索，並扣得如附表五-5所示之
    物，經循線追查，始知上情。
六、案經臺灣桃園地方法院檢察署檢察官自動檢舉偵查起訴。
    理   由
甲、有罪部分：
壹、證據能力部分：
    刑事訴訟法第159條之5第1項，被告以外之人於審判外之陳
    述，雖不符第159條之1至之4規定，而經當事人於審判程序
    同意作為證據，法院審酌該言詞陳述，或書面陳述作成時之
    情況，認為適當者，亦得為證據；而依同條第2項規定，當
    事人、代理人或辯護人於法院調查證據時，知有第159條第1
    項不得為證據之情形，而未於言詞辯論終結前聲明異議者，
    視為有前項之同意。此項經當事人同意即可使用傳聞證據之
    規定，即在確認我國刑事訴訟法之當事人，對傳聞證據有處
    分權，從而被告或其辯護人在防禦權已受保障之情況下，行
    使其對傳聞證據之處分權，自不得許其於事後反悔再事爭執
    。本件於本院言詞辯論終結前，被告等及其等辯護人均未對
    本院所提示證據之證據能力加以爭執，依前揭說明，視為已
    經當事人於審判程序同意卷內全部證人之證詞作為證據，先
    予敘明。
貳、認定事實所憑之證據及理由
一、訊之被告庚○○、壬○○、午○○、戊○○、辰○○均矢口
    否認有何前揭檢察官所指之犯行：
  (一)被告庚○○辯稱：伊於80年左右，因生意失敗，成為銀行拒
    絕往來戶，無法請領支票，不便擔任公司負責人，為圖東山
    再起，只得在幕後投資諾均、嘉澧、諾金、菱異等
    4 家公司，除此之外，伊絕非威尼爾、廣埠、台鶴、
    瑞原、堪薩斯等公司之實際負責人，其於盟士公之股
    份亦於88年上半年退股；又伊經營之諾均、嘉澧、諾
    金、菱異等4 家公司並無虛開發票之情事，只是伊平常皆
    以諾均公司對外營業，僅於出貨、進貨後，收取或開具發
    票時，請廠商將部分進項發票開予諾金、嘉澧、菱異
    等公司，或將部分銷項發票以諾金、嘉澧、菱異公司
    之名義開出，此種行為實屬商場慣例，因實際交易對象之廠
    商亦有此情形，為使帳目相符，遂有在月底結帳時，先行製
    表核對等情事並無虛開統一發票之情形；再伊經營之諾均
    、嘉澧、諾金、菱異等4 家公司，每年所繳稅額皆在
    2 百萬元左右，投資於諾均公司之開發、研發、生產等費
    用更高達5 千多萬元，伊如有向銀行騙取貸款之動機，早就
    申請貸款了，然而上開4 家公司設立數年來，從未向銀行借
    貸任何款項，足證伊並無詐財之動機，且其他同案被告之公
    司之貸款亦與伊無關云云。
  (二)被告壬○○辯稱：科隆公司產業及相關企業甚多，伊僅為
    科隆公司之登記負責人，被告午○○自己坦承擔任科隆
    公司之總經理及副董事長，顯然科隆公司之財務運作係由
    被告午○○所主導，且伊亦不認識被告庚○○、同案被告乙○○，自與被告庚○○、同案被告乙○○無何共犯關係云云
    。
  (三)被告午○○辯稱：伊於85年間雖任科隆公司之總經理，仍
    僅負責該公司國內傳銷部分之業務，有關國內業務、國外行
    銷業務、公司之財務、採購與研發等職務，皆由該公司之董
    事長即被告壬○○主導，伊並未參與公司財務報表之製作，
    其製作內容伊亦不知悉；又從87年7 月至86年12月，被告壬○○以公司需用資金為由，委請伊以公司名義分別向臺灣銀
    行圓山分行、臺灣土地銀行桃園分行、華僑商業銀行士林分
    行、臺灣中小企業銀行中山分行與中央票券金融公司洽貸，
    後因上開金融機構需要科隆公司相關財務報表資料，被告
    壬○○即交付相關已製作完成之財務報表資料委由伊交予上
    開金融機構，其後所貸得款項悉皆由銀行撥予公司，伊未得
    分毫。伊自87年10月以後方接手康公司之經營，之前該
    康公司之實際負責人為被告壬○○，而於公司改組相隔
    一段時日後，被告壬○○方將康公司之前的財務報表資
    料交予伊，故關於85、86年、87年之康公司財務報表資
    料之內容記載之真偽，伊均不知情云云。
  (四)被告戊○○辯稱：台鶴公司係應諾均、嘉澧、諾金
    、得意通、菱異、全昕、巨旻、超鋒等公司之要
    求，以跳開發票方式，開立發票予上開各公司，而在進貨時
    ，上開公司也是以跳開發票方式，開立發票予台鶴公司，
    而上開跳發票方式，係基於每次均有正常交易，而每次均是
    按照實際出貨量或進貨量而開立，並無虛開發票情事。台
    鶴公司向合作金庫所貸得款項均用於購買辦公房舍及進口物
    料，並無詐欺之犯意云云。
  (五)被告辰○○辯稱：伊自87年4月1日起即已退出超鋒公司之
    經營，僅保留1百萬元之股份，公司並於87年10月7日變更負
    責人為案外人許信吉，伊僅擔任行政經理一職。伊於88 年5
    月間，乃協助案外人林尚義與同案被告丑○○簽訂「合作買
    賣約定書」，以合作共同開發產銷無線滑鼠，而雙方也確有
    實際交易行為，足認伊並無虛開發票情形。再伊除同案被告
    丑○○以外，與其他被告均不認識，不可能共謀虛開發票詐
    財云云。
二、經查：
  (一)關於虛開發票部分：
  1.被告庚○○指示同案被告乙○○、丑○○排製本案各家公司
    間統一發票明細表及各公司間分配互開統一發票金額表部分
    ：
  (1)同案被告乙○○於偵查時陳稱：伊從85年年初起至87年6月6
    日止，都在桃園縣桃園市○○路68號1至5樓處所，為被告庚○○從事製作假業績編製的工作，一共有諾均公司、嘉
    澧公司、凡塞斯公司、威尼爾公司、諾金公司、廣
    埠公司、科隆公司、台鶴公司、瑞原公司、大家豪
    公司、公霆公司、得意通公司、昱享公司、菱異公
    司、俊澤公司、盟士公司、全昕公司、伯肯公司、
    昱瀚公司、富筑公司、堪薩斯公司、達暉公司、
    科上公司等公司相互配合循環開立不實發票，而上述公司由
    伊編製的進銷項營業額，均無實際買賣交易行為，被告庚○○會在每期申報營業稅的月份（大約在當月10日左右），以
    電話或親自至上開桃園市○○路68號，告訴伊有那幾家公司
    需要製作假業績（每期使用的公司數目均不同，大約都維持
    12 家公司循環使用，所使用的公司一旦停止使用，被告庚○○就會再找新的公司加入循環），伊即依據被告庚○○提
    供給伊的每家公司應製作之銷售金額及前期留存的進銷資料
    ，編製不實之進銷項金額排列，排列完成後，即再謄寫各公
    司申報發票的明細（包括統一發票上所必須登載的日期、公
    司、品名、數量、單價、金額等），明細謄寫完成後，即交
    給被告庚○○處理，由被告庚○○交給參與循環的公司開立
    不實的發票，再於營業稅申報截止前（每月15日），由伊到
    各公司交換統一發票，到了87年年初，就由被告庚○○要求
    各公司到其所有的台鶴公司、諾均公司交換統一發票等語（
    見89 年度偵字第4337號卷第101頁附89年3月20日調查筆錄
    、第95 頁附89年3月21日調查筆錄，89年度偵字第9812號卷
    第21頁附89年5月23日調查筆錄）。
  (2)同案被告丑○○於偵查時陳稱：被告庚○○於87年下半年開
    始，請伊排製其所提供數十家公司之進銷貨明細資料，被告
    庚○○是提供其所有之桃園縣八德市○○路○段89號2樓處所
    供伊使用，至88年3月間被告庚○○又提供桃園縣龜山鄉○○○路○段166巷11號1樓處所供伊使用，伊在上開處所排製
    進銷貨明細資料，被告庚○○會在每期申報營業稅的月份（
    大約在當月10日以前），以電話或親自至伊辦公室告訴伊有
    那幾家公司需要製作業績，伊就加上伊本身借用的公司一起
    製作不實之進銷項金額排列，排列完成後即再謄寫各公司申
    報發票的明細（包括日期、公司、品名、數量、單價、金額
    ），明細謄寫完成後即在每期（每2個月1次）營業稅申報前
    將資料交由被告庚○○處理，伊處理過的公司有諾均、
    嘉澧、凡塞斯、威尼爾、諾金、廣埠、科隆、
    台鶴、公霆、得意通、昱享、菱異、俊澤、盟
    士、全昕、伯肯、昱瀚、巨旻、富筑、堪薩斯
    、達暉、科上、康、超鋒，伊是依被告庚○○指
    示，將其所提供之貨物名稱，及各公司之存貨單資料，排製
    出各公司間之每筆買賣（進銷貨）資料，該等資料編排後要
    與被告庚○○所指定各家公司每期營業額之數額相符，被告
    庚○○再依伊所排製之各筆進銷貨資料，開立發票，製造各
    該公司虛偽之買賣業績，而前開存貨單資料所登載之貨物，
    雖有實際進口或購入，但在各該公司間並無實際買賣流通，
    僅係作為各該公司相互進銷貨行為之虛偽證明等語（見89年
    度他字第286號卷第9頁附89年3月13日調查筆錄、第21頁附
    89年3月13日訊問筆錄，89年度偵字第4337號卷第86頁附89
    年3月15日調查筆錄，89年度偵字第9812號卷第25頁附89年5
    月23日調查筆錄）。
  (3)證人甲○○於偵查時亦證稱：伊於86年9 月進入廣埠公司工
    作時，該公司之負責人為案外人李富泉，後因財務問題就找
    了同案被告花初麟掛名為負責人，其後於87年1月該公司就
    以80萬元讓售給被告庚○○，而同案被告花初麟則繼續擔任
    掛名負責人，在87年間被告庚○○接手廣埠公司後，廣埠公
    司僅零星做一些進口貿易，其餘均無實際營運，而被告庚○○在接手廣埠公司後即指示伊配合同案被告乙○○循環開立
    不實統一發票，同案被告乙○○會在每期營業稅申報截止前
    編製廣埠公司當期的統一發票明細（包括品名、數量、單價
    、金額）傳真給伊，要伊虛開編製資料的統一發票，再由被
    告庚○○約定時間，集合參與循環開立不實統一發票的公司
    ，交換進、銷項發票，以此向稅捐單位申報營業稅，而自87
    年7月以後改由被告丑○○編製不實統一發票的製作情形和
    同案被告乙○○相同等語（見89年度偵字第4337號卷第105
    頁附89年3月23日調查筆錄）。
  (4)證人即諾均公司經理子○○於偵查時亦證稱：伊係88年4
    月間受被告庚○○指示開立諾均等公司之發票，因為當時
    伊是被告庚○○所僱用的員工，所以依被告庚○○提供每筆
    發票明細資料（包括買受人名稱、品名、數量、單價）來開
    立發票。後來被告庚○○陸續要求伊開立發票時，伊已知道
    諾均公司與其他公司並無實際交易，都是應被告庚○○要
    求虛開發票。被告庚○○是先與同案被告乙○○合作，由同
    案被告乙○○編排每期每筆發票明細資料，後來就由同案被
    告丑○○接手編排資料，被告庚○○在每期申報營業稅前5
    日（約申報當月的10日左右），會將要虛開發票的公司及金
    額通知同案被告乙○○或丑○○，經同案被告乙○○或丑○○編製每筆發票明細資料，再交給被告庚○○依據該明細進
    行虛開發票（89年度偵字第9812號卷第13頁附89年5月9日調
    查筆錄）。
  (5)綜上，經核同案被告乙○○、丑○○及證人甲○○、子○○
    等人上開陳述，均相一致，並有扣案各公司間之發票往來明
    細、出貨明細表、出貨單、循環開立發票金額分配表、統一
    發票等件在卷可稽（見附表五所示扣案物），足認被告庚○○確有指示同案被告乙○○自85年3月10日至15日間某日起
    至87年5月10日起至15日間某日止，在桃園市○○路68號1至
    5樓，同案被告丑○○自87年7月10日至15日某日起至89年1
    月10日至15日間某日止，在桃園縣龜山鄉○○○路○段166巷
    1號1樓處所，填製上開各公司間循環開立統一發票明細表（
    含每筆發票買受人、日期、貨品名稱、單價、數量等）及分
    配上開公司間互開統一發票之金額表，再由被告庚○○將上
    開明細表交予各公司之實際負責人製作不實統一發票之事實
    ，被告庚○○辯稱未曾指示同案被告乙○○、丑○○編製各
    公司間循環開立統一發票明細表，及分配上開公司間互開統
    一發票之金額表云云，顯然是事後卸責之詞不足採信。
  2.諾均公司虛開發票部分（附表二-1.1）：
  (1)諾均公司虛開發票情形：
    經查，諾均公司於87、88年度開立發票予凡塞斯公司，
    金額共計4 百零5 萬9 千6 百元等情；諾均公司於87、88
    年度開立發票予諾金公司，金額共計3 千1 百67萬2 千6
    百元等情；諾均公司於87、88年度開立票予台鶴公司，
    金額共計5 千9 百29萬3 千5 百40元等情；諾均公司於86
    年度開立發票予瑞原公司，金額共計5 百66萬4 千元等情
    ；諾均公司於86、87年度開立發票予得意通公司，金額
    共計3 千8 百52 萬1千2 百零5 元等情；諾均公司於86、
    87年度開立發票予昱享公司，金額共計4 千4 百零5 萬1
    千9 百73元等情；諾均公司於86年度開立發票予俊澤公
    司，金額共計1 千4 百46萬1 千3 百元等情；諾均公司於
    87年度開立發票予盟士公司，金額共計1 千零49萬3 千元
    等情；諾均公司於86、87年度開立發票予全昕公司，金
    額共計2 千2 百14萬1 千2 百45元等情；諾均公司於87、
    88年度開立發票予伯肯公司，金額共計8 百31萬9 千4 百
    元等情；諾均公司於88年度開立發票予巨旻公司，金額
    共計2 千5 百83萬5 千3 百元等情；諾均公司於87年度開
    立發票予富筑公司，金額共計3 百萬2 千1 百50元等情；
    諾均公司於88年度開立發票予超鋒公司，金額共計9 百
    43萬零3 百50元等情（詳見附表附表二-1.1所示），業經本
    院審閱卷附統一發票（銷項）查核清單、台鶴等公司之記事
    本、諾均公司營利事業所得稅結算申請書、會計師查核報
    表、諾均公司出貨單、諾均等公司進銷項明細表、諾均等
    公司進銷項紀錄表、排製草稿、諾均等公司進銷項明細、發
    票、往來傳真文件、諾均等公司進銷項金額統計表、諾均等
    公司循環開立發票金額統計表、諾均等公司循環開立發票分
    配表、諾均等公司進銷發票金額分配表、諾均公司營利事業
    所得稅結算申報書、401 表、採購單等件（證據出處詳見附
    表二-1.2），核算屬實。
  (2)諾均公司虛開發票予凡塞斯公司部分：
    查凡塞斯公司之實際負責人係被告己○○等情，業經證人
    即凡塞斯公司之名義負責人林宗明於偵查時證述明確（見
    89年度偵字第4337號卷第39頁附89年4 月20日調查筆錄、第
    44頁之89年4月20日訊問筆錄），核與前揭同案被告乙○○
    供述（見89年度偵字第4337號卷第101頁附89年3月20日調查
    筆錄、第95頁附89年3月21日調查筆錄，89年度偵字第9812
    號卷第21頁附89年5月23日調查筆錄）、同案被告丑○○供
    述（見89年度他字第286號卷第9頁附89年3月13日調查筆錄
    、第21頁附89年3月13日訊問筆錄，89年度偵字第4337號卷
    第86頁附89年3月15日調查筆錄，89年度偵字第9812號卷第
    25 頁附89年5月23日調查筆錄）、證人子○○證述（89年度
    偵字第9812號卷第13頁附89年5月9日調查筆錄），並被告庚○○自承伊為諾均公司實際負責人等情，並依前開扣案證
    物，足認被告庚○○、同案被告丑○○、同案被告乙○○、
    證人子○○、同案被告己○○確有基於共同犯意聯絡，由
    諾均公司於87、88年度虛開發票予凡塞斯公司，金額共計
    4百零5萬9千6百元。
  (3)諾均公司虛開發票予諾金公司部分：
    查諾金公司之實際負責人係被告庚○○等情，除經被告庚○○所自認外，並經同案被告羅正雄於偵查時陳述明確（見
    89 年度偵字第4337號卷第64頁附89年4月7日調查筆錄），
    核與前揭同案被告乙○○供述（見89年度偵字第4337號卷第
    101 頁附89年3月20日調查筆錄、第95頁附89年3月21日調查
    筆錄，89年度偵字第9812號卷第21頁附89年5月23日調查筆
    錄）、同案被告丑○○供述（見89年度他字第286號卷第9頁
    附89年3月13日調查筆錄、第21頁附89年3月13日訊問筆錄，
    89年度偵字第4337號卷第86頁附89年3月15日調查筆錄，89
    年度偵字第9812號卷第25頁附89年5月23日調查筆錄）、證
    人子○○證述（見89年度偵字第9812號卷第13頁附89年5月9
    日調查筆錄），並依前開扣案證物，均相符合，足認被告庚○○、同案被告丑○○、證人子○○確有基於共同犯意聯絡
    ，由諾均公司於87、88年度虛開發票予諾金公司，金額
    共計3千1百67萬2千6百元。
  (4)諾均公司虛開發票予台鶴公司部分：
    查被告庚○○雖否認其為台鶴公司之實際負責人，惟被告
    戊○○（見89年度他字第286 號卷第16頁附89年3 月13日調
    查筆錄、第24頁之89年3 月13日訊問筆錄）、證人甲○○（
    見89年度偵字第4337號卷第109 頁附89年3 月23日調查筆錄
    ，89年度偵字第9812號卷第36頁附89年5 月25日調查筆錄）
    、證人子○○（見89年度偵字第9812號卷第13頁附89年5 月
    9 日調查筆錄），於偵查時均一致陳述被告庚○○即為台
    鶴公司之實際負責人，再參照前揭同案被告乙○○供述（見
    89 年度偵字第4337號卷第101頁附89年3月20日調查筆錄、
    第95 頁附89年3月21日調查筆錄，89年度偵字第9812號卷第
    21頁附89年5月23日調查筆錄）、同案被告丑○○供述（見
    89年度他字第286號卷第9頁附89年3月13日調查筆錄、第21
    頁附89年3月13日訊問筆錄，89年度偵字第433 7號卷第86頁
    附89 年3月15日調查筆錄，89年度偵字第9812號卷第25頁附
    89年5月23日調查筆錄），並依前開扣案證物，足認被告庚○○、同案被告丑○○、同案被告乙○○、被告戊○○確有
    基於共同犯意聯絡，由諾均公司於87、88年度虛開發票予
    台鶴公司，金額共計5千9百29萬3千5百40元。
  (5)諾均公司虛開發票予瑞原公司部分：
    查被告庚○○雖否認其為瑞原公司之實際負責人，惟同案
    被告乙○○於偵查時已明白指稱瑞原公司之名義負責人為
    同案被告劉竹根（見89年度偵字第4337號卷第98頁附89年3
    月21日調查筆錄），而瑞原公司公司確由被告庚○○所收
    購等情，亦經證人寅○○於偵查時證述明確（見89年度偵字
    第9812號卷第30頁附89年5月25日調查筆錄），再參照前揭
    同案被告乙○○供述（見89年度偵字第4337號卷第101頁附
    89年3月20日調查筆錄、第95頁附89年3月21日調查筆錄，89
    年度偵字第981 2號卷第21頁附89年5月23日調查筆錄），並
    依前開扣案證物，足認被告庚○○、同案被告乙○○、證人
    子○○確有基於共同犯意聯絡，由諾均公司於86年度虛開
    發票予瑞原公司，金額共計5百66萬4千元。
  (6)諾均公司虛開發票予得意通公司部分：
    查同案被告丑○○為得意通公司之實際負責人等情，為同
    案被告丑○○所是認（見89年度偵字第4337號卷第87頁附89
    年3月15 日調查筆錄），核與同案被告乙○○陳述得意通公
    司係同案被告丑○○提供配合的公司等語相符（見89年度偵
    字第4337號卷第99 頁附89年3月21日調查筆錄），再參照前
    揭證人子○○證述（見89年度偵字第9812號卷第13頁附89年
    5月9日調查筆錄），並依前開扣案證物，足認被告庚○○、
    同案被告丑○○、同案被告乙○○、證人子○○確有基於共
    同犯意聯絡，由諾均公司於86、87年度虛開發票予得意
    通公司，金額共計3千8百52萬1千2百零5元。
  (7)諾均公司虛開發票予昱享公司部分：
    查昱享公司係同案被告曾德貴所經營之公司等情，業經同
    案被告曾德貴所是認，而證人子○○於偵查時亦證稱：85年
    間昱享公司負責人即同案被告曾德貴與被告庚○○所開設
    之諾均公司彼此間互開不實發票等語（見89年度偵字第
    9812號卷第107 頁附89年5月9日調查筆錄），再參照前揭同
    案被告乙○○供述（見89年度偵字第4337號卷第101頁附89
    年3月20日調查筆錄、第95頁附89年3月21日調查筆錄，89年
    度偵字第9812號卷第21頁附89年5月23日調查筆錄），並依
    前開扣案證物，足認被告庚○○、同案被告丑○○、同案被
    告乙○○、證人子○○、同案被告曾德貴確有基於共同犯意
    聯絡，由諾均公司於86、87年度虛開發票予昱享公司，
    金額共計4千4 百零5萬1千9百73元。
  (8)諾均公司虛開發票予俊澤公司部分：
    查俊澤公司係同案被告丑○○所經營，且俊澤公司亦有
    與諾均公司間虛開發票等情，已經同案被告丑○○所是認
    （見89年度偵字第4337號卷第87頁附89年3月15日調查筆錄
    ，89年度偵字第9812號卷第26頁附89年5月23日調查筆錄）
    。核與同案被告乙○○於偵查時陳述：俊澤公司係同案被
    告丑○○所提供配合虛開發票等語相符（見89年度偵字第
    4337號卷第99頁附89年3月21日調查筆錄）。再參照前揭證
    人子○○證述（見89年度偵字第9812號卷第13頁附89年5月9
    日調查筆錄），並依前開扣案證物，足認被告庚○○、同案
    被告丑○○、同案被告乙○○、證人子○○確有基於共同犯
    意聯絡，由諾均公司於86年度虛開發票予俊澤公司，金
    額共計1千4百46萬1千3 百元。
  (9)諾均公司虛開發票予盟士公司部分：
    查被告庚○○係盟士公司之股東，為被告庚○○所是認，
    而盟士公司發生虛開發票事確為被告庚○○所主導等情，
    亦經證人彭原添於偵查時證述明確（見89年度偵字第4337號
    卷第27頁附89年4月20日調查筆錄）。再參照前揭同案被告
    乙○○供述（見89年度偵字第4337號卷第101頁附89年3月20
    日調查筆錄、第95頁附89年3月21日調查筆錄，89年度偵字
    第9812號卷第21頁附89年5月23日調查筆錄）、同案被告丑
    ○○供述（見89年度他字第286號卷第9頁附89年3月13日調
    查筆錄、第21頁附89年3月13日訊問筆錄，89年度偵字第
    4337號卷第86頁附89年3月15日調查筆錄，89年度偵字第
    9812號卷第25頁附89年5月23日調查筆錄）、證人子○○證
    述（89 年度偵字第9812號卷第13頁附89年5月9日調查筆錄
    ），並依前開扣案證物，足認被告庚○○、同案被告丑○○
    、同案被告乙○○、證人子○○基於共同犯意聯絡，由諾
    均公司於87年度虛開發票予盟士公司，金額共計1千零49
    萬3千元。
  (10)諾均公司虛開發票予全昕公司部分：
    查同案被告丑○○借用全昕公司名義作為虛開發票之用等
    情，業經同案被告丑○○所是認（見89年度偵字第4337號卷
    第87頁附89年3月15日調查筆錄，89年度偵字第98812號卷第
    26頁附89年5月23日調查筆錄）。核與同案被告乙○○於偵
    查時陳稱：全昕公司係同案被告丑○○提供配合虛開發票
    之公司等語相符（見89年度偵字第4337號卷第99頁附89年3
    月21日調查筆錄），且有證人即全昕公司名義負責人吳文
    龍於偵查時證稱：全昕公司的帳務均由同案被告丑○○負
    責等語在卷可憑（見89年度偵字第4337號卷第36頁附89年4
    月20日調查筆錄）。再參照前揭證人子○○證述（89年度偵
    字第9812號卷第13頁附89年5月9日調查筆錄），並依前開扣
    案證物，足認被告庚○○、同案被告丑○○、同案被告乙○○、證人子○○確基於共同犯意聯絡，由諾均公司於86、
    87年度虛開發票予全昕公司，金額共計2千2百14萬1千2百
    45元。
  諾均公司虛開發票予伯肯公司部分：
    查伯肯公司係同案被告己○○擅自使用證人鄧進福身分證
    而登記證人鄧進福為名義負責人，伯肯公司之實際負責人
    為被告己○○等情，業經證人鄧進福於偵查時證述明確（89
    年度偵字第4337號卷第34頁附89年4月20日調查筆錄、第43
    頁之89年4月20日訊問筆錄）。再參照同案被告乙○○供述
    （見89年度偵字第4337號卷第101頁附89年3月20日調查筆錄
    、第95 頁附89年3月21日調查筆錄，89年度偵字第9812號卷
    第21頁附89年5月23日調查筆錄）、同案被告丑○○供述（
    見89年度他字第286號卷第9頁附89年3月13日調查筆錄、第
    21頁附89 年3月13日訊問筆錄，89年度偵字第433 7號卷第
    86頁附89 年3月15日調查筆錄，89年度偵字第9812號卷第25
    頁附89 年5月23日調查筆錄）、證人子○○證述（見89年度
    偵字第9812號卷第13頁附89年5月9日調查筆錄），並依前開
    扣案證物，足認被告庚○○、同案被告丑○○、同案被告乙○○、證人子○○、同案被告己○○確有基於共同犯意聯絡
    ，由諾均公司於87、88年度虛開發票予伯肯公司，金額
    共計8百31萬9千4百元。
  諾均公司虛開發票予巨旻公司部分：
    查同案被告丑○○借用巨旻公司名義作為虛開發票之用等
    情，業經同案被告丑○○所是認（見89年度偵字第4337號卷
    第87頁附89年3月15日調查筆錄）。再參照同案被告乙○○
    供述（見89年度偵字第4337號卷第101頁附89年3月20日調查
    筆錄、第95 頁附89年3月21日調查筆錄，89年度偵字第9812
    號卷第21頁附89年5月23日調查筆錄）、證人子○○證述（
    見89年度偵字第9812號卷第13頁附89年5月9日調查筆錄），
    並依前開扣案證物，足認被告庚○○、同案被告丑○○、同
    案被告乙○○、證人子○○確有基於共同犯意聯絡，由諾
    均公司於88年度虛開發票予巨旻公司，金額共計2千5百83
    萬5千3百元。
  諾均公司虛開發票予富筑公司部分：
    參諸前揭同案被告乙○○供述（見89年度偵字第4337號卷第
    101 頁附89年3月20日調查筆錄、第95頁附89年3月21日調查
    筆錄，89年度偵字第9812號卷第21頁附89年5月23日調查筆
    錄）、同案被告丑○○供述（見89年度他字第286號卷第9頁
    附89年3月13日調查筆錄、第21頁附89年3月13日訊問筆錄，
    89年度偵字第4337號卷第86頁附89年3月15日調查筆錄，89
    年度偵字第9812號卷第25頁附89年5月23日調查筆錄）、證
    人子○○證述（89年度偵字第98 12號卷第13頁附89年5月9
    日調查筆錄），並依前開扣案證物，足認被告庚○○、同案
    被告丑○○、同案被告乙○○、證人子○○確有基於共同犯
    意聯絡，由諾均公司於87年度虛開發票予富筑公司，金
    額共計3百萬2千1百50元。
  諾均公司虛開發票予超鋒公司部分：
    查同案被告丑○○於偵查時陳稱：超鋒公司係伊向該公司
    實際負責人即被告辰○○借用該公司名義作為虛開發票之用
    ，伊將每期欲開的發票報給被告辰○○，被告辰○○即會開
    立銷貨發票，伊再將其他公司不實的進項發票交給被告辰○○等語（見89年度偵字第4337號卷第87頁附89年3月15日調
    查筆錄）。而被告辰○○於偵查中亦陳稱：同案被告丑○○
    會於每期申報營業稅時告知超鋒公司開立銷項發票，並由
    同案被告丑○○將進項發票交給伊公司處理等語（見89年度
    偵字第9812號卷第92頁附89年5月31日調查筆錄）。再參諸
    前揭同案被告乙○○供述（見89年度偵字第4337號卷第101
    頁附89年3月20日調查筆錄、第95頁附89年3月21日調查筆錄
    ，89年度偵字第9812號卷第21頁附89年5月23日調查筆錄）
    、證人子○○證述（89年度偵字第98 12號卷第13頁附89年5
    月9日調查筆錄），並依前開扣案證物，足認被告庚○○、
    同案被告丑○○、證人子○○、被告辰○○確有基於共同犯
    意聯絡，由諾均公司於88年度虛開發票予超鋒公司，金
    額共計9百43萬零3百50元。
  3.嘉澧公司虛開發票部分（附表二-2.1）
  (1)嘉澧公司虛開發票情形：
    經查，嘉澧公司於87、88年度開立發票予諾鈞公司，金
    額共計3 千4 百24萬1 千3 百10元等情；嘉澧公司於87、
    88年度開立發票予凡塞斯公司，金額共計1 百76萬9 千1
    百元等情；嘉澧公司於87、88年度開立發票予威尼爾公
    司5 百22萬3 千元等情；嘉澧公司於87、88年度開立發票
    予諾金公司，金額共計2 百78萬6 千2 百元等情；嘉澧
    公司於87、88年度開立發票予廣埠公司，金額共計2 千3
    百84萬1 千9 百20元等情；嘉澧公司於87年度開立發票予
    公霆公司，金額共計2 百18萬元等情；嘉澧公司於87、
    88年度開立發票予堪薩斯公司，金額共計3 百86萬1 千元
    等情；嘉澧公司於88年度開立發票予龍昱公司，金額共
    計1 千1 百零8 萬7 千2 百元等情（詳見附表附表二-2.1所
    示），業經本院審閱卷附統一發票（銷項）查核清單、嘉澧
    等公司進銷項明細表、嘉澧等公司進銷項紀錄表、排製草稿
    、嘉澧等公司循環開立發票分配表等件（證據出處詳見附表
    二-2.2），核算屬實。
  (2)嘉澧公司虛開發票予諾均公司部分：
    被告庚○○於偵查時自承：諾均公司、嘉澧公司、威
    尼爾公司、諾金公司、菱異公司、堪薩斯公司均係其
    所有，為了提高子公司的業績，確有使用上開公司名義與其
    他公司循環開立發票等語（見89年度偵字第4337號卷第202
    頁附89年5 月19日調查筆錄、第252 頁之89年5 月23日訊問
    筆錄、第260頁之89年5月30日訊問筆錄）。再參照前揭同案
    被告乙○○供述（見89年度偵字第4337號卷第101頁附89年3
    月20日調查筆錄、第95頁附89年3月21日調查筆錄，89年度
    偵字第9812號卷第21頁附89年5月23日調查筆錄）、同案被
    告丑○○供述（見89年度他字第286號卷第9頁附89年3月13
    日調查筆錄、第21頁附89年3月13日訊問筆錄，89年度偵字
    第4337號卷第86頁附89年3月15日調查筆錄，89年度偵字第
    98 12號卷第25頁附89年5月23日調查筆錄）、證人子○○證
    述（89年度偵字第98 12號卷第13頁附89年5月9日調查筆錄
    ），並依前開扣案證物，足認被告庚○○、同案被告丑○○
    、同案被告乙○○、證人子○○確有基於共同犯意聯絡，由
    嘉澧公司於87、88年度虛開發票予諾均公司，金額共計
    3千4百24萬1千3百10元。
  (3)嘉澧公司虛開發票予凡塞斯公司部分：
    參諸前揭同案被告乙○○供述（見89年度偵字第4337號卷第101
    頁附89年3 月20日調查筆錄、第95頁附89年3 月21日調查筆
    錄，89年度偵字第9812號卷第21頁附89年5 月23日調查筆錄
    ）、同案被告丑○○供述（見89年度他字第286號卷第9頁附
    89 年3月13日調查筆錄、第21頁附89年3月13日訊問筆錄，
    89 年度偵字第4337號卷第86頁附89年3月15日調查筆錄，89
    年度偵字第9812號卷第25頁附89年5月23日調查筆錄）、證
    人即凡塞斯公司之名義負責人林宗明證述（見89年度偵字
    第4337號卷第39頁附89年4月20日調查筆錄、第44頁之89年4
    月20日訊問筆錄），並依前開扣案證物，足認被告庚○○、
    同案被告丑○○、同案被告乙○○、同案被告己○○確有基
    於共同犯意聯絡，由嘉澧公司於87、88年度開立發票予
    凡塞斯公司，金額共計1百76萬9千1百元。
  (4)嘉澧公司虛開發票予威尼爾公司部分：
    參諸前揭被告庚○○供述（見89年度偵字第4337號卷第202
    頁附89年5 月19日調查筆錄、第252 頁之89年5 月23日訊問
    筆錄、第260頁之89年5月30日訊問筆錄）、同案被告乙○○
    供述（見89年度偵字第4337號卷第101頁附89年3月20日調查
    筆錄、第95頁附89年3月21日調查筆錄，89年度偵字第9812
    號卷第21頁附89年5月23日調查筆錄）、同案被告丑○○供
    述（見89年度他字第286號卷第9頁附89年3月13日調查筆錄
    、第21頁附89年3月13日訊問筆錄，89年度偵字第4337號卷
    第86頁附89年3月15日調查筆錄，89年度偵字第9812號卷第
    25 頁附89年5月23日調查筆錄）、證人子○○證述（89年度
    偵字第9812號卷第13頁附89年5月9日調查筆錄），並依前開
    扣案證物，足認被告庚○○、同案被告丑○○、同案被告乙○○確有基於共同犯意聯絡，由嘉澧公司於87、88年度虛
    開發票予威尼爾公司，金額共計5百22萬3千元。
  (5)嘉澧公司虛開發票予諾金公司部分：參諸前揭被告庚○○供述（見89年度偵字第4337號卷第202 頁附89年5月19日
    調查筆錄、第252頁之89年5月23日訊問筆錄、第260頁之89
    年5月30日訊問筆錄）、同案被告乙○○供述（見89年度偵
    字第4337號卷第101頁附89年3月20日調查筆錄、第95頁附89
    年3月21日調查筆錄，89年度偵字第9812 號卷第21頁附89年
    5月23日調查筆錄）、同案被告丑○○供述（見89年度他字
    第286號卷第9頁附89年3月13日調查筆錄、第21頁附89年3月
    13日訊問筆錄，89年度偵字第4337號卷第86頁附89年3月15
    日調查筆錄，89年度偵字第9812號卷第25 頁附89年5月23日
    調查筆錄），並依前開扣案證物，足認被告庚○○、同案被
    告丑○○、同案被告乙○○確有基於共同犯意聯絡，由嘉
    澧公司於87、88年度虛開發票予諾金公司，金額共計2百
    78萬6千2百元
  (6)嘉澧公司虛開發票予廣埠公司部分：
    參諸前揭被告庚○○供述（見89年度偵字第4337號卷第202
    頁附89年5月19日調查筆錄、第252頁之89年5月23日訊問筆
    錄、第260頁之89年5月30日訊問筆錄）、同案被告乙○○供
    述（見89年度偵字第4337號卷第101頁附89年3月20日調查筆
    錄、第95頁附89年3月21日調查筆錄，89年度偵字第9812 號
    卷第21頁附89年5月23日調查筆錄）、同案被告丑○○供述
    （見89年度他字第286號卷第9頁附89年3月13日調查筆錄、
    第21頁附89年3月13日訊問筆錄，89年度偵字第4337號卷第
    86頁附89年3月15日調查筆錄，89年度偵字第9812號卷第25
    頁附89年5月23日調查筆錄）、證人甲○○證述（見89年度
    偵字第4337號卷第105頁附89年3月23日調查筆錄），並依前
    開扣案證物，足認被告庚○○、同案被告丑○○、同案被告
    乙○○、證人甲○○確有基於共同犯意聯絡，由嘉澧公司
    於87、88年度虛開發票予廣埠公司，金額共計2千3百84萬
    1千9百20元。
  (7)嘉澧公司虛開發票予公霆公司部分：
    又被告黃清治於偵查時陳稱：公霆公司之實際負責人為同
    案被告丁○○，伊僅為名義負責人每月支領費用1萬5千元等
    語（見89年偵字第4337號卷第165頁附89年4月28日調查筆錄
    ）。而同案被告丁○○於偵查時亦陳稱：因伊於86年間向被
    告庚○○借款1千萬元無法償還，被告庚○○乃要求伊以
    公霆公司配合被告庚○○提供之公司相互對開發票，被告庚○○會在每一期申報營業稅前，打電話告知當期公霆公司
    需虛開多少金額發票等語（見89年度偵字第9812號偵查卷第
    11頁附89年5月3日調查筆錄）。再參照前揭同案被告乙○○
    供述（見89年度偵字第4337號卷第101頁附89年3月20日調查
    筆錄、第95頁附89年3月21日調查筆錄，89年度偵字第9812
    號卷第21頁附89年5月23日調查筆錄）、同案被告丑○○供
    述（見89年度他字第286號卷第9頁附89年3月13日調查筆錄
    、第21 頁附89年3月13日訊問筆錄，89年度偵字第4337號卷
    第86頁附89年3月15日調查筆錄，89年度偵字第9812號卷第
    25頁附89年5月23日調查筆錄），並依前開扣案證物，足認
    被告庚○○、同案被告丑○○、同案被告乙○○、同案被告
    丁○○確有基於共同犯意聯絡，由嘉澧公司於87年度虛開
    發票予公霆公司，金額共計2百18萬元。
  (8)嘉澧公司虛開發票予堪薩斯公司部分：
    參諸前揭被告庚○○供述（見89年度偵字第4337號卷第202
    頁附89年5月19日調查筆錄、第252頁之89年5月23日訊問筆
    錄、第260頁之89年5月30日訊問筆錄）、同案被告乙○○供
    述（見89年度偵字第4337號卷第101頁附89年3月20日調查筆
    錄、第95頁附89年3月21日調查筆錄，89年度偵字第9812 號
    卷第21頁附89年5月23日調查筆錄）、同案被告丑○○供述
    （見89年度他字第286號卷第9頁附89年3月13日調查筆錄、
    第21頁附89年3月13日訊問筆錄，89年度偵字第4337號卷第
    86頁附89年3月15日調查筆錄，89年度偵字第9812號卷第25
    頁附89年5月23日調查筆錄），並依前開扣案證物，足認被
    告庚○○、同案被告丑○○、同案被告乙○○確有基於共同
    犯意聯絡，由嘉澧公司於87、88年度虛開發票予堪薩斯
    公司，金額共計3百86萬1千元。
  (9)嘉澧公司虛開發票予龍昱公司部分：
    同案被告王淑玲於偵查時已自承：龍昱公司與嘉澧公司
    並無生意往來，係被告庚○○於每期申報營業稅時，將預由
    龍昱公司開立的發票明細告知伊，由伊交代龍昱公司內
    會計人員依據被告庚○○的發票細明開立發票，再由被告庚○○本人來收取發票，並將其他公司開立給龍昱公司的進
    項發票交給龍昱公司處理等語（見89年度偵字第9812號卷
    第96頁附89年6月5日調查筆錄）。再參照前揭被告庚○○供
    述（見89年度偵字第4337號卷第202頁附89年5月19日調查筆
    錄、第252頁之89年5月23日訊問筆錄、第260頁之89年5月30
    日訊問筆錄）、同案被告乙○○供述（見89年度偵字第4337
    號卷第101頁附89年3月20日調查筆錄、第95頁附89年3月21
    日調查筆錄，89年度偵字第9812號卷第21頁附89年5月23日
    調查筆錄）、同案被告丑○○供述（見89年度他字第286號
    卷第9頁附89年3月13日調查筆錄、第21頁附89年3月13日訊
    問筆錄，89年度偵字第4337號卷第86頁附89年3月15日調查
    筆錄，89 年度偵字第9812號卷第25頁附89年5月23日調查筆
    錄），並依前開扣案證物，足認被告庚○○、同案被告丑○○、同案被告乙○○、同案被告王淑玲確有基於共同犯意聯
    絡，由嘉澧公司於88 年度虛開發票予龍昱公司，金額
    共計1千1百零8萬7千2百元。
  4.凡塞斯公司虛開發票部分（附表二-3.1）
  (1)凡塞斯公司虛開發票情形：
    經查，凡塞斯公司於87、88年度開立發票予諾金公司，
    金額共計1 百25萬2 千3 百元等情；凡塞斯公司於87、88
    年度開立發票予台鶴公司，金額共計3 百28萬3 千元等情
    ；凡塞斯公司於87年度開立發票予得意通公司，金額共
    計1 百零1 萬8 千4 百元等情；凡塞斯公司於87年度開立
    發票予盟士公司，金額共計87萬元等情；凡塞斯公司於
    87、88年度開立發票予伯肯公司，金額共計2 百94萬8 千
    2 百元等情；凡塞斯公司於88年度開立發票予巨旻公司
    ，金額共計80萬元等情（詳見附表附表二-3.1所示），業經
    本院審閱卷附統一發票（銷項）查核清單、凡塞斯等公司進
    銷項明細表、凡塞斯等公司進銷項紀錄表、排製草稿等件（
    證據出處詳見附表二-3.2），核算屬實。
  (2)凡塞斯公司虛開發票予諾金公司部分：
    參諸前揭同案被告乙○○供述（見89年度偵字第4337號卷第
    101 頁附89年3月20日調查筆錄、第95頁附89年3月21日調查
    筆錄，89年度偵字第9812號卷第21頁附89年5月23日調查筆
    錄）、同案被告丑○○供述（見89年度他字第286號卷第9頁
    附89 年3月13日調查筆錄、第21頁附89年3月13日訊問筆錄
    ，89 年度偵字第4337號卷第86頁附89年3月15日調查筆錄，
    89年度偵字第9812號卷第25頁附89年5月23日調查筆錄）、
    證人即凡塞斯公司之名義負責人林宗明證述（見89年度偵
    字第4337號卷第39頁附89年4月20日調查筆錄、第44頁之89
    年4 月20日訊問筆錄），並依前開扣案證物，足認被告庚○○、同案被告丑○○、同案被告乙○○、同案被告己○○確
    有基於共同犯意聯絡，由凡塞斯公司於87、88年度虛開發
    票予諾金公司，金額共計1百25萬2千3百元。
  (3)凡塞斯公司虛開發票予台鶴公司部分：
    查被告戊○○於偵查時已自承：本案係由被告庚○○指示被
    告丑○○設法由其他並無實際交易之公司開立發票給台鶴
    公司，而台鶴公司也有開立無交易事實之發票予其他公司
    做為進項發票等語（見89年度他字第286號卷第16頁附89年3
    月13日調查筆錄）。再參照前揭同案被告乙○○供述（見89
    年度偵字第4337號卷第101頁附89年3月20日調查筆錄、第95
    頁附89年3月21日調查筆錄，89年度偵字第9812號卷第21頁
    附89年5月23日調查筆錄）、同案被告丑○○供述（見89年
    度他字第286號卷第9頁附89年3月13日調查筆錄、第21頁附
    89 年3月13日訊問筆錄，89年度偵字第4337號卷第86頁附89
    年3月15日調查筆錄，89年度偵字第9812號卷第25頁附89年5
    月23日調查筆錄），並依前開扣案證物，足認被告庚○○、
    同案被告丑○○、同案被告乙○○、同案被告己○○、被告
    戊○○確有基於共同犯意聯絡，由凡塞斯公司於87、88年
    度虛開發票予台鶴公司。
  (4)凡塞斯公司虛開發票予得意通公司部分：
    參諸前揭同案被告乙○○供述（見89年度偵字第4337號卷第
    101 頁附89年3月20日調查筆錄、第95頁附89年3月21日調查
    筆錄，89年度偵字第9812號卷第21頁附89年5月23日調查筆
    錄）、同案被告丑○○供述（見89年度他字第286號卷第9頁
    附89 年3月13日調查筆錄、第21頁附89年3月13日訊問筆錄
    ，89 年度偵字第4337號卷第86頁附89年3月15日調查筆錄，
    89年度偵字第9812號卷第25頁附89年5月23日調查筆錄），
    並依前開扣案證物，足認被告庚○○、同案被告丑○○、同
    案被告乙○○、同案被告己○○確有基於共同犯意聯絡，由
    凡塞斯公司於87 年度開立發票予得意通公司，金額共
    計1百零1萬8千4 百元。
  (5)凡塞斯公司虛開發票予盟士公司部分：
    查證人彭原添於偵查時證稱：盟士公司所發生之虛開發票
    情形，均是被告庚○○所為，且盟士公司與凡塞斯公司
    之間並無實際交易情形等語（見89年度偵字第4337號卷第27
    頁附89年4 月20日調查筆錄）。再參照前揭同案被告乙○○供述
    （見89年度偵字第4337號卷第101 頁附89年3 月20日調查筆
    錄、第95頁附89年3 月21日調查筆錄，89年度偵字第9812號
    卷第21頁附89年5 月23日調查筆錄）、同案被告丑○○供述（見
    89年度他字第286號卷第9頁附89年3月13日調查筆錄、第21
    頁附89年3月13日訊問筆錄，89年度偵字第4337號卷第86 頁
    附89年3月15日調查筆錄，89年度偵字第9812號卷第25頁附
    89年5月23日調查筆錄），並依前開扣案證物，足認被告庚○○、同案被告丑○○、同案被告乙○○、同案被告己○○
    確有基於共同犯意聯絡，由凡塞斯公司於87年度虛開發票
    予盟士公司，金額共計87萬元。
  (6)凡塞斯公司虛開發票予伯肯公司部分：
    參諸前揭同案被告乙○○供述（見89年度偵字第4337號卷第
    101 頁附89年3月20日調查筆錄、第95頁附89年3月21日調查
    筆錄，89年度偵字第9812號卷第21頁附89年5月23日調查筆
    錄）、同案被告丑○○供述（見89年度他字第286號卷第9頁
    附89 年3月13日調查筆錄、第21頁附89年3月13日訊問筆錄
    ，89 年度偵字第4337號卷第86頁附89年3月15日調查筆錄，
    89年度偵字第9812號卷第25頁附89年5月23日調查筆錄），
    並依前開扣案證物，足認被告庚○○、同案被告丑○○、同
    案被告乙○○、同案被告己○○確有基於共同犯意聯絡，由
    凡塞斯公司於87 、88年度虛開發票予伯肯公司，金額
    共計2百94萬8千2 百元。
  (7)凡塞斯公司虛開發票予巨旻公司部分：
    查被告庚○○於偵查時陳稱：同案被告丑○○係巨旻公司
    之實際負責人，巨旻公司與凡塞斯公司有相互虛開發票
    情形等語（89年度他字第286號卷第8頁附89年3月13日調查
    筆錄）。再參照前揭同案被告乙○○供述（見89年度偵字第
    4337號卷第101頁附89年3月20日調查筆錄、第95頁附89年3
    月21 日調查筆錄，89年度偵字第9812號卷第21頁附89年5月
    23日調查筆錄）、同案被告丑○○供述（見89年度他字第
    286號卷第9頁附89年3月13日調查筆錄、第21頁附89年3月13
    日訊問筆錄，89年度偵字第4337號卷第86頁附89年3月15日
    調查筆錄，89年度偵字第9812號卷第25頁附89年5月23日調
    查筆錄），並依前開扣案證物，足認被告庚○○、同案被告
    丑○○、同案被告乙○○、同案被告己○○確有基於共同犯
    意聯絡，由凡塞斯公司於88年度開立發票予巨旻公司，
    金額共計80萬元。
  5.威尼爾公司虛開發票部分（附表二-4.1）
  (1)威尼爾公司虛開發票情形：
    經查，威尼爾公司於86、87、88年度開立發票予諾均公
    司，金額共計4 千6 百36萬1 千1 百60元等情；威尼爾公
    司於87年度開立發票予凡塞斯公司，金額共計93萬4 千8
    百元等情；威尼爾公司於87、88年度開立發票予諾金公
    司，金額共計3 百77萬7 千6 百50萬元等情；威尼爾公司
    於87、88年度開立發票予廣埠公司，金額共計1 千零35萬
    4 千2 百40元等情；威尼爾公司於86年度開立發票予瑞
    原公司，金額共計2 百38萬7 千元等情；威尼爾公司於86
    年度開立發票予大家豪公司，金額共計1 百90萬4 千8 百
    10元等情；威尼爾公司於87年度開立發票予公霆公司，
    金額共計7 百56萬2 千6 百90元等情；威尼爾公司於86、
    87年度開立發票予得意通公司，金額共計1 千1 百17萬7
    千零60元等情；威尼爾公司於87年度開立發票予盟士公
    司，金額共計5 百34萬4 千7 百元等情；威尼爾公司於86
    、87年度開立發票予全昕公司，金額共計6 百80萬3 千9
    百58元等情；威尼爾公司於88年度開立發票予巨旻公司
    ，金額共計1 百零4 萬1 千2 百元等情；威尼爾公司於87
    年度開立發票予富筑公司，金額共計1 百萬3 千9 百元等
    情（詳見附表附表二-4.1所示），業經本院審閱卷附統一發
    票（銷項）查核清單、威尼爾公司進口資料、威尼爾等公司
    進銷項明細表、威尼爾等公司銷貨紀錄、發票、威尼爾等公
    司進銷項紀錄表、排製草稿、威尼爾等公司銷項金額電腦統
    計表、威尼爾等公司循環開立發票金額統計表、威尼爾等公
    司循環開立發票分配表、威尼爾等公司進銷項發票統計資料
    、威尼爾等公司進銷項發票金額分配表、威尼爾等公司開立
    之發票及影本、威尼爾公司86年度營利事所得結算申報書、
    資產負債表等件（證據出處詳見附表二-4.2），核算屬實。
  (2)威尼爾公司虛開發票予諾均公司部分：
    參諸前揭被告庚○○供述（見89年度偵字第4337號卷第202
    頁附89年5 月19日調查筆錄、第252 頁之89年5 月23日訊問
    筆錄、第260頁之89年5月30日訊問筆錄）、同案被告乙○○
    供述（見89年度偵字第4337號卷第101頁附89年3月20日調查
    筆錄、第95頁附89年3月21日調查筆錄，89年度偵字第9812
    號卷第21頁附89年5月23日調查筆錄）、同案被告丑○○供
    述（見89年度他字第286號卷第9頁附89年3月13日調查筆錄
    、第21頁附89年3月13日訊問筆錄，89年度偵字第4337號卷
    第86頁附89年3月15日調查筆錄，89年度偵字第9812號卷第
    25頁附89年5月23日調查筆錄）、證人子○○證述（89年度
    偵字第98 12號卷第13頁附89年5月9日調查筆錄）並依前開
    扣案證物，足認被告庚○○、同案被告丑○○、同案被告乙○○、證人子○○確有基於共同犯意聯絡，由威尼爾公司
    於86、87 、88年度虛開發票予諾均公司，金額共計4千6
    百36萬1千1 百60元。
  (3)威尼爾公司虛開發票予凡塞斯公司部分：
    參諸前揭被告庚○○供述（見89年度偵字第4337號卷第202
    頁附89年5 月19日調查筆錄、第252 頁之89年5 月23日訊問
    筆錄、第260頁之89年5月30日訊問筆錄）、同案被告乙○○
    供述（見89年度偵字第4337號卷第101頁附89年3月20日調查
    筆錄、第95頁附89年3月21日調查筆錄，89年度偵字第9812
    號卷第21頁附89年5月23日調查筆錄）、同案被告丑○○供
    述（見89年度他字第286號卷第9頁附89年3月13日調查筆錄
    、第21頁附89年3月13日訊問筆錄，89年度偵字第4337號卷
    第86頁附89年3月15日調查筆錄，89年度偵字第9812號卷第
    25 頁附89年5月23日調查筆錄），並依前開扣案證物，足認
    被告庚○○、同案被告乙○○、同案被告丑○○、同案被告
    己○○確有基於共同犯意聯絡，由威尼爾公司於87年度虛
    開發票予凡塞斯公司，金額共計93萬4千8百元。
  (4)威尼爾公司虛開發票予諾金公司部分：
    參諸前揭被告庚○○供述（見89年度偵字第4337號卷第202
    頁附89年5月19日調查筆錄、第252頁之89年5月23日訊問筆
    錄、第260頁之89年5月30日訊問筆錄）、同案被告乙○○供
    述（見89年度偵字第4337號卷第101頁附89年3月20日調查筆
    錄、第95頁附89年3月21日調查筆錄，89年度偵字第9812號
    卷第21頁附89年5月23日調查筆錄）、同案被告丑○○供述
    （見89年度他字第286號卷第9頁附89年3月13日調查筆錄、
    第21頁附89年3月13日訊問筆錄，89年度偵字第4337號卷第
    86頁附89年3月15日調查筆錄，89年度偵字第9812號卷第25
    頁附89年5月23日調查筆錄）並依前開扣案證物，足認被告
    庚○○、同案被告乙○○、同案被告丑○○確有基於共同犯
    意聯絡，由威尼爾公司於87、88年度開立發票予諾金公
    司，金額共計3百77萬7千6百50萬元。
  (5)威尼爾公司虛開發票予廣埠公司部分：
    參諸前揭被告庚○○供述（見89年度偵字第4337號卷第202
    頁附89年5 月19日調查筆錄、第252 頁之89年5 月23日訊問
    筆錄、第260頁之89年5月30日訊問筆錄）、同案被告乙○○
    供述（見89年度偵字第4337號卷第101頁附89年3月20日調查
    筆錄、第95頁附89年3月21日調查筆錄，89年度偵字第9812
    號卷第21頁附89年5月23日調查筆錄）、同案被告丑○○供
    述（見89年度他字第286號卷第9頁附89年3月13日調查筆錄
    、第21頁附89年3月13日訊問筆錄，89年度偵字第4337號卷
    第86頁附89年3月15日調查筆錄，89年度偵字第9812號卷第
    25 頁附89年5月23日調查筆錄），及證人甲○○於偵查時之
    證述（見89年度偵字第4337號卷第105頁附89年3月23日調查
    筆錄）並前開扣案證物，足認被告庚○○、同案被告乙○○
    、同案被告丑○○、證人甲○○確有基於共同犯意聯絡，由
    威尼爾公司於87、88年度虛開發票予廣埠公司，金額共
    計1千零35萬4千2百40元。
  (6)威尼爾公司虛開發票予瑞原公司部分：
    查同案被告乙○○於偵查時供稱：瑞原公司於84年年底遷
    至桃園後，一直沒有營運生產及銷售，而在遷廠前曾向土地
    銀行新店分行融資3百萬元，所以瑞原公司必須製作假業
    績開立不實進銷項發票，否則公司半年完全沒有營運，銀行
    會要求償還前開貸款，伊所編製的威尼爾公司、瑞原公
    司等公司間均無實際買賣交易行為等語（見89年度偵字第
    4337號卷第102頁附89年3月20日調查筆錄）。而證人巳○○
    於偵查時亦證稱：瑞原公司自85年以後之進銷項資料均是
    偽造的，因瑞原公司當時已無實際營運（見89年度偵字第
    4337 號卷第18頁附89年4月19日調查筆錄）。再證人寅○○
    於偵查時亦證稱：85年6、7間被告庚○○承受瑞原公司，
    成為實際負責人，但仍以同案被告劉竹根為名義負責人，而
    被告庚○○收購瑞原公司，因如有3期均無營運沒有開立
    發票，將會被勒令停業，且為向銀行申請貸款，故每月虛開
    瑞原公司進、銷項發票，以維持瑞原公司營運假象等語
    （見89年度偵字第9812號卷第29頁附89年5月25日調查筆錄
    ）。據上，並依前開扣案證物，足認被告庚○○、同案被告
    乙○○確有基於共同犯意聯絡，由威尼爾公司於86年度開
    立發票予瑞原公司，金額共計2百38萬7千元。
  (7)威尼爾公司虛開發票予大家豪公司部分：
    參諸前揭被告庚○○供述（見89年度偵字第4337號卷第202
    頁附89年5月19日調查筆錄、第252頁之89年5月23日訊問筆
    錄、第260頁之89年5月30日訊問筆錄）、同案被告乙○○供
    述（見89年度偵字第4337號卷第101頁附89年3月20日調查筆
    錄、第95頁附89年3月21日調查筆錄，89年度偵字第9812 號
    卷第21頁附89年5月23日調查筆錄），並前開扣案證物，足
    認被告庚○○、同案被告乙○○、同案被告朱友龍確有基於
    共同犯意聯絡，由威尼爾公司於86年度開立發票予大家
    豪公司，金額共計1百90萬4千8百10元。
  (8)威尼爾公司虛開發票予公霆公司部分：
    查同案被告丁○○於偵查時供稱：公霆公司與威尼爾公
    司等公司間均無實際生意往來，伊因於86年間向被告庚○○
    借款1千萬元無法償還，被告庚○○乃要求其以公霆公司
    配合其他公司相互對開發票等語（見89年度偵字第9812號卷
    第11 頁附89年5月3日調查筆錄）。再參諸前揭同案被告乙○○供述（見89年度偵字第4337號卷第101頁附89年3月20日
    調查筆錄、第95頁附89年3月21日調查筆錄，89年度偵字第
    9812號卷第21頁附89年5月23日調查筆錄）、同案被告丑○○供述（見89年度他字第286號卷第9頁附89年3月13日調查
    筆錄、第21頁附89年3月13日訊問筆錄，89年度偵字第4337
    號卷第86 頁附89年3月15日調查筆錄，89年度偵字第9812號
    卷第25頁附89年5月23日調查筆錄），並依前開扣案證物，
    足認被告庚○○、同案被告乙○○、同案被告丑○○、同案
    被告丁○○確有基於共同犯意聯絡，由威尼爾公司於87年
    度開立發票予公霆公司，金額共計7百56萬2千6百90元。
  (9)威尼爾公司虛開發票予得意通公司部分：
    參諸前揭同案被告乙○○供述（見89年度偵字第4337號卷第
    101 頁附89年3月20日調查筆錄、第95頁附89年3月21日調查
    筆錄，89年度偵字第9812號卷第21頁附89年5月23日調查筆
    錄）、同案被告丑○○供述（見89年度他字第286號卷第9頁
    附89 年3月13日調查筆錄、第21頁附89年3月13日訊問筆錄
    ，89 年度偵字第4337號卷第86頁附89年3月15日調查筆錄，
    89年度偵字第9812號卷第25頁附89年5月23日調查筆錄），
    並依前開扣案證物，足認被告庚○○、同案被告丑○○、同
    案被告乙○○確有基於共同犯意聯絡，由威尼爾公司於86
    、87年度虛開發票予得意通公司，金額共計1千1百17萬7
    千零60元。
  (10)威尼爾公司虛開發票予盟士公司部分：
    參諸前揭同案被告乙○○供述（見89年度偵字第4337號卷第
    101 頁附89年3月20日調查筆錄、第95頁附89年3月21日調查
    筆錄，89年度偵字第9812號卷第21頁附89年5月23日調查筆
    錄）、同案被告丑○○供述（見89年度他字第286號卷第9頁
    附89 年3月13日調查筆錄、第21頁附89年3月13日訊問筆錄
    ，89 年度偵字第4337號卷第86頁附89年3月15日調查筆錄，
    89年度偵字第9812號卷第25頁附89年5月23日調查筆錄）、
    證人彭原添證述（見89年度偵字第4337號卷第27頁附89年4
    月20 日調查筆錄），並依前開扣案證物，足認被告庚○○
    、同案被告丑○○、同案被告乙○○確有基於共同犯意聯絡
    ，由威尼爾公司於87年度開立發票予盟士公司，金額共
    計5百34萬4千7百元。
  威尼爾公司虛開發票予全昕公司部分：
    查同案被告丑○○於偵查時供稱：全昕公司是伊向證人吳
    文龍借發票作為循環開立發票之用，並無實際交易行為（見
    89年度偵字第4337號卷第87頁附89年3月15日調查筆錄，89
    年度偵字第9812號卷第26頁附89年5月23日調查筆錄）。而
    同案被告乙○○於偵查時亦陳稱：全昕公司是同案被告丑
    ○○提供配合虛開發票之公司等語（見89年度偵字第4337號
    卷第99頁附89 年3月21日調查筆錄）。再證人吳文龍於偵查
    時亦證稱：全昕公司是伊與同案被告丑○○共同設立，但
    該公司的帳務由被告丑○○負責，統一發票亦是同案被告丑
    ○○購買的等語（見89 年度偵字第4337號卷第36頁附89年4
    月20日調查筆錄）。據上，並依前開扣案證物，足認被告庚○○、同案被告丑○○、同案被告乙○○確有基於共同犯意
    聯絡，由威尼爾公司於86、87年度虛開發票予全昕公司
    ，金額共計6百80萬3千9百58元。
  威尼爾公司虛開發票予巨旻公司部分：
    查被告庚○○於偵查時已自承：巨旻公司與威尼爾公司
    間確有相互虛開發票以增加業績等語（見89年他字第286 號
    卷第8頁附89年3月13日調查筆錄）。再參諸前揭同案被告乙○○供述（見89年度偵字第4337號卷第101頁附89年3月20日
    調查筆錄、第95頁附89年3月21日調查筆錄，89年度偵字第
    9812號卷第21頁附89年5月23日調查筆錄）、同案被告丑○○供述（見89年度他字第286號卷第9頁附89年3月13日調查
    筆錄、第21頁附89年3月13日訊問筆錄，89年度偵字第4337
    號卷第86頁附89年3月15日調查筆錄，89年度偵字第9812號
    卷第25頁附89年5月23日調查筆錄），並前開扣案證物，足
    認被告庚○○、同案被告丑○○確有基於共同犯意聯絡，由
    威尼爾公司於88年度虛開發票予巨旻公司，金額共計1
    百零4 萬1千2百元。
  威尼爾公司虛開發票予富筑公司部分：
    參諸前揭同案被告乙○○供述（見89年度偵字第4337號卷第
    101 頁附89年3月20日調查筆錄、第95頁附89年3月21日調查
    筆錄，89年度偵字第9812號卷第21頁附89年5月23日調查筆
    錄）、同案被告丑○○供述（見89年度他字第286號卷第9頁
    附89 年3月13日調查筆錄、第21頁附89年3月13日訊問筆錄
    ，89 年度偵字第4337號卷第86頁附89年3月15日調查筆錄，
    89年度偵字第9812號卷第25頁附89年5月23日調查筆錄）並
    前開扣案證物，足認被告庚○○、同案被告丑○○、同案被
    告乙○○確有基於共同犯意聯絡，由威尼爾公司於87年度
    開立發票予富筑公司，金額共計1百萬3千9百元。
  6.諾金公司虛開發票部分：
  (1)諾金公司虛開發票情形：
    經查，諾金公司於87年度開立發票予科隆公司，金額共
    計4 百14萬7 千5 百元等情；諾金公司於87、88年度開立
    發票予台鶴公司，金額共計1 千9 百83萬1 千零50元等情
    ；諾金公司於87年度開立發票予公霆公司，金額共計1
    百15萬1 千元等情；諾金公司於87年度開立發票予得意
    通公司，金額共計2 百79萬5 千1 百元等情；諾金公司於
    87年度開立發票予昱享公司，金額共計3 百零6 萬1 千4
    百元等情；諾金公司於88年度開立發票予菱異公司，金
    額共計6 百10萬5 千5 百元等情；諾金公司於87年度開立
    發票予盟士公司，金額共計3 百18萬3 千8 百元等情；
    諾金公司於87、88年度開立發票予伯肯公司，金額共計1
    百93萬2 千7 百元等情；諾金公司於88年度開立發票予
    巨旻公司，金額共計3 百88萬5 千3 百50元等情；諾金公
    司於87年度開立發票予富筑公司，金額共計99萬7 千9 百
    元等情；諾金公司於88年度開立發票予超鋒公司，金額
    共計9 百65萬2 千1 百50元等情（詳見附表附表二-5.1所示
    ），業經本院審閱卷附統一發票（銷項）查核清單、諾金
    公司營利事業所得稅結算申請書、諾金公司等進銷項明細表
    、諾金公司等進銷項紀錄表、排製草稿、諾金等公司循環開
    立發票分配表等件（證據出處詳見附表二-5.2），核算屬實
    。
  (2)諾金公司虛開發票予科隆公司部分：
    查被告午○○於偵查時供稱：科隆公司為向銀行融資貸款
    ，所以被告壬○○指示伊依據同案被告乙○○編排的進銷項
    營業額明細表，核算5％的發票稅，以虛增營業額等語（見
    89年度偵字第4337號倦第74頁附89年3月29日調查筆錄）。
    而被告壬○○亦供承：科隆公司與諾金公司等各公司間
    確有相互虛開不實發票情事等語（見89年度偵字第9812號卷
    第18 頁附89年5月23日調查筆錄）。再證人辛○○於偵查時
    亦證稱：86年6、7月間科隆公司董事長壬○○、總經理午
    ○○先後表示科隆公司要申請上櫃，需要將公司營業額衝
    高，故必須與同案被告乙○○連繫相互開立不實之發票等語
    （見89年度偵字第9812號卷第87頁附89年5月31日調查筆錄
    ）。再參諸前揭同案被告乙○○供述（見89年度偵字第4337
    號卷第101頁附89年3月20日調查筆錄、第95頁附89年3月21
    日調查筆錄，89年度偵字第9812號卷第21頁附89年5月23日
    調查筆錄）、同案被告丑○○供述（見89年度他字第286號
    卷第9頁附89 年3月13日調查筆錄、第21頁附89年3月13日訊
    問筆錄，89 年度偵字第4337號卷第86頁附89年3月15日調查
    筆錄，89年度偵字第9812號卷第25頁附89年5月23日調查筆
    錄），並前開扣案證物，足認被告庚○○、同案被告丑○○
    、同案被告乙○○、被告壬○○、被告午○○、證人辛○○
    確有基於共同犯意聯絡，由諾金公司於87年度虛開發票予
    科隆公司，金額共計4百14萬7千5百元。
  (3)諾金公司虛開發票予台鶴公司部分：
    查被告戊○○於偵查時陳稱：被告庚○○確有找同案被告丑
    ○○設法由其他無實際交易行為之公司虛開發票予台鶴公
    司，而台鶴公司也有虛開發票予其他公司，也包括諾金
    公司等語（見89度他字第286號卷第16頁附89年3月13日調查
    筆錄）。再參諸前揭同案被告乙○○供述（見89年度偵字第
    4337 號卷第101頁附89年3月20日調查筆錄、第95頁附89年3
    月21 日調查筆錄，89年度偵字第9812號卷第21頁附89年5月
    23日調查筆錄）、同案被告丑○○供述（見89年度他字第
    286 號卷第9頁附89年3月13日調查筆錄、第21頁附89年3月
    13日訊問筆錄，89年度偵字第4337號卷第86頁附89年3月15
    日調查筆錄，89年度偵字第9812號卷第25頁附89年5月23日
    調查筆錄）、證人子○○證述（見89年度偵字第9812號卷第
    14頁附89年5月9日調查筆錄），並前開扣案證物，足認被告
    庚○○、同案被告乙○○、同案被告丑○○、被告戊○○確
    有基於共同犯意聯絡，由諾金公司於87、88年度虛開發票
    予台鶴公司，金額共計1千9百83萬1千零50元。
  (4)諾金公司虛開發票予公霆公司部分：
    參諸前揭同案被告乙○○供述（見89年度偵字第4337號卷第
    101 頁附89年3月20日調查筆錄、第95頁附89年3月21日調查
    筆錄，89年度偵字第9812號卷第21頁附89年5月23日調查筆
    錄）、同案被告丑○○供述（見89年度他字第286號卷第9頁
    附89 年3月13日調查筆錄、第21頁附89年3月13日訊問筆錄
    ，89 年度偵字第4337號卷第86頁附89年3月15日調查筆錄，
    89年度偵字第9812號卷第25頁附89年5月23日調查筆錄）、
    同案被告黃清治陳述（見89年度偵字第4337號卷第165頁附
    89年4月28日調查筆錄）、同案被告丁○○陳述（見89年度
    偵字第9812號卷第11頁附89年5月3日調查筆錄），並前開扣
    案證物，足認被告庚○○、同案被告丑○○、同案被告乙○○、同案被告丁○○確有基於共同犯意聯絡，由諾金公司
    於87年度虛開發票予公霆公司，金額共計1百15萬1千元。
  (5)諾金公司虛開發票予得意通公司部分：
    參諸前揭同案被告乙○○供述（見89年度偵字第4337號卷第
    101 頁附89年3月20日調查筆錄、第95頁附89年3月21日調查
    筆錄，89年度偵字第9812號卷第21頁附89年5月23日調查筆
    錄）、同案被告丑○○供述（見89年度他字第286號卷第9頁
    附89 年3月13日調查筆錄、第21頁附89年3月13日訊問筆錄
    ，89 年度偵字第4337號卷第86頁附89年3月15日調查筆錄，
    89年度偵字第9812號卷第25頁附89年5月23日調查筆錄），
    並前開扣案證物，足認被告庚○○、同案被告乙○○、同案
    被告丑○○確有基於共同犯意聯絡，由諾金公司於87年度
    虛開發票予得意通公司，金額共計2百79萬5千1百元。
  (6)諾金公司虛開發票予昱享公司部分：
    參諸前揭同案被告乙○○供述（見89年度偵字第4337號卷第
    101 頁附89年3月20日調查筆錄、第95頁附89年3月21日調查
    筆錄，89年度偵字第9812號卷第21頁附89年5月23日調查筆
    錄）、同案被告丑○○供述（見89年度他字第286號卷第9頁
    附89 年3月13日調查筆錄、第21頁附89年3月13日訊問筆錄
    ，89 年度偵字第4337號卷第86頁附89年3月15日調查筆錄，
    89年度偵字第9812號卷第25頁附89年5月23日調查筆錄），
    並前開扣案證物，足認被告庚○○、同案被告乙○○、同案
    被告丑○○、同案被告曾德貴確有基於共同犯意聯絡，由
    諾金公司於87年度虛開發票予昱享公司，金額共計3百零6
    萬1千4百元。
  (7)諾金公司虛開發票予菱異公司部分：
    參諸前揭同案被告乙○○供述（見89年度偵字第4337號卷第
    101 頁附89年3月20日調查筆錄、第95頁附89年3月21日調查
    筆錄，89年度偵字第9812號卷第21頁附89年5月23日調查筆
    錄）、同案被告丑○○供述（見89年度他字第286號卷第9頁
    附89 年3月13日調查筆錄、第21頁附89年3月13日訊問筆錄
    ，89 年度偵字第4337號卷第86頁附89年3月15日調查筆錄，
    89年度偵字第9812號卷第25頁附89年5月23日調查筆錄），
    並前開扣案證物，足認被告庚○○、同案被告丑○○確有基
    於共同犯意聯絡，由諾金公司於88年度虛開發票予菱異
    公司，金額共計6百10萬5千5百元。
  (8)諾金公司虛開發票予盟士公司部分：
    參諸前揭同案被告乙○○供述（見89年度偵字第4337號卷第
    101 頁附89年3月20日調查筆錄、第95頁附89年3月21日調查
    筆錄，89年度偵字第9812號卷第21頁附89年5月23日調查筆
    錄）、同案被告丑○○供述（見89年度他字第286號卷第9頁
    附89 年3月13日調查筆錄、第21頁附89年3月13日訊問筆錄
    ，89 年度偵字第4337號卷第86頁附89年3月15日調查筆錄，
    89年度偵字第9812號卷第25頁附89年5月23日調查筆錄）、
    證人彭原添證述（見89年度偵字第4337號卷第27頁附89年4
    月20 日調查筆錄），並前開扣案證物，足認被告庚○○、
    同案被告乙○○、同案被告丑○○基於共同犯意聯絡，由
    諾金公司於87年度虛開發票予盟士公司，金額共計3百18
    萬3千8百元。
  (9)諾金公司虛開發票予伯肯公司部分：
    參諸前揭同案被告乙○○供述（見89年度偵字第4337號卷第
    101 頁附89年3月20日調查筆錄、第95頁附89年3月21日調查
    筆錄，89年度偵字第9812號卷第21頁附89年5月23日調查筆
    錄）、同案被告丑○○供述（見89年度他字第286號卷第9頁
    附89 年3月13日調查筆錄、第21頁附89年3月13日訊問筆錄
    ，89 年度偵字第4337號卷第86頁附89年3月15日調查筆錄，
    89年度偵字第9812號卷第25頁附89年5月23日調查筆錄）、
    證人鄧進福證述（見89年度偵字第4337號卷第34頁附89年4
    月20 日調查筆錄），並前開扣案證物，足認被告庚○○、
    同案被告乙○○、同案被告丑○○、同案被告己○○確有基
    於共同犯意聯絡，由諾金公司於87、88年度虛開發票予
    伯肯公司，金額共計1百93萬2千7百元。
  (10)諾金公司虛開發票予巨旻公司部分：
    參諸前揭同案被告乙○○供述（見89年度偵字第4337號卷第
    101 頁附89年3月20日調查筆錄、第95頁附89年3月21日調查
    筆錄，89年度偵字第9812號卷第21頁附89年5月23日調查筆
    錄）、同案被告丑○○供述（見89年度他字第286號卷第9頁
    附89 年3月13日調查筆錄、第21頁附89年3月13日訊問筆錄
    ，89 年度偵字第4337號卷第86頁附89年3月15日調查筆錄，
    89年度偵字第9812號卷第25頁附89年5月23日調查筆錄），
    並前開扣案證物，足認被告庚○○、同案被告丑○○確有基
    於共同犯意聯絡，由諾金公司於88年度開立發票予巨旻
    公司，金額共計3百88萬5千3百50元。
  諾金公司虛開發票予富筑公司部分：
    參諸前揭同案被告乙○○供述（見89年度偵字第4337號卷第
    101 頁附89年3月20日調查筆錄、第95頁附89年3月21日調查
    筆錄，89年度偵字第9812號卷第21頁附89年5月23日調查筆
    錄）、同案被告丑○○供述（見89年度他字第286號卷第9頁
    附89 年3月13日調查筆錄、第21頁附89年3月13日訊問筆錄
    ，89 年度偵字第4337號卷第86頁附89年3月15日調查筆錄，
    89年度偵字第9812號卷第25頁附89年5月23日調查筆錄），
    並前開扣案證物，足認被告庚○○、同案被告乙○○、同案
    被告丑○○確有基於共同犯意聯絡，由諾金公司於87年度
    虛開發票予富筑公司，金額共計99萬7千9百元。
  諾金公司虛開發票予超鋒公司部分：
    查被告辰○○於偵查時已自承：超鋒公司與諾金公司並
    無實際生意往來，同案被告丑○○於每期申報營業稅時告知
    超鋒公司開立銷項發票，並由同案被告丑○○將進項發票交
    給伊公司處理等語（見89年度偵字第9812號卷第92頁附89年
    5月31日調查筆錄）。再參諸前揭同案被告丑○○供述（見
    89年度他字第286號卷第9頁附89年3月13日調查筆錄、第21
    頁附89年3 月13日訊問筆錄，89年度偵字第4337號卷第86頁
    附89年3月15日調查筆錄，89年度偵字第9812號卷第25頁附
    89年5月23 日調查筆錄），並前開扣案證物，足認被告庚○○、同案被告丑○○、同案被告辰○○確有基於共同犯意聯
    絡，由諾金公司於88年度虛開發票予超鋒公司，金額共
    計9百65萬2千1百50元。
  7.廣埠公司虛開發票部分：
  (1)廣埠公司虛開發票情形：
    經查，廣埠公司於87、88年度開立發票予諾均公司，金
    額合計5 千1 百96萬4 千7 百80元等情；廣埠公司於88年
    間開立發票予凡塞斯公司，金額共計76萬元等情；廣埠
    公司於87、88年度開立發票予諾金公司，金額共計7 百69
    萬4 千零50元等情；廣埠公司於87、88年度開立發票予
    台鶴公司，金額共計5 百91萬2 千2 百30元等情；廣埠公
    司於87年度開立發票予得意通公司，金額共計1 千1 百51
    萬7 千9 百70元等情；廣埠公司於87年度開立發票予盟
    士公司，金額共計4 百27萬2 千7 百元等情；廣埠公司於
    87年度開立發票予全昕公司，金額共計1 百萬7 千6 百元
    等情；廣埠公司於88年度開立發票予巨旻公司，金額共
    計3 百10萬3 千9 百50元等情；廣埠公司於87年度開立發
    票予富筑公司，金額共計1 百萬零7 百元等情；廣埠公
    司於87年度開立發票予堪薩斯公司，金額共計12萬元等情
    ，（詳見附表附表二-6 .1 所示），業經本院審閱卷附統一
    發票（銷項）查核清單、廣埠等公司進銷項明細表、廣埠等
    公司進銷項紀錄表、排製草稿、廣埠等公司銷項進項金額電
    腦統計表、廣埠等公司循環開立發票金額統計表、循環開立
    發票分配表等件（證據出處詳見附表二-6.2），核算屬實。
  (2)廣埠公司虛開發票予諾均公司部分：
    參諸前揭被告庚○○陳述（89年度他字第286號卷第8頁附89
    年3月13日調查筆錄、89年度偵字第4337號卷第202頁附89年
    5月19日調查筆錄）、同案被告乙○○供述（見89年度偵字
    第4337號卷第101頁附89年3月20日調查筆錄、第95頁附89
    年3月21日調查筆錄，89年度偵字第9812號卷第21頁附89年5
    月23日調查筆錄）、同案被告丑○○供述（見89年度他字第
    28 6號卷第9頁附89年3月13日調查筆錄、第21頁附89年3月
    13日訊問筆錄，89年度偵字第4337號卷第86頁附89年3月15
    日調查筆錄，89年度偵字第9812號卷第25頁附89年5月23日
    調查筆錄）、證人甲○○證述（見89年度偵字第4337號卷第
    107頁附89年3月23日調查筆錄）、證人子○○證述（見89
    年度偵字第9812號卷第14頁附89年5月9日調查筆錄）、證人
    辛○○證述（見89年度偵字第4337號卷第159頁附89年3 月
    29日調查筆錄），並前開扣案證物，足認被告庚○○、同案
    被告乙○○、同案被告丑○○、證人子○○、證人甲○○確
    有基於共同之犯意聯絡，由廣埠公司於87、88年度虛開發
    票予諾均公司，金額合計5千1百96萬4千7百80元。
  (3)廣埠公司虛開發票予凡塞斯公司部分：
    參諸前揭被告庚○○陳述（89年度他字第286號卷第8頁附89
    年3月13日調查筆錄、89年度偵字第4337號卷第202頁附89年
    5月19日調查筆錄）、同案被告乙○○供述（見89年度偵字
    第4337號卷第101頁附89年3月20日調查筆錄、第95頁附89
    年3月21日調查筆錄，89年度偵字第9812號卷第21頁附89年5
    月23日調查筆錄）、同案被告丑○○供述（見89年度他字第
    28 6號卷第9頁附89年3月13日調查筆錄、第21頁附89年3月
    13日訊問筆錄，89年度偵字第4337號卷第86頁附89年3月15
    日調查筆錄，89年度偵字第9812號卷第25頁附89年5月23日
    調查筆錄）、證人甲○○證述（見89年度偵字第4337號卷第
    107頁附89年3月23日調查筆錄），並前開扣案證物，足認被
    告庚○○、同案被告丑○○、證人甲○○與同案被告即凡
    塞斯公司實際負責人己○○間，確有基於共同犯意聯絡，
    廣埠公司於88年間虛開發票予凡塞斯公司，金額共計76萬
    元。
  (4)廣埠公司虛開發票予諾金公司部分：
    參諸前揭被告庚○○供述（89年度他字第286號卷第8頁附89
    年3月13日調查筆錄、89年度偵字第4337號卷第202頁附89年
    5月19日調查筆錄）、同案被告乙○○供述（見89年度偵字
    第4337號卷第101頁附89年3月20日調查筆錄、第95頁附89
    年3月21日調查筆錄，89年度偵字第9812號卷第21頁附89年5
    月23日調查筆錄）、同案被告丑○○供述（見89年度他字第
    28 6號卷第9頁附89年3月13日調查筆錄、第21頁附89年3月
    13日訊問筆錄，89年度偵字第4337號卷第86頁附89年3月15
    日調查筆錄，89年度偵字第9812號卷第25頁附89年5月23日
    調查筆錄）、證人甲○○證述（見89年度偵字第4337號卷第
    107頁附89年3月23日調查筆錄），並前開扣案證物，足認被
    告庚○○、同案被告乙○○、同案被告丑○○、證人甲○○
    間，確有基於共同犯意聯絡，由廣埠公司於87、88年度虛
    開發票予諾金公司，金額共計7百69萬4千零50元。
  (5)廣埠公司虛開發票予台鶴公司部分：
    參諸前揭被告庚○○供述（89年度他字第286號卷第8頁附89
    年3月13日調查筆錄、89年度偵字第4337號卷第202頁附89年
    5月19日調查筆錄）、同案被告乙○○供述（見89年度偵字
    第4337號卷第101頁附89年3月20日調查筆錄、第95頁附89
    年3月21日調查筆錄，89年度偵字第9812號卷第21頁附89年5
    月23日調查筆錄）、同案被告丑○○供述（見89年度他字第
    28 6號卷第9頁附89年3月13日調查筆錄、第21頁附89年3月
    13日訊問筆錄，89年度偵字第4337號卷第86頁附89年3月15
    日調查筆錄，89年度偵字第9812號卷第25頁附89年5月23日
    調查筆錄）、證人甲○○證述（見89年度偵字第4337號卷第
    107頁附89年3月23日調查筆錄）、被告戊○○證述（見89
    年度他字第286號卷第16頁附89年3月13日調查筆錄），並前
    開扣案證物，足認被告庚○○、同案被告乙○○、同案被告
    丑○○、證人甲○○、被告戊○○間，確有基於共同犯意聯
    絡，廣埠公司於87、88年度虛開發票予台鶴公司，金額
    共計5 百91萬2千2百30元。
  (6)廣埠公司虛開發票予得意通公司部分：
    參諸前揭被告庚○○供述（89年度他字第286號卷第8頁附89
    年3月13日調查筆錄、89年度偵字第4337號卷第202頁附89年
    5月19日調查筆錄）、同案被告乙○○供述（見89年度偵字
    第4337號卷第101頁附89年3月20日調查筆錄、第95頁附89
    年3月21日調查筆錄，89年度偵字第9812號卷第21頁附89年5
    月23日調查筆錄）、同案被告丑○○供述（見89年度他字第
    28 6號卷第9頁附89年3月13日調查筆錄、第21頁附89年3月
    13日訊問筆錄，89年度偵字第4337號卷第86頁附89年3月15
    日調查筆錄，89年度偵字第9812號卷第25頁附89年5月23日
    調查筆錄）、證人甲○○證述（見89年度偵字第4337號卷第
    107頁附89年3月23日調查筆錄），並前開扣案證物，足認被
    告庚○○、同案被告乙○○、同案被告丑○○、證人甲○○
    間，確有基於共同犯意聯絡，由廣埠公司於87年度虛開發
    票予得意通公司，金額共計1千1百51萬7千9百70元。
  (7)廣埠公司虛開發票予盟士公司部分：
    參諸前揭被告庚○○供述（89年度他字第286號卷第8頁附89
    年3月13日調查筆錄、89年度偵字第4337號卷第202頁附89年
    5月19日調查筆錄）、同案被告乙○○供述（見89年度偵字
    第4337號卷第101頁附89年3月20日調查筆錄、第95頁附89
    年3月21日調查筆錄，89年度偵字第9812號卷第21頁附89年5
    月23日調查筆錄）、同案被告丑○○供述（見89年度他字第
    28 6號卷第9頁附89年3月13日調查筆錄、第21頁附89年3月
    13日訊問筆錄，89年度偵字第4337號卷第86頁附89年3月15
    日調查筆錄，89年度偵字第9812號卷第25頁附89年5月23日
    調查筆錄）、證人甲○○證述（見89年度偵字第4337號卷第
    107頁附89年3月23日調查筆錄）、證人彭原添證述（見89
    年度偵字第4337號卷第27頁附89年4月20日調查筆錄），並
    前開扣案證物，足認被告庚○○、同案被告乙○○、同案被
    告丑○○、證人甲○○間，確有基於共同犯意聯絡，由廣
    埠公司於87年度開立發票予盟士公司，金額共計4百27萬2
    千7百元。
  (8)廣埠公司虛開發票予全昕公司部分：
    參諸前揭被告庚○○供述（89年度他字第286號卷第8頁附89
    年3月13日調查筆錄、89年度偵字第4337號卷第202頁附89年
    5月19日調查筆錄）、同案被告乙○○供述（見89年度偵字
    第4337號卷第101頁附89年3月20日調查筆錄、第95頁附89
    年3月21日調查筆錄，89年度偵字第9812號卷第21頁附89年5
    月23日調查筆錄）、同案被告丑○○供述（見89年度他字第
    28 6號卷第9頁附89年3月13日調查筆錄、第21頁附89年3月
    13日訊問筆錄，89年度偵字第4337號卷第86頁附89年3月15
    日調查筆錄，89年度偵字第9812號卷第25頁附89年5月23日
    調查筆錄）、證人甲○○證述（見89年度偵字第4337號卷第
    107頁附89年3月23日調查筆錄）、證人吳文龍證述（見89
    年度偵字第4337號卷第36頁附89年4月20日調查筆錄）、證
    人辛○○證述（見89年度偵字第4337號卷第159頁附89年3
    月29日調查筆錄），並前開扣案證物，足認被告庚○○、同
    案被告乙○○、同案被告丑○○、證人甲○○間，確有基於
    共同犯意聯絡，由廣埠公司於87年度開立發票予全昕公
    司，金額共計1百萬7千6百元。
  (9)廣埠公司虛開發票予巨旻公司部分：
    參諸前揭同案被告丑○○供述（見89年度他字第286號卷第9
    頁附89年3月13日調查筆錄、第21頁附89年3月13日訊問筆錄
    ，89年度偵字第4337號卷第86頁附89年3月15日調查筆錄，
    89年度偵字第9812號卷第25頁附89年5月23日調查筆錄）、
    證人甲○○證述（見89年度偵字第4337號卷第107頁附89年3
    月23日調查筆錄），並前開扣案證物，足認被告庚○○、同
    案被告丑○○、證人甲○○間，確有基於共同犯意聯絡，由
    廣埠公司於88年度虛開發票予巨旻公司，金額共計3百
    10 萬3千9百50元。
  (10)廣埠公司虛開發票予富筑公司部分：
    參諸前揭同案被告乙○○供述（見89年度偵字第4337號卷第
    101 頁附89年3月20日調查筆錄、第95頁附89年3月21日調查
    筆錄，89年度偵字第9812號卷第21頁附89年5月23日調查筆
    錄）、同案被告丑○○供述（見89年度他字第286號卷第9頁
    附89 年3月13日調查筆錄、第21頁附89年3月13日訊問筆錄
    ，89 年度偵字第4337號卷第86頁附89年3月15日調查筆錄，
    89年度偵字第9812號卷第25頁附89年5月23日調查筆錄）、
    證人甲○○證述（見89年度偵字第4337號卷第107頁附89年3
    月23日調查筆錄），並前開扣案證物，足認被告庚○○、同
    案被告乙○○、同案被告丑○○、證人甲○○間，確有基於
    共同犯意聯絡，由廣埠公司於87年度開立發票予富筑公
    司，金額共計1百萬零7百元。
  廣埠公司虛開發票予堪薩斯公司部分：
    參諸前揭被告庚○○供述（89年度他字第286號卷第8頁附89
    年3月13日調查筆錄、89年度偵字第4337號卷第202頁附89年
    5月19日調查筆錄）、同案被告乙○○供述（見89年度偵字
    第4337號卷第101頁附89年3月20日調查筆錄、第95頁附89
    年3月21日調查筆錄，89年度偵字第9812號卷第21頁附89年5
    月23日調查筆錄）、同案被告丑○○供述（見89年度他字第
    28 6號卷第9頁附89年3月13日調查筆錄、第21頁附89年3月
    13日訊問筆錄，89年度偵字第4337號卷第86頁附89年3月15
    日調查筆錄，89年度偵字第9812號卷第25頁附89年5月23日
    調查筆錄）、證人甲○○證述（見89年度偵字第4337號卷第
    107頁附89年3月23日調查筆錄）、證人卯○○證述（見89
    年度偵字第4337號卷第61頁附89年4月6日調查筆錄），並前
    開扣案證物，足認被告庚○○、同案被告乙○○、同案被告
    丑○○、證人甲○○間，確有基於共同犯意聯絡，由廣埠
    公司於87年度虛開發票予堪薩斯公司，金額共計12萬元。
  8.科隆公司虛開發票部分（附表二-7.1）
  (1)科隆公司虛開發票情形：
    經查，科隆公司於86、87、88年度開立發票予諾均公司
    ，金額共計5 千2 百零9 萬2 千6 百78元等情；科隆公司
    於87年度開立發票予嘉澧公司，金額共計1 百82萬7 千元
    等情；科隆公司於86、87年度開立發票予威尼爾公司，
    金額共計1 千4 百86萬3 千3 百60元等情；科隆公司於87
    年度開立發票予諾金公司，金額共計63萬3 千6 百元等情
    ；科隆公司於87年開立發票予廣埠公司，金額共計1 千
    1 百22萬2 千3 百60元等情；科隆公司於85年度開立發票
    予瑞原公司，金額共計2 千零42萬1 千4 百元等情；科
    隆公司於86年度開立發票予大家豪公司，金額共計4 百64
    萬3 千7 百50元等情；科隆公司於87年度開立發票予公
    霆公司，金額共計4 百30萬4 千3 百20元等情；科隆公司
    於85年度開立發票予昱享公司，金額共計3 千2 百12萬1
    千零25元等情；科隆公司於86、87年度開立發票予堪薩
    斯公司，金額共計9 百40萬1 千2 百零5 元等情；科隆公
    司於85、86、87年度開立發票予康公司，金額共計8 億
    8 千7 百50萬1 千7 百61元等情；科隆公司於85、86、87
    、88年度開立發票予廣超公司，金額共計1 億2 千7 百19
    萬6 千5 百元等情（詳見附表附表二-7 .1 所示），業經本
    院審閱卷附統一發票（銷項）查核清單、科隆等公司進銷項
    紀錄表、排製草稿、科隆等公司銷項進項金額電腦統計表、
    科隆等公司循環開立發票金額統計表、科隆等公司循環開立
    發票分配表、科隆等公司進銷項發票統計資料、科隆等公司
    進銷項發票金額分配表、科隆公司出貨明細表、出貨單等件
    （證據出處詳見附表二-7.2），核算屬實。
  (2)科隆公司虛開發票予諾均公司部分：
    參諸前開同案被告丑○○陳述（見89年度他字第286號卷第
    10頁附89年3月13日調查筆錄）、同案被告乙○○陳述（見
    89年度偵字第4337號卷第102頁附89年3月20日調查筆錄）、
    被告午○○陳述（見89年度偵字第4337號卷第74頁附89年3
    月29日調查筆錄）、被告壬○○陳述（見89年度偵字第4337
    號卷第78頁附89年3月27日調查筆錄）、證人甲○○證述（
    見89年度偵字第4337號卷第107頁附89年3月23日調查筆錄）
    、證人辛○○證述（見89年度偵字第4337號卷第158頁附89
    年3 月29調查筆錄、89年度偵字第9812號卷第87頁附89年5
    月31 日調查筆錄）、證人子○○證述（見89年度偵字第
    9812號卷第14頁附89年5月9日調查筆錄），並依據前揭扣案
    證物，足認被告庚○○、同案被告乙○○、同案被告丑○○
    、證人子○○、被告壬○○、被告午○○、證人辛○○間，
    確有基於共同犯意聯絡，由科隆公司於86、87、88年度虛
    開發票予諾均公司，金額共計5千2百零9萬2千6百78元。
  (3)科隆公司虛開發票予嘉澧公司部分：
    參諸前開被告庚○○陳述（見89年度他字第286號卷第8頁附
    89年3月13日調查筆錄，89年度偵字第4337號卷第202頁附89
    年5月19日調查筆錄）、同案被告丑○○陳述（見89年度他
    字第286號卷第10頁附89年3月13日調查筆錄）、同案被告乙○○陳述（見89年度偵字第4337號卷第102頁附89年3月20日
    調查筆錄）、被告午○○陳述（見89年度偵字第4337號卷第
    74頁附89年3月29日調查筆錄）、被告壬○○陳述（見89年
    度偵字第4337號卷第78頁附89年3月27日調查筆錄）、證人
    辛○○證述（見89年度偵字第4337號卷第158頁附89年3月29
    調查筆錄、89年度偵字第9812號卷第87頁附89年5月31日調
    查筆錄），並依據前揭扣案證物，足認被告庚○○、同案被
    告乙○○、同案被告丑○○、被告壬○○、被告午○○、證
    人辛○○間，確有基於共同犯意聯絡，由科隆公司於87年
    度開立發票予嘉澧公司，金額共計1百82萬7千元。
  (4)科隆公司虛開發票予威尼爾公司部分：
    參諸前開被告庚○○陳述（見89年度他字第286號卷第8頁附
    89年3月13日調查筆錄，89年度偵字第4337號卷第202頁附89
    年5月19日調查筆錄）、同案被告丑○○陳述（見89年度他
    字第286號卷第10頁附89年3月13日調查筆錄）、同案被告乙○○陳述（見89年度偵字第4337號卷第102頁附89年3月20日
    調查筆錄）、被告午○○陳述（見89年度偵字第4337號卷第
    74頁附89年3月29日調查筆錄）、被告壬○○陳述（見89年
    度偵字第4337號卷第78頁附89年3月27日調查筆錄）、證人
    辛○○證述（見89年度偵字第4337號卷第158頁附89年3月29
    調查筆錄、89年度偵字第9812號卷第87頁附89年5月31日調
    查筆錄），並依據前揭扣案證物，足認被告庚○○、同案被
    告乙○○、同案被告丑○○、被告壬○○、被告午○○、證
    人辛○○間，確有基於共同犯意聯絡，由科隆公司於86、
    87年度虛開發票予威尼爾公司，金額共計1千4百86萬3千3
    百60元。
  (5)科隆公司虛開發票予諾金公司部分：
    參諸前開被告庚○○陳述（見89年度他字第286號卷第8頁附
    89年3月13日調查筆錄，89年度偵字第4337號卷第202頁附89
    年5月19日調查筆錄）、同案被告丑○○陳述（見89年度他
    字第286號卷第10頁附89年3月13日調查筆錄）、同案被告乙○○陳述（見89年度偵字第4337號卷第102頁附89年3月20日
    調查筆錄）、同案被告午○○陳述（見89年度偵字第4337號
    卷第74頁附89年3月29日調查筆錄）、被告壬○○陳述（見
    89年度偵字第4337號卷第78頁附89年3月27日調查筆錄）、
    證人辛○○證述（見89年度偵字第4337號卷第158頁附89年3
    月29調查筆錄、89年度偵字第9812號卷第87頁附89年5月31
    日調查筆錄），並依據前揭扣案證物，足認被告庚○○、同
    案被告乙○○、同案被告丑○○、被告壬○○、被告午○○
    、證人辛○○間，確有基於共同犯意聯絡，由科隆公司於
    87年度虛開發票予諾金公司，金額共計63萬3千6百元。
  (6)科隆公司虛開發票予廣埠公司部分：
    參諸前開被告庚○○陳述（見89年度他字第286號卷第8頁附
    89年3月13日調查筆錄，89年度偵字第4337號卷第202頁附89
    年5月19日調查筆錄）、同案被告丑○○陳述（見89年度他
    字第286號卷第10頁附89年3月13日調查筆錄）、同案被告乙○○陳述（見89年度偵字第4337號卷第102頁附89年3月20日
    調查筆錄）、被告午○○陳述（見89年度偵字第4337號卷第
    74頁附89年3月29日調查筆錄）、被告壬○○陳述（見89年
    度偵字第4337號卷第78頁附89年3月27日調查筆錄）、證人
    辛○○證述（見89年度偵字第4337號卷第158頁附89年3月29
    調查筆錄、89年度偵字第9812號卷第87頁附89年5月31日調
    查筆錄）、證人甲○○證述（見89年度偵字第4337號卷第
    107頁附89年3月23日調查筆錄），並依據前揭扣案證物，足
    認被告庚○○、同案被告乙○○、同案被告丑○○、被告壬○○、被告午○○、證人辛○○、證人甲○○間，確有基於
    共同犯意聯絡，由科隆公司於87年虛開發票予廣埠公司
    ，金額共計1千1百22萬2千3百60元。
  (7)科隆公司虛開發票予瑞原公司部分：
    參諸前揭同案被告乙○○陳述（見89年度偵字第4337號卷第
    102 頁附89年3月20日調查筆錄、第97頁附89年3月21日調查
    筆錄）、證人巳○○證述（見89年度偵字第4337號卷第18頁
    附89年4月19日調查筆錄）、證人辛○○證述（見89年度偵
    字第4337號卷第158頁附89年3月29調查筆錄、89年度偵字第
    9812號卷第87頁附89年5月31日調查筆錄）、證人寅○○證
    述（見89年度偵字第9812號卷第29頁附89年5月25日調查筆
    錄），並依據前開扣案證物，足認被告庚○○、同案被告乙○○、被告壬○○、被告午○○、證人辛○○間，確有基於
    共同犯意聯絡，由科隆公司於85年度虛開發票予瑞原公
    司，金額共計2千零42萬1千4百元。
  (8)科隆公司虛開發票予大家豪公司部分：
    參諸前開同案被告乙○○陳述（見89年度偵字第4337號卷第
    102 頁附89年3月20日調查筆錄）、同案被告午○○陳述（
    見89年度偵字第4337號卷第74頁附89年3月29日調查筆錄）
    、被告壬○○陳述（見89年度偵字第4337號卷第78頁附89年
    3月27日調查筆錄）、證人辛○○證述（見89年度偵字第
    4337號卷第158頁附89年3月29調查筆錄、89年度偵字第9812
    號卷第87 頁附89年5月31日調查筆錄），並依據前揭扣案證
    物，足認被告庚○○、同案被告乙○○、被告壬○○、被告
    午○○、證人辛○○間，確有基於共同犯意聯絡，由科隆
    公司於86年度虛開發票予大家豪公司，金額共計4百64萬3
    千7百50元。
  (9)科隆公司虛開發票予公霆公司部分：
    參諸前開同案被告丑○○陳述（見89年度他字第286號卷第
    10頁附89年3月13日調查筆錄）、同案被告乙○○陳述（見
    89年度偵字第4337號卷第102頁附89年3月20日調查筆錄）、
    被告午○○陳述（見89年度偵字第4337號卷第74頁附89年3
    月29日調查筆錄）、被告壬○○陳述（見89年度偵字第4337
    號卷第78頁附89年3月27日調查筆錄）、證人辛○○證述（
    見89年度偵字第4337號卷第158頁附89年3月29調查筆錄、89
    年度偵字第9812號卷第87頁附89年5月31日調查筆錄）、同
    案被告丁○○陳述（見89年度偵字第9812號第11頁附89年5
    月3日調查筆錄），並依據前揭扣案證物，足認被告庚○○
    、同案被告乙○○、同案被告丑○○、被告壬○○、被告午
    ○○、證人辛○○、同案被告丁○○間，確有基於共同犯意
    聯絡，由科隆公司於87年度開立發票予公霆公司，金額
    共計4百30萬4千3百20元。
  (10)科隆公司虛開發票予昱享公司部分：
    同案被告乙○○陳述（見89年度偵字第4337號卷第102頁附
    89年3月20日調查筆錄）、被告午○○陳述（見89年度偵字
    第43 37號卷第74頁附89年3月29日調查筆錄）、被告壬○○
    陳述（見89年度偵字第4337號卷第78頁附89年3月27日調查
    筆錄）、證人辛○○證述（見89年度偵字第4337號卷第158
    頁附89年3月29調查筆錄、89年度偵字第9812號卷第87頁附
    89年5月31日調查筆錄），並依據前揭扣案證物，足認被告
    庚○○、同案被告乙○○、被告壬○○、被告午○○、證人
    辛○○、同案被告曾德貴間，確有基於共同犯意聯絡，由
    科隆公司於85 年度虛開發票予昱享公司，金額共計3千2
    百12萬1千零25元。
  科隆公司虛開發票予堪薩斯公司部分：
    參諸前開被告庚○○陳述（見89年度他字第286號卷第8頁附
    89年3月13日調查筆錄，89年度偵字第4337號卷第202頁附89
    年5月19日調查筆錄）、同案被告丑○○陳述（見89年度他
    字第286號卷第10頁附89年3月13日調查筆錄）、同案被告乙○○陳述（見89年度偵字第4337號卷第102頁附89年3月20日
    調查筆錄）、同案被告午○○陳述（見89年度偵字第4337號
    卷第74頁附89年3月29日調查筆錄）、被告壬○○陳述（見
    89年度偵字第4337號卷第78頁附89年3月27日調查筆錄）、
    證人辛○○證述（見89年度偵字第4337號卷第158頁附89年3
    月29調查筆錄、89年度偵字第9812號卷第87頁附89年5月31
    日調查筆錄），並依據前揭扣案證物，足認被告庚○○、同
    案被告乙○○、同案被告丑○○、被告壬○○、被告午○○
    、證人辛○○間，確有基於共同犯意聯絡，由科隆公司於
    86、87年度虛開發票予堪薩斯公司，金額共計9百40萬1千
    2百零5 元。
  科隆公司虛開發票予康公司部分：
    參諸前開同案被告丑○○陳述（見89年度他字第286號卷第
    10頁附89年3月13日調查筆錄）、同案被告乙○○陳述（見
    89年度偵字第4337號卷第102頁附89年3月20日調查筆錄）、
    被告午○○陳述（見89年度偵字第4337號卷第74頁附89年3
    月29日調查筆錄）、被告壬○○陳述（見89年度偵字第4337
    號卷第78 頁附89年3月27日調查筆錄）、證人辛○○證述（
    見89年度偵字第4337號卷第158頁附89年3月29調查筆錄、89
    年度偵字第9812號卷第87頁附89年5月31日調查筆錄），並
    依據前揭扣案證物，足認被告庚○○、同案被告乙○○、同
    案被告丑○○、被告壬○○、被告午○○、證人辛○○間，
    確有基於共同犯意聯絡，由科隆公司於85、86、87年度虛
    開發票予康公司，金額共計8億8千7百50萬1千7百61元
    。
  科隆公司虛開發票予廣超公司部分：
    參諸前開同案被告丑○○陳述（見89年度他字第286號卷第
    10頁附89年3月13日調查筆錄）、同案被告乙○○陳述（見
    89年度偵字第4337號卷第102頁附89年3月20日調查筆錄）、
    被告午○○陳述（見89年度偵字第4337號卷第74頁附89年3
    月29日調查筆錄）、被告壬○○陳述（見89年度偵字第4337
    號卷第78頁附89年3月27日調查筆錄）、證人辛○○證述（
    見89年度偵字第4337號卷第158頁附89年3月29調查筆錄、89
    年度偵字第9812號卷第87頁附89年5月31日調查筆錄），並
    依據前揭扣案證物，足認被告庚○○、同案被告乙○○、同
    案被告丑○○、被告壬○○、被告午○○、證人辛○○間，
    確有基於共同犯意聯絡，由科隆公司於85、86、87、88年
    度虛開發票予廣超公司，金額共計1億2千7百19萬6千5百
    元。
  9.台鶴公司虛開發票部分（附表二-8.1）
  (1)台鶴公司虛開發票情形：
    經查，台鶴公司於87、88年度開立發票予嘉澧公司，金
    額共計3 千7 百萬零3 百零5 元等情；台鶴公司於87、88
    年度開立發票予威尼爾公司，金額共計1 千3 百49萬2 千
    3 百90元等情；台鶴公司於88年度開立發票予廣埠公司
    ，金額共計3 百零1 萬1 千9 百80元等情；台鶴公司於87
    年度開立發票予科隆公司，金額共計8 百57萬1 千5 百20
    元等情；台鶴公司於87年度開立發票予昱享公司，金額
    共計3 百12萬5 千4 百50元等情；台鶴公司於87、88年度
    開立發票予菱異公司，金額共計8 百零5 萬5 千零25元等
    情；台鶴公司於87年度開立發票予盟士公司，金額共計
    4 萬4 千元等情；台鶴公司於87、88年度開立發票予伯
    肯公司，金額共計1 百22萬9 千元等情；台鶴公司於87、
    88年度開立發票予堪薩斯公司，金額共計1 千1 百83萬零
    2 百元等情；台鶴公司於88年度開立發票予超鋒公司，
    金額共計3 百29萬1 千6 百元等情；台鶴公司於88年度開
    立發票予龍昱公司，金額共計1 千2 百12萬零2 百50元等
    情，（詳見附表附表二-8.1所示），業經本院審閱卷附統一
    發票（銷項）查核清單、台鶴公司銷項發票、進項憑證、進
    項明細表、進銷項紀錄表、排製草稿、銷項進項金額電腦統
    計表、台鶴公司循環開立發票金額統計表、台鶴公司循環開
    立發票分配表等件（證據出處詳見附表二-8.2），核算屬實
    。
  (2)台鶴公司虛開發票予嘉澧公司部分：
    查同案被告乙○○於審理時陳稱：凡塞斯公司與台鶴公
    司有生意上的往來，台鶴公司是由被告庚○○出面與伊接
    洽的較多，台鶴公司的董事長即被告姜村也有出面接洽等
    語（原審卷二，第42頁之90年2月14日訊問筆錄）；而同案
    被告丁○○於審理中亦陳稱：公霆公司與台鶴公司間有
    生意上往來，台鶴公司向伊公司叫貨都是被告戊○○打電
    話來等語（原審卷二，第43頁之90年2月14日審判筆錄）；
    再被告戊○○於審理中亦坦承：「台鶴公司與凡塞斯公司、
    公霆公司間確有電子零件買賣，通常是打電話聯絡，台鶴公
    司大多由被告庚○○出面，伊出面較少等語（原審卷二，第
    44 頁之90年2月14日訊問筆錄），足認被告戊○○雖為台
    鶴公司名義負責人，但已有實際經營之情事，當可認定。再
    參諸前揭被告庚○○陳述（見89年度偵字第286號卷第10頁
    附89年3月13日調查筆錄，89年度偵字第4337號卷第88頁附
    89 年3月15日調查筆錄）、同案被告乙○○陳述（見89年度
    偵字第4337號卷第102頁附89年3月20日調查筆錄、第97頁附
    89 年3月21日調查筆錄），並依據前開扣案證物，足認被告
    庚○○、同案被告乙○○、同案被告丑○○、被告戊○○間
    ，確有基於共同犯意聯絡，由台鶴公司於87、88年度虛開
    發票予嘉澧公司，金額共計3千7百萬零3百零5元。
  (3)台鶴公司虛開發票予威尼爾公司部分：
    參諸前揭被告庚○○陳述（見89年度偵字第286號卷第10頁
    附89年3月13日調查筆錄，89年度偵字第4337號卷第88頁附
    89年3月15日調查筆錄）、同案被告乙○○陳述（見89年度
    偵字第4337號卷第102頁附89年3月20日調查筆錄、第97頁附
    89 年3月21日調查筆錄）、同案被告丑○○陳述（見89年度
    他字第286號卷第10頁附89年3月13日調查筆錄，89年度偵字
    第43 37號卷第88頁附89年3月15日調查筆錄）、被告戊○○
    陳述（見89年度他字第286號卷第16頁附89年3月13日調查筆
    錄），並依據前開扣案證物，足認被告庚○○、同案被告乙○○、同案被告丑○○、被告戊○○間，確有基於共同犯意
    聯絡，由台鶴公司於87、88年度虛開發票予威尼爾公司
    ，金額共計1千3百49萬2千3百90元。
  (4)台鶴公司虛開發票予廣埠公司部分：
    參諸前揭被告庚○○陳述（見89年度偵字第286號卷第10頁
    附89年3月13日調查筆錄，89年度偵字第4337號卷第88頁附
    89年3月15日調查筆錄）、同案被告丑○○陳述（見89年度
    他字第286號卷第10頁附89年3月13日調查筆錄，89年度偵字
    第43 37號卷第88頁附89年3月15日調查筆錄）、被告戊○○
    陳述（見89年度他字第286號卷第16頁附89年3月13日調查筆
    錄）、證人甲○○證述（見89年度偵字第4337號卷第107 頁
    附89年3月23日調查筆錄），並依據前開扣案證物，足認被
    告庚○○、同案被告丑○○、被告戊○○、證人甲○○間，
    確有基於共同犯意聯絡，由台鶴公司於88年度虛開發票予
    廣埠公司，金額共計3百零1萬1千9百80元。
  (5)台鶴公司虛開發票予科隆公司部分：
    參諸前揭被告庚○○陳述（見89年度偵字第286號卷第10頁
    附89年3月13日調查筆錄，89年度偵字第4337號卷第88頁附
    89年3月15日調查筆錄）、同案被告乙○○陳述（見89年度
    偵字第4337號卷第102頁附89年3月20日調查筆錄、第97頁附
    89 年3月21日調查筆錄）、同案被告丑○○陳述（見89年度
    他字第286號卷第10頁附89年3月13日調查筆錄，89年度偵字
    第43 37號卷第88頁附89年3月15日調查筆錄）、被告戊○○
    陳述（見89年度他字第286號卷第16頁附89年3月13日調查筆
    錄）、被告午○○陳述（見89年度偵字第4337號卷第74頁附
    89 年3月29日調查筆錄）、被告壬○○陳述（見89年度偵字
    第4337號卷第78頁附89年3月27日調查筆錄）、證人辛○○
    證述（見89年度偵字第4337號卷第158頁附89年3月29調查筆
    錄、89年度偵字第9812號卷第87頁附89年5月31日調查筆錄
    ），並依據前揭扣案證物，足認被告庚○○、同案被告乙○○、同案被告丑○○、被告戊○○、被告壬○○、被告午○○、證人辛○○間，確有基於共同犯意聯絡，由台鶴公司
    於87年度虛開發票予科隆公司，金額共計8百57萬1千5百
    20元。
  (6)台鶴公司虛開發票予昱享公司部分：
    參諸前揭被告庚○○陳述（見89年度偵字第286號卷第10頁
    附89年3月13日調查筆錄，89年度偵字第4337號卷第88頁附
    89年3月15日調查筆錄）、同案被告乙○○陳述（見89年度
    偵字第4337號卷第102頁附89年3月20日調查筆錄、第97頁附
    89年3月21日調查筆錄）、同案被告丑○○陳述（見89年度
    他字第286號卷第10頁附89年3月13日調查筆錄，89年度偵字
    第43 37號卷第88頁附89年3月15日調查筆錄）、被告戊○○
    陳述（見89年度他字第286號卷第16頁附89年3月13日調查筆
    錄），並依據前開扣案證物，足認被告庚○○、同案被告乙○○、同案被告丑○○、被告戊○○、同案被告曾德貴間，
    確有基於共同犯意聯絡，由台鶴公司於87年度虛開發票予
    昱享公司，金額共計3百12萬5千4百50元。
  (7)台鶴公司虛開發票予菱異公司部分：
    參諸前揭被告庚○○陳述（見89年度偵字第286號卷第10頁
    附89年3月13日調查筆錄，89年度偵字第4337號卷第88頁附
    89年3月15日調查筆錄）、同案被告乙○○陳述（見89年度
    偵字第4337號卷第102頁附89年3月20日調查筆錄、第97頁附
    89 年3月21日調查筆錄）、同案被告丑○○陳述（見89年度
    他字第286號卷第10頁附89年3月13日調查筆錄，89年度偵字
    第43 37號卷第88頁附89年3月15日調查筆錄）、被告戊○○
    陳述（見89年度他字第286號卷第16頁附89年3月13日調查筆
    錄），並依據前開扣案證物，足認被告庚○○、同案被告乙○○、同案被告丑○○、被告戊○○間，確有基於共同犯意
    聯絡，由台鶴公司於87、88年度開立發票予菱異公司，
    金額共計8 百零5萬5千零25元。
  (8)台鶴公司虛開發票予盟士公司部分：
    參諸前揭被告庚○○陳述（見89年度偵字第286號卷第10頁
    附89年3月13日調查筆錄，89年度偵字第4337號卷第88頁附
    89年3月15日調查筆錄）、同案被告乙○○陳述（見89年度
    偵字第4337號卷第102頁附89年3月20日調查筆錄、第97頁附
    89 年3月21日調查筆錄）、同案被告丑○○陳述（見89年度
    他字第286號卷第10頁附89年3月13日調查筆錄，89年度偵字
    第43 37號卷第88頁附89年3月15日調查筆錄）、被告戊○○
    陳述（見89年度他字第286號卷第16頁附89年3月13日調查筆
    錄）、證人彭原添證述（見89年度偵字第4337號卷第27頁附
    89 年4月20日調查筆錄），並依據前開扣案證物，足認被告
    庚○○、同案被告乙○○、同案被告丑○○、被告戊○○間
    ，確有基於共同犯意聯絡，由台鶴公司於87年度虛開發票
    予盟士公司，金額共計4萬4千元。
  (9)台鶴公司虛開發票予伯肯公司部分：
    參諸前揭被告庚○○陳述（見89年度偵字第286號卷第10頁
    附89年3月13日調查筆錄，89年度偵字第4337號卷第88頁附
    89年3月15日調查筆錄）、同案被告乙○○陳述（見89年度
    偵字第4337號卷第102頁附89年3月20日調查筆錄、第97頁附
    89 年3月21日調查筆錄）、同案被告丑○○陳述（見89年度
    他字第286號卷第10頁附89年3月13日調查筆錄，89年度偵字
    第43 37號卷第88頁附89年3月15日調查筆錄）、被告戊○○
    陳述（見89年度他字第286號卷第16頁附89年3月13日調查筆
    錄）、證人鄧進福證述（見89年度偵字第4337號卷第34頁附
    89 年4月20日調查筆錄、第43頁之89年4月20日訊問筆錄）
    ，並依據前開扣案證物，足認被告庚○○、同案被告乙○○
    、同案被告丑○○、被告戊○○、同案被告己○○間，確有
    基於共同犯意聯絡，由台鶴公司於87、88年度虛開發票予
    伯肯公司，金額共計1百22萬9千元。
  (10)台鶴公司虛開發票予堪薩斯公司部分：
    參諸前揭被告庚○○陳述（見89年度偵字第286號卷第10頁
    附89年3月13日調查筆錄，89年度偵字第4337號卷第88頁附
    89年3月15日調查筆錄）、同案被告乙○○陳述（見89年度
    偵字第4337號卷第102頁附89年3月20日調查筆錄、第97頁附
    89 年3月21日調查筆錄）、同案被告丑○○陳述（見89年度
    他字第286號卷第10頁附89年3月13日調查筆錄，89年度偵字
    第43 37號卷第88頁附89年3月15日調查筆錄）、被告戊○○
    陳述（見89年度他字第286號卷第16頁附89年3月13日調查筆
    錄），並依據前開扣案證物，足認被告庚○○、同案被告乙○○、同案被告丑○○、被告戊○○間，確有基於共同犯意
    聯絡，由台鶴公司於87、88年度開立發票予堪薩斯公司
    ，金額共計1千1百83萬零2百元。
  台鶴公司虛開發票予超峰公司部分：
    參諸前揭被告庚○○陳述（見89年度偵字第286號卷第10頁
    附89年3月13日調查筆錄，89年度偵字第4337號卷第88頁附
    89年3月15日調查筆錄）、同案被告乙○○陳述（見89年度
    偵字第4337號卷第102頁附89年3月20日調查筆錄、第97頁附
    89 年3月21日調查筆錄）、同案被告丑○○陳述（見89年度
    他字第286號卷第10頁附89年3月13日調查筆錄，89年度偵字
    第43 37號卷第88頁附89年3月15日調查筆錄）、被告戊○○
    陳述（見89年度他字第286號卷第16頁附89年3月13日調查筆
    錄），並依據前開扣案證物，足認被告庚○○、同案被告丑
    ○○、被告戊○○間，確有基於共同犯意聯絡，由台鶴公
    司於88 年度開立發票予超峰公司，金額共計3百29萬1千6
    百元。
  台鶴公司虛開發票予龍昱公司部分：
    查同案被告王淑玲於偵查時供稱：龍昱公司與台鶴等公
    司並無生意往來，係被告庚○○要求龍昱公司開立不實發
    票，被告庚○○會於每期申報營業稅時，將預由龍昱公司
    開立的發票明細告知伊本人，由伊交代公司內會計人員依據
    被告庚○○發票明細表開立發票，再由被告庚○○本人來收
    取發票，並將其他公司開立給龍昱公司的進項發票交給
    龍昱公司處理等語（見89年度偵字第9812號卷第96頁附89年
    6月5日調查筆錄）。參諸前揭被告庚○○陳述（見89年度偵
    字第286號卷第10頁附89年3月13日調查筆錄，89年度偵字第
    4337號卷第88頁附89年3月15日調查筆錄）、同案被告乙○○陳述（見89年度偵字第4337號卷第102頁附89年3月20日調
    查筆錄、第97頁附89年3月21日調查筆錄）、同案被告丑○○陳述（見89年度他字第286號卷第10頁附89年3月13日調查
    筆錄，89年度偵字第4337號卷第88頁附89年3月15日調查筆
    錄）、被告戊○○陳述（見89年度他字第286號卷第16頁附
    89年3月13日調查筆錄），並依據前開扣案證物，足認被告
    庚○○、同案被告丑○○、被告戊○○、同案被告王淑玲間
    ，確有基於共同犯意聯絡，由台鶴公司於88年度虛開發票
    予龍昱公司，金額共計1千2百12萬零2百50元。
  10.瑞原公司虛開發票部分（附表二-9.1）
  (1)經查，瑞原公司於86年度開立發票予威尼爾公司，金額
    共51萬元等情；瑞原公司於86年間開立發票予俊澤公司
    ，金額共計82萬元等情；瑞原公司於85、86年度開立發票
    予昱瀚公司，金額共計3 千1 百63萬9 千2 百78元等情；
    瑞原公司於85、86年度開立發票予堪薩斯公司，金額共
    計2 千1 百43萬1 千8 百83元等情；瑞原公司於86年度開
    立發票予達暉公司，金額共計5 百33萬2 千元等情；瑞
    原公司於85、86年度開立發票予科上公司，金額共計9 百
    73萬6 千9 百元等情（詳見附表附表二-9.1所示），業經本
    院審閱卷附統一發票（銷項）查核清單、瑞原公司等銷貨紀
    錄、發票、進銷項明細等件（證據出處詳見附表二-9.2），
    核算屬實。
  (2)瑞原公司虛開發票予威尼爾公司部分：
    查同案被告乙○○於偵查時陳稱：瑞原公司於84年底遷廠
    至桃園後，即沒有營運生產，又前向銀行融資3百萬元，故
    瑞原公司必須製作假業績開立不實發票，以免被銀行追償
    借款等語（見89年度偵字第4337號卷第102頁附89年3月20日
    調查筆錄，89年度偵字第9812號卷第23頁附89年5月23日調
    查筆錄）。而證人寅○○於原審審理時證述：證人巳○○於
    85 年中旬之前，曾向被告庚○○借錢，後來公司因為利息
    負擔很大，無法週轉，只好在85年6、7月間，將瑞原公司轉
    讓給被告庚○○，後來公司雖有接到訂單，但無貨源，仍無
    法運作等語（原審卷三，第40頁之90年11月21的訊問筆錄）
    。核與證人巳○○於偵查時證述，瑞原公司自搬遷至桃園
    後，即沒有資金進行生產銷售等語相符（見89年度偵字第
    4337 號卷第18頁附89年4月19日調查筆錄），並依據上開扣
    案證物，足認被告庚○○、同案被告乙○○間，確有基於共
    同犯意聯絡，由瑞原公司於86年度虛開發票予威尼爾公
    司，金額共51萬元。
  (3)瑞原公司虛開發票予俊澤公司部分：
    查同案被告丑○○於偵查時供稱：俊澤公司是伊本人申請
    設立的公司，自伊從87年7月間開始為被告庚○○製作起，
    確有使用俊澤公司與其他公司相互開立不實發票等語（見
    89年度偵字第4337號卷第87頁附89年3月15日調查筆錄）。
    而被告乙○○於偵查時亦供稱：伊確有使用俊澤公司與其
    他公司相互開立不實發票等語（見89年度偵字第4337號卷第
    102 頁附89年3月20日調查筆錄、第99頁附89年3月21日調查
    筆錄），並依據上開扣案證物，足認被告庚○○、同案被告
    乙○○、同案被告丑○○間，確有基於共同犯意聯絡，由
    瑞原公司於86年間虛開發票予俊澤公司，金額共計82萬元
    。
  (4)瑞原公司虛開發票予昱瀚公司部分：
    參諸前開同案被告丑○○陳述（見89年度偵字第4337號卷第
    87頁附89年3月15日調查筆錄）、同案被告乙○○陳述（見
    89年度偵字第4337號卷第102頁附89年3月20日調查筆錄、第
    99頁附89年3月21日調查筆錄），並依據上開扣案證物，足
    認被告庚○○、同案被告乙○○、同案被告丑○○、同案被
    告曾德貴間，確有基於共同犯意聯絡，由瑞原公司於85、
    86年度開立發票予昱瀚公司，金額共計3千1百63萬9千2百
    78元。
  (5)瑞原公司虛開發票予堪薩斯公司部分：
    參諸前揭被告庚○○陳述（見89年度偵字第286號卷第10頁
    附89年3月13日調查筆錄，89年度偵字第4337號卷第88頁附
    89年3月15日調查筆錄）、同案被告乙○○陳述（見89年度
    偵字第4337號卷第102頁附89年3月20日調查筆錄、第97頁附
    89 年3月21日調查筆錄），並依前開扣案證物，足認被告庚○○、乙○○間確有基於共同犯意聯絡，由瑞原公司於85
    、86年度虛開發票予堪薩斯公司，金額共計2千1百43萬1
    千8百83元。
  (6)瑞原公司虛開發票予達暉公司部分：
    參諸前揭被告庚○○陳述（見89年度偵字第286號卷第10頁
    附89年3月13日調查筆錄，89年度偵字第4337號卷第88頁附
    89年3月15日調查筆錄）、同案被告乙○○陳述（見89年度
    偵字第4337號卷第102頁附89年3月20日調查筆錄、第97頁附
    89 年3月21日調查筆錄）、同案被告丁○○陳述（見89年度
    偵字第8912號卷第11頁附89年5月3日調查筆錄），並依前開
    扣案證物，足認被告庚○○、同案被告乙○○、同案被告政
    雄間確有基於共同犯意聯絡，由瑞原公司於86年度開立發
    票予達暉公司，金額共計5百33萬2千元。
  (7)瑞原公司虛開發票予科上公司部分：
    查科上公司係同案被告丑○○所申請設立，並使用科上
    公司的統一發票供作與其他公司互開不實發票之用等語（見
    89年度偵字第4337卷第87頁附89年3月15日調查筆錄，89年
    度偵字第9812號卷第26頁附89年5月23日調查筆錄）。再參
    諸前揭被告庚○○陳述（見89年度偵字第286號卷第10頁附
    89年3月13日調查筆錄，89年度偵字第4337號卷第88頁附89
    年3 月15日調查筆錄）、同案被告乙○○陳述（見89年度偵
    字第4337 號卷第102頁附89年3月20日調查筆錄、第97頁附
    89年3月21日調查筆錄），及前開扣案證物，足認被告庚○○、同案被告乙○○、同案被告丑○○間，確有基於共同犯
    意聯絡，由瑞原公司於85、86年度開立發票予科上公司
    ，金額共計9百73 萬6千9百元。
  11.大家豪公司虛開發票部分（附表二-10.1）
  (1)大家豪公司虛開發票情形：
    經查，大家豪公司於86年度開立發票予諾均公司，金額
    共計2 百17萬8 千3 百元等情；大家豪公司於86年度開立
    發票予得意通公司，金額共計2 百43萬8 千元等情；大
    家豪公司於86年度開立發票予俊澤公司，金額共計89萬7
    千元等情；大家豪公司於86年度開立發票予全昕公司，
    金額共計1 百零8 萬7 千元等情（詳見附表附表二-10.1 所
    示），業經原審審閱卷附統一發票（銷項）查核清單、大家
    豪等公司銷貨紀錄、發票、進銷項發票金額分配等件（證據
    出處詳見附表二-10.2）， 核算屬實。
  (2)大家豪公司虛開發票予諾均公司部分：
    參諸前開同案被告乙○○陳述（見89年度偵字第4337號卷第
    102 頁附89年3月20日調查筆錄）、證人辛○○證述（見89
    年度偵字第4337號卷第158頁附89年3月29調查筆錄、89年度
    偵字第9812號卷第87頁附89年5月31日調查筆錄）、證人子
    ○○證述（見89年度偵字第9812號卷第14頁附89年5月9日調
    查筆錄），並依據前揭扣案證物，足認被告庚○○、同案被
    告乙○○、證人子○○與大家豪公司負責人即同案被告朱
    友龍間，確有基於共同犯意聯絡，由大家豪公司於86年度
    虛開發票予諾均公司，金額共計2百17萬8千3百元。
  (3)大家豪公司虛開發票予得意通公司部分：
    參諸前揭同案被告丑○○陳述（見89年度偵字第4337號卷第
    87頁附89年3月15日調查筆錄）、同案被告乙○○陳述（見
    89年度偵字第4337號卷第97頁附89年3月21日調查筆錄），
    並依據前開扣案證物，足認被告庚○○、同案被告乙○○、
    同案被告丑○○、與大家豪公司負責人即同案被告朱友龍
    間，確有基於共同犯意聯絡，由大家豪公司於86年度虛開
    發票予得意通公司，金額共計2百43萬8千元。
  (4)大家豪公司虛開發票予俊澤公司部分：
    參諸前揭同案被告丑○○陳述（見89年度偵字第4337號卷第
    87頁附89年3月15日調查筆錄）、同案被告乙○○陳述（見
    89年度偵字第4337號卷第99頁附89年3月21日調查筆錄），
    並依據前開扣案證物，足認被告庚○○、同案被告乙○○、
    同案被告丑○○與大家豪公司負責人即同案被告朱友龍間
    ，確有基於共同犯意聯絡，由大家豪公司於86年度虛開發
    票予俊澤公司，金額共計89萬7千元。
  (5)大家豪公司虛開發票予全昕公司部分：
    參諸前揭同案被告丑○○陳述（見89年度偵字第4337號卷第
    87頁附89年3月15日調查筆錄，89年度偵字第9812號卷第26
    頁附89年5月23日調查筆錄）、同案被告乙○○陳述（見89
    年度偵字第4337號卷第99頁附89年3月21日調查筆錄）、證
    人吳文龍證述（見89年度偵字第4337號卷第36頁附89年4月
    20日調查筆錄），並依據前開扣案證物，足認被告庚○○、
    同案被告乙○○、同案被告丑○○與大家豪公司負責人即
    同案被告朱友龍間，確有基於共同犯意聯絡，由大家豪公
    司於86年度虛開發票予全昕公司，金額共計1百零8萬7千
    元。
  12.公霆公司虛開發票部分（附表二-11.1）
  (1)公霆公司虛開發票情形：
    經查，公霆公司於87年度開立發票予諾均公司，金額共
    計3 百零8 萬元等情；公霆公司於87年度開立發票予廣
    埠公司，金額共計3 百83萬5 千2 百60元等情；公霆公司
    於87年度開立發票予台鶴公司，金額共計9 百零7 萬2 千
    3 百60元等情；公霆公司於86、87年度開立發票予達暉
    公司，金額共計5 千2 百61萬2 千1 百48元等情；公霆公
    司於86、87年度開立發票予領袖公司，金額共計1 億零8
    百11萬元6 千1 百90元等情（詳見附表附表二-11.1 所示）
    ，業經本院審閱卷附統一發票（銷項）查核清單、高雄市稅
    捐稽徵處90年10月12日90高市稽政字第81025 號函、財政部
    高雄市國稅局94年5 月3 日財高國稅審三字第0940029958號
    函等件（證據出處詳見附表二-11.2）， 核算屬實。
  (2)公霆公司虛開發票予諾均公司部分：
    參諸前揭同案被告丑○○陳述（見89年度他字第286號卷第
    10頁附89年3月13日調查筆錄）、同案被告乙○○陳述（見
    89年度偵字第4337號卷第102頁附89年3月20日調查筆錄、第
    98頁附89年3月21日調查筆錄）、同案被告黃清治陳述（見
    89年度偵字第4337號卷第165頁附89年4月28日調查筆錄）、
    同案被告丁○○陳述（見89年度偵字第9812號卷第11頁附89
    年5月3日調查筆錄），並依據前開扣案證物，足認被告庚○○、同案被告丑○○、同案被告乙○○、證人子○○與公
    霆公司實際負責人丁○○間，確有基於共同犯意聯絡，由
    公霆公司於87年度虛開發票予諾均公司，金額共計3百零8
    萬元。
  (3)公霆公司虛開發票予廣埠公司部分：
    參諸前揭同案被告乙○○陳述（見89年度偵字第4337號卷第
    102 頁附89年3月20日調查筆錄、第98頁附89年3月21日調查
    筆錄）、同案被告丑○○陳述（見89年度他字第286號倦第
    10頁附89年3月13日調查筆錄，89年度偵字第43 37號卷第88
    頁附89年3月15日調查筆錄）、證人甲○○證述（見89年度
    偵字第4337號卷第107頁附89年3月23日調查筆錄），並依據
    前開扣案證物，足認被告庚○○、同案被告丑○○、公霆
    公司實際負責人丁○○與廣埠公司職員即證人甲○○間，
    確有基於共同犯意聯絡，由公霆公司於87年度虛開發票予
    廣埠公司，金額共計3百83萬5千2百60元。
  (4)公霆公司虛開發票予台鶴公司部分：
    參諸前揭被告庚○○陳述（見89年度他字第286號卷第8頁附
    89年3月13日調查筆錄）、同案被告丑○○陳述（見89年度
    他字第286號倦第10頁附89年3月13日調查筆錄，89年度偵字
    第4337號卷第88頁附89年3月15日調查筆錄）、同案被告乙○○陳述（見89年度偵字第4337號卷第97頁附89年3月21日
    調查筆錄）、被告戊○○陳述（見89年度他字第286號卷第
    16頁附89年3月13日調查筆錄），並依據前開扣案證物，足
    認被告庚○○、同案被告丑○○、同案被告乙○○、公霆
    公司實際負責人丁○○與台鶴公司名義負責人戊○○間，
    確有基於共同犯意聯絡，由公霆公司於87年度虛開發票予
    台鶴公司，金額共計9百零7萬2千3百60元。
  (5)公霆公司虛開發票予達暉公司部分：
    查同案被告丁○○於偵查時自承：伊於84年間收購達暉公
    司，先由同案被告黃清治掛名擔任負責人，87年間則由案外
    人顧慧林掛名擔任負責人，但達暉公司的實際業務均由其
    全權處理，達暉公司與公霆公司間並無實際生意往來，
    被告庚○○會在每一期申報營業稅前告知達暉公司需要虛
    開多少金額發票及銷售對象公司名稱，伊再交代會計開立被
    告庚○○所需要的發票等語（見89年度偵字第8912號卷第11
    頁附89年5月3日調查筆錄）。並參諸前揭同案被告乙○○陳
    述（見89年度偵字第4337號卷第97頁附89年3月21日調查筆
    錄），並依據前開扣案證物，足認被告庚○○、同案被告丑
    ○○、同案被告乙○○與公霆公司、達暉公司實際負責
    人丁○○間，確有基於共同犯意聯絡，由公霆公司於86、
    87年度虛開發票予達暉公司，金額共計5千2百61萬2千1百
    48元。
  (6)公霆公司虛開發票予領袖公司部分：
    查領袖公司之實際負責人確為同案被告丁○○等情，業經
    證人歐志煌、謝榮仁、古嘉麗於偵查時證述明確（見高雄地
    檢89 年度偵緝字第1213號卷第15頁之89年7月19日訊問筆錄
    、第20頁之89年7月31日訊問筆錄，高雄地檢90年度他字第
    1245 號卷第22頁之90年1月19日訊問筆錄、第67頁之90年8
    段15 日訊問筆錄）。再參諸前揭同案被告丁○○自承係
    公霆公司之實際負責人（見89年度偵字第8912號卷第11頁附
    89年5月3日調查筆錄），並依據前開扣案證物，足認同案被
    告丁○○確有主導公霆公司於86、87年度虛開發票予領
    袖公司，金額共計1億零8百11萬元6千1百90元。
  13.得意通公司虛開發票部分（附表二-12.1）
  (1)得意通公司虛開發票情形：
    經查，得意通公司於87年度開立發票予嘉澧公司，金額
    共計9 百10萬7 千3 百元等情；得意通公司於86年度開立
    發票予威尼爾公司，金額共計13萬3 千元等情；得意通
    公司於86、87年度開立發票予科隆公司，金額共計2 千9
    百94萬9 千7 百60元等情；得意通公司於87年度開立發票
    予台鶴公司，金額共計6 百57萬5 千元等情；得意通公
    司於86年度開立發票予瑞原公司，金額共計2 百13萬3 千
    6 百元等情；得意通公司於87年度開立發票予公霆公司
    ，金額共計38萬9 千元等情；得意通公司於86、87年度開
    立發票予昱享公司，金額共計1 千1 百50萬5 千9 百75元
    等情；得意通公司於87年度開立發票予菱異公司，金額
    共計2 百52萬元等情；得意通公司於86年度開立發票予
    俊澤公司，金額共計2 百18萬9 千元等情；得意通公司於
    87年度開立發票予伯肯公司，金額共計19萬8 千元等情；
    得意通公司於86年度開立發票予昱瀚公司，金額共計3
    百13萬6 千1 百元等情；得意通公司於87年度開立發票予
    巨旻公司，金額共計70萬元等情；得意通公司於86、87
    年度開立發票予堪薩斯公司，金額共計1 千5 百52萬8 千
    5 百53元等情；得意通公司於87年間開立發票予超鋒公
    司，金額共計1 百61萬9 千元等情（詳見附表附表二-12.1
    所示），業經本院審閱卷附統一發票（銷項）查核清單、得
    意通等公司進銷項明細表、得意通等公司銷貨紀錄、發票、
    得意通等公司進銷項紀錄表、排製草稿、得意通等公司銷項
    進項金額電腦統計表、得意通等公司循環開立發票分配表等
    件（證據出處詳見附表二-1 2.2），核算屬實。
  (2)得意通公司虛開發票予嘉澧公司部分：
    參諸前揭同案被告丑○○陳述（見89年度他字第286號卷第
    10頁附89年3月13日調查筆錄，89年度偵字第4337號卷第87
    頁附89年3月15日調查筆錄）、同案被告乙○○陳述（見89
    年度偵字第4337號卷第102頁附89年3月20日調查筆錄、第97
    頁附89 年3月21日調查筆錄），並依據前開扣案證物，足認
    被告庚○○、同案被告丑○○、同案被告乙○○間，確有基
    於共同犯意聯絡，由得意通公司於87年度虛開發票予嘉
    澧公司，金額共計9百10萬7千3百元。
  (3)得意通公司虛開發票予威尼爾公司部分：
    參諸前揭同案被告丑○○陳述（見89年度他字第286號卷第
    10頁附89年3月13日調查筆錄，89年度偵字第4337號卷第87
    頁附89年3月15日調查筆錄）、同案被告乙○○陳述（見89
    年度偵字第4337號卷第102頁附89年3月20日調查筆錄、第97
    頁附89 年3月21日調查筆錄），並依據前開扣案證物，足認
    被告庚○○、同案被告丑○○、同案被告乙○○間，確有基
    於共同犯意聯絡，由得意通公司於86年度虛開發票予威
    尼爾公司，金額共計13萬3千元。
  (4)得意通公司虛開發票予科隆公司部分：
    參諸同案被告乙○○陳述（見89年度偵字第4337號卷第102
    頁附8 9年3月20日調查筆錄、第97頁附89年3月21日調查筆
    錄）、同案被告丑○○陳述（見89年度他字第286號倦第10
    頁附89 年3月13日調查筆錄，89年度偵字第43 37號卷第88
    頁附89 年3月15日調查筆錄）、被告午○○陳述（見89年度
    偵字第4337號卷第74頁附89年3月29日調查筆錄）、被告壬○○陳述（見89年度偵字第4337號卷第78頁附89年3月27日
    調查筆錄）、證人辛○○證述（見89年度偵字第4337號卷第
    158頁附89年3月29調查筆錄、89年度偵字第9812號卷第87頁
    附89 年5月31日調查筆錄），並依據前揭扣案證物，足認被
    告庚○○、同案被告乙○○、同案被告丑○○、科隆公司
    負責人即被告壬○○、科隆公司總經理即被告午○○與
    科隆公司財務主任即證人辛○○間，確有基於共同犯意聯絡
    ，由得意通公司於86、年87年度虛開發票予科隆公司，
    金額共計2千9百94萬9千7百60元。
  (5)得意通公司虛開發票予台鶴公司部分：
    參諸前揭被告庚○○陳述（見89年度他字第286號卷第8頁附
    89年3月13日調查筆錄）、同案被告丑○○陳述（見89年度
    他字第286號卷第10頁附89年3月13日調查筆錄，89年度偵字
    第43 37號卷第88頁附89年3月15日調查筆錄）、同案被告乙○○陳述（見89年度偵字第4337號卷第97頁附89年3月21日
    調查筆錄）、被告戊○○陳述（見89年度他字第286號卷第
    16 頁附89年3月13日調查筆錄），並依據前開扣案證物，足
    認被告庚○○、同案被告丑○○、同案被告乙○○與台鶴
    公司名義負責人戊○○間，確有基於共同犯意聯絡;，由
    得意通公司於87年度虛開發票予台鶴公司，金額共計6百
    57萬5千元。
  (6)得意通公司虛開發票予瑞原公司部分：
    參諸前揭同案被告乙○○陳述（見89年度偵字第4337號卷第
    97頁附89年3月21日調查筆錄、第102頁附89年3月20日調查
    筆錄），並依據前開扣案證物，足認被告庚○○、同案被告
    乙○○間，確有基於共同犯意聯絡，由得意通公司於86年
    度虛開發票予瑞原公司，金額共計2百13萬3千6百元。
  (7)得意通公司虛開發票予公霆公司部分：
    參諸前揭同案被告丑○○陳述（見89年度他字第286號卷第
    10頁附89年3月13日調查筆錄）、同案被告乙○○陳述（見
    89年度偵字第4337號卷第102頁附89年3月20日調查筆錄、第
    98頁附89年3月21日調查筆錄）、同案被告黃清治陳述（見
    89年度偵字第4337號卷第165頁附89年4月28日調查筆錄）、
    同案被告丁○○陳述（見89年度偵字第9812號卷第11頁附89
    年5月3日調查筆錄），並依據前開扣案證物，足認被告庚○○、同案被告丑○○、同案被告乙○○與公霆公司實際負
    責人即同案被告丁○○間，確有基於共同犯意聯絡，由得
    意通公司於87年度虛開發票予公霆公司，金額共計38萬9
    千元。
  (8)得意通公司虛開發票予昱享公司部分：
    參諸前揭同案被告丑○○陳述（見89年度他字第286號卷第
    10頁附89年3月13日調查筆錄）、同案被告乙○○陳述（見
    89年度偵字第4337號卷第102頁附89年3月20日調查筆錄、第
    98頁附89年3月21日調查筆錄），並依據上開扣案證物，足
    認被告庚○○、同案被告丑○○、同案被告乙○○與昱享
    公司負責人即同案被告曾德貴間，確有基於共同犯意聯絡，
    由得意通公司於86、87年度開立發票予昱享公司，金額
    共計1 千1百50萬5千9百75元。
  (9)得意通公司虛開發票予菱異公司部分：
    參諸前揭被告庚○○陳述（見89年度他字第286號卷第8頁附
    89年3月13日調查筆錄）、同案被告丑○○陳述（見89年度
    他字第286號卷第10頁附89年3月13日調查筆錄）、同案被告
    乙○○陳述（見89年度偵字第4337號卷第102頁附89年3月20
    日調查筆錄、第98頁附89年3月21日調查筆錄），並依據上
    開扣案證物，足認被告庚○○、同案被告丑○○、同案被告
    乙○○間，確有基於共同犯意聯絡，由得意通公司於87年
    度虛開發票予菱異公司，金額共計2百52萬元。
  (10)得意通公司虛開發票予俊澤公司部分：
    參諸前揭同案被告丑○○陳述（見89年度他字第286號卷第
    10頁附89年3月13日調查筆錄）、同案被告乙○○陳述（見
    89年度偵字第4337號卷第102頁附89年3月20日調查筆錄、第
    98頁附89年3月21日調查筆錄），並依據上開扣案證物，足
    認被告庚○○、同案被告丑○○、同案被告乙○○間，確有
    基於共同犯意聯絡，由得意通公司於86年度開立發票予
    俊澤公司，金額共計2百18萬9千元。
  得意通公司虛開發票予伯肯公司部分：
    參諸前揭同案被告丑○○陳述（見89年度他字第286號卷第
    10頁附89年3月13日調查筆錄）、同案被告乙○○陳述（見
    89年度偵字第4337號卷第102頁附89年3月20日調查筆錄、第
    98頁附89年3月21日調查筆錄）、證人鄧進福證述（見89年
    度偵字第4337號卷第34頁附89年4月20日調查筆錄、第43頁
    之89年4月20日訊問筆錄），並依據上開扣案證物，足認被
    告庚○○、同案被告丑○○、同案被告乙○○與伯肯公司
    實際負責人即同案被告己○○間，確有基於共同犯意聯絡，
    由得意通公司於87年度虛開發票予伯肯公司，金額共計
    19萬8 千元。
  得意通公司虛開發票予昱瀚公司部分：
    參諸前揭同案被告乙○○陳述（見89年度偵字第4337號卷第
    102 頁附89年3月20日調查筆錄、第98頁附89年3月21日調查
    筆錄），並依據上開扣案證物，足認被告庚○○、同案被告
    乙○○與昱瀚公司實際負責人即同案被告曾德貴間，確有
    基於共同犯意聯絡，由得意通公司於86年度虛開發票予
    昱瀚公司，金額共計3百13萬6千1百元。
  得意通公司虛開發票予巨旻公司部分：
    參諸前揭同案被告丑○○陳述（見89年度他字第286號卷第
    10頁附89年3月13日調查筆錄）、同案被告乙○○陳述（見
    89年度偵字第4337號卷第102頁附89年3月20日調查筆錄、第
    98頁附89年3月21日調查筆錄），並依據上開扣案證物，足
    認被告庚○○、同案被告丑○○、同案被告乙○○間，確有
    基於共同犯意聯絡，由得意通公司於87年度虛開發票予
    巨旻公司，金額共計70萬元。
  得意通公司虛開發票予堪薩斯公司部分：
    參諸前揭被告庚○○陳述（見89年度他字第286號卷第8頁附
    89年3月13日調查筆錄）、同案被告丑○○陳述（見89年度
    他字第286號卷第10頁附89年3月13日調查筆錄）、同案被告
    乙○○陳述（見89年度偵字第4337號卷第102頁附89年3月20
    日調查筆錄、第98頁附89年3月21日調查筆錄），並依據上
    開扣案證物，足認被告庚○○、同案被告丑○○、同案被告
    乙○○間，確有基於共同犯意聯絡，由得意通公司於86、
    87年度虛開發票予堪薩斯公司，金額共計1千5百52萬8千5
    百53元。
  得意通公司虛開發票予超鋒公司部分：
    參諸前揭同案被告丑○○陳述（見89年度他字第286號卷第
    10頁附89年3月13日調查筆錄）、被告辰○○陳述（89年度
    偵字第9812號卷第92頁附89年5月31日調查筆錄），並依據
    上開扣案證物，足認被告庚○○、同案被告丑○○、同案被
    告乙○○與超鋒公司行政經理即被告辰○○間，確有基於
    共同犯意聯絡，由得意通公司於87年間開立發票予超鋒
    公司，金額共計1百61萬9千元。
  14.昱享公司虛開發票部分（附表二-13.1）
  (1)昱享公司虛開發票情形：
    經查，昱享公司於86年度開立發票予諾均公司，金額共
    計4 百15萬5 千9 百14元等情；昱享公司於87年度開立發
    票予嘉澧公司，金額共計1 百26萬7 千4 百元等情；昱
    享公司於86、87年度開立發票予威尼爾公司，金額共計2
    千5 百21萬1 千9 百40元等情；昱享公司於87年度開立發
    票予廣埠公司，金額共計1 千零28萬3 千6 百60元等情；
    昱享公司於86、87年度開立發票予科隆公司，金額共計
    2 千2 百10萬9 千3 百80元等情；昱享公司於85、86年度
    開立發票予瑞原公司，金額共計2 千6 百92萬9 千4 百90
    元等情；昱享公司於86年度開立發票予大家豪公司，金
    額共計81萬6 千5 百50元等情；昱享公司於87年度開立發
    票予公霆公司，金額共計2 百25萬9 千1 百20元等情；
    昱享公司於85、86年度開立發票予俊澤公司，金額共計3
    百26萬6 千元等情；昱享公司於85、86年度開立發票予
    昱瀚公司，金額共計5 百59萬9 千2 百50元等情；昱享公
    司於85、86、87年度開立發票予堪薩斯公司，金額共計2
    千1 百59萬零3 百74元等情；昱享公司於85、86年度開立
    發票予科上公司，金額共計8 百40萬1 千2 百元等情（詳
    見附表附表二-13.1 所示），業經本院審閱卷附統一發票（
    銷項）查核清單、昱享等公司進銷項明細、發票、昱享等公
    司銷項進項金額電腦統計表、昱享等公司循環開立發票金額
    統計表、分配表等件（證據出處詳見附表二-13.2）， 核算
    屬實。
  (2)昱享公司虛開發票予諾均公司部分：
    參諸前開同案被告乙○○陳述（見89年度偵字第4337號卷第
    102 頁附89年3月20日調查筆錄）、同案被告丑○○陳述（
    見89年度他字第286號卷第10頁附89年3月13日調查筆錄）、
    證人子○○證述（見89年度偵字第9812號卷第14頁附89年5
    月9日調查筆錄）、證人辛○○證述（見89年度偵字第4337
    號卷第159頁附89年3月29日調查筆錄，並依據前揭扣案證物
    ，足認被告庚○○、同案被告乙○○、諾均公司經理證人
    子○○與昱享公司負責人曾德貴間，確有基於共同犯意聯
    絡，由昱享公司於86年度虛開發票予諾均公司，金額共
    計4百15 萬5千9百14元。
  (3)昱享公司虛開發票予嘉澧公司部分：
    參諸前揭同案被告丑○○陳述（見89年度他字第286號卷第1
    0頁附89年3月13日調查筆錄）、同案被告乙○○陳述（見89
    年度偵字第4337號卷第102頁附89年3月20日調查筆錄、第98
    頁附89年3月21日調查筆錄），並依據上開扣案證物，足認
    被告庚○○、同案被告丑○○、同案被告乙○○與昱享公
    司負責人曾德貴間，確有基於共同犯意聯絡，由昱享公司
    於87年度虛開發票予嘉澧公司，金額共計1百26萬7千4 百
    元。
  (4)昱享公司虛開發票予威尼爾公司部分：
    參諸前揭同案被告丑○○陳述（見89年度他字第286號卷第1
    0頁附89年3月13日調查筆錄）、同案被告乙○○陳述（見89
    年度偵字第4337號卷第102頁附89年3月20日調查筆錄、第98
    頁附89年3月21日調查筆錄），並依據上開扣案證物，足認
    被告庚○○、同案被告丑○○、同案被告乙○○與昱享公
    司負責人曾德貴間，確有基於共同犯意聯絡，由昱享公司
    於86、87年度虛開發票予威尼爾公司，金額共計2千5百21
    萬1千9百40元。
  (5)昱享公司虛開發票予廣埠公司部分：
    參揭前揭同案被告乙○○陳述（見89年度偵字第4337號卷第
    102頁附89年3月20日調查筆錄、第98頁附89年3月21日調查
    筆錄）、同案被告丑○○陳述（見89年度他字第286號卷第
    10頁附89年3月13日調查筆錄，89年度偵字第43 37號卷第88
    頁附89年3月15日調查筆錄）、證人甲○○證述（見89年度
    偵字第4337號卷第107頁附89年3月23日調查筆錄），並依據
    前開扣案證物，足認被告庚○○、同案被告丑○○、同案被
    告乙○○、昱享公司負責人曾德貴與廣埠公司職員即證
    人甲○○間，確有基於共同犯意聯絡，由昱享公司於87年
    度虛開發票予廣埠公司，金額共計1千零28萬3千6百60元
    。
  (6)昱享公司虛開發票予科隆公司部分：
    參諸同案被告乙○○陳述（見89年度偵字第4337號卷第102
    頁附8 9年3月20日調查筆錄、第97頁附89年3月21日調查筆
    錄）、同案被告丑○○陳述（見89年度他字第286號卷第10
    頁附89年3月13日調查筆錄，89年度偵字第4337號卷第88頁
    附89年3月15日調查筆錄）、被告午○○陳述（見89年度偵
    字第43 37號卷第74頁附89年3月29日調查筆錄）、被告壬○○陳述（見89年度偵字第4337號卷第78頁附89年3月27日調
    查筆錄）、證人辛○○證述（見89年度偵字第4337號卷第
    158頁附89年3月29調查筆錄、89年度偵字第9812號卷第87頁
    附89年5月31日調查筆錄），並依據前揭扣案證物，足認被
    告庚○○、同案被告乙○○、同案被告丑○○、昱享公司
    負責人曾德貴、科隆公司負責人即被告壬○○、科隆公
    司總經理即被告午○○與科隆公司財務主任即證人辛○○
    間，確有基於共同犯意聯絡，由昱享公司於86、87年度虛
    開發票予科隆公司，金額共計2千2百10萬9千3百80元。
  (7)昱享公司虛開發票予瑞原公司部分：
    參諸同案被告乙○○陳述（見89年度偵字第4337號卷第102
    頁附8 9年3月20日調查筆錄、第97頁附89年3月21日調查筆
    錄）、同案被告丑○○陳述（見89年度他字第286號卷第10
    頁附89年3月13日調查筆錄，89年度偵字第43 37號卷第88
    頁附89年3月15日調查筆錄），並依據前開扣案證物，足認
    被告庚○○、同案被告乙○○與昱享公司負責人曾德貴間
    ，確有基於共同犯意聯絡，由昱享公司於85、86年度虛開
    發票予瑞原公司，金額共計2千6百92萬9千4百90元。
  (8)昱享公司虛開發票予大家豪公司部分：
    參諸同案被告乙○○陳述（見89年度偵字第4337號卷第102
    頁附8 9年3月20日調查筆錄、第97頁附89年3月21日調查筆
    錄）、同案被告丑○○陳述（見89年度他字第286號卷第10
    頁附89 年3月13日調查筆錄，89年度偵字第4337號卷第88頁
    附89年3月15日調查筆錄），並依據前開扣案證物，足認被
    告庚○○、同案被告乙○○、昱享公司負責人曾德貴與
    大家豪公司負責人朱友龍間，確有基於共同犯意聯絡，由
    昱享公司於86年度虛開發票予大家豪公司，金額共計81萬
    6千5百50 元。
  (9)昱享公司虛開發票予公霆公司部分：
    參諸前揭同案被告丑○○陳述（見89年度他字第286號卷第
    10頁附89年3月13日調查筆錄）、同案被告乙○○陳述（見
    89年度偵字第4337號卷第102頁附89年3月20日調查筆錄、第
    98頁附89年3月21日調查筆錄）、同案被告黃清治陳述（見
    89年度偵字第4337號卷第165頁附89年4月28日調查筆錄）、
    同案被告丁○○陳述（見89年度偵字第9812號卷第11頁附89
    年5月3日調查筆錄），並依據前開扣案證物，足認被告庚○○、同案被告丑○○、同案被告乙○○、昱享公司負責人
    曾德貴與公霆公司實際負責人即同案被告丁○○間，確有
    基於共同犯意聯絡，由昱享公司於87年度虛開發票予公
    霆公司，金額共計2百25 萬9千1百20元。
  (10)昱享公司虛開發票予俊澤公司部分：
    參諸前揭同案被告丑○○陳述（見89年度他字第286號卷第
    10頁附89年3月13日調查筆錄）、同案被告乙○○陳述（見
    89年度偵字第4337號卷第102頁附89年3月20日調查筆錄、第
    98頁附89年3月21日調查筆錄），並依據上開扣案證物，足
    認被告庚○○、同案被告丑○○、同案被告乙○○與昱享
    公司負責人曾德貴間，確有基於共同犯意聯絡，由昱享公
    司於85、86年度虛開發票予俊澤公司，金額共計3百26萬6
    千元。
  昱享公司虛開發票予昱瀚公司部分：
    參諸前揭同案被告乙○○陳述（見89年度偵字第4337號卷第
    102 頁附89年3月20日調查筆錄、第98頁附89年3月21日調查
    筆錄），並依據上開扣案證物，足認被告庚○○、同案被告
    乙○○與昱享公司、昱瀚公司實際負責人即同案被告曾
    德貴間，確有基於共同犯意聯絡，由昱享公司於85、86年
    度虛開發票予昱瀚公司，金額共計5百59萬9千2百50元。
  昱享公司虛開發票予堪薩斯公司部分：
    參諸前揭被告庚○○陳述（見89年度他字第286號卷第8頁附
    89年3月13日調查筆錄）、同案被告丑○○陳述（見89年度
    他字第286號卷第10頁附89年3月13日調查筆錄）、同案被告
    乙○○陳述（見89年度偵字第4337號卷第102頁附89年3月20
    日調查筆錄、第98頁附89年3月21日調查筆錄），並依據上
    開扣案證物，足認被告庚○○、同案被告丑○○、同案被告
    乙○○與昱享公司負責人曾德貴間，確有基於共同犯意聯
    絡，由昱享公司於85、86、87年度虛開發票予堪薩斯公
    司，金額共計2千1百59萬零3百74元。
  昱享公司虛開發票予科上公司部分：
    參諸前揭同案被告丑○○陳述（見89年度偵字第4337卷第87
    頁附89年3月15日調查筆錄，89年度偵字第9812號卷第26頁
    附89 年5月23日調查筆錄）、被告庚○○陳述（見89年度偵
    字第286號卷第10頁附89年3月13日調查筆錄，89年度偵字第
    43 37號卷第88頁附89年3月15日調查筆錄）、同案被告乙○○陳述（見89年度偵字第4337號卷第102頁附89年3月20日調
    查筆錄、第97頁附89年3月21日調查筆錄），及前開扣案證
    物，足認被告庚○○、同案被告乙○○、同案被告丑○○與
    昱享公司負責人曾德貴間，確有基於共同犯意聯絡，由
    昱享公司於85 、86年度虛開發票予科上公司，金額共計8
    百40萬1千2 百元。
  15.菱異公司虛開發票部分（附表二-14.1）
  (1)菱異公司虛開發票情形：
    經查，菱異公司於87、88年度開立發票予諾均公司，金
    額共計1 千零86萬5 千3 百50元等情；菱異公司於87、88
    年度開立發票予嘉澧公司，金額共計3 百49萬5 千2 百元
    等情；菱異公司於87、88年度開立發票予凡塞斯公司，
    金額共計1 百75萬6 千5 百元等情；菱異公司於87年度開
    立發票予威尼爾公司，金額共計1 百12萬6 千4 百元等情
    ；菱異公司於87、88年度開立發票予廣埠公司，金額共
    計6 百49萬9 千2 百元等情（詳見附表附表二-14.1 所示）
    ，業經本院審閱卷附統一發票（銷項）查核清單、菱異等公
    司進銷項明細、發票、菱異等公司銷項進項紀錄表、排製草
    稿等件（證據出處詳見附表二-14.2）， 核算屬實。
  (2)菱異公司虛開發票予諾均公司部分：
    參諸前揭被告庚○○陳述（見89年度偵字第4337號卷第202
    頁附89年5月19日調查筆錄、第252頁之89年5月23日訊問筆
    錄、第260頁之89年5月30日訊問筆錄）、同案被告乙○○陳
    述（見89年度偵字第4337號卷第101頁附89年3月20日調查筆
    錄、第95頁附89年3月21日調查筆錄，89年度偵字第9812 號
    卷第21頁附89年5月23日調查筆錄）、同案被告丑○○陳述
    （見89年度他字第286號卷第9頁附89年3月13日調查筆錄、
    第21頁附89年3月13日訊問筆錄，89年度偵字第4337號卷第
    86頁附89年3月15日調查筆錄，89年度偵字第9812號卷第25
    頁附89年5月23日調查筆錄）、證人子○○證述（89年度偵
    字第9812號卷第13頁附89年5月9日調查筆錄），並依前開扣
    案證物，足認被告庚○○、同案被告丑○○、同案被告乙○○與諾均公司經理即證人子○○間，確有基於共同犯意聯
    絡，由菱異公司於87、88年度虛開發票予諾均公司，金
    額共計1千零86萬5千3百50元。
  (3)菱異公司虛開發票予嘉澧公司部分：
    參諸前揭同案被告丑○○陳述（見89年度他字第286號卷第
    10頁附89年3月13日調查筆錄，89年度偵字第4337號卷第87
    頁附89年3月15日調查筆錄）、同案被告乙○○陳述（見89
    年度偵字第4337號卷第102頁附89年3月20日調查筆錄、第97
    頁附89 年3月21日調查筆錄），並依據前開扣案證物，足認
    被告庚○○、同案被告丑○○、同案被告乙○○間，確有基
    於共同犯意聯絡，由菱異公司於87、88年度虛開發票予
    嘉澧公司，金額共計3百49萬5千2百元。
  (4)菱異公司虛開發票予凡塞斯公司部分：
    參諸前揭被告庚○○陳述（89年度他字第286號卷第8頁附89
    年3月13日調查筆錄、89年度偵字第4337號卷第202頁附89年
    5月19日調查筆錄）、同案被告乙○○陳述（見89年度偵字
    第4337號卷第101頁附89年3月20日調查筆錄、第95頁附89
    年3月21日調查筆錄，89年度偵字第9812號卷第21頁附89年5
    月23日調查筆錄）、同案被告丑○○陳述（見89年度他字第
    28 6號卷第9頁附89年3月13日調查筆錄、第21頁附89年3月
    13日訊問筆錄，89年度偵字第4337號卷第86頁附89年3月15
    日調查筆錄，89年度偵字第9812號卷第25頁附89年5月23日
    調查筆錄）、證人甲○○證述（見89年度偵字第4337號卷第
    107頁附89年3月23日調查筆錄），並前開扣案證物，足認被
    告庚○○、同案被告乙○○、同案被告丑○○與凡塞斯公
    司實際負責人即同案被告己○○間，確有基於共同犯意聯絡
    ，由菱異公司於87、88年度虛開發票予凡塞斯公司，金
    額共計1百75萬6千5百元。
  (5)菱異公司虛開發票予威尼爾公司部分：
    參諸前揭被告庚○○陳述（見89年度偵字第4337號卷第202
    頁附89年5月19日調查筆錄、第252頁之89年5月23日訊問筆
    錄、第260頁之89年5月30日訊問筆錄）、同案被告乙○○陳
    述（見89年度偵字第4337號卷第101頁附89年3月20日調查筆
    錄、第95頁附89年3月21日調查筆錄，89年度偵字第9812 號
    卷第21頁附89年5月23日調查筆錄）、同案被告丑○○陳述
    （見89年度他字第286號卷第9頁附89年3月13日調查筆錄、
    第21頁附89年3月13日訊問筆錄，89年度偵字第4337號卷第
    86頁附89年3月15日調查筆錄，89年度偵字第9812號卷第25
    頁附89年5月23日調查筆錄），並依前開扣案證物，足認被
    告庚○○、同案被告丑○○、同案被告乙○○間，確有基於
    共同犯意聯絡，由菱異公司於87年度虛開發票予威尼爾
    公司，金額共計1百12萬6千4百元。
  (6)菱異公司虛開發票予廣埠公司部分：
    參揭前揭同案被告乙○○陳述（見89年度偵字第4337號卷第
    102 頁附89年3月20日調查筆錄、第98頁附89年3月21日調查
    筆錄）、同案被告丑○○陳述（見89年度他字第286號卷第
    10頁附89年3月13日調查筆錄，89年度偵字第43 37號卷第88
    頁附89年3月15日調查筆錄）、證人甲○○證述（見89年度
    偵字第4337號卷第107頁附89年3月23日調查筆錄），並依據
    前開扣案證物，足認被告庚○○、同案被告丑○○、同案被
    告乙○○與廣埠公司職員即證人甲○○間，確有基於共同
    犯意聯絡，由菱異公司於87、88年度開立發票予廣埠公
    司，金額共計6百49萬9千2百元。
  16.俊澤公司虛開發票部分（附表二-15.1）
  (1)俊澤公司虛開發票情形：
    經查，俊澤公司於86年度開立發票予諾均公司，金額共
    計1 百14萬4 千元等情；俊澤公司於86年度開立發票予
    威尼爾公司，金額共計3 百98萬8 千9 百40元等情；俊澤
    公司於85、86年度開立發票予科隆公司，金額共計6 百85
    萬9 千9 百80元等情；俊澤公司於86年度開立發票予得
    意通公司，金額共計87萬2 千5 百元等情；俊澤公司於86
    年度開立發票予昱享公司，金額共計3 百42萬7 千4 百元
    等情；俊澤公司於86年度開立發票予昱瀚公司，金額共
    計1 百52萬9 千元等情；俊澤公司於86年度開立發票予
    堪薩斯公司，金額共計3 百60萬4 千9 百75元等情；俊澤
    公司於86年度開立發票予科上公司，金額共計1 百14萬9
    千元等情；俊澤公司於85年度開立發票予超鋒公司，金
    額共計6 百18萬3 千1 百40元等情（詳見附表二-15.1 所示
    ），業經本院審閱卷附統一發票（銷項）查核清單、俊澤公
    司等銷貨紀錄、發票、俊澤公司銷項發票、進銷貨明細表、
    俊澤等公司進銷貨明細、發票、往來傳真資料、俊澤公司85
    、86年度總分類帳、日記帳、俊澤等公司進銷項發票金額分
    配表等件（證據出處詳見附表二-15.2 ），核算屬實。
  (2)俊澤公司虛開發票予諾均公司部分：
    參諸前開同案被告丑○○陳述（見89年度他字第286號卷第
    10頁附89年3月13日調查筆錄、89年度偵字第4337號卷第87
    頁附89年3月15日調查筆錄、89年度偵字第9812號卷第26頁
    附89 年5月23日調查筆錄）、同案被告乙○○陳述（見89年
    度偵字第4337號卷第102頁附89年3月20日調查筆錄、第99頁
    附89年3月21日調查筆錄），並依據前揭扣案證物，足認被
    告庚○○、同案被告乙○○、同案被告丑○○、證人子○○
    間，確有基於共同犯意聯絡，由俊澤公司於85、86年度虛
    開發票予諾均公司，金額共計1百14萬4千元。
  (3)俊澤公司虛開發票予威尼爾公司部分：
    參諸前開被告庚○○陳述（見89年度偵字第4337號卷第202
    頁附89年5月19日調查筆錄、第252頁附89年5月23日偵查筆
    錄、第260頁附89年5月30日偵查筆錄）、同案被告丑○○陳
    述（見89年度他字第286號卷第10頁附89年3月13日調查筆錄
    、89年度偵字第4337號卷第87頁附89年3月15日調查筆錄、
    89年度偵字第9812號卷第26頁附89年5月23日調查筆錄）、
    同案被告乙○○陳述（見89年度偵字第4337號卷第102頁附
    89 年3月20日調查筆錄、第97頁附89年3月21日調查筆錄）
    ，並依據前揭扣案證物，足認被告庚○○、同案被告乙○○
    、同案被告丑○○間，確有基於共同犯意聯絡，由俊澤公
    司於86年度虛開發票予威尼爾公司，金額共計3百98萬8千
    9百40元。
  (4)俊澤公司虛開發票予科隆公司部分：
    參諸前開同案被告丑○○陳述（見89年度他字第286號卷第
    10頁附89年3月13日調查筆錄、89年度偵字第4337號卷第87
    頁附89年3月15日調查筆錄、89年度偵字第9812號卷第26頁
    附89 年5月23日調查筆錄）、同案被告乙○○陳述（見89年
    度偵字第4337號卷第102頁附89年3月20日調查筆錄、第99頁
    附89年3月21日調查筆錄）、被告壬○○陳述（見89年度偵
    字第4337號卷第78頁附89年3月27日調查筆錄、89年度偵字
    第9812號卷第18頁附89年5月23日調查筆錄），並依據前揭
    扣案證物，足認被告庚○○、同案被告乙○○、同案被告丑
    ○○、被告壬○○、被告午○○、證人辛○○間，確有基於
    共同犯意聯絡，由俊澤公司於85、86年度虛開發票予科
    隆公司，金額共計6百85萬9千9百80元。
  (5)俊澤公司虛開發票予得意通公司部分：
    參諸前開同案被告丑○○陳述（見89年度他字第286號卷第
    10頁附89年3月13日調查筆錄、89年度偵字第4337號卷第87
    頁附89年3月15日調查筆錄、89年度偵字第9812號卷第26頁
    附89 年5月23日調查筆錄）、同案被告乙○○陳述（見89年
    度偵字第4337號卷第102頁附89年3月20日調查筆錄、第99頁
    附89年3月21日調查筆錄），並依據前揭扣案證物，足認被
    告庚○○、同案被告乙○○、同案被告丑○○間，確有基於
    共同犯意聯絡，由俊澤公司於86年度虛開發票予得意通
    公司，金額共計87萬2千5百元。
  (6)俊澤公司虛開發票予昱享公司部分：
    參諸前開同案被告丑○○陳述（見89年度他字第286號卷第
    10頁附89年3月13日調查筆錄、89年度偵字第4337號卷第87
    頁附89年3月15日調查筆錄、89年度偵字第9812號卷第26頁
    附89 年5月23日調查筆錄）、同案被告乙○○陳述（見89年
    度偵字第4337號卷第102頁附89年3月20日調查筆錄、第99頁
    附89年3月21日調查筆錄），並依據前揭扣案證物，足認被
    告庚○○、同案被告乙○○、同案被告丑○○、同案被告曾
    德貴間，確有基於共同犯意聯絡，由俊澤公司於86年度虛
    開發票予昱享公司，金額共計3百42萬7千4百元。
  (7)俊澤公司虛開發票予昱瀚公司部分：
    參諸前開同案被告丑○○陳述（見89年度他字第286號卷第
    10頁附89年3月13日調查筆錄、89年度偵字第4337號卷第87
    頁附89年3月15日調查筆錄、89年度偵字第9812號卷第26頁
    附89 年5月23日調查筆錄）、同案被告乙○○陳述（見89年
    度偵字第4337號卷第102頁附89年3月20日調查筆錄、第99頁
    附89年3月21日調查筆錄），並依據前揭扣案證物，足認被
    告庚○○、同案被告乙○○、同案被告丑○○、同案被告曾
    德貴間，確有基於共同犯意聯絡，由俊澤公司於86年度虛
    開發票予昱瀚公司，金額共計1百52萬9千元。
  (8)俊澤公司虛開發票予堪薩斯公司部分：
    參諸前開被告庚○○陳述（見89年度偵字第4337號卷第202
    頁附89年5月19日調查筆錄、第252頁附89年5月23日偵查筆
    錄、第260頁附89年5月30日偵查筆錄）、同案被告丑○○陳
    述（見89年度他字第286號卷第10頁附89年3月13日調查筆錄
    、89年度偵字第4337號卷第87頁附89年3月15日調查筆錄、
    89年度偵字第9812號卷第26頁附89年5月23日調查筆錄）、
    同案被告乙○○陳述（見89年度偵字第4337號卷第102頁附
    89 年3月20日調查筆錄、第99頁附89年3月21日調查筆錄）
    ，並依據前揭扣案證物，足認被告庚○○、同案被告乙○○
    、同案被告丑○○間，確有基於共同犯意聯絡，由俊澤公
    司於86年度虛開發票予堪薩斯公司，金額共計3百60萬4千
    9百75元。
  (9)俊澤公司虛開發票予科上公司部分：
    參諸前開同案被告丑○○陳述（見89年度他字第286號卷第
    10頁附89年3月13日調查筆錄、89年度偵字第4337號卷第87
    頁附89年3月15日調查筆錄、89年度偵字第9812號卷第26頁
    附89 年5月23日調查筆錄）、同案被告乙○○陳述（見89年
    度偵字第4337號卷第102頁附89年3月20日調查筆錄、第99頁
    附89年3月21日調查筆錄），並依據前揭扣案證物，足認被
    告庚○○、同案被告乙○○、同案被告丑○○間，確有基於
    共同犯意聯絡，由俊澤公司於86年度虛開發票予科上公
    司，金額共計1 百14萬9千元。
  (10)俊澤公司虛開發票予超鋒公司部分：
    參諸前開同案被告丑○○陳述（見89年度他字第286號卷第
    10頁附89年3月13日調查筆錄、89年度偵字第4337號卷第87
    頁附89年3月15日調查筆錄、89年度偵字第9812號卷第26頁
    附89 年5月23日調查筆錄）、同案被告乙○○陳述（見89年
    度偵字第4337號卷第102頁附89年3月20日調查筆錄、第99頁
    附89年3月21日調查筆錄），並依據前揭扣案證物，足認被
    告庚○○、同案被告乙○○、同案被告丑○○、被告辰○○
    間，確有基於共同犯意聯絡，由俊澤公司於85年度虛開發
    票予超鋒公司，金額共計6百18萬3千1百40元。
  17.盟士公司虛開發票部分（附表二-16.1）
  (1)盟士公司虛開發票情形：
    經查，盟士公司於87年度開立發票予嘉澧公司，金額共
    計6百99萬7千1百元等情；盟士公司於87年度開立發票予
    科隆公司，金額共計3百45萬1千元等情；盟士公司於87
    年度開立發票予台鶴公司，金額共計1百49萬6千元等情；
    盟士公司於87年度開立發票予公霆公司，金額共計2百
    61萬9千4百元等情；盟士公司於87年度開立發票予得意
    通公司，金額共計2百零2萬2千元等情；盟士公司於87年
    度開立發票予昱享公司，金額共計6百32萬9 千6百50元等
    情；盟士公司於87年度開立發票予菱異公司，金額共計
    2百32萬1千3百元等情；盟士公司於87年度開立發票予
    伯肯公司，金額共計77萬1千元等情（詳見附表二-16.1所示
    ），業經本院審閱卷附統一發票（銷項）查核清單、盟士公
    司收支明細帳、盟士等公司進銷項明細表等件（證據出處詳
    見附表二-16.2），核算屬實。
  (2)盟士公司虛開發票予嘉澧公司部分：
    參諸前開同案被告丑○○陳述（見89年度他字第286號卷第
    10頁附89年3月13日調查筆錄、89年度偵字第4337號卷第88
    頁附89年3月15日調查筆錄）、同案被告乙○○陳述（見89
    年度偵字第4337號卷第102頁附89年3月20日調查筆錄、第97
    頁附89 年3月21日調查筆錄）、證人彭原添證述（見89年度
    偵字第4337號卷第27頁附89年4月20日調查筆錄）、證人甲○○證述（見89年度偵字第4337號卷第107頁附89年3月23日
    調查筆錄），並依據前揭扣案證物，足認被告庚○○、同案
    被告乙○○、同案被告丑○○間，確有基於共同犯意聯絡，
    由盟士公司於87年度虛開發票予嘉澧公司，金額共計6
    百99萬7千1 百元。
  (3)盟士公司虛開發票予科隆公司部分：
    參諸前開同案被告丑○○陳述（見89年度他字第286號卷第
    10頁附89年3月13日調查筆錄、89年度偵字第4337號卷第88
    頁附89年3月15日調查筆錄）、同案被告乙○○陳述（見89
    年度偵字第4337號卷第102頁附89年3月20日調查筆錄、第97
    頁附89 年3月21日調查筆錄）、被告壬○○陳述（見89年度
    偵字第4337號卷第78頁附89年3月27日調查筆錄、89年度偵
    字第9812號卷第18頁附89年5月23日調查筆錄）、證人彭原
    添證述（見89年度偵字第4337號卷第27頁附89年4月20日調
    查筆錄），並依據前揭扣案證物，足認被告庚○○、同案被
    告乙○○、同案被告丑○○、被告壬○○、被告午○○、證
    人辛○○間，確有基於共同犯意聯絡，由盟士公司於87年
    度虛開發票予科隆公司，金額共計3百45萬1千元。
  (4)盟士公司虛開發票予台鶴公司部分：
    參諸前開同案被告丑○○陳述（見89年度他字第286號卷第
    10頁附89年3月13日調查筆錄、89年度偵字第4337號卷第88
    頁附89年3月15日調查筆錄）、同案被告乙○○陳述（見89
    年度偵字第4337號卷第102頁附89年3月20日調查筆錄、第97
    頁附89 年3月21日調查筆錄）、被告戊○○陳述（見89年度
    他字第286號卷第16頁附89年3月13日調查筆錄）、證人彭原
    添證述（見89年度偵字第4337號卷第27頁附89年4月20日調
    查筆錄），並依據前揭扣案證物，足認被告庚○○、同案被
    告乙○○、同案被告丑○○、被告戊○○間，確有基於共同
    犯意聯絡，由盟士公司於87年度虛開發票予台鶴公司，
    金額共計1百49萬6千元。
  (5)盟士公司虛開發票予公霆公司部分：
    參諸前開同案被告丑○○陳述（見89年度他字第286號卷第
    10頁附89年3月13日調查筆錄、89年度偵字第4337號卷第88
    頁附89年3月15日調查筆錄）、同案被告乙○○陳述（見89
    年度偵字第4337號卷第102頁附89年3月20日調查筆錄、第97
    頁附89 年3月21日調查筆錄）、同案被告黃清治陳述（見89
    年度偵字第4337號卷第165頁附89年4月28日調查筆錄、同案
    被告丁○○陳述（見89年度偵字第9812號卷第11頁附89年5
    月3日調查筆錄）、證人彭原添證述（見89年度偵字第4337
    號卷第27頁附89年4月20日調查筆錄），並依據前揭扣案證
    物，足認被告庚○○、同案被告乙○○、同案被告丑○○、
    同案被告丁○○間，確有基於共同犯意聯絡，由盟士公司
    於87年度虛開發票予公霆公司，金額共計2百61萬9千4百
    元。
  (6)盟士公司虛開發票予得意通公司部分：
    參諸前開同案被告丑○○陳述（見89年度他字第286號卷第
    10頁附89年3月13日調查筆錄、89年度偵字第4337號卷第87
    頁附89年3月15日調查筆錄）、同案被告乙○○陳述（見89
    年度偵字第4337號卷第102頁附89年3月20日調查筆錄、第97
    頁附89 年3月21日調查筆錄），並依據前揭扣案證物，足認
    被告庚○○、同案被告乙○○、同案被告丑○○間，確有基
    於共同犯意聯絡，由盟士公司於87年度虛開發票予得意
    通公司，金額共計2百零2萬2千元。
  (7)盟士公司虛開發票予昱享公司部分：
    參諸前開同案被告丑○○陳述（見89年度他字第286號卷第
    10頁附89年3月13日調查筆錄、89年度偵字第4337號卷第88
    頁附89年3月15日調查筆錄）、同案被告乙○○陳述（見89
    年度偵字第4337號卷第102頁附89年3月20日調查筆錄、第97
    頁附89 年3月21日調查筆錄）、證人彭原添證述（見89年度
    偵字第4337號卷第27頁附89年4月20日調查筆錄），並依據
    前揭扣案證物，足認被告庚○○、同案被告乙○○、同案被
    告丑○○、同案被告曾德貴間，確有基於共同犯意聯絡，由
    盟士公司於87年度虛開發票予嘉澧公司，金額共計6百
    32萬9千6百50元。
  (8)盟士公司虛開發票予菱異公司部分：
    參諸前開被告庚○○陳述（見89年度偵字第4337號卷第202
    頁附89年5月19日調查筆錄、第252頁附89年5月23日偵查筆
    錄、第260頁附89年5月30日偵查筆錄）、同案被告丑○○陳
    述（見89年度他字第286號卷第10頁附89年3月13日調查筆錄
    、89年度偵字第4337號卷第88頁附89年3月15日調查筆錄）
    、同案被告乙○○陳述（見89年度偵字第4337號卷第102頁
    附89年3月20日調查筆錄、第97頁附89年3月21日調查筆錄）
    ，並依據前揭扣案證物，足認被告庚○○、同案被告乙○○
    、同案告丑○○間，確有基於共同犯意聯絡，由盟士公司
    於87年度虛開發票予菱異公司，金額共計2百32萬1千3百
    元。
  (9)盟士公司虛開發票予伯肯公司部分：
    參諸前開同案被告丑○○陳述（見89年度他字第286號卷第
    10頁附89年3月13日調查筆錄、89年度偵字第4337號卷第88
    頁附89年3月15日調查筆錄）、同案被告乙○○陳述（見89
    年度偵字第4337號卷第102頁附89年3月20日調查筆錄、第97
    頁附89 年3月21日調查筆錄）、證人鄧進福證述（見89年度
    偵字第4337號卷第34頁附89年4月20日調查筆錄、第43頁附
    89年4 月20日偵查筆錄）、證人彭原添證述（見89年度偵字
    第4337 號卷第27頁附89年4月20日調查筆錄），並依據前揭
    扣案證物，足認被告庚○○、同案被告乙○○、同案被告丑
    ○○、同案被告己○○間，確有基於共同犯意聯絡，由盟
    士公司於87年度虛開發票予伯肯公司，金額共計77萬1千
    元。
  18.全昕公司虛開發票部分（附表二-17.1）
  (1)全昕公司虛開發票情形：
    經查，全昕公司於87年度開立發票予嘉澧公司，金額共
    計1百零2萬4千4百50元等情；全昕公司於86、87年度開立
    發票予科隆公司，金額共計1千零97萬6千8百45元等情；
    全昕公司於87年度開立發票予台鶴公司，金額共計2百
    萬7千1百50元等情；全昕公司於86年度開立發票予瑞原
    公司，金額共計47萬7千元等情；全昕公司於86 、87年度
    開立發票予得意通公司，金額共計6百零4萬8 千3百60元
    等情；全昕公司於86、87年度開立發票予昱享公司，金
    額共計1千1百77萬7千零59元等情；全昕公司於87年度開
    立發票予俊澤公司，金額共計79萬2千8百元等情；全昕
    公司於86年度開立發票予昱瀚公司，金額共計1百79萬5千
    1百50元等情（詳見附表二-17.1所示），業經本院審閱卷附
    統一發票（銷項）查核清單、全昕公司87年3、4月進銷項紀
    錄、發票、全昕等公司進銷項明細、發票、往來傳真資料、
    全昕等公司循環開立發票分配表、全昕等公司進銷項發票金
    額分配表等件（證據出處詳見附表二- 17.2），核算屬實。
  (2)全昕公司虛開發票予嘉澧公司部分：
    參諸前開同案被告丑○○陳述（見89年度他字第286號卷第
    10頁附89年3月13日調查筆錄、89年度偵字第4337號卷第87
    頁附89年3月15日調查筆錄、89年度偵字第9812號卷第26頁
    附89 年5月23日調查筆錄）、同案被告乙○○陳述（見89年
    度偵字第4337號卷第102頁附89年3月20日調查筆錄、第97頁
    附89年3月21日調查筆錄）、證人吳文龍證述（見89年度偵
    字第4337號卷第36頁附89年4月20日調查筆錄）、證人甲○○證述（見89年度偵字第4337號卷第107頁附89年3月23日調
    查筆錄），並依據前揭扣案證物，足認被告庚○○、同案被
    告乙○○、同案被告丑○○間，確有基於共同犯意聯絡，由
    全昕公司於87年度虛開發票予嘉澧公司，金額共計1百
    零2萬4千4百50元。
  (3)全昕公司虛開發票予科隆公司部分：
    參諸前開同案被告丑○○陳述（見89年度他字第286號卷第
    10頁附89年3月13日調查筆錄、89年度偵字第4337號卷第87
    頁附89年3月15日調查筆錄、89年度偵字第9812號卷第26頁
    附89 年5月23日調查筆錄）、同案被告乙○○陳述（見89年
    度偵字第4337號卷第102頁附89年3月20日調查筆錄、第97頁
    附89年3月21日調查筆錄）、被告壬○○陳述（見89年度偵
    字第4337號卷第78頁附89年3月27日調查筆錄、89年偵字第
    9812 號卷第18頁附89年5月23日調查筆錄）、證人甲○○證
    述（見89年度偵字第4337號卷第107頁附89年3月23日調查筆
    錄），並依據前揭扣案證物，足認被告庚○○、同案被告乙○○、同案被告丑○○、被告壬○○、被告午○○、證人辛○○間，確有基於共同犯意聯絡，由全昕公司於87年度虛
    開發票予科隆公司，金額共計1千零97萬6千8百45元。
  (4)全昕公司虛開發票予台鶴公司部分：
    參諸前開同案被告丑○○陳述（見89年度他字第286號卷第
    10頁附89年3月13日調查筆錄、89年度偵字第4337號卷第87
    頁附89年3月15日調查筆錄、89年度偵字第9812號卷第26頁
    附89 年5月23日調查筆錄）、被告戊○○陳述（見89年度他
    字第286號卷第16頁附89年3月13日調查筆錄）、同案被告乙○○陳述（見89年度偵字第4337號卷第102頁附89年3月20日
    調查筆錄、第97頁附89年3月21日調查筆錄）、證人甲○○
    證述（見89年度偵字第4337號卷第107頁附89年3月23日調查
    筆錄），並依據前揭扣案證物，足認被告庚○○、同案被告
    乙○○、同案被告丑○○、被告戊○○間，確有基於共同犯
    意聯絡，由全昕公司於87年度虛開發票予台鶴公司，金
    額共計2百萬7千1百50元。
  (5)全昕公司虛開發票予瑞原公司部分：
    參諸前開同案被告乙○○陳述（見89年度偵字第4337號卷第
    102 頁附89年3月20日調查筆錄、第97頁附89年3月21日調查
    筆錄、89年度偵字第9812號卷第23頁附89年5月23日調查筆
    錄）、足認被告庚○○、同案被告乙○○間，確有基於共同
    犯意聯絡，由全昕公司於86年度虛開發票予瑞原公司，
    金額共計47萬7千元。
  (6)全昕公司虛開發票予得意通公司部分：
    參諸前開同案被告丑○○陳述（見89年度他字第286號卷第
    10頁附89年3月13日調查筆錄、89年度偵字第4337號卷第87
    頁附89年3月15日調查筆錄、89年度偵字第9812號卷第26頁
    附89 年5月23日調查筆錄）、同案被告乙○○陳述（見89年
    度偵字第4337號卷第102頁附89年3月20日調查筆錄、第97頁
    附89年3月21日調查筆錄）、證人甲○○證述（見89年度偵
    字第4337號卷第107頁附89年3月23日調查筆錄），並依據前
    揭扣案證物，足認被告庚○○、同案被告乙○○、同案被告
    丑○○間，確有基於共同犯意聯絡，由全昕公司於86、87
    年度虛開發票予得意通公司，金額共計6百零4萬8千3百60
    元。
  (7)全昕公司虛開發票予昱享公司部分：
    參諸前開同案被告丑○○陳述（見89年度他字第286號卷第
    10頁附89年3月13日調查筆錄、89年度偵字第4337號卷第87
    頁附89年3月15日調查筆錄、89年度偵字第9812號卷第26頁
    附89 年5月23日調查筆錄）、同案被告乙○○陳述（見89年
    度偵字第4337號卷第102頁附89年3月20日調查筆錄、第97頁
    附89年3月21日調查筆錄）、證人甲○○證述（見89年度偵
    字第4337號卷第107頁附89年3月23日調查筆錄）、證人辛○○證述（見89年度偵字第4337號卷第159頁附89年3月29日調
    查筆錄，並依據前揭扣案證物，足認被告庚○○、同案被告
    乙○○、同案被告丑○○、同案被告曾德貴間，確有基於共
    同犯意聯絡，由全昕公司於87年度虛開發票予昱享公司
    ，金額共計1 千1百77萬7千零59元。
  (8)全昕公司虛開發票予俊澤公司部分：
    參諸前開同案被告丑○○陳述（見89年度他字第286號卷第
    10頁附89年3月13日調查筆錄、89年度偵字第4337號卷第87
    頁附89年3月15日調查筆錄、89年度偵字第9812號卷第26頁
    附89 年5月23日調查筆錄）、同案被告乙○○陳述（見89年
    度偵字第4337號卷第102頁附89年3月20日調查筆錄、第97頁
    附89年3月21日調查筆錄），並依據前揭扣案證物，足認被
    告庚○○、同案被告乙○○、同案被告丑○○間，確有基於
    共同犯意聯絡，由全昕公司於87年度虛開發票予俊澤公
    司，金額共計79 萬2千8百元。
  (9)全昕公司虛開發票予昱瀚公司部分：
    參諸前開同案被告丑○○陳述（見89年度他字第286號卷第
    10頁附89年3月13日調查筆錄、89年度偵字第4337號卷第87
    頁附89年3月15日調查筆錄、89年度偵字第9812號卷第26頁
    附89 年5月23日調查筆錄）、同案被告乙○○陳述（見89年
    度偵字第4337號卷第102頁附89年3月20日調查筆錄、第97頁
    附89年3月21日調查筆錄）、證人辛○○證述（見89年度偵
    字第4337號卷第159頁附89年3月29日調查筆錄），並依據前
    揭扣案證物，足認被告庚○○、同案被告乙○○、同案被告
    曾德貴間，確有基於共同犯意聯絡，由全昕公司於86年度
    虛開發票予昱瀚公司，金額共計1百79萬5千1百50元。
  19.伯肯公司虛開發票部分（附表二-18.1）
  (1)伯肯公司虛開發票情形：
    經查，伯肯公司於87、88年度開立發票予嘉澧公司，金
    額共計1百71萬6千6百元等情；伯肯公司於87、88年度開
    立發票予威尼爾公司，金額共計5百62萬7千9百元等情；
    伯肯公司於87、88年度開立發票予廣埠公司，金額共計
    4百65萬1千8百元等情；伯肯公司於87、88年度開立發票
    予菱異公司，金額共計1百88萬6千元等情；伯肯公司於
    87、88年度開立發票予堪薩斯公司，金額共計2 百25萬1
    千2百元等情（詳見附表二-18.1所示），業經本院審閱卷附
    統一發票（銷項）查核清單、伯肯等公司進銷項明細表等件
    （證據出處詳見附表二-18.2），核算屬實。
  (2)伯肯公司虛開發票予嘉澧公司部分：
    參諸前開同案被告丑○○陳述（見89年度他字第286號卷第
    10頁附89年3月13日調查筆錄）、同案被告乙○○陳述（見
    89年度偵字第4337號卷第102頁附89年3月20日調查筆錄、第
    98頁附89年3月21日調查筆錄）、證人鄧進福證述（見89年
    度偵字第4337號卷第34頁附89年4月20日調查筆錄、第43頁
    附89年4月20日偵查筆錄），並依據前揭扣案證物，足認被
    告庚○○、同案被告乙○○、同案被告丑○○、同案被告己○○間，確有基於共同犯意聯絡，由伯肯公司於87、88年
    度虛開發票予嘉澧公司，金額共計1百71萬6千6百元。
  (3)伯肯公司虛開發票予威尼爾公司部分：
    參諸前開被告庚○○陳述（見89年度偵字第4337號卷第202
    頁附89年5月19日調查筆錄、第252頁附89年5月23日偵查筆
    錄、第260頁附89年5月30日偵查筆錄）、同案被告丑○○陳
    述（見89年度他字第286號卷第10頁附89年3月13日調查筆錄
    ）、同案被告乙○○陳述（見89年度偵字第4337號卷第102
    頁附89年3月20日調查筆錄、第98頁附89年3月21日調查筆錄
    ），並依據前揭扣案證物，足認被告庚○○、同案被告乙○○、同案被告丑○○、同案被告己○○間，確有基於共同犯
    意聯絡，由伯肯公司於87、88年度虛開發票予威尼爾公
    司，金額共計5百62萬7千9百元。
  (4)伯肯公司虛開發票予廣埠公司部分：
    參諸前開同案被告丑○○陳述（見89年度他字第286號卷第
    10頁附89年3月13日調查筆錄、89年度偵字第4337號卷第88
    頁附89年3月15日調查筆錄）、同案被告乙○○陳述（見89
    年度偵字第4337號卷第102頁附89年3月20日調查筆錄、第98
    頁附89 年3月21日調查筆錄），並依據前揭扣案證物，足認
    被告庚○○、同案被告乙○○、同案被告丑○○、同案被告
    己○○、證人甲○○間，確有基於共同犯意聯絡，由伯肯
    公司於87、88年度虛開發票予廣埠公司，金額共計4百65
    萬1千8百元。
  (5)伯肯公司虛開發票予菱異公司部分：
    參諸前開被告庚○○陳述（見89年度偵字第4337號卷第202
    頁附89年5月19日調查筆錄、第252頁附89年5月23日偵查筆
    錄、第260頁附89年5月30日偵查筆錄）、同案被告丑○○陳
    述（見89年度他字第286號卷第10頁附89年3月13日調查筆錄
    ）、同案被告乙○○陳述（見89年度偵字第4337號卷第102
    頁附89年3月20日調查筆錄、第98頁附89年3月21日調查筆錄
    ），並依據前揭扣案證物，足認被告庚○○、同案被告乙○○、同案被告丑○○、同案被告己○○間，確有基於共同犯
    意聯絡，由伯肯公司於87、88年度虛開發票予菱異公司
    ，金額共計1 百88萬6千元。
  (6)伯肯公司虛開發票予堪薩斯公司部分：
    參諸前開被告庚○○陳述（見89年度偵字第4337號卷第202
    頁附89年5月19日調查筆錄、第252頁附89年5月23日偵查筆
    錄、第260頁附89年5月30日偵查筆錄）、同案被告丑○○陳
    述（見89年度他字第286號卷第10頁附89年3月13日調查筆錄
    ）、同案被告乙○○陳述（見89年度偵字第4337號卷第102
    頁附89年3月20日調查筆錄、第98頁附89年3月21日調查筆錄
    ），並依據前揭扣案證物，足認被告庚○○、同案被告乙○○、同案被告丑○○、同案被告己○○間，確有基於共同犯
    意聯絡，由伯肯公司於87、88年度虛開發票予堪薩斯公
    司，金額共計2百25萬1千2百元。
  20.昱瀚公司虛開發票部分（附表二-19.1）
  (1)昱瀚公司虛開發票情形：
    經查，昱瀚公司於86、87年度開立發票予諾均公司，金
    額共計5 百零3 萬2 千4 百64元等情；昱瀚公司於86年度
    開立發票予威尼爾公司，金額共計1 百55萬3 千7 百68元
    等情；昱瀚公司於85、86年度開立發票予科隆公司，金
    額共計2 千9 百21萬7 千3 百元等情；昱瀚公司於86年度
    開立發票予大家豪公司，金額共計2 百66萬4 千6 百60元
    等情；昱瀚公司於86年度開立發票予得意通公司，金額
    共計14萬2 千元等情；昱瀚公司於85、86、87年度開立發
    票予昱享公司，金額共計3 百48萬9 千7 百61元等情；
    昱瀚公司於86年度開立發票予全昕公司，金額共計14萬4
    千元等情；昱瀚公司於85年度開立發票予堪薩斯公司，
    金額共計4 百45萬1 千5 百元等情（詳見附表二-19.1 所示
    ），業經本院審閱卷附統一發票（銷項）查核清單、昱瀚等
    公司銷貨紀錄、發票、昱瀚等公司進銷項明細、發票、往來
    傳真文件、昱瀚等公司進銷發票金額分配表等件（證據出處
    詳見附表二-19.2 ），核算屬實。
  (2)昱瀚公司虛開發票予諾均公司部分：
    參諸前開同案被告丑○○陳述（見89年度他字第286號卷第
    10頁附89年3月13日調查筆錄）、同案被告乙○○陳述（見
    89年度偵字第4337號卷第102頁附89年3月20日調查筆錄）、
    證人子○○證述（見89年度偵字第9812號卷第16頁附89年5
    月9日調查筆錄）、證人辛○○證述（見89年度偵字第4337
    號卷第159頁附89年3月29日調查筆錄），並依據前揭扣案證
    物，足認被告庚○○、同案被告乙○○、同案被告丑○○、
    同案被告曾德貴、證人子○○間，確有基於共同犯意聯絡，
    由昱瀚公司於86 、87年度虛開發票予諾均公司，金額
    共計5百零3萬2千4百64元。
  (3)昱瀚公司虛開發票予威尼爾公司部分：
    參諸前開被告庚○○陳述（見89年度偵字第4337號卷第202
    頁附89年5月19日調查筆錄、第252頁附89年5月23日偵查筆
    錄、第260頁附89年5月30日偵查筆錄）、同案被告丑○○陳
    述（見89年度他字第286號卷第10頁附89年3月13日調查筆錄
    ）、同案被告乙○○陳述（見89年度偵字第4337號卷第102
    頁附89年3月20日調查筆錄）、證人辛○○證述（見89年度
    偵字第4337號卷第159頁附89年3月29日調查筆錄），並依據
    前揭扣案證物，足認被告庚○○、同案被告乙○○、同案被
    告曾德貴間，確有基於共同犯意聯絡，由昱瀚公司於86年
    度虛開發票予威尼爾公司，金額共計1百55萬3千7百68元
    。
  (4)昱瀚公司虛開發票予科隆公司部分：
    參諸前開同案被告丑○○陳述（見89年度他字第286號卷第
    10頁附89年3月13日調查筆錄）、同案被告乙○○陳述（見
    89年度偵字第4337號卷第102頁附89年3月20日調查筆錄）、
    被告壬○○陳述（見89年度偵字第4337號卷第78頁附89年3
    月27日調查筆錄、89年度偵字第9812號卷第18頁附89年5月
    23日調查筆錄），並依據前揭扣案證物，足認被告庚○○、
    同案被告乙○○、同案被告曾德貴、被告壬○○、被告午○○、證人辛○○間，確有基於共同犯意聯絡，由昱瀚公司
    於85、86年度虛開發票予科隆公司，金額共計2千9百21萬
    7千3百元。
  (5)昱瀚公司虛開發票予大家豪公司部分：
    參諸前開同案被告乙○○陳述（見89年度偵字第4337號卷第
    102 頁附89年3月20日調查筆錄、第97頁附89年3月21日調查
    筆錄）、證人辛○○證述（見89年度偵字第4337號卷第159
    頁附89年3月29日調查筆錄），並依據前揭扣案證物，足認
    被告庚○○、同案被告乙○○、同案被告曾德貴、同案被告
    朱友龍間，確有基於共同犯意聯絡，由昱瀚公司於86年度
    虛開發票予大家豪公司，金額共計2百66萬4千6百60元。
  (6)昱瀚公司虛開發票予得意通公司部分：
    參諸前開同案被告乙○○陳述（見89年度偵字第4337號卷第
    102 頁附89年3月20日調查筆錄），並依據前揭扣案證物，
    足認被告庚○○、同案被告乙○○、同案被告丑○○、同案
    被告曾德貴間，確有基於共同犯意聯絡，由昱瀚公司於86
    年度虛開發票予得意通公司，金額共計14萬2千元。
  (7)昱瀚公司虛開發票予昱享公司部分：
    參諸前開同案被告丑○○陳述（見89年度他字第286號卷第1
    0頁附89年3月13日調查筆錄）、同案被告乙○○陳述（見89
    年度偵字第4337號卷第102頁附89年3月20日調查筆錄）、證
    人辛○○證述（見89年度偵字第4337號卷第159頁附89年3
    月29日調查筆錄），並依據前揭扣案證物，足認被告庚○○
    、同案被告乙○○、同案被告丑○○、同案被告曾德貴間，
    確有基於共同犯意聯絡，由昱瀚公司於85、86、87年度虛
    開發票予昱享公司，金額共計3百48萬9千7百61元。
  (8)昱瀚公司虛開發票予全昕公司部分：
    參諸前開同案被告丑○○陳述（見89年度他字第286號卷第
    10頁附89年3月13日調查筆錄、89年度偵字第4337號卷第87
    頁附89年3月15日調查筆錄、89年度偵字第9812號偵查卷第
    26頁附89年5月23日調查筆錄）、同案被告乙○○陳述（見
    89年度偵字第4337號卷第102頁附89年3月20日調查筆錄）、
    證人辛○○證述（見89年度偵字第4337號卷第159頁附89年3
    月29 日調查筆錄），並依據前揭扣案證物，足認被告庚○○、同案被告乙○○、同案被告丑○○、同案被告曾德貴間
    ，確有基於共同犯意聯絡，由昱瀚公司於86年度虛開發票
    予全昕公司，金額共計14萬4千元。
  (9)昱瀚公司虛開發票予堪薩斯公司部分：
    參諸前開被告庚○○陳述（見89年度偵字第4337號卷第202
    頁附89年5月19日調查筆錄、第252頁附89年5月23日偵查筆
    錄、第260頁附89年5月30日偵查筆錄）、同案被告丑○○陳
    述（見89年度他字第286號卷第10頁附89年3月13日調查筆錄
    ）、同案被告乙○○陳述（見89年度偵字第4337號卷第102
    頁附89年3月20日調查筆錄）、證人辛○○證述（見89年度
    偵字第4337號卷第159頁附89年3月29日調查筆錄），並依據
    前揭扣案證物，足認被告庚○○、同案被告乙○○、同案被
    告曾德貴間，確有基於共同犯意聯絡，由昱瀚公司於85年
    度虛開發票予堪薩斯公司，金額共計4百45萬1千5百元。
  巨旻公司虛開發票部分（附表二-20.1）
  (1)巨旻公司虛開發票情形：
    經查，巨旻公司於88年度開立發票予嘉澧公司，金額共
    計1 千2 百零4 萬8 千8 百60元等情；巨旻公司於87年度
    開立發票予科隆公司，金額共計10萬1 千6 百65元等情；
    巨旻公司於88年度開立發票予台鶴公司，金額共計5 百
    31萬7 千5 百70元等情；巨旻公司於88年度開立發票予
    菱異公司，金額共計4 百49萬3 千2 百元等情；巨旻公司
    於88年度開立發票予伯肯公司，金額共計84萬元等情；
    巨旻公司於88年度開立發票予堪薩斯公司，金額共計86萬
    4 千2 百元等情；巨旻公司於87、88年度開立發票予超
    鋒公司，金額共計6 百17萬6 千3 百元等情（詳見附表二-
    20.1所示），業經本院審閱卷附統一發票（銷項）查核清單
    、巨旻公司88年度進銷項發票、明細、巨旻公司與各公司間
    往來傳真資料、巨旻公司銷貨單等件（證據出處詳見附表二
    -20.2 ）， 核算屬實。
  (2)巨旻公司虛開發票予嘉澧公司部分：
    參諸前開被告庚○○陳述（見89年度他字第286號卷第8頁附
    89年3月13日調查筆錄、89年度偵字第4337號卷第202頁附89
    年5月19日調查筆錄、第252頁附89年5月23日偵查筆錄、第
    260頁附89年5月30日偵查筆錄）、同案被告丑○○陳述（見
    89年度他字第286號卷第10頁附89年3月13日調查筆錄、89年
    度偵字第4337號卷第87頁附89年3月15日調查筆錄）、同案
    被告乙○○陳述（見89年度偵字第4337號卷第98頁附89年3
    月21日調查筆錄）、證人甲○○證述（見89年度偵字第4337
    號卷第107頁附89年3月23日調查筆錄），並依據前揭扣案證
    物，足認被告庚○○、同案被告丑○○間，確有基於共同犯
    意聯絡，由巨旻公司於88年度虛開發票予嘉澧公司，金
    額共計1千2百零4萬8千8百60元。
  (3)巨旻公司虛開發票予科隆公司部分：
    參諸前開同案被告丑○○陳述（見89年度他字第286號卷第
    10頁附89年3月13日調查筆錄、89年度偵字第4337號卷第87
    頁附89年3月15日調查筆錄）、證人甲○○證述（見89年度
    偵字第4337號卷第107頁附89年3月23日調查筆錄），並依據
    前揭扣案證物，足認被告庚○○、同案被告丑○○間，確有
    基於共同犯意聯絡，由巨旻公司於87年度虛開發票予科
    隆公司，金額共計10萬1千6百65元。
  (4)巨旻公司虛開發票予台鶴公司部分：
    參諸前開同案被告丑○○陳述（見89年度他字第286號卷第
    10頁附89年3月13日調查筆錄、89年度偵字第4337號卷第87
    頁附89年3月15日調查筆錄）、被告戊○○陳述（見89年度
    他字第286號卷第16頁附89年3月13日調查筆錄）、證人甲○○證述（見89年度偵字第4337號卷第107頁附89年3月23日調
    查筆錄），並依據前揭扣案證物，足認被告庚○○、同案被
    告丑○○、被告戊○○間，確有基於共同犯意聯絡，由巨
    旻公司於88年度虛開發票予台鶴公司，金額共計5百31萬7
    千5百70元。
  (5)巨旻公司虛開發票予菱異公司部分：
    參諸前開被告庚○○陳述（見89年度他字第286號卷第8頁附
    89年3月13日調查筆錄、89年度偵字第4337號卷第202頁附89
    年5月19日調查筆錄、第252頁附89年5月23日偵查筆錄、第
    260頁附89年5月30日偵查筆錄）、同案被告丑○○陳述（見
    89年度他字第286號卷第10頁附89年3月13日調查筆錄、89年
    度偵字第4337號卷第87頁附89年3月15日調查筆錄），並依
    據前揭扣案證物，足認被告庚○○、同案被告丑○○間，確
    有基於共同犯意聯絡，由巨旻公司於88年度虛開發票予
    菱異公司，金額共計4百49萬3千2百元。
  (6)巨旻公司虛開發票予伯肯公司部分：
    參諸前開同案被告丑○○陳述（見89年度他字第286號卷第
    10頁附89年3月13日調查筆錄、89年度偵字第4337號卷第87
    頁附89年3月15日調查筆錄）、證人鄧進福證述（見89年度
    偵字第4337號卷第34頁附89年4月20日調查筆錄、第43頁附
    89年4月20日偵查筆錄），並依據前揭扣案證物，足認被告
    庚○○、同案被告丑○○、同案被告己○○間，確有基於共
    同犯意聯絡，由巨旻公司於88年度虛開發票予伯肯公司
    ，金額共計84 萬元。
  (7)巨旻公司虛開發票予堪薩斯公司部分：
    參諸前開被告庚○○陳述（見89年度他字第286號卷第8頁附
    89年3月13日調查筆錄、89年度偵字第4337號卷第202頁附89
    年5月19日調查筆錄、第252頁附89年5月23日偵查筆錄、第
    260頁附89年5月30日偵查筆錄）、同案被告丑○○陳述（見
    89年度他字第286號卷第10頁附89年3月13日調查筆錄、89年
    度偵字第4337號卷第87頁附89年3月15日調查筆錄），並依
    據前揭扣案證物，足認被告庚○○、同案被告丑○○間，確
    有基於共同犯意聯絡，由巨旻公司於88年度虛開發票予
    堪薩斯公司，金額共計86萬4千2百元。
  (8)巨旻公司虛開發票予超鋒公司部分：
    參諸前開同案被告丑○○陳述（見89年度他字第286號卷第
    10頁附89年3月13日調查筆錄、89年度偵字第4337號卷第87
    頁附89年3月15日調查筆錄）、被告辰○○陳述（見89年度
    偵字第9812號卷第92頁附89年5月31日調查筆錄），並依據
    前揭扣案證物，足認被告庚○○、同案被告丑○○、被告辰
    ○○間，確有基於共同犯意聯絡，由巨旻公司於87、88年
    度虛開發票予超鋒公司，金額共計6百17萬6千3百元。
  富筑公司虛開發票部分（附表二-21.1）
  (1)富筑公司虛開發票情形：
    經查，富筑公司於87年度開立發票予科隆公司，金額共
    計2 百99萬9 千元等情；富筑公司於87年度開立發票予
    得意通公司，金額共計2 百萬零7 百元等情；富筑公司於
    87年度開立發票予全昕公司，金額共計1 百零1 萬3 千5
    百50元等情（詳見附表二-21.1 所示），業經本院審閱卷附
    統一發票（銷項）查核清單、富筑等公司進銷項紀錄表、
    排製草稿、富筑等公司循環開立發票分配表等件（證據出處
    詳見附表二-21.2）， 核算屬實。
  (2)富筑公司虛開發票予科隆公司部分：
    參諸前開同案被告丑○○陳述（見89年度他字第286號卷第
    10頁附89年3月13日調查筆錄）、同案被告乙○○陳述（見
    89年度偵字第4337號卷第102頁附89年3月20日調查筆錄）、
    被告壬○○陳述（見89年度偵字第4337號卷第78頁附89年3
    月27日調查筆錄、89年度偵字第9812號卷第18頁附89年5月
    23日調查筆錄）、證人甲○○證述（見89年度偵字第4337號
    卷第10 7頁附89年3月23日調查筆錄），並依據前揭扣案證
    物，足認被告庚○○、同案被告乙○○、同案被告丑○○、
    被告壬○○、被告午○○、證人辛○○間，確有基於共同犯
    意聯絡，由富筑公司於87年度虛開發票予科隆公司，金
    額共計2百99萬9千元。
  (3)富筑公司虛開發票予得意通公司部分：
    參諸前開同案被告丑○○陳述（見89年度他字第286號卷第
    10頁附89年3月13日調查筆錄、89年度偵字第4337號卷第87
    頁附89年3月15日調查筆錄）、同案被告乙○○陳述（見89
    年度偵字第4337號卷第102頁附89年3月20日調查筆錄、第99
    頁附89 年3月21日調查筆錄）、證人甲○○證述（見89年度
    偵字第4337號卷第107頁附89年3月23日調查筆錄），並依據
    前揭扣案證物，足認被告庚○○、同案被告乙○○、同案被
    告丑○○間，確有基於共同犯意聯絡，由富筑公司於87年
    度虛開發票予得意通公司，金額共計2百萬零7百元。
  (4)富筑公司虛開發票予全昕公司部分：
    參諸前開同案被告丑○○陳述（見89年度他字第286號卷第
    10頁附89年3月13日調查筆錄、89年度偵字第4337號卷第87
    頁附89年3月15日調查筆錄、89年度偵字第9812號卷第26頁
    附89 年5月23日調查筆錄）、同案被告乙○○陳述（見89年
    度偵字第4337號卷第102頁附89年3月20日調查筆錄、第99頁
    附89年3月21日調查筆錄）、證人甲○○證述（見89年度偵
    字第4337號卷第107頁附89年3月23日調查筆錄），並依據前
    揭扣案證物，足認被告庚○○、同案被告乙○○、同案被告
    丑○○間，確有基於共同犯意聯絡，由富筑公司於87年度
    虛開發票予全昕公司，金額共計1百零1萬3千5百50元。
  堪薩斯公司虛開發票部分（附表二-22.1）
  (1)堪薩斯公司虛開發票情形：
    經查，堪薩斯公司於86、87、88年度開立發票予諾均公
    司，金額共計3 千零74萬6 百零5 元等情；堪薩斯公司於
    87、88年度開立發票予凡塞斯公司，金額共計74萬5 千9
    百元等情；堪薩斯公司於86、87、88年度開立發票予威
    尼爾公司，金額共計1 千3 百56萬6 千8 百45元等情；堪
    薩斯公司於87、88年度開立發票予諾金公司，金額共計4
    百29萬8 千元等情；堪薩斯公司於87、88年度開立發票予
    廣埠公司，金額共計5 百22萬4 千1 百50元等情；堪薩
    斯公司於85年度開立發票予科隆公司，金額共計1 千3 百
    28萬3 千零50元等情；堪薩斯公司於86年度開立發票予
    大家豪公司，金額共計85萬6 千元等情；堪薩斯公司於86
    、87年度開立發票予公霆公司，金額共計1 百40萬5 千9
    百82元等情；堪薩斯公司於86年度開立發票予得意通公
    司，金額共計14萬2 千元等情；堪薩斯公司於85、86年度
    開立發票予昱享公司，金額共計6 百46萬6 千5 百元等情
    ；堪薩斯公司於87年度開立發票予盟士公司，金額共計
    2 百99萬7 千4 百元等情；堪薩斯公司於86、87年度開立
    發票予全昕公司，金額共計3 百零6 萬4 千元等情；堪
    薩斯公司於86年度開立發票予昱瀚公司，金額共計8 萬6
    千7 百元等情；堪薩斯公司於86年度開立發票予科上公
    司，金額共計6 百零7 萬4 千4 百96元等情；堪薩斯公司
    於87年度開立發票予超鋒公司，金額共計2 百23萬4 千9
    百50元等情（詳見附表二-22.1 所示），業經本院審閱卷附
    統一發票（銷項）查核清單、堪薩斯等公司進銷項明細表、
    堪薩斯等公司銷貨紀錄、發票、堪薩斯等公司進銷項紀錄表
    、排製草稿、堪薩斯等公司進銷項明細、發票、往來傳真文
    件、堪薩斯等公司銷項進項金額電腦統計表、堪薩斯等公司
    循環開立發票金額統計表等件（證據出處詳見附表二-22.2
    ），核算屬實。
  (2)堪薩斯公司虛開發票予諾均公司部分：
    參諸前開被告庚○○陳述（見89年度偵字第4337號卷第202
    頁附89年5月19日調查筆錄、第252頁附89年5月23日偵查筆
    錄、第260頁附89年5月30日偵查筆錄）、同案被告丑○○陳
    述（見89年度他字第286號卷第10頁附89年3月13日調查筆錄
    ）、同案被告乙○○陳述（見89年度偵字第4337號卷第102
    頁附89年3月20日調查筆錄）、同案被告卯○○陳述（見89
    年度偵字第4337號卷第61頁附89年4月6日調查筆錄）、證人
    甲○○證述（見89年度偵字第4337號卷第107頁附89年3月23
    日調查筆錄）、證人辛○○證述（見89年度偵字第4337號卷
    第159頁附89年3月29日調查筆錄），並依據前揭扣案證物，
    足認被告庚○○、同案被告乙○○、同案被告丑○○、證人
    子○○間，確有基於共同犯意聯絡，由堪薩斯公司於86、
    87、88年度虛開發票予諾均公司，金額共計3千零74萬6百
    零5元。
  (3)堪薩斯公司虛開發票予凡塞斯公司部分：
    參諸前開同案被告丑○○陳述（見89年度他字第286號卷第
    10頁附89年3月13日調查筆錄）、同案被告乙○○陳述（見
    89年度偵字第4337號卷第102頁附89年3月20日調查筆錄）、
    證人林宗明證述（見89年度偵字第4337號卷第39頁附89年4
    月20日調查筆錄、第44頁附89年4月20日偵查筆錄）、證人
    甲○○證述（見89年度偵字第4337號卷第107頁附89年3月23
    日調查筆錄），並依據前揭扣案證物，足認被告庚○○、同
    案被告乙○○、同案被告丑○○間，確有基於共同犯意聯絡
    ，由堪薩斯公司於87、88年度虛開發票予凡塞斯公司，
    金額共計74萬5千9百元。
  (4)堪薩斯公司虛開發票予威尼爾公司部分：
    參諸前開被告庚○○陳述（見89年度偵字第4337號卷第202
    頁附89年5月19日調查筆錄、第252頁附89年5月23日偵查筆
    錄、第260頁附89年5月30日偵查筆錄）、同案被告丑○○陳
    述（見89年度他字第286號卷第10頁附89年3月13日調查筆錄
    ）、同案被告乙○○陳述（見89年度偵字第4337號卷第102
    頁附89年3月20日調查筆錄、同卷第97頁附89年3月21日調查
    筆錄）、證人辛○○證述（見89年度偵字第4337號卷第159
    頁附89年3月29日調查筆錄），並依據前揭扣案證物，足認
    被告庚○○、同案被告乙○○、同案被告丑○○間，確有基
    於共同犯意聯絡，由堪薩斯公司於86、87、88年度虛開發
    票予威尼爾公司，金額共計1千3百56萬6千8百45元。
  (5)堪薩斯公司虛開發票予諾金公司部分：
    參諸前開同案被告丑○○陳述（見89年度他字第286號卷第
    10頁附89年3月13日調查筆錄）、同案被告乙○○陳述（見
    89年度偵字第4337號卷第102頁附89年3月20日調查筆錄）、
    同案被告羅正雄陳述（見89年度偵字第4337號卷第64頁附89
    年4月7日調查筆錄）、證人甲○○證述（見89年度偵字第
    4337號卷第107頁附89年3月23日調查筆錄），並依據前揭扣
    案證物，足認被告庚○○、同案被告乙○○、同案被告丑○○間，確有基於共同犯意聯絡，由堪薩斯公司於87、88年
    度虛開發票予諾金公司，金額共計4百29萬8千元。
  (6)堪薩斯公司虛開發票予廣埠公司部分：
    參諸前開被告庚○○陳述（見89年度偵字第4337號卷第202
    頁附89年5月19日調查筆錄）、同案被告丑○○陳述（見89
    年度他字第286號卷第10頁附89年3月13日調查筆錄、89年度
    偵字第4337號卷第88頁附89年3月15日調查筆錄）、同案被
    告乙○○陳述（見89年度偵字第4337號卷第102頁附89年3月
    20日調查筆錄、第97頁附89年3月21日調查筆錄）、同案被
    告花初麟陳述（見89年度偵字第4337號卷第67頁附89年4月7
    日調查筆錄）、證人甲○○證述（見89年度偵字第4337號卷
    第106 頁附89年3月23日調查筆錄）、證人辛○○證述（見
    89年度偵字第4337號卷第159頁附89年3月29日調查筆錄），
    並依據前揭扣案證物，足認被告庚○○、同案被告乙○○、
    同案被告丑○○、證人甲○○間，確有基於共同犯意聯絡，
    由堪薩斯公司於87、88年度虛開發票予廣埠公司，金額
    共計5百22萬4千1百50元。
  (7)堪薩斯公司虛開發票予科隆公司部分：
    參諸前開被告庚○○陳述（見89年度偵字第4337號卷第202
    頁附89年5月19日調查筆錄、第252頁附89年5月23日偵查筆
    錄、第260頁附89年5月30日偵查筆錄）、同案被告丑○○陳
    述（見89年度他字第286號卷第10頁附89年3月13日調查筆錄
    ）、同案被告乙○○陳述（見89年度偵字第4337號卷第102
    頁附89年3月20日調查筆錄）、同案被告卯○○陳述（見89
    年度偵字第4337號卷第61頁附89年4月6日調查筆錄）、被告
    壬○○陳述（見89年度偵字第4337號卷第78頁附89年3月27
    日調查筆錄、89年度偵字第9812號卷第18頁附89年5月23日
    偵查筆錄）、證人甲○○證述（見89年度偵字第4337號卷第
    107 頁附89年3月23日調查筆錄），並依據前揭扣案證物，
    足認被告庚○○、同案被告乙○○、被告壬○○、被告午○○、證人辛○○間，確有基於共同犯意聯絡，由堪薩斯公
    司於85年度虛開發票予科隆公司，金額共計1千3百28萬3
    千零50 元。
  (8)堪薩斯公司虛開發票予大家豪公司部分：
    參諸前開同案被告乙○○陳述（見89年度偵字第4337號卷第
    102 頁附89年3月20日調查筆錄、第97頁附89年3月21日調查
    筆錄）、證人辛○○證述（見89年度偵字第4337號卷第159
    頁附89年3月29日調查筆錄），並依據前揭扣案證物，足認
    被告庚○○、同案被告乙○○、同案被告朱友龍間，確有基
    於共同犯意聯絡，由堪薩斯公司於86年度虛開發票予大
    家豪公司，金額共計85萬6千元。
  (9)堪薩斯公司虛開發票予公霆公司部分：
    參諸前開同案被告丑○○陳述（見89年度他字第286號卷第
    10頁附89年3月13日調查筆錄）、同案被告乙○○陳述（見
    89年度偵字第4337號卷第102頁附89年3月20日調查筆錄）、
    同案被告黃清治陳述（見89年度偵字第4337號卷第165頁附
    89年4月28 日調查筆錄）、同案被告丁○○陳述（見89年度
    偵字第9812號卷第11頁附89年5月3日調查筆錄），並依據前
    揭扣案證物，足認被告庚○○、同案被告乙○○、同案被告
    丑○○、同案被告丁○○間，確有基於共同犯意聯絡，由
    堪薩斯公司於86、87年度虛開發票予公霆公司，金額共計
    1百40萬5千9百82元。
  (10)堪薩斯公司虛開發票予得意通公司部分：
    參諸前開被告庚○○陳述（見89年度偵字第4337號卷第202
    頁附89年5月19日調查筆錄、第252頁附89年5月23日偵查筆
    錄、第260頁附89年5月30日偵查筆錄）、同案被告丑○○陳
    述（見89年度他字第286號卷第10頁附89年3月13日調查筆錄
    、89年度偵字第4337號卷第87頁附89年3月15日調查筆錄）
    、同案被告乙○○陳述（見89年度偵字第4337號卷第102頁
    附89年3月20日調查筆錄）、證人甲○○證述（見89年度偵
    字第4337號卷第107頁附89年3月23日調查筆錄），並依據前
    揭扣案證物，足認被告庚○○、同案被告乙○○、同案被告
    丑○○間，確有基於共同犯意聯絡，由堪薩斯公司於86年
    度虛開發票予得意通公司，金額共計14萬2千元。
  堪薩斯公司虛開發票予昱享公司部分：
    參諸前開被告庚○○陳述（見89年度偵字第4337號卷第202
    頁附89年5月19日調查筆錄、第252頁附89年5月23日偵查筆
    錄、第260頁附89年5月30日偵查筆錄）、同案被告丑○○陳
    述（見89年度他字第286號卷第10頁附89年3月13日調查筆錄
    ）、同案被告乙○○陳述（見89年度偵字第4337號卷第102
    頁附89年3月20日調查筆錄）、證人甲○○證述（見89年度
    偵字第4337號卷第107頁附89年3月23日調查筆錄）、證人辛○○證述（見89年度偵字第4337號卷第159頁附89年3月29
    日調查筆錄），並依據前揭扣案證物，足認被告庚○○、同
    案被告乙○○、同案被告曾德貴間，確有基於共同犯意聯絡
    ，由堪薩斯公司於85、86年度虛開發票予昱享公司，金
    額共計6百46萬6千5百元。
  堪薩斯公司虛開發票予盟士公司部分：
    參諸前開同案被告丑○○陳述（見89年度他字第286號卷第
    10頁附89年3月13日調查筆錄）、同案被告乙○○陳述（見
    89年度偵字第4337號卷第102頁附89年3月20日調查筆錄、第
    97頁附89年3月21日調查筆錄）、同案被告彭原添陳述（見
    89年度偵字第4337號卷第27頁附89年4月20日調查筆錄）、
    證人甲○○證述（見89年度偵字第4337號卷第107頁附89年3
    月23日調查筆錄），並依據前揭扣案證物，足認被告庚○○
    、同案被告乙○○、同案被告丑○○間，確有基於共同犯意
    聯絡，由堪薩斯公司於87年度虛開發票予盟士公司，金
    額共計2百99萬7 千4百元。
  堪薩斯公司虛開發票予全昕公司部分：
    參諸前開同案被告丑○○陳述（見89年度他字第286號卷第
    10頁附89年3月13日調查筆錄、89年度偵字第4337號卷第87
    頁附89年3月15日調查筆錄、89年度偵字第9812號卷第26頁
    附89 年5月23日調查筆錄）、同案被告乙○○陳述（見89年
    度偵字第4337號卷第102頁附89年3月20日調查筆錄、第99頁
    附89年3月15日調查筆錄）、證人甲○○證述（見89年度偵
    字第4337號卷第107頁附89年3月23日調查筆錄）、證人吳文
    龍證述（見89年度偵字第4337號卷第36頁附89年4月20日調
    查筆錄）、證人辛○○證述（見89年度偵字第4337號卷第
    159 頁附89年3月29日調查筆錄），並依據前揭扣案證物，
    足認被告庚○○、同案被告乙○○、同案被告丑○○間，確
    有基於共同犯意聯絡，由堪薩斯公司於86、87年度虛開發
    票予全昕公司，金額共計3百零6萬4千元。
  堪薩斯公司虛開發票予昱瀚公司部分：
    參諸前開被告庚○○陳述（見89年度偵字第4337號卷第202
    頁附89年5月19日調查筆錄、第252頁附89年5月23日偵查筆
    錄、第260頁附89年5月30日偵查筆錄）、同案被告丑○○陳
    述（見89年度他字第286號卷第10頁附89年3月13日調查筆錄
    ）、同案被告乙○○陳述（見89年度偵字第4337號卷第102
    頁附89年3月20日調查筆錄）、證人辛○○證述（見89年度
    偵字第4337號卷第159頁附89年3月29日調查筆錄），並依據
    前揭扣案證物，足認被告庚○○、同案被告乙○○、同案被
    告曾德貴間，確有基於共同犯意聯絡，由堪薩斯公司於86
    年度虛開發票予昱瀚公司，金額共計8萬6千7百元。
  堪薩斯公司虛開發票予科上公司部分：
    參諸前開同案被告丑○○陳述（見89年度他字第286號卷第
    10頁附89年3月13日調查筆錄、89年度偵字第4337號卷第87
    頁附89年3月15日調查筆錄、89年度偵字第9812號卷第26頁
    附89 年5月23日調查筆錄）、同案被告乙○○陳述（見89年
    度偵字第4337號卷第102頁附89年3月20日調查筆錄），並依
    據前揭扣案證物，足認被告庚○○、同案被告乙○○、同案
    被告丑○○間，確有基於共同犯意聯絡，由堪薩斯公司於
    86年度虛開發票予科上公司，金額共計6百零7萬4千4百96
    元。
  堪薩斯公司虛開發票予超鋒公司部分：
    參諸前開同案被告丑○○陳述（見89年度他字第286號卷第
    10頁附89年3月13日調查筆錄、89年度偵字第4337號卷第87
    頁附89年3月15日調查筆錄）、被告辰○○陳述（見89年度
    偵字第9812號卷第92頁附89年5月31日調查筆錄），並依據
    前揭扣案證物，足認被告庚○○、同案被告乙○○、同案被
    告丑○○、被告辰○○間，確有基於共同犯意聯絡，由堪
    薩斯公司於87 年度虛開發票予超鋒公司，金額共計2百23
    萬4千9百50 元。
  達暉公司虛開發票部分（附表二-23.1）
  (1)達暉公司虛開發票情形：
    經查，達暉公司於87年度開立發票予諾均公司，金額共
    計5 百67萬4 千8 百60元等情；達暉公司於87年度開立發
    票予廣埠公司，金額共計2 百30萬3 千元等情；達暉公
    司於86、87年度開立發票予公霆公司，金額共計5 百30萬
    4 千3 百70元等情；達暉公司於86、87年度開立發票予
    領袖公司，金額共計3 千2 百22萬7 千8 百元等情（詳見附
    表二-23.1 所示），業經本院審閱卷附統一發票（銷項）查
    核清單、領袖公司統一發票查核清單等件（證據出處詳見附
    表二-23.2 ），核算屬實。
  (2)達暉公司虛開發票予諾均公司部分：
    參諸前開同案被告丑○○陳述（見89年度他字第286號卷第
    10頁附89年3月13日調查筆錄）、同案被告乙○○陳述（見
    89年度偵字第4337號卷第102頁附89年3月20日調查筆錄、同
    卷第98 頁附89年3月21日調查筆錄）、同案被告丁○○陳述
    （見89年度偵字第9812號卷第11頁附89年5月3日調查筆錄）
    ，並依據前揭扣案證物，足認被告庚○○、同案被告乙○○
    、同案被告丑○○、同案被告丁○○、證人子○○間，確有
    基於共同犯意聯絡，由達暉公司於87年度虛開發票予諾
    均公司，金額共計5百67萬4千8百60元。
  (3)達暉公司虛開發票予廣埠公司部分：
    參諸前開同案被告丑○○陳述（見89年度他字第286號卷第
    10頁附89年3月13日調查筆錄、89年度偵字第4337號卷第88
    頁附89年3月15日調查筆錄）、同案被告乙○○陳述（見89
    年度偵字第4337號卷第102頁附89年3月20日調查筆錄、第98
    頁附89 年3月21日調查筆錄）、同案被告丁○○陳述（見89
    年度偵字第9812號卷第11頁附89年5月3日調查筆錄），並依
    據前揭扣案證物，足認被告庚○○、同案被告乙○○、同案
    被告丑○○、同案被告丁○○、證人甲○○間，確有基於共
    同犯意聯絡，由達暉公司於87年度虛開發票予廣埠公司
    ，金額共計2百30萬3 千元。
  (4)達暉公司虛開發票予公霆公司部分：
    參諸前開同案被告丑○○陳述（見89年度他字第286號卷第
    10頁附89年3月13日調查筆錄、89年度偵字第4337號卷第88
    頁附89年3月15日調查筆錄）、同案被告乙○○陳述（見89
    年度偵字第4337號卷第102頁附89年3月20日調查筆錄、第98
    頁附89 年3月21日調查筆錄）、同案被告丁○○陳述（見89
    年度偵字第9812號卷第11頁附89年5月3日調查筆錄）、同案
    被告黃清治陳述（見89年度偵字第4337號卷第165頁附89年4
    月28日調查筆錄），並依據前揭扣案證物，足認被告庚○○
    、同案被告乙○○、同案被告丑○○、同案被告丁○○間，
    確有基於共同犯意聯絡，由達暉公司於87年度虛開發票予
    公霆公司，金額共計5 百30萬4千3百70元。
  (5)達暉公司虛開發票予領袖公司部分：
    參諸前開證人歐志煌證述（見89年度偵緝字第1213號卷第15
    頁附89年7月19日偵查筆錄、第20頁附89年7月31日偵查筆錄
    ）、證人謝榮仁證述（見90年度他字第1245號卷第22頁附90
    年1月19日偵查筆錄）、證人古嘉麗證述（見90年度他字第
    1245號卷第67頁附90年8月15日偵查筆錄）、證人林京瑩證
    述（見90年度他字第1245號卷第67頁附90年8月15日偵查筆
    錄），並依據前揭扣案證物，足認同案被告丁○○確有基於
    概括犯意，由達暉公司於86、87年度虛開發票予領袖公
    司，金額共計3千2百22萬7千8百元。
  科上公司虛開發票部分（附表二-24.1）
  (1)科上公司虛開發票情形：
    經查，科上公司於86年度開立發票予諾均公司，金額共
    計1千1百75萬1千4百50元等情；科上公司於86年度開立發
    票予威尼爾公司，金額共計3百零5萬3千4百75元等情；
    科上公司於85年度開立發票予科隆公司，金額共計1千零
    61萬1千9百元等情；科上公司於86年度開立發票予得意
    通公司，金額共計6百零5萬9千6百元等情；科上公司於85
    、86年度開立發票予俊澤公司，金額共計2百72萬1千5百
    30元等情；科上公司於86年度開立發票予全昕公司，金
    額共計1百84萬2千7百元等情；科上公司於85、86年度開
    立發票予超鋒公司，金額共計5百89 萬1千4百50元等情（
    詳見附表二-24.1所示），業經本院審閱卷附統一發票（銷
    項）查核清單、科上等公司銷貨紀錄、發票、科上等公司進
    銷貨明細、發票、往來傳真文件、科上等公司進銷項發票統
    計資料、科上等公司開立之發票及影本等件（證據出處詳見
    附表二-24.2），核算屬實。
  (2)科上公司虛開發票予諾均公司部分：
    參諸前開同案被告丑○○陳述（見89年度他字第286號卷第
    10頁附89年3月13日調查筆錄、89年度偵字第4337號卷第87
    頁附89年3月15日調查筆錄、89年度偵字第9812號卷第26頁
    附89 年5月23日調查筆錄）、同案被告乙○○陳述（見89年
    度偵字第4337號卷第102頁附89年3月20日調查筆錄），並依
    據前揭扣案證物，足認被告庚○○、同案被告乙○○、同案
    被告丑○○、證人子○○間，確有基於共同犯意聯絡，由
    科上公司於86年度虛開發票予諾均公司，金額共計1千1百
    75萬1千4百50元。
  (3)科上公司虛開發票予威尼爾公司部分：
    參諸前開被告庚○○陳述（見89年度偵字第4337號卷第202
    頁附89年5月19日調查筆錄、第252頁附89年5月23日偵查筆
    錄、第260頁附89年5月30日偵查筆錄）、同案被告丑○○陳
    述（見89年度他字第286號卷第10頁附89年3月13日調查筆錄
    、89年度偵字第4337號卷第87頁附89年3月15日調查筆錄、
    89年度偵字第9812號卷第26頁附89年5月23日調查筆錄）、
    同案被告乙○○陳述（見89年度偵字第4337號卷第102頁附
    89 年3月20日調查筆錄、第97頁附89年3月21日調查筆錄）
    ，並依據前揭扣案證物，足認被告庚○○、同案被告乙○○
    、同案被告丑○○間，確有基於共同犯意聯絡，由科上公
    司於86年度虛開發票予威尼爾公司，金額共計3百零5萬3
    千4百75 元。
  (4)科上公司虛開發票予科隆公司部分：
    參諸前開同案被告丑○○陳述（見89年度他字第286號卷第
    10頁附89年3月13日調查筆錄、89年度偵字第4337號卷第87
    頁附89年3月15日調查筆錄、89年度偵字第9812號卷第26頁
    附89 年5月23日調查筆錄）、同案被告乙○○陳述（見89年
    度偵字第4337號卷第102頁附89年3月20日調查筆錄）、被告
    壬○○陳述（見89年度偵字第4337號卷第78頁附89年3月27
    日調查筆錄、89年度偵字第9812號卷第18頁附89年5月23日
    調查筆錄），並依據前揭扣案證物，足認被告庚○○、同案
    被告乙○○、同案被告丑○○、被告壬○○、被告午○○、
    證人辛○○間，確有基於共同犯意聯絡，由科上公司於85
    年度虛開發票予科隆公司，金額共計1千零60萬1千9百元
    。
  (5)科上公司虛開發票予得意通公司部分：
    參諸前開同案被告丑○○陳述（見89年度他字第286號卷第
    10頁附89年3月13日調查筆錄、89年度偵字第4337號卷第87
    頁附89年3月15日調查筆錄、89年度偵字第9812號卷第26頁
    附89 年5月23日調查筆錄）、同案被告乙○○陳述（見89年
    度偵字第4337號卷第102頁附89年3月20日調查筆錄），並依
    據前揭扣案證物，足認被告庚○○、同案被告乙○○、同案
    被告丑○○間，確有基於共同犯意聯絡，由科上公司於86
    年度虛開發票予得意通公司，金額共計6百零5萬9千6百元
    。
  (6)科上公司虛開發票予俊澤公司部分：
    參諸前開同案被告丑○○陳述（見89年度他字第286號卷第
    10頁附89年3月13日調查筆錄、89年度偵字第4337號卷第87
    頁附89年3月15日調查筆錄、89年度偵字第9812號卷第26頁
    附89 年5月23日調查筆錄）、同案被告乙○○陳述（見89年
    度偵字第4337號卷第102頁附89年3月20日調查筆錄），並依
    據前揭扣案證物，足認被告庚○○、同案被告乙○○、同案
    被告丑○○間，確有基於共同犯意聯絡，由科上公司於85
    、86年度虛開發票予俊澤公司，金額共計2百72萬1千5百
    30元。
  (7)科上公司虛開發票予全昕公司部分：
    參諸前開同案被告丑○○陳述（見89年度他字第286號卷第
    10頁附89年3月13日調查筆錄、89年度偵字第4337號卷第87
    頁附89年3月15日調查筆錄、89年度偵字第9812號卷第26頁
    附89 年5月23日調查筆錄）、同案被告乙○○陳述（見89年
    度偵字第4337號卷第102頁附89年3月20日調查筆錄、第99頁
    附89年3月21日調查筆錄）、證人吳文龍證述（見89年度偵
    字第4337號卷第36頁附89年4月20日調查筆錄），並依據前
    揭扣案證物，足認被告庚○○、同案被告乙○○、同案被告
    丑○○間，確有基於共同犯意聯絡，由科上公司於86年度
    虛開發票予全昕公司，金額共計1百84萬2千7百元。
  (8)科上公司虛開發票予超鋒公司部分：
    參諸前開同案被告丑○○陳述（見89年度他字第286號卷第
    10頁附89年3月13日調查筆錄、89年度偵字第4337號卷第87
    頁附89年3月15日調查筆錄、89年度偵字第9812號卷第26頁
    附89 年5月23日調查筆錄）、被告辰○○陳述（見89年度偵
    字第9812號卷第92頁附89年5月31日調查筆錄），並依據前
    揭扣案證物，足認被告庚○○、同案被告乙○○、同案被告
    丑○○、被告辰○○間，確有基於共同犯意聯絡，由科上
    公司於85、86 年度虛開發票予超鋒公司，金額共計5百89
    萬1千4百50 元。
  康公司虛開發票部分（附表二-25.1）
  (1)康公司虛開發票情形：
    經查，康公司於86、87年度開立發票予科隆公司，金
    額共計5 億3 千零35萬8 千3 百92元等情；康公司於86
    年度開立發票予廣超公司，金額共計7 千5 百55萬9 千2
    百80元等情（詳見附表二-25.1 所示），業經本院審閱卷附
    統一發票（銷項）查核清單等件（證據出處詳見附表二-
    25.2），核算屬實。
  (2)康公司虛開發票予科隆公司部分：
    參諸前開同案被告丑○○陳述（見89年度他字第286號卷第
    10頁附89年3月13日調查筆錄）、被告壬○○陳述（見89年
    度偵字第9812號卷第20頁附89年5月23日調查筆錄）、證人
    辛○○證述（見89年度偵字第9812號卷第87頁附89年5月31
    日調查筆錄），並依據前揭扣案證物，足認被告庚○○、同
    案被告乙○○、同案被告丑○○、被告壬○○、被告午○○
    、證人辛○○間，確有基於共同犯意聯絡，由康公司於
    86、87年度虛開發票予科隆公司，金額共計5億3千零35萬
    8千3百92 元。
  (3)康公司虛開發票予廣超公司部分：
    參諸前開證人辛○○證述（見89年度偵字第4337號卷第159
    頁附89年3月29日調查筆錄、89年度偵字第9812號卷第87頁
    附89年5月31日調查筆錄），並依據前揭扣案證物，足認被
    告庚○○、同案被告乙○○、被告壬○○、被告午○○間，
    確有基於共同犯意聯絡，由康公司於86年度虛開發票予
    廣超公司，金額共計7千5百55萬9千2百80元。
  廣超公司虛開發票部分（附表二-26.1）
  (1)廣超公司虛開發票情形：
    經查，廣超公司於86、87年度開立發票予科隆公司，金
    額共計1 億2 千2 百45萬9 千零32元等情；廣超公司於88
    年度開立發票予康公司，金額共計1 千零46萬8 千2 百
    38元等情（詳見附表二-26.1 所示），業經本院審閱卷附統
    一發票（銷項）查核清單、廣超公司出貨明細表等件（證據
    出處詳見附表二-26.2 ），核算屬實。
  (2)廣超公司虛開發票予科隆公司部分：
    參諸前開證人辛○○證述（見89年度偵字第9812號卷第87頁
    附89年5月31日調查筆錄），並依據前揭扣案證物，足認被
    告庚○○、同案被告乙○○、同案被告丑○○、被告壬○○
    、被告午○○、證人辛○○間，確有基於共同犯意聯絡，由
    廣超公司於86、87年度虛開發票予科隆公司，金額共計
    1億2千2百45萬9千零32元。
  (3)廣超公司虛開發票予康公司部分：
    參諸前開證人辛○○證述（見89年度偵字第4337號卷第159
    頁附89年3月29日調查筆錄、89年度偵字第9812號卷第87頁
    附89年5月31日調查筆錄），並依據前揭扣案證物，足認被
    告庚○○、同案被告丑○○、被告壬○○、被告午○○間，
    確有基於共同犯意聯絡，由廣超公司於88年度虛開發票予
    康公司，金額共計1千零46萬8千2百38元。
  超鋒公司虛開發票部分（附表二-27.1）
  (1)超鋒公司虛開發票情形：
    經查，超鋒公司於88年度開立發票予嘉澧公司，金額共
    計9 百萬零1 百50元等情；超鋒公司於88年度開立發票予
    廣埠公司，金額共計6 百44萬3 千零50元等情；超鋒公
    司於86、87年度開立發票予得意通公司，金額共計5 百48
    萬2 千8 百50元等情；超鋒公司於86年度開立發票予俊
    澤公司，金額共計13萬3 千6 百元等情；超鋒公司於85年
    度開立發票予科上公司，金額共計49萬8 千5 百元等情；
    超鋒公司於88年度開立發票予龍昱公司，金額共計6 百
    68萬4 千5 百元等情（詳見附表二-27.1 所示），業經本院
    審閱卷附統一發票（銷項）查核清單、超鋒等公司進銷項紀
    錄表、排製草稿等件（證據出處詳見附表二-27.2 ），核算
    屬實。
  (2)超鋒公司虛開發票予嘉澧公司部分：
    參諸前開同案被告丑○○陳述（見89年度他字第286號卷第
    10頁附89年3月13日調查筆錄、89年度偵字第4337號卷第87
    頁附89年3月15日調查筆錄）、被告辰○○陳述（見89年度
    偵字第9812號卷第92頁附89年5月31日調查筆錄），並依據
    前揭扣案證物，足認被告庚○○、同案被告丑○○、被告辰
    ○○間，確有基於共同犯意聯絡，由超鋒公司於88年度虛
    開發票予嘉澧公司，金額共計9百萬零1百50元。
  (3)超鋒公司虛開發票予廣埠公司部分：
    參諸前開同案被告丑○○陳述（見89年度他字第286號卷第
    10頁附89年3月13日調查筆錄、89年度偵字第4337號卷第87
    頁附89年3月15日調查筆錄）、被告辰○○陳述（見89年度
    偵字第9812號卷第92頁附89年5月31日調查筆錄）、同案被
    告花初麟之陳述（見89年度偵字第4337號卷第67頁附89年4
    月7日調查筆錄，並依據前揭扣案證物，足認被告庚○○、
    同案被告丑○○、被告辰○○、證人甲○○間，確有基於共
    同犯意聯絡，由超鋒公司於88年度虛開發票予廣埠公司
    ，金額共計6 百44萬3千零50元。
  (4)超鋒公司虛開發票予得意通公司部分：
    參諸前開同案被告丑○○陳述（見89年度他字第286號卷第
    10頁附89年3月13日調查筆錄、89年度偵字第4337號卷第87
    頁附89年3月15日調查筆錄）、被告辰○○陳述（見89年度
    偵字第9812號卷第92頁附89年5月31日調查筆錄），並依據
    前揭扣案證物，足認被告庚○○、同案被告乙○○、同案被
    告丑○○、被告辰○○間，確有基於共同犯意聯絡，由超
    鋒公司於86、87年度虛開發票予得意通公司，金額共計5
    百48萬2千8 百50元。
  (5)超鋒公司虛開發票予俊澤公司部分：
    參諸前開同案被告丑○○陳述（見89年度他字第286號卷第
    10頁附89年3月13日調查筆錄、89年度偵字第4337號卷第87
    頁附89年3月15日調查筆錄）、被告辰○○陳述（見89年度
    偵字第9812號卷第92頁附89年5月31日調查筆錄），並依據
    前揭扣案證物，足認被告庚○○、同案被告乙○○、同案被
    告丑○○、被告辰○○間，確有基於共同犯意聯絡，由超
    鋒公司於86年度虛開發票予俊澤公司，金額共計13萬3千6
    百元。
  (6)超鋒公司虛開發票予科上公司部分：
    參諸前開同案被告丑○○陳述（見89年度他字第286號卷第
    10頁附89年3月13日調查筆錄、89年度偵字第4337號卷第87
    頁附89年3月15日調查筆錄）、被告辰○○陳述（見89年度
    偵字第9812號卷第92頁附89年5月31日調查筆錄），並依據
    前揭扣案證物，足認被告庚○○、同案被告乙○○、同案被
    告丑○○、被告辰○○間，確有基於共同犯意聯絡，由超
    鋒公司於85年度虛開發票予科上公司，金額共計49萬8千5
    百元。
  (7)超鋒公司虛開發票予龍昱公司部分：
    參諸前開同案被告王淑玲陳述（見89年度偵字第9812號卷第
    96頁附89年6月5日調查筆錄）、被告辰○○陳述（見89年度
    偵字第9812號卷第92頁附89年5月31日調查筆錄），並依據
    前揭扣案證物，足認被告庚○○、同案被告丑○○、被告辰
    ○○、同案被告王淑玲間，確有基於共同犯意聯絡，由超
    鋒公司於88 年度虛開發票予龍昱公司，金額共計6百68萬
    4千5百元。
  龍昱公司虛開發票部分（附表二-28.1）
  (1)龍昱公司虛開發票情形：
    經查，龍昱公司於88年度開立發票予諾均公司，金額共
    計2 千零72萬4 千5 百80元等情；龍昱公司於88年度開立
    發票予諾金公司，金額共計7 百79萬1 千零50元等情；
    龍昱公司於88年度開立發票予廣埠公司，金額共計2 百81
    萬5 千7 百50元等情（詳見附表二-28.1 所示），業經本院
    審閱卷附統一發票（銷項）查核清單、龍昱等公司進銷項紀
    錄表、排製草稿等件（證據出處詳見附表二-27.2 ），核算
    屬實。
  (2)龍昱公司虛開發票予諾均公司部分：
    參諸前開同案被告王淑玲陳述（見89年度偵字第9812號卷第
    96頁附89年6月5日調查筆錄）、證人子○○證述（見89年度
    偵字第9812號卷第16頁附89年5月9日調查筆錄），並依據前
    揭扣案證物，足認被告庚○○、同案被告丑○○、同案被告
    王淑玲、證人子○○間，確有基於共同犯意聯絡，由龍昱
    公司於88 年度虛開發票予諾均公司，金額共計2千零72萬
    4千5百80元。
  (3)龍昱公司虛開發票予諾金公司部分：
    參諸前開同案被告王淑玲陳述（見89年度偵字第9812號卷第
    96頁附89年6月5日調查筆錄），並依據前揭扣案證物，足認
    被告庚○○、同案被告丑○○、同案被告王淑玲間，確有基
    於共同犯意聯絡，由龍昱公司於88年度虛開發票予諾金
    公司，金額共計7百79萬1千零50元。
  (4)龍昱公司虛開發票予廣埠公司部分：
    參諸前開同案被告王淑玲陳述（見89年度偵字第9812號卷第
    96頁附89年6月5日調查筆錄），並依據前揭扣案證物，足認
    被告庚○○、同案被告丑○○、同案被告王淑玲間，確有基
    於共同犯意聯絡，由龍昱公司於88年度虛開發票予廣埠
    公司，金額共計2百81萬5千7百50元。
  (二)關於逃漏營業稅部分：
    又原審法院就上開各公司相互對開不實統一發票情形，函送
    稅捐機關核算上開各公司之逃漏營業稅情形，發現：諾均
    公司之逃漏營業稅額為15萬3千零89元等情；威尼爾公司
    之逃漏營業稅額為7萬7千零52元等情；諾金公司之逃漏營
    業稅額為15萬8千1百元等情；廣埠公司之逃漏營業稅額為
    15 萬6千6百20元等情；台鶴公司之逃漏營業稅額為54萬5
    千3 百零9元等情；得意通公司之逃漏營業稅額為34萬1千
    零73 元等情；盟士公司之逃漏營業稅額為5萬9千9百零8
    元等情；全昕公司之逃漏營業稅額為11萬零2百62元等情
    ；巨旻公司之逃漏營業稅額為25萬9千零9元等情；堪薩
    斯公司之逃漏營業稅額為18萬7千4百26元等情；達暉公司
    之逃漏營業稅額為62萬零4百66元等情；康公司之逃漏
    營業稅額為1千4百60萬2千6百16元等情；廣超公司之逃漏
    營業稅額為3百50萬6千4百26元等情；超鋒公司之逃漏營
    業稅額為81萬1千8百15元等情，此有財政部臺灣省北區國稅
    局桃園縣分局93年12月7日北區國稅桃縣緝字第0930009567
    號函「逃漏營業稅統計表」（見原審法院卷四，第4頁）、
    財政部臺灣省北區國稅局桃園縣分局94年8月17日北區國稅
    桃縣三字第0940015009號函附「違章金額統計表」（見原審
    法院卷五，第82頁）各1份在卷可按，並有上開各公司登載
    不實之營業人銷售額與稅額申報書等件扣案可憑（詳見附表
    五所示）。雖然被告庚○○等人均辯稱：公訴人既指其等經
    營之公司彼此間既無實際交易買賣情事，即無真正進項、銷
    項之交易金額，亦無繳納稅捐之情形，即無逃漏稅捐之情事
    云云。惟查，財政部臺灣省北區國稅局就有關營業人無進、
    銷事實而相互開立統一發票並申報扣抵銷項稅額，違反加值
    型及非加值型營業稅法案件，其漏稅額之計算方式，已明確
    釋明：營業人涉嫌無進銷事實，虛進虛銷，因實務上難以由
    統一發票調檔清單，判斷營業人取得之進項憑證是否於當期
    提出扣抵，致無法正確核算各期漏稅額，類此案件，統一漏
    稅額計算方式：就違章期間之總虛進稅額扣減總虛銷稅額，
    小於零則無漏稅額，大於零則再扣減累積留抵稅額後之金額
    為漏稅額等語，有該局93年3月3日北區國稅法二字第093001
    1550號函1件在卷可憑（見原審法院卷四，第10頁）。是原
    審法院就被告與同案被告等相互開立不實統一發票所涉逃漏
    稅額，函請財政部臺灣省北區國稅局桃園縣分局，經就上開
    各公司於前揭違章期間之總虛進稅額扣減總虛銷稅額，小於
    零則無漏稅額，大於零再扣減累積留抵稅額後之金額即為逃
    漏稅額之方式，而核算出如前所示之逃漏稅額，符合國稅局
    對於此類案件之核算公式，即上開被告等所辯，尚不足採，
    是上開公司之逃漏營業稅犯行，應可認定（逃漏營業稅之公
    司、被告、逃漏稅額均詳見附表三所示）。
  (三)關於常業詐欺部分：
  1.瑞原公司向金融機構詐取貸款部分：
  (1)瑞原公司向臺灣中小企業銀行八德分行詐取貸款部分：
    瑞原公司於85年12月18日，向臺灣中小企業銀行八德分行
    申請長期擔保貸款1 千6 百萬元、信用貸款4 百萬元，並於
    86年1 月15日、同年4 月18日向該分行申請國外信用狀遠期
    融資，合計美金35萬元（依據財團法人金融聯合徵信中心資
    料當時折合新台幣1 千1 百12萬6 千元），而被告庚○○、
    證人寅○○等人貸得前開融資貸款後僅繳交本息至86年4 月
    等情（貸款內容、日期、金額、行為人、還款情形詳見附表
    四之一、A 部分），業經證人即臺灣中小企業銀行八德分行
    行員李應冠於偵查時證述明確（見89年度偵字第9812號卷第
    66頁附89年5 月26日調查筆錄），並有扣案客戶授信申請書
    、進口物資融資契約、貸款契約、借據、不動產買賣契約書
    、公司執照、營利事業登記證、工廠登記證、變更登記事項
    卡、公司章程、營業計劃書、損益表、四○一表等件（見扣
    案物附件十），及臺灣中小企業銀行八德分行函覆瑞原公
    司欠款償還情形之函文1 份在卷可資佐證（見原審卷四，第
    42頁）。
  (2)瑞原公司於86年5 月16日，以前揭方式，向華南商業銀行
    桃園分行申請進口遠期信用狀貸款合計美金29萬9 千2 百69
    點8 元（當時折合約新臺幣9 百15萬5 千元），嗣因被告庚○○、證人寅○○等人於貸得該款項後即未償還本金及繳納
    利息等情（貸款內容、日期、金額、行為人、還款情形詳見
    附表四之一、B 部分），業經證人即華南商業銀行桃園分行
    行員陳隆佑於偵查時證述明確（見89年度偵字第9812號卷第
    84頁附89年5 月26日調查筆錄），並有扣案進口借款申請書
    、開發信用狀申請書、催收款項帳、四○一表等件（見扣案
    物附件十），及華南商業銀行桃園分行函覆瑞原公司欠款
    償付情形之函文1 份在卷可資佐證（原審卷四，第59頁）。
  (3)同案被告乙○○於偵查及原審審理時均陳稱：瑞原公司自
    85 年以後已無實際營運，但於86年間仍由被告庚○○及證
    人寅○○持四○一表等向臺灣中小企業銀行八德分行及華南
    銀行桃園分行貸款等語（見89年度偵字第9812號第21頁附89
    年5 月23日調查筆錄，原審卷二，第33頁之90年2月14日訊
    問筆錄），核與證人即瑞原公司董事長特別助理寅○○於
    偵查時證稱：瑞原公司自85年1月間即無營業，係持虛構
    之四○一表等財務報表向銀行向臺灣中小企業銀行八德分行
    及華南銀行貸款等語相符（見89年度偵字第29頁附89年5月
    25日調查筆錄），是瑞原公司自85年1月間即無營業之事
    實，被告庚○○、證人寅○○猶偽造財務報表向前揭銀行貸
    取借款，足認被告庚○○與證人寅○○間，確有意圖為自己
    不法所有，且基於共同犯意聯絡，持前揭虛偽之財務報表向
    臺灣中小企業銀行八德分行及華南商業銀行桃園分行詐取上
    開貸款。
  2.廣埠公司向金融機構詐取貸款部分：
  (1)廣埠公司於87年9 月29日，向合作金庫古亭支庫申請短期
    （1 年）週轉金信用貸款合計1 千3 百70萬元（分2 筆核貸
    ，1 筆額度9 百20萬元，另1 筆額度4 百50萬元），惟被告
    庚○○、同案被告花初麟、證人甲○○、證人子○○等人取
    得上開款項後，僅繳息至88年7月29日，即未再繳息，至88
    年9 月29日到期亦未償還本金等情（貸款內容、日期、金額
    、行為人、還款情形詳見附表四之二），業經證人即合作金
    庫古亭支庫行員陳秉鈞於偵查時證述明確（見89年度偵字第
    9812 號卷第55頁附89年5月26日調查筆錄），並有扣案營利
    事業登記證、公司執照、不動產買賣契約書、不動產調查表
    、授信申請及批覆書、公司資料表、資產負債表、營利事業
    所得稅結算申請書、損益表、四○一表、放款帳務資料查詢
    單等件（見扣案物附件十一），及合作金庫古亭支庫函覆
    廣埠公司欠款償付情形之函文1份在卷可資佐證（見原審卷
    四，第66頁）。
  (2)被告花初麟於偵查及原審審理時均陳稱：被告庚○○於伊擔
    任廣埠公司名義負責人時，要求伊以廣埠公司名義向合
    作金庫古亭支庫辦理貸款，被告庚○○並陪伊到合作金庫古
    亭支庫辦理對保，而證人甲○○亦曾陪伊一起到合作金庫古
    亭支庫辦理貸款事宜等語（見89年度偵字第4337號卷第66頁
    附89年4月7日調查筆錄，原審卷二，第33頁之90年2月14日
    訊問筆錄）。核與證人甲○○於偵查時證稱：被告庚○○要
    求伊開立廣埠公司之不實統一發票，目的在製造虛偽的營
    業額，再填製不實的財務報表以便向金融機構貸款，再關於
    廣埠公司貸款情形，是被告庚○○事先與銀行人員聯繫後
    ，才指示伊、同案被告花初麟及證人子○○攜帶有關文件資
    料，去找合作金庫古亭支庫人員辦理，而廣埠公司在87年
    1月經被告庚○○收購後即無營業等語相符（見89年度偵字
    第4337號卷第105頁附89年3月23日調查筆錄，89年度偵字第
    9812號第33頁附89年5月25日調查筆錄），則廣埠公司在87
    年1月間起即無營業之情形，然被告庚○○等人猶製造虛偽
    財務報表，向上開銀行貸取借款，顯見被告庚○○、同案被
    告花初麟、證人甲○○、證人子○○間，確有意圖為自己不
    法之所有，且基於共同犯意聯絡，持前揭虛偽之財務報表向
    合作金庫古亭支庫詐取上開貸款。
  3.台鶴公司向金融機構詐取貸款部分：
  (1)台鶴公司於89年1 月13日、同年月17日，向合作金庫慈文
    支庫申請長期擔保貸款合計3 百20萬元，並於同年月21日向
    該分行申請國外遠期信用狀融資美金30萬元（當時折合新臺
    幣約9 百萬元），並開立買受人同為庚○○所有的廣埠公
    司無交易事實發票及庚○○本人自己所有的廣埠公司支票2
    張，當做假交易應收客票，再以前開虛造的應收客票做為擔
    保，使該支庫不知情承辦人員陷於錯誤，將上開款項貸予庚○○、被告戊○○等人，其中長期擔保貸款合計3 百20萬元
    部分僅繳息89年8 月13日即未再繳付利息償還本金，而國外
    遠期信用狀融資美金30萬元部分，則尚有美金24萬元未清償
    等情（貸款內容、日期、金額、行為人、還款情形詳見附表
    四之三部分所示），業經證人即合作金庫慈文支庫行員詹國
    泰於偵查時證述明確（見89年度偵字第9812號卷第76頁附89
    年5 月26日調查筆錄），並有扣案授信批覆書、不動產調查
    表、不動產買賣契約書、廣埠公司客票、資產負債表、營利
    事業所得稅結算申報書、四○一表、投資計劃書、貸款用途
    及償債計劃書、公司資料等件（見扣案物附件十二），及合
    作金庫慈文支庫函覆台鶴公司欠款償付情形之函文1 份在
    卷可資佐證（見原審卷四，第73頁）。
  (2)被告庚○○於偵查時已供陳：因台鶴公司需要資金，必須
    向合作金庫慈文支庫貸款，伊就虛開發票壯大業績，並提供
    不實的四○一表，以符合該支庫的審核要件，伊與證人甲○○談妥後，並由證人甲○○提出廣埠公司之客票作為支付
    貸款之用，而由被告戊○○前往合作金庫慈文支庫辦理貸款
    等語（見89年度偵字第4337號卷第201 頁附89年5 月19日調
    查筆錄、第251 頁之89年5 月23日訊問筆錄），核與被告戊○○於偵查時供稱：台鶴公司確有以虛開發票方式提高銷
    售業績而於89年1 月間，由伊出面向合作金庫慈文支庫辦理
    貸款等語相符（見89年度他字第286 號卷第14頁附89年3 月
    13日調查筆錄，原審卷二，90年2月14日訊問筆錄），是
    台鶴公司既以虛偽財務報表向上開合作金庫慈文支庫貸取借
    款，足認被告庚○○、被告戊○○間，確有意圖為自己不法
    之所有，且基於共同犯意聯絡，持前揭虛偽之財務報表向合
    作金庫慈文支庫詐取上開貸款。
  4.科隆公司向金融機構詐取貸款部分：
  (1)科隆公司向臺灣中小企業銀行中山分行詐取貸款部分：
    科隆公司分別於86年8 月及87年10月，向臺灣中小企業銀
    行中山分行重新辦理貸款額度，申請綜合週轉金融資1 千6
    百50萬元、即期信用狀融資美金20萬元（當時折合約新臺幣
    7 百萬元）、出口押匯融資美金60萬元（當時折合約新臺幣
    2 千1 百44萬元），並於87年5 月26日起至同年8 月10日止
    ，利用上開綜合週轉金額度申請借貸合計6 百64萬元，於87
    年5 月27日申請外幣墊款港幣1 百20萬5 千元，於87年11月
    11日、20日利用上開綜合週轉融資額度申請貸款合計2 百81
    萬元，使該分行不知情承辦人員陷於錯誤，將上開款項貸予
    被告壬○○、被告午○○、證人辛○○等人等情（貸款內容
    、日期、金額、行為人、還款情形詳見附表四之六、B 部分
    ），業經證人即臺灣中小企業銀行中山分行行員林進安於偵
    查時證述明確（見89年度偵字第9812號卷第45頁附89年5 月
    26 日 調查筆錄），並有扣案徵信資料清單、遠期信用狀分
    戶餘額紀錄卡、資產負債表、營利事業所得稅結算申請書、
    財務報表暨會計師查核報告書、授信申請書及批覆書、四○
    一表等件（見扣案物附件十五），及臺灣中小企業銀行中山
    分行函覆科隆公司欠款償付情形函文1 份在卷可資佐證（
    見原審卷四，第133 頁）。
  (2)科隆公司向臺灣土地銀行桃園分行詐取貸款部分：
    科隆公司於85年9 月24日，再以相同的財務報表，向臺灣
    土地銀行桃園分行申請長期擔保貸款1 億1 千1 百萬元，於
    同年12月17日申請短期週轉金放款4 千萬元，自87年7 月8
    日起至同年11月17日止申請借貸開發國內遠期信用狀合計1
    千9 百16萬7 千3 百78元，自87年7 月8 日至同年10月14日
    申請借貸開發國外遠期信用狀合計2 千3 百12萬6 千7 百29
    元，使該分行不知情之承辦人員陷於錯誤，將上開款項貸予
    被告壬○○、被告午○○、證人辛○○等人等情（貸款內容
    、日期、金額、行為人、還款情形詳見附表四之六、C 部分
    ），業經證人即臺灣土地銀行桃園分行行員邱瑞興於偵查時
    證述明確（見89年度偵字第9812號卷第82頁附89年5 月26日
    調查筆錄），並有扣案土地銀行桃園分行「公司、行號」貸
    款所需檢送資料表、授信核覆書及申請書、借據、進口遠期
    信用狀借款契約、開發國內信用狀契約、本票、借款及償付
    明細、四○一表、資產負債表、損益表、財務報表等件（見
    扣案物附件十五），及臺灣土地銀行桃園分行函覆科隆公
    司欠款償付情形函文1 份在卷可資佐證（見原審卷四，第15
    5 頁）。
  (3)科隆公司向華僑商業銀行士林分行詐取貸款部分：
    科隆公司自86年9 月15日起至88年1 月14日止，分別向華
    僑商業銀行士林分行申請抵押貸款及信用貸款合計3 億2 千
    9 百94萬4 千4 百39元，使該分行不知情之承辦人員陷於錯
    誤，將上開款項貸予被告壬○○、被告午○○、證人辛○○
    等人等情（貸款內容、日期、金額、行為人、還款情形詳見
    附表四之六、D 部分），業經證人即華僑商業銀行士林分行
    行員王賢周於偵查時證述明確（見89年度偵字第9812號卷第
    72 頁 附89年5 月26日調查筆錄），並有扣案營業計劃說明
    書、資產負債表、損益表、四○一表等件（見扣案物附件十
    五），及華僑商業銀行士林分行函覆科隆公司欠款償付情
    形函文1 份在卷可資佐證（見原審卷四，第489 頁）。
  (4)科隆公司向中央票券金融公司詐取貸款部分：
    科隆公司又於87年11月27日、同年12月22日、同年12月24
    日，分別向中央票券金融公司申請短期週轉金合計2 千5 百
    萬元，使該金融機構承辦人員於錯誤，將上開款項貸予被告
    壬○○、被告午○○、證人辛○○等人等情（貸款內容、日
    期、金額、行為人、還款情形詳見附表四之六、E 部分），
    業經證人即中央票券公司行員蘇金龍於偵查時證述明確（見
    89年度偵字第9812號卷第69頁附89年5 月26日調查筆錄），
    並有扣案授信申請書、公司章程、變更登記事項卡、公司執
    照、營利事業登記證、工廠登記證、公司資料、資產負債表
    、損益表、存借款明細表、四○一表、財務報表暨會計師查
    核報告書、保證發行商業本票額度審核表、徵信調查報告、
    營利事業所得稅結算申報書等件（見扣案物附件十五），及
    華南票券金融股份有限公司函覆科隆公司欠款償付情形函
    文1 份在卷可資佐證（見原審卷四，第191 頁）。
  (5)證人即科隆公司桃園廠財務主任辛○○於偵查時證稱：大
    約在86年6月間，被告壬○○向伊表示，因公司要申請上櫃
    ，但因營業額不足，故要伊幫忙開立不實之發票，並要伊與
    同案被告乙○○聯繫，伊與同案被告乙○○聯絡後就開始配
    合相互開立不實之發票，製造假業績以便向稅捐單位申報公
    司之每期營業稅資料，後來科隆公司為能順利上櫃，所以
    又擴充桃園廠，致資金週轉不靈，乃以該等不實進銷項業績
    製作不實之資產負債表、損益表、結算申報書等資料以便向
    銀行申請貸款等語（見89年度偵字第4337號卷第157頁附89
    年3月29 日調查筆錄）。核與被告壬○○於偵查時供稱：被
    告午○○於86年間向伊口頭承諾並附計劃書，表示科隆公
    司年度營業額可達12億元，但是公司資金有限，就由被告午
    ○○、證人辛○○製作不實財務報表，然後由被告午○○向
    銀行辦理抵押貸款，再由伊、伊的太太與被告午○○共同簽
    字蓋章，完成保證貸款手續等語（見89年度偵字第9812號卷
    第17頁附89年5月23日調查筆錄），及被告午○○於審理時
    供稱：科隆公司的貸款都是被告壬○○指示伊去辦理的，
    該公司向各銀行貸得之款項都沒有經過被告庚○○，所有貸
    款均是直接進入科隆公司的帳戶等語（見原審卷一，第
    146頁之89 年11月8日訊問筆錄，原審卷二，第33頁之90年2
    月14日訊問筆錄），均相符合，是科隆公司既以開立不實
    之發票，製造假業績，以便向銀行辦理貸款，足認被告壬○○、被告午○○與證人辛○○間，確有意圖為自己不法之所
    有，並基於共同犯意聯絡，持前揭虛偽之財務報表向臺灣中
    小企業銀行中山分行、臺灣土地銀行桃園分行、華僑商業銀
    士林分行、中央票券金融公司等金融機構詐取上開貸款。
三、綜上所述，被告庚○○、被告壬○○、被告午○○、被告戊○○、被告辰○○等人之填製不實統一發票、逃漏營業稅或
    幫助逃漏營業稅等犯行；被告庚○○、被告戊○○、被告壬○○、被告午○○等人所犯常業詐欺犯行，均事證明確，已
    經可以認定，被告等人上開所辯，要屬事後卸責之詞，均不
    足採信，上開犯行事證既明，自應依法論罪科刑。
參、新舊法比較
一、被告行為後，刑法業於94年2月2日修正公布，於95年7月1日
    施行。依修正後之刑法第2條第1項規定「行為後法律有變更
    者，適用行為時之法律。但行為後之法律有利於行為人者，
    適用最有利於行為人之法律」。該條係規範行為後法律變更
    所生新舊法比較適用之準據法，其本身無關行為可罰性要件
    之變更，是於刑法修正施行後，應適用該條之規定，為「從
    舊從新」之比較。又該條所稱「法律有變更」，指行為時與
    裁判時之刑罰法律，關於刑罰權規範事項（特別指刑罰權形
    成規範、成罪規範、科刑規範）互有不同內容之規範而言。
    再於比較時應就罪刑有關之共犯、未遂犯、想像競合犯、牽
    連犯、連續犯、結合犯以及累犯加重、自首減輕暨其他法定
    加減原因（如身分加減）與加減比例等一切情形，本於統一
    性及整體性原則，綜其全部罪刑之結果而為比較。本件關於
    新舊法比較適用之說明如下：
  (一)修正前刑法第28條規定：「二人以上共同實施犯罪之行為者
    ，皆為正犯」，修正後則規定為：「二人以上共同實行犯罪
    之行為者，皆為正犯」，此一修法旨在排除陰謀共同正犯及
    預備共同正犯，以限縮共同正犯之成立要件，惟本件被告等
    人所犯，非屬陰謀共同正犯及預備共同正犯之範疇，該人等
    係具有犯意聯絡及行為分擔，不論新法或舊法，應論以共同
    正犯，是修法後規定並無較有利於被告等人之情形（詳下述
    ）。
  (二)修正前刑法第30條係規定：「幫助他人實行犯罪行為者，為
    幫助犯。雖他人不知幫助之情者，亦同。幫助犯之處罰，得
    按正犯之刑減輕之。」，而修正後之刑法第30條則規定：「
    幫助他人犯罪者，為從犯。雖他人不知幫助之情者，亦同。
    從犯之處罰，得按正犯之刑減輕之」，是被告等人無論依修
    正前或修正後之刑法第30條，均成立幫助犯，且新舊法均得
    減輕其刑，故就此部分而言，新法並未更有利於被告，依修
    正後刑法第2條第1項前段規定，自應適用修正前刑法第30
    條規定（關於幫助逃漏稅捐部分，詳下述）。
  (三)被告等人行為後，刑法第55條、第56條連續犯、牽連犯之規
    定，業於94年2月2日修正公布刪除，並於95年7月1日施行，
    則被告等人之犯行，因行為後新法業已刪除連續犯、牽連犯
    之規定，此刪除雖非犯罪構成要件之變更，但顯已影響行為
    人刑罰之法律效果，自屬法律有變更，依新法第2條第1項規
    定，比較新、舊法結果，仍應適用較有利於被告等人之行為
    時法律即舊法論以連續犯、牽連犯（最高法院95年第8次刑
    事庭會議決議參照）。
  (四)刑法第31條第1項原規定：「因身分或其他特定關係成立之
    罪，其共同實施或教唆幫助者，雖無特定關係，仍以共犯論
    。」新法修正為：「因身分或其他特定關係成立之罪，其共
    同實行、教唆或幫助者，雖無特定關係，仍以正犯或共犯論
    。但得減輕其刑。」新法除將舊法之「實施」修正為「實行
    」外，並考量無身分或特定關係之共同正犯、教唆犯、或幫
    助犯，其可罰性應較有身分或特定關係為輕，不宜同罰，惟
    又兼衡無身分或特定關係之正犯或共犯，其惡性較有身分或
    特定關係者為重之情形，亦屬常見，故增設但書規定減輕其
    刑。比較新舊法結果，以新法較有利於被告。
  (五)修正前刑法第47條規定：「受有期徒刑之執行完畢，或受無
    期徒刑或有期徒刑一部之執行而赦免後，五年以內再犯有期
    徒刑以上之罪者，為累犯，加重本刑至二分之一」，修正後
    刑法為47條第1 項規定：「受徒刑之執行完畢，或一部之執
    行而赦免後，五年以內故意再犯有期徒刑以上之罪者，為累
    犯，加重本刑至二分之一」。經比較上開新舊法，被告蕭志
    忠、戊○○無論依新法或舊法，均為累犯，應加重其刑，是
    修正後刑法關於累犯之規定，並無較有利於被告二人之情形
    。
  (六)修正前刑法第51條規定：「數罪併罰，分別宣告其罪之刑，
    依左列各款定其應執行者：」，其中第5款規定：「宣告多
    數有期徒刑者，於各刑中之最長期以上，各刑合併之刑期以
    下，定其刑期。但不得逾二十年。」，修正後刑法第51條第
    5款規定：「宣告多數有期徒刑者，於各刑中之最長期以上
    ，各刑合併之刑期以下，定其刑期。但不得逾三十年」，比
    較結果，修正後刑法並非較有利於被告，故應依修正前刑法
    第51條，定其應執行之刑。
  (七)綜上，除刑法第31條第1項但書增訂「得減輕其刑」之規定
    ，以新法較有利於被告外，其餘，綜合比較新舊法之結果，
    以舊法較有利於被告，依刑法第2條第1項前段之規定，應一
    律適用被告行為時之舊法。
肆、論罪科刑部分
一、填載不實統一發票部分：
    按統一發票乃得為證明事項之經過而為造具記帳所根據之憑
    證，係原始憑證，屬商業會計法第15條第1 款所定之會計憑
    證。又按商業會計法第71條第1 款之罪，以商業負責人、主
    辦及經辦會計人員或依法受託代他人處理會計事務之人員，
    有以明知為不實之事項，而填製會計憑證或記入帳冊之行為
    ，為其成立要件。而所謂「商業負責人」之定義，依同法第
    4 條所定，應依公司法第8 條、商業登記法第9 條及其他法
    律有關之規定。而公司法第8 條則規定：「本法所稱公司負
    責人：在無限公司、兩合公司為執行業務或代表公司之股東
    ；在有限公司、股份有限公司為董事。公司之經理人或清算
    人，股份有限公司之發起人、監察人、檢查人、重整人或重
    整監督人，在執行職務範圍內，亦為公司負責人」。從而以
    明知為不實之事項，填製會計憑證或記入帳冊罪，所處罰者
    ，則限於商業負責人、主辦及經辦會計人員或依法受託代他
    人處理會計事務之人員（最高法院93年度台上字第2396號判
    決可資參照）。是須具有「商業負責人」之身分而填製不實
    統一發票者，始得論以商業會計法第71條第1 款之罪，其無
    「商業負責人」之身分而填製不實統一發票者，僅得論以偽
    造私文書，先予敘明。
  (一)被告壬○○（科隆公司）、被告戊○○（台鶴公司）均
    為公司之負責人，於任負責人期間為公司法第8條第1項所規
    定之公司負責人，亦為商業會計法第4條所定之商業負責人
    ，明知其等經營之公司與其他公司間，並無交易事實，竟填
    載不實統一發票，其等此部分所為，係犯商業會計法第71條
    第1款填製不實會計憑證罪（商業會計法第71條第1款以明知
    不實之事項，而填製會計憑證或記入帳冊之罪，本質上即包
    含業務上登載不實之文書，不再論以刑法第216條、第215條
    行使業務上登載不實文書罪）。
  1.與被告壬○○共犯商業會計法第71條第1款之罪者：
    經查，被告庚○○、同案被告丑○○、同案被告乙○○、證
    人子○○、被告午○○、同案被告丁○○、證人辛○○、證
    人甲○○均非商業負責人，惟依刑法第31條第1項規定，與
    有身分之被告壬○○就科隆公司共同開立不實統一發票部
    分，仍以共犯論（見附表二-7.1）。同案被告朱友龍（大
    家豪公司登記負責人）、同案被告曾德貴（昱享公司登記
    負責人）與被告壬○○就科隆公司開立不實統一發票部分
    ，有犯意聯絡及行為分擔，均為共同正犯（見附表二-7.1）
    。
  2.與被告戊○○共犯商業會計法第71條第1款之罪者：
    經查，被告庚○○、同案被告丑○○、同案被告乙○○、證
    人甲○○、被告午○○、證人辛○○、同案被告己○○、被
    告辰○○、同案被告王淑玲均非商業負責人，惟依刑法第31
    條第1項規定，與有身分之被告戊○○就台鶴公司共同開
    立不實統一發票部分，仍以共犯論（見附表二-8.1）。被告
    壬○○（科隆公司登記負責人）、同案被告曾德貴（昱
    享公司登記負責人）與被告戊○○就台鶴公司開立不實統
    一發票部分，有犯意聯絡及行為分擔，均為共同正犯（見附
    表二-8.1）。
  3.與被告曾德貴共犯商業會計法第71條第1款之罪者：
  (1)經查，被告庚○○、同案被告丑○○、同案被告乙○○、證
    人子○○、證人甲○○、被告午○○、證人辛○○、同案被
    告丁○○均非商業負責人，惟依刑法第31條第1項規定，與
    有身分之同案被告曾德貴就昱享公司共同開立不實統一發
    票部分，仍以共犯論（見附表二-13.1）。同案被告丑○○
    （科上公司登記負責人）、被告壬○○（科隆公司登記
    負責人）、同案被告朱友龍（大家豪公司登記負責人）與
    同案被告曾德貴就昱享公司開立不實統一發票部分，有犯
    意聯絡及行為分擔，均為共同正犯（見附表二-13.1）。
  (2)經查，被告庚○○、同案被告丑○○、同案被告乙○○、證
    人子○○、被告午○○、證人辛○○均非商業負責人，惟依
    刑法第31 條第1項規定，與有身分之同案被告曾德貴就昱
    瀚公司共同開立不實統一發票部分，仍以共犯論（見附表二
    -19.1）。被告壬○○（科隆公司登記負責人）、同案被
    告朱友龍（大家豪公司登記負責人）與同案被告曾德貴就
    昱瀚公司開立不實統一發票部分，有犯意聯絡及行為分擔
    ，均為共同正犯（見附表二-19.1）。
  4.與同案被告丑○○共犯商業會計法第71條第1款之罪者：
  (1)經查，被告庚○○、同案被告乙○○、證人子○○、被告午
    ○○、證人辛○○、被告辰○○均非商業負責人，惟依刑法
    第31 條第1項規定，與有身分之同案被告丑○○就俊澤公
    司共同開立不實統一發票部分，仍以共犯論（見附表二
    -15.1）。被告壬○○（科隆公司登記負責人）、同案被
    告曾德貴（昱享公司登記負責人）與同案被告丑○○就
    俊澤公司開立不實統一發票部分，有犯意聯絡及行為分擔，
    均為共同正犯（見附表二-15.1）。
  (2)經查，被告庚○○、同案被告乙○○、證人子○○、被告午
    ○○、證人辛○○、被告辰○○均非商業負責人，惟依刑法
    第31 條第1項規定，與有身分之同案被告丑○○就科上公
    司共同開立不實統一發票部分，仍以共犯論（見附表二
    -24.1）。被告壬○○（科隆公司登記負責人）與同案被
    告丑○○就科上公司開立不實統一發票部分，有犯意聯絡
    及行為分擔，均為共同正犯（見附表二-24.1）
  (二)被告庚○○並非諾均公司、嘉澧公司、威尼爾公司、
    諾金公司、廣埠公司、瑞原公司、菱異公司、盟
    士公司、堪薩斯公司之登記負責人；被告壬○○並非
    康公司、超鋒公司之登記負責人；被告午○○並非康
    公司之公司負責人；其等明知該公司與其他公司間，並無交
    易事實，竟填載不實統一發票並行使之（行使對象詳見附表
    二-1.1、附表二-2.1、附表二-4.1、附表二-5.1、附表二-6
    .1、附表二-9.1、附表二-14.1、附表二-16.1、附表-22.1
    、附表-25.1、附表-27.1關於虛開發票對象所示），其等此
    部分所為，係犯刑法第216條、第210條行使偽造私文書罪。
    又其等偽造私文書之低度行為，應為行使之高度行為所吸收
    ，不另論罪。
  1.與被告庚○○共犯上開行使偽造私文書者：
  (1)經查，同案被告丑○○、同案被告乙○○、證人子○○、同
    案被告曾德貴、同案被告己○○、被告戊○○、同案被告曾
    德貴、被告辰○○與被告庚○○就諾均公司開立不實統一
    發票部分，有犯意聯絡及行為分擔，均為共同正犯（見附表
    二-1.1）。
  (2)經查，同案被告丑○○、同案被告乙○○、證人子○○、同
    案被告己○○、證人甲○○、同案被告丁○○、同案被告王
    淑玲與被告庚○○就嘉澧公司開立不實統一發票部分，有
    犯意聯絡及行為分擔，均為共同正犯（見附表二-2.1）。
  (3)經查，同案被告乙○○、證人子○○、同案被告己○○、證
    人甲○○、同案被告朱友龍、同案被告丁○○與被告庚○○
    就威尼爾公司開立不實統一發票部分，有犯意聯絡及行為
    分擔，均為共同正犯（見附表二-4.1）。
  (4)經查，同案被告丑○○、同案被告乙○○、被告壬○○、被
    告午○○、證人辛○○、被告戊○○、同案被告曾德貴、同
    案被告丁○○、同案被告己○○、被告辰○○與被告庚○○
    就諾金公司開立不實統一發票部分，有犯意聯絡及行為分
    擔，均為共同正犯（見附表二-5.1）。
  (5)經查，同案被告丑○○、同案被告乙○○、證人子○○、證
    人甲○○、同案被告己○○、被告戊○○與被告庚○○就
    廣埠公司開立不實統一發票部分，有犯意聯絡及行為分擔，
    均為共同正犯（見附表二-6.1）
  (6)經查，同案被告乙○○、同案被告曾德貴、同案被告丁○○
    、同案被告丑○○與被告庚○○就瑞原公司開立不實統一
    發票部分，有犯意聯絡及行為分擔，均為共同正犯（見附表
    二-9.1）。
  (7)經查，同案被告丑○○、同案被告乙○○、證人子○○、同
    案被告己○○、證人甲○○與被告庚○○就菱異公司開立
    不實統一發票部分，有犯意聯絡及行為分擔，均為共同正犯
    （見附表二-14.1）。
  (8)經查，同案被告丑○○、同案被告乙○○、被告壬○○、被
    告午○○、證人辛○○、被告戊○○、同案被告曾德貴、同
    案被告丁○○、同案被告己○○與被告庚○○就盟士公司
    開立不實統一發票部分，有犯意聯絡及行為分擔，均為共同
    正犯（見附表二-16.1）。
  (9)經查，同案被告丑○○、同案被告乙○○、證人子○○、證
    人甲○○、被告壬○○、午○○、證人辛○○、同案被告朱
    友龍、同案被告曾德貴、同案被告丁○○、被告辰○○與被
    告庚○○就堪薩斯公司開立不實統一發票部分，有犯意聯
    絡及行為分擔，均為共同正犯（見附表二- 22.1）。
  2.與同案被告乙○○共犯上開行使偽造私文書者：
  (1)經查，被告庚○○、同案被告丑○○、證人子○○、同案被
    告己○○、證人甲○○、同案被告朱友龍、同案被告丁○○
    與同案被告乙○○就威尼爾公司開立不實統一發票部分，
    有犯意聯絡及行為分擔，均為共同正犯（見附表二-4.1）。
  (2)經查，被告庚○○、同案被告丑○○、證人子○○、證人甲○○、被告壬○○、被告午○○、證人辛○○、同案被告朱
    友龍、同案被告曾德貴、同案被告丁○○、被告辰○○與同
    案被告乙○○就堪薩斯公司開立不實統一發票部分，有犯
    意聯絡及行為分擔，均為共同正犯（見附表二-22.1）。
  3.與同案被告丑○○共犯上開行使偽造私文書者：
  (1)經查，被告庚○○、同案被告乙○○、被告午○○、證人辛○○、被告戊○○、同案被告曾德貴、同案被告丁○○、同
    案被告己○○、被告辰○○與同案被告丑○○就得意通公
    司開立不實統一發票部分，有犯意聯絡及行為分擔，均為共
    同正犯（見附表二-12. 1）。
  (2)經查，被告庚○○、同案被告乙○○、被告壬○○、被告午
    ○○、證人辛○○、被告戊○○、同案被告曾德貴與同案被
    告丑○○就全昕公司開立不實統一發票部分，有犯意聯絡
    及行為分擔，均為共同正犯（見附表二-17.1）。
  (3)經查，被告庚○○、被告壬○○、被告午○○、證人辛○○
    、被告戊○○、同案被告己○○、被告辰○○與同案被告丑
    ○○就巨旻公司開立不實統一發票部分，有犯意聯絡及行
    為分擔，均為共同正犯（見附表二-20.1）。
  4.與被告壬○○共犯上開行使偽造私文書者：
  (1)經查，被告庚○○、同案被告丑○○、同案被告乙○○、被
    告午○○、證人辛○○與被告壬○○就康公司開立不實
    統一發票部分，有犯意聯絡及行為分擔，均為共同正犯（見
    附表二-2 5.1）。
  (2)經查，被告庚○○、同案被告丑○○、同案被告乙○○、被
    告午○○、證人辛○○、被告辰○○、證人甲○○、同案被
    告王淑玲與被告壬○○就超鋒公司開立不實統一發票部分
    ，有犯意聯絡及行為分擔，均為共同正犯（見附表二-27.1
    ）。
  5.與被告午○○共犯上開行使偽造私文書者：
    經查，被告庚○○、同案被告丑○○、同案被告乙○○、被
    告壬○○、證人辛○○與同案被告午○○就康公司開立
    不實統一發票部分，有犯意聯絡及行為分擔，均為共同正犯
    （見附表二-2 5.1）。
  6.與同案被告王淑玲共犯上開行使偽造私文書者：
    經查，被告庚○○、同案被告丑○○、證人子○○、證人甲○○與同案被告王淑玲就龍昱公司開立不實統一發票部分
    ，有犯意聯絡及行為分擔，均為共同正犯（見附表二-28.1
    ）。
二、逃漏營業稅部分（見附表三）
  (一)被告戊○○係台鶴公司之負責人，於填製不實統一發票逃
    漏其經營公司之營業稅，係犯稅捐稽徵法第41條、第47條第
    1 款之商業負責人為納稅義務人以其他不正當方法逃漏稅捐
    罪；其等將不實統一發票交付予嘉澧公司、威尼爾公司
    、廣埠公司、科隆公司、昱享公司、菱異公司、
    盟士公司、伯肯公司、超鋒公司、龍昱公司等10家公
    司（見附表二-8.1），幫助各該10家公司逃漏營業稅，係犯
    稅捐稽徵法第43條之幫助逃漏稅罪。又其每隔2 月將不實之
    銷售額填載於各該公司營業人銷售額與稅額申報書向稅捐機
    關申報部分，係犯刑法第216 條、第215 條行使業務上登載
    不實文書罪。被告庚○○、同案被告乙○○、同案被告丑○○就幫助台鶴公司逃漏營業稅部分，有犯意聯絡及行為分
    擔，為共同正犯。
  (二)被告庚○○並非諾均公司、威尼爾公司、諾金公司、
    廣埠公司、台鶴公司、瑞原公司、菱異公司、盟
    士公司、堪薩斯公司之公司負責人；同案被告乙○○並非
    威尼爾公司、堪薩斯公司之公司負責人；同案被告丑○○並非得意通公司、全昕公司、巨旻公司之公司負責
    人；被告壬○○並非康公司、廣超公司之公司負責人
    ；被告午○○並非康公司之公司負責人、被告辰○○並
    非超鋒公司之公司負責人，其等填載不實統一發票交付予
    本案其他公司以幫助各該公司逃漏營業稅（幫助逃漏營業稅
    的對象如犯罪事實三所載），均係犯稅捐稽徵法第43條之幫
    助逃漏稅罪。又其等每隔2月將不實之銷售額填載於各該公
    司營業人銷售額與稅額申報書向稅捐機關申報部分，係犯刑
    法第216條、第210條行使私文書罪。被告庚○○、同案被告
    乙○○、同案被告丑○○三人就幫助諾均公司、威尼爾
    公司、諾金公司、廣埠公司、得意通公司、盟士公
    司、全昕公司、巨旻公司、堪薩斯公司逃漏稅捐部分
    ，有犯意聯絡及行為分擔，均為共同正犯；又被告壬○○、
    午○○、辰○○及同案被告朱友龍、己○○、丁○○雖僅為
    康公司、廣超公司、超鋒公司、大家豪公司、
    伯肯公司、達暉公司、領袖公司等7家公司之實際負責
    人或行政經理，而非公司法第8條所指之負責人，然渠等與
    被告庚○○、同案被告丑○○、同案被告乙○○三人共同以
    前開不正當方法逃漏所實際負責之各該7家公司應納之營業
    稅稅捐，有犯意聯絡及行為分擔，均為共同正犯。
  (三)而如附表一所示之本件涉案29家公司均分別有自該逃漏營業
    稅之17家公司收受不實發票，或有開列不實發票交予17家公
    司之各家公司（詳如附表三所示），則如附表一所示之各家
    公司之實際負責人、登記負責人、股東及行政經理、財務主
    任、職員等人，即被告庚○○、同案被告乙○○、同案被告
    丑○○、被告壬○○、被告午○○、被告辰○○、同案被告
    王淑玲、同案被告曾德貴、同案被告己○○、同案被告朱友
    龍、同案被告丁○○、同案被告花初麟、證人辛○○、證人
    甲○○、證人子○○（以上三人未據檢察官起訴）猶各基於
    幫助各該17家公司逃漏營業稅稅捐之犯意聯絡，而分別虛開
    發票予該17家公司及自該17家公司收受不實內容之發票，幫
    助該17家公司逃漏營業稅，其等有關係之彼此間就上開幫助
    逃漏稅均為共同正犯。
三、常業詐欺部分（附表四）：
    按刑法上所謂常業犯，係指有賴某種犯罪為業之意思而反覆
    以同種類行為為目的之社會活動之職業性犯罪而言，至於犯
    罪所得之多寡，經營時日之長短，是否恃此犯罪為唯一之謀
    生職業，均非所問，縱令兼有其他職業，仍無礙於該常業犯
    罪之成立。查被告庚○○、被告戊○○、被告壬○○、被告
    午○○，分別擔任各該公司實際負責人及名義負責人，以犯
    罪事實欄所述之方法反覆向金融機構詐騙大筆金錢，並以各
    該公司收入維生，顯見被告等人之經營上開公司係以反覆同
    種類之詐騙行為為目的之職業性犯罪。則被告庚○○、壬○○、午○○、戊○○等人行為後，刑法第340條常業詐欺之
    規定已於94年2月2日業經修正刪除，並自95年7月1日生效施
    行（按：刑法第340條常業詐欺之規定曾於88年2月3日修正
    ，由「處一年以上七年以下有期徒刑，得併科五千元以下罰
    金。」，修正為「處一年以上七年以下有期徒刑，得併科五
    萬元以下罰金。」，復於94年2月2日修正刪除，並自95年7
    月1日生效施行）。惟常業犯係集合犯，係實質上一罪，而
    常業犯刪除後，則其數行為應為數罪併罰，若依數罪併罰論
    處，其應而所量處之刑顯較原常業犯之法定刑為重，比較新
    舊法結果，自以被告等人行為時之刑法第340條之規定，最
    有利於被告，依新刑法第2條第1項之規定，應分別適用被告
    等人行為時之刑法第340條之規定。是被告庚○○、戊○○
    應適用修正前（88年2月3日修正後）刑法第340條常業詐欺
    之規定，被告壬○○、午○○應適用88年2月3日修正前刑法
    第340條常業詐欺之規定。是被告庚○○（瑞原公司、
    廣埠公司、台鶴公司部分均非公司負責人）、被告戊○○
    （台鶴公司負責人）、被告壬○○（科隆公司負責人）
    、被告午○○（科隆公司總經理），持各該公司登載不實
    之財務報表向附表所示之金融機關詐取貸款所為，核被告庚○○上開所為，係犯刑法第216條、第210條行使偽造私文書
    罪及修正前（88年2月3日修正後）刑法第340條常業詐欺罪
    ；被告戊○○所為，係犯刑法第216條、第215條行使業務上
    登載不實文書罪及修正前（88年2月3日修正後）刑法第340
    條之常業詐欺罪；被告壬○○、午○○上開所為，係犯刑法
    第216條、第215條行使業務上登載不實文書罪及88年2月3日
    修正前刑法第340 條之常業詐欺罪。被告庚○○與證人寅○○就瑞原公司詐取貸款部分；被告庚○○、同案被告花初
    麟、證人甲○○、證人子○○就廣埠公司詐取貸款部分；
    被告庚○○、被告戊○○就台鶴公司詐取貸款部分；被告
    壬○○、被告午○○、證人辛○○就科隆公司詐取貸款部
    分，均有犯意聯絡及行為分擔，各為共同正犯。
四、被告庚○○、壬○○、午○○、戊○○、辰○○之論罪：
  (一)核被告庚○○上開所為，係犯(1)商業會計法第71條第1 款之
    罪（與有身分之人共犯填製不實會計憑證部分），(2)刑法第
    216 條、第210 條行使偽造私文書罪（無身分之人填製不實
    會計憑證部分），(3)稅捐稽徵法第43條之罪（幫助逃漏稅捐
    部分），(4)刑法第216 條、第210 條之罪（偽造營業人銷售
    額與稅額申報書向稅捐機關申報部分），(5)刑法第216 條、
    第210條、修正前（88年2月3日修正後）刑法第340條之罪（
    持偽造財務報表詐取貸款部分）。被告庚○○先後多次填製
    不實會計憑證及營業人銷售額與稅額申報書並持以行使、多
    次幫助他人逃漏稅捐、多次持偽造財務報表詐領貸款犯行，
    均時間緊接，方法相同，各觸犯構成要件相同之罪，顯各基
    於概括犯意為之，均為連續犯，應依修正前刑法第56條之規
    定，各以一罪論，並各加重其刑。被告庚○○所犯上開商業
    會計法第71條第1款之罪、行使偽造私文書罪、幫助逃漏稅
    罪、常業詐欺罪間，有方法結果之牽連關係，依修正前刑法
    第55條之規定，應從較重之常業詐欺罪處斷。
  (二)核被告壬○○上開所為，係犯(1)商業會計法第71條第1款（
    有身分之人填製不實會計憑證部分），(2)刑法第216條、21
    0 條行使偽造私文書（無身分之人填製不實會計憑證部分）
    ，(3)稅捐稽徵法第43條（幫助逃漏稅捐部分），(4)刑法第21
    6 條、第210條行使偽造私文書罪（偽造營業人銷售額與稅
    額申報書向稅捐機關申報部分），(5)刑法第216條、第215條
    、（88年2月3日）修正前刑法第340常業詐欺（持偽造財務
    報表詐取貸款部分）。被告壬○○先後多次填製不實會計憑
    證及營業人銷售額與稅額申報書並持以行使、多次幫助他人
    逃漏稅捐、多次持偽造財務報表詐領貸款犯行，均時間緊接
    ，方法相同，各觸犯構成要件相同之罪，顯各基於概括犯意
    為之，均為連續犯，應依修正前刑法第56條之規定，各以一
    罪論，並各加重其刑。被告陳江所犯上開商業會計法第71條
    第1款之罪、行使偽造私文書罪、幫助逃漏稅罪、常業詐欺
    罪間，有方法結果之牽連關係，依修正前刑法第55條之規定
    ，應從較重之常業詐欺罪處斷。
  (三)核被告午○○上開所為，係犯(1)商業會計法第71條第1款（
    與有身分之人共犯填製不實會計憑證部分），(2)刑法第216
    條、210條行使偽造私文書（無身分之人填製不實會計憑證
    部分），(3)稅捐稽徵法第43條（幫助逃漏稅捐部分），(4)刑
    法第216條、第210條（偽造營業人銷售額與稅額申報書向稅
    捐機關申報部分），(5)刑法第216條、215條、（88年2月3日
    ）修正前刑法第340條之罪（持偽造財務報表詐取貸款部分
    ）。被告午○○先後多次填製不實會計憑證及營業人銷售額
    與稅額申報書並持以行使、多次幫助他人逃漏稅捐、多次持
    偽造財務報表詐領貸款犯行，均時間緊接，方法相同，各觸
    犯構成要件相同之罪，顯各基於概括犯意為之，均為連續犯
    ，應依修正前刑法第56條之規定，各以一罪論，並各加重其
    刑。被告午○○所犯上開商業會計法第71條第1款之罪、行
    使偽造私文書罪、幫助逃漏稅罪、常業詐欺罪間，有方法結
    果之牽連關係，依修正前刑法第55條之規定，應從較重之常
    業詐欺罪處斷。又被告午○○前於82年間因犯侵占罪，經臺
    灣臺北地方法院判處有期徒刑2月確定，於82年8月12日執行
    完畢，此有臺灣高等法院前案紀錄表在卷可按，其前受有期
    徒刑執行完畢，於5年以內再犯本件最重本刑為有期徒刑以
    上之罪，為累犯，應依修正前刑法第47條之規定加重其刑，
    並依法遞加重之。
  (四)核被告戊○○上開所為，係犯(1)商業會計法第71條第1款（
    有身分之人填製不實會計憑證部分），(2)刑法第216條、第
    210條行使偽造私文書罪（與無身分之人共犯填製不實會計
    憑證部分），(3)稅捐稽徵法第41條、第47條（逃漏稅捐罪）
    ，(4)稅捐稽徵法第43條之罪（幫助逃漏稅捐部分），(5)刑法
    第216條、第215條之罪（偽造營業人銷售額與稅額申報書向
    稅捐機關申報部分），(6)刑法第216條、第215條、修正前（
    88年2月3日修正後）刑法第340條之罪（持偽造財務報表詐
    取貸款部分）。被告戊○○先後多次填製不實會計憑證及營
    業人銷售額與稅額申報書並持以行使、多次逃漏稅捐、多次
    幫助他人逃漏稅捐、多次持偽造財務報表詐領貸款犯行，均
    時間緊接，方法相同，各觸犯構成要件相同之罪，顯各基於
    概括犯意為之，均為連續犯，應依修正前刑法第56條之規定
    ，各以一罪論，並各加重其刑。被告戊○○所犯上開商業會
    計法第71條第1款之罪、行使偽造私文書罪、幫助逃漏稅捐
    罪、常業詐欺罪間，有方法結果之牽連關係，依修正前刑法
    第55條之規定，應從較重之常業詐欺罪處斷。又公司負責人
    為納稅義務人之公司以不正當方法逃漏稅捐，既非稅捐稽徵
    法第41條之犯罪或受罰主體，僅依同法第47條第1款之規定
    ，代替公司受徒刑之處罰，自與其本身為犯罪主體所犯其他
    罪名間，不具牽連關係。是被告戊○○所犯上開稅捐稽徵法
    第41條、第47條逃漏稅捐罪、常業詐欺罪，犯意各別，罪名
    不同，應分論併罰。又公訴意旨雖未指述被告戊○○涉犯稅
    捐稽徵法第41條、第47條逃漏稅捐罪部分，然蒞庭檢察官已
    於原審當庭追加此部分之犯罪事實筆錄，本院自應加以審究
    ，附此敘明。被告戊○○前於83年間因犯賭博罪，經臺灣新
    竹地方法院判處有期徒刑3月確定，於83年8月12日以易科罰
    金執行完畢等情，此有臺灣高等法院前案紀錄表在卷可按，
    其前受有期徒刑執行完畢，於5年以內再犯本件最重本刑為
    有期徒刑以上之罪，為累犯，應依修正前刑法第47條之規定
    加重其刑，並依法遞加重之。
  (五)核被告辰○○上開所為，係犯(1)商業會計法第71條第1款（
    與有身分之人共犯填製不實會計憑證部分），(2)刑法第216
    條、210條行使偽造私文書（與無身分之人共同填製不實會
    計憑證部分），(3)稅捐稽徵法第43條（幫助逃漏稅捐部分）
    ，(4)刑法第216條、第210條（偽造營業人銷售額與稅額申報
    書向稅捐機關申報部分）。被告辰○○先後多次填製不實會
    計憑證及營業人銷售額與稅額申報書並持以行使、多次幫助
    他人逃漏稅捐，均時間緊接，方法相同，各觸犯構成要件相
    同之罪，顯各基於概括犯意為之，均為連續犯，應依修正前
    刑法第56條之規定，各以一罪論，並各加重其刑。被告辰○○所犯上開商業會計法第71條第1款之罪、行使偽造私文書
    罪、幫助逃漏稅罪，有方法結果之牽連關係，依修正前刑法
    第55條之規定，應從較重之行使偽造私文書罪處斷。
  (六)又被告辰○○犯罪後，刑法第41條業於90年1月10日經總統
    修正公布，於90年1月12日施行，將得易科罰金之最高本刑
    由三年以下提高為五年以下，經比較新舊法之結果，以90年
    1 月12日修正後之規定較有利於被告，嗣該條又於94年2月2
    日經總統修正公布，於95年7月1日施行，修正前刑法第41條
    第1項前段規定：「犯最重本刑為5年以下有期徒刑以下之刑
    之罪，而受6個月以下有期徒刑或拘役之宣告，因身體、教
    育、職業、家庭之關係或其他正當事由，執行顯有困難者，
    得以1元以上3元以下折算一日，易科罰金。」，又易科罰金
    折算標準，依修正前罰金罰鍰提高標準條例第2條前段（現
    已刪除）規定，就其原定數額提高為100倍折算1日，則被告
    之易科罰金折算標準，應以銀元300元折算1日，經折算為新
    臺幣後，應以新臺幣900元折算為1日。惟95年7月1日修正公
    布施行之刑法第1條第1項前段則規定：「犯最重本刑為五年
    以下有期徒刑以下之刑之罪，而受六個月以下有期徒刑或拘
    役之宣告者，得以新臺幣一千元、二千元或三千元折算一日
    ，易科罰金。」，比較修正前後之易科罰金折算標準，以95
    年7月1日修正公布施行前之規定，較有利於被告，依刑法第
    2條第1項之規定，並依修正前刑法第41條第1項前段規定，
    諭知易科罰金之折算標準。
五、又蒞庭檢察官於原審中以94年度蒞字第125055號補充理由書
    減縮犯罪事實如下：(1)瑞原公司向臺灣中小企業銀行八德
    分行、華南銀行桃園分行貸款詐欺部分，減縮共犯為被告庚○○及同案被告乙○○、劉竹根；(2)廣埠公司向合作金庫
    古亭支庫貸款詐欺部分，減縮共犯為被告庚○○、同案被告
    花初麟；(3)台鶴公司向合作金庫慈文支庫貸款詐欺部分，
    減縮共犯為被告庚○○、戊○○；(4)昱享公司向新竹商業
    銀行楊梅分行貸款詐欺部分，減縮共犯為被告庚○○、同案
    被告曾德貴；(5)公霆公司向華南銀行雙和分行貸款詐欺部
    分，減縮共犯為被告庚○○及同案被告丁○○、黃清治；(6)
    科隆公司向臺灣銀行圓山分行、台灣中小企業銀行中山分
    行、台灣土地銀行桃園分行、華僑銀行士林分行、中央票券
    金融公司貸款詐欺部分，減縮共犯為被告壬○○、午○○、
    庚○○；(7)康公司向玉山銀行八德分行、華僑商業銀行
    士林分行、第一商業銀行古亭分行貸款詐欺部分，減縮共犯
    為被告壬○○、午○○、庚○○等語。本院即依上開檢察官
    減縮後之起訴事實進行審理，附此敘明。
六、原審適用商業會計法第71條第1款，稅捐稽徵法第41條、第
    47條第1款、第43條，刑法第11條前段、第2條第1項、第31
    條第1項、第21 0條、第215條、第216條，修正前刑法第28
    條、第55條、第47條、第41條第1項前段、第51條第5款、第
    90條、刑法第340條，88年2月3日修正前刑法第340條，罰金
    罰鍰提高標準條例第1條前段、第2條等規定，並審酌被告庚○○係本案主謀，被告壬○○、被告午○○詐貸之金額甚為
    龐大，並參酌被告戊○○、被告辰○○等人參與本案犯罪之
    情形，上開被告等之生活狀況、智識程度、犯罪動機、目的
    、手段、所生損害及其等犯罪後之態度等一切情狀，分別對
    被告庚○○所犯常業詐欺罪，量處有期徒刑6年；對被告壬○○所犯常業詐欺罪，量處有期徒刑4年；對被告午○○所
    犯常業詐欺罪，量處有期徒刑3年；對被告戊○○所犯常業
    詐欺罪部分，量處有期徒刑2年，所犯公司負責人，為納稅
    義務人以不正當方法逃漏稅捐罪部分，量處有期徒刑6月，
    並定其應執行之刑；對被告辰○○所犯行使偽造私文書部分
    ，量處有期徒刑5月，並諭知易科罰金之折算標準；暨以扣
    案如附表五所示之物，雖經引為本案證物，但經檢視結果，
    尚不認為與本案犯罪有直接關係，爰不為沒收之諭知；再以
    被告庚○○、壬○○對其等所經營之公司，並無實際生產、
    銷售之業務，已如前述，而觀之本案之犯罪時間係自85年1
    月起至88年12月止，以多家空頭公司偽造銷售業績，製造虛
    偽財務報表，以此方法，向多家金融機構詐取數額龐大之貸
    款，且事後又未見其等經營之公司有何利用該貸款進行實際
    之經營業務，足認被告庚○○、壬○○確有利用上開方法向
    金融機構詐取貸款之犯罪為常業，且本案犯罪手段綿密、分
    工精細，其等能以上開手法欺騙具有專業知識之金融機構而
    詐得貸款，可見被告庚○○、壬○○等人確屬訓練有素，是
    徒以交付徒刑之執行，尚不足以改變其等之習慣，為矯正其
    等惡習，應依修正前刑法第90條規定，各宣告於刑之執行完
    畢或赦免後，令被告庚○○入勞動場所強制工作3年，令被
    告壬○○入勞動場所強制工作2年，以養成勤勞工作之習慣
    ，並學習謀生技能，以免再犯（按：被告等人行為後，刑法
    關於保安處分之規定業於94年1月7日修正公布，並於95年7
    月1日施行。本件因犯罪習慣而令入勞動場所強制工作之保
    安處分，屬於拘束人身自由類型，依現行刑法第1條後段規
    定應適用行為時法，且查被告行為時即修正前刑法第90條第
    2項所定保安處分期間，法條規定為3年以下，較之現行刑法
    同條項所定3 年期間，亦以修正前之規定較有利於被告等人
    ，故應適用修正前宣告之。另強制工作或強制治療之事由，
    發生在新法施行前者，新法施行後，應依新法第二條第一項
    之規定，適用最有利於行為人之法律，修正後刑法第九十條
    對於強制工作處分期間及延長處分期間之規定既非較有利於
    行為人，仍應適用行為時法即修正前刑法第九十條規定，併
    予敘明）。經核認事用法俱無不合，量刑亦屬妥適。被告庚○○、戊○○、午○○猶執陳詞，上訴否認犯罪，指摘原判
    決不當，為無理由，被告壬○○上訴辯稱所有貸款均有足夠
    抵押設定，並無詐欺犯行，惟查關於被告壬○○部分，並非
    每筆貸款均有抵押權設定，且縱其中幾筆有抵押權設定之貸
    款，其申貸額度與不動產價值顯不相當，更積欠大筆金額未
    及償還，顯見其確有常業詐欺之犯行，綜上，被告等人上訴
    均無理由，應予駁回。
乙、不另為無罪諭知部分：
壹、逃漏稅捐部分：
一、公訴意旨及追加起訴意旨另以：
    被告庚○○係嘉澧公司、瑞原公司、菱異公司之實際
    負責人；被告壬○○、被告午○○係科隆公司之實際負責
    人；同案被告曾德貴係昱享公司、昱瀚公司之實際負責
    人；同案被告丑○○係俊澤公司、科上公司之實際負責
    人；劉海為富筑公司之實際負責人；同案被告王淑玲係
    龍昱公司之業務經理，與前開已論罪之被告庚○○等人，基
    於共同犯意之聯絡，等人明知渠等所籌組之上開公司間並無
    實際上交易或買賣行為，猶基於逃漏稅捐之故意，以前開虛
    偽開立不實統一發票之行為，逃漏稅捐，因認被告庚○○、
    壬○○、午○○、同案被告曾德貴、丑○○、王淑玲等此部
    分所為係犯稅捐稽徵法第41條、第47條逃漏稅捐罪、同法第
    43條幫助逃漏稅捐罪等罪云云。
二、惟查，經原審就本案全部涉案公司之相互循環對開統一發票
    情形，函送財政部臺灣省北區國稅局桃園縣分局核算是否有
    逃漏稅捐情形，經該分局以「各該營業人涉案期間之總虛進
    項稅額扣減總虛銷項稅額，小於零則無漏稅額，大於零再扣
    減累積留抵稅額後之金額為漏稅額，經計算結果，發現嘉
    澧公司（實際負責人：被告庚○○）、科隆公司（實際負
    責人：被告壬○○、被告午○○）、瑞原公司（實際負責
    人庚○○）、昱享公司（實際負責人：同案被告曾德貴）
    、菱異公司（實際負責人：被告庚○○）、俊澤公司（
    實際負責人：同案被告丑○○）、昱瀚公司（實際負責人
    ：同案被告曾德貴）、富筑公司（實際負責人：同案被告
    劉海）、科上公司（實際負責人：丑○○）、龍昱公司
    （業務經理：同案被告王淑玲），均是總虛進項稅額小於總
    虛銷項稅額，尚未發生營業稅逃漏稅結果等情，有該分局93
    年12月7日北區國稅桃縣緝字第0930009567號函附「逃漏營
    業稅統計表」在卷可憑（見原審卷四，第4頁）。從而，依
    上開核算結果，上開公司既無逃漏營業稅情事，即無涉犯違
    反稅捐稽徵法之情形。此部分不能證明上開公司確有逃漏稅
    捐之犯罪，此外復查無其他積極證據足資認定被告庚○○、
    被告壬○○、被告午○○、同案被告曾德貴、同案被告丑○○、同案被告劉海、同案被告王淑玲等人確有逃漏稅捐犯行
    ，原應為無罪之諭知，惟公訴意旨認此部分與前開已認定有
    逃漏稅捐犯罪部分有裁判上一罪關係，爰不另為無罪諭知。
貳、常業詐欺罪部分：
一、公訴意旨另以：同案被告曾德貴，與被告庚○○以前開相互
    循環開立發票之方式，偽造昱享公司85年至87年6月營業
    額，虛增銷售額1億2千16萬5千1百18元，并製作不實的資產
    負債表資料，持向新竹國際商業銀行楊梅分行申請貸款2百
    30 萬元，使該分行不知情承辦人員陷於錯誤，將上開款項
    貸予庚○○兩人。嗣因該公司卻於88年6月1日起擅自歇業，
    新竹國際商業銀行楊梅分行始知受騙，因認同案被告曾德貴
    、被告庚○○涉犯此部分常業詐欺犯行云云（附表四之四）
    。惟查，此部分貸款原僅繳款至89年6月25日，因滯納本息
    ，該貸款視為全部到期，經新竹國際商業銀行楊梅分行提起
    民事請求清償債務訴訟後，由原審以89年訴字第1192號民事
    判決昱享公司應清償上開債務，而分別於92年10月3日及
    同年12月11日提前清償本息等情，已經新竹國際商業銀行楊
    梅分行於93年10月1日以竹商銀楊梅字第315-1號函覆、新竹
    國際商業銀行新明分行於93年11月30日以竹商銀新明字第
    465-1號函覆甚明（見原審卷四，第80、87頁），且有原審
    89年度訴字第1192號民事判決1份在卷可稽（見原審卷四，
    第82頁）。
    是就此部分貸款之清償情形觀察，昱享公司於借貸後確有
    積極清償之行為，尚難認有何詐欺之犯意存在。再同案被告
    曾德貴於審理時亦陳稱：昱享公司的貸款與被告庚○○並
    無關係等語（見原審卷二，第49頁之90年2月14日訊問筆錄
    ），亦難認被告庚○○確有涉及此部分借貸之情事。從而，
    此部分不能證明同案被告曾德貴、被告庚○○確有常業詐欺
    之犯罪，此外復查無其他積極證據足資認定被告庚○○、同
    案被告曾德貴等人確有公訴人所指之詐欺犯行，原應為無罪
    之諭知，惟公訴意旨認此部分與前開已認定有常業詐欺犯罪
    部分有裁判上一罪關係，爰不另為無罪諭知。
二、公訴意旨另以：同案被告丁○○因財務發生困難乃與被告庚○○，以前開相互循環開立發票之方式偽造營業額，虛造
    公霆公司營運假象，於87年3月17日，持向華南商業銀行雙
    和分行申請一般貸款6百萬元、遠期信用狀貸款美金40萬元
    （當時折合新台幣1千2百11萬6千元）及墊付國內票款6百萬
    元，並以開立買受人同為同案被告丁○○所有的達暉公司
    無交易事實發票及丁○○本人自己所有的達暉公司支票2
    張，作為虛偽交易之應收客票，再以前開虛造的應收客票做
    為質借，使該分行不知情承辦人員陷於錯誤，將上開款項貸
    予被告庚○○、同案被告丁○○兩人，因認被告庚○○亦涉
    犯此部分之常業詐欺犯行云云（附表四之五編號三）。惟查
    ，同案被告丁○○於原審審理時已明確陳述：公霆公司向
    各銀行所貸得的款項，均由公霆公司的人員去辦理的，並
    沒有經由被告庚○○，所貸得之款項也是直接匯入公霆公
    司等語（見原審卷一，第146頁附89年11月8日訊問筆錄），
    是被告庚○○是否涉及公霆公司之貸款案件即有疑問，即
    尚不能僅憑同案被告丁○○與被告庚○○間有互開不實發票
    之情事，即論被告庚○○確涉犯此部分之詐欺犯行。再上開
    公霆公司向華南商業銀行雙和分行借貸之「墊付國內票款
    」6百萬元已經清償等情，此有該分行93年10月18日（93）
    華雙和放字第181號函在卷可憑（見原審卷四，第100頁），
    是就公霆公司清償該6百萬元借款情形觀之，亦難認有何
    詐欺故意存在。此部分不能證明被告庚○○確有常業詐欺之
    犯罪，此外復查無其他積極證據足資認定被告庚○○確有公
    訴人所指之詐欺犯行，原應為無罪之諭知，惟公訴意旨認此
    部分與前開已認定有常業詐欺犯罪部分有裁判上一罪關係，
    爰不另為無罪諭知。
三、公訴意旨另以：
  (一)科隆公司實際負責人壬○○、總經理午○○等，由於公司
    經營不善發生財務問題，乃與被告庚○○共同基於同前之犯
    意：
  1.以前開虛開發票之方式偽造85年至87年6 月營業額，虛增銷
    售額，並製作不實的資產負債表等資料，分別於下列時間向
    銀行詐取貸款：
  (1)分別於86年8 月及87年10月，持向臺灣中小企業銀行中山分
    行重新辦理貸款額度，申請綜合週轉金融資1 千6 百50萬元
    、即期信用狀融資美金20萬元（當時折合約新臺幣7 百萬元
    ）、出口押匯融資美金60萬元（當時折合約新臺幣2 千1 百
    44萬元），並於87年5 月26日起至同年8 月10日止，利用上
    開綜合週轉金額度申請借貸合計6 百64萬元，於87年5 月27
    日申請外幣墊款港幣1 百20萬5 千元，於87年11月11日、20
    日利用上開綜合週轉融資額度申請貸款合計2 百81萬元，使
    該分行不知情承辦人員陷於錯誤，將上開款項貸予壬○○、
    午○○、辛○○等人（貸款內容、日期、金額、行為人、還
    款情形詳見附表四之六、B 部分）。
  (2)於85年9 月24日，再以相同的財務報表，持向臺灣土地銀行
    桃園分行申請長期擔保貸款1 億1 千1 百萬元，於同年12月
    17日申請短期週轉金放款4 千萬元，自87年7 月8 日起至同
    年11月17日止申請借貸開發國內遠期信用狀合計1 千9 百16
    萬7 千3 百78元，自87年7 月8 日至同年10月14日申請借貸
    開發國外遠期信用狀合計2 千3 百12萬6 千7 百29元，使該
    分行不知情之承辦人員陷於錯誤，將上開款項貸予壬○○、
    午○○、辛○○等人（貸款內容、日期、金額、行為人、還
    款情形詳見附表四之六、C 部分）。
  (3)自86年9 月15日起至88年1 月14日止，分別持向華僑商業銀
    行士林分行申請抵押貸款及信用貸款合計3 億2 千9 百94萬
    4 千4 百39元，使該分行不知情之承辦人員陷於錯誤，將上
    開款項貸予壬○○、午○○、辛○○等人（貸款內容、日期
    、金額、行為人、還款情形詳見附表四之六、D 部分）。
  (4)又於87年11月27日、同年12月22日、同年12月24日，分別持
    向中央票券金融公司申請短期週轉金合計2 千5 百萬元，使
    該金融機構承辦人員陷於錯誤，將上開款項貸予壬○○、午
    ○○、辛○○等人（貸款內容、日期、金額、行為人、還款
    情形詳見附表四之六、E 部分）。
  2.因認被告庚○○亦涉犯此部分常業詐欺犯行云云。惟查，被
    告壬○○於偵查時供稱：被告午○○於86年間向伊口頭承諾
    並附計劃書，表示科隆公司年度營業額可達12億元，但是
    公司資金有限，就由被告午○○、證人辛○○製作不實財務
    報表，然後由被告午○○向銀行辦理抵押貸款，再由伊、伊
    的太太與被告午○○共同簽字蓋章，完成保證貸款手續等語
    （見89年度偵字第9812號卷第17頁附89年5 月23日調查筆錄
    ）。而被告午○○於審理時亦供稱：科隆公司的貸款都是
    被告壬○○指示伊去辦理的，該公司向各銀行貸得之款項都
    沒有經過被告庚○○，所有貸款均是直接進入科隆公司的
    帳戶等語（見原審卷一，第146 頁之89年11月8 日訊問筆錄
    ，原審卷二，第33頁之90年2 月14日訊問筆錄）。是依被告
    壬○○、被告午○○之上開供述，尚難認被告庚○○涉犯此
    部分之常業詐欺犯行。被告庚○○關於此部分犯罪不能證明
    ，亦查無其他積極證據足資認定被告庚○○確有公訴人所指
    之此部分詐欺犯行，原應為無罪之諭知，惟公訴意旨認此部
    分與前開已認定有常業詐欺犯罪部分有裁判上一罪關係，爰
    不另為無罪諭知。
  (二)科隆公司實際負責人即被告壬○○、總經理即被告午○○
    ，由於公司經營不善發生財務問題，乃與被告庚○○等共同
    基於同前之犯意，以前開相互循環開立發票之方式偽造85年
    至87年6 月營業額，虛增銷售額9 億6 千3 百零3 萬1 千9
    百39元，並製作不實的資產負債表等資料，分別於85年7 月
    間，持向臺灣銀行圓山分行申請短期放款5 百萬元、短期（
    定期）擔保放款2 千萬元、開發國內信用狀1 千3 百75萬元
    、開發國外信用狀美金50萬元2 筆（當時折合約新台幣3 千
    5 百萬元），因認被告壬○○、被告午○○、被告庚○○涉
    犯此部分常業詐欺犯行云云（附表四之六－Ａ部分）。惟查
    ，被告庚○○應不涉及此部分貸款事宜，已經被告壬○○（
    見89年度偵字第9812號卷第17頁附89年5 月23日調查筆錄）
    、被告午○○（見原審卷一，第146 頁之89年11月8 日訊問
    筆錄，原審卷二，第33頁之90年2 月14日訊問筆錄）陳述甚
    明。再上開借款已分別於86年10月30日、同年11月14日、87
    年2 月10日清償完畢等情，有臺灣銀行圓山分行93年10月28
    日圓山營字第09300045871 號函1 件在卷可憑（見原審卷四
    ，第110 頁），是就此部分貸款之清償情形觀察，科隆公
    司於借貸後確有極積清償之行為，尚難認有何詐欺之犯意存
    在，此外復查無其他積極證據足資認定被告庚○○、被告壬○○、被告午○○等人確有公訴人所指之此部分詐欺犯行，
    原應為無罪之諭知，惟公訴意旨認此部分與前開已認定有常
    業詐欺犯罪部分有裁判上一罪關係，爰不另為無罪諭知。
四、公訴意旨另以：康公司實際負責人即被告午○○，於88
    年2 月間與被告庚○○，以86年度及87年1 月至11月虛造不
    實銷售額（共虛增銷售額6 億5 百91萬7 千6 百72元）之「
    四○一」表與85及86年度不實之資產負債表、營利事業所得
    稅申報書及87年之損益表、資產負債表，向玉山商業銀行八
    德分行申請中長期擔保貸款6 百80萬元、週轉金信用貸款1
    百20萬元；向華僑商業銀行士林分行申請擔保貸款3 百50萬
    元，於88年4 月間，以80年度虛造不實銷售額（共虛增銷售
    額3 億8 萬4 千8 百62元）之「四○一」表及提供不實之86
    及87年度財務報表，向第一商業銀行古亭分行申請抵押貸款
    4 千4 百50萬元、國內信用狀融資9 百萬元，使各該分行承
    辦人員於錯誤，將上開款項貸予被告庚○○、被告午○○等
    人（附表四之七）。惟查，康公司自88年2 月10日借貸
    上開6 百80萬起，至93年7 月13日均有正常繳納本息等情；
    上開借款120 萬元部分已於90年2 月14的清償完畢等情；上
    開借款3 百50萬元已清償完畢；上開借款4 千4 百50萬元有
    按月繳付利息等情，有玉山商業銀行八德分行93年9 月24日
    玉八德字第04092409號函、華僑商業銀行士林分行93年10月
    6 日（93）僑士字第121 號函、第一商業銀行古亭分行93年
    10月1 日一古字第233 號函各1 件在卷可按（見原審卷四，
    第203 、218 、237 頁），均足認康公司於借款後，確
    有按期繳納本息之行為，是就康公司清償上開借款情形
    觀之，亦難認有何詐欺故意存在。此部分不能證明被告庚○○、被告午○○確有常業詐欺之犯罪，此外復查無其他積極
    證據足資認定被告庚○○、被告午○○確有公訴人所指之此
    部分詐欺犯行，原應為無罪之諭知，惟公訴意旨認此部分與
    前開已認定有常業詐欺犯罪部分有裁判上一罪關係，爰不另
    為無罪諭知。
據上論斷，應依刑事訴訟法第368條，判決如主文。
本案經檢察官劉靜婉到庭執行職務。
中    華    民    國    97    年    1     月    29    日
                  刑事第八庭審判長法  官  鄭文肅
                                  法  官  張明松
                                  法  官  蔡光治
以上正本證明與原本無異。
如不服本判決，應於收受送達後十日內向本院提出上訴書狀，其
未敘述上訴之理由者並得於提起上訴後十日內向本院補提理由書
（均須按他造當事人之人數附繕本）。
                                  書記官  陳韋杉
中    華    民    國    97    年    1     月    29    日
附錄本案論罪科刑法條：
中華民國刑法第210條
(偽造變造私文書罪)
偽造、變造私文書，足以生損害於公眾或他人者，處5年以下有
期徒刑。
中華民國刑法第215條
(業務上文書登載不實罪)
從事業務之人，明知為不實之事項，而登載於其業務上作成之文
書，足以生損害於公眾或他人者，處3年以下有期徒刑、拘役或
500元以下罰金。
中華民國刑法第216條
(行使偽造變造或登載不實之文書罪)
行使第210條至第215條之文書者，依偽造、變造文書或登載不實
事項或使登載不實事項之規定處斷。
商業會計法第71條
商業負責人、主辦及經辦會計人員或依法受託代他人處理會計事
務之人員有左列情事之一者，處5年以下有期徒刑、拘役或科或
併科新台幣15萬元以下罰金：
一  以明知為不實之事項，而填製會計憑證或記入帳冊者。
二  故意使應保存之會計憑證、帳簿報表滅失毀損者。
三  意圖不法之利益而偽造、變造會計憑證、帳簿報表內容或撕毀
    其頁數者。
四  故意遺漏會計事項不為記錄，致使財務報表發生不實之結果者。
五  其他利用不正當方法，致使會計事項或財務報表發生不實之結
    果者。
稅捐稽徵法第41條
 (逃漏稅捐之處罰)
納稅義務人以詐術或其他不正當方法逃漏稅捐者，處5年以下有
期徒刑、拘役或科或併科新台幣6萬元以下罰金。
稅捐稽徵法第43條
 (教唆或幫助逃漏稅捐等之處罰)
教唆或幫助犯第41條或第42條之罪者，處3年以下有期徒刑、拘
役或科新台幣6萬元以下罰金。
稅務人員、執行業務之律師、會計師或其他合法代理人犯前項之
罪者，加重其刑至二分之一。
稅務稽徵人員違反第33條規定者，除觸犯刑法者移送法辦外，處
1萬元以上5萬元以下罰鍰。
稅捐稽徵法第47條
 (法人或非法人團體負責人之刑責)
本法關於納稅義務人、扣繳義務人及代徵人應處徒刑之規定，於
左列之人適用之：
一  公司法規定之公司負責人。
二  民法或其他法律規定對外代表法人之董事或理事。
三  商業登記法規定之商業負責人。
四  其他非法人團體之代表人或管理人。
附表一：
┌─┬────┬────┬───┬───┬──┬──┬──┬─────┬──────┐
│編│公司名稱│統一編號│ 實際 │ 名義 │設立│異動│營業│ 營業地址 │   備  註   │
│號│        │        │負責人│負責人│日期│日期│情形│          │            │
├─┼────┼────┼───┼───┼──┼──┼──┼─────┼──────┤
│1 │諾均企│00000000│庚○○│徐金林│85年│89年│未停│桃園縣楊梅│公司經理黃夢│
│  │  業有限│        │      │      │6 月│5 月│止營│鎮上湖里楊│桂未被起訴，│
│  │  公司  │        │      │      │19日│6 日│業  │湖路4 段  │但本院認為係│
│  │        │        │      │      │    │    │    │231 巷1 號│共犯        │
│  │        │        │      │      │    │    │    │2 樓      │            │
├─┼────┼────┼───┼───┼──┼──┼──┼─────┼──────┤
│2 │嘉澧企│00000000│庚○○│陸賢耀│87年│89年│未停│桃園縣桃園│1.名義負責人│
│  │  業有限│        │      │      │1 月│1 月│止營│市永安里力│  陸賢耀未被│
│  │  公司  │        │      │      │16日│26日│業  │行路5 號13│  起訴      │
│  │        │        │      │      │    │    │    │樓之2     │2.目前名義負│
│  │        │        │      │      │    │    │    │          │  責人已異動│
│  │        │        │      │      │    │    │    │          │  為許德詳  │
│  │        │        │      │      │    │    │    │          │            │
├─┼────┼────┼───┼───┼──┼──┼──┼─────┼──────┤
│3 │凡塞斯│00000000│己○○│林宗明│87年│88年│解散│臺北市松山│名義負責人林│
│  │  國際開│        │      │      │9 月│8 月│    │區○○○路│宗明未被起訴│
│  │  發有限│        │      │      │4 日│9 日│    │201 號12樓│            │
│  │  公司  │        │      │      │    │    │    │之3       │            │
├─┼────┼────┼───┼───┼──┼──┼──┼─────┼──────┤
│4 │威尼爾│00000000│庚○○│歐振明│82年│92年│廢止│桃園縣桃園│1.名義負責人│
│  │  企業股│        │乙○○│      │1 月│10月│    │市○○路  │  歐振明未被│
│  │  份有限│        │（87年│      │2 日│21日│    │286 號10樓│  起訴      │
│  │  公司  │        │間轉讓│      │    │    │    │          │2.自88.08.05│
│  │        │        │予徐金│      │    │    │    │          │  起至89.07.│
│  │        │        │浩）  │      │    │    │    │          │  20止停業  │
│  │        │        │      │      │    │    │    │          │            │
├─┼────┼────┼───┼───┼──┼──┼──┼─────┼──────┤
│5 │諾金企│00000000│庚○○│羅正雄│87年│89年│未停│臺北市中正│            │
│  │  業有限│        │      │      │2 月│2 月│止營│區○○街  │            │
│  │  公司  │        │      │      │12日│15日│業  │141 之1 號│            │
│  │        │        │      │      │    │    │    │1 樓      │            │
├─┼────┼────┼───┼───┼──┼──┼──┼─────┼──────┤
│6 │廣埠有│00000000│庚○○│花初麟│84年│92年│廢止│臺北市松山│公司職員宋美│
│  │  限公司│        │      │（已於│10月│12月│    │區○○○路│雲未被起訴，│
│  │        │        │      │90年8 │27日│2 日│    │5 段188 號│但本院認為係│
│  │        │        │      │月29日│    │    │    │3 樓之2   │共犯        │
│  │        │        │      │死亡）│    │    │    │          │            │
│  │        │        │      │      │    │    │    │          │            │
├─┼────┼────┼───┼───┼──┼──┼──┼─────┼──────┤
│7 │科隆實│00000000│壬○○│壬○○│73年│91年│破產│臺北市中山│1.財務主任許│
│  │  業股份│        │午○○│      │7 月│8 月│    │區○○○路│  榮輝未被起│
│  │  有限公│        │（總經│      │21日│12日│    │3 段34號12│  訴，但本院│
│  │  司    │        │理）  │      │    │    │    │樓        │  認為係共犯│
│  │        │        │      │      │    │    │    │          │2.自89.03.02│
│  │        │        │      │      │    │    │    │          │  起至90.03.│
│  │        │        │      │      │    │    │    │          │  01止停業  │
│  │        │        │      │      │    │    │    │          │            │
├─┼────┼────┼───┼───┼──┼──┼──┼─────┼──────┤
│8 │台鶴企│00000000│庚○○│戊○○│86年│88年│未停│桃園縣桃園│            │
│  │  業有限│        │      │      │9 月│10月│止營│市○○路7 │            │
│  │  公司  │        │      │      │1 日│7 日│業  │號15樓之2 │            │
├─┼────┼────┼───┼───┼──┼──┼──┼─────┼──────┤
│9 │瑞原電│00000000│庚○○│劉竹根│78年│89年│撤銷│桃園縣龜山│公司董事長特│
│  │  子股份│        │      │      │4 月│6 月│    │鄉○○○路│別助理寅○○│
│  │  有限公│        │      │      │17日│26日│    │1 段40之2 │未被起訴，但│
│  │  司    │        │      │      │    │    │    │號        │本院認為係共│
│  │        │        │      │      │    │    │    │          │犯          │
├─┼────┼────┼───┼───┼──┼──┼──┼─────┼──────┤
│10│大家豪│00000000│朱友龍│朱友龍│85年│90年│撤銷│桃園縣桃園│            │
│  │  物流股│        │      │      │10月│7 月│    │市○○路68│            │
│  │  份有限│        │      │      │30日│12日│    │號        │            │
│  │  公司  │        │      │      │    │    │    │          │            │
├─┼────┼────┼───┼───┼──┼──┼──┼─────┼──────┤
│11│公霆企│00000000│丁○○│黃清治│84年│88年│未停│臺北市信義│自88.03.01起│
│  │  業有限│        │      │      │8 月│3 月│止營│區○○街  │至89.02.28止│
│  │  公司  │        │      │      │1 日│12日│業  │119 巷23號│停業        │
│  │        │        │      │      │    │    │    │地下1 樓  │            │
├─┼────┼────┼───┼───┼──┼──┼──┼─────┼──────┤
│12│得意通│00000000│丑○○│丙○○│86年│87年│未停│臺北縣土城│1.名義負責人│
│  │  企業有│        │      │      │3 月│9 月│止營│市○○路66│  丙○○未被│
│  │  限公司│        │      │      │3 日│14日│業  │號3 樓    │  起訴      │
│  │        │        │      │      │    │    │    │          │2.目前名義負│
│  │        │        │      │      │    │    │    │          │  責人已異動│
│  │        │        │      │      │    │    │    │          │  為黃煥堂  │
├─┼────┼────┼───┼───┼──┼──┼──┼─────┼──────┤
│13│昱享企│00000000│曾德貴│曾德貴│84年│92年│廢止│桃園縣龜山│            │
│  │  業股份│        │      │      │3 月│4 月│    │鄉大崗村文│            │
│  │  有限公│        │      │      │28日│9 日│    │化三路63號│            │
│  │  司    │        │      │      │    │    │    │4 樓之4   │            │
├─┼────┼────┼───┼───┼──┼──┼──┼─────┼──────┤
│14│菱異企│00000000│庚○○│傅棟垣│87年│88年│未停│臺北市中正│1.自88.08.12│
│  │  業有限│        │      │      │8 月│8 月│止營│區○○街  │  起至89.08.│
│  │  公司  │        │      │      │29日│26日│業  │141 之1 號│  11止停業  │
│  │        │        │      │      │    │    │    │1 樓      │2.目前名義負│
│  │        │        │      │      │    │    │    │          │  責人已異動│
│  │        │        │      │      │    │    │    │          │  為許德詳  │
├─┼────┼────┼───┼───┼──┼──┼──┼─────┼──────┤
│15│俊澤實│00000000│丑○○│丑○○│83年│85年│未停│桃園縣大溪│            │
│  │  業有限│        │      │      │5 月│6 月│止營│鎮仁善里介│            │
│  │  公司  │        │      │      │27日│10日│業  │壽路539 巷│            │
│  │        │        │      │      │    │    │    │27弄3 號  │            │
├─┼────┼────┼───┼───┼──┼──┼──┼─────┼──────┤
│16│盟士股│00000000│股東  │癸○○│74年│90年│解散│桃園縣蘆竹│名義負責人彭│
│  │  份有限│        │庚○○│      │8 月│2 月│    │鄉長興村南│宇彬未被起訴│
│  │  公司  │        │      │      │2 日│1 日│    │崁路2 段66│            │
│  │        │        │      │      │    │    │    │之8 號8 樓│            │
│  │        │        │      │      │    │    │    │          │            │
├─┼────┼────┼───┼───┼──┼──┼──┼─────┼──────┤
│17│全昕企│00000000│股東  │吳文龍│86年│90年│撤銷│臺北縣中和│名義負責人吳│
│  │  業有限│        │丑○○│      │3 月│7 月│    │市○○路  │文龍未被起訴│
│  │  公司  │        │      │      │12日│30日│    │128 巷6 弄│            │
│  │        │        │      │      │    │    │    │20號3 樓  │            │
│  │        │        │      │      │    │    │    │          │            │
│  │        │        │      │      │    │    │    │          │            │
│  │        │        │      │      │    │    │    │          │            │
├─┼────┼────┼───┼───┼──┼──┼──┼─────┼──────┤
│18│伯肯國│00000000│己○○│鄧進福│87年│87年│未停│臺北市信義│名義負責人鄧│
│  │  際開發│        │      │      │9 月│9 月│止營│區○○○路│進福未被起訴│
│  │  有限公│        │      │      │8 日│8 日│業  │5 段410 號│            │
│  │  司    │        │      │      │    │    │    │12樓之4   │            │
├─┼────┼────┼───┼───┼──┼──┼──┼─────┼──────┤
│19│昱瀚企│00000000│曾德貴│曾德貴│77年│83年│未停│臺北縣林口│            │
│  │  業股份│        │      │      │1 月│5 月│止營│鄉○○路3 │            │
│  │  有限公│        │      │      │25日│24日│業  │之5 號3 樓│            │
│  │  司    │        │      │      │    │    │    │          │            │
├─┼────┼────┼───┼───┼──┼──┼──┼─────┼──────┤
│20│巨旻科│00000000│丑○○│曹桂榮│87年│88年│未停│桃園縣八德│名義負責人曹│
│  │  技實業│        │      │      │2 月│1 月│止營│市大華里介│桂榮未被起訴│
│  │  有限公│        │      │      │19日│29日│業  │壽路2 段89│            │
│  │  司    │        │      │      │    │    │    │號2 樓    │            │
├─┼────┼────┼───┼───┼──┼──┼──┼─────┼──────┤
│21│富筑實│00000000│劉海  │劉海  │82年│92年│廢止│臺北市中山│關季嫻接任被│
│  │  業有限│        │      │      │8 月│11月│    │區○○○路│告劉海為名義│
│  │  公司  │        │      │      │5 日│24日│    │2 號4 樓之│負責人，未被│
│  │        │        │      │      │    │    │    │7         │起訴        │
├─┼────┼────┼───┼───┼──┼──┼──┼─────┼──────┤
│22│堪薩斯│00000000│庚○○│卯○○│84年│88年│未停│臺北市中正│            │
│  │  企業股│        │乙○○│      │9 月│5 月│止營│區○○街  │            │
│  │  份有限│        │（87年│      │16日│20日│業  │141 之1 號│            │
│  │  公司  │        │間轉予│      │    │    │    │1 樓      │            │
│  │        │        │庚○○│      │    │    │    │          │            │
│  │        │        │）    │      │    │    │    │          │            │
├─┼────┼────┼───┼───┼──┼──┼──┼─────┼──────┤
│23│達暉有│00000000│丁○○│顧慧林│81年│88年│未停│臺北市中正│名義負責人顧│
│  │  限公司│        │      │      │6 月│2 月│止營│區○○○路│慧林未被起訴│
│  │        │        │      │      │19日│10日│業  │1 段143 號│            │
│  │        │        │      │      │    │    │    │8 樓      │            │
├─┼────┼────┼───┼───┼──┼──┼──┼─────┼──────┤
│24│科上企│00000000│丑○○│丑○○│77年│85年│未停│臺北市中山│            │
│  │  業股份│        │      │      │8 月│11月│止營│區○○○路│            │
│  │  有限公│        │      │      │24日│1 日│業  │3 段259 號│            │
│  │  司    │        │      │      │    │    │    │11樓      │            │
├─┼────┼────┼───┼───┼──┼──┼──┼─────┼──────┤
│25│康股│00000000│壬○○│鍾振隆│80年│91年│未停│臺北市中正│名義負責人鍾│
│  │  份有限│        │午○○│      │2 月│12月│止營│區○○○路│振隆未被起訴│
│  │  公司  │        │（87年│      │28日│12日│業  │2 段102 號│            │
│  │        │        │10月後│      │    │    │    │24樓      │            │
│  │        │        │擔任負│      │    │    │    │          │            │
│  │        │        │任人）│      │    │    │    │          │            │
├─┼────┼────┼───┼───┼──┼──┼──┼─────┼──────┤
│26│廣超科│00000000│壬○○│陳國豐│79年│90年│解散│臺北市中山│名義負責人陳│
│  │  技股份│        │      │      │2 月│10月│    │區○○○路│國豐未被起訴│
│  │  有限公│        │      │      │8 日│16日│    │3 段34號13│            │
│  │  司    │        │      │      │    │    │    │樓        │            │
├─┼────┼────┼───┼───┼──┼──┼──┼─────┼──────┤
│27│超鋒系│00000000│行政經│莊盛雄│76年│91年│廢止│臺北市士林│名義負責人莊│
│  │  統科技│        │理盧明│      │10月│6 月│    │區○○街42│盛雄未被起訴│
│  │  股份有│        │山（改│      │12日│28日│    │巷18號7 樓│            │
│  │  限公司│        │組前負│      │    │    │    │          │            │
│  │        │        │責人）│      │    │    │    │          │            │
│  │        │        │      │      │    │    │    │          │            │
├─┼────┼────┼───┼───┼──┼──┼──┼─────┼──────┤
│28│龍昱電│00000000│業務經│陳金鎮│82年│88年│未停│桃園縣蘆竹│名義負責人陳│
│  │  子工業│        │理王淑│      │6 月│1 月│止營│鄉新興村新│金鎮未被起訴│
│  │  股份有│        │玲    │      │28日│21日│業  │興98之7 號│            │
│  │  限公司│        │      │      │    │    │    │          │            │
├─┼────┼────┼───┼───┼──┼──┼──┼─────┼──────┤
│29│領袖實│00000000│丁○○│歐志煌│80年│88年│未停│高雄市苓雅│1.名義負責人│
│  │  業有限│        │      │      │11月│1 月│止營│區○○路61│  歐志煌未被│
│  │  公司  │        │      │      │11日│26日│業  │號13樓之1 │  起訴      │
│  │        │        │      │      │    │    │    │          │2.停業至88年│
│  │        │        │      │      │    │    │    │          │  12月31日  │
└─┴────┴────┴───┴───┴──┴──┴──┴─────┴──────┘
附表二：
附表二-1.1 虛開發票公司：諾均企業有限公司
┌───┬──────┬────┬───────────────────────┐
│ 虛開 │ 年度及金額 │ 行為人 │        卷        證        出        處      │
│ 對象 │            │        │                                              │
├───┼──────┼────┼───────────────────────┤
│    │87-88年     │庚○○、│1.被告庚○○89.03.13調查站筆錄自白，巨旻公司與│
│凡塞斯│4,059,600元 │丑○○、│  諾均、嘉澧、凡塞斯、威尼爾、廣埠、諾金等公司│
│      │            │乙○○，│  間除真實交易外，相互間虛開發票以互相增加業績│
│      │            │與諾均│  （見89年他字第286 號偵查卷第8 頁）。        │
│      │            │公司經理│2.同案被告丑○○89.03.13調查站筆錄自白，其幫徐│
│      │            │子○○，│  金浩排製進銷貨明細資料，曾使用過諾均、嘉澧、│
│      │            │及凡塞│  凡塞斯、威尼爾、諾金、廣埠、科隆、台鶴、公霆│
│      │            │斯公司實│  、得意通、昱享、菱異、俊澤、盟士、全昕、伯肯│
│      │            │際負責人│  、昱瀚、富筑、巨旻、堪薩斯、達暉、科上、康│
│      │            │己○○，│  、超鋒等公司（見89年他字第286號偵查卷第10-11│
│      │            │基於共同│  頁）。                                      │
│      │            │之犯意聯│3.同案被告乙○○89.03.20調查站筆錄自白，其自85│
│      │            │絡，由│  年初開始為庚○○從事製作假業績編製的工作，曾│
│      │            │諾均公司│  使用過諾均、嘉澧、凡塞斯、威尼爾、諾金、廣埠│
│      │            │虛開發票│  、科隆、台鶴、瑞原、大家豪、公霆、得意通、昱│
│      │            │予凡塞│  享、菱異、俊澤、盟士、全昕、伯肯、昱瀚、富筑│
│      │            │斯公司  │  、堪薩斯、達暉、科上等23家公司，且上開公司間│
│      │            │（子○○│  均無實際買賣交易行為（見89年偵字第4337號偵查│
│      │            │未據檢察│  卷第102、104頁）。                          │
│      │            │官起訴）│4.同案被告徐金林89.04.26調查站筆錄自白，其擔任│
│      │            │        │  諾均公司掛名負責人，但公司的業務均係庚○○在│
│      │            │        │  負責（見89年偵字第4337號偵查卷第49頁）。    │
│      │            │        │5.證人林宗明                                  │
│      │            │        │  (1)89.04.20調查站筆錄陳述，己○○持其身分證辦│
│      │            │        │    理公司設立，後其即向己○○表示不願開設公司│
│      │            │        │    及擔任負責人（見89年偵字第4337號偵查卷第39│
│      │            │        │    頁）。                                    │
│      │            │        │  (2)89.04.20偵查庭陳述，「小徐」持其身分證去辦│
│      │            │        │    公司設立登記，本說要合夥，但設立後其即說不│
│      │            │        │    要（見89年偵字第4337號偵查卷第44-45頁）。 │
├───┼──────┼────┼───────────────────────┤
│    │87-88年     │庚○○、│1.被告庚○○、同案被告丑○○、乙○○之自白，同│
│諾金  │31,672,600元│丑○○、│  上凡塞斯公司之1-3。                       │
│      │            │乙○○，│2.同案被告羅正雄89.04.07調查站筆錄自白，其擔任│
│      │            │與諾均│  諾金公司掛名負責人，並未出資，亦未負責公司任│
│      │            │公司經理│  何業務。庚○○才是實際負責人（見89年偵字第  │
│      │            │子○○，│  4337 號偵查卷第64頁）。                     │
│      │            │基於共同│3.證人子○○89.05.09調查站筆錄陳述，諾均、嘉澧│
│      │            │之犯意聯│  、諾金、廣埠、台鶴、菱異等6 家公司係庚○○所│
│      │            │絡，由│  有，並以虛開發票製造假的營業額，來維持公司的│
│      │            │諾均公司│  正常營運狀態（見89年偵字第9812號偵查卷第14- │
│      │            │虛開發票│  15頁）。                                    │
│      │            │予諾金│                                              │
│      │            │公司    │                                              │
├───┼──────┼────┼───────────────────────┤
│    │87-88年     │庚○○、│1.被告庚○○                                  │
│台鶴  │59,293,540元│丑○○、│  (1)89.03.13調查站筆錄自白，台鶴公司87、88年向│
│      │            │乙○○，│    稅捐單位申報銷售額，有虛報情形（見89年他字│
│      │            │與諾均│    第286 號偵查卷第7頁）。                   │
│      │            │公司經理│  (2)89.03.13偵查庭自白，是各公司負責人一同參與│
│      │            │子○○，│    虛開發票，台鶴公司一年度約虛開一、二千萬（│
│      │            │及台鶴│    見89年他字第286 號偵查卷第26頁）。        │
│      │            │公司掛名│2.同案被告丑○○、乙○○之自白，同上凡塞斯公│
│      │            │負責人姜│  司之2-3。                                   │
│      │            │村桂基於│3.被告戊○○                                  │
│      │            │共同之犯│  (1)89.03.13調查站筆錄自白，台鶴公司87年向稅捐│
│      │            │意聯絡，│    單位申報之銷售額，有部分係虛報，係由庚○○│
│      │            │由諾均│    找丑○○設法由其他並無實際交易之公司開立發│
│      │            │公司虛開│    票給台鶴公司做為進項發票。這些無交易事實而│
│      │            │發票予│    對開發票虛增銷售額之公司有諾均等公司（見89│
│      │            │台鶴公司│    年他字第286 號偵查卷第16頁）。            │
│      │            │        │  (2)89.03.13偵查庭自白，其擔任台鶴公司登記名義│
│      │            │        │    人，實際負責人是庚○○（見89年他字第286 號│
│      │            │        │    偵查卷第24頁）。                          │
│      │            │        │4.證人甲○○                                  │
│      │            │        │  (1)89.03.23調查站筆錄陳述，參與配合循環開立不│
│      │            │        │    實發票的公司，庚○○所有的包括諾均、嘉澧、│
│      │            │        │    諾金、廣埠、台鶴、菱異、盟士、堪薩斯等8 家│
│      │            │        │    公司（見89年偵字第4337號偵查卷第109 頁）。│
│      │            │        │  (2)89.05.25調查站筆錄陳述，廣埠公司遭庚○○收│
│      │            │        │    購即與諾均、台鶴等公司對開發票從事不實之交│
│      │            │        │    易紀錄（見89年偵字第9812號偵查卷第36頁）。│
│      │            │        │5.證人子○○之陳述，同上諾金公司之3。       │
├───┼──────┼────┼───────────────────────┤
│    │86年        │庚○○、│1.同案被告乙○○                              │
│瑞原  │5,664,000元 │乙○○，│  (1)89.03.20調查站筆錄自白，原公司自84年底遷廠│
│      │            │與諾均│    至桃園後，一直沒有營運生產及銷售。其自85年│
│      │            │公司經理│    初開始為庚○○從事製作假業績編製的工作，曾│
│      │            │子○○，│    使用過諾均、瑞原等公司，且上開公司間均無實│
│      │            │基於共同│    際買賣交易行為（見89年偵字第4337號偵查卷第│
│      │            │之犯意聯│    102、104頁）。                            │                                │
│      │            │絡，由│  (2)89.03.21調查站筆錄陳述，瑞原公司由劉竹根掛│
│      │            │諾均公司│    名負責人（見89年偵字第4337號偵查卷第98頁）│
│      │            │虛開發票│    。                                        │
│      │            │予瑞原│  (3)89.05.23調查站筆錄自白，瑞原公司85年以後之│
│      │            │公司    │    資料均為偽造虛增（見89年偵字第9812號偵查卷│
│      │            │        │    第23頁）。                                │
│      │            │        │2.證人巳○○89.04.19調查站筆錄陳述，瑞原公司遷│
│      │            │        │  廠至桃園縣龜山鄉後，一直沒有生產（見89年偵字│
│      │            │        │  第4337號偵查卷第18頁）。                    │
│      │            │        │3.證人寅○○89.05.25調查站筆錄陳述，85年6、7月│
│      │            │        │  間庚○○收購瑞原公司後，一則因公司如有3 期均│
│      │            │        │  無營運無開立任何發票將會被勒令停業，二則為向│
│      │            │        │  銀行申辦貸款並消化庚○○所擁有之不動產，故每│
│      │            │        │  月虛開銷項發票及向其他公司虛進進項發票，以維│
│      │            │        │  持公司正常營運假象（見89年偵字9812號偵查卷第│
│      │            │        │  30頁）。                                    │
├───┼──────┼────┼───────────────────────┤
│    │86-87年     │庚○○、│1.同案被告丑○○                              │
│得意通│38,521,205元│丑○○、│  (1)同上凡塞斯公司之2。                     │
│      │            │乙○○，│  (2)89.03.15調查站筆錄自白，得意通公司係其借用│
│      │            │與諾均│    其朋友張標享名義開設的，且自其87年7、8月幫│
│      │            │公司經理│    庚○○製作庚○○提供之17家公司及其自行運用│
│      │            │子○○，│    的6 家公司相互之間開立的進銷項發票，均無實│
│      │            │基於共同│    際交易行為（見89年偵字第4337號偵查卷第87- │
│      │            │之犯意聯│    89頁）。                                  │
│      │            │絡，由│2.同案被告乙○○                              │
│      │            │諾金公司│  (1)同上凡塞斯公司之3。                     │
│      │            │虛開發票│  (2)89.03.21調查站筆錄自白，得意通係丑○○提供│
│      │            │予得意│    配合的公司，除了庚○○所有的10家公司，均係│
│      │            │通公司  │    庚○○指派員工依據其所編製的發票明細開立不│
│      │            │        │    實的發票，丑○○則負責開立渠所提供的公司發│
│      │            │        │    票（見89年偵字第4337號偵查卷第99頁）。    │
│      │            │        │3.證人甲○○89.03.23調查站筆錄陳述，從87年1 月│
│      │            │        │  開始陸續循環開立不實統一發票的公司有諾均、嘉│
│      │            │        │  澧、凡塞斯、諾金、科隆、台鶴、得意通、昱享、│
│      │            │        │  盟士、全昕、巨旻、富筑、堪薩斯等公司（見89年│
│      │            │        │  偵字第4337號偵查卷第107 頁）。              │
├───┼──────┼────┼───────────────────────┤
│    │86-87年     │庚○○、│1.同案被告丑○○、乙○○之自白，同上凡塞斯公│
│昱享  │44,051,973元│丑○○、│  司之2-3。                                   │
│      │            │乙○○，│2.證人子○○89.05.09調查站陳述，85年間昱享公司│
│      │            │與諾均│  負責人曾德貴與庚○○合作開設諾均公司，彼此間│
│      │            │公司經理│  即互開不實發票（見89年偵字第9812號偵查卷第16│
│      │            │子○○，│  頁）。                                      │
│      │            │及昱享│3. 證人辛○○89.03.29調查站筆錄陳述，其和李承 │
│      │            │公司負責│   杰曾利用諾均、威尼爾、廣埠、大家豪、昱享、 │
│      │            │人曾德貴│   堪薩斯、康、廣隆、全昕、昱瀚等公司名義相 │
│      │            │基於共同│   互開立不實之進銷項發票（見89年偵字第4337號 │
│      │            │之犯意聯│   偵查卷第159 頁）。                         │
│      │            │絡，由│                                              │
│      │            │諾均公司│                                              │
│      │            │虛開發票│                                              │
│      │            │予昱享│                                              │
│      │            │公司    │                                              │
├───┼──────┼────┼───────────────────────┤
│    │86年        │庚○○、│1.同案被告丑○○                              │
│俊澤  │14,461,300元│丑○○、│  (1)同上凡塞斯公司之2。                     │
│      │            │乙○○，│  (2)89.03.15調查站筆錄自白，俊澤公司是其本人申│
│      │            │與諾均│    請成立之公司，庚○○提供之17家公其其自行運│
│      │            │公司經理│    用的6 家公司相互之間開立的進銷項發票，均無│
│      │            │子○○，│    實際交易行為，都是其每期編列製作（見89年偵│
│      │            │基於共同│    字第4337號偵查卷87-89 頁）。              │
│      │            │之犯意聯│  (3)89.05.23調查站筆錄自白，庚○○向其借用科上│
│      │            │絡，由│    及俊澤公司之統一發票，且87年6 月以前該不實│
│      │            │諾均公司│    之統一發票由乙○○編製，後改由其負責編製（│
│      │            │虛開發票│    見89年偵字第9812號偵查卷第26-27 頁）。    │
│      │            │予俊澤│2.同案被告乙○○                              │
│      │            │公司    │  (1)同上凡塞斯公司之3。                     │
│      │            │        │  (2)89.03.21調查站筆錄自白，俊澤公司係丑○○提│
│      │            │        │    供配合的公司，除了庚○○所有的10家公司，均│
│      │            │        │    係庚○○指派員工依據其所編製的發票明細開立│
│      │            │        │    不實的發票，丑○○則負責開立渠所提供的公司│
│      │            │        │    發票（見89年偵字第4337號偵查卷第99頁）。  │
├───┼──────┼────┼───────────────────────┤
│    │87年        │庚○○、│1.同案被告丑○○之自白，同上凡塞斯公司之2。 │
│盟士  │10,493,000元│丑○○、│2.同案被告乙○○                              │
│      │            │乙○○，│  (1)同上凡塞斯公司之3。                     │
│      │            │與諾均│  (2)89.03.21調查站筆錄自白，諾均、盟士公司確有│
│      │            │公司經理│    實際對外營業，但營業對象均非循環開立發票的│
│      │            │子○○，│    公司（見89年偵字第4337號偵查卷第97-98 頁）│
│      │            │基於共同│    。                                        │
│      │            │之犯意聯│3.證人甲○○之陳述，同上得意通公司之3。     │
│      │            │絡，由│4.證人彭原添89.04.20調查站陳述，盟士公司所發生│
│      │            │諾均公司│  大量進銷項發票使用異常情形，確是庚○○所為無│
│      │            │虛開發票│  誤，且盟士公司與諾均公司無實際業務往來關係（│
│      │            │予盟士│  見89年偵字第4337號偵查卷第27、29頁）。      │
│      │            │公司    │                                              │
├───┼──────┼────┼───────────────────────┤
│    │86-87年     │庚○○、│1.同案被告丑○○                              │
│全昕  │22,141,245元│丑○○、│  (1)同上凡塞斯公司之2。                     │
│      │            │乙○○，│  (2)89.03.15調查站筆錄自白，全昕公司係其向負責│
│      │            │與諾均│    人吳文龍借乙本發票作為循環開立不實發票之用│
│      │            │公司經理│    ，並無實際交易行為（見89年偵字第4337號偵查│
│      │            │子○○，│    卷87-88 頁）。                            │
│      │            │基於共同│  (3)89.05.23調查站筆錄自白，由於其開之科上及俊│
│      │            │之犯意聯│    公司因經營不善相繼關閉，故其曾借用全昕公司│
│      │            │絡，由│    發票繼續營運。（見89年偵字第9812號偵查卷第│
│      │            │諾均公司│    26頁）。                                  │
│      │            │虛開發票│2.同案被告乙○○                              │
│      │            │予全昕│  (1)同上凡塞斯公司之3。                     │
│      │            │公司    │  (2)89.03.21調查站筆錄自白，全昕公司係丑○○提│
│      │            │        │    供配合的公司，除了庚○○所有的10家公司，均│
│      │            │        │    係庚○○指派員工依據其所編製的發票明細開立│
│      │            │        │    不實的發票，丑○○則負責開立渠所提供的公司│
│      │            │        │    發票（見89年偵字第4337號偵查卷第99頁）。  │
│      │            │        │3.證人甲○○之陳述，同上得意通公司之3。     │
│      │            │        │4.證人吳文龍89.04.20調查站筆錄陳述，全昕公司係│
│      │            │        │  其與丑○○共同設立，惟各做各的生意，後其向廖│
│      │            │        │  發水要求將公司辦理停業。至全昕公司之帳務由廖│
│      │            │        │  發水負責，統一發票亦由丑○○購買（見89年偵字│
│      │            │        │  第4337號偵查卷第36-37 頁）。                │
│      │            │        │5.證人辛○○之陳述，同上昱享公司之3。       │
├───┼──────┼────┼───────────────────────┤
│    │87-88年     │庚○○、│1.同案被告丑○○、乙○○之自白，同上凡塞斯公│
│伯肯  │8,319,400元 │丑○○、│  司之2-3。                                   │
│      │            │乙○○，│2.證人鄧進福                                  │
│      │            │與諾均│  (1)89.04.20調查站筆錄陳述，己○○可能利用其於│
│      │            │公司經理│    渠鞋店任職期間，擅自利用其身分證料開設伯肯│
│      │            │子○○，│    公司（見89年偵字第4337號偵查卷第34頁）。  │
│      │            │與伯肯公│  (2)89.04.20偵查庭陳述，是庚○○拿其身分證將其│
│      │            │司實際負│    登記為名義負責人（89年偵字第4337號偵查卷第│
│      │            │責人徐久│    43-44 頁）。                              │
│      │            │賢基於共│                                              │
│      │            │同之犯意│                                              │
│      │            │聯絡，由│                                              │
│      │            │諾均公│                                              │
│      │            │司虛開發│                                              │
│      │            │票予伯│                                              │
│      │            │肯公司  │                                              │
├───┼──────┼────┼───────────────────────┤
│    │88年        │庚○○、│1.被告庚○○自白，同上凡塞斯公司之1。       │
│巨旻  │25,835,300元│丑○○、│2.同案被告丑○○                              │
│      │            │乙○○，│  (1)同上凡塞斯公司之2。                     │
│      │            │與諾均│  (2)89.03.15調查站筆錄自白，巨旻公司係其向負責│
│      │            │公司經理│    人潘聖賜借乙本發票作為循環開立不實發票之用│
│      │            │子○○，│    （見89年偵字第4337號偵查卷87-88 頁）。    │
│      │            │基於共同│3.證人甲○○之陳述，同上得意通公司之3。     │
│      │            │之犯意聯│                                              │
│      │            │絡，由│                                              │
│      │            │諾均公司│                                              │
│      │            │虛開發票│                                              │
│      │            │予巨旻│                                              │
│      │            │公司    │                                              │
├───┼──────┼────┼───────────────────────┤
│    │87年        │庚○○、│1.同案被告丑○○、乙○○之自白，同上凡塞斯公│
│富筑  │3,002,150元 │丑○○、│  司之2-3。                                   │
│      │            │乙○○，│2.證人甲○○之陳述，同上得意通公司之3。     │
│      │            │與諾均│3.同案被告劉海90.02.14審理筆錄，陳述其為富筑公│
│      │            │公司經理│  司之負責人，但其一直住在美國，沒有參與公司之│
│      │            │子○○，│  運作。（見原審卷二第41頁）。                │
│      │            │基於共同│                                              │
│      │            │之犯意聯│                                              │
│      │            │絡，由│                                              │
│      │            │諾均公司│                                              │
│      │            │虛開發票│                                              │
│      │            │予富筑│                                              │
│      │            │公司    │                                              │
├───┼──────┼────┼───────────────────────┤
│    │88年        │庚○○、│1.同案被告丑○○                              │
│超鋒  │9,430,350元 │丑○○、│  (1)同上凡塞斯公司之2。                     │
│      │            │與諾均│  (2)89.03.15調查站筆錄自白，超鋒公司是其向實際│
│      │            │公司經理│    負責人辰○○借發票，其將每期欲開的發票報給│
│      │            │子○○，│    辰○○，辰○○即會開立銷貨發票，則將他公司│
│      │            │及超鋒│    不實的進項發票交給辰○○（見89年偵字第4337│
│      │            │公司行政│    號偵查卷第87頁）。                        │
│      │            │經理盧明│2.被告辰○○89.05.31調查站筆錄自白，超鋒公司僅│
│      │            │山基於共│  與得意通、科上及俊澤公司有往來，其他公司（廣│
│      │            │同之犯意│  埠、嘉澧、龍昱、堪薩斯、諾均、台鶴、諾金、巨│
│      │            │聯絡，由│  旻等）則均無實際交易行為。丑○○會於每期申報│
│      │            │諾均公│  營業稅時告知超鋒公司開立銷項發票，並由丑○○│
│      │            │司虛開發│  將進項發票交給公司處理。（見89年偵字第9812號│
│      │            │票予超│  偵查卷第92頁）。                            │
│      │            │鋒公司  │3.證人子○○89.05.09調查站筆錄陳述，諾均公司曾│
│      │            │        │  於89年1 月由丑○○與超鋒公司洽談購買無線滑鼠│
│      │            │        │  之訂單，預定6 月交貨，除此之外，無任何生意往│
│      │            │        │  來（見89年偵字第9812號偵查卷第16頁）。      │
├───┼──────┼────┼───────────────────────┤
│合計  │86-88年     │        │                                              │
│      │276,945,663 │        │                                              │
│      │元          │        │                                              │
└───┴──────┴────┴───────────────────────┘
附表二-1.2
┌──┬────────────────────────┐
│編號│          證                  物                │
├──┼────────────────────────┤
│ 一 │統一發票（銷項）查核清單（附件十七）            │
├──┼────────────────────────┤
│ 二 │附表B-1 編號02（附件三編號02）台鶴等公司記事本  │
├──┼────────────────────────┤
│ 三 │附表B-1編號04（附件三編號04）諾均公司營利事業所 │
│    │得稅結算申報書、會計師查核報表                  │
├──┼────────────────────────┤
│ 四 │附表B-1 編號09（附件三編號11）諾均公司出貨單    │
├──┼────────────────────────┤
│ 五 │附表B-2編號03（附件四編號04）諾均等公司進銷項明 │
│    │細表                                            │
├──┼────────────────────────┤
│ 六 │附表B-2編號06（附件四編號09）諾均等公司銷貨紀錄 │
│    │、發票                                          │
├──┼────────────────────────┤
│ 七 │附表B-2編號07（附件四編號10）諾均等公司進銷項紀 │
│    │錄表、排製草稿                                  │
├──┼────────────────────────┤
│ 八 │附表B-2編號13（附件四編號17）諾均等公司進銷項明 │
│    │細、發票、往來傳真文件                          │
├──┼────────────────────────┤
│ 九 │附表B-3編號05（附件五編號06）諾均等公司進銷項金 │
│    │額統計表                                        │
├──┼────────────────────────┤
│ 十 │附表B-3編號06（附件五編號07）諾均等公司循環開立 │
│    │發票金額統計表                                  │
├──┼────────────────────────┤
│十一│附表B-3編號07（附件五編號08）諾均等公司循環開立 │
│    │發票分配表                                      │
├──┼────────────────────────┤
│十二│附表B-3編號08（附件五編號09）諾均等公司進銷項發 │
│    │票統計資料                                      │
├──┼────────────────────────┤
│十三│附表B-3編號09（附件五編號10）諾均等公司進銷發票 │
│    │金額分配表                                      │
├──┼────────────────────────┤
│十四│附表B-4編號01（附件六編號01）諾均公司執照、營利 │
│    │事業所得稅結算申報書、401表                     │
├──┼────────────────────────┤
│十五│附表B-5編號23（附件八編號33）諾均公司向科隆公司 │
│    │採購單                                          │
└──┴────────────────────────┘
附表二-2.1 虛開發票公司：嘉澧企業有限公司
┌───┬──────┬────┬───────────────────────┐
│ 虛開 │ 年度及金額 │ 行為人 │        卷        證        出        處      │
│ 對象 │            │        │                                              │
├───┼──────┼────┼───────────────────────┤
│    │87-88年     │庚○○、│1.被告庚○○                                  │
│諾均  │34,241,310元│丑○○、│  (1)89.03.13調查站筆錄自白，巨旻公司與諾均、嘉│
│      │            │乙○○，│    澧、凡塞斯、威尼爾、廣埠、諾金等公司間除真│
│      │            │與諾均│    實交易外，相互間虛開發票以互相增加業績（見│
│      │            │公司經理│    89年他字第286 號偵查卷第8 頁）。          │
│      │            │子○○，│  (2)89.04.17調查站筆錄自白，其只是每次申報營業│
│      │            │基於共同│    稅時，偶爾幾次提供其開設的諾均、諾金、嘉澧│
│      │            │之犯意聯│    等公司與乙○○及丑○○所屬的公司共同循環開│
│      │            │絡，由│    立發票。其是要以諾均公司的進銷貨，來提高其│
│      │            │嘉澧公司│    本人另外開設的諾金、嘉澧公司的營業額（見89│
│      │            │虛開發票│    年偵字第4337號偵查卷第13頁）。            │
│      │            │予諾均│  (3)89.05.19調查站筆錄自白，諾均、嘉澧、諾金、│
│      │            │公司    │    菱異、堪薩斯、威尼爾公司係其所有，其為了提│
│      │            │（子○○│    高子公司營業額及業績，確實有用其所有的嘉澧│
│      │            │未據檢察│    、諾金、菱異等諾均公司之子公司與某些公司循│
│      │            │官起訴）│    環虛開發票（見89年偵字第4337號偵查卷第202-│
│      │            │        │    203 頁）。                                │
│      │            │        │  (4)89.05.23偵查庭自白，確實有利用子公司虛開營│
│      │            │        │    業額（見89年偵字第4337號偵查卷第252 頁）。│
│      │            │        │  (5)89.05.30偵查庭自白，其成立嘉澧、諾均、堪薩│
│      │            │        │    斯、威尼爾等公司，其要利用子公司提高營業額│
│      │            │        │    ，故由丑○○開立循環發票（見89年偵字第4337│
│      │            │        │    號偵查卷260 頁）。                        │
│      │            │        │2.同案被告丑○○                              │
│      │            │        │  (1)89.03.13調查站筆錄自白，其幫庚○○排製進銷│
│      │            │        │    貨明細資料，曾使用過諾均、嘉澧、凡塞斯、威│
│      │            │        │    尼爾、諾金、廣埠、科隆、台鶴、公霆、得意通│
│      │            │        │    、昱享、菱異、俊澤、盟士、全昕、伯肯、昱瀚│
│      │            │        │    、富筑、巨旻、堪薩斯、達暉、科上、康、超│
│      │            │        │    鋒等公司（見89年他字第286 號偵查卷第10-11 │
│      │            │        │    頁）。                                    │
│      │            │        │  (2)89.03.15調查站筆錄自白，庚○○曾親口承認諾│
│      │            │        │    均、嘉澧、諾金、廣埠、台鶴、菱異等6 家公司│
│      │            │        │    係渠設立之公司（見89年偵字第4337號偵查卷第│
│      │            │        │    88 頁）。                                 │
│      │            │        │3.同案被告乙○○                              │
│      │            │        │  (1)89.03.20調查站筆錄自白，其自85年初開始為徐│
│      │            │        │    金浩從事製作假業績編製的工作，曾使用過諾均│
│      │            │        │    、嘉澧、凡塞斯、威尼爾、諾金、廣埠、科隆、│
│      │            │        │    台鶴、瑞原、大家豪、公霆、得意通、昱享、菱│
│      │            │        │    異、俊澤、盟士、全昕、伯肯、昱瀚、富筑、堪│
│      │            │        │    薩斯、達暉、科上等23家公司，且上開公司間均│
│      │            │        │    無實際買賣交易行為（見89年偵字第4337號偵查│
│      │            │        │    卷第102 、104 頁）。                      │
│      │            │        │  (2)89.03.21調查站筆錄自白，諾均、嘉澧、諾金、│
│      │            │        │    台鶴、菱異公司均係庚○○所經營設立，分別以│
│      │            │        │    渠弟徐金林、人頭陸賢耀、歐振明、羅正雄、姜│
│      │            │        │    村桂、傅棟垣掛名為負責人，但實際負責人均為│
│      │            │        │    庚○○。其中只有諾均設有製造工廠，其餘均為│
│      │            │        │    虛設公司（見89年偵字第4337號偵查卷第98頁）│
│      │            │        │    。                                        │
│      │            │        │4.證人甲○○89.03.23調查站筆錄陳述，從87年1 月│
│      │            │        │  開始陸續循環開立不實統一發票的公司有諾均、嘉│
│      │            │        │  澧、凡塞斯、諾金、科隆、台鶴、得意通、昱享、│
│      │            │        │  盟士、全昕、巨旻、富筑、堪薩斯等23家公司（見│
│      │            │        │  89 年 偵字第4337號偵查卷第107 頁）。        │
│      │            │        │5.證人陸賢耀89.04.12調查站筆錄陳述，係戊○○持│
│      │            │        │  其身分證去辦理公司登記當時戊○○只告知其要籌│
│      │            │        │  組公司，但並未告知公司已經設立，故一直未再詳│
│      │            │        │  談公司的事情。其並不知公司已經成立，亦未同意│
│      │            │        │  擔任負責人（見89年偵字第4337號偵查卷第57-58 │
│      │            │        │  頁）。                                      │
│      │            │        │6.證人子○○89.05.09調查站筆錄陳述，諾均、嘉澧│
│      │            │        │  、諾金、廣埠、台鶴、菱異等6 家公司係庚○○所│
│      │            │        │  有，並以虛開發票製造假的營業額，來維持公司的│
│      │            │        │  正常營運狀態（見89年偵字第9812號偵查卷第14- │
│      │            │        │  15頁）。                                    │
├───┼──────┼────┼───────────────────────┤
│    │87-88年     │庚○○、│1.被告庚○○、同案被告丑○○、乙○○之自白，同│
│凡塞斯│1,769,100元 │丑○○、│  上諾均公司之1(1)、2(1)、3(1)。               │
│      │            │乙○○，│2.證人甲○○89.03.23調查站筆錄陳述，從87年1 月│
│      │            │與凡塞│  開始陸續循環開立不實統一發票的公司有諾均、嘉│
│      │            │斯公司實│  澧、凡塞斯、諾金、科隆、台鶴、得意通、昱享、│
│      │            │際負責人│  盟士、全昕、巨旻、富筑、堪薩斯等公司（見89年│
│      │            │己○○，│  偵字第4337號偵查卷第107 頁）。              │
│      │            │基於共同│                                              │
│      │            │之犯意聯│                                              │
│      │            │絡，由│                                              │
│      │            │嘉澧公司│                                              │
│      │            │虛開發票│                                              │
│      │            │予凡塞│                                              │
│      │            │斯公司  │                                              │
├───┼──────┼────┼───────────────────────┤
│    │87-88年     │庚○○、│1.被告庚○○之自白，同上諾均公司之1。       │
│威尼爾│5,223,000元 │丑○○、│2.同案被告丑○○之自白，同上諾均公司之2。   │
│      │            │乙○○，│3.同案被告乙○○                              │
│      │            │基於共同│  (1)同上諾均公司之3。                       │
│      │            │之犯意聯│  (2)89.03.21調查站筆錄自白，威尼爾公司係其朋友│
│      │            │絡，由│    劉火金頂讓給庚○○，由庚○○指示加入循環公│
│      │            │嘉澧公司│    司（見89年偵字第97-98 頁）。              │
│      │            │虛開發票│                                              │
│      │            │予威尼│                                              │
│      │            │爾公司  │                                              │
├───┼──────┼────┼───────────────────────┤
│    │87-88年     │庚○○、│1.被告庚○○、同案被告丑○○、乙○○之自白，同│
│諾金  │2,786,200元 │丑○○、│  上諾均公司之1-3。                         │
│      │            │乙○○，│2.同案被告羅正雄89.04.07調查站筆錄自白，係徐金│
│      │            │基於共同│  浩要求其擔任諾金公司掛名負責人，但庚○○才是│
│      │            │之犯意聯│  實際負責人（見89年偵字第4337號第64頁）。    │
│      │            │絡，由│3.證人甲○○89.03.23調查站筆錄陳述，參與配合循│
│      │            │嘉澧公司│  環開立不實發票的公司，庚○○所有的包括諾均、│
│      │            │虛開發票│  嘉澧、諾金、廣埠、台鶴、菱異、盟士、堪薩斯等│
│      │            │予諾金│  8 家公司（見89年偵字第4337號偵查卷第109 頁）│
│      │            │公司    │  。                                          │
├───┼──────┼────┼───────────────────────┤
│    │87-88年     │庚○○、│1.被告庚○○                                  │
│廣埠  │23,841,920元│丑○○、│  (1)同上諾均公司之1(1)。                     │
│      │            │乙○○，│  (2)89.05.19調查站筆錄自白，嘉澧公司確係其本人│
│      │            │與廣埠│    所有，但廣埠公司其只是借錢給公司100 萬元（│
│      │            │公司宋美│    見89年偵字第4337號偵查卷第202 頁）。      │
│      │            │雲，基於│2.同案被告丑○○之自白，同上諾均公司之2。   │
│      │            │共同之犯│3.同案被告花初麟89.04.07調查站筆錄自白，其以每│
│      │            │意聯絡，│  月2萬元之代價擔任廣埠公司負責人。其於89年1月│
│      │            │由嘉澧│  即表明不願再擔任負責人，但是否有變更則不清楚│
│      │            │公司虛開│  （見89年偵字第4337號偵查卷第67頁）。        │
│      │            │發票予│4.同案被告乙○○                              │
│      │            │廣埠公司│  (1)同上諾均公司之3。                       │
│      │            │（甲○○│  (2)89.03.21調查站筆錄自白，廣埠公司係庚○○收│
│      │            │未據檢察│    購後沿用原公司人頭花初麟。廣埠公司雖有實際│
│      │            │官起訴）│    對外營業，但營業對象均非循環開立發票的公司│
│      │            │        │    。有關廣埠公司的申購、開立發票均由庚○○交│
│      │            │        │    代甲○○處理（見89年偵字第4337號偵查卷第97│
│      │            │        │    -99 頁）。                                │
│      │            │        │5.證人甲○○89.03.23調查站筆錄陳述，自87年1 月│
│      │            │        │  庚○○收購廣埠公司後即指示其配合乙○○循環開│
│      │            │        │  立不實的統一發票，參與之公司有諾均、嘉澧、凡│
│      │            │        │  塞斯、諾金、科隆、台鶴、得意通、昱享、盟士、│
│      │            │        │  全昕、巨旻、富筑、堪薩斯等23家公司（見89年偵│
│      │            │        │  字第4337號偵查卷第106-107 頁）。            │
│      │            │        │6.證人子○○之陳述，同上諾均公司之6。       │
├───┼──────┼────┼───────────────────────┤
│    │87年        │庚○○、│1.同案被告丑○○、乙○○之自白，同上諾均公司│
│公霆  │2,180,000元 │丑○○、│  之2、3。                                    │
│      │            │乙○○，│2.同案被告黃清治89.04.28調查站筆錄自白，其於84│
│      │            │與公霆│  年5月出資50萬元投資公霆公司，當時實際負責人 │
│      │            │公司實際│  丁○○要其掛名擔任公司負責人，但丁○○才是實│
│      │            │負責人林│  際負責人。丁○○並每月支付其掛名費用15,000元│
│      │            │政雄，基│  （見89年偵字第4337號偵查卷第165頁）。       │
│      │            │於共同之│3.同案被告丁○○89.05.03調查站筆錄自白，公霆公│
│      │            │犯意聯絡│  司與嘉澧、威尼爾、諾金、科隆、得意通、昱享、│
│      │            │，由嘉│  諾均、廣埠、台鶴、盟士、達暉、堪薩斯等公司均│
│      │            │澧公司虛│  無實際生意往來。其因86年間向庚○○借款1千萬 │
│      │            │開發票予│  元無力償還，庚○○乃要求其以公霆公司配合渠所│
│      │            │公霆公│  提供之11家公司相互對開發票。庚○○會在每一期│
│      │            │司      │  申報營業稅前，打電話告知當期公霆需虛開多少金│
│      │            │        │  額發票（見89年偵字第9812號偵查卷第11-12頁） │
│      │            │        │  。                                          │
├───┼──────┼────┼───────────────────────┤
│    │87-88年     │庚○○、│1.被告庚○○、同案被告丑○○、乙○○之自白，同│
│堪薩斯│3,861,000元 │丑○○、│  上諾均公司之1-3。                         │
│      │            │乙○○，│2.同案被告卯○○89.04.06調查站筆錄自白，其以每│
│      │            │基於共同│  月15,000之代價，答應掛名擔任堪薩斯公司負責人│
│      │            │之犯意聯│  ，庚○○則為實際負責人（見89年偵字第4337號偵│
│      │            │絡，由│  查卷第61頁）。                              │
│      │            │嘉澧公司│3.證人甲○○之陳述，同上廣埠公司之5。       │
│      │            │虛開發票│                                              │
│      │            │予堪薩│                                              │
│      │            │斯公司  │                                              │
├───┼──────┼────┼───────────────────────┤
│    │88年        │庚○○、│1.同案被告王淑玲89.06.05調查站筆錄自白，龍昱公│
│龍昱  │11,087,200元│丑○○，│  司與嘉澧並無生意往來，係庚○○於每期申報營業│
│      │            │與龍昱│  稅時，將預由龍昱公司開立的發票明細告知其本人│
│      │            │公司之業│  ，由其交代公司會計依據庚○○的發票明細開立，│
│      │            │務經理王│  由庚○○本人來收取發票，並將他公司開立給龍昱│
│      │            │淑玲，基│  公司的進項發票交給龍昱公司處理，且均無製作交│
│      │            │於共同之│  易憑證，亦無支付憑證（見89年偵字第9812號偵查│
│      │            │犯意聯絡│  卷第96頁）。                                │
│      │            │，由嘉│                                              │
│      │            │澧公司虛│                                              │
│      │            │開發票予│                                              │
│      │            │龍昱公│                                              │
│      │            │司      │                                              │
├───┼──────┼────┼───────────────────────┤
│合計  │87-88年     │        │                                              │
│      │87,989,730元│        │                                              │
└───┴──────┴────┴───────────────────────┘
附表二-2.2
┌──┬────────────────────────┐
│編號│          證                  物                │
├──┼────────────────────────┤
│ 一 │統一發票（銷項）查核清單（附件十七）            │
├──┼────────────────────────┤
│ 二 │附表B-2編號03（附件四編號04）嘉澧等公司進銷項明 │
│    │細表                                            │
├──┼────────────────────────┤
│ 三 │附表B-2編號07（附件四編號10）嘉澧等公司進銷項紀 │
│    │錄表、排製草稿                                  │
├──┼────────────────────────┤
│ 四 │附表B-3編號07（附件五編號08）嘉澧等公司循環開立 │
│    │發票分配表                                      │
└──┴────────────────────────┘
附表二-3.1 虛開發票公司：凡塞斯國際開發有限公司
┌───┬──────┬────┬───────────────────────┐
│ 虛開 │ 年度及金額 │ 行為人 │        卷        證        出        處      │
│ 對象 │            │        │                                              │
├───┼──────┼────┼───────────────────────┤
│    │87-88年     │庚○○、│1.被告庚○○                                  │
│諾金  │1,252,300元 │丑○○、│  (1)89.03.13調查站筆錄自白，巨旻公司與諾均、嘉│
│      │            │乙○○，│    澧、凡塞斯、威尼爾、廣埠、諾金等公司間除真│
│      │            │與凡塞│    實交易外，相互間虛開發票以互相增加業績（見│
│      │            │斯實際負│    89年他字第286 號偵查卷第8 頁）。          │
│      │            │責人徐久│  (2)89.04.17調查站筆錄自白，其只是每次申報營業│
│      │            │賢，基於│    稅時，偶爾幾次提供其開設的諾均、諾金、嘉澧│
│      │            │共同之犯│    等公司與乙○○及丑○○所屬的公司共同循環開│
│      │            │意聯絡，│    立發票。其是要以諾均公司的進銷貨，來提高其│
│      │            │由凡塞│    本人另外開設的諾金、嘉澧公司的營業額（見89│
│      │            │斯公司虛│    年偵字第4337號偵查卷第13頁）。            │
│      │            │開發票予│  (3)89.05.19調查站筆錄自白，諾均、嘉澧、諾金、│
│      │            │諾金公│    菱異、堪薩斯、威尼爾公司係其所有，其為了提│
│      │            │司      │    高子公司營業額及業績，確實有用其所有的嘉澧│
│      │            │        │    、諾金、菱異等諾均公司之子公司與某些公司循│
│      │            │        │    環虛開發票（見89年偵字第4337號偵查卷第202-│
│      │            │        │    203 頁）。                                │
│      │            │        │  (4)89.05.23偵查庭自白，確實有利用子公司虛開營│
│      │            │        │    業額（見89年偵字第4337號偵查卷第252 頁）。│
│      │            │        │2.同案被告丑○○                              │
│      │            │        │  (1)89.03.13調查站筆錄自白，其幫庚○○排製進銷│
│      │            │        │    貨明細資料，曾使用過諾均、嘉澧、凡塞斯、威│
│      │            │        │    尼爾、諾金、廣埠、科隆、台鶴、公霆、得意通│
│      │            │        │    、昱享、菱異、俊澤、盟士、全昕、伯肯、昱瀚│
│      │            │        │    、富筑、巨旻、堪薩斯、達暉、科上、康、超│
│      │            │        │    鋒等公司（見89年他字第286 號偵查卷第10-11 │
│      │            │        │    頁）。                                    │
│      │            │        │  (2)89.03.15調查站筆錄自白，庚○○曾親口承認諾│
│      │            │        │    均、嘉澧、諾金、廣埠、台鶴、菱異等6 家公司│
│      │            │        │    係渠設立之公司（見89年偵字第4337號偵查卷第│
│      │            │        │    88 頁）。                                 │
│      │            │        │3.同案被告乙○○                              │
│      │            │        │  (1)89.03.20調查站筆錄自白，其自85年初開始為徐│
│      │            │        │    金浩從事製作假業績編製的工作，曾使用過諾均│
│      │            │        │    、嘉澧、凡塞斯、威尼爾、諾金、廣埠、科隆、│
│      │            │        │    台鶴、瑞原、大家豪、公霆、得意通、昱享、菱│
│      │            │        │    異、俊澤、盟士、全昕、伯肯、昱瀚、富筑、堪│
│      │            │        │    薩斯、達暉、科上等23家公司，且上開公司間均│
│      │            │        │    無實際買賣交易行為（見89年偵字第4337號偵查│
│      │            │        │    卷第102 、104 頁）。                      │
│      │            │        │  (2)89.03.21調查站筆錄自白，諾均、嘉澧、諾金、│
│      │            │        │    台鶴、菱異公司均係庚○○所經營設立，分別以│
│      │            │        │    渠弟徐金林、人頭陸賢耀、歐振明、羅正雄、姜│
│      │            │        │    村桂、傅棟垣掛名為負責人，但實際負責人均為│
│      │            │        │    庚○○。其中只有諾均設有製造工廠，其餘均為│
│      │            │        │    虛設公司。凡塞斯則為庚○○找來參與配合循環│
│      │            │        │    開立不實發票的（見89年偵字第4337號偵查卷第│
│      │            │        │    97-98頁）。                               │
│      │            │        │4.同案被告羅正雄89.04.07調查站筆錄，自白庚○○│
│      │            │        │  要求其出任諾金公司之掛名負責人，庚○○才是實│
│      │            │        │  際負責人（見89年偵字第4337號偵查卷第64頁）。│
│      │            │        │5.證人甲○○89.03.23調查站筆錄陳述，從87年1 月│
│      │            │        │  開始陸續循環開立不實統一發票的公司有諾均、嘉│
│      │            │        │  澧、凡塞斯、諾金、科隆、台鶴、得意通、昱享、│
│      │            │        │  盟士、全昕、巨旻、富筑、堪薩斯等23家公司（見│
│      │            │        │  89 年 偵字第4337號偵查卷第107 頁）。        │
├───┼──────┼────┼───────────────────────┤
│    │87-88年     │庚○○、│1.被告庚○○89.03.13調查站筆錄自白，台鶴公司87│
│台鶴  │3,283,000元 │丑○○、│  、88年向稅捐單位申報銷售額有虛報情形（見89年│
│      │            │乙○○，│  他字第286 號偵查卷第8 頁）。                │
│      │            │與凡塞│2.同案被告丑○○、乙○○之自白，同上諾金公司│
│      │            │斯公司實│  之2、3。                                    │
│      │            │際負責人│3.被告戊○○89.03.13調查站筆錄自白，由庚○○找│
│      │            │己○○、│  丑○○設法由其他並無實際交易之公司開立發票給│
│      │            │台鶴公│  台鶴公司做為進項發票，而台鶴公司也有開立無交│
│      │            │司名義上│  易事實之發票予其他公司做為進項發票之狀況。這│
│      │            │負責人姜│  些無交易事實而對開發票虛增銷售額之公司有諾金│
│      │            │村桂基於│  、凡塞斯等（見89年他字286 號偵查卷第16頁）。│
│      │            │共同之犯│                                              │
│      │            │意聯絡，│                                              │
│      │            │由凡塞│                                              │
│      │            │斯公司虛│                                              │
│      │            │開發票予│                                              │
│      │            │台鶴公│                                              │
│      │            │司      │                                              │
├───┼──────┼────┼───────────────────────┤
│    │87年        │庚○○、│1.同案被告丑○○                              │
│得意通│1,018,400元 │丑○○、│  (1)同上諾金公司之2(1)。                     │
│      │            │乙○○，│  (2)89.03.15調查站筆錄，得意通公司係其借用張標│
│      │            │與凡塞│    享名義開設的（見89年偵字第4337號偵查卷第87│
│      │            │斯公司之│    -88 頁）。                                │
│      │            │實際負責│2.同案被告乙○○之自白，同上諾金公司之3。   │
│      │            │人己○○│3.證人甲○○之陳述，同上諾金公司之5。       │
│      │            │，基於共│                                              │
│      │            │同之犯意│                                              │
│      │            │聯絡，由│                                              │
│      │            │凡塞斯│                                              │
│      │            │公司虛開│                                              │
│      │            │發票予│                                              │
│      │            │得意通公│                                              │
│      │            │司      │                                              │
├───┼──────┼────┼───────────────────────┤
│    │87年        │庚○○、│1.同案被告丑○○之自白，同上諾金公司之2。   │
│盟士  │870,000元   │丑○○、│2.同案被告乙○○                              │
│      │            │乙○○，│  (1)同上諾金公司之3。                       │
│      │            │與凡塞│  (2)盟士公司由癸○○擔任負責人，雖有對外營業，│
│      │            │斯公司之│    但營業對象均非循環開立發票的公司（見89年偵│
│      │            │實際負責│    字第4337號偵查卷第97-98 頁）。            │
│      │            │人己○○│3.證人甲○○之陳述，同上諾金公司之5。       │
│      │            │，基於共│4.證人彭原添89.04.20調查站陳述，盟士公司所發生│
│      │            │同之犯意│  大量進銷項發票使用異常情形是庚○○所為，且盟│
│      │            │聯絡，由│  士公司與凡塞斯公司並無實際業務往來（見89年偵│
│      │            │凡塞斯│  字第4337號偵查卷第27、29頁）。              │
│      │            │公司虛開│                                              │
│      │            │發票予│                                              │
│      │            │盟士公司│                                              │
├───┼──────┼────┼───────────────────────┤
│    │87-88年     │庚○○、│1.同案被告丑○○、乙○○之自白，同上諾金公司│
│伯肯  │2,948,200元 │丑○○、│  之2、3。                                    │
│      │            │乙○○，│                                              │
│      │            │與凡塞│                                              │
│      │            │斯公司、│                                              │
│      │            │伯肯公│                                              │
│      │            │司之實際│                                              │
│      │            │負責人徐│                                              │
│      │            │久賢，基│                                              │
│      │            │於共同之│                                              │
│      │            │犯意聯絡│                                              │
│      │            │，由凡│                                              │
│      │            │塞斯公司│                                              │
│      │            │虛開發票│                                              │
│      │            │予伯肯│                                              │
│      │            │公司    │                                              │
├───┼──────┼────┼───────────────────────┤
│    │88年        │庚○○、│1.被告庚○○89.03.13調查局筆錄自白，丑○○係巨│
│巨旻  │800,000元   │丑○○，│  旻公司負責人，巨旻公司與諾均、嘉澧、凡塞斯、│
│      │            │與凡塞│  威尼爾、廣埠、諾金等公司間除真實交易外，相互│
│      │            │斯公司之│  間虛開發票以互相增加業績（見89年他字第286 號│
│      │            │實際負責│  偵查卷第8 頁）。                            │
│      │            │人己○○│2.同案被告丑○○                              │
│      │            │，基於共│  (1)同上諾金公司之2。                       │
│      │            │同之犯意│  (2)89.03.15調查站筆錄，巨旻公司係其向實際負責│
│      │            │聯絡，由│    人潘聖賜借乙本發票使用（見89年偵字第4337號│
│      │            │凡塞斯│    偵查卷第87-88 頁）。                      │
│      │            │公司虛開│3.證人甲○○之陳述，同上諾金公司之5。       │
│      │            │發票予│                                              │
│      │            │巨旻公司│                                              │
├───┼──────┼────┼───────────────────────┤
│合計  │87-88年     │        │                                              │
│      │10,171,900元│        │                                              │
└───┴──────┴────┴───────────────────────┘
附表二-3.2
┌──┬────────────────────────┐
│編號│          證                  物                │
├──┼────────────────────────┤
│ 一 │統一發票（銷項）查核清單（附件十七）            │
├──┼────────────────────────┤
│ 二 │附表B-2編號03（附件四編號04）凡塞斯等公司進銷項 │
│    │明細表                                          │
├──┼────────────────────────┤
│ 三 │附表B-2編號07（附件四編號10）凡塞斯等公司進銷項 │
│    │紀錄表、排製草稿                                │
└──┴────────────────────────┘
附表二-4.1 虛開發票公司：威尼爾企業股份有限公司
┌───┬──────┬────┬───────────────────────┐
│ 虛開 │ 年度及金額 │ 行為人 │        卷        證        出        處      │
│ 對象 │            │        │                                              │
├───┼──────┼────┼───────────────────────┤
│    │86-88年     │庚○○、│1.被告庚○○                                  │
│諾均  │46,361,160元│丑○○、│  (1)89.03.13調查站筆錄自白，巨旻公司與諾均、嘉│
│      │            │乙○○，│    澧、凡塞斯、威尼爾、廣埠、諾金等公司間除真│
│      │            │與諾均│    實交易外，相互間虛開發票以互相增加業績（見│
│      │            │公司經理│    89年他字第286 號偵查卷第8 頁）。          │
│      │            │子○○，│  (2)89.04.17調查站筆錄自白，其只是每次申報營業│
│      │            │基於共同│    稅時，偶爾幾次提供其開設的諾均、諾金、嘉澧│
│      │            │之犯意聯│    等公司與乙○○及丑○○所屬的公司共同循環開│
│      │            │絡，由│    立發票。其是要以諾均公司的進銷貨，來提高其│
│      │            │威尼爾公│    本人另外開設的諾金、嘉澧公司的營業額（見89│
│      │            │司虛開發│    年偵字第4337號偵查卷第13頁）。            │
│      │            │票予諾│  (3)89.05.19調查站筆錄自白，諾均、嘉澧、諾金、│
│      │            │均公司  │    菱異、堪薩斯、威尼爾公司係其所有，其為了提│
│      │            │（子○○│    高子公司營業額及業績，確實有用其所有的嘉澧│
│      │            │未據檢察│    、諾金、菱異等諾均公司之子公司與某些公司循│
│      │            │官起訴）│    環虛開發票（見89年偵字第4337號偵查卷第202-│
│      │            │        │    203 頁）。                                │
│      │            │        │  (4)89.05.23偵查庭自白，確實有利用子公司虛開營│
│      │            │        │    業額（見89年偵字第4337號偵查卷第252 頁）。│
│      │            │        │  (5)89.05.30偵查庭自白，其成立嘉澧、諾均、堪薩│
│      │            │        │    斯、威尼爾等公司，其要利用子公司提高營業額│
│      │            │        │    ，故由丑○○開立循環發票（見89年偵字第4337│
│      │            │        │    號偵查卷260 頁）。                        │
│      │            │        │2.同案告丑○○89.03.13調查站筆錄自白，其幫徐金
│      │            │        │  浩排製進銷貨明細資料，曾使用過諾均、嘉澧、凡│
│      │            │        │  塞斯、威尼爾、諾金、廣埠、科隆、台鶴、公霆、│
│      │            │        │  得意通、昱享、菱異、俊澤、盟士、全昕、伯肯、│
│      │            │        │  昱瀚、富筑、巨旻、堪薩斯、達暉、科上、康、│
│      │            │        │  超鋒等公司（見89年他字第286號偵查卷第10-11頁│
│      │            │        │  ）。                                        │
│      │            │        │3.同案被告乙○○                              │
│      │            │        │  (1)89.03.20調查站筆錄自白，其自85年初開始為徐│
│      │            │        │    金浩從事製作假業績編製的工作，曾使用過諾均│
│      │            │        │    、嘉澧、凡塞斯、威尼爾、諾金、廣埠、科隆、│
│      │            │        │    台鶴、瑞原、大家豪、公霆、得意通、昱享、菱│
│      │            │        │    異、俊澤、盟士、全昕、伯肯、昱瀚、富筑、堪│
│      │            │        │    薩斯、達暉、科上等23家公司，且上開公司間均│
│      │            │        │    無實際買賣交易行為（見89年偵字第4337號偵查│
│      │            │        │    卷第102 、104 頁）。                      │
│      │            │        │  (2)89.03.21調查站筆錄自白，諾均、嘉澧、諾金、│
│      │            │        │    台鶴、菱異公司均係庚○○所經營設立，分別以│
│      │            │        │    渠弟徐金林、人頭陸賢耀、歐振明、羅正雄、姜│
│      │            │        │    村桂、傅棟垣掛名為負責人，但實際負責人均為│
│      │            │        │    庚○○。其中只有諾均設有製造工廠，其餘均為│
│      │            │        │    虛設公司。（見89年偵字第4337號偵查卷第97- │
│      │            │        │    98頁）。                                  │
│      │            │        │4.證人辛○○89.03.29調查站筆錄陳述，其和乙○○│
│      │            │        │  曾利用諾均、威尼爾、廣埠、大家豪、昱享、堪薩│
│      │            │        │  斯、康、廣隆、全昕、昱瀚等公司名義相互開立│
│      │            │        │  不實之進銷項發票（見89年偵字第4337號偵查卷第│
│      │            │        │  159 頁）。                                  │
├───┼──────┼────┼───────────────────────┤
│    │87年        │庚○○、│1.被告庚○○之自白，同上諾均公司之1(1)。     │
│凡塞斯│934,800元   │丑○○、│2.同案被告丑○○之自白，同上諾均公司之2。   │
│      │            │乙○○，│3.同案被告乙○○                              │
│      │            │與凡塞│  (1)同上諾均公司之3。                       │
│      │            │斯公司實│  (2)凡塞斯是庚○○找來參與配合循環開立不實發票│
│      │            │際負責人│    的（見89年偵字第4337號偵查卷第97-98 頁）。│
│      │            │己○○，│                                              │
│      │            │基於共同│                                              │
│      │            │之犯意聯│                                              │
│      │            │絡，由│                                              │
│      │            │威尼爾公│                                              │
│      │            │司虛開發│                                              │
│      │            │票予凡│                                              │
│      │            │塞斯公司│                                              │
├───┼──────┼────┼───────────────────────┤
│    │87-88年     │庚○○、│1.被告庚○○、同案被告丑○○之自白，同上諾均│
│諾金  │3,777,650元 │丑○○、│  公司之1、2。                                │
│      │            │乙○○，│3.同案被告乙○○                              │
│      │            │基於共同│  (1)同上諾均公司之3。                       │
│      │            │之犯意聯│  (2)諾金公司係庚○○所經營設立，以羅正雄掛名為│
│      │            │絡，由│    負責人，為虛設公司（見89年偵字第4337號偵查│
│      │            │威尼爾公│    卷第97頁）。                              │
│      │            │司虛開發│                                              │
│      │            │票予諾│                                              │
│      │            │金公司  │                                              │
├───┼──────┼────┼───────────────────────┤
│    │87-88年     │庚○○、│1.被告庚○○                                  │
│廣埠  │10,354,240元│丑○○、│  (1)同上諾均公司之1。                       │
│      │            │乙○○，│  (2)89.05.19調查站筆錄自白，威尼爾公司為其所有│
│      │            │與廣埠│    ，廣埠公司其只是借錢給公司100 萬元。（見89│
│      │            │公司宋美│    年偵字第4337號偵查卷第202 頁）。          │
│      │            │雲，基於│2.同案被告丑○○                              │
│      │            │共同之犯│  (1)同上諾均公司之2。                       │
│      │            │意聯絡，│  (2)89.03.15調查站筆錄陳述，廣埠係庚○○設立之│
│      │            │由威尼│    公司（見89年偵字第4337號偵查卷第88頁）。  │
│      │            │爾公司虛│3.同案被告乙○○                              │
│      │            │開發票予│  (1)同上諾均公司之3。                       │
│      │            │廣埠公│  (2)89.03.21調查站筆錄自白，廣埠公司係庚○○收│
│      │            │司      │    購後延用人頭負責人花初麟。廣埠雖有實際對外│
│      │            │（甲○○│    營業，但營業對象均非循環開立發票的公司（見│
│      │            │未據檢察│    89年偵字第4337號偵查卷第97-98 頁）。      │
│      │            │官起訴）│4.證人辛○○之陳述，同上諾均公司之4。       │
├───┼──────┼────┼───────────────────────┤
│    │86年        │庚○○、│1.同案被告乙○○                              │
│瑞原  │2,387,000元 │乙○○，│  (1)89.03.20調查站筆錄自白，其自85年初開始為徐│
│      │            │基於共同│    金浩從事製作假業績編製的工作。瑞原公司於84│
│      │            │之犯意聯│    年底遷廠至桃園後，一直沒有營運生產及銷售。│
│      │            │絡，由│    在遷廠前曾向土銀新店分行融資300 萬元，故公│
│      │            │威尼爾公│    司必須製作假業績開立不實的進銷項發票，否則│
│      │            │司虛開發│    公司半年完全沒有營運，銀行會要求償還前開貸│
│      │            │票予瑞│    款。而實際上公司完全沒有營運。其編製假業績│
│      │            │原公司  │    曾使用過威尼爾、瑞原等公司，且上開公司間均│
│      │            │        │    無實際買賣交易行為（見89年偵字第4337號偵查│
│      │            │        │    卷第102-104 頁）。                        │
│      │            │        │  (2)89.03.21調查站筆錄自白，其一直在庚○○以瑞│
│      │            │        │    原公司掛名負責人劉竹根名義購置的房舍（桃園│
│      │            │        │    市○○路68號1-5 樓）編製23家公司不實的進銷│
│      │            │        │    項銷售額（見89年偵字第4337號偵查卷第97頁）│
│      │            │        │    。                                        │
│      │            │        │  (3)89.05.23調查站筆錄自白，瑞原公司85年以後之│
│      │            │        │    資料均為偽造虛增，因瑞原公司當時已無實際營│
│      │            │        │    運（見89年偵字第9812號偵查卷第23頁）。    │
│      │            │        │2.證人巳○○89.04.19調查站陳述，瑞原公司遷至龜│
│      │            │        │  山鄉之後，由於公司根本沒有資金買原料，因此一│
│      │            │        │  直沒有生產（見89年偵字第4337號偵查卷第18頁）│
│      │            │        │  。                                          │
│      │            │        │3.證人寅○○89.05.25調查站陳述，85年6、7月間徐│
│      │            │        │  金浩概括承受收購瑞原公司抵償債款，成為實際負│
│      │            │        │  責人，但仍由劉竹根掛名公司負責人。庚○○收購│
│      │            │        │  瑞原公司後，一則因公司如有3 期均無營運無開立│
│      │            │        │  任何發票，將會被勒令停業，二則為向銀行申辦貸│
│      │            │        │  款並消化庚○○所擁有之不動產，故每月虛開銷項│
│      │            │        │  發票及向其他公司虛進進項發票，以維持公司正常│
│      │            │        │  營運假象（見89年偵字第9812號偵查卷第29-30 頁│
│      │            │        │  ）。                                        │
├───┼──────┼────┼───────────────────────┤
│    │86年        │庚○○、│1.同案被告乙○○                              │
│大家豪│1,904,810元 │乙○○，│  (1)同上諾均公司之3。                       │
│      │            │與大家│  (2)89.03.21調查站筆錄自白，大家豪公司係負責人│
│      │            │豪公司負│    朱友龍與其相互間共同需要製造業績而配合循環│
│      │            │責人朱友│    開立不實發票（見89年偵字第4337號偵查卷第97│
│      │            │龍基於共│    -98 頁）。                                │
│      │            │同之犯意│2.證人辛○○之陳述，同上諾均公司之4。       │
│      │            │聯絡，由│                                              │
│      │            │威尼爾│                                              │
│      │            │公司虛開│                                              │
│      │            │發票予│                                              │
│      │            │大家豪公│                                              │
│      │            │司      │                                              │
├───┼──────┼────┼───────────────────────┤
│    │87年        │庚○○、│1.同案被告丑○○、乙○○之自白，同上諾均公司│
│公霆  │7,562,690元 │丑○○、│  之2 3。                                     │
│      │            │乙○○，│2.同案被告黃清治89.04.28調查站筆錄自白，其於84│
│      │            │與公霆│  年5月出資投資公霆公司，當時實際負責人丁○○ │
│      │            │公司實際│  要其掛名擔任負責人，但公司實際業務都是由林政│
│      │            │負責人林│  雄負責（見89年偵字第4337號偵查卷第165頁）。 │
│      │            │政雄，基│3.同案被告丁○○89.05.03調查站筆錄自白，公霆公│
│      │            │於共同之│  司與嘉澧、威尼爾、諾金、科隆、得意通、昱享、│
│      │            │犯意聯絡│  諾均、廣埠、台鶴、盟士、達暉、堪薩斯等公司均│
│      │            │，由威│  無實際生意往來。其因86年間向庚○○借款1千萬 │
│      │            │尼爾公司│  元無力償還，庚○○乃要求其以公霆公司配合渠所│
│      │            │虛開發票│  提供之11家公司相互對開發票。庚○○會在每一期│
│      │            │予公霆│  申報營業稅前，打電話告知當期公霆需虛開多少金│
│      │            │公司    │  額發票（見89年偵字第9812號偵查卷第11-12頁） │
│      │            │        │  。                                          │
├───┼──────┼────┼───────────────────────┤
│    │86-87年     │庚○○、│1.同案被告丑○○                              │
│得意通│11,177,060元│丑○○、│  (1)同上諾均公司之2。                       │
│      │            │乙○○，│  (2)89.03.15調查站筆錄自白，得意通公司係其借用│
│      │            │基於共同│    張標享名義所開設。自其87年7、8月幫庚○○製│
│      │            │之犯意聯│    作各公司間開立的進銷項發票，均無實際交易行│
│      │            │絡，由│    為，均是由其每期編列製作（見89年偵字第4337│
│      │            │威尼爾公│    號偵查卷第87-89 頁）。                    │
│      │            │司虛開發│2.同案被告乙○○之自白，同上諾均公司之3。   │
│      │            │票予得│                                              │
│      │            │意通公司│                                              │
├───┼──────┼────┼───────────────────────┤
│    │87年        │庚○○、│1.同案被告丑○○之自白，同上諾均公司之2。   │
│盟士  │5,344,700元 │丑○○、│2.同案被告乙○○                              │
│      │            │乙○○，│  (1)同上諾均公司之3。                       │
│      │            │基於共同│  (2)89.03.21調查站筆錄自白，盟士公司確有實際對│
│      │            │之犯意聯│    外營業，但營業對象均非循環開立發票的公司（│
│      │            │絡，由│    見89年偵字第4337號偵查卷第97-98 頁）。    │
│      │            │威尼爾公│3.證人甲○○89.03.23調查站筆錄陳述，從87年1 月│
│      │            │司虛開發│  開始陸續循環開立不實統一發票的公司有諾均、嘉│
│      │            │票予盟│  澧、凡塞斯、諾金、科隆、台鶴、得意通、昱享、│
│      │            │士公司  │  盟士、全昕、巨旻、富筑、堪薩斯等23家公司（見│
│      │            │        │  89 年 偵字第4337號偵查卷第107 頁）。        │
│      │            │        │4.證人彭原添89.04.20調查站陳述，盟士公司所發生│
│      │            │        │  大量進銷項發票使用異常情形是庚○○所為，且盟│
│      │            │        │  士公司與威尼爾公司並無實際業務往來（見89年偵│
│      │            │        │  字第4337號偵查卷第27、29頁）。              │
├───┼──────┼────┼───────────────────────┤
│    │86-87年     │庚○○、│1.同案被告丑○○                              │
│全昕  │6,803,958元 │丑○○、│  (1)同上諾均公司之2。                       │
│      │            │乙○○，│  (2)89.03.15調查站筆錄自白，全昕公司係其向負責│
│      │            │基於共同│    人吳文龍借乙本發票作為循環開立不實發票之用│
│      │            │之犯意聯│    ，並無實際交易行為（見89年偵字第4337號偵查│
│      │            │絡，由│    卷87-88 頁）。                            │
│      │            │威尼爾公│  (3)89.05.23調查站筆錄自白，由於其開之科上及俊│
│      │            │司虛開發│    公司因經營不善相繼關閉，故其曾借用全昕公司│
│      │            │票予全│    發票繼續營運。（見89年偵字第9812號偵查卷第│
│      │            │昕公司  │    26頁）。                                  │
│      │            │        │2.同案被告乙○○                              │
│      │            │        │  (1)同上諾均公司之3。                       │
│      │            │        │  (2)89.03.21調查站筆錄自白，全昕公司係丑○○提│
│      │            │        │    供配合的公司，除了庚○○所有的10家公司，均│
│      │            │        │    係庚○○指派員工依據其所編製的發票明細開立│
│      │            │        │    不實的發票，丑○○則負責開立渠所提供的公司│
│      │            │        │    發票（見89年偵字第4337號偵查卷第99頁）。  │
│      │            │        │3.證人吳文龍89.04.20調查站筆錄陳述，全昕公司係│
│      │            │        │  其與丑○○共同設立，惟各做各的生意，後其向廖│
│      │            │        │  發水要求將公司辦理停業。至全昕公司之帳務由廖│
│      │            │        │  發水負責，統一發票亦由丑○○購買（見89年偵字│
│      │            │        │  第4337號偵查卷第36-37 頁）。                │
│      │            │        │4.證人辛○○之陳述，同上諾均公司之4。       │
├───┼──────┼────┼───────────────────────┤
│    │88年        │庚○○、│1.被告庚○○之自白，同上諾均公司之1(1)。     │
│巨旻  │1,041,200元 │丑○○、│2.同案被告丑○○                              │
│      │            │基於共同│  (1)同上諾均公司之2。                       │
│      │            │之犯意聯│  (2)89.03.15調查站筆錄，巨旻公司係其向實際負責│
│      │            │絡，由│    人潘聖賜借乙本發票使用（見89年偵字第4337號│
│      │            │威尼爾公│    偵查卷第87-88 頁）。                      │
│      │            │司虛開發│                                              │
│      │            │票予巨│                                              │
│      │            │旻公司  │                                              │
│      │            │        │                                              │
├───┼──────┼────┼───────────────────────┤
│    │87年        │庚○○、│1.同案告丑○○、乙○○之自白，同上諾均公司之
│富筑  │1,003,900元 │丑○○、│  2 、3。                                     │
│      │            │乙○○，│                                              │
│      │            │基於共同│                                              │
│      │            │之犯意聯│                                              │
│      │            │絡，由│                                              │
│      │            │威尼爾公│                                              │
│      │            │司虛開發│                                              │
│      │            │票予富│                                              │
│      │            │筑公司  │                                              │
├───┼──────┼────┼───────────────────────┤
│合計  │86-88年     │        │                                              │
│      │98,653,168元│        │                                              │
└───┴──────┴────┴───────────────────────┘
附表二-4.2
┌──┬────────────────────────┐
│編號│          證                  物                │
├──┼────────────────────────┤
│ 一 │統一發票（銷項）查核清單（附件十七）            │
├──┼────────────────────────┤
│ 二 │附表B-1 編號11（附件三編號14）威尼爾公司進口資料│
├──┼────────────────────────┤
│ 三 │附表B-2編號03（附件四編號04）威尼爾等公司進銷項 │
│    │明細表                                          │
├──┼────────────────────────┤
│ 四 │附表B-2編號06（附件四編號09）威尼爾等公司銷貨紀 │
│    │錄、發票                                        │
├──┼────────────────────────┤
│ 五 │附表B-2編號07（附件四編號10）威尼爾等公司進銷項 │
│    │紀錄表、排製草稿                                │
├──┼────────────────────────┤
│ 六 │附表B-3編號05（附件五編號06）威尼爾等公司銷項金 │
│    │額電腦統計表                                    │
├──┼────────────────────────┤
│ 七 │附表B-3編號06（附件五編號07）威尼爾等公司循環開 │
│    │立發票金額統計表                                │
├──┼────────────────────────┤
│ 八 │附表B-3編號07（附件五編號08）威尼爾等公司循環開 │
│    │立發票分配表                                    │
├──┼────────────────────────┤
│ 九 │附表B-3編號08（附件五編號09）威尼爾等公司進銷項 │
│    │發票統計資料                                    │
├──┼────────────────────────┤
│ 十 │附表B-3編號09（附件五編號10）威尼爾等公司進銷項 │
│    │發票金額分配表                                  │
├──┼────────────────────────┤
│十一│附表B-3編號12（附件五編號14）威尼爾等公司開立之 │
│    │發票及影本                                      │
├──┼────────────────────────┤
│十二│附表B-4編號02（附件六編號03）威尼爾公司86年度營 │
│    │利事業所得稅結算申報書、資產負債表              │
└──┴────────────────────────┘
附表二-5.1 虛開發票公司：諾金企業有限公司
┌───┬──────┬────┬───────────────────────┐
│ 虛開 │ 年度及金額 │ 行為人 │        卷        證        出        處      │
│ 對象 │            │        │                                              │
├───┼──────┼────┼───────────────────────┤
│    │87年        │庚○○、│1.同案被告丑○○89.03.13調查站筆錄自白，其幫徐│
│科隆  │4,147,500元 │丑○○、│  金浩排製進銷貨明細資料，曾使用過諾均、嘉澧、│
│      │            │乙○○，│  凡塞斯、威尼爾、諾金、廣埠、科隆、台鶴、公霆│
│      │            │與科隆│  、得意通、昱享、菱異、俊澤、盟士、全昕、伯肯│
│      │            │公司負責│  、昱瀚、富筑、巨旻、堪薩斯、達暉、科上、康│
│      │            │人壬○○│  、超鋒等公司（見89年他字第286號偵查卷第10-11│
│      │            │、總經理│  頁）。                                      │
│      │            │午○○、│2.同案被告乙○○89.03.20調查站筆錄自白，其自85│
│      │            │財務主任│  年初開始為庚○○從事製作假業績編製的工作，曾│
│      │            │辛○○，│  使用過諾均、嘉澧、凡塞斯、威尼爾、諾金、廣埠│
│      │            │基於共同│  、科隆、台鶴、瑞原、大家豪、公霆、得意通、昱│
│      │            │之犯意聯│  享、菱異、俊澤、盟士、全昕、伯肯、昱瀚、富筑│
│      │            │絡，由│  、堪薩斯、達暉、科上等23家公司，且上開公司間│
│      │            │諾金公司│  均無實際買賣交易行為（見89年偵字第4337號偵查│
│      │            │虛開發票│  卷第102、104頁）。                          │
│      │            │予科隆│3.被告午○○89.03.29調查站筆錄自白，扣押物編號│
│      │            │公司    │  20（按：附表B-5 編號16）之進銷項營業額係科隆│
│      │            │（辛○○│  公司所有，該份資料係董事長壬○○指示其依李承│
│      │            │未據檢察│  杰所書寫的進銷項營業額，核算5%的發票稅額，再│
│      │            │官起訴）│  將其書寫核算的資料連同該份乙○○的資料交還陳│
│      │            │        │  江全。科隆公司應業務需要向銀行融資貸款，為避│
│      │            │        │  免銀行抽回貸款，影響公司營運，在策略上曾討論│
│      │            │        │  虛增營業額以爭取時間讓公司新產品推出（見89年│
│      │            │        │  偵字第4337號偵查卷第74 -75頁）。            │
│      │            │        │4.被告壬○○                                  │
│      │            │        │  (1)89.03.27調查站筆錄陳述，開立不實的統一發票│
│      │            │        │    用途，應該是午○○為了擴大業績（營業額）做│
│      │            │        │    為公司準備上市上櫃計畫用（見89年偵字第4337│
│      │            │        │    號偵查卷第78頁）。                        │
│      │            │        │  (2)89.05.23調查站筆錄自白，科隆公司與諾均、台│
│      │            │        │    鶴、得意通、昱享、俊澤、盟士、全昕、昱瀚、│
│      │            │        │    富筑、科上、諾金、嘉澧、威尼爾、廣埠、瑞原│
│      │            │        │    、大家豪、公霆、堪薩斯等公司均無實際買賣營│
│      │            │        │    業行為。科隆公司與前開諾均等18家公司相互虛│
│      │            │        │    開不實發票情事，辛○○應係受午○○指使製作│
│      │            │        │    （見89年偵字第9812號偵查卷第18頁）。      │
│      │            │        │5.證人甲○○89.03.23調查站筆錄陳述，從87年1 月│
│      │            │        │  開始陸續循環開立不實統一發票的公司有諾均、嘉│
│      │            │        │  澧、凡塞斯、諾金、科隆、台鶴、得意通、昱享、│
│      │            │        │  盟士、全昕、巨旻、富筑、堪薩斯等公司（見89年│
│      │            │        │  偵字第4337號偵查卷第107 頁）。              │
│      │            │        │6.證人黃仲遠89.03.29調查站筆錄陳述，董事長陳江│
│      │            │        │  全曾指示為配合公司的上市上櫃，要將以前的文件│
│      │            │        │  補齊，要公司各部門全力配合財務部及採購的作業│
│      │            │        │  ，其認為進料驗收單係補以前的資料，所以不疑有│
│      │            │        │  他予以簽名（見89年偵字第4337號偵查卷第71頁）│
│      │            │        │  。                                          │
│      │            │        │7.證人辛○○                                  │
│      │            │        │  (1)89.03.29調查站筆錄陳述，86年6 月間董事長陳│
│      │            │        │    江全曾表示因公司預備要申請上市或上櫃，但營│
│      │            │        │    業額不足，故要其幫忙開立不實之發票。其與李│
│      │            │        │    承杰連繫上後即開始相互開立不實之發票，製造│
│      │            │        │    假業績憑以向稅捐單位申報營業稅資料。科隆公│
│      │            │        │    司為符合上市上櫃之條件，每月所需之營業額約│
│      │            │        │    在6 千萬元左右（每期約1億2千萬元左右），故│
│      │            │        │    其和乙○○會在科隆公司正常營運所開立之發票│
│      │            │        │    而不足前開金額之差額部分開立不實之發票（見│
│      │            │        │    89年偵字第4337號偵查卷第158-159 頁）。    │
│      │            │        │  (2)89.05.31調查站筆錄陳述，86年6、7月間，科隆│
│      │            │        │    公司董事長壬○○、總經理午○○先後表示科隆│
│      │            │        │    公司要申請上櫃或上市，需要將公司營業額衝高│
│      │            │        │    ，故必須與廣隆、康公司相互對開無交易事實│
│      │            │        │    之統一發票。86年10月間，為免稅捐單位起疑，│
│      │            │        │    壬○○又指示可利用公司以往曾往來之公司名義│
│      │            │        │    ，交互對開無交易事實之統一發票，要其跟李承│
│      │            │        │    杰聯絡。乙○○即以科隆公司每期存貨資料，製│
│      │            │        │    作對開發票之明細表，由其依明細表上所載之數│
│      │            │        │    字、資料，對開發票予承杰指定之公司。其確係│
│      │            │        │    受壬○○、午○○2 人指示才配合乙○○進行對│
│      │            │        │    開不實發票之事（見89年偵字第9812號偵查卷第│
│      │            │        │    87-88 頁）。                              │
├───┼──────┼────┼───────────────────────┤
│    │87-88年     │庚○○、│1.被告庚○○89.03.13調查站筆錄自白，台鶴公司87│
│台鶴  │19,831,050元│丑○○、│  、88年向稅捐單位申報銷售額有虛報情形（見89年│
│      │            │乙○○，│  他字第286 號偵查卷第8 頁）。                │
│      │            │與台鶴公│2.同案被告丑○○                              │
│      │            │司名義負│  (1)同上科隆公司之1。                       │
│      │            │責人兼股│  (2)89.03.15調查站筆錄陳述，庚○○曾親口說諾均│
│      │            │東戊○○│    、嘉澧、諾金、廣埠、台鶴、菱異等6 家公司係│
│      │            │基於共同│    渠設立之公司（見89年偵字第4337號偵查卷第88│
│      │            │之犯意聯│    頁）。                                    │
│      │            │絡，由│3.被告戊○○89.03.13調查站筆錄自白，由庚○○找│
│      │            │諾金公司│  丑○○設法由其他並無實際交易之公司開立發票給│
│      │            │虛開發票│  台鶴公司做為進項發票，而台鶴公司也有開立無交│
│      │            │予台鶴│  易事實之發票予其他公司做為進項發票之狀況。這│
│      │            │公司    │  些無交易事實而對開發票虛增銷售額之公司有諾金│
│      │            │        │  、凡塞斯、廣埠、諾均等（見89年他字286號偵查 │
│      │            │        │  卷第16頁）。                                │
│      │            │        │4.同案被告乙○○                              │
│      │            │        │  (1)同上科隆公司之2。                       │
│      │            │        │  (2)89.03.21調查站筆錄自白，諾均、嘉澧、諾金、│
│      │            │        │    台鶴、菱異公司均係庚○○所經營設立，分別以│
│      │            │        │    渠弟徐金林、人頭陸賢耀、歐振明、羅正雄、姜│
│      │            │        │    村桂、傅棟垣掛名為負責人，但實際負責人均為│
│      │            │        │    庚○○。其中只有諾均設有製造工廠，其餘均為│
│      │            │        │    虛設公司。（見89年偵字第4337號偵查卷第97- │
│      │            │        │    98頁）。                                  │
│      │            │        │5.證人甲○○89.03.23調查站筆錄陳述，參與配合循│
│      │            │        │  環開立不實發票的公司，庚○○所有的包括諾均、│
│      │            │        │  嘉澧、諾金、廣埠、台鶴、菱異、盟士、堪薩斯等│
│      │            │        │  8 家公司（見89年偵字第4337號偵查卷第109 頁）│
│      │            │        │  。                                          │
│      │            │        │6.證人子○○89.05.09調查站筆錄陳述，諾均、嘉澧│
│      │            │        │  、諾金、廣埠、台鶴、菱異等6 家公司係庚○○所│
│      │            │        │  有，並以虛開發票製造假的營業額，來維持公司的│
│      │            │        │  正常營運狀態（見89年偵字第9812號偵查卷第14- │
│      │            │        │  15頁）。                                    │
├───┼──────┼────┼───────────────────────┤
│    │87年        │庚○○、│1.同案被告丑○○、乙○○之自白，同上科隆公司│
│公霆  │1,151,000元 │丑○○、│  之1、2。                                    │
│      │            │乙○○，│2.同案被告黃清治89.04.28調查站筆錄自白，其於84│
│      │            │與公霆│  年5月出資投資公霆公司，當時實際負責人丁○○ │
│      │            │公司實際│  要其掛名擔任負責人，但公司實際業務都是由林政│
│      │            │負責人林│  雄負責（見89年偵字第4337號偵查卷第165頁）。 │
│      │            │政雄，基│3.同案被告丁○○89.05.03調查站筆錄自白，公霆公│
│      │            │於共同之│  司與嘉澧、威尼爾、諾金、科隆、得意通、昱享、│
│      │            │犯意聯絡│  諾均、廣埠、台鶴、盟士、達暉、堪薩斯等公司均│
│      │            │，由諾│  無實際生意往來。其因86年間向庚○○借款1千萬 │
│      │            │金公司虛│  元無力償還，庚○○乃要求其以公霆公司配合渠所│
│      │            │開發票予│  提供之11家公司相互對開發票。庚○○會在每一期│
│      │            │公霆公│  申報營業稅前，打電話告知當期公霆需虛開多少金│
│      │            │司      │  額發票（見89年偵字第9812號偵查卷第11-12頁） │
│      │            │        │  。                                          │
├───┼──────┼────┼───────────────────────┤
│    │87年        │庚○○、│1.同案被告丑○○、乙○○之自白，同上科隆公司│
│得意通│2,795,100元 │丑○○、│  之1、2。                                    │
│      │            │乙○○，│2.證人甲○○89.03.23調查站筆錄陳述，從87年1 月│
│      │            │基於共同│  開始陸續循環開立不實統一發票的公司有諾均、嘉│
│      │            │之犯意聯│  澧、凡塞斯、諾金、科隆、台鶴、得意通、昱享、│
│      │            │絡，由│  盟士、全昕、巨旻、富筑、堪薩斯等公司（見89年│
│      │            │諾金公司│  偵字第4337號偵查卷第107 頁）。              │
│      │            │虛開發票│                                              │
│      │            │予得意│                                              │
│      │            │通公司  │                                              │
├───┼──────┼────┼───────────────────────┤
│    │87年        │庚○○、│1.同案被告丑○○、乙○○之自白，同上科隆公司│
│昱享  │3,061,400元 │丑○○、│  之1、2。                                    │
│      │            │乙○○，│                                              │
│      │            │與昱享│                                              │
│      │            │公司負責│                                              │
│      │            │人曾德貴│                                              │
│      │            │基於共同│                                              │
│      │            │之犯意聯│                                              │
│      │            │絡，由│                                              │
│      │            │諾金公司│                                              │
│      │            │虛開發票│                                              │
│      │            │予昱享│                                              │
│      │            │公司    │                                              │
├───┼──────┼────┼───────────────────────┤
│    │88年        │庚○○、│1.同案被告丑○○                              │
│菱異  │6,105,500元 │丑○○、│  (1)同上科隆公司之1。                       │
│      │            │基於共同│  (2)89.03.15調查站筆錄自白，菱異公司係庚○○設│
│      │            │之犯意聯│    立的公司，且自其87年7、8月幫庚○○製作徐金│
│      │            │絡，由│    浩提供之17家公司及其自行運用的6 家公司相互│
│      │            │諾金公司│    之間開立的進銷項發票，均無實際交易行為（見│
│      │            │虛開發票│    89年偵字第4337號偵查卷第87-89頁）。       │
│      │            │予菱異│2.同案被告乙○○                              │
│      │            │公司    │  (1)同上科隆公司之2。                       │
│      │            │        │  (2)89.03.21調查站筆錄自白，諾均、嘉澧、諾金、│
│      │            │        │    台鶴、菱異公司均係庚○○所經營設立，分別以│
│      │            │        │    渠弟徐金林、人頭陸賢耀、歐振明、羅正雄、姜│
│      │            │        │    村桂、傅棟垣掛名為負責人，但實際負責人均為│
│      │            │        │    庚○○。其中只有諾均設有製造工廠，其餘均為│
│      │            │        │    虛設公司。（見89年偵字第4337號偵查卷第97- │
│      │            │        │    98頁）。                                  │
├───┼──────┼────┼───────────────────────┤
│    │87年        │庚○○、│1.同案被告丑○○之自白，同上科隆公司之1。   │
│盟士  │3,183,800元 │丑○○、│2.同案被告乙○○                              │
│      │            │乙○○，│  (1)同上科隆公司之2。                       │
│      │            │基於共同│  (2)盟士公司由癸○○擔任負責人，雖有對外營業，│
│      │            │之犯意聯│    但營業對象均非循環開立發票的公司（見89年偵│
│      │            │絡，由│    字第4337號偵查卷第97-98 頁）。            │
│      │            │諾金公司│3.證人甲○○之陳述，同上得意通公司之2。     │
│      │            │虛開發票│4.證人彭原添89.04.20調查站陳述，盟士公司所發生│
│      │            │予盟士│  大量進銷項發票使用異常情形是庚○○所為，且盟│
│      │            │公司    │  士公司與嘉澧、科隆、台鶴、公霆、昱享、菱異、│
│      │            │        │  伯肯、堪薩斯、諾均、凡塞斯、威尼爾、諾金、廣│
│      │            │        │  埠等13家公司均無實際業務往來（見89年偵字第  │
│      │            │        │  4337號偵查卷第27、29頁）。                  │
├───┼──────┼────┼───────────────────────┤
│    │87-88年     │庚○○、│1.同案被告丑○○、乙○○之自白，同上科隆公司│
│伯肯  │1,932,700元 │丑○○、│  之1、2。                                    │
│      │            │乙○○，│2.證人鄧進福                                  │
│      │            │與伯肯公│  (1)89.04.20調查站筆錄陳述，己○○可能利用其於│
│      │            │司負責人│    渠鞋店任職期間，擅自利用其身分證料開設伯肯│
│      │            │己○○，│    公司（見89年偵字第4337號偵查卷第34頁）。  │
│      │            │基於共同│  (2)89.04.20偵查庭陳述，是庚○○拿其身分證將其│
│      │            │之犯意聯│    登記為名義負責人（89年偵字第4337號偵查卷第│
│      │            │絡，由│    43-44 頁）。                              │
│      │            │諾金公司│                                              │
│      │            │虛開發票│                                              │
│      │            │予伯肯│                                              │
│      │            │公司    │                                              │
├───┼──────┼────┼───────────────────────┤
│    │88年        │庚○○、│1.被告庚○○89.03.13調查局筆錄自白，丑○○係巨│
│巨旻  │3,885,350元 │丑○○、│  旻公司負責人，巨旻公司與諾均、嘉澧、凡塞斯、│
│      │            │基於共同│  威尼爾、廣埠、諾金等公司除真實交易外，相互間│
│      │            │之犯意聯│  虛開發票以互相增加業績（見89年他字第286 號偵│
│      │            │絡，由│  查卷第8 頁）。                              │
│      │            │諾金公司│2.同案被告丑○○                              │
│      │            │虛開發票│  (1)同上科隆公司之1。                       │
│      │            │予巨旻│  (2)89.03.15調查站筆錄，巨旻公司係其向實際負責│
│      │            │公司    │    人潘聖賜借乙本發票使用（見89年偵字第4337號│
│      │            │        │    偵查卷第87-88 頁）。                      │
├───┼──────┼────┼───────────────────────┤
│    │87年        │庚○○、│1.同案被告丑○○、乙○○之自白，同上科隆公司│
│富筑  │997,900元   │丑○○、│  之1、2。                                    │
│      │            │乙○○，│                                              │
│      │            │基於共同│                                              │
│      │            │之犯意聯│                                              │
│      │            │絡，由│                                              │
│      │            │諾金公司│                                              │
│      │            │虛開發票│                                              │
│      │            │予富筑│                                              │
│      │            │公司    │                                              │
├───┼──────┼────┼───────────────────────┤
│    │88年        │庚○○、│1.同案被告丑○○                              │
│超鋒  │9,652,150元 │丑○○、│  (1)同上科隆公司之1。                       │
│      │            │與超鋒│  (2)89.03.15調查站筆錄自白，超鋒公司是其向實際│
│      │            │公司行政│    負責人辰○○借發票，其將每期欲開的發票報給│
│      │            │經理盧明│    辰○○，辰○○即會開立銷貨發票，則將他公司│
│      │            │山，基於│    不實的進項發票交給辰○○（見89年偵字第4337│
│      │            │共同之犯│    號偵查卷第87頁）。                        │
│      │            │意聯絡，│2.被告辰○○89.05.31調查站筆錄自白，超鋒公司僅│
│      │            │由諾金│  與得意通、科上及俊澤公司有往來，其他公司（廣│
│      │            │公司虛開│  埠、嘉澧、龍昱、堪薩斯、諾均、台鶴、諾金、巨│
│      │            │發票予│  旻等）則無實際交易行為。丑○○會於每期申報營│
│      │            │超鋒公司│  業稅時告知超鋒公司開立銷項發票，並由丑○○將│
│      │            │        │  進項發票交給公司處理。（見89年偵字第9812 號 │
│      │            │        │  偵查卷第92頁）。                            │
├───┼──────┼────┼───────────────────────┤
│合計  │87-88年     │        │                                              │
│      │56,743,450元│        │                                              │
└───┴──────┴────┴───────────────────────┘
附表二-5.2
┌──┬────────────────────────┐
│編號│          證                  物                │
├──┼────────────────────────┤
│ 一 │統一發票（銷項）查核清單（附件十七）            │
├──┼────────────────────────┤
│ 二 │附表B-1編號12（附件三編號16）諾金公司87年3-12月 │
│    │營利事業所得稅結算申報書、87年3-10月營業人銷售額│
│    │與稅額申報書（401表）                           │
├──┼────────────────────────┤
│ 三 │附表B-2編號03（附件四編號04）諾金等公司進銷項明 │
│    │細表                                            │
├──┼────────────────────────┤
│ 四 │附表B-2編號07（附件四編號10）諾金等公司進銷項紀 │
│    │錄表、排製草稿                                  │
├──┼────────────────────────┤
│ 五 │附表B-3編號07（附件五編號08）諾金等公司循環開立 │
│    │發票分配表                                      │
└──┴────────────────────────┘
附表二-6.1 虛開發票公司：廣埠有限公司
┌───┬──────┬────┬───────────────────────┐
│ 虛開 │ 年度及金額 │ 行為人 │        卷        證        出        處      │
│ 對象 │            │        │                                              │
├───┼──────┼────┼───────────────────────┤
│    │87-88年     │庚○○、│1.被告庚○○                                  │
│諾均  │51,964,780元│丑○○、│  (1)巨旻公司與諾均、嘉澧、凡塞斯、威尼爾、廣埠│
│      │            │乙○○，│    、諾金等公司間除真實交易外，相互間虛開發票│
│      │            │與諾均│    以互相增加業績（見89年他字第286 號偵查卷第│
│      │            │公司經理│    8 頁）。                                  │
│      │            │子○○，│  (2)89.05.19調查站筆錄自白，諾均、嘉澧、諾金、│
│      │            │及廣埠│    菱異、堪薩斯、威尼爾等公司確係其本人所有，│
│      │            │公司宋美│    但廣埠公司其只是借錢給公司100萬元（見89年 │
│      │            │雲，基於│    偵字第4337號偵查卷第202頁）。             │
│      │            │共同之犯│2.同案被告丑○○                              │
│      │            │意聯絡，│  (1)89.03.13調查站筆錄自白，其幫庚○○排製進銷│
│      │            │由廣埠│    貨明細資料，曾使用過諾均、嘉澧、凡塞斯、威│
│      │            │公司虛開│    尼爾、諾金、廣埠、科隆、台鶴、公霆、得意通│
│      │            │發票予│    、昱享、菱異、俊澤、盟士、全昕、伯肯、昱瀚│
│      │            │諾均公司│    、富筑、巨旻、堪薩斯、達暉、科上、康、超│
│      │            │（子○○│    鋒等公司（見89年他字第286 號偵查卷第10-11 │
│      │            │及甲○○│    頁）。                                    │
│      │            │未據檢察│  (2)89.03.15調查站筆錄自白，庚○○曾親口承認諾│
│      │            │官起訴）│    均、嘉澧、諾金、廣埠、台鶴、菱異等6 家公司│
│      │            │        │    係渠設立之公司（見89年偵字第4337號偵查卷第│
│      │            │        │    88 頁）。                                 │
│      │            │        │3.同案被告乙○○                              │
│      │            │        │  (1)89.03.20調查站筆錄自白，其自85年初開始為徐│
│      │            │        │    金浩從事製作假業績編製的工作，曾使用過諾均│
│      │            │        │    、嘉澧、凡塞斯、威尼爾、諾金、廣埠、科隆、│
│      │            │        │    台鶴、瑞原、大家豪、公霆、得意通、昱享、菱│
│      │            │        │    異、俊澤、盟士、全昕、伯肯、昱瀚、富筑、堪│
│      │            │        │    薩斯、達暉、科上等23家公司，且上開公司間均│
│      │            │        │    無實際買賣交易行為（見89年偵字第4337號偵查│
│      │            │        │    卷第102 、104 頁）。                      │
│      │            │        │  (2)89.03.21調查站筆錄自白，廣埠公司係庚○○收│
│      │            │        │    購後沿用原公司人頭花初麟。廣埠公司雖有實際│
│      │            │        │    對外營業，但營業對象均非循環開立發票的公司│
│      │            │        │    。有關廣埠公司的申購、開立發票均由庚○○交│
│      │            │        │    代甲○○處理（見89年偵字第4337號偵查卷第97│
│      │            │        │    -99 頁）。                                │
│      │            │        │4.同案被告花初麟89.04.07調查站筆錄自白，其以每│
│      │            │        │  月2萬元之代價擔任廣埠公司負責人。其於89年1月│
│      │            │        │  即表明不願再擔任負責人，但否有變更則不清楚（│
│      │            │        │  見89年偵字第4337號偵查卷第67頁）。          │
│      │            │        │5.證人甲○○89.03.23調查站筆錄陳述，從87年1 月│
│      │            │        │  開始陸續循環開立不實統一發票的公司有諾均、嘉│
│      │            │        │  澧、凡塞斯、諾金、科隆、台鶴、得意通、昱享、│
│      │            │        │  盟士、全昕、巨旻、富筑、堪薩斯等公司（見89年│
│      │            │        │  偵字第4337號偵查卷第107 頁）。              │
│      │            │        │6.證人子○○89.05.09調查站筆錄陳述，諾均、嘉澧│
│      │            │        │  、諾金、廣埠、台鶴、菱異等6 家公司係庚○○所│
│      │            │        │  有，並以虛開發票製造假的營業額，來維持公司的│
│      │            │        │  正常營運狀態（見89年偵字第9812號偵查卷第14- │
│      │            │        │  15頁）。                                    │
│      │            │        │7.證人辛○○89.03.29調查站筆錄陳述，其和乙○○│
│      │            │        │  曾利用諾均、威尼爾、廣埠、大家豪、昱享、堪薩│
│      │            │        │  斯、康、廣隆、全昕、昱瀚等公司名義相互開立│
│      │            │        │  不實之進銷項發票（見89年偵字第4337號偵查卷第│
│      │            │        │  159 頁）。                                  │
├───┼──────┼────┼───────────────────────┤
│    │88年        │庚○○、│1.被告庚○○、同案被告丑○○、乙○○之自白，同│
│凡塞斯│760,000元   │丑○○、│  上諾均公司之1-3。                         │
│      │            │與廣埠│2.證人甲○○之陳述，同上諾均公司之5。       │
│      │            │公司宋美│                                              │
│      │            │雲，及凡│                                              │
│      │            │塞斯實際│                                              │
│      │            │負責人徐│                                              │
│      │            │久賢，基│                                              │
│      │            │於共同之│                                              │
│      │            │犯意聯絡│                                              │
│      │            │，由廣│                                              │
│      │            │埠公司虛│                                              │
│      │            │開發票予│                                              │
│      │            │凡塞斯│                                              │
│      │            │公司    │                                              │
│      │            │        │                                              │
├───┼──────┼────┼───────────────────────┤
│    │87-88年     │庚○○、│1.被告庚○○、同案被告丑○○之自白，同上諾均│
│諾金  │7,694,050元 │丑○○、│  公司之1、2。                                │
│      │            │乙○○，│2.同案被告羅正雄89.04.07調查站筆錄，自白庚○○│
│      │            │與廣埠│  要求其出任諾金公司之掛名負責人，庚○○才是實│
│      │            │公司宋美│  際負責人（見89年偵字第4337號偵查卷第64頁）  │
│      │            │雲，基於│3.同案被告乙○○                              │
│      │            │共同之犯│  (1)同上諾均公司之3。                       │
│      │            │意聯絡，│  (2)89.03.21調查站筆錄自白，諾金公司係庚○○所│
│      │            │由廣埠│    經營設立，由羅正雄掛名為負責人，但實際負責│
│      │            │公司虛開│    人為庚○○（見89年偵字第4337號偵查卷第97- │
│      │            │發票予│    98頁）。                                  │
│      │            │諾金公司│4.證人甲○○之陳述，同上諾均公司之5。       │
│      │            │        │                                              │
├───┼──────┼────┼───────────────────────┤
│    │87-88年     │庚○○、│1.被告庚○○89.03.13調查站筆錄自白，台鶴公司87│
│台鶴  │5,912,230元 │丑○○、│  、88年向稅捐單位申報銷售額有虛報情形（見89年│
│      │            │乙○○，│  他字第286 號偵查卷第8 頁）。                │
│      │            │與廣埠│2.同案被告丑○○之自白，同上諾均公司之2。   │
│      │            │公司宋美│3.被告戊○○89.03.13調查站筆錄自白，由庚○○找│
│      │            │雲，及│  丑○○設法由其他並無實際交易之公司開立發票給│
│      │            │台鶴公司│  台鶴公司做為進項發票，而台鶴公司也有開立無交│
│      │            │掛名負責│  易事實之發票予其他公司做為進項發票之狀況。這│
│      │            │人戊○○│  些無交易事實而對開發票虛增銷售額之公司有廣埠│
│      │            │，基於共│  等（見89年他字286 號偵查卷第16頁）。        │
│      │            │同之犯意│4.同案被告乙○○                              │
│      │            │聯絡，由│  (1)同上諾均公司之3。                       │
│      │            │廣埠公│  (2)89.03.21調查站筆錄自白，台鶴公司係庚○○所│
│      │            │司虛開發│    經營設立，由戊○○掛名為負責人，但實際負責│
│      │            │票予台│    人為庚○○（見89年偵字第4337號偵查卷第97- │
│      │            │鶴公司  │    98頁）。                                  │
│      │            │        │5.證人甲○○89.03.23調查站筆錄陳述，參與配合循│
│      │            │        │  環開立不實發票的公司，庚○○所有的包括諾均、│
│      │            │        │  嘉澧、諾金、廣埠、台鶴、菱異、盟士、堪薩斯等│
│      │            │        │  8 家公司（見89年偵字第4337號偵查卷第109 頁）│
│      │            │        │  。                                          │
├───┼──────┼────┼───────────────────────┤
│    │87年        │庚○○、│1.同案被告被告丑○○、乙○○之自白，同上諾均│
│得意通│11,517,970元│丑○○、│  公司之2、3。                                │
│      │            │乙○○，│                                              │
│      │            │與廣埠│                                              │
│      │            │公司宋美│                                              │
│      │            │雲，基於│                                              │
│      │            │共同之犯│                                              │
│      │            │意聯絡，│                                              │
│      │            │由廣埠│                                              │
│      │            │公司虛開│                                              │
│      │            │發票予│                                              │
│      │            │得意通公│                                              │
│      │            │司      │                                              │
├───┼──────┼────┼───────────────────────┤
│    │87年        │庚○○、│1.同案被告丑○○之自白，同上諾均公司之2。   │
│盟士  │4,272,700元 │丑○○、│2.同案被告乙○○                              │
│      │            │乙○○，│  (1)同上諾均公司之3。                       │
│      │            │與廣埠│  (2)盟士公司由癸○○擔任負責人，雖有對外營業，│
│      │            │公司宋美│    但營業對象均非循環開立發票的公司（見89年偵│
│      │            │雲，基於│    字第4337號偵查卷第97-98 頁）。            │
│      │            │共同之犯│3.證人彭原添89.04.20調查站陳述，盟士公司所發生│
│      │            │意聯絡，│  大量進銷項發票使用異常情形是庚○○所為，且盟│
│      │            │由廣埠│  士公司與廣埠公司並無實際業務往來（見89年偵字│
│      │            │公司虛開│  第4337號偵查卷第27、29頁）。                │
│      │            │發票予│                                              │
│      │            │盟士公司│                                              │
│      │            │        │                                              │
├───┼──────┼────┼───────────────────────┤
│    │87年        │庚○○、│1.同案被告丑○○                              │
│全昕  │1,007,600元 │丑○○、│  (1)同上諾均公司之2。                       │
│      │            │乙○○，│  (2)89.03.15調查站筆錄自白，全昕公司係其向負責│
│      │            │與廣埠│    人吳文龍借乙本發票作為循環開立不實發票之用│
│      │            │公司宋美│    ，並無實際交易行為（見89年偵字第4337號偵查│
│      │            │雲，基於│    卷87-88 頁）。                            │
│      │            │共同之犯│  (3)89.05.23調查站筆錄自白，由於其開設之科上及│
│      │            │意聯絡，│    俊澤公司因經營不善相繼關閉，故其曾借用全昕│
│      │            │由廣埠│    公司發票繼續營運。（見89年偵字第9812號偵查│
│      │            │公司虛開│    卷第26頁）。                              │
│      │            │發票予│2.同案被告乙○○                              │
│      │            │全昕公司│  (1)同上諾均公司之3。                       │
│      │            │        │  (2)89.03.21調查站筆錄自白，全昕公司係丑○○提│
│      │            │        │    供配合的公司，除了庚○○所有的10家公司，均│
│      │            │        │    係庚○○指派員工依據其所編製的發票明細開立│
│      │            │        │    不實的發票，丑○○則負責開立渠所提供的公司│
│      │            │        │    發票（見89年偵字第4337號偵查卷第99頁）。  │
│      │            │        │3.證人吳文龍89.04.20調查站筆錄陳述，全昕公司係│
│      │            │        │  其與丑○○共同設立，惟各做各的生意，後其向廖│
│      │            │        │  發水要求將公司辦理停業。至全昕公司之帳務由廖│
│      │            │        │  發水負責，統一發票亦由丑○○購買（見89年偵字│
│      │            │        │  第4337號偵查卷第36-37 頁）。                │
│      │            │        │4.證人辛○○89.03.29調查站筆錄陳述，其和乙○○│
│      │            │        │  曾利用諾均、威尼爾、廣埠、大家豪、昱享、堪薩│
│      │            │        │  斯、康、廣隆、全昕、昱瀚等公司名義相互開立│
│      │            │        │  不實之進銷項發票（見89年偵字第4337號偵查卷第│
│      │            │        │  159 頁）。                                  │
├───┼──────┼────┼───────────────────────┤
│    │88年        │庚○○、│1.被告庚○○之自白，同上諾均公司之1。       │
│巨旻  │3,103,950元 │丑○○、│2.同案被告丑○○                              │
│      │            │與廣埠│  (1)同上諾均公司之2。                       │
│      │            │公司宋美│  (2)89.03.15調查站筆錄，巨旻公司係其向實際負責│
│      │            │雲，基於│    人潘聖賜借乙本發票使用（見89年偵字第4337號│
│      │            │共同之犯│    偵查卷第87-88 頁）。                      │
│      │            │意聯絡，│                                              │
│      │            │由廣埠│                                              │
│      │            │公司虛開│                                              │
│      │            │發票予│                                              │
│      │            │巨旻公司│                                              │
│      │            │        │                                              │
├───┼──────┼────┼───────────────────────┤
│    │87年        │庚○○、│1.同案被告丑○○、乙○○之自白，同上諾均公司│
│富筑  │1,000,700元 │丑○○、│  之2、3。                                    │
│      │            │乙○○，│                                              │
│      │            │與廣埠│                                              │
│      │            │公司宋美│                                              │
│      │            │雲，基於│                                              │
│      │            │共同之犯│                                              │
│      │            │意聯絡，│                                              │
│      │            │由廣埠│                                              │
│      │            │公司虛開│                                              │
│      │            │發票予│                                              │
│      │            │富筑公司│                                              │
├───┼──────┼────┼───────────────────────┤
│    │87年        │庚○○、│1.被告庚○○                                  │
│堪薩斯│120,000元   │丑○○、│  (1)同上諾均公司之1。                       │
│      │            │乙○○，│  (2)89.05.30偵查庭自白，其成立堪薩斯等公司，係│
│      │            │與廣埠│    要利用子公司提高營業額，故由丑○○開立循環│
│      │            │公司宋美│    發票（見89年偵字第4337號偵查卷260 頁）。  │
│      │            │雲，基於│2.同案被告丑○○、乙○○之自白，同上諾均公司│
│      │            │共同之犯│  之2、3。                                    │
│      │            │意聯絡，│3.同案被告卯○○89.04.06調查站筆錄自白，其以每│
│      │            │由廣埠│  月15,000之代價，答應掛名擔任堪薩斯公司負責人│
│      │            │公司虛開│  ，庚○○則為實際負責人（見89年偵字第4337號偵│
│      │            │發票予│  查卷第61頁）。                              │
│      │            │堪薩斯公│4.證人甲○○89.03.23調查站筆錄陳述，自87年1 月│
│      │            │司      │  庚○○收購廣埠公司後即指示其配合乙○○循環開│
│      │            │        │  立不實的統一發票，參與之公司有堪薩斯等（見89│
│      │            │        │  年偵字第4337號偵查卷第106-107頁）。         │
│      │            │        │6.證人辛○○之陳述，同上諾均公司之7。       │
├───┼──────┼────┼───────────────────────┤
│合計  │86-88年     │        │                                              │
│      │87,354,456元│        │                                              │
└───┴──────┴────┴───────────────────────┘
附表二-6.2
┌──┬────────────────────────┐
│編號│          證                  物                │
├──┼────────────────────────┤
│ 一 │統一發票（銷項）查核清單（附件十七）            │
├──┼────────────────────────┤
│ 二 │附表B-2編號03（附件四編號04）廣埠等公司進銷項明 │
│    │細表                                            │
├──┼────────────────────────┤
│ 三 │附表B-2編號07（附件四編號10）廣埠等公司進銷項紀 │
│    │錄表、排製草稿                                  │
├──┼────────────────────────┤
│ 四 │附表B-3編號05（附件五編號06）廣埠等公司銷項進項 │
│    │金額電腦統計表                                  │
├──┼────────────────────────┤
│ 五 │附表B-3編號06（附件五編號07）廣埠等公司循環開立 │
│    │發票金額統計表                                  │
├──┼────────────────────────┤
│ 六 │附表B-2編號07（附件五編號08）廣埠等公司循環開立 │
│    │發票分配表                                      │
└──┴────────────────────────┘
附表二-7.1 虛開發票公司：科隆實業股份有限公司
┌───┬───────┬────┬───────────────────────┐
│ 虛開 │ 年度及金額   │ 行為人 │        卷        證        出        處      │
│ 對象 │              │        │                                              │
├───┼───────┼────┼───────────────────────┤
│    │86-87年       │庚○○、│1.同案被告丑○○89.03.13調查站筆錄自白，其幫徐│
│諾均  │52,092,678元  │丑○○、│  金浩排製進銷貨明細資料，曾使用過諾均、嘉澧、│
│      │              │乙○○，│  凡塞斯、威尼爾、諾金、廣埠、科隆、台鶴、公霆│
│      │              │與諾均│  、得意通、昱享、菱異、俊澤、盟士、全昕、伯肯│
│      │              │公司經理│  、昱瀚、富筑、巨旻、堪薩斯、達暉、科上、康│
│      │              │子○○，│  、超鋒等公司（見89年他字第286號偵查卷第10-11│
│      │              │及科隆│  頁）。                                      │
│      │              │公司負責│2.同案被告乙○○89.03.20調查站筆錄自白，其自85│
│      │              │人壬○○│  年初開始為庚○○從事製作假業績編製的工作，曾│
│      │              │、總經理│  使用過諾均、嘉澧、凡塞斯、威尼爾、諾金、廣埠│
│      │              │午○○、│  、科隆、台鶴、瑞原、大家豪、公霆、得意通、昱│
│      │              │財務主任│  享、菱異、俊澤、盟士、全昕、伯肯、昱瀚、富筑│
│      │              │辛○○，│  、堪薩斯、達暉、科上等23家公司，且上開公司間│
│      │              │基於共同│  均無實際買賣交易行為（見89年偵字第4337號偵查│
│      │              │之犯意聯│  卷第102、104頁）。                          │
│      │              │絡，由│3.被告午○○89.03.29調查站筆錄自白，扣押物編號│
│      │              │科隆公司│  20（按：附表B-5 編號16）之進銷項營業額係科隆│
│      │              │虛開發票│  公司所有，該份資料係董事長壬○○指示其依李承│
│      │              │予諾均│  杰所書寫的進銷項營業額，核算5%的發票稅額，再│
│      │              │公司    │  將其書寫核算的資料連同該份乙○○的資料交還陳│
│      │              │（子○○│  江全。科隆公司應業務需要向銀行融資貸款，為避│
│      │              │及辛○○│  免銀行抽回貸款，影響公司營運，在策略上曾討論│
│      │              │未據檢察│  虛增營業額以爭取時間讓公司新產品推出（見89年│
│      │              │官起訴）│  偵字第4337號偵查卷第74 -75頁）。            │
│      │              │        │4.被告壬○○                                  │
│      │              │        │  (1)89.03.27調查站筆錄陳述，開立不實的統一發票│
│      │              │        │    用途，應該是午○○為了擴大業績（營業額）做│
│      │              │        │    為公司準備上市上櫃計畫用（見89年偵字第4337│
│      │              │        │    號偵查卷第78頁）。                        │
│      │              │        │  (2)89.05.23調查站筆錄自白，科隆公司與諾均、台│
│      │              │        │    鶴、得意通、昱享、俊澤、盟士、全昕、昱瀚、│
│      │              │        │    富筑、科上、諾金、嘉澧、威尼爾、廣埠、瑞原│
│      │              │        │    、大家豪、公霆、堪薩斯等公司均無實際買賣營│
│      │              │        │    業行為。科隆公司與前開諾均等18家公司相互虛│
│      │              │        │    開不實發票情事，辛○○應係受午○○指使製作│
│      │              │        │    （見89年偵字第9812號偵查卷第18頁）。      │
│      │              │        │5.證人甲○○89.03.23調查站筆錄陳述，從87年1 月│
│      │              │        │  開始陸續循環開立不實統一發票的公司有諾均、嘉│
│      │              │        │  澧、凡塞斯、諾金、科隆、台鶴、得意通、昱享、│
│      │              │        │  盟士、全昕、巨旻、富筑、堪薩斯等公司（見89年│
│      │              │        │  偵字第4337號偵查卷第107 頁）。              │
│      │              │        │6.證人黃仲遠89.03.29調查站筆錄陳述，董事長陳江│
│      │              │        │  全曾指示為配合公司的上市上櫃，要將以前的文件│
│      │              │        │  補齊，要公司各部門全力配合財務部及採購的作業│
│      │              │        │  ，其認為進料驗收單係補以前的資料，所以不疑有│
│      │              │        │  他予以簽名（見89年偵字第4337號偵查卷第71頁）│
│      │              │        │  。                                          │
│      │              │        │7.證人辛○○                                  │
│      │              │        │  (1)89.03.29調查站筆錄陳述，86年6 月間董事長陳│
│      │              │        │    江全曾表示因公司預備要申請上市或上櫃，但營│
│      │              │        │    業額不足，故要其幫忙開立不實之發票。其與李│
│      │              │        │    承杰連繫上後即開始相互開立不實之發票，製造│
│      │              │        │    假業績憑以向稅捐單位申報營業稅資料。科隆公│
│      │              │        │    司為符合上市上櫃之條件，每月所需之營業額約│
│      │              │        │    在6 千萬元左右（每期約1億2千萬元左右），故│
│      │              │        │    其和乙○○會在科隆公司正常營運所開立之發票│
│      │              │        │    而不足前開金額之差額部分開立不實之發票（見│
│      │              │        │    89年偵字第4337號偵查卷第158-159 頁）。    │
│      │              │        │  (2)89.05.31調查站筆錄陳述，86年6、7月間，科隆│
│      │              │        │    公司董事長壬○○、總經理午○○先後表示科隆│
│      │              │        │    公司要申請上櫃或上市，需要將公司營業額衝高│
│      │              │        │    ，故必須與廣隆、康公司相互對開無交易事實│
│      │              │        │    之統一發票。86年10月間，為免稅捐單位起疑，│
│      │              │        │    壬○○又指示可利用公司以往曾往來之公司名義│
│      │              │        │    ，交互對開無交易事實之統一發票，要其跟李承│
│      │              │        │    杰聯絡。乙○○即以科隆公司每期存貨資料，製│
│      │              │        │    作對開發票之明細表，由其依明細表上所載之數│
│      │              │        │    字、資料，對開發票予承杰指定之公司。其確係│
│      │              │        │    受壬○○、午○○2 人指示才配合乙○○進行對│
│      │              │        │    開不實發票之事（見89年偵字第9812號偵查卷第│
│      │              │        │    87-88 頁）。                              │
├───┼───────┼────┼───────────────────────┤
│    │87年          │庚○○、│1.被告庚○○                                  │
│嘉澧  │1,827,000元   │丑○○、│  (1)89.03.13調查站筆錄自白，巨旻公司與諾均、嘉│
│      │              │乙○○，│    澧、凡塞斯、威尼爾、廣埠、諾金等公司間除真│
│      │              │與科隆│    實交易外，相互間虛開發票以互相增加業績（見│
│      │              │公司負責│    89 年他字第286號偵查卷第8頁）。           │
│      │              │人壬○○│  (2)89.05.19調查站筆錄自白，諾均、嘉澧、諾金、│
│      │              │、總經理│    菱異、堪薩斯、威尼爾公司係其所有，其為了提│
│      │              │午○○、│    高子公司營業額及業績，確實有用其所有的嘉澧│
│      │              │財務主任│    、諾金、菱異等諾均公司之子公司與某些公司循│
│      │              │辛○○，│    環虛開發票（見89年偵字第4337號偵查卷第202-│
│      │              │基於共同│    203 頁）。                                │
│      │              │之犯意聯│2.同案被告丑○○                              │
│      │              │絡，由│  (1)同上諾均公司之1。                       │
│      │              │科隆公司│  (2)89.03.15調查站筆錄自白，庚○○曾親口承認諾│
│      │              │虛開發票│    均、嘉澧、諾金、廣埠、台鶴、菱異等6 家公司│
│      │              │予嘉澧│    係渠設立之公司（見89年偵字第4337號偵查卷第│
│      │              │公司    │    88 頁）。                                 │
│      │              │        │3.同案被告乙○○                              │
│      │              │        │  (1)同上諾均公司之2。                       │
│      │              │        │  (2)89.03.21調查站筆錄自白，諾均、嘉澧、諾金、│
│      │              │        │    台鶴、菱異公司均係庚○○所經營設立，分別以│
│      │              │        │    渠弟徐金林、人頭陸賢耀、歐振明、羅正雄、姜│
│      │              │        │    村桂、傅棟垣掛名為負責人，但實際負責人均為│
│      │              │        │    庚○○。其中只有諾均設有製造工廠，其餘均為│
│      │              │        │    虛設公司（見89年偵字第4337號偵查卷第98頁）│
│      │              │        │    。                                        │
│      │              │        │4.證人子○○89.05.09調查站筆錄陳述，諾均、嘉澧│
│      │              │        │  、諾金、廣埠、台鶴、菱異等6 家公司係庚○○所│
│      │              │        │  有，並以虛開發票製造假的營業額，來維持公司的│
│      │              │        │  正常營運狀態（見89年偵字第9812號偵查卷第14- │
│      │              │        │  15頁）。                                    │
├───┼───────┼────┼───────────────────────┤
│    │86-87年       │庚○○、│1.同案被告丑○○之自白，同上諾均公司之1。   │
│威尼爾│14,863,360元  │丑○○、│2.同案被告乙○○                              │
│      │              │乙○○，│  (1)同上諾均公司之2。                       │
│      │              │與科隆│  (2)89.03.21調查站筆錄自白，威尼爾公司係其朋友│
│      │              │公司負責│    劉火金頂讓給庚○○，由庚○○指示加入循環公│
│      │              │人壬○○│    司（見89年偵字第97-98 頁）。              │
│      │              │、總經理│                                              │
│      │              │午○○、│                                              │
│      │              │財務主任│                                              │
│      │              │辛○○，│                                              │
│      │              │基於共同│                                              │
│      │              │之犯意聯│                                              │
│      │              │絡，由│                                              │
│      │              │科隆公司│                                              │
│      │              │虛開發票│                                              │
│      │              │予威尼│                                              │
│      │              │爾公司  │                                              │
├───┼───────┼────┼───────────────────────┤
│    │87年          │庚○○、│1.同案被告丑○○、乙○○、被告午○○、壬○○之│
│諾金  │633,600元     │丑○○、│  自白，同上諾均公司之1-4。                 │
│      │              │乙○○，│2.證人甲○○、黃仲遠、辛○○之陳述，同上諾均│
│      │              │與科隆│  公司之5-7。                                 │
│      │              │公司負責│                                              │
│      │              │人壬○○│                                              │
│      │              │、總經理│                                              │
│      │              │午○○、│                                              │
│      │              │財務主任│                                              │
│      │              │辛○○，│                                              │
│      │              │基於共同│                                              │
│      │              │之犯意聯│                                              │
│      │              │絡，由│                                              │
│      │              │科隆公司│                                              │
│      │              │虛開發票│                                              │
│      │              │予諾金│                                              │
│      │              │公司    │                                              │
│      │              │        │                                              │
├───┼───────┼────┼───────────────────────┤
│    │87年          │庚○○、│1.同案被告丑○○                              │
│廣埠  │11,222,360元  │丑○○、│  (1)同上諾均公司之1。                       │
│      │              │乙○○，│  (2)89.03.15調查站筆錄陳述，廣埠係庚○○設立之│
│      │              │與科隆│    公司（見89年偵字第4337號偵查卷第88頁）。  │
│      │              │公司負責│2.同案被告乙○○                              │
│      │              │人壬○○│  (1)同上諾均公司之1。                       │
│      │              │、總經理│  (2)89.03.21調查站筆錄自白，廣埠公司係庚○○收│
│      │              │午○○、│    購後延用人頭負責人花初麟。廣埠雖有實際對外│
│      │              │財務主任│    營業，但營業對象均非循環開立發票的公司（見│
│      │              │辛○○，│    89年偵字第4337號偵查卷第97-98 頁）。      │
│      │              │及廣埠│                                              │
│      │              │公司宋美│                                              │
│      │              │雲，基於│                                              │
│      │              │共同之犯│                                              │
│      │              │意聯絡，│                                              │
│      │              │由科隆│                                              │
│      │              │公司虛開│                                              │
│      │              │發票予│                                              │
│      │              │廣埠公司│                                              │
│      │              │（辛○○│                                              │
│      │              │及甲○○│                                              │
│      │              │未據檢察│                                              │
│      │              │官起訴）│                                              │
├───┼───────┼────┼───────────────────────┤
│    │85年          │庚○○、│1.同案被告乙○○                              │
│瑞原  │20,421,400元  │乙○○，│  (1)89.03.20調查站筆錄自白，其自85年初開始為徐│
│      │              │與科隆│    金浩從事製作假業績編製的工作。瑞原公司於84│
│      │              │公司負責│    年底遷廠至桃園後，一直沒有營運生產及銷售。│
│      │              │人壬○○│    在遷廠前曾向土銀新店分行融資300 萬元，故公│
│      │              │、總經理│    司必須製作假業績開立不實的進銷項發票，否則│
│      │              │午○○、│    公司半年完全沒有營運，銀行會要求償還前開貸│
│      │              │財務主任│    款。而實際上公司完全沒有營運。其編製假業績│
│      │              │辛○○，│    曾使用過科隆、瑞原等公司，且上開公司間均無│
│      │              │基於共同│    實際買賣交易行為（見89年偵字第4337號偵查卷│
│      │              │之犯意聯│    第102-104 頁）。                          │
│      │              │絡，由│  (2)89.03.21調查站筆錄自白，其一直在庚○○以瑞│
│      │              │科隆公司│    原公司掛名負責人劉竹根名義購置的房舍（桃園│
│      │              │虛開發票│    市○○路68號1-5 樓）編製23家公司不實的進銷│
│      │              │予瑞原│    項銷售額（見89年偵字第4337號偵查卷第97頁）│
│      │              │公司    │    。                                        │
│      │              │        │  (3)89.05.23調查站筆錄自白，瑞原公司85年以後之│
│      │              │        │    資料均為偽造虛增，因瑞原公司當時已無實際營│
│      │              │        │    運（見89年偵字第9812號偵查卷第23頁）。    │
│      │              │        │2.證人巳○○89.04.19調查站陳述，瑞原公司遷至龜│
│      │              │        │  山鄉之後，由於公司根本沒有資金買原料，因此一│
│      │              │        │  直沒有生產（見89年偵字第4337號偵查卷第18頁）│
│      │              │        │  。                                          │
│      │              │        │3.證人寅○○89.05.25調查站陳述，89年6、7月間徐│
│      │              │        │  金浩概括承受收購瑞原公司抵償債款，成為實際負│
│      │              │        │  責人，但仍由劉竹根掛名公司負責人。庚○○收購│
│      │              │        │  瑞原公司後，一則因公司如有3 期均無營運無開立│
│      │              │        │  任何發票，將會被勒令停業，二則為向銀行申辦貸│
│      │              │        │  款並消化庚○○所擁有之不動產，故每月虛開銷項│
│      │              │        │  發票及向其他公司虛進進項發票，以維持公司正常│
│      │              │        │  營運假象（見89年偵字第9812號偵查卷第29-30 頁│
│      │              │        │  ）。                                        │
├───┼───────┼────┼───────────────────────┤
│    │86年          │庚○○、│1.同案被告乙○○                              │
│大家豪│4,643,750元   │乙○○，│  (1)同上諾均公司之2。                       │
│      │              │與科隆│  (2)89.03.21調查站筆錄自白，大家豪公司係負責人│
│      │              │公司負責│    朱友龍與其相互間共同需要製造業績而配合循環│
│      │              │人壬○○│    開立不實發票（見89年偵字第4337號偵查卷第97│
│      │              │、總經理│    -98 頁）。                                │
│      │              │午○○、│                                              │
│      │              │財務主任│                                              │
│      │              │辛○○，│                                              │
│      │              │及大家│                                              │
│      │              │豪公司負│                                              │
│      │              │責人朱友│                                              │
│      │              │龍基於共│                                              │
│      │              │同之犯意│                                              │
│      │              │聯絡，由│                                              │
│      │              │科隆公│                                              │
│      │              │司虛開發│                                              │
│      │              │票予大│                                              │
│      │              │家豪公司│                                              │
│      │              │        │                                              │
├───┼───────┼────┼───────────────────────┤
│    │87年          │庚○○、│1.同案被告丑○○、乙○○之自白，同上諾均公司│
│公霆  │4,304,320元   │丑○○、│  之1、2。                                    │
│      │              │乙○○，│2.同案被告黃清治89.04.28調查站筆錄自白，其於84│
│      │              │與科隆│  年5月出資投資公霆公司，當時實際負責人丁○○ │
│      │              │公司負責│  要其掛名擔任負責人，但公司實際業務都是由林政│
│      │              │人壬○○│  雄負責（見89年偵字第4337號偵查卷第165頁）。 │
│      │              │、總經理│3.同案被告丁○○89.05.03調查站筆錄自白，公霆公│
│      │              │午○○、│  司與嘉澧、威尼爾、諾金、科隆、得意通、昱享、│
│      │              │財務主任│  諾均、廣埠、台鶴、盟士、達暉、堪薩斯等公司均│
│      │              │辛○○，│  無實際生意往來。其因86年間向庚○○借款1千萬 │
│      │              │及公霆│  元無力償還，庚○○乃要求其以公霆公司配合渠所│
│      │              │公司實際│  提供之11家公司相互對開發票。庚○○會在每一期│
│      │              │負責人林│  申報營業稅前，打電話告知當期公霆需虛開多少金│
│      │              │政雄基於│  額發票（見89年偵字第9812號偵查卷第11-12頁） │
│      │              │共同之犯│  。                                          │
│      │              │意聯絡，│                                              │
│      │              │由科隆│                                              │
│      │              │公司虛開│                                              │
│      │              │發票予│                                              │
│      │              │公霆公司│                                              │
├───┼───────┼────┼───────────────────────┤
│    │85年          │庚○○、│1.同案被告丑○○、乙○○之自白，同上諾均公司│
│昱享  │32,121,025元  │乙○○，│  之1、2。                                    │
│      │              │與科隆│                                              │
│      │              │公司負責│                                              │
│      │              │人壬○○│                                              │
│      │              │、總經理│                                              │
│      │              │午○○、│                                              │
│      │              │財務主任│                                              │
│      │              │辛○○，│                                              │
│      │              │及昱享公│                                              │
│      │              │司負責人│                                              │
│      │              │曾德貴，│                                              │
│      │              │基於共同│                                              │
│      │              │之犯意聯│                                              │
│      │              │絡，由│                                              │
│      │              │科隆公司│                                              │
│      │              │虛開發票│                                              │
│      │              │予昱享│                                              │
│      │              │公司    │                                              │
│      │              │        │                                              │
├───┼───────┼────┼───────────────────────┤
│    │86-87年       │庚○○、│1.被告庚○○                                  │
│堪薩斯│9,401,205元   │丑○○、│  (1)89.05.19調查站筆錄自白，諾均、嘉澧、諾金、│
│      │              │乙○○，│    菱異、堪薩斯、威尼爾公司係其所有，其為了提│
│      │              │與科隆│    高子公司營業額及業績，確實有用其所有的嘉澧│
│      │              │公司負責│    、諾金、菱異等諾均公司之子公司與某些公司循│
│      │              │人壬○○│    環虛開發票（見89年偵字第4337號偵查卷第202-│
│      │              │、總經理│    203 頁）。                                │
│      │              │午○○、│  (2)89.05.30偵查庭自白，其成立嘉澧、諾均、堪薩│
│      │              │財務主任│    斯、威尼爾等公司，其要利用子公司提高營業額│
│      │              │辛○○，│    ，故由丑○○開立循環發票（見89年偵字第4337│
│      │              │基於共同│    號偵查卷260 頁）。                        │
│      │              │之犯意聯│2.同案被告丑○○、乙○○之自白，同上諾均公司│
│      │              │絡，由│  之1、2。                                    │
│      │              │科隆公司│3.同案被告卯○○89.04.06調查站筆錄自白，其以每│
│      │              │虛開發票│  月15,000之代價，答應掛名擔任堪薩斯公司負責人│
│      │              │予堪薩│  ，庚○○則為實際負責人（見89年偵字第4337號偵│
│      │              │斯公司  │  查卷第61頁）。                              │
│      │              │        │4.證人甲○○之陳述，同上諾均公司之5。       │
├───┼───────┼────┼───────────────────────┤
│    │85-87年       │庚○○、│1.同案被告丑○○之自白，同上諾均公司之1。   │
│康  │887,501,761元 │丑○○、│2.被告壬○○89.05.23調查站筆錄自白，康公司是│
│      │              │乙○○，│  科隆公司的國內事業部，專責銷售科隆公司產品的│
│      │              │與科隆│  國內市場。科隆公司為順利上櫃上市，乃於86年間│
│      │              │公司負責│  將康公司獨立營運，並由科隆公司副總經理鍾振│
│      │              │人壬○○│  隆擔任康公司董事長。但就我所知，康公司實│
│      │              │、總經理│  際負責營運者為午○○。（見89年偵字第9812號偵│
│      │              │午○○、│  查卷第20頁）。                              │
│      │              │財務主任│3.證人辛○○89.05.31調查站筆錄陳述，86年6、7月│
│      │              │辛○○，│  間，科隆公司董事長壬○○、總經理午○○先後表│
│      │              │基於共同│  示科隆公司要申請上櫃或上市，需要將公司營業額│
│      │              │之犯意聯│  衝高，故必須與廣隆、康公司相互對開無交易事│
│      │              │絡，由│  實之統一發票。86年10月間，為免稅捐單位起疑，│
│      │              │科隆公司│  壬○○又指示可利用公司以往曾往來之公司名義，│
│      │              │虛開發票│  交互對開無交易事實之統一發票，要其跟乙○○聯│
│      │              │予康│  絡。乙○○即以科隆公司每期存貨資料，製作對開│
│      │              │公司    │  發票之明細表，由其依明細表上所載之數字、資料│
│      │              │        │  ，對開發票予承杰指定之公司。其確係受壬○○、│
│      │              │        │  午○○2 人指示才配合乙○○進行對開不實發票之│
│      │              │        │  事（見89年偵字第9812號偵查卷第87-88 頁）。  │
├───┼───────┼────┼───────────────────────┤
│    │85-88年       │庚○○、│1.證人辛○○之陳述，同上康公司之3。       │
│廣超  │127,496,500元 │丑○○、│                                              │
│      │              │乙○○，│                                              │
│      │              │與科隆│                                              │
│      │              │公司負責│                                              │
│      │              │人壬○○│                                              │
│      │              │、總經理│                                              │
│      │              │午○○、│                                              │
│      │              │財務主任│                                              │
│      │              │辛○○，│                                              │
│      │              │基於共同│                                              │
│      │              │之犯意聯│                                              │
│      │              │絡，由│                                              │
│      │              │科隆公司│                                              │
│      │              │虛開發票│                                              │
│      │              │予廣超│                                              │
│      │              │公司    │                                              │
├───┼───────┼────┼───────────────────────┤
│合計  │85-88年       │        │                                              │
│      │1,166,528,959 │        │                                              │
│      │元            │        │                                              │
└───┴───────┴────┴───────────────────────
附表二-7.2
┌──┬────────────────────────┐
│編號│          證                  物                │
├──┼────────────────────────┤
│ 一 │統一發票（銷項）查核清單（附件十七）            │
├──┼────────────────────────┤
│ 二 │附表B-2編號07（附件四編號10）科隆等公司進銷項紀 │
│    │錄表、排製草稿                                  │
├──┼────────────────────────┤
│ 三 │附表B-3編號05（附件五編號06）科隆等公司銷項進項 │
│    │金額電腦統計表                                  │
├──┼────────────────────────┤
│ 四 │附表B-3編號06（附件五編號07）科隆等公司循環開立 │
│    │發票金額統計表                                  │
├──┼────────────────────────┤
│ 五 │附表B-3編號07（附件五編號08）科隆等公司循環開立 │
│    │發票分配表                                      │
├──┼────────────────────────┤
│ 六 │附表B-3編號08（附件五編號09）科隆等公司進銷項發 │
│    │票統計資料                                      │
├──┼────────────────────────┤
│ 七 │附表B-3編號09（附件五編號10）科隆等公司進銷項發 │
│    │票金額分配表                                    │
├──┼────────────────────────┤
│ 八 │附表B-5編號01（附件八編號02）科隆公司營業計劃、 │
│    │85-86年營利事業所得稅查核報告書、86年度財務報表 │
│    │暨會計師查核報告書、86年1月至87年9月營業人銷售額│
│    │與稅額申報書（401表）、84-85年營利事業所得稅結算│
│    │申報核定通知書等公司資料                        │
├──┼────────────────────────┤
│ 九 │附表B-5編號05（附件八編號06）科隆公司87年進料驗 │
│    │收單                                            │
├──┼────────────────────────┤
│ 十 │附表B-5編號06（附件八編號07）科隆公司尋找進項發 │
│    │票草稿                                          │
├──┼────────────────────────┤
│十一│附表B-5編號07（附件八編號08）科隆公司與威尼爾公 │
│    │司往來資料文件                                  │
├──┼────────────────────────┤
│十二│附表B-5編號08（附件八編號09）科隆公司與昱享公司 │
│    │發票往來明細                                    │
├──┼────────────────────────┤
│十三│附表B-5編號11（附件八編號14）科隆公司與瑞原、昱 │
│    │享、堪薩斯發票往來明細                          │
├──┼────────────────────────┤
│十四│附表B-5編號12（附件八編號15）科隆公司銷貨發票影 │
│    │本                                              │
├──┼────────────────────────┤
│十五│附表B-5編號14（附件八編號18）科隆公司資產負債表 │
│    │、損益表                                        │
├──┼────────────────────────┤
│十六│附表B-5編號15（附件八編號19）科隆公司85-86年營利│
│    │事業所得稅查核報告書                            │
├──┼────────────────────────┤
│十七│附表B-5編號16（附件八編號20）科隆公司與瑞原、昱 │
│    │享、科上、堪薩斯等公司間進銷項營業額            │
├──┼────────────────────────┤
│十八│附表B-5編號17（附件八編號21）科隆公司84年1月至87│
│    │年10月營業人銷售額與稅額申報書                  │
├──┼────────────────────────┤
│十九│附表B-5編號18（附件八編號22）科隆公司出貨明細表 │
│    │及出貨單                                        │
├──┼────────────────────────┤
│二十│附表B-5 編號19（附件八編號23）科隆公司88年出貨單│
├──┼────────────────────────┤
│二一│附表B-5編號23（附件八編號33）諾均公司向科隆公司 │
│    │採購單                                          │
└──┴────────────────────────┘
附表二-8.1 虛開發票公司：台鶴企業有限公司
┌───┬──────┬────┬───────────────────────┐
│ 虛開 │ 年度及金額 │ 行為人 │        卷        證        出        處      │
│ 對象 │            │        │                                              │
├───┼──────┼────┼───────────────────────┤
│    │87-88年     │庚○○、│1.被告庚○○89.03.13調查站筆錄自白，台鶴公司87│
│嘉澧  │37,000,305元│丑○○、│  、88年向稅捐單位申報銷售額有虛報情形（見89年│
│      │            │乙○○，│  他字第286 號偵查卷第8 頁）。                │
│      │            │與台鶴公│2.同案被告丑○○                              │
│      │            │司掛名負│  (1)89.03.13調查站筆錄自白，其幫庚○○排製進銷│
│      │            │責人兼股│    貨明細資料，曾使用過諾均、嘉澧、凡塞斯、威│
│      │            │東戊○○│    尼爾、諾金、廣埠、科隆、台鶴、公霆、得意通│
│      │            │基於共同│    、昱享、菱異、俊澤、盟士、全昕、伯肯、昱瀚│
│      │            │之犯意聯│    、富筑、巨旻、堪薩斯、達暉、科上、康、超│
│      │            │絡，由│    鋒等公司（見89年他字第286 號偵查卷第10-11 │
│      │            │台鶴公司│    頁）。                                    │
│      │            │虛開發票│  (2)89.03.15調查站筆錄自白，庚○○曾親口承認諾│
│      │            │予嘉澧│    均、嘉澧、諾金、廣埠、台鶴、菱異等6 家公司│
│      │            │公司    │    係渠設立之公司（見89年偵字第4337號偵查卷第│
│      │            │        │    88 頁）。                                 │
│      │            │        │3.被告戊○○89.03.13調查站筆錄自白，由庚○○找│
│      │            │        │  丑○○設法由其他並無實際交易之公司開立發票給│
│      │            │        │  台鶴公司做為進項發票，而台鶴公司也有開立無交│
│      │            │        │  易事實之發票予其他公司做為進項發票之狀況（見│
│      │            │        │  89年他字286 號偵查卷第16頁）。              │
│      │            │        │4.同案被告乙○○                              │
│      │            │        │  (1)89.03.20調查站筆錄自白，其自85年初開始為徐│
│      │            │        │    金浩從事製作假業績編製的工作，曾使用過諾均│
│      │            │        │    、嘉澧、凡塞斯、威尼爾、諾金、廣埠、科隆、│
│      │            │        │    台鶴、瑞原、大家豪、公霆、得意通、昱享、菱│
│      │            │        │    異、俊澤、盟士、全昕、伯肯、昱瀚、富筑、堪│
│      │            │        │    薩斯、達暉、科上等23家公司，且上開公司間均│
│      │            │        │    無實際買賣交易行為（見89年偵字第4337號偵查│
│      │            │        │    卷第102 、104 頁）。                      │
│      │            │        │  (2)89.03.21調查站筆錄自白，台鶴公司係庚○○所│
│      │            │        │    經營設立，由戊○○掛名為負責人，但實際負責│
│      │            │        │    人為庚○○（見89年偵字第4337號偵查卷第97- │
│      │            │        │    98頁）。                                  │
│      │            │        │5.證人甲○○89.03.23調查站筆錄陳述，參與配合循│
│      │            │        │  環開立不實發票的公司，庚○○所有的包括諾均、│
│      │            │        │  嘉澧、諾金、廣埠、台鶴、菱異、盟士、堪薩斯等│
│      │            │        │  8 家公司（見89年偵字第4337號偵查卷第109 頁）│
│      │            │        │  。                                          │
│      │            │        │6.證人子○○89.05.09調查站筆錄陳述，諾均、嘉澧│
│      │            │        │  、諾金、廣埠、台鶴、菱異等6 家公司係庚○○所│
│      │            │        │  有，並以虛開發票製造假的營業額，來維持公司的│
│      │            │        │  正常營運狀態（見89年偵字第9812號偵查卷第14- │
│      │            │        │  15頁）。                                    │
├───┼──────┼────┼───────────────────────┤
│    │87-88年     │庚○○、│1.同案被告丑○○之自白，同上嘉澧公司之2。   │
│威尼爾│13,492,390元│丑○○、│2.同案被告乙○○                              │
│      │            │乙○○，│  (1)同上嘉澧公司之4。                         │
│      │            │與台鶴公│  (2)89.03.21調查站筆錄自白，威尼爾公司係其朋友│
│      │            │司掛名負│    劉火金頂讓給庚○○，由庚○○指示加入循環公│
│      │            │責人兼股│    司（見89年偵字第97-98 頁）。              │
│      │            │東戊○○│                                              │
│      │            │基於共同│                                              │
│      │            │之犯意聯│                                              │
│      │            │絡，由│                                              │
│      │            │台鶴公司│                                              │
│      │            │虛開發票│                                              │
│      │            │予威尼│                                              │
│      │            │爾公司  │                                              │
├───┼──────┼────┼───────────────────────┤
│    │88年        │庚○○、│1.被告庚○○、同案被告丑○○、戊○○、乙○○之│
│廣埠  │3,011,980元 │丑○○、│  自白，同上嘉澧公司之1-4。                 │
│      │            │，與台鶴│2.證人甲○○之陳述，同上嘉澧公司之5。       │
│      │            │公司掛名│                                              │
│      │            │負責人兼│                                              │
│      │            │股東姜村│                                              │
│      │            │桂，及│                                              │
│      │            │廣埠公司│                                              │
│      │            │甲○○，│                                              │
│      │            │基於共同│                                              │
│      │            │之犯意聯│                                              │
│      │            │絡，由│                                              │
│      │            │台鶴公司│                                              │
│      │            │虛開發票│                                              │
│      │            │予廣埠│                                              │
│      │            │公司（宋│                                              │
│      │            │美雲未據│                                              │
│      │            │檢察官起│                                              │
│      │            │訴）    │                                              │
│      │            │        │                                              │
├───┼──────┼────┼───────────────────────┤
│    │87年        │庚○○、│1.同案被告丑○○、乙○○之自白，同上嘉澧公司│
│科隆  │8,571,520元 │丑○○、│  之2、4。                                    │
│      │            │乙○○，│2.被告壬○○                                  │
│      │            │與台鶴公│  (1)89.03.27調查站筆錄陳述，開立不實的統一發票│
│      │            │司掛名負│    用途，應該是午○○為了擴大業績（營業額）做│
│      │            │責人兼股│    為公司準備上市上櫃計畫用（見89年偵字第4337│
│      │            │東戊○○│    號偵查卷第78頁）。                        │
│      │            │，及科│  (2)89.05.23調查站筆錄自白，科隆公司與諾均、台│
│      │            │隆公司負│    鶴、得意通、昱享、俊澤、盟士、全昕、昱瀚、│
│      │            │責人陳江│    富筑、科上、諾金、嘉澧、威尼爾、廣埠、瑞原│
│      │            │全、總經│    、大家豪、公霆、堪薩斯等公司均無實際買賣營│
│      │            │理午○○│    業行為。科隆公司與前開諾均等18家公司相互虛│
│      │            │、財務主│    開不實發票情事，辛○○應係受午○○指使製作│
│      │            │任辛○○│    （見89年偵字第9812號偵查卷第18頁）。      │
│      │            │，基於共│3.證人甲○○89.03.23調查站筆錄陳述，從87年1 月│
│      │            │同之犯意│  開始陸續循環開立不實統一發票的公司有諾均、嘉│
│      │            │聯絡，由│  澧、凡塞斯、諾金、科隆、台鶴、得意通、昱享、│
│      │            │台鶴公│  盟士、全昕、巨旻、富筑、堪薩斯等公司（見89年│
│      │            │司虛開發│  偵字第4337號偵查卷第107 頁）。              │
│      │            │票予科│4.證人辛○○                                  │
│      │            │隆公司  │  (1)89.03.29調查站筆錄陳述，86年6 月間董事長陳│
│      │            │（辛○○│    江全曾表示因公司預備要申請上市或上櫃，但營│
│      │            │未據檢察│    業額不足，故要其幫忙開立不實之發票。其與李│
│      │            │官起訴）│    承杰連繫上後即開始相互開立不實之發票，製造│
│      │            │        │    假業績憑以向稅捐單位申報營業稅資料。科隆公│
│      │            │        │    司為符合上市上櫃之條件，每月所需之營業額約│
│      │            │        │    在6 千萬元左右（每期約1億2千萬元左右），故│
│      │            │        │    其和乙○○會在科隆公司正常營運所開立之發票│
│      │            │        │    而不足前開金額之差額部分開立不實之發票（見│
│      │            │        │    89年偵字第4337號偵查卷第158-159 頁）。    │
│      │            │        │  (2)89.05.31調查站筆錄陳述，86年6、7月間，科隆│
│      │            │        │    公司董事長壬○○、總經理午○○先後表示科隆│
│      │            │        │    公司要申請上櫃或上市，需要將公司營業額衝高│
│      │            │        │    ，故必須與廣隆、康公司相互對開無交易事實│
│      │            │        │    之統一發票。86年10月間，為免稅捐單位起疑，│
│      │            │        │    壬○○又指示可利用公司以往曾往來之公司名義│
│      │            │        │    ，交互對開無交易事實之統一發票，要其跟李承│
│      │            │        │    杰聯絡。乙○○即以科隆公司每期存貨資料，製│
│      │            │        │    作對開發票之明細表，由其依明細表上所載之數│
│      │            │        │    字、資料，對開發票予承杰指定之公司。其確係│
│      │            │        │    受壬○○、午○○2 人指示才配合乙○○進行對│
│      │            │        │    開不實發票之事（見89年偵字第9812號偵查卷第│
│      │            │        │    87-88 頁）。                              │
├───┼──────┼────┼───────────────────────┤
│    │87年        │庚○○、│1.同案被告丑○○、乙○○之自白，同上嘉澧公司│
│昱享  │3,125,450元 │丑○○、│  之2、4。                                    │
│      │            │乙○○，│                                              │
│      │            │與台鶴公│                                              │
│      │            │司掛名負│                                              │
│      │            │責人兼股│                                              │
│      │            │東戊○○│                                              │
│      │            │，及昱享│                                              │
│      │            │公司負責│                                              │
│      │            │人曾德貴│                                              │
│      │            │基於共同│                                              │
│      │            │之犯意聯│                                              │
│      │            │絡，由│                                              │
│      │            │台鶴公司│                                              │
│      │            │虛開發票│                                              │
│      │            │予昱享│                                              │
│      │            │公司    │                                              │
├───┼──────┼────┼───────────────────────┤
│    │87-88年     │庚○○、│1.同案被告丑○○                              │
│菱異  │8,055,025元 │丑○○、│  (1)同上嘉澧公司之2。                       │
│      │            │乙○○，│  (2)89.03.15調查站筆錄自白，台鶴、菱異公司係徐│
│      │            │與台鶴公│    金浩設立的公司，且自其87年7、8月幫庚○○製│
│      │            │司掛名負│    作庚○○提供之17家公司及其自行運用的6 家公│
│      │            │責人兼股│    司相互之間開立的進銷項發票，均無實際交易行│
│      │            │東戊○○│    為（見89年偵字第4337號偵查卷第87-89頁）。 │
│      │            │基於共同│2.同案被告乙○○                              │
│      │            │之犯意聯│  (1)同上嘉澧公司之4。                       │
│      │            │絡，由│  (2)89.03.21調查站筆錄自白，諾均、嘉澧、諾金、│
│      │            │台鶴公司│    台鶴、菱異公司均係庚○○所經營設立，分別以│
│      │            │虛開發票│    渠弟徐金林、人頭陸賢耀、歐振明、羅正雄、姜│
│      │            │予菱異│    村桂、傅棟垣掛名為負責人，但實際負責人均為│
│      │            │公司    │    庚○○。其中只有諾均設有製造工廠，其餘均為│
│      │            │        │    虛設公司（見89年偵字第4337號偵查卷第98頁）│
│      │            │        │    。                                        │
├───┼──────┼────┼───────────────────────┤
│    │87年        │庚○○、│1.同案被告丑○○之自白，同上嘉澧公司之2。   │
│盟士  │44,000元    │丑○○、│2.同案被告乙○○                              │
│      │            │乙○○，│  (1)同上嘉澧公司之4。                       │
│      │            │與台鶴公│  (2)89.03.21調查站筆錄自白，盟士公司由癸○○擔│
│      │            │司掛名負│    任負責人，雖有對外營業，但營業對象均非循環│
│      │            │責人兼股│    開立發票的公司（見89年偵字第4337號偵查卷第│
│      │            │東戊○○│    97-98 頁）。                              │
│      │            │基於共同│3.證人彭原添89.04.20調查站陳述，盟士公司所發生│
│      │            │之犯意聯│  大量進銷項發票使用異常情形是庚○○所為，且盟│
│      │            │絡，由│  士公司與台鶴公司並無實際業務往來（見89年偵字│
│      │            │台鶴公司│  第4337號偵查卷第27、29頁）。                │
│      │            │虛開發票│                                              │
│      │            │予盟士│                                              │
│      │            │公司    │                                              │
├───┼──────┼────┼───────────────────────┤
│    │87-88年     │庚○○、│1.同案被告丑○○、乙○○之自白，同上嘉澧公司│
│伯肯  │1,339,000元 │丑○○、│  之2、4。                                    │
│      │            │乙○○，│3.證人鄧進福                                  │
│      │            │與台鶴公│  (1)89.04.20調查站筆錄陳述，己○○可能利用其於│
│      │            │司掛名負│    渠鞋店任職期間，擅自利用其身分證料開設伯肯│
│      │            │責人兼股│    公司（見89年偵字第4337號偵查卷第34頁）。  │
│      │            │東戊○○│  (2)89.04.20偵查庭陳述，是庚○○拿其身分證將其│
│      │            │，及伯肯│    登記為名義負責人（89年偵字第4337號偵查卷第│
│      │            │公司實際│    43-44 頁）。                              │
│      │            │負責人徐│                                              │
│      │            │久賢基於│                                              │
│      │            │共同之犯│                                              │
│      │            │意聯絡，│                                              │
│      │            │由台鶴│                                              │
│      │            │公司虛開│                                              │
│      │            │發票予│                                              │
│      │            │伯肯公司│                                              │
├───┼──────┼────┼───────────────────────┤
│    │87-88年     │庚○○、│1.被告庚○○                                  │
│堪薩斯│11,830,200元│丑○○、│  (1)89.05.19調查站筆錄自白，諾均、嘉澧、諾金、│
│      │            │乙○○，│    菱異、堪薩斯、威尼爾公司係其所有，其為了提│
│      │            │與台鶴公│    高子公司營業額及業績，確實有用其所有的嘉澧│
│      │            │司掛名負│    、諾金、菱異等諾均公司之子公司與某些公司循│
│      │            │責人兼股│    環虛開發票（見89年偵字第4337號偵查卷第202-│
│      │            │東戊○○│    203 頁）。                                │
│      │            │基於共同│  (2)89.05.30偵查庭自白，其成立嘉澧、諾均、堪薩│
│      │            │之犯意聯│    斯、威尼爾等公司，其要利用子公司提高營業額│
│      │            │絡，由│    ，故由丑○○開立循環發票（見89年偵字第4337│
│      │            │台鶴公司│    號偵查卷260 頁）。                        │
│      │            │虛開發票│2.同案被告丑○○、乙○○之自白，同上嘉澧公司│
│      │            │予堪薩│  之2、4。                                    │
│      │            │斯公司  │3.同案被告卯○○89.04.06調查站筆錄自白，其以每│
│      │            │        │月15,000之代價，答應掛名擔任堪薩斯公司負責人，│
│      │            │        │庚○○則為實際負責人（見89年偵字第4337號偵查卷│
│      │            │        │  第61頁）。                                  │
│      │            │        │4.證人甲○○之陳述，同上科隆公司之3。       │
│      │            │        │                                              │
├───┼──────┼────┼───────────────────────┤
│    │88年        │庚○○、│1.同案被告丑○○                              │
│超鋒  │3,291,600元 │丑○○、│  (1)同上嘉澧公司之2。                       │
│      │            │，與台鶴│  (2)89.03.15調查站筆錄自白，超鋒公司是其向實際│
│      │            │公司掛名│    負責人辰○○借發票，其將每期欲開的發票報給│
│      │            │負責人兼│    辰○○，辰○○即會開立銷貨發票，則將他公司│
│      │            │股東姜村│    不實的進項發票交給辰○○（見89年偵字第4337│
│      │            │桂，及超│    號偵查卷第87頁）。                        │
│      │            │鋒公司行│2.被告辰○○89.05.31調查站筆錄自白，超鋒公司與│
│      │            │政經理盧│  台鶴公司無實際交易行為。丑○○會於每期申報營│
│      │            │明山，基│  業稅時告知超鋒公司開立銷項發票，並由丑○○將│
│      │            │於共同之│  進項發票交給公司處理。（見89年偵字第9812號偵│
│      │            │犯意聯絡│  查卷第92頁）。                              │
│      │            │，由台│                                              │
│      │            │鶴公司虛│                                              │
│      │            │開發票予│                                              │
│      │            │超鋒公│                                              │
│      │            │司      │                                              │
├───┼──────┼────┼───────────────────────┤
│    │88年        │庚○○、│1.同案被告王淑玲89.06.05調查站筆錄自白，龍昱公│
│龍昱  │12,120,250元│丑○○、│  司與超鋒、台鶴、嘉澧、廣埠、諾金等公司沒有生│
│      │            │，與台鶴│  意往來，係庚○○要求龍昱公司開立與前開公司交│
│      │            │公司掛名│  易發票。庚○○會於每期申報營業稅時，將預由龍│
│      │            │負責人兼│  昱公司開立的發票明細告知我本人，由我交代公司│
│      │            │股東姜村│  會計依據庚○○的發票明細開立，由庚○○本人來│
│      │            │桂，及│  收取發票，並將前開公司開立給龍昱公司的進項發│
│      │            │龍昱公司│  票交給龍昱公司處理，且均無製作交易憑證，亦無│
│      │            │業務經理│  支付憑證（見89年偵字第9812號偵查卷第96頁）。│
│      │            │王淑玲，│                                              │
│      │            │基於共同│                                              │
│      │            │之犯意聯│                                              │
│      │            │絡，由│                                              │
│      │            │台鶴公司│                                              │
│      │            │虛開發票│                                              │
│      │            │予龍昱│                                              │
│      │            │公司    │                                              │
│      │            │        │                                              │
├───┼──────┼────┼───────────────────────┤
│合計  │87-88年     │        │                                              │
│      │101,881,720 │        │                                              │
│      │元          │        │                                              │
└───┴──────┴────┴───────────────────────┘
附表二-8.2
┌──┬────────────────────────┐
│編號│          證                  物                │
├──┼────────────────────────┤
│ 一 │統一發票（銷項）查核清單（附件十七）            │
├──┼────────────────────────┤
│ 二 │附表B-1 編號02（附件三編號02）台鶴等公司記事本  │
├──┼────────────────────────┤
│ 三 │附表B-1編號07（附件三編號09）台鶴公司國內客戶明 │
│    │細表                                            │
├──┼────────────────────────┤
│ 四 │附表B-1編號08（附件三編號10）台鶴公司87年營利事 │
│    │業所得稅結算申報書、88年營業人銷售額與稅額申報書│
│    │（401表）                                       │
├──┼────────────────────────┤
│ 五 │附表B-1編號10（附件三編號13）台鶴公司出口報單及 │
│    │進項憑證                                        │
├──┼────────────────────────┤
│ 六 │附表B-1編號14（附件三編號20）台鶴公司88年11-12月│
│    │銷項發票                                        │
├──┼────────────────────────┤
│ 七 │附表B-1編號15（附件三編號21）台鶴公司訂貨單、統 │
│    │一發票與支票影本、資產負債表、營業人銷售額與稅額│
│    │申報書（401表）                                 │
├──┼────────────────────────┤
│ 八 │附表B-1編號16（附件三編號22）台鶴公司與堪薩斯公 │
│    │司88年間往來之訂貨單、送貨單、統一發票          │
├──┼────────────────────────┤
│ 九 │附表B-1編號17（附件三編號27）台鶴公司88年1-12月 │
│    │進項憑證                                        │
├──┼────────────────────────┤
│ 十 │附表B-1 編號19（附件三編號29）台鶴公司88年度發票│
├──┼────────────────────────┤
│十一│附表B-2編號03（附件四編號04）台鶴等公司進銷項明 │
│    │細表                                            │
├──┼────────────────────────┤
│十二│附表B-2編號07（附件四編號10）台鶴等公司進銷項紀 │
│    │錄表、排製草稿                                  │
├──┼────────────────────────┤
│十三│附表B-3編號05（附件五編號06）台鶴等公司銷項進項 │
│    │金額電腦統計表                                  │
├──┼────────────────────────┤
│十四│附表B-3編號06（附件五編號07）台鶴等公司循環開立 │
│    │發票金額統計表                                  │
├──┼────────────────────────┤
│十五│附表B-3編號07（附件五編號08）台鶴等公司循環開立 │
│    │發票分配表                                      │
└──┴────────────────────────┘
附表二-9.1 虛開發票公司：瑞原電子股份有限公司
┌───┬──────┬────┬───────────────────────┐
│ 虛開 │ 年度及金額 │ 行為人 │        卷        證        出        處      │
│ 對象 │            │        │                                              │
├───┼──────┼────┼───────────────────────┤
│    │86年        │庚○○、│1.同案被告乙○○                              │
│威尼爾│510,000元   │乙○○，│  (1)89.03.20調查站筆錄自白，其自85年初開始為徐│
│      │            │基於共同│    金浩從事製作假業績編製的工作。瑞原公司於84│
│      │            │之犯意聯│    年底遷廠至桃園後，一直沒有營運生產及銷售。│
│      │            │絡，由│    在遷廠前曾向土銀新店分行融資300 萬元，故公│
│      │            │瑞原公司│    司必須製作假業績開立不實的進銷項發票，否則│
│      │            │虛開發票│    公司半年完全沒有營運，銀行會要求償還前開貸│
│      │            │予威尼│    款。而實際上公司完全沒有營運。其編製假業績│
│      │            │爾公司  │    曾使用過威尼爾、瑞原等公司，且上開公司間均│
│      │            │        │    無實際買賣交易行為（見89年偵字第4337號偵查│
│      │            │        │    卷第102-104 頁）。                        │
│      │            │        │  (2)89.03.21調查站筆錄自白，其一直在庚○○以瑞│
│      │            │        │    原公司掛名負責人劉竹根名義購置的房舍（桃園│
│      │            │        │    市○○路68號1-5 樓）編製23家公司不實的進銷│
│      │            │        │    項銷售額（見89年偵字第4337號偵查卷第97頁）│
│      │            │        │    。                                        │
│      │            │        │  (3)89.05.23調查站筆錄自白，瑞原公司85年以後之│
│      │            │        │    資料均為偽造虛增，因瑞原公司當時已無實際營│
│      │            │        │    運（見89年偵字第9812號偵查卷第23頁）。    │
│      │            │        │2.證人巳○○89.04.19調查站陳述，瑞原公司遷至龜│
│      │            │        │  山鄉之後，由於公司根本沒有資金買原料，因此一│
│      │            │        │  直沒有生產（見89年偵字第4337號偵查卷第18頁）│
│      │            │        │  。                                          │
│      │            │        │3.證人寅○○89.05.25調查站陳述，89年6、7月間徐│
│      │            │        │  金浩概括承受收購瑞原公司抵償債款，成為實際負│
│      │            │        │  責人，但仍由劉竹根掛名公司負責人。庚○○收購│
│      │            │        │  瑞原公司後，一則因公司如有3 期均無營運無開立│
│      │            │        │  任何發票，將會被勒令停業，二則為向銀行申辦貸│
│      │            │        │  款並消化庚○○所擁有之不動產，故每月虛開銷項│
│      │            │        │  發票及向其他公司虛進進項發票，以維持公司正常│
│      │            │        │  營運假象（見89年偵字第9812號偵查卷第29-30 頁│
│      │            │        │  ）。                                        │
├───┼──────┼────┼───────────────────────┤
│    │86年        │庚○○、│1.同案被告丑○○89.03.15調查站筆錄自白，俊澤公│
│俊澤  │820,000元   │乙○○、│  司是其本人申請成立的公司，自從其87年7、8月幫│
│      │            │丑○○基│  庚○○製作各公司相互之間開立的進銷項發票，均│
│      │            │於共同之│  無實際交易行為，都是由其每期編列製作（見89年│
│      │            │犯意聯絡│  偵字第4337號偵查卷第87-89頁）。             │
│      │            │，由瑞│2.同案被告乙○○                              │
│      │            │原公司虛│  (1)89.03.20調查站筆錄自白，其自85年初開始為徐│
│      │            │開發票予│    金浩從事製作假業績編製的工作，曾使用過諾均│
│      │            │俊澤公│    、嘉澧、凡塞斯、威尼爾、諾金、廣埠、科隆、│
│      │            │司      │    台鶴、瑞原、大家豪、公霆、得意通、昱享、菱│
│      │            │        │    異、俊澤、盟士、全昕、伯肯、昱瀚、富筑、堪│
│      │            │        │    薩斯、達暉、科上等23家公司，且上開公司間均│
│      │            │        │    無實際買賣交易行為（見89年偵字第4337號偵查│
│      │            │        │    卷第102 、104 頁）。                      │
│      │            │        │  (2)89.03.21調查站筆錄自白，俊澤公司係丑○○提│
│      │            │        │    供配合的公司，除了庚○○所有的10家公司，均│
│      │            │        │    係庚○○指派員工依據其所編製的發票明細開立│
│      │            │        │    不實的發票，丑○○則負責開立渠所提供的公司│
│      │            │        │    發票（見89年偵字第4337號偵查卷第99頁）。  │
├───┼──────┼────┼───────────────────────┤
│    │85-86年     │庚○○、│1.同案被告乙○○之自白，同上俊澤公司之2。   │
│昱瀚  │31,639,278元│乙○○，│                                              │
│      │            │與昱瀚公│                                              │
│      │            │司負責人│                                              │
│      │            │曾德貴，│                                              │
│      │            │基於共同│                                              │
│      │            │之犯意聯│                                              │
│      │            │絡，由│                                              │
│      │            │瑞原公司│                                              │
│      │            │虛開發票│                                              │
│      │            │予昱瀚│                                              │
│      │            │公司    │                                              │
├───┼──────┼────┼───────────────────────┤
│    │85-86年     │庚○○、│1.被告庚○○                                  │
│堪薩斯│21,431,883元│乙○○，│  (1)89.05.19調查站筆錄自白，諾均、嘉澧、諾金、│
│      │            │基於共同│    菱異、堪薩斯、威尼爾公司係其所有，其為了提│
│      │            │之犯意聯│    高子公司營業額及業績，確實有用其所有的嘉澧│
│      │            │絡，由│    、諾金、菱異等諾均公司之子公司與某些公司循│
│      │            │瑞原公司│    環虛開發票（見89年偵字第4337號偵查卷第202-│
│      │            │虛開發票│    203 頁）。                                │
│      │            │予堪薩│  (2)89.05.30偵查庭自白，其成立嘉澧、諾均、堪薩│
│      │            │斯公司  │    斯、威尼爾等公司，其要利用子公司提高營業額│
│      │            │        │    ，故由丑○○開立循環發票（見89年偵字第4337│
│      │            │        │    號偵查卷260 頁）。                        │
│      │            │        │2.同案被告卯○○89.04.06調查站筆錄自白，其以每│
│      │            │        │  月15,000之代價，答應掛名擔任堪薩斯公司負責人│
│      │            │        │  ，庚○○則為實際負責人（見89年偵字第4337號偵│
│      │            │        │  查卷第61頁）。                              │
│      │            │        │3.同案被告乙○○之自白，同上俊澤公司之2。   │
├───┼──────┼────┼───────────────────────┤
│    │86年        │庚○○、│1.同案被告乙○○之自白，同上俊澤公司之2。   │
│達暉  │5,332,000元 │乙○○，│2.同案被告丁○○89.05.03調查局筆錄自白，其於84│
│      │            │與達暉│  資收購達暉公司，先由黃清治掛名擔任負責人，87│
│      │            │公司實際│  年間則由顧慧林掛名擔任負責人，但達暉公司的實│
│      │            │負責人林│  際業務均由其全權處理。庚○○會在每一期申報營│
│      │            │政雄，基│  業稅前告知達暉需虛開多少金額發票及銷售對象公│
│      │            │於共同之│  司名稱，其再交代會計開立庚○○所要的發票，由│
│      │            │犯意聯絡│  庚○○本人在營業稅申報截止日前到達暉公司領取│
│      │            │，由瑞│  虛開的發票。至於庚○○所提供的公司虛開給達暉│
│      │            │原公司虛│  的發票，則由庚○○交給公司會計處理（見89年偵│
│      │            │開發票予│  字第8912號偵查卷第11-12頁）。               │
│      │            │達暉公│                                              │
│      │            │司      │                                              │
├───┼──────┼────┼───────────────────────┤
│    │85-86年     │庚○○、│1.同案被告丑○○                              │
│科上  │9,736,900元 │乙○○，│  (1)89.03.15調查站筆錄自白，科上公司係其本人申│
│      │            │與科上│    請成立的公司（見89年偵字第4337號偵查卷第87│
│      │            │公司負責│    頁）。                                    │
│      │            │人丑○○│  (2)89.05.23調查站筆錄自白，庚○○向我表示，渠│
│      │            │，基於共│    開設之公司所使用統一發票數量不足，必須借用│
│      │            │同之犯意│    科上及俊澤統一發票，我遂將前開發票供徐浩使│
│      │            │聯絡，由│    用。87年6 月前該不實之統一發票由庚○○聘請│
│      │            │瑞原公│    乙○○編製，後改由其負責編製（見89年偵字第│
│      │            │司虛開發│    9812號偵查卷第26-27 頁）。                │
│      │            │票予科│2.同案被告乙○○之自白，同上俊澤公司之2。   │
│      │            │上公司  │                                              │
├───┼──────┼────┼───────────────────────┤
│合計  │85-86年     │        │                                              │
│      │69,470,061元│        │                                              │
└───┴──────┴────┴───────────────────────┘
附表二-9.2
┌──┬────────────────────────┐
│編號│          證                  物                │
├──┼────────────────────────┤
│ 一 │統一發票（銷項）查核清單（附件十七）            │
├──┼────────────────────────┤
│ 二 │附表B-2編號06（附件四編號09）瑞原等公司銷貨紀錄 │
│    │、發票                                          │
├──┼────────────────────────┤
│ 三 │附表B-2編號13（附件四編號17）瑞原等公司進銷項明 │
│    │細、發票、往來傳真文件                          │
├──┼────────────────────────┤
│ 四 │附表B-3編號03（附件五編號04）瑞原公司國內客戶明 │
│    │細表                                            │
└──┴────────────────────────┘
附表二-10.1虛開發票公司：大家豪物流股份有限公司
┌───┬──────┬────┬───────────────────────┐
│ 虛開 │ 年度及金額 │ 行為人 │        卷        證        出        處      │
│ 對象 │            │        │                                              │
├───┼──────┼────┼───────────────────────┤
│    │86年        │庚○○、│1.同案被告乙○○                              │
│諾均  │2,178,300元 │乙○○，│  (1)89.03.20調查站筆錄自白，其自85年初開始為徐│
│      │            │與諾均│    金浩從事製作假業績編製的工作，曾使用過諾均│
│      │            │公司經理│    、嘉澧、凡塞斯、威尼爾、諾金、廣埠、科隆、│
│      │            │子○○，│    台鶴、瑞原、大家豪、公霆、得意通、昱享、菱│
│      │            │及大家│    異、俊澤、盟士、全昕、伯肯、昱瀚、富筑、堪│
│      │            │豪公司負│    薩斯、達暉、科上等23家公司，且上開公司間均│
│      │            │責人朱友│    無實際買賣交易行為（見89年偵字第4337號偵查│
│      │            │龍，基於│    卷第102 、104 頁）。                      │
│      │            │共同之犯│  (2)89.03.21調查站筆錄自白，大家豪公司係負責人│
│      │            │意聯絡，│    朱友龍與其相互間共同需要製造業績而配合循環│
│      │            │由大家│    開立不實發票（見89年偵字第4337號偵查卷第97│
│      │            │豪公司虛│    -98 頁）。                                │
│      │            │開發票予│2.證人辛○○89.03.29調查站筆錄陳述，其和乙○○│
│      │            │諾均公│  曾利用諾均、威尼爾、廣埠、大家豪、昱享、堪薩│
│      │            │司      │  斯、康、廣隆、全昕、昱瀚等公司名義相互開立│
│      │            │（子○○│  不實之進銷項發票（見89年偵字第4337號偵查卷第│
│      │            │未據檢察│  159 頁）。                                  │
│      │            │官起訴）│                                              │
├───┼──────┼────┼───────────────────────┤
│    │86年        │庚○○、│1.同案被告丑○○89.03.15調查站筆錄，得意通公司│
│得意通│2,438,000元 │乙○○、│  係其借用張標享名義開設的（見89年偵字第4337號│
│      │            │丑○○，│  偵查卷第87-88頁）。                         │
│      │            │與大家│2.同案被告乙○○                              │
│      │            │豪公司負│  (1)同上諾均公司之1。                       │
│      │            │責人朱友│  (2)89.03.21調查筆錄自白，得意通係丑○○提供配│
│      │            │龍，基於│    合的公司（見89年偵字第4337號偵查卷第97-98 │
│      │            │共同之犯│    頁）。                                    │
│      │            │意聯絡，│                                              │
│      │            │由大家│                                              │
│      │            │豪公司虛│                                              │
│      │            │開發票予│                                              │
│      │            │得意通│                                              │
│      │            │公司    │                                              │
├───┼──────┼────┼───────────────────────┤
│    │86年        │庚○○、│1.同案被告丑○○89.03.15調查站筆錄自白，俊澤公│
│俊澤  │897,000元   │乙○○、│  司是其本人申請成立的公司，自從其87年7、8月幫│
│      │            │丑○○，│  庚○○製作各公司相互之間開立的進銷項發票，均│
│      │            │與大家│  無實際交易行為，都是由其每期編列製作（見89年│
│      │            │豪公司負│  偵字第4337號偵查卷第87-89頁）。             │
│      │            │責人朱友│2.同案被告乙○○                              │
│      │            │龍，基於│  (1)同上諾均公司之1。                       │
│      │            │共同之犯│  (2)89.03.21調查站筆錄自白，俊澤公司係丑○○提│
│      │            │意聯絡，│    供配合的公司，除了庚○○所有的10家公司，均│
│      │            │由大家│    係庚○○指派員工依據其所編製的發票明細開立│
│      │            │豪公司虛│    不實的發票，丑○○則負責開立渠所提供的公司│
│      │            │開發票予│    發票（見89年偵字第4337號偵查卷第99頁）。  │
│      │            │俊澤公│                                              │
│      │            │司      │                                              │
├───┼──────┼────┼───────────────────────┤
│    │86年        │庚○○、│1.同案被告丑○○                              │
│全昕  │1,087,000元 │乙○○、│  (1)89.03.15調查站筆錄自白，全昕公司係其向負責│
│      │            │丑○○，│    人吳文龍借乙本發票作為循環開立不實發票之用│
│      │            │與大家│    ，並無實際交易行為（見89年偵字第4337號偵查│
│      │            │豪公司負│    卷87-88 頁）。                            │
│      │            │責人朱友│  (2)89.05.23調查站筆錄自白，由於其開設之科上及│
│      │            │龍，基於│    俊澤公司因經營不善相繼關閉，故其曾借用全昕│
│      │            │共同之犯│    公司發票繼續營運。（見89年偵字第9812號偵查│
│      │            │意聯絡，│    卷第26頁）。                              │
│      │            │由大家│2.同案被告乙○○                              │
│      │            │豪公司虛│  (1)同上諾均公司之1。                       │
│      │            │開發票予│  (2)89.03.21調查站筆錄自白，全昕公司係丑○○提│
│      │            │全昕公│    供配合的公司，除了庚○○所有的10家公司，均│
│      │            │司      │    係庚○○指派員工依據其所編製的發票明細開立│
│      │            │        │    不實的發票，丑○○則負責開立渠所提供的公司│
│      │            │        │    發票（見89年偵字第4337號偵查卷第99頁）。  │
│      │            │        │3.證人吳文龍89.04.20調查站筆錄陳述，全昕公司係│
│      │            │        │  其與丑○○共同設立，惟各做各的生意，後其向廖│
│      │            │        │  發水要求將公司辦理停業。至全昕公司之帳務由廖│
│      │            │        │  發水負責，統一發票亦由丑○○購買（見89年偵字│
│      │            │        │  第4337號偵查卷第36-37 頁）。                │
│      │            │        │4.證人辛○○之陳述，同上諾均公司之2。       │
├───┼──────┼────┼───────────────────────┤
│合計  │86年        │        │                                              │
│      │6,600,300元 │        │                                              │
└───┴──────┴────┴───────────────────────┘
附表二-10.2
┌──┬────────────────────────┐
│編號│          證                  物                │
├──┼────────────────────────┤
│ 一 │統一發票（銷項）查核清單（附件十七）            │
├──┼────────────────────────┤
│ 二 │附表B-2編號06（附件四編號09）大家豪等公司銷貨紀 │
│    │錄、發票                                        │
├──┼────────────────────────┤
│ 三 │附表B-3編號09（附件五編號10）大家豪等公司進銷項 │
│    │發票金額分配表                                  │
└──┴────────────────────────┘
附表二-11.1虛開發票公司：公霆企業有限公司
┌───┬──────┬────┬───────────────────────┐
│ 虛開 │ 年度及金額 │ 行為人 │        卷        證        出        處      │
│ 對象 │            │        │                                              │
├───┼──────┼────┼───────────────────────┤
│    │87年        │庚○○、│1.同案被告丑○○89.03.13調查站筆錄自白，其幫徐│
│諾均  │3,080,000元 │丑○○、│  金浩排製進銷貨明細資料，曾使用過諾均、嘉澧、│
│      │            │乙○○，│  凡塞斯、威尼爾、諾金、廣埠、科隆、台鶴、公霆│
│      │            │與諾均│  、得意通、昱享、菱異、俊澤、盟士、全昕、伯肯│
│      │            │公司經理│  、昱瀚、富筑、巨旻、堪薩斯、達暉、科上、康│
│      │            │子○○，│  、超鋒等公司（見89年他字第286號偵查卷第10-11│
│      │            │及公霆│  頁）。                                      │
│      │            │公司實際│2.同案被告乙○○                              │
│      │            │負責人林│  (1)89.03.20調查站筆錄自白，其自85年初開始為徐│
│      │            │政雄，基│    金浩從事製作假業績編製的工作，曾使用過諾均│
│      │            │於共同之│    、嘉澧、凡塞斯、威尼爾、諾金、廣埠、科隆、│
│      │            │犯意聯絡│    台鶴、瑞原、大家豪、公霆、得意通、昱享、菱│
│      │            │，由公│    異、俊澤、盟士、全昕、伯肯、昱瀚、富筑、堪│
│      │            │霆公司虛│    薩斯、達暉、科上等23家公司，且上開公司間均│
│      │            │開發票予│    無實際買賣交易行為（見89年偵字第4337號偵查│
│      │            │諾均公│    卷第102 、104 頁）。                      │
│      │            │司      │  (2)89.03.21調查站筆錄自白，諾均、嘉澧、諾金、│
│      │            │（子○○│    台鶴、菱異公司均係庚○○所經營設立，分別以│
│      │            │未據檢察│    渠弟徐金林、人頭陸賢耀、歐振明、羅正雄、姜│
│      │            │官起訴）│    村桂、傅棟垣掛名為負責人，但實際負責人均為│
│      │            │        │    庚○○。其中只有諾均設有製造工廠，其餘均為│
│      │            │        │    虛設公司（見89年偵字第4337號偵查卷第98頁）│
│      │            │        │    。                                        │
│      │            │        │3.同案被告黃清治89.04.28調查站筆錄自白，其於84│
│      │            │        │  年5月出資投資公霆公司，當時實際負責人丁○○ │
│      │            │        │  要其掛名擔任負責人，但公司實際業務都是由林政│
│      │            │        │  雄負責（見89年偵字第4337號偵查卷第165頁）。 │
│      │            │        │4.同案被告丁○○89.05.03調查站筆錄自白，公霆公│
│      │            │        │  司與嘉澧、威尼爾、諾金、科隆、得意通、昱享、│
│      │            │        │  諾均、廣埠、台鶴、盟士、達暉、堪薩斯等公司均│
│      │            │        │  無實際生意往來。其因86年間向庚○○借款1千萬 │
│      │            │        │  元無力償還，庚○○乃要求其以公霆公司配合渠所│
│      │            │        │  提供之11家公司相互對開發票。庚○○會在每一期│
│      │            │        │  申報營業稅前，打電話告知當期公霆需虛開多少金│
│      │            │        │  額發票（見89年偵字第9812號偵查卷第11-12頁） │
│      │            │        │  。                                          │
├───┼──────┼────┼───────────────────────┤
│    │87年        │庚○○、│1.同案被告丑○○                              │
│廣埠  │3,835,260元 │丑○○、│  (1)同上諾均公司之1。                       │
│      │            │乙○○，│  (2)89.03.15調查站筆錄自白，庚○○曾親口承認諾│
│      │            │與公霆│    均、嘉澧、諾金、廣埠、台鶴、菱異等6 家公司│
│      │            │公司實際│    係渠設立之公司（見89年偵字第4337號偵查卷第│
│      │            │負責人林│    88 頁）。                                 │
│      │            │政雄，及│2.同案被告乙○○之自白，同上諾均公司之2。   │
│      │            │廣埠公│                                              │
│      │            │司甲○○│                                              │
│      │            │，基於共│                                              │
│      │            │同之犯意│                                              │
│      │            │聯絡，由│                                              │
│      │            │公霆公│                                              │
│      │            │司虛開發│                                              │
│      │            │票予廣│                                              │
│      │            │埠公司  │                                              │
│      │            │（甲○○│                                              │
│      │            │未據檢察│                                              │
│      │            │官起訴）│                                              │
├───┼──────┼────┼───────────────────────┤
│    │87年        │庚○○、│1.被告庚○○89.03.13調查站筆錄自白，台鶴公司87│
│台鶴  │9,072,360元 │丑○○、│  、88年向稅捐單位申報銷售額有虛報情形（見89年│
│      │            │乙○○，│  他字第286 號偵查卷第8 頁）。                │
│      │            │與公霆│2同案.被告丑○○之自白，同上廣埠公司之1。   │
│      │            │公司實際│3.被告戊○○89.03.13調查站筆錄自白，由庚○○找│
│      │            │負責人林│  丑○○設法由其他並無實際交易之公司開立發票給│
│      │            │政雄，及│  台鶴公司做為進項發票，而台鶴公司也有開立無交│
│      │            │台鶴公│  易事實之發票予其他公司做為進項發票之狀況（見│
│      │            │司名義負│  89年他字286 號偵查卷第16頁）。              │
│      │            │責人兼股│4.同案被告乙○○                              │
│      │            │東戊○○│  (1)同上諾均公司之2。                       │
│      │            │，基於共│  (2)89.03.21調查站筆錄自白，台鶴公司係庚○○所│
│      │            │同之犯意│    經營設立，由戊○○掛名為負責人，但實際負責│
│      │            │聯絡，由│    人為庚○○（見89年偵字第4337號偵查卷第97- │
│      │            │公霆公│    98頁）。                                  │
│      │            │司虛開發│                                              │
│      │            │票予台│                                              │
│      │            │鶴公司  │                                              │
├───┼──────┼────┼───────────────────────┤
│    │86-87年     │庚○○、│1.同案被告乙○○之自白，同上諾均公司之2。   │
│達暉  │52,612,148元│丑○○、│2.同案被告丁○○89.05.03調查局筆錄自白，其於84│
│      │            │乙○○，│  年收購達暉公司，先由黃清治掛名擔任負責人，87│
│      │            │與公霆│  年間則由顧慧林掛名擔任負責人，但達暉公司的實│
│      │            │、達暉│  際業務均由其全權處理。達暉與公霆等公司均無實│
│      │            │公司實際│  際生意往來。庚○○會在每一期申報營業稅前告知│
│      │            │負責人林│  達暉需虛開多少金額發票及銷售對象公司名稱，其│
│      │            │政雄，基│  再交代會計開立庚○○所要的發票，由庚○○本人│
│      │            │於共同之│  在營業稅申報截止日前到達暉公司領取虛開的發票│
│      │            │犯意聯絡│  。至於庚○○所提供的公司虛開給達暉的發票，則│
│      │            │，由公│  由庚○○交給公司會計處理（見89年偵字第8912號│
│      │            │霆公司虛│  偵查卷第11-12頁）。                         │
│      │            │開發票予│                                              │
│      │            │達暉公│                                              │
│      │            │司      │                                              │
├───┼──────┼────┼───────────────────────┤
│領袖（│86-87年     │公霆、│1.證人歐志煌                                  │
│雄檢併│108,116,190 │領袖公司│  (1)89.07.19偵查庭陳述，其僅為掛名負責人（見雄│
│案）  │元          │負責人林│    檢89年偵緝字第1213號偵查卷第15頁）。      │
│      │            │政雄主導│  (2)89.07.31偵查庭陳述，當時是陳忍壽介紹其至領│
│      │            │，由公│    袖做負責人（見雄檢89年偵緝字第1213號偵查卷│
│      │            │霆公司虛│    第20頁）。                                │
│      │            │開發票予│2.證人謝榮仁90.01.19偵查庭陳述，是是丁○○拜託│
│      │            │領袖公司│  其至高雄向林京瑩領取領袖公司帳冊及資料。（見│
│      │            │        │  雄檢90年他字第1245號偵查卷第22頁）。        │
│      │            │        │3.證人古嘉麗90.08.15偵查庭陳述，是丁○○向其租│
│      │            │        │  屋。當時丁○○與其他三名男子一起來，說他們是│
│      │            │        │  領袖貿易公司要租房子，租金都是直接匯入我銀行│
│      │            │        │  帳戶裡或小姐拿票給我。（見雄檢90年他字第1245│
│      │            │        │  號偵查卷第67頁）。                          │
│      │            │        │4.證人林京瑩90.08.15偵查庭陳述，徐麗珠說她是領│
│      │            │        │  袖公司的人，公司由台北遷下來，需要在高雄找記│
│      │            │        │  帳業者，並請其跟該公司的會計連絡。（見雄檢90│
│      │            │        │  年他字第1245號偵查卷第67頁）。              │
├───┼──────┼────┼───────────────────────┤
│合計  │86-87年     │        │                                              │
│      │176,715,958 │        │                                              │
│      │元          │        │                                              │
└───┴──────┴────┴───────────────────────┘
附表二-11.2
┌──┬────────────────────────┐
│編號│          證                  物                │
├──┼────────────────────────┤
│ 一 │統一發票（銷項）查核清單（附件十七）            │
├──┼────────────────────────┤
│ 二 │領袖公司變更登記事項卡、87年度各類所得扣繳暨免扣│
│    │繳憑單申報書、87年度營利事業所得稅結算申報書媒體│
│    │申報總表、87年度營利事業所得稅結算申報核定通知書│
│    │（雄檢89偵緝1213，P52-58）。                    │
├──┼────────────────────────┤
│ 三 │林京瑩回覆高雄地檢署函，陳稱其自86年中旬至87年10│
│    │月31日止服務領袖公司之稅務申報事宜，後帳冊資料由│
│    │領袖公司派人員謝榮仁取回。依該公司會計小姐所言，│
│    │徐麗珠小姐應為老闆娘，且領袖公司負責人及人員應大│
│    │都在台北。（雄檢89偵緝1213，P74）               │
├──┼────────────────────────┤
│ 四 │高雄市稅捐稽徵處90年10月12日90高市稽政字第81025 │
│    │號函，並附領袖公司營利事業變登記查簽表、新開業營│
│    │業人訪問卡、高雄市稅捐稽徵處90年8月30日高市稽法 │
│    │字第68431號處分書、違章檢舉查核報告書、86年5月至│
│    │87 年10月之營業人銷售額與稅額申報書（雄檢90他   │
│    │2481，P4-20）                                   │
├──┼────────────────────────┤
│ 五 │財政部高雄市國稅局94年5 月3 日財高國稅審三字第  │
│    │0940029958號函，稱領袖公司於86、87年度取得虛設行│
│    │號公霆及達暉公司所開立不實統一發票金額          │
│    │140,343,990 元充當進項憑證，逃漏營業稅，經高雄市│
│    │稅捐稽徵處補徵本稅7,017,202元，並裁罰49,119,973 │
│    │元（原審卷五，P45-71）                          │
├──┼────────────────────────┤
│ 六 │領袖公司統一發票查核清單（原審卷五，P61-71）    │
└──┴────────────────────────┘
附表二-12.1虛開發票公司：得意通企業有限公司
┌───┬──────┬────┬───────────────────────┐
│ 虛開 │ 年度及金額 │ 行為人 │        卷        證        出        處      │
│ 對象 │            │        │                                              │
├───┼──────┼────┼───────────────────────┤
│    │87年        │庚○○、│1.同案被告丑○○                              │
│嘉澧  │9,107,300元 │丑○○、│  (1)89.03.13調查站筆錄自白，其幫庚○○排製進銷│
│      │            │乙○○，│    貨明細資料，曾使用過諾均、嘉澧、凡塞斯、威│
│      │            │基於共同│    尼爾、諾金、廣埠、科隆、台鶴、公霆、得意通│
│      │            │之犯意聯│    、昱享、菱異、俊澤、盟士、全昕、伯肯、昱瀚│
│      │            │絡，由│    、富筑、巨旻、堪薩斯、達暉、科上、康、超│
│      │            │得意通公│    鋒等公司（見89年他字第286 號偵查卷第10-11 │
│      │            │司虛開發│    頁）。                                    │
│      │            │票予嘉│  (2)89.03.15調查站筆錄陳述，得意通係其借用張標│
│      │            │澧公司  │    享名義開設的。庚○○曾親口承認諾均、嘉澧、│
│      │            │        │    諾金、廣埠、台鶴、菱異等6 家公司係渠設立之│
│      │            │        │    公司（見89年偵字第4337號偵查卷第87-88 頁）│
│      │            │        │    。                                        │
│      │            │        │2.同案被告乙○○                              │
│      │            │        │  (1)89.03.20調查站筆錄自白，其自85年初開始為徐│
│      │            │        │    金浩從事製作假業績編製的工作，曾使用過諾均│
│      │            │        │    、嘉澧、凡塞斯、威尼爾、諾金、廣埠、科隆、│
│      │            │        │    台鶴、瑞原、大家豪、公霆、得意通、昱享、菱│
│      │            │        │    異、俊澤、盟士、全昕、伯肯、昱瀚、富筑、堪│
│      │            │        │    薩斯、達暉、科上等23家公司，且上開公司間均│
│      │            │        │    無實際買賣交易行為（見89年偵字第4337號偵查│
│      │            │        │    卷第102 、104 頁）。                      │
│      │            │        │  (2)89.03.21調查站筆錄自白，得意通為丑○○提供│
│      │            │        │    配合的公司；諾均、嘉澧、諾金、台鶴、菱異公│
│      │            │        │    司均係庚○○所經營設立，分別以渠弟徐金林、│
│      │            │        │    人頭陸賢耀、歐振明、羅正雄、戊○○、傅棟垣│
│      │            │        │    掛名為負責人，但實際負責人均為庚○○。其中│
│      │            │        │    只有諾均設有製造工廠，其餘均為虛設公司（見│
│      │            │        │    89年偵字第4337號偵查卷第97-98頁）         │
│      │            │        │3.證人甲○○89.03.23調查站筆錄陳述，從87年1 月│
│      │            │        │  開始陸續循環開立不實統一發票的公司有諾均、嘉│
│      │            │        │  澧、凡塞斯、諾金、科隆、台鶴、得意通、昱享、│
│      │            │        │  盟士、全昕、巨旻、富筑、堪薩斯等23家公司（見│
│      │            │        │  89 年 偵字第4337號偵查卷第107 頁）。        │
├───┼──────┼────┼───────────────────────┤
│    │86年        │庚○○、│1.同案被告丑○○、乙○○之自白，同上嘉澧公司│
│威尼爾│133,000元   │丑○○、│  之1、2。                                    │
│      │            │乙○○，│                                              │
│      │            │基於共同│                                              │
│      │            │之犯意聯│                                              │
│      │            │絡，由│                                              │
│      │            │得意通公│                                              │
│      │            │司虛開發│                                              │
│      │            │票予威│                                              │
│      │            │尼爾公司│                                              │
├───┼──────┼────┼───────────────────────┤
│    │86-87年     │庚○○、│1.同案被告丑○○、乙○○之自白，同上嘉澧公司│
│科隆  │29,949,760元│丑○○、│  之1、2。                                    │
│      │            │乙○○，│2.被告壬○○                                  │
│      │            │與科隆│  (1)89.03.27調查站筆錄陳述，開立不實的統一發票│
│      │            │公司負責│    用途，應該是午○○為了擴大業績（營業額）做│
│      │            │人壬○○│    為公司準備上市上櫃計畫用（見89年偵字第4337│
│      │            │、總經理│    號偵查卷第78頁）。                        │
│      │            │午○○、│  (2)89.05.23調查站筆錄自白，科隆公司與諾均、台│
│      │            │財務主任│    鶴、得意通、昱享、俊澤、盟士、全昕、昱瀚、│
│      │            │辛○○，│    富筑、科上、諾金、嘉澧、威尼爾、廣埠、瑞原│
│      │            │基於共同│    、大家豪、公霆、堪薩斯等公司均無實際買賣營│
│      │            │之犯意聯│    業行為。科隆公司與前開諾均等18家公司相互虛│
│      │            │絡，由│    開不實發票情事，辛○○應係受午○○指使製作│
│      │            │得意通公│    （見89年偵字第9812號偵查卷第18頁）。      │
│      │            │司虛開發│3.證人甲○○之陳述，同上嘉澧公司之3。       │
│      │            │票予科│                                              │
│      │            │隆公司  │                                              │
│      │            │（辛○○│                                              │
│      │            │未據檢察│                                              │
│      │            │官起訴）│                                              │
├───┼──────┼────┼───────────────────────┤
│    │87年        │庚○○、│1.被告庚○○89.03.13調查站筆錄自白，台鶴公司87│
│台鶴  │6,575,000元 │丑○○、│  、88年向稅捐單位申報銷售額有虛報情形（見89年│
│      │            │乙○○，│  他字第286 號偵查卷第8 頁）。                │
│      │            │與台鶴│2.同案被告丑○○之自白，同上嘉澧公司之1。   │
│      │            │公司掛名│3.被告戊○○89.03.13調查站筆錄自白，由庚○○找│
│      │            │負責人兼│  丑○○設法由其他並無實際交易之公司開立發票給│
│      │            │股東姜村│  台鶴公司做為進項發票，而台鶴公司也有開立無交│
│      │            │桂，基於│  易事實之發票予其他公司做為進項發票之狀況（見│
│      │            │共同之犯│  89年他字286 號偵查卷第16頁）。              │
│      │            │意聯絡，│4.同案被告乙○○                              │
│      │            │由得意│  (1)同上嘉澧公司之2。                       │
│      │            │通公司虛│  (2)89.03.21調查站筆錄自白，台鶴公司係庚○○所│
│      │            │開發票予│    經營設立，由戊○○掛名為負責人，但實際負責│
│      │            │台鶴公│    人為庚○○（見89年偵字第4337號偵查卷第97- │
│      │            │司      │    98頁）。                                  │
├───┼──────┼────┼───────────────────────┤
│    │86年        │庚○○、│1.同案被告丑○○之自白，同上嘉澧公司之1。   │
│瑞原  │2,133,600元 │丑○○、│2.同案被告乙○○                              │
│      │            │乙○○，│  (1)同上嘉澧公司之2。                       │
│      │            │基於共同│  (2)89.03.20調查站筆錄自白，其自85年初開始為徐│
│      │            │之犯意聯│    金浩從事製作假業績編製的工作。瑞原公司於84│
│      │            │絡，由│    年底遷廠至桃園後，一直沒有營運生產及銷售。│
│      │            │得意通公│    在遷廠前曾向土銀新店分行融資300 萬元，故公│
│      │            │司虛開發│    司必須製作假業績開立不實的進銷項發票，否則│
│      │            │票予瑞│    公司半年完全沒有營運，銀行會要求償還前開貸│
│      │            │原公司  │    款。而實際上公司完全沒有營運。其編製假業績│
│      │            │        │    曾使用過威尼爾、瑞原等公司，且上開公司間均│
│      │            │        │    無實際買賣交易行為（見89年偵字第4337號偵查│
│      │            │        │    卷第102-104 頁）。                        │
│      │            │        │  (3)89.03.21調查站筆錄自白，其一直在庚○○以瑞│
│      │            │        │    原公司掛名負責人劉竹根名義購置的房舍（桃園│
│      │            │        │    市○○路68號1-5 樓）編製23家公司不實的進銷│
│      │            │        │    項銷售額（見89年偵字第4337號偵查卷第97頁）│
│      │            │        │    。                                        │
│      │            │        │  (4)89.05.23調查站筆錄自白，瑞原公司85年以後之│
│      │            │        │    資料均為偽造虛增，因瑞原公司當時已無實際營│
│      │            │        │    運（見89年偵字第9812號偵查卷第23頁）。    │
├───┼──────┼────┼───────────────────────┤
│    │87年        │庚○○、│1.同案被告丑○○、乙○○之自白，同上嘉澧公司│
│公霆  │389,000元   │丑○○、│  之1、2。                                    │
│      │            │乙○○，│2.同案被告黃清治89.04.28調查站筆錄自白，其於84│
│      │            │與公霆│  年5月出資投資公霆公司，當時實際負責人丁○○ │
│      │            │公司實際│  要其掛名擔任負責人，但公司實際業務都是由林政│
│      │            │負責人林│  雄負責（見89年偵字第4337號偵查卷第165頁）。 │
│      │            │政雄，基│3.同案被告丁○○89.05.03調查站筆錄自白，公霆公│
│      │            │於共同之│  司與嘉澧、威尼爾、諾金、科隆、得意通、昱享、│
│      │            │犯意聯絡│  諾均、廣埠、台鶴、盟士、達暉、堪薩斯等公司均│
│      │            │，由得│  無實際生意往來。其因86年間向庚○○借款1千萬 │
│      │            │意通公司│  元無力償還，庚○○乃要求其以公霆公司配合渠所│
│      │            │虛開發票│  提供之11家公司相互對開發票。庚○○會在每一期│
│      │            │予公霆│  申報營業稅前，打電話告知當期公霆需虛開多少金│
│      │            │公司    │  額發票（見89年偵字第9812號偵查卷第11-12頁） │
│      │            │        │  。                                          │
├───┼──────┼────┼───────────────────────┤
│    │86-87年     │庚○○、│1.同案被告丑○○、乙○○之自白，同上嘉澧公司│
│昱享  │11,505,975元│丑○○、│  之1、2。                                    │
│      │            │乙○○，│                                              │
│      │            │與昱享│                                              │
│      │            │公司負責│                                              │
│      │            │人曾德貴│                                              │
│      │            │，基於共│                                              │
│      │            │同之犯意│                                              │
│      │            │聯絡，由│                                              │
│      │            │得意通│                                              │
│      │            │公司虛開│                                              │
│      │            │發票予│                                              │
│      │            │昱享公司│                                              │
├───┼──────┼────┼───────────────────────┤
│    │87年        │庚○○、│1.同案被告丑○○                              │
│菱異  │252,000元   │丑○○、│  (1)同上嘉澧公司之1。                       │
│      │            │乙○○，│  (2)89.03.15調查站筆錄自白，菱異公司係庚○○設│
│      │            │基於共同│    立的公司，且自其87年7、8月幫庚○○製作徐金│
│      │            │之犯意聯│    浩提供之17家公司及其自行運用的6 家公司相互│
│      │            │絡，由│    之間開立的進銷項發票，均無實際交易行為（見│
│      │            │得意通公│    89年偵字第4337號偵查卷第87-89頁）。       │
│      │            │司虛開發│2.同案被告乙○○                              │
│      │            │票予菱│  (1)同上嘉澧公司之2。                       │
│      │            │異公司  │  (2)89.03.21調查站筆錄自白，菱異公司係庚○○所│
│      │            │        │    經營設立，以傅棟垣掛名為負責人（見89年偵字│
│      │            │        │    第4337號偵查卷第99頁）。                  │
├───┼──────┼────┼───────────────────────┤
│    │86年        │庚○○、│1.同案被告丑○○89.03.15調查站筆錄自白，俊澤公│
│俊澤  │2,189,000元 │丑○○、│  司是其本人申請成立的公司，自從其87年7、8月幫│
│      │            │乙○○，│  庚○○製作各公司相互之間開立的進銷項發票，均│
│      │            │基於共同│  無實際交易行為，都是由其每期編列製作（見89年│
│      │            │之犯意聯│  偵字第4337號偵查卷第87-89頁）。             │
│      │            │絡，由│2.同案被告乙○○                              │
│      │            │得意通公│  (1)同上嘉澧公司之2。                       │
│      │            │司虛開發│  (2)89.03.21調查站筆錄自白，俊澤公司係丑○○提│
│      │            │票予俊│    供配合的公司，除了庚○○所有的10家公司，均│
│      │            │澤公司  │    係庚○○指派員工依據其所編製的發票明細開立│
│      │            │        │    不實的發票，丑○○則負責開立渠所提供的公司│
│      │            │        │    發票（見89年偵字第4337號偵查卷第99頁）。  │
├───┼──────┼────┼───────────────────────┤
│    │87年        │庚○○、│1.同案被告丑○○、乙○○之自白，同上嘉澧公司│
│伯肯  │198,000元   │丑○○、│  之1、2。                                    │
│      │            │乙○○，│2.證人鄧進福                                  │
│      │            │與伯肯│  (1)89.04.20調查站筆錄陳述，己○○可能利用其於│
│      │            │公司實際│    渠鞋店任職期間，擅自利用其身分證料開設伯肯│
│      │            │負責人徐│    公司（見89年偵字第4337號偵查卷第34頁）。  │
│      │            │久賢，基│  (2)89.04.20偵查庭陳述，是庚○○拿其身分證將其│
│      │            │於共同之│    登記為名義負責人（89年偵字第4337號偵查卷第│
│      │            │犯意聯絡│    43-44 頁）。                              │
│      │            │，由得│                                              │
│      │            │意通公司│                                              │
│      │            │虛開發票│                                              │
│      │            │予伯肯│                                              │
│      │            │公司    │                                              │
├───┼──────┼────┼───────────────────────┤
│    │86年        │庚○○、│1.同案被告乙○○之自白，同上嘉澧公司之2。   │
│昱瀚  │3,136,100元 │丑○○、│                                              │
│      │            │乙○○，│                                              │
│      │            │與昱瀚│                                              │
│      │            │公司負責│                                              │
│      │            │人曾德貴│                                              │
│      │            │，基於共│                                              │
│      │            │同之犯意│                                              │
│      │            │聯絡，由│                                              │
│      │            │得意通│                                              │
│      │            │公司虛開│                                              │
│      │            │發票予│                                              │
│      │            │昱瀚公司│                                              │
├───┼──────┼────┼───────────────────────┤
│    │87年        │庚○○、│1.同案被告丑○○                              │
│巨旻  │700,000元   │丑○○、│  (1)同上嘉澧公司之1。                       │
│      │            │乙○○，│  (2)89.03.15調查站筆錄，巨旻公司係其向實際負責│
│      │            │基於共同│    人潘聖賜借乙本發票使用（見89年偵字第4337號│
│      │            │之犯意聯│    偵查卷第87-88 頁）。                      │
│      │            │絡，由│2.證人甲○○之陳述，同上嘉澧公司之3。       │
│      │            │得意通公│                                              │
│      │            │司虛開發│                                              │
│      │            │票予巨│                                              │
│      │            │旻公司  │                                              │
├───┼──────┼────┼───────────────────────┤
│    │86-87年     │庚○○、│1.被告庚○○                                  │
│堪薩斯│15,528,553元│丑○○、│  (1)89.05.19調查站筆錄自白，諾均、嘉澧、諾金、│
│      │            │乙○○，│    菱異、堪薩斯、威尼爾公司係其所有，其為了提│
│      │            │基於共同│    高子公司營業額及業績，確實有用其所有的嘉澧│
│      │            │之犯意聯│    、諾金、菱異等諾均公司之子公司與某些公司循│
│      │            │絡，由│    環虛開發票（見89年偵字第4337號偵查卷第202-│
│      │            │得意通公│    203 頁）。                                │
│      │            │司虛開發│  (2)89.05.30偵查庭自白，其成立嘉澧、諾均、堪薩│
│      │            │票予堪│    斯、威尼爾等公司，其要利用子公司提高營業額│
│      │            │薩斯公司│    ，故由丑○○開立循環發票（見89年偵字第4337│
│      │            │        │    號偵查卷260 頁）。                        │
│      │            │        │2.同案被告丑○○、乙○○之自白，同上嘉澧公司│
│      │            │        │  之2、3。                                    │
├───┼──────┼────┼───────────────────────┤
│    │87年        │庚○○、│1.同案被告丑○○                              │
│超鋒  │1,619,000元 │丑○○、│  (1)同上嘉澧公司之1。                       │
│      │            │乙○○，│  (2)89.03.15調查站筆錄自白，超鋒公司是其向實際│
│      │            │與超鋒│    負責人辰○○借發票，其將每期欲開的發票報給│
│      │            │公司行政│    辰○○，辰○○即會開立銷貨發票，則將他公司│
│      │            │經理盧明│    不實的進項發票交給辰○○（見89年偵字第4337│
│      │            │山，基於│    號偵查卷第87頁）。                        │
│      │            │共同之犯│2.被告辰○○89.05.31調查站筆錄自白，超鋒公司僅│
│      │            │意聯絡，│  與得意通、科上及俊澤公司有往來。丑○○會於每│
│      │            │由得意│  期申報營業稅時告知超鋒公司開立銷項發票，並由│
│      │            │通公司虛│  丑○○將進項發票交給公司處理。（見89年偵字第│
│      │            │開發票予│  9812號偵查卷第92頁）。                      │
│      │            │超鋒公│                                              │
│      │            │司      │                                              │
├───┼──────┼────┼───────────────────────┤
│合計  │86-87年     │        │                                              │
│      │83,416,288元│        │                                              │
└───┴──────┴────┴───────────────────────┘
附表二-12.2
┌──┬────────────────────────┐
│編號│          證                  物                │
├──┼────────────────────────┤
│ 一 │統一發票（銷項）查核清單（附件十七）            │
├──┼────────────────────────┤
│ 二 │附表B-2編號01（附件四編號01）得意通公司證照資料 │
│    │、86年5-12月營利事業所得稅結算申報書、86年3月至 │
│    │87 年8月營業人銷售額與稅額申報書（401表）       │
├──┼────────────────────────┤
│ 三 │附表B-2編號03（附件四編號04）得意通等公司進銷項 │
│    │明細表                                          │
├──┼────────────────────────┤
│ 四 │附表B-2編號04（附件四編號05）得意通公司86年1月至│
│    │87年8月營業人銷售額與稅額申報書（401表）、86年  │
│    │5-12 月營利事業所得稅結算申報書                 │
├──┼────────────────────────┤
│ 五 │附表B-2編號06（附件四編號09）得意通等公司銷貨紀 │
│    │錄、發票                                        │
├──┼────────────────────────┤
│ 六 │附表B-2編號07（附件四編號10）得意通等公司進銷項 │
│    │紀錄表、排製草稿                                │
├──┼────────────────────────┤
│ 七 │附表B-2編號09（附件四編號13）得意通公司87年3-12 │
│    │月銷項發票、進銷貨紀錄                          │
├──┼────────────────────────┤
│ 八 │附表B-2編號13（附件四編號17）得意通等公司進銷項 │
│    │明細、發票、往來傳真文件                        │
├──┼────────────────────────┤
│ 九 │附表B-2 編號15（附件四編號21）得意通公司銷貨紀錄│
├──┼────────────────────────┤
│ 十 │附表B-3編號05（附件五編號06）得意通等公司銷項進 │
│    │項金額電腦統計表                                │
├──┼────────────────────────┤
│十一│附表B-3編號06（附件五編號07）得意通等公司循環開 │
│    │立發票金額統計表                                │
├──┼────────────────────────┤
│十二│附表B-3編號07（附件五編號08）得意通等公司循環開 │
│    │立發票分配表                                    │
├──┼────────────────────────┤
│十三│附表B-3編號08（附件五編號09）得意通等公司進銷項 │
│    │發票統計資料                                    │
├──┼────────────────────────┤
│十四│附表B-3編號09（附件五編號10）得意通等公司進銷項 │
│    │發票金額分配表                                  │
├──┼────────────────────────┤
│十五│附表B-3編號11（附件五編號13）得意通公司章程、股 │
│    │東名冊、開立之發票及影本                        │
├──┼────────────────────────┤
│十六│附表B-3編號12（附件五編號14）得意通等公司開立之 │
│    │發票及影本                                      │
└──┴────────────────────────┘
附表二-13.1虛開發票人：昱享企業股份有限公司
┌───┬──────┬────┬───────────────────────┐
│ 虛開 │ 年度及金額 │ 行為人 │        卷        證        出        處      │
│ 對象 │            │        │                                              │
├───┼──────┼────┼───────────────────────┤
│    │86年        │庚○○、│1.同案被告丑○○89.03.13調查站筆錄自白，其幫徐│
│諾均  │4,155,914元 │乙○○，│  金浩排製進銷貨明細資料，曾使用過諾均、嘉澧、│
│      │            │與諾均│  凡塞斯、威尼爾、諾金、廣埠、科隆、台鶴、公霆│
│      │            │公司經理│  、得意通、昱享、菱異、俊澤、盟士、全昕、伯肯│
│      │            │子○○，│  、昱瀚、富筑、巨旻、堪薩斯、達暉、科上、康│
│      │            │及昱享│  、超鋒等公司（見89年他字第286號偵查卷第10-11│
│      │            │公司負責│  頁）。                                      │
│      │            │人曾德貴│2.同案被告乙○○89.03.20調查站筆錄自白，其自85│
│      │            │，基於共│  年初開始為庚○○從事製作假業績編製的工作，曾│
│      │            │同之犯意│  使用過諾均、嘉澧、凡塞斯、威尼爾、諾金、廣埠│
│      │            │聯絡，由│  、科隆、台鶴、瑞原、大家豪、公霆、得意通、昱│
│      │            │昱享公│  享、菱異、俊澤、盟士、全昕、伯肯、昱瀚、富筑│
│      │            │司虛開發│  、堪薩斯、達暉、科上等23家公司，且上開公司間│
│      │            │票予諾│  均無實際買賣交易行為（見89年偵字第4337號偵查│
│      │            │均公司（│  卷第                                        │
│      │            │子○○未│  102、104頁）。                              │
│      │            │據檢察官│3.證人子○○89.05.09調查站陳述，85年間昱享公司│
│      │            │起訴）  │負責人曾德貴與庚○○合作開設諾均公司，彼此間即│
│      │            │        │互開不實發票（見89年偵字第9812號偵查卷第16 頁 │
│      │            │        │  ）。                                        │
│      │            │        │4.證人辛○○89.03.29調查站筆錄陳述，其和乙○○│
│      │            │        │曾利用諾均、威尼爾、廣埠、大家豪、昱享、堪薩斯│
│      │            │        │、康、廣隆、全昕、昱瀚等公司名義相互開立不實│
│      │            │        │之進銷項發票（見89年偵字第4337號偵查卷第159 頁│
│      │            │        │  ）。                                        │
├───┼──────┼────┼───────────────────────┤
│    │87年        │庚○○、│1.同案被告丑○○                              │
│嘉澧  │1,267,400元 │丑○○、│  (1)同上諾均公司之1。                       │
│      │            │乙○○，│  (2)89.03.15調查站筆錄自白，庚○○曾親口承認諾│
│      │            │與昱享│    均、嘉澧、諾金、廣埠、台鶴、菱異等6 家公司│
│      │            │公司負責│    係渠設立之公司（見89年偵字第4337號偵查卷第│
│      │            │人曾德貴│    88 頁）。                                 │
│      │            │，基於共│2.同案被告乙○○                              │
│      │            │同之犯意│  (1)同上諾均公司之2。                       │
│      │            │聯絡，由│  (2)89.03.21調查站筆錄自白，諾均、嘉澧、諾金、│
│      │            │昱享公│    台鶴、菱異公司均係庚○○所經營設立，分別以│
│      │            │司虛開發│    渠弟徐金林、人頭陸賢耀、歐振明、羅正雄、姜│
│      │            │票予嘉│    村桂、傅棟垣掛名為負責人，但實際負責人均為│
│      │            │澧公司  │    庚○○。其中只有諾均設有製造工廠，其餘均為│
│      │            │        │    虛設公司（見89年偵字第4337號偵查卷第98頁）│
│      │            │        │    。                                        │
│      │            │        │3.證人甲○○89.03.23調查站筆錄陳述，從87年1 月│
│      │            │        │  開始陸續循環開立不實統一發票的公司有諾均、嘉│
│      │            │        │  澧、凡塞斯、諾金、科隆、台鶴、得意通、昱享、│
│      │            │        │  盟士、全昕、巨旻、富筑、堪薩斯等23家公司（見│
│      │            │        │  89 年 偵字第4337號偵查卷第107 頁）。        │
├───┼──────┼────┼───────────────────────┤
│    │86-87年     │庚○○、│1.同案被告丑○○、乙○○之自白，同上諾均公司│
│威尼爾│25,211,940元│丑○○、│  之1、2。                                    │
│      │            │乙○○，│2.證人辛○○之陳述，同上諾均公司之4。       │
│      │            │與昱享│                                              │
│      │            │公司負責│                                              │
│      │            │人曾德貴│                                              │
│      │            │，基於共│                                              │
│      │            │同之犯意│                                              │
│      │            │聯絡，由│                                              │
│      │            │昱享公│                                              │
│      │            │司虛開發│                                              │
│      │            │票予威│                                              │
│      │            │尼爾公司│                                              │
├───┼──────┼────┼───────────────────────┤
│    │87年        │庚○○、│1.同案被告丑○○之自白，同上嘉澧公司之1。   │
│廣埠  │10,283,660元│丑○○、│2.同案被告乙○○之自白，同上諾均公司之2。   │
│      │            │乙○○，│3.證人辛○○之陳述，同上諾均公司之4。       │
│      │            │與昱享│                                              │
│      │            │公司負責│                                              │
│      │            │人曾德貴│                                              │
│      │            │，及廣│                                              │
│      │            │埠公司宋│                                              │
│      │            │美雲，基│                                              │
│      │            │於共同之│                                              │
│      │            │犯意聯絡│                                              │
│      │            │，由昱│                                              │
│      │            │享公司虛│                                              │
│      │            │開發票予│                                              │
│      │            │廣埠公│                                              │
│      │            │司      │                                              │
│      │            │（甲○○│                                              │
│      │            │未據檢察│                                              │
│      │            │官起訴）│                                              │
├───┼──────┼────┼───────────────────────┤
│    │86-87年     │庚○○、│1.同案被告丑○○、乙○○之自白，同上諾均公司│
│科隆  │22,109,380元│丑○○、│  之1、2。                                    │
│      │            │乙○○，│2.被告壬○○                                  │
│      │            │與昱享│  (1)89.03.27調查站筆錄陳述，開立不實的統一發票│
│      │            │公司負責│    用途，應該是午○○為了擴大業績（營業額）做│
│      │            │人曾德貴│    為公司準備上市上櫃計畫用（見89年偵字第4337│
│      │            │，及科│    號偵查卷第78頁）。                        │
│      │            │隆公司負│  (2)89.05.23調查站筆錄自白，科隆公司與諾均、台│
│      │            │責人陳江│    鶴、得意通、昱享、俊澤、盟士、全昕、昱瀚、│
│      │            │全、總經│    富筑、科上、諾金、嘉澧、威尼爾、廣埠、瑞原│
│      │            │理午○○│    、大家豪、公霆、堪薩斯等公司均無實際買賣營│
│      │            │、財務主│    業行為。科隆公司與前開諾均等18家公司相互虛│
│      │            │任辛○○│    開不實發票情事，辛○○應係受午○○指使製作│
│      │            │，基於共│    （見89年偵字第9812號偵查卷第18頁）。      │
│      │            │同之犯意│3.證人甲○○之陳述，同上嘉澧公司之3。       │
│      │            │聯絡，由│                                              │
│      │            │昱享公│                                              │
│      │            │司虛開發│                                              │
│      │            │票予科│                                              │
│      │            │隆公司  │                                              │
│      │            │（辛○○│                                              │
│      │            │未據檢察│                                              │
│      │            │官起訴）│                                              │
├───┼──────┼────┼───────────────────────┤
│    │85-86年     │庚○○、│1.同案被告乙○○                              │
│瑞原  │26,928,490元│乙○○，│  (1)同上諾均公司之2。                       │
│      │            │與昱享│  (2)89.03.20調查站筆錄自白，其自85年初開始為徐│
│      │            │公司負責│    金浩從事製作假業績編製的工作。瑞原公司於84│
│      │            │人曾德貴│    年底遷廠至桃園後，一直沒有營運生產及銷售。│
│      │            │，基於共│    在遷廠前曾向土銀新店分行融資300 萬元，故公│
│      │            │同之犯意│    司必須製作假業績開立不實的進銷項發票，否則│
│      │            │聯絡，由│    公司半年完全沒有營運，銀行會要求償還前開貸│
│      │            │昱享公│    款。而實際上公司完全沒有營運。其編製假業績│
│      │            │司虛開發│    曾使用過威尼爾、瑞原等公司，且上開公司間均│
│      │            │票予瑞│    無實際買賣交易行為（見89年偵字第4337號偵查│
│      │            │原公司  │    卷第102-104 頁）。                        │
│      │            │        │  (3)89.03.21調查站筆錄自白，其一直在庚○○以瑞│
│      │            │        │    原公司掛名負責人劉竹根名義購置的房舍（桃園│
│      │            │        │    市○○路68號1-5 樓）編製23家公司不實的進銷│
│      │            │        │    項銷售額（見89年偵字第4337號偵查卷第97頁）│
│      │            │        │    。                                        │
│      │            │        │  (4)89.05.23調查站筆錄自白，瑞原公司85年以後之│
│      │            │        │    資料均為偽造虛增，因瑞原公司當時已無實際營│
│      │            │        │    運（見89年偵字第9812號偵查卷第23頁）。    │
├───┼──────┼────┼───────────────────────┤
│    │86年        │庚○○、│1.同案被告乙○○                              │
│大家豪│816,550元   │乙○○，│  (1)同上諾均公司之2。                       │
│      │            │與昱享│  (2)89.03.21調查站筆錄自白，大家豪公司係負責人│
│      │            │公司負責│    朱友龍與其相互間共同需要製造業績而配合循環│
│      │            │人曾德貴│    開立不實發票（見89年偵字第4337號偵查卷第97│
│      │            │，及大│    -98 頁）。                                │
│      │            │家豪公司│2.證人辛○○之陳述，同上諾均公司之4。       │
│      │            │負責人朱│                                              │
│      │            │友龍，基│                                              │
│      │            │於共同之│                                              │
│      │            │犯意聯絡│                                              │
│      │            │，由昱│                                              │
│      │            │享公司虛│                                              │
│      │            │開發票予│                                              │
│      │            │大家豪│                                              │
│      │            │公司    │                                              │
│      │            │        │                                              │
├───┼──────┼────┼───────────────────────┤
│    │87年        │庚○○、│1.同案被告丑○○、乙○○之自白，同上諾均公司│
│公霆  │2,259,120元 │丑○○、│  、2 。                                      │
│      │            │乙○○，│2.同案被告黃清治89.04.28調查站筆錄自白，其於84│
│      │            │與昱享│  月出資投資公霆公司，當時實際負責人丁○○要其│
│      │            │公司負責│  掛名擔任負責人，但公司實際業務都是由丁○○負│
│      │            │人曾德貴│  責（見89年偵字第4337號偵查卷第165 頁）。    │
│      │            │，及公│3.同案被告丁○○89.05.03調查站筆錄自白，公霆公│
│      │            │霆公司實│  嘉澧、威尼爾、諾金、科隆、得意通、昱享、諾均│
│      │            │際負責人│  、廣埠、台鶴、盟士、達暉、堪薩斯等公司均無實│
│      │            │丁○○，│  際生意往來。其因86年間向庚○○借款1 千萬元無│
│      │            │基於共同│  力償還，庚○○乃要求其以公霆公司配合渠所提供│
│      │            │之犯意聯│  之11家公司相互對開發票。庚○○會在每一期申報│
│      │            │絡，由│  營業稅前，打電話告知當期公霆需虛開多少金額發│
│      │            │昱享公司│  票（見89年偵字第9812號偵查卷第11-12頁）。   │
│      │            │虛開發票│                                              │
│      │            │予公霆│                                              │
│      │            │公司    │                                              │
├───┼──────┼────┼───────────────────────┤
│    │85-86年     │庚○○、│1.同案被告丑○○                              │
│俊澤  │3,266,000元 │丑○○、│  (1)同上諾均公司之1。                       │
│      │            │乙○○，│  (2)89.03.15調查站筆錄自白，俊澤公司是其本人申│
│      │            │與昱享│    請成立的公司，自從其87年7、8月幫庚○○製作│
│      │            │公司負責│  各公司相互之間開立的進銷項發票，均無實際交易│
│      │            │人曾德貴│  行為，都是由其每期編列製作（見89年偵字第4337│
│      │            │，基於共│  號偵查卷第87-89 頁）。                      │
│      │            │同之犯意│2.同案被告乙○○                              │
│      │            │聯絡，由│  (1)同上諾均公司之2。                       │
│      │            │昱享公│  (2)89.03.21調查站筆錄自白，俊澤公司係丑○○提│
│      │            │司虛開發│    供配合的公司，除了庚○○所有的10家公司，均│
│      │            │票予俊│    係庚○○指派員工依據其所編製的發票明細開立│
│      │            │澤公司  │    不實的發票，丑○○則負責開立渠所提供的公司│
│      │            │        │    發票（見89年偵字第4337號偵查卷第99頁）。  │
├───┼──────┼────┼───────────────────────┤
│    │85-86年     │庚○○、│1.同案被告丑○○、乙○○之自白，同上諾均公司│
│昱瀚  │5,599,250元 │乙○○，│  、2 。                                      │
│      │            │與昱享│2.證人辛○○之陳述，同上諾均公司之4。       │
│      │            │、昱瀚│                                              │
│      │            │公司負責│                                              │
│      │            │人曾德貴│                                              │
│      │            │，基於共│                                              │
│      │            │同之犯意│                                              │
│      │            │聯絡，由│                                              │
│      │            │昱享公│                                              │
│      │            │司虛開發│                                              │
│      │            │票予昱│                                              │
│      │            │瀚公司  │                                              │
│      │            │        │                                              │
├───┼──────┼────┼───────────────────────┤
│    │85-87年     │庚○○、│1.被告庚○○                                  │
│堪薩斯│21,590,374元│丑○○、│  (1)89.05.19調查站筆錄自白，諾均、嘉澧、諾金、│
│      │            │乙○○，│    菱異、堪薩斯、威尼爾公司係其所有，其為了提│
│      │            │與昱享│    高子公司營業額及業績，確實有用其所有的嘉澧│
│      │            │公司負責│    、諾金、菱異等諾均公司之子公司與某些公司循│
│      │            │人曾德貴│    環虛開發票（見89年偵字第4337號偵查卷第202-│
│      │            │，基於共│    203 頁）。                                │
│      │            │同之犯意│  (2)89.05.30偵查庭自白，其成立嘉澧、諾均、堪薩│
│      │            │聯絡，由│    斯、威尼爾等公司，其要利用子公司提高營業額│
│      │            │昱享公│    ，故由丑○○開立循環發票（見89年偵字第4337│
│      │            │司虛開發│    號偵查卷260 頁）。                        │
│      │            │票予堪│2.同案被告丑○○、乙○○之自白，同上諾均公司│
│      │            │薩斯公司│  、2 。                                      │
│      │            │        │3.證人辛○○之陳述，同上諾均公司之4。       │
├───┼──────┼────┼───────────────────────┤
│    │85-86年     │庚○○、│1.同案被告丑○○                              │
│科上  │8,401,200元 │丑○○、│  (1)同上諾均公司之1。                       │
│      │            │乙○○，│  (2)89.03.15調查站筆錄自白，科上公司係其本人申│
│      │            │與昱享│    請成立的公司（見89年偵字第4337號偵查卷第87│
│      │            │公司負責│    頁）。                                    │
│      │            │人曾德貴│  (3)89.05.23調查站筆錄自白，庚○○向我表示，渠│
│      │            │，基於共│    開設之公司所使用統一發票數量不足，必須借用│
│      │            │同之犯意│    科上及俊澤統一發票，我遂將前開發票供徐浩使│
│      │            │聯絡，由│    用。87年6 月前該不實之統一發票由庚○○聘請│
│      │            │昱享公│    乙○○編製，後改由其負責編製（見89年偵字第│
│      │            │司虛開發│    9812號偵查卷第26-27 頁）。                │
│      │            │票予科│2.同案被告乙○○之自白，同上諾均公司之2。   │
│      │            │上公司  │                                              │
├───┼──────┼────┼───────────────────────┤
│合計  │85-87年     │        │                                              │
│      │131,889,278 │        │                                              │
│      │元          │        │                                              │
└───┴──────┴────┴───────────────────────┘
附表二-13.2
┌──┬────────────────────────┐
│編號│          證                  物                │
├──┼────────────────────────┤
│ 一 │統一發票（銷項）查核清單（附件十七）            │
├──┼────────────────────────┤
│ 二 │附表B-2編號06（附件四編號09）昱享等公司銷貨紀錄 │
│    │、發票                                          │
├──┼────────────────────────┤
│ 三 │附表B-2編號13（附件四編號17）昱享等公司進銷項明 │
│    │細、發票、往來傳真文件                          │
├──┼────────────────────────┤
│ 四 │附表B-3編號05（附件五編號06）昱享等公司銷項進項 │
│    │金額電腦統計表                                  │
├──┼────────────────────────┤
│ 五 │附表B-3編號06（附件五編號07）昱享等公司循環開立 │
│    │發票金額統計表                                  │
├──┼────────────────────────┤
│ 六 │附表B-3編號07（附件五編號08）昱享等公司循環開立 │
│    │發票分配表                                      │
├──┼────────────────────────┤
│ 七 │附表B-3編號08（附件五編號09）昱享等公司進銷項發 │
│    │票統計資料                                      │
├──┼────────────────────────┤
│ 八 │附表B-3編號09（附件五編號10）昱享等公司進銷項發 │
│    │票金額分配表                                    │
└──┴────────────────────────┘
附表二-14.1虛開發票公司：菱異企業有限公司
┌───┬──────┬────┬───────────────────────┐
│ 虛開 │ 年度及金額 │ 行為人 │        卷        證        出        處      │
│ 對象 │            │        │                                              │
├───┼──────┼────┼───────────────────────┤
│    │87-88年     │庚○○、│1.被告庚○○                                  │
│諾均  │10,865,350元│丑○○、│  (1)89.05.19調查站筆錄自白，諾均、嘉澧、諾金、│
│      │            │乙○○，│    菱異、堪薩斯、威尼爾公司係其所有，其為了提│
│      │            │與諾均│    高子公司營業額及業績，確實有用其所有的嘉澧│
│      │            │公司經理│    、諾金、菱異等諾均公司之子公司與某些公司循│
│      │            │子○○，│    環虛開發票（見89年偵字第4337號偵查卷第202-│
│      │            │基於共同│    203 頁）。                                │
│      │            │之犯意聯│  (2)89.05.23偵查庭自白，確實有利用子公司虛開營│
│      │            │絡，由│    業額（見89年偵字第4337號偵查卷第252 頁）。│
│      │            │菱異公司│  (3)89.05.30偵查庭自白，其成立嘉澧、諾均、堪薩│
│      │            │虛開發票│    斯、威尼爾等公司，其要利用子公司提高營業額│
│      │            │予諾均│    ，故由丑○○開立循環發票（見89年偵字第4337│
│      │            │公司    │    號偵查卷260 頁）。                        │
│      │            │（子○○│2.同案被告丑○○                              │
│      │            │未據檢察│  (1)89.03.13調查站筆錄自白，其幫庚○○排製進銷│
│      │            │官起訴）│    貨明細資料，曾使用過諾均、嘉澧、凡塞斯、威│
│      │            │        │    尼爾、諾金、廣埠、科隆、台鶴、公霆、得意通│
│      │            │        │    、昱享、菱異、俊澤、盟士、全昕、伯肯、昱瀚│
│      │            │        │    、富筑、巨旻、堪薩斯、達暉、科上、康、超│
│      │            │        │    鋒等公司（見89年他字第286 號偵查卷第10-11 │
│      │            │        │    頁）。                                    │
│      │            │        │  (2)89.03.15調查站筆錄自白，庚○○曾親口承認諾│
│      │            │        │    均、嘉澧、諾金、廣埠、台鶴、菱異等6 家公司│
│      │            │        │    係渠設立之公司（見89年偵字第4337號偵查卷第│
│      │            │        │    88 頁）。                                 │
│      │            │        │3.同案被告乙○○                              │
│      │            │        │  (1)89.03.20調查站筆錄自白，其自85年初開始為徐│
│      │            │        │    金浩從事製作假業績編製的工作，曾使用過諾均│
│      │            │        │    、嘉澧、凡塞斯、威尼爾、諾金、廣埠、科隆、│
│      │            │        │    台鶴、瑞原、大家豪、公霆、得意通、昱享、菱│
│      │            │        │    異、俊澤、盟士、全昕、伯肯、昱瀚、富筑、堪│
│      │            │        │    薩斯、達暉、科上等23家公司，且上開公司間均│
│      │            │        │    無實際買賣交易行為（見89年偵字第4337號偵查│
│      │            │        │    卷第102 、104 頁）。                      │
│      │            │        │  (2)89.03.21調查站筆錄自白，諾均、嘉澧、諾金、│
│      │            │        │    台鶴、菱異公司均係庚○○所經營設立，分別以│
│      │            │        │    渠弟徐金林、人頭陸賢耀、歐振明、羅正雄、姜│
│      │            │        │    村桂、傅棟垣掛名為負責人，但實際負責人均為│
│      │            │        │    庚○○。其中只有諾均設有製造工廠，其餘均為│
│      │            │        │    虛設公司（見89年偵字第4337號偵查卷第98頁）│
│      │            │        │    。                                        │
│      │            │        │4.證人子○○89.05.09調查站筆錄陳述，諾均、嘉澧│
│      │            │        │  、諾金、廣埠、台鶴、菱異等6 家公司係庚○○所│
│      │            │        │  有，並以虛開發票製造假的營業額，來維持公司的│
│      │            │        │  正常營運狀態（見89年偵字第9812號偵查卷第14- │
│      │            │        │  15頁）。                                    │
├───┼──────┼────┼───────────────────────┤
│    │87-88年     │庚○○、│1.被告庚○○、同案被告丑○○、乙○○之自白，同│
│嘉澧  │3,495,200元 │丑○○、│  上公司之1-3。                             │
│      │            │乙○○，│2.證人甲○○89.03.23調查站筆錄陳述，從87年1 月│
│      │            │基於共同│  開始陸續循環開立不實統一發票的公司有諾均、嘉│
│      │            │之犯意聯│  澧、凡塞斯、諾金、科隆、台鶴、得意通、昱享、│
│      │            │絡，由│  盟士、全昕、巨旻、富筑、堪薩斯等23家公司（見│
│      │            │菱異公司│  89 年 偵字第4337號偵查卷第107 頁）。        │
│      │            │虛開發票│                                              │
│      │            │予嘉澧│                                              │
│      │            │公司    │                                              │
├───┼──────┼────┼───────────────────────┤
│    │87-88年     │庚○○、│1.同案被告丑○○、乙○○之自白，同上諾均公司│
│凡塞斯│1,756,500元 │丑○○、│  、3 。                                      │
│      │            │乙○○，│2.證人甲○○之陳述，同上嘉澧公司之2。       │
│      │            │與凡塞│                                              │
│      │            │斯公司實│                                              │
│      │            │際負責人│                                              │
│      │            │己○○，│                                              │
│      │            │基於共同│                                              │
│      │            │之犯意聯│                                              │
│      │            │絡，由│                                              │
│      │            │菱異公司│                                              │
│      │            │虛開發票│                                              │
│      │            │予凡塞│                                              │
│      │            │斯公司  │                                              │
├───┼──────┼────┼───────────────────────┤
│    │87年        │庚○○、│1.被告庚○○、同案被告丑○○之自白，同上諾均│
│威尼爾│1,126,400元 │丑○○、│  公司、2。                                   │
│      │            │乙○○，│2.同案被告乙○○                              │
│      │            │基於共同│  (1)同上諾均公司之3。                       │
│      │            │之犯意聯│  (2)89.03.21調查站筆錄自白，威尼爾公司係其朋友│
│      │            │絡，由│    劉火金頂讓給庚○○，由庚○○指示加入循環公│
│      │            │菱異公司│    司（見89年偵字第97-98 頁）。              │
│      │            │虛開發票│                                              │
│      │            │予威尼│                                              │
│      │            │爾公司  │                                              │
├───┼──────┼────┼───────────────────────┤
│    │87-88年     │庚○○、│1.被告庚○○89.05.19調查站筆錄自白，菱異公司確│
│廣埠  │6,499,200元 │丑○○、│  係其本人所有，但廣埠公司其只是借錢給公司100 │
│      │            │乙○○，│  萬元（見89年偵字第4337號偵查卷第202 頁）。  │
│      │            │與廣埠│2.同案被告丑○○之自白，同上諾均公司之2。   │
│      │            │公司宋美│3.同案被告花初麟89.04.07調查站筆錄自白，其以每│
│      │            │雲，基於│  萬元之代價擔任廣埠公司負責人。其於89年1 月即│
│      │            │共同之犯│  表明不願再擔任負責人，但否有變更則不清楚（見│
│      │            │意聯絡，│  89年偵字第4337號偵查卷第67頁）。            │
│      │            │由菱異│4.同案被告乙○○                              │
│      │            │公司虛開│  (1)同上諾均公司之3。                       │
│      │            │發票予│  (2)89.03.21調查站筆錄自白，廣埠公司係庚○○收│
│      │            │廣埠公司│    購後沿用原公司人頭花初麟。廣埠公司雖有實際│
│      │            │（甲○○│    對外營業，但營業對象均非循環開立發票的公司│
│      │            │未據檢察│    。有關廣埠公司的申購、開立發票均由庚○○交│
│      │            │官起訴）│    代甲○○處理（見89年偵字第4337號偵查卷第97│
│      │            │        │    -99 頁）。                                │
│      │            │        │5.證人甲○○89.03.23調查站筆錄陳述，參與配合循│
│      │            │        │  環開立不實發票的公司，庚○○所有的包括諾均、│
│      │            │        │  嘉澧、諾金、廣埠、台鶴、菱異、盟士、堪薩斯等│
│      │            │        │  8 家公司（見89年偵字第4337號偵查卷第109 頁）│
│      │            │        │  。                                          │
│      │            │        │6.證人子○○之陳述，同上諾均公司之4。       │
├───┼──────┼────┼───────────────────────┤
│合計  │87-88年     │        │                                              │
│      │23,742,650元│        │                                              │
└───┴──────┴────┴───────────────────────┘
附表二-14.2
┌──┬────────────────────────┐
│編號│          證                  物                │
├──┼────────────────────────┤
│ 一 │統一發票（銷項）查核清單（附件十七）            │
├──┼────────────────────────┤
│ 二 │附表B-2編號03（附件四編號04）菱異等公司進銷項明 │
│    │細表                                            │
├──┼────────────────────────┤
│ 三 │附表B-2編號07（附件四編號10）菱異等公司進銷項紀 │
│    │錄表、排製草稿                                  │
└──┴────────────────────────┘
附表二-15.1虛開發票公司：俊澤實業有限公司
┌───┬──────┬────┬───────────────────────┐
│ 虛開 │ 年度及金額 │ 行為人 │        卷        證        出        處      │
│ 對象 │            │        │                                              │
├───┼──────┼────┼───────────────────────┤
│    │86年        │庚○○、│1.同案被告丑○○                              │
│諾均  │1,144,000元 │丑○○、│  (1)89.03.13調查站筆錄自白，其幫庚○○排製進銷│
│      │            │乙○○，│    貨明細資料，曾使用過諾均、嘉澧、凡塞斯、威│
│      │            │與諾均│    尼爾、諾金、廣埠、科隆、台鶴、公霆、得意通│
│      │            │公司經理│    、昱享、菱異、俊澤、盟士、全昕、伯肯、昱瀚│
│      │            │子○○，│    、富筑、巨旻、堪薩斯、達暉、科上、康、超│
│      │            │基於共同│    鋒等公司（見89年他字第286 號偵查卷第10-11 │
│      │            │之犯意聯│    頁）。                                    │
│      │            │絡，由│  (2)89.03.15調查站筆錄自白，科上、俊澤公司是其│
│      │            │俊澤公司│    本人申請成立之公司，庚○○提供之17家公司與│
│      │            │虛開發票│    其自行運用的6 家公司相互之間開立的進銷項發│
│      │            │予諾均│    票，均無實際交易行為，都是其每期編列製作（│
│      │            │公司    │    見89年偵字第4337號偵查卷87-89 頁）。      │
│      │            │（子○○│  (3)89.05.23調查站筆錄自白，庚○○向我表示，渠│
│      │            │未據檢察│    開設之公司所使用統一發票數量不足，必須借用│
│      │            │官起訴）│    科上及俊澤統一發票，我遂將前開發票供徐浩使│
│      │            │        │    用。87年6 月前該不實之統一發票由庚○○聘請│
│      │            │        │    乙○○編製，後改由其負責編製（見89年偵字第│
│      │            │        │    9812號偵查卷第26-27 頁）。                │
│      │            │        │2.同案被告乙○○                              │
│      │            │        │  (1)89.03.20調查站筆錄自白，其自85年初開始為徐│
│      │            │        │    金浩從事製作假業績編製的工作，曾使用過諾均│
│      │            │        │    、嘉澧、凡塞斯、威尼爾、諾金、廣埠、科隆、│
│      │            │        │    台鶴、瑞原、大家豪、公霆、得意通、昱享、菱│
│      │            │        │    異、俊澤、盟士、全昕、伯肯、昱瀚、富筑、堪│
│      │            │        │    薩斯、達暉、科上等23家公司，且上開公司間均│
│      │            │        │    無實際買賣交易行為（見89年偵字第4337號偵查│
│      │            │        │    卷第102 、104 頁）。                      │
│      │            │        │  (2)89.03.21調查站筆錄自白，得意通、俊澤公司係│
│      │            │        │    丑○○提供配合的公司，除了庚○○所有的10家│
│      │            │        │    公司，均係庚○○指派員工依據其所編製的發票│
│      │            │        │    明細開立不實的發票，丑○○則負責開立渠所提│
│      │            │        │    供的公司發票（見89年偵字第4337號偵查卷第99│
│      │            │        │    頁）。                                    │
├───┼──────┼────┼───────────────────────┤
│    │86年        │庚○○、│1.被告庚○○                                  │
│威尼爾│3,988,940元 │丑○○、│  (1)89.05.19調查站筆錄自白，諾均、嘉澧、諾金、│
│      │            │乙○○，│    菱異、堪薩斯、威尼爾公司係其所有，其為了提│
│      │            │基於共同│    高子公司營業額及業績，確實有用其所有的嘉澧│
│      │            │之犯意聯│    、諾金、菱異等諾均公司之子公司與某些公司循│
│      │            │絡，由│    環虛開發票（見89年偵字第4337號偵查卷第202-│
│      │            │俊澤公司│    203 頁）。                                │
│      │            │虛開發票│  (2)89.05.23偵查庭自白，確實有利用子公司虛開營│
│      │            │予威尼│    業額（見89年偵字第4337號偵查卷第252 頁）。│
│      │            │爾公司  │  (3)89.05.30偵查庭自白，其成立嘉澧、諾均、堪薩│
│      │            │        │    斯、威尼爾等公司，其要利用子公司提高營業額│
│      │            │        │    ，故由丑○○開立循環發票（見89年偵字第4337│
│      │            │        │    號偵查卷260 頁）。                        │
│      │            │        │2.同案被告丑○○之自白，同上諾均公司之1。   │
│      │            │        │3.同案被告乙○○                              │
│      │            │        │  (1)同上諾均公司之2。                       │
│      │            │        │  (2)89.03.21調查站筆錄自白，威尼爾公司係其朋友│
│      │            │        │    劉火金頂讓給庚○○，由庚○○指示加入循環公│
│      │            │        │    司。俊澤係丑○○提供配合的公司（見89年偵字│
│      │            │        │    第97-98 頁）。                            │
├───┼──────┼────┼───────────────────────┤
│    │85-86年     │庚○○、│1.同案被告丑○○、乙○○之自白，同上諾均公司│
│科隆  │6,859,980元 │丑○○、│  、2 。                                      │
│      │            │乙○○，│2.被告壬○○                                  │
│      │            │與科隆│  (1)89.03.27調查站筆錄陳述，開立不實的統一發票│
│      │            │公司負責│    用途，應該是午○○為了擴大業績（營業額）做│
│      │            │人壬○○│    為公司準備上市上櫃計畫用（見89年偵字第4337│
│      │            │、總經理│    號偵查卷第78頁）。                        │
│      │            │午○○、│  (2)89.05.23調查站筆錄自白，科隆公司與諾均、台│
│      │            │財務主任│    鶴、得意通、昱享、俊澤、盟士、全昕、昱瀚、│
│      │            │辛○○，│    富筑、科上、諾金、嘉澧、威尼爾、廣埠、瑞原│
│      │            │基於共同│    、大家豪、公霆、堪薩斯等公司均無實際買賣營│
│      │            │之犯意聯│    業行為。科隆公司與前開諾均等18家公司相互虛│
│      │            │絡，由│    開不實發票情事，辛○○應係受午○○指使製作│
│      │            │俊澤公司│    （見89年偵字第9812號偵查卷第18頁）。      │
│      │            │虛開發票│                                              │
│      │            │予科隆│                                              │
│      │            │公司    │                                              │
│      │            │（辛○○│                                              │
│      │            │未據檢察│                                              │
│      │            │官起訴）│                                              │
├───┼──────┼────┼───────────────────────┤
│    │86年        │庚○○、│1.同案被告丑○○、乙○○之自白，同上諾均公司│
│得意通│872,500元   │丑○○、│  、2 。                                      │
│      │            │乙○○，│                                              │
│      │            │基於共同│                                              │
│      │            │之犯意聯│                                              │
│      │            │絡，由│                                              │
│      │            │俊澤公司│                                              │
│      │            │虛開發票│                                              │
│      │            │予威尼│                                              │
│      │            │爾公司  │                                              │
├───┼──────┼────┼───────────────────────┤
│    │86年        │庚○○、│1.同案被告丑○○、乙○○之自白，同上諾均公司│
│昱享  │3,427,400元 │丑○○、│  、2 。                                      │
│      │            │乙○○，│                                              │
│      │            │與昱享│                                              │
│      │            │公司負責│                                              │
│      │            │人曾德貴│                                              │
│      │            │，基於共│                                              │
│      │            │同之犯意│                                              │
│      │            │聯絡，由│                                              │
│      │            │俊澤公│                                              │
│      │            │司虛開發│                                              │
│      │            │票予昱│                                              │
│      │            │享公司  │                                              │
├───┼──────┼────┼───────────────────────┤
│    │86年        │庚○○、│1.同案被告丑○○、乙○○之自白，同上諾均公司│
│昱瀚  │1,529,000元 │丑○○、│  、2 。                                      │
│      │            │乙○○，│                                              │
│      │            │與昱享│                                              │
│      │            │、昱瀚│                                              │
│      │            │公司負責│                                              │
│      │            │人曾德貴│                                              │
│      │            │，基於共│                                              │
│      │            │同之犯意│                                              │
│      │            │聯絡，由│                                              │
│      │            │俊澤公│                                              │
│      │            │司虛開發│                                              │
│      │            │票予昱│                                              │
│      │            │瀚公司  │                                              │
├───┼──────┼────┼───────────────────────┤
│    │86年        │庚○○、│1.被告庚○○之自白，同上威尼爾公司之1。     │
│堪薩斯│3,604,975元 │丑○○、│2.同案被告丑○○、乙○○之自白，同上諾均公司│
│      │            │乙○○，│  、2 。                                      │
│      │            │基於共同│                                              │
│      │            │之犯意聯│                                              │
│      │            │絡，由│                                              │
│      │            │俊澤公司│                                              │
│      │            │虛開發票│                                              │
│      │            │予堪薩│                                              │
│      │            │斯公司  │                                              │
├───┼──────┼────┼───────────────────────┤
│    │86年        │庚○○、│1.同案被告丑○○、乙○○之自白，同上諾均公司│
│科上  │1,149,000元 │丑○○、│  、2 。                                      │
│      │            │乙○○，│                                              │
│      │            │基於共同│                                              │
│      │            │之犯意聯│                                              │
│      │            │絡，由│                                              │
│      │            │俊澤公司│                                              │
│      │            │虛開發票│                                              │
│      │            │予科上│                                              │
│      │            │公司    │                                              │
├───┼──────┼────┼───────────────────────┤
│    │85年        │庚○○、│1.同案被告丑○○                              │
│超鋒  │6,183,140元 │丑○○、│  (1)同上諾均公司之1。                       │
│      │            │乙○○，│  (2)89.03.15調查站筆錄自白，超鋒公司是其向實際│
│      │            │與超鋒公│    負責人辰○○借發票，其將每期欲開的發票報給│
│      │            │司行政經│    辰○○，辰○○即會開立銷貨發票，則將他公司│
│      │            │理辰○○│    不實的進項發票交給辰○○。俊澤公司則係其本│
│      │            │，基於共│    人申請成立的公司（見89年偵字第4337號偵查卷│
│      │            │同之犯意│    第87頁）。                                │
│      │            │聯絡，由│2.被告辰○○89.05.31調查站筆錄自白，超鋒公司僅│
│      │            │俊澤公│  與得意通、科上及俊澤公司有往來。丑○○會於每│
│      │            │司虛開發│  期申報營業稅時告知超鋒公司開立銷項發票，並由│
│      │            │票予超│  丑○○將進項發票交給公司處理。（見89年偵字第│
│      │            │鋒公司  │  9812號偵查卷第92頁）。                      │
├───┼──────┼────┼───────────────────────┤
│合計  │85-86年     │        │                                              │
│      │28,758,935元│        │                                              │
└───┴──────┴────┴───────────────────────┘
附表二-15.2
┌──┬────────────────────────┐
│編號│          證                  物                │
├──┼────────────────────────┤
│ 一 │統一發票（銷項）查核清單（附件十七）            │
├──┼────────────────────────┤
│ 二 │附表B-2編號06（附件四編號09）俊澤等公司銷貨紀錄 │
│    │、發票                                          │
├──┼────────────────────────┤
│ 三 │附表B-2編號08（附件四編號12）俊澤公司銷項發票、 │
│    │進銷貨明細表                                    │
├──┼────────────────────────┤
│ 四 │附表B-2編號13（附件四編號17）俊澤等公司進銷貨明 │
│    │細、發票、往來傳真資料                          │
├──┼────────────────────────┤
│ 五 │附表B-3編號01（附件五編號01）俊澤公司86年度總分 │
│    │類帳、日記帳                                    │
├──┼────────────────────────┤
│ 六 │附表B-3編號02（附件五編號02）俊澤公司85年度總分 │
│    │類帳、日記帳                                    │
├──┼────────────────────────┤
│ 七 │附表B-3編號08（附件五編號09）俊澤等公司進銷項發 │
│    │票統計資料                                      │
├──┼────────────────────────┤
│ 八 │附表B-3編號09（附件五編號10）俊澤等公司進銷項發 │
│    │票金額分配表                                    │
├──┼────────────────────────┤
│ 九 │附表B-3編號10（附件五編號11）俊澤公司86年度營業 │
│    │人銷售額與稅額申報書（401表）                   │
├──┼────────────────────────┤
│ 十 │附表B-3編號14（附件五編號16）俊澤公司86年統一發 │
│    │票                                              │
├──┼────────────────────────┤
│十一│附表B-3編號15（附件五編號17）俊澤公司85、86年會 │
│    │計憑證                                          │
├──┼────────────────────────┤
│十二│附表B-3編號16（附件五編號18）俊澤公司85年統一發 │
│    │票                                              │
└──┴────────────────────────┘
附表二-16.1虛開發票公司：盟士企業有限公司
┌───┬──────┬────┬───────────────────────┐
│ 虛開 │ 年度及金額 │ 行為人 │        卷        證        出        處      │
│ 對象 │            │        │                                              │
├───┼──────┼────┼───────────────────────┤
│    │87年        │庚○○、│1.同案被告丑○○                              │
│嘉澧  │6,997,100元 │丑○○、│  (1)89.03.13調查站筆錄自白，其幫庚○○排製進銷│
│      │            │乙○○，│    貨明細資料，曾使用過諾均、嘉澧、凡塞斯、威│
│      │            │基於共同│    尼爾、諾金、廣埠、科隆、台鶴、公霆、得意通│
│      │            │之犯意聯│    、昱享、菱異、俊澤、盟士、全昕、伯肯、昱瀚│
│      │            │絡，由│    、富筑、巨旻、堪薩斯、達暉、科上、康、超│
│      │            │盟士公司│    鋒等公司（見89年他字第286 號偵查卷第10-11 │
│      │            │虛開發票│    頁）。                                    │
│      │            │予嘉澧│  (2)89.03.15調查站筆錄自白，庚○○曾親口承認諾│
│      │            │公司    │    均、嘉澧、諾金、廣埠、台鶴、菱異等6 家公司│
│      │            │        │    係渠設立之公司（見89年偵字第4337號偵查卷第│
│      │            │        │    88 頁）。                                 │
│      │            │        │2.同案被告乙○○                              │
│      │            │        │  (1)89.03.20調查站筆錄自白，其自85年初開始為徐│
│      │            │        │    金浩從事製作假業績編製的工作，曾使用過諾均│
│      │            │        │    、嘉澧、凡塞斯、威尼爾、諾金、廣埠、科隆、│
│      │            │        │    台鶴、瑞原、大家豪、公霆、得意通、昱享、菱│
│      │            │        │    異、俊澤、盟士、全昕、伯肯、昱瀚、富筑、堪│
│      │            │        │    薩斯、達暉、科上等23家公司，且上開公司間均│
│      │            │        │    無實際買賣交易行為（見89年偵字第4337號偵查│
│      │            │        │    卷第102 、104 頁）。                      │
│      │            │        │  (2)89.03.21調查站筆錄自白，諾均、嘉澧、諾金、│
│      │            │        │    台鶴、菱異公司均係庚○○所經營設立，分別以│
│      │            │        │    渠弟徐金林、人頭陸賢耀、歐振明、羅正雄、姜│
│      │            │        │    村桂、傅棟垣掛名為負責人，但實際負責人均為│
│      │            │        │    庚○○。其中只有諾均設有製造工廠，其餘均為│
│      │            │        │    虛設公司。盟士公司由癸○○擔任負責人，雖有│
│      │            │        │    對外營業，但營業對象均非循環開立發票的公司│
│      │            │        │   （見89年偵字第4337號偵查卷第97-98頁）。    │
│      │            │        │3.證人彭原添89.04.20調查站陳述，盟士公司所發生│
│      │            │        │  大量進銷項發票使用異常情形是庚○○所為，且盟│
│      │            │        │  士公司與嘉澧、科隆、台鶴、公霆、昱享、菱異、│
│      │            │        │  伯肯、堪薩斯、諾均、凡塞斯、威尼爾、諾金、廣│
│      │            │        │  埠等13家公司均無實際業務往來（見89年偵字第43│
│      │            │        │  37號偵查卷第27、29頁）。                    │
│      │            │        │4.證人甲○○89.03.23調查站筆錄陳述，從87年1 月│
│      │            │        │  開始陸續循環開立不實統一發票的公司有諾均、嘉│
│      │            │        │  澧、凡塞斯、諾金、科隆、台鶴、得意通、昱享、│
│      │            │        │  盟士、全昕、巨旻、富筑、堪薩斯等23家公司（見│
│      │            │        │  89 年 偵字第4337號偵查卷第107 頁）。        │
├───┼──────┼────┼───────────────────────┤
│    │87年        │庚○○、│1.同案被告丑○○、乙○○之自白，同上嘉澧公司│
│科隆  │3,451,000元 │丑○○、│  、2 。                                      │
│      │            │乙○○，│2.被告壬○○                                  │
│      │            │與科隆│  (1)89.03.27調查站筆錄陳述，開立不實的統一發票│
│      │            │公司負責│    用途，應該是午○○為了擴大業績（營業額）做│
│      │            │人壬○○│    為公司準備上市上櫃計畫用（見89年偵字第4337│
│      │            │、總經理│    號偵查卷第78頁）。                        │
│      │            │午○○、│  (2)89.05.23調查站筆錄自白，科隆公司與諾均、台│
│      │            │財務主任│    鶴、得意通、昱享、俊澤、盟士、全昕、昱瀚、│
│      │            │辛○○，│    富筑、科上、諾金、嘉澧、威尼爾、廣埠、瑞原│
│      │            │基於共同│    、大家豪、公霆、堪薩斯等公司均無實際買賣營│
│      │            │之犯意聯│    業行為。科隆公司與前開諾均等18家公司相互虛│
│      │            │絡，由│    開不實發票情事，辛○○應係受午○○指使製作│
│      │            │盟士公司│    （見89年偵字第9812號偵查卷第18頁）。      │
│      │            │虛開發票│3.證人彭原添之陳述，同上嘉澧公司之3。       │
│      │            │予科隆│                                              │
│      │            │公司    │                                              │
│      │            │（辛○○│                                              │
│      │            │未據檢察│                                              │
│      │            │官起訴）│                                              │
├───┼──────┼────┼───────────────────────┤
│    │87年        │庚○○、│1.同案被告丑○○、乙○○之自白，同上嘉澧公司│
│台鶴  │1,496,000元 │丑○○、│  、2 。                                      │
│      │            │乙○○，│2.被告戊○○89.03.13調查站筆錄自白，由庚○○找│
│      │            │與台鶴│  丑○○設法由其他並無實際交易之公司開立發票給│
│      │            │公司掛名│  台鶴公司做為進項發票，而台鶴公司也有開立無交│
│      │            │負責人兼│  易事實之發票予其他公司做為進項發票之狀況（見│
│      │            │股東姜村│  89年他字286 號偵查卷第16頁）。              │
│      │            │桂，基於│3.證人彭原添之陳述，同上嘉澧公司之3。       │
│      │            │共同之犯│                                              │
│      │            │意聯絡，│                                              │
│      │            │由盟士│                                              │
│      │            │公司虛開│                                              │
│      │            │發票予│                                              │
│      │            │台鶴公司│                                              │
├───┼──────┼────┼───────────────────────┤
│    │87年        │庚○○、│1.同案被告丑○○、乙○○之自白，同上嘉澧公司│
│公霆  │2,619,400元 │丑○○、│  、2 。                                      │
│      │            │乙○○，│2.同案被告黃清治89.04.28調查站筆錄自白，其於84│
│      │            │與公霆│  月出資投資公霆公司，當時實際負責人丁○○要其│
│      │            │公司實際│  掛名擔任負責人，但公司實際業務都是由丁○○負│
│      │            │負責人林│  責（見89年偵字第4337號偵查卷第165 頁）。    │
│      │            │政雄，基│3.同案被告丁○○89.05.03調查站筆錄自白，公霆公│
│      │            │於共同之│  嘉澧、威尼爾、諾金、科隆、得意通、昱享、諾均│
│      │            │犯意聯絡│  、廣埠、台鶴、盟士、達暉、堪薩斯等公司均無實│
│      │            │，由盟│  際生意往來。其因86年間向庚○○借款1 千萬元無│
│      │            │士公司虛│  力償還，庚○○乃要求其以公霆公司配合渠所提供│
│      │            │開發票予│  之11家公司相互對開發票。庚○○會在每一期申報│
│      │            │公霆公│  營業稅前，打電話告知當期公霆需虛開多少金額發│
│      │            │司      │  票（見89年偵字第9812號偵查卷第11-12頁）。   │
│      │            │        │4.證人彭原添之陳述，同上嘉澧公司之3。       │
├───┼──────┼────┼───────────────────────┤
│    │87年        │庚○○、│1.同案被告丑○○                              │
│得意通│2,022,000元 │丑○○、│  (1)同上嘉澧公司之1。                       │
│      │            │乙○○，│  (2)89.03.15調查站筆錄自白，得意通公司是其借用│
│      │            │基於共同│    張標享名義開設的，自從其87年7、8月幫庚○○│
│      │            │之犯意聯│    製作各公司相互之間開立的進銷項發票，均無實│
│      │            │絡，由│    際交易行為，都是由其每期編列製作（見89年偵│
│      │            │盟士公司│    字第4337號偵查卷第87-89 頁）。            │
│      │            │虛開發票│2.同案被告乙○○                              │
│      │            │予得意│  (1)同上嘉澧公司之2。                       │
│      │            │通公司  │  (2)89.03.21調查站筆錄自白，得意通公司係丑○○│
│      │            │        │    提供配合的公司，除了庚○○所有的10家公司，│
│      │            │        │    均係庚○○指派員工依據其所編製的發票明細開│
│      │            │        │    立不實的發票，丑○○則負責開立渠所提供的公│
│      │            │        │    司發票（見89年偵字第4337號偵查卷第99頁）。│
├───┼──────┼────┼───────────────────────┤
│    │87年        │庚○○、│1.同案被告丑○○、乙○○之自白，同上嘉澧公司│
│昱享  │6,329,650元 │丑○○、│  、2 。                                      │
│      │            │乙○○，│2.證人彭原添之陳述，同上嘉澧公司之3。       │
│      │            │與昱享│                                              │
│      │            │公司負責│                                              │
│      │            │人曾德貴│                                              │
│      │            │，基於共│                                              │
│      │            │同之犯意│                                              │
│      │            │聯絡，由│                                              │
│      │            │盟士公│                                              │
│      │            │司虛開發│                                              │
│      │            │票予昱│                                              │
│      │            │享公司  │                                              │
├───┼──────┼────┼───────────────────────┤
│    │87年        │庚○○、│1.被告庚○○                                  │
│菱異  │2,321,300元 │丑○○、│  (1)89.05.19調查站筆錄自白，諾均、嘉澧、諾金、│
│      │            │乙○○，│    菱異、堪薩斯、威尼爾公司係其所有，其為了提│
│      │            │基於共同│    高子公司營業額及業績，確實有用其所有的嘉澧│
│      │            │之犯意聯│    、諾金、菱異等諾均公司之子公司與某些公司循│
│      │            │絡，由│    環虛開發票（見89年偵字第4337號偵查卷第202-│
│      │            │盟士公司│    203 頁）。                                │
│      │            │虛開發票│  (2)89.05.23偵查庭自白，確實有利用子公司虛開營│
│      │            │予菱異│    業額（見89年偵字第4337號偵查卷第252 頁）。│
│      │            │公司    │  (3)89.05.30偵查庭自白，其成立嘉澧、諾均、堪薩│
│      │            │        │    斯、威尼爾等公司，其要利用子公司提高營業額│
│      │            │        │    ，故由丑○○開立循環發票（見89年偵字第4337│
│      │            │        │    號偵查卷260 頁）。                        │
│      │            │        │2.同案被告丑○○、乙○○之自白，同上嘉澧公司│
│      │            │        │  、3 。                                      │
├───┼──────┼────┼───────────────────────┤
│    │87年        │庚○○、│1.同案被告丑○○、乙○○之自白，同上嘉澧公司│
│伯肯  │771,000元   │丑○○、│  、2 。                                      │
│      │            │乙○○，│2.證人鄧進福                                  │
│      │            │與伯肯│  (1)89.04.20調查站筆錄陳述，己○○可能利用其於│
│      │            │公司實際│    渠鞋店任職期間，擅自利用其身分證料開設伯肯│
│      │            │負責人徐│    公司（見89年偵字第4337號偵查卷第34頁）。  │
│      │            │久賢，基│  (2)89.04.20偵查庭陳述，是庚○○拿其身分證將其│
│      │            │於共同之│    登記為名義負責人（89年偵字第4337號偵查卷第│
│      │            │犯意聯絡│    43-44 頁）。                              │
│      │            │，由盟│3.證人彭原添之陳述，同上嘉澧公司之3。       │
│      │            │士公司虛│                                              │
│      │            │開發票予│                                              │
│      │            │伯肯公│                                              │
│      │            │司      │                                              │
├───┼──────┼────┼───────────────────────┤
│合計  │87年        │        │                                              │
│      │26,007,450元│        │                                              │
└───┴──────┴────┴───────────────────────┘
附表二-16.2
┌──┬────────────────────────┐
│編號│          證                  物                │
├──┼────────────────────────┤
│ 一 │統一發票（銷項）查核清單（附件十七）            │
├──┼────────────────────────┤
│ 二 │附表B-1編號03（附件三編號03）盟士公司股東名冊、 │
│    │章程、88年1-6月營業人銷售真與稅額申報書（401表）│
│    │、87年1-12月營利事業所得稅結算申報書            │
├──┼────────────────────────┤
│ 三 │附表B-1 編號05（附件三編號06）盟士公司收支明細帳│
├──┼────────────────────────┤
│ 四 │附表B-2編號03（附件四編號04）盟士等公司進銷項明 │
│    │細表                                            │
└──┴────────────────────────┘
附表二-17.1虛開發票公司：全昕企業有限公司
┌───┬──────┬────┬───────────────────────┐
│ 虛開 │ 年度及金額 │ 行為人 │        卷        證        出        處      │
│ 對象 │            │        │                                              │
├───┼──────┼────┼───────────────────────┤
│    │87年        │庚○○、│1.同案被告丑○○                              │
│嘉澧  │1,024,450元 │丑○○、│  (1)89.03.13調查站筆錄自白，其幫庚○○排製進銷│
│      │            │乙○○，│    貨明細資料，曾使用過諾均、嘉澧、凡塞斯、威│
│      │            │基於共同│    尼爾、諾金、廣埠、科隆、台鶴、公霆、得意通│
│      │            │之犯意聯│    、昱享、菱異、俊澤、盟士、全昕、伯肯、昱瀚│
│      │            │絡，由│    、富筑、巨旻、堪薩斯、達暉、科上、康、超│
│      │            │全昕公司│    鋒等公司（見89年他字第286 號偵查卷第10-11 │
│      │            │虛開發票│    頁）。                                    │
│      │            │予嘉澧│  (2)89.03.15調查站筆錄自白，全昕公司係其向負責│
│      │            │公司    │    人吳文龍借乙本發票作為循環開立不實發票之用│
│      │            │        │    ，並無實際交易行為（見89年偵字第4337號偵查│
│      │            │        │    卷87-88 頁）。                            │
│      │            │        │  (3)89.05.23調查站筆錄自白，由於其開設之科上及│
│      │            │        │    俊澤公司因經營不善相繼關閉，故其曾借用全昕│
│      │            │        │    公司發票繼續營運。（見89年偵字第9812號偵查│
│      │            │        │    卷第26頁）。                              │
│      │            │        │2.同案被告乙○○                              │
│      │            │        │  (1)89.03.20調查站筆錄自白，其自85年初開始為徐│
│      │            │        │    金浩從事製作假業績編製的工作，曾使用過諾均│
│      │            │        │    、嘉澧、凡塞斯、威尼爾、諾金、廣埠、科隆、│
│      │            │        │    台鶴、瑞原、大家豪、公霆、得意通、昱享、菱│
│      │            │        │    異、俊澤、盟士、全昕、伯肯、昱瀚、富筑、堪│
│      │            │        │    薩斯、達暉、科上等23家公司，且上開公司間均│
│      │            │        │    無實際買賣交易行為（見89年偵字第4337號偵查│
│      │            │        │    卷第102 、104 頁）。                      │
│      │            │        │  (2)89.03.21調查站筆錄自白，全昕公司係丑○○提│
│      │            │        │    供配合的公司，除了庚○○所有的10家公司，均│
│      │            │        │    係庚○○指派員工依據其所編製的發票明細開立│
│      │            │        │    不實的發票，丑○○則負責開立渠所提供的公司│
│      │            │        │    發票（見89年偵字第4337號偵查卷第99頁）。  │
│      │            │        │3.證人吳文龍89.04.20調查站筆錄陳述，全昕公司係│
│      │            │        │  其與丑○○共同設立，惟各做各的生意，後其向廖│
│      │            │        │  發水要求將公司辦理停業。至全昕公司之帳務由廖│
│      │            │        │  發水負責，統一發票亦由丑○○購買（見89年偵字│
│      │            │        │  第4337號偵查卷第36-37 頁）。                │
│      │            │        │4.證人甲○○89.03.23調查站筆錄陳述，從87年1 月│
│      │            │        │  開始陸續循環開立不實統一發票的公司有諾均、嘉│
│      │            │        │  澧、凡塞斯、諾金、科隆、台鶴、得意通、昱享、│
│      │            │        │  盟士、全昕、巨旻、富筑、堪薩斯等23家公司（見│
│      │            │        │  89 年 偵字第4337號偵查卷第107 頁）。        │
├───┼──────┼────┼───────────────────────┤
│    │86-87年     │庚○○、│1.同案告丑○○、乙○○之自白，同上嘉澧公司之
│科隆  │10,976,845元│丑○○、│  、2                                         │
│      │            │乙○○，│2.被告壬○○                                  │
│      │            │與科隆│  (1)89.03.27調查站筆錄陳述，開立不實的統一發票│
│      │            │公司負責│    用途，應該是午○○為了擴大業績（營業額）做│
│      │            │人壬○○│    為公司準備上市上櫃計畫用（見89年偵字第4337│
│      │            │、總經理│    號偵查卷第78頁）。                        │
│      │            │午○○、│  (2)89.05.23調查站筆錄自白，科隆公司與諾均、台│
│      │            │財務主許│    鶴、得意通、昱享、俊澤、盟士、全昕、昱瀚、│
│      │            │榮輝，基│    富筑、科上、諾金、嘉澧、威尼爾、廣埠、瑞原│
│      │            │於共同之│    、大家豪、公霆、堪薩斯等公司均無實際買賣營│
│      │            │犯意聯絡│    業行為。科隆公司與前開諾均等18家公司相互虛│
│      │            │，由全│    開不實發票情事，辛○○應係受午○○指使製作│
│      │            │昕公司虛│    （見89年偵字第9812號偵查卷第18頁）。      │
│      │            │開發票予│3.證人甲○○之陳述，同上嘉澧公司之4。       │
│      │            │科隆公│                                              │
│      │            │司      │                                              │
│      │            │（辛○○│                                              │
│      │            │未據檢察│                                              │
│      │            │官起訴）│                                              │
├───┼──────┼────┼───────────────────────┤
│    │87年        │庚○○、│1.同案被告丑○○                              │
│台鶴  │2,007,150元 │丑○○、│  (1)同上嘉澧公司之1。                       │
│      │            │乙○○，│  (2)89.03.15調查站筆錄自白，庚○○曾親口承認諾│
│      │            │與台鶴│    均、嘉澧、諾金、廣埠、台鶴、菱異等6 家公司│
│      │            │公司掛名│    係渠設立之公司（見89年偵字第4337號偵查卷第│
│      │            │負責人兼│    88 頁）。                                 │
│      │            │股東姜村│2.被告戊○○89.03.13調查站筆錄自白，由庚○○找│
│      │            │桂，基於│  丑○○設法由其他並無實際交易之公司開立發票給│
│      │            │共同之犯│  台鶴公司做為進項發票，而台鶴公司也有開立無交│
│      │            │意聯絡，│  易事實之發票予其他公司做為進項發票之狀況（見│
│      │            │由全昕│  89年他字286 號偵查卷第16頁）。              │
│      │            │公司虛開│3.同案被告乙○○                              │
│      │            │發票予│  (1)同上嘉澧公司之2。                       │
│      │            │台鶴公司│  (2)89.03.21調查站筆錄自白，台鶴公司係庚○○所│
│      │            │        │    經營設立，由戊○○掛名為負責人，但實際負責│
│      │            │        │    人為庚○○（見89年偵字第4337號偵查卷第97- │
│      │            │        │    98頁）。                                  │
│      │            │        │4.證人甲○○之陳述，同上嘉澧公司之4。       │
├───┼──────┼────┼───────────────────────┤
│    │86年        │庚○○、│1.同案被告乙○○                              │
│瑞原  │477,000元   │乙○○，│  (1)同上嘉澧公司之2。                       │
│      │            │基於共同│  (2)89.03.20調查站筆錄自白，其自85年初開始為徐│
│      │            │之犯意聯│    金浩從事製作假業績編製的工作。瑞原公司於84│
│      │            │絡，由│    年底遷廠至桃園後，一直沒有營運生產及銷售。│
│      │            │全昕公司│    在遷廠前曾向土銀新店分行融資300 萬元，故公│
│      │            │虛開發票│    司必須製作假業績開立不實的進銷項發票，否則│
│      │            │予瑞原│    公司半年完全沒有營運，銀行會要求償還前開貸│
│      │            │公司    │    款。而實際上公司完全沒有營運。其編製假業績│
│      │            │        │    曾使用過威尼爾、瑞原等公司，且上開公司間均│
│      │            │        │    無實際買賣交易行為（見89年偵字第4337號偵查│
│      │            │        │    卷第102-104 頁）。                        │
│      │            │        │  (3)89.03.21調查站筆錄自白，其一直在庚○○以瑞│
│      │            │        │    原公司掛名負責人劉竹根名義購置的房舍（桃園│
│      │            │        │    市○○路68號1-5 樓）編製23家公司不實的進銷│
│      │            │        │    項銷售額（見89年偵字第4337號偵查卷第97頁）│
│      │            │        │    。                                        │
│      │            │        │  (4)89.05.23調查站筆錄自白，瑞原公司85年以後之│
│      │            │        │    資料均為偽造虛增，因瑞原公司當時已無實際營│
│      │            │        │    運（見89年偵字第9812號偵查卷第23頁）。    │
├───┼──────┼────┼───────────────────────┤
│    │86-87年     │庚○○、│1.同案被告丑○○                              │
│得意通│6,048,360元 │丑○○、│  (1)同上嘉澧公司之1。                       │
│      │            │乙○○，│  (2)89.03.15調查站筆錄自白，得意通公司是其借用│
│      │            │基於共同│    張標享名義開設的，自從其87年7、8月幫庚○○│
│      │            │之犯意聯│    製作各公司相互之間開立的進銷項發票，均無實│
│      │            │絡，由│    際交易行為，都是由其每期編列製作（見89年偵│
│      │            │全昕公司│    字第4337號偵查卷第87-89 頁）。            │
│      │            │虛開發票│2.同案被告乙○○                              │
│      │            │予得意│  (1)同上嘉澧公司之2。                       │
│      │            │通公司  │  (2)89.03.21調查站筆錄自白，得意通公司係丑○○│
│      │            │        │    提供配合的公司，除了庚○○所有的10家公司，│
│      │            │        │    均係庚○○指派員工依據其所編製的發票明細開│
│      │            │        │    立不實的發票，丑○○則負責開立渠所提供的公│
│      │            │        │    司發票（見89年偵字第4337號偵查卷第99頁）。│
│      │            │        │3.證人甲○○之陳述，同上嘉澧公司之4。       │
├───┼──────┼────┼───────────────────────┤
│    │86-87年     │庚○○、│1.同案被告丑○○、乙○○之自白，同上嘉澧公司│
│昱享  │11,777,059元│丑○○、│  、2 。                                      │
│      │            │乙○○，│2.證人甲○○之陳述，同上嘉澧公司之4。       │
│      │            │與昱享│3.證人辛○○89.03.29調查站筆錄陳述，其和乙○○│
│      │            │公司負責│  曾利用諾均、威尼爾、廣埠、大家豪、昱享、堪薩│
│      │            │人曾德貴│  斯、康、廣隆、全昕、昱瀚等公司名義相互開立│
│      │            │基於共同│  不實之進銷項發票（見89年偵字第4337號偵查卷第│
│      │            │之犯意聯│  159 頁）。                                  │
│      │            │絡，由│                                              │
│      │            │全昕公司│                                              │
│      │            │虛開發票│                                              │
│      │            │予昱享│                                              │
│      │            │公司    │                                              │
├───┼──────┼────┼───────────────────────┤
│    │87年        │庚○○、│1.同案被告丑○○                              │
│俊澤  │792,800元   │丑○○、│  (1)同上嘉澧公司之1。                       │
│      │            │乙○○，│  (2)89.03.15調查站筆錄自白，俊澤公司是其本人申│
│      │            │基於共同│    請成立之公司，庚○○提供之17家公司與其自行│
│      │            │之犯意聯│    運用的6 家公司相互之間開立的進銷項發票，均│
│      │            │絡，由│    無實際交易行為，都是其每期編列製作（見89年│
│      │            │全昕公司│    偵字第4337號偵查卷87-89 頁）。            │
│      │            │虛開發票│  (3)89.05.23調查站筆錄自白，庚○○向其借用科上│
│      │            │予俊澤│    及俊澤公司之統一發票，且87年6 月以前該不實│
│      │            │公司    │    之統一發票由乙○○編製，後改由其負責編製（│
│      │            │        │    見89年偵字第9812號偵查卷第26-27 頁）。    │
│      │            │        │2.同案被告乙○○                              │
│      │            │        │  (1)同上嘉澧公司之2。                       │
│      │            │        │  (2)89.03.21調查站筆錄自白，俊澤公司係丑○○提│
│      │            │        │    供配合的公司，除了庚○○所有的10家公司，均│
│      │            │        │    係庚○○指派員工依據其所編製的發票明細開立│
│      │            │        │    不實的發票，丑○○則負責開立渠所提供的公司│
│      │            │        │    發票（見89年偵字第4337號偵查卷第99頁）。  │
├───┼──────┼────┼───────────────────────┤
│    │86年        │庚○○、│1.同案被告丑○○、乙○○之自白，同上嘉澧公司│
│昱瀚  │1,795,150元 │乙○○，│  2 。                                        │
│      │            │與昱瀚│2.證人辛○○之陳述，同上昱享公司之3。       │
│      │            │公司負責│                                              │
│      │            │人曾德貴│                                              │
│      │            │基於共同│                                              │
│      │            │之犯意聯│                                              │
│      │            │絡，由│                                              │
│      │            │全昕公司│                                              │
│      │            │虛開發票│                                              │
│      │            │予昱瀚│                                              │
│      │            │公司    │                                              │
│      │            │        │                                              │
├───┼──────┼────┼───────────────────────┤
│合計  │86-87年     │        │                                              │
│      │34,898,814元│        │                                              │
└───┴──────┴────┴───────────────────────┘
附表二-17.2
┌──┬────────────────────────┐
│編號│          證                  物                │
├──┼────────────────────────┤
│ 一 │統一發票（銷項）查核清單（附件十七）            │
├──┼────────────────────────┤
│ 二 │附表B-2編號05（附件四編號08）全昕公司87年3-4月進│
│    │銷項紀錄、發票                                  │
├──┼────────────────────────┤
│ 三 │附表B-2編號13（附件四編號17）全昕等公司進銷項明 │
│    │細、發票、往來傳真文件                          │
├──┼────────────────────────┤
│ 四 │附表B-3編號07（附件五編號08）全昕等公司循環開立 │
│    │發票分配表                                      │
├──┼────────────────────────┤
│ 五 │附表B-3編號08（附件五編號09）全昕等公司進銷項發 │
│    │票統計資料                                      │
├──┼────────────────────────┤
│ 六 │附表B-3編號09（附件五編號10）全昕等公司進銷項發 │
│    │票金額分配表                                    │
├──┼────────────────────────┤
│ 七 │附表B-3編號12（附件五編號14）全昕公司執照、股東 │
│    │名冊、開立之發票及影本                          │
├──┼────────────────────────┤
│ 八 │附表B-4編號05（附件六編號10）全昕公司執照、設立 │
│    │登記卡、股東名單、86年3月至87年4月營業人銷售額與│
│    │稅額申報書（401表）、86年4-12月營利事業所得稅結 │
│    │算申報書                                        │
└──┴────────────────────────┘
附表二-18.1虛開發票公司：伯肯國際開發有限公司
┌───┬──────┬────┬───────────────────────┐
│ 虛開 │ 年度及金額 │ 行為人 │        卷        證        出        處      │
│ 對象 │            │        │                                              │
├───┼──────┼────┼───────────────────────┤
│    │87-88年     │庚○○、│1.同案被告丑○○89.03.13調查站筆錄自白，其幫徐│
│嘉澧  │1,716,600元 │丑○○、│  排製進銷貨明細資料，曾使用過諾均、嘉澧、凡塞│
│      │            │乙○○，│  斯、威尼爾、諾金、廣埠、科隆、台鶴、公霆、得│
│      │            │與伯肯│  意通、昱享、菱異、俊澤、盟士、全昕、伯肯、昱│
│      │            │公司實際│  瀚、富筑、巨旻、堪薩斯、達暉、科上、康、超│
│      │            │負責人徐│  鋒等公司（見89年他字第286 號偵查卷第10-11 頁│
│      │            │久賢，基│  ）。                                        │
│      │            │於共同之│2.同案被告乙○○                              │
│      │            │犯意聯絡│  (1)89.03.20調查站筆錄自白，其自85年初開始為徐│
│      │            │，由伯│    金浩從事製作假業績編製的工作，曾使用過諾均│
│      │            │肯公司虛│    、嘉澧、凡塞斯、威尼爾、諾金、廣埠、科隆、│
│      │            │開發票予│    台鶴、瑞原、大家豪、公霆、得意通、昱享、菱│
│      │            │嘉澧公│    異、俊澤、盟士、全昕、伯肯、昱瀚、富筑、堪│
│      │            │司      │    薩斯、達暉、科上等23家公司，且上開公司間均│
│      │            │        │    無實際買賣交易行為（見89年偵字第4337號偵查│
│      │            │        │    卷第102 、104 頁）。                      │
│      │            │        │  (2)89.03.21調查站筆錄自白，諾均、嘉澧、諾金、│
│      │            │        │    台鶴、菱異公司均係庚○○所經營設立，分別以│
│      │            │        │    渠弟徐金林、人頭陸賢耀、歐振明、羅正雄、姜│
│      │            │        │    村桂、傅棟垣掛名為負責人，但實際負責人均為│
│      │            │        │    庚○○。其中只有諾均設有製造工廠，其餘均為│
│      │            │        │    虛設公司（見89年偵字第4337號偵查卷第98頁）│
│      │            │        │    。                                        │
│      │            │        │3.證人鄧進福                                  │
│      │            │        │  (1)89.04.20調查站筆錄陳述，己○○可能利用其於│
│      │            │        │    渠鞋店任職期間，擅自利用其身分證料開設伯肯│
│      │            │        │    公司（見89年偵字第4337號偵查卷第34頁）。  │
│      │            │        │  (2)89.04.20偵查庭陳述，是庚○○拿其身分證將其│
│      │            │        │    登記為名義負責人（89年偵字第4337號偵查卷第│
│      │            │        │    43-44 頁）。                              │
├───┼──────┼────┼───────────────────────┤
│    │87-88年     │庚○○、│1.被告庚○○                                  │
│威尼爾│5,627,900元 │丑○○、│  (1)89.05.19調查站筆錄自白，諾均、嘉澧、諾金、│
│      │            │乙○○，│    菱異、堪薩斯、威尼爾公司係其所有，其為了提│
│      │            │與伯肯│    高子公司營業額及業績，確實有用其所有的嘉澧│
│      │            │公司實際│    、諾金、菱異等諾均公司之子公司與某些公司循│
│      │            │負責人徐│    環虛開發票（見89年偵字第4337號偵查卷第202-│
│      │            │久賢，基│    203 頁）。                                │
│      │            │於共同之│  (2)89.05.23偵查庭自白，確實有利用子公司虛開營│
│      │            │犯意聯絡│    業額（見89年偵字第4337號偵查卷第252 頁）。│
│      │            │，由伯│  (3)89.05.30偵查庭自白，其成立嘉澧、諾均、堪薩│
│      │            │肯公司虛│    斯、威尼爾等公司，其要利用子公司提高營業額│
│      │            │開發票予│    ，故由丑○○開立循環發票（見89年偵字第4337│
│      │            │威尼爾│    號偵查卷260 頁）。                        │
│      │            │公司    │2.同案被告丑○○之自白，同上嘉澧公司之1。   │
│      │            │        │3.同案被告乙○○                              │
│      │            │        │  (1)同上嘉澧公司之2。                       │
│      │            │        │  (2)89.03.21調查站筆錄自白，威尼爾公司係其朋友│
│      │            │        │    劉火金頂讓給庚○○，由庚○○指示加入循環公│
│      │            │        │    司（見89年偵字第97-98 頁）。              │
├───┼──────┼────┼───────────────────────┤
│    │87-88年     │庚○○、│1.同案被告丑○○                              │
│廣埠  │4,651,800元 │丑○○、│  (1)同上嘉澧公司之1。                       │
│      │            │乙○○，│  (2)89.03.15調查站筆錄自白，庚○○曾親口承認諾│
│      │            │與伯肯│    均、嘉澧、諾金、廣埠、台鶴、菱異等6 家公司│
│      │            │公司實際│    係渠設立之公司（見89年偵字第4337號偵查卷第│
│      │            │負責人徐│    88 頁）。                                 │
│      │            │久賢，及│2.同案被告乙○○之自白，同上嘉澧公司之2。   │
│      │            │廣埠公│                                              │
│      │            │司甲○○│                                              │
│      │            │，基於共│                                              │
│      │            │同之犯意│                                              │
│      │            │聯絡，由│                                              │
│      │            │伯肯公│                                              │
│      │            │司虛開發│                                              │
│      │            │票予廣│                                              │
│      │            │埠公司  │                                              │
│      │            │（甲○○│                                              │
│      │            │未據檢察│                                              │
│      │            │官起訴）│                                              │
├───┼──────┼────┼───────────────────────┤
│    │87-88年     │庚○○、│1.被告庚○○之自白，同上威尼爾公司之1。     │
│菱異  │1,886,000元 │丑○○、│2.同案被告丑○○、乙○○之自白，同上嘉澧公司│
│      │            │乙○○，│  、2 。                                      │
│      │            │與伯肯│                                              │
│      │            │公司實際│                                              │
│      │            │負責人徐│                                              │
│      │            │久賢，基│                                              │
│      │            │於共同之│                                              │
│      │            │犯意聯絡│                                              │
│      │            │，由伯│                                              │
│      │            │肯公司虛│                                              │
│      │            │開發票予│                                              │
│      │            │菱異公│                                              │
│      │            │司      │                                              │
├───┼──────┼────┼───────────────────────┤
│    │87-88年     │庚○○、│1.被告庚○○之自白，同上威尼爾公司之1。     │
│堪薩斯│2,251,200元 │丑○○、│2.同案被告丑○○、乙○○之自白，同上嘉澧公司│
│      │            │乙○○，│  、2 。                                      │
│      │            │與伯肯│                                              │
│      │            │公司實際│                                              │
│      │            │負責人徐│                                              │
│      │            │久賢，基│                                              │
│      │            │於共同之│                                              │
│      │            │犯意聯絡│                                              │
│      │            │，由伯│                                              │
│      │            │肯公司虛│                                              │
│      │            │開發票予│                                              │
│      │            │堪薩斯│                                              │
│      │            │公司    │                                              │
├───┼──────┼────┼───────────────────────┤
│合計  │87-88年     │        │                                              │
│      │16,133,500元│        │                                              │
└───┴──────┴────┴───────────────────────┘
附表二-18.2
┌──┬────────────────────────┐
│編號│          證                  物                │
├──┼────────────────────────┤
│ 一 │統一發票（銷項）查核清單（附件十七）            │
├──┼────────────────────────┤
│ 二 │附表B-2編號03（附件四編號04）伯肯等公司進銷項明 │
│    │細表                                            │
└──┴────────────────────────┘
附表二-19.1虛開發票公司：昱瀚企業股份有限公司
┌───┬──────┬────┬───────────────────────┐
│ 虛開 │ 年度及金額 │ 行為人 │        卷        證        出        處      │
│ 對象 │            │        │                                              │
├───┼──────┼────┼───────────────────────┤
│    │86-87年     │庚○○、│1.同案被告丑○○89.03.13調查站筆錄自白，其幫徐│
│諾均  │5,032,464元 │丑○○、│  排製進銷貨明細資料，曾使用過諾均、嘉澧、凡塞│
│      │            │乙○○，│  斯、威尼爾、諾金、廣埠、科隆、台鶴、公霆、得│
│      │            │與諾均│  意通、昱享、菱異、俊澤、盟士、全昕、伯肯、昱│
│      │            │公司經理│  瀚、富筑、巨旻、堪薩斯、達暉、科上、康、超│
│      │            │子○○，│  鋒等公司（見89年他字第286 號偵查卷第10-11 頁│
│      │            │及昱瀚│  ）。                                        │
│      │            │公司負責│2.同案被告乙○○89.03.20調查站筆錄自白，其自85│
│      │            │人曾德貴│  開始為庚○○從事製作假業績編製的工作，曾使用│
│      │            │，基於共│  過諾均、嘉澧、凡塞斯、威尼爾、諾金、廣埠、科│
│      │            │同之犯意│  隆、台鶴、瑞原、大家豪、公霆、得意通、昱享、│
│      │            │聯絡，由│  菱異、俊澤、盟士、全昕、伯肯、昱瀚、富筑、堪│
│      │            │昱瀚公│  薩斯、達暉、科上等23家公司，且上開公司間均無│
│      │            │司虛開發│  實際買賣交易行為（見89年偵字第4337號偵查卷第│
│      │            │票予諾│  102 、104 頁）。                            │
│      │            │均公司  │3.證人子○○89.05.09調查站陳述，85年間昱瀚公司│
│      │            │（子○○│  負責人曾德貴與庚○○合作開設諾均公司，彼此間│
│      │            │未據檢察│  即互開不實發票（見89年偵字第9812號偵查卷第16│
│      │            │官起訴）│  頁）。                                      │
│      │            │        │4.證人辛○○89.03.29調查站筆錄陳述，其和乙○○│
│      │            │        │  曾利用諾均、威尼爾、廣埠、大家豪、昱享、堪薩│
│      │            │        │  斯、康、廣隆、全昕、昱瀚等公司名義相互開立│
│      │            │        │  不實之進銷項發票（見89年偵字第4337號偵查卷第│
│      │            │        │  159 頁）。                                  │
├───┼──────┼────┼───────────────────────┤
│    │86年        │庚○○、│1.被告庚○○                                  │
│威尼爾│1,553,768元 │乙○○，│  (1)89.05.19調查站筆錄自白，諾均、嘉澧、諾金、│
│      │            │與昱瀚│    菱異、堪薩斯、威尼爾公司係其所有，其為了提│
│      │            │公司負責│    高子公司營業額及業績，確實有用其所有的嘉澧│
│      │            │人曾德貴│    、諾金、菱異等諾均公司之子公司與某些公司循│
│      │            │，基於共│    環虛開發票（見89年偵字第4337號偵查卷第202-│
│      │            │同之犯意│    203 頁）。                                │
│      │            │聯絡，由│  (2)89.05.23偵查庭自白，確實有利用子公司虛開營│
│      │            │昱瀚公│    業額（見89年偵字第4337號偵查卷第252 頁）。│
│      │            │司虛開發│  (3)89.05.30偵查庭自白，其成立嘉澧、諾均、堪薩│
│      │            │票予威│    斯、威尼爾等公司，其要利用子公司提高營業額│
│      │            │尼爾公司│    ，故由丑○○開立循環發票（見89年偵字第4337│
│      │            │        │    號偵查卷260 頁）。                        │
│      │            │        │2.同案被告丑○○、乙○○之自白，同上諾均公司│
│      │            │        │3.證人辛○○之陳述，同上諾均公司之4。       │
├───┼──────┼────┼───────────────────────┤
│    │85-86年     │庚○○、│1.同案被告丑○○、乙○○之自白，同上諾均公司│
│科隆  │29,217,300元│乙○○，│  、2 。                                      │
│      │            │與昱瀚│2.被告壬○○                                  │
│      │            │公司負責│  (1)89.03.27調查站筆錄陳述，開立不實的統一發票│
│      │            │人曾德貴│    用途，應該是午○○為了擴大業績（營業額）做│
│      │            │，及科│    為公司準備上市上櫃計畫用（見89年偵字第4337│
│      │            │隆公司負│    號偵查卷第78頁）。                        │
│      │            │責人陳江│  (2)89.05.23調查站筆錄自白，科隆公司與諾均、台│
│      │            │全、總經│    鶴、得意通、昱享、俊澤、盟士、全昕、昱瀚、│
│      │            │理午○○│    富筑、科上、諾金、嘉澧、威尼爾、廣埠、瑞原│
│      │            │、財務主│    、大家豪、公霆、堪薩斯等公司均無實際買賣營│
│      │            │任辛○○│    業行為。科隆公司與前開諾均等18家公司相互虛│
│      │            │，基於共│    開不實發票情事，辛○○應係受午○○指使製作│
│      │            │同之犯意│    （見89年偵字第9812號偵查卷第18頁）。      │
│      │            │聯絡，由│                                              │
│      │            │昱瀚公│                                              │
│      │            │司虛開發│                                              │
│      │            │票予科│                                              │
│      │            │隆公司（│                                              │
│      │            │辛○○未│                                              │
│      │            │據檢察官│                                              │
│      │            │起訴）  │                                              │
│      │            │        │                                              │
├───┼──────┼────┼───────────────────────┤
│    │86年        │庚○○、│1.同案被告乙○○                              │
│大家豪│2,664,660元 │乙○○，│  (1)同上諾均公司之2。                       │
│      │            │與昱瀚│  (2)89.03.21調查站筆錄自白，大家豪公司係負責人│
│      │            │公司負責│    朱友龍與其相互間共同需要製造業績而配合循環│
│      │            │人曾德貴│    開立不實發票（見89年偵字第4337號偵查卷第97│
│      │            │，及大│    -98 頁）。                                │
│      │            │家豪公司│2.證人辛○○之陳述，同上諾均公司之4。       │
│      │            │負責人朱│                                              │
│      │            │友龍，基│                                              │
│      │            │於共同之│                                              │
│      │            │犯意聯絡│                                              │
│      │            │，由昱│                                              │
│      │            │瀚公司虛│                                              │
│      │            │開發票予│                                              │
│      │            │大家豪│                                              │
│      │            │公司    │                                              │
│      │            │        │                                              │
├───┼──────┼────┼───────────────────────┤
│    │86年        │庚○○、│1.同案被告乙○○之自白，同上諾均公司之2。   │
│得意通│142,000元   │丑○○、│                                              │
│      │            │乙○○，│                                              │
│      │            │與昱瀚│                                              │
│      │            │公司負責│                                              │
│      │            │人曾德貴│                                              │
│      │            │，基於共│                                              │
│      │            │同之犯意│                                              │
│      │            │聯絡，由│                                              │
│      │            │昱瀚公│                                              │
│      │            │司虛開發│                                              │
│      │            │票予得│                                              │
│      │            │意通公司│                                              │
│      │            │        │                                              │
│      │            │        │                                              │
│      │            │        │                                              │
├───┼──────┼────┼───────────────────────┤
│    │85-87年     │庚○○、│1.同案被告丑○○、乙○○之自白，同上諾均公司│
│昱享  │3,489,761元 │丑○○、│  、2 。                                      │
│      │            │乙○○，│2.證人辛○○之陳述，同上諾均公司之4。       │
│      │            │與昱瀚│                                              │
│      │            │、昱享│                                              │
│      │            │公司負責│                                              │
│      │            │人曾德貴│                                              │
│      │            │，基於共│                                              │
│      │            │同之犯意│                                              │
│      │            │聯絡，由│                                              │
│      │            │昱瀚公│                                              │
│      │            │司虛開發│                                              │
│      │            │票予諾│                                              │
│      │            │均公司  │                                              │
├───┼──────┼────┼───────────────────────┤
│    │86年        │庚○○、│1.同案被告丑○○                              │
│全昕  │144,000元   │丑○○、│  (1)同上諾均公司之1。                       │
│      │            │乙○○，│  (2)89.03.15調查站筆錄自白，全昕公司係其向負責│
│      │            │與昱瀚│    人吳文龍借乙本發票作為循環開立不實發票之用│
│      │            │公司負責│    ，並無實際交易行為（見89年偵字第4337號偵查│
│      │            │人曾德貴│    卷87-88 頁）。                            │
│      │            │，基於共│  (3)89.05.23調查站筆錄自白，由於其開設之科上及│
│      │            │同之犯意│    俊澤公司因經營不善相繼關閉，故其曾借用全昕│
│      │            │聯絡，由│    公司發票繼續營運。（見89年偵字第9812號偵查│
│      │            │昱瀚公│    卷第26頁）。                              │
│      │            │司虛開發│2.同案被告乙○○之自白，同上諾均公司之2。   │
│      │            │票予全│3.證人辛○○之陳述，同上諾均公司之4。       │
│      │            │昕公司  │                                              │
├───┼──────┼────┼───────────────────────┤
│    │85年        │庚○○、│1.被告庚○○之自白，同上威尼爾公司之1。     │
│堪薩斯│4,451,500元 │乙○○，│2.同案被告丑○○、乙○○之自白，同上諾均公司│
│      │            │與昱瀚│  2 。                                        │
│      │            │公司負責│3.證人辛○○之陳述，同上諾均公司之4。       │
│      │            │人曾德貴│                                              │
│      │            │，基於共│                                              │
│      │            │同之犯意│                                              │
│      │            │聯絡，由│                                              │
│      │            │昱瀚公│                                              │
│      │            │司虛開發│                                              │
│      │            │票予堪│                                              │
│      │            │薩斯公司│                                              │
│      │            │        │                                              │
├───┼──────┼────┼───────────────────────┤
│合計  │85-87年     │        │                                              │
│      │46,695,453元│        │                                              │
└───┴──────┴────┴───────────────────────┘
附表二-19.2
┌──┬────────────────────────┐
│編號│          證                  物                │
├──┼────────────────────────┤
│ 一 │統一發票（銷項）查核清單（附件十七）            │
├──┼────────────────────────┤
│ 二 │附表B-2編號06（附件四編號09）昱瀚等公司銷貨紀錄 │
│    │、發票                                          │
├──┼────────────────────────┤
│ 三 │附表B-2編號13（附件四編號17）昱瀚等公司進銷項明 │
│    │細、發票、往來傳真文件                          │
├──┼────────────────────────┤
│ 四 │附表B-3編號09（附件五編號10）昱瀚等公司進銷項發 │
│    │票金額分配表                                    │
└──┴────────────────────────┘
附表二-20.1虛開發票公司：巨旻科技實業有限公司
┌───┬──────┬────┬───────────────────────┐
│ 虛開 │ 年度及金額 │ 行為人 │        卷        證        出        處      │
│ 對象 │            │        │                                              │
├───┼──────┼────┼───────────────────────┤
│    │88年        │庚○○、│1.被告庚○○                                  │
│嘉澧  │12,048,860元│丑○○基│  (1)89.03.13調查站筆錄自白，丑○○係巨旻公司負│
│      │            │於共同之│    責人，巨旻公司與諾均、嘉澧、凡塞斯、威尼爾│
│      │            │犯意聯絡│    、廣埠、諾金等公司除真實交易外，相互間虛開│
│      │            │，由巨│    發票以互相增加業績（見89年他字第286 號偵查│
│      │            │旻公司虛│    卷第8 頁）。                              │
│      │            │開發票予│  (2)89.05.19調查站筆錄自白，諾均、嘉澧、諾金、│
│      │            │嘉澧公│    菱異、堪薩斯、威尼爾公司係其所有，其為了提│
│      │            │司      │    高子公司營業額及業績，確實有用其所有的嘉澧│
│      │            │        │    、諾金、菱異等諾均公司之子公司與某些公司循│
│      │            │        │    環虛開發票（見89年偵字第4337號偵查卷第202-│
│      │            │        │    203 頁）。                                │
│      │            │        │  (3)89.05.23偵查庭自白，確實有利用子公司虛開營│
│      │            │        │    業額（見89年偵字第4337號偵查卷第252 頁）。│
│      │            │        │  (4)89.05.30偵查庭自白，其成立嘉澧、諾均、堪薩│
│      │            │        │    斯、威尼爾等公司，其要利用子公司提高營業額│
│      │            │        │    ，故由丑○○開立循環發票（見89年偵字第4337│
│      │            │        │    號偵查卷260 頁）。                        │
│      │            │        │2.同案被告丑○○                              │
│      │            │        │  (1)89.03.13調查站筆錄自白，其幫庚○○排製進銷│
│      │            │        │    貨明細資料，曾使用過諾均、嘉澧、凡塞斯、威│
│      │            │        │    尼爾、諾金、廣埠、科隆、台鶴、公霆、得意通│
│      │            │        │    、昱享、菱異、俊澤、盟士、全昕、伯肯、昱瀚│
│      │            │        │    、富筑、巨旻、堪薩斯、達暉、科上、康、超│
│      │            │        │    鋒等公司（見89年他字第286 號偵查卷第10-11 │
│      │            │        │    頁）。                                    │
│      │            │        │  (2)89.03.15調查站筆錄自白，巨旻公司係其向實際│
│      │            │        │    負責人潘聖賜借乙本發票使用（見89年偵字第43│
│      │            │        │    37號偵查卷第87-88 頁）。                  │
│      │            │        │3.同案被告乙○○89.03.21調查站筆錄自白，諾均、│
│      │            │        │  、諾金、台鶴、菱異公司均係庚○○所經營設立，│
│      │            │        │  分別以渠弟徐金林、人頭陸賢耀、歐振明、羅正雄│
│      │            │        │  、戊○○、傅棟垣掛名為負責人，但實際負責人均│
│      │            │        │  為庚○○。其中只有諾均設有製造工廠，其餘均為│
│      │            │        │  虛設公司（見89年偵字第4337號偵查卷第98頁）。│
│      │            │        │4.證人甲○○89.03.23調查站筆錄陳述，從87年1 月│
│      │            │        │  開始陸續循環開立不實統一發票的公司有諾均、嘉│
│      │            │        │  澧、凡塞斯、諾金、科隆、台鶴、得意通、昱享、│
│      │            │        │  盟士、全昕、巨旻、富筑、堪薩斯等23家公司（見│
│      │            │        │  89 年 偵字第4337號偵查卷第107 頁）。        │
├───┼──────┼────┼───────────────────────┤
│    │87年        │庚○○、│1.同案被告丑○○之自白，同上嘉澧公司之2。   │
│科隆  │101,665元   │丑○○，│2.證人甲○○之陳述，同上嘉澧公司之4。       │
│      │            │與科隆│                                              │
│      │            │公司負責│                                              │
│      │            │人壬○○│                                              │
│      │            │、總經理│                                              │
│      │            │午○○、│                                              │
│      │            │財務主任│                                              │
│      │            │辛○○，│                                              │
│      │            │基於共同│                                              │
│      │            │之犯意聯│                                              │
│      │            │絡，由│                                              │
│      │            │巨旻公司│                                              │
│      │            │虛開發票│                                              │
│      │            │予科隆│                                              │
│      │            │公司    │                                              │
│      │            │（辛○○│                                              │
│      │            │未據檢察│                                              │
│      │            │官起訴）│                                              │
├───┼──────┼────┼───────────────────────┤
│    │88年        │庚○○、│1.同案被告丑○○                              │
│台鶴  │5,317,570元 │丑○○，│  (1)同上嘉澧公司之2。                       │
│      │            │與台鶴│  (2)89.03.15調查站筆錄自白，庚○○曾親口承認諾│
│      │            │公司掛名│    均、嘉澧、諾金、廣埠、台鶴、菱異等6 家公司│
│      │            │負責人兼│    係渠設立之公司（見89年偵字第4337號偵查卷第│
│      │            │股東姜村│    88 頁）。                                 │
│      │            │桂，基於│2.被告戊○○89.03.13調查站筆錄自白，由庚○○找│
│      │            │共同之犯│  丑○○設法由其他並無實際交易之公司開立發票給│
│      │            │意聯絡，│  台鶴公司做為進項發票，而台鶴公司也有開立無交│
│      │            │由巨旻│  易事實之發票予其他公司做為進項發票之狀況（見│
│      │            │公司虛開│  89年他字286 號偵查卷第16頁）。              │
│      │            │發票予│3.證人甲○○之陳述，同上嘉澧公司之4。       │
│      │            │台鶴公司│                                              │
├───┼──────┼────┼───────────────────────┤
│    │88年        │庚○○、│1.被告庚○○、同案被告丑○○之自白，同上嘉澧│
│菱異  │4,493,200元 │丑○○基│  公司之1、2。                                │
│      │            │於共同之│                                              │
│      │            │犯意聯絡│                                              │
│      │            │，由巨│                                              │
│      │            │旻公司虛│                                              │
│      │            │開發票予│                                              │
│      │            │菱異公│                                              │
│      │            │司      │                                              │
├───┼──────┼────┼───────────────────────┤
│    │88年        │庚○○、│1.同案被告丑○○之自白，同上嘉澧公司之2。   │
│伯肯  │840,000元   │丑○○，│2.證人鄧進福                                  │
│      │            │與伯肯│  (1)89.04.20調查站筆錄陳述，己○○可能利用其於│
│      │            │公司實際│    渠鞋店任職期間，擅自利用其身分證料開設伯肯│
│      │            │負責人徐│    公司（見89年偵字第4337號偵查卷第34頁）。  │
│      │            │久賢，基│  (2)89.04.20偵查庭陳述，是庚○○拿其身分證將其│
│      │            │於共同之│    登記為名義負責人（89年偵字第4337號偵查卷第│
│      │            │犯意聯絡│    43-44 頁）。                              │
│      │            │，由巨│                                              │
│      │            │旻公司虛│                                              │
│      │            │開發票予│                                              │
│      │            │伯肯公│                                              │
│      │            │司      │                                              │
├───┼──────┼────┼───────────────────────┤
│    │88年        │庚○○、│1.被告庚○○、同案被告丑○○之自白，同上嘉澧│
│堪薩斯│864,200元   │丑○○基│  公司之1、2。                                │
│      │            │於共同之│                                              │
│      │            │犯意聯絡│                                              │
│      │            │，由巨│                                              │
│      │            │旻公司虛│                                              │
│      │            │開發票予│                                              │
│      │            │堪薩斯│                                              │
│      │            │公司    │                                              │
├───┼──────┼────┼───────────────────────┤
│    │87-88年     │庚○○、│1.同案被告丑○○                              │
│超鋒  │6,176,300元 │丑○○，│  (1)同上嘉澧公司之2。                       │
│      │            │與超鋒公│  (2)89.03.15調查站筆錄自白，超鋒公司是其向實際│
│      │            │司行政經│    負責人辰○○借發票，其將每期欲開的發票報給│
│      │            │理辰○○│    辰○○，辰○○即會開立銷貨發票，則將他公司│
│      │            │，基於共│    不實的進項發票交給辰○○。巨旻公司則是其向│
│      │            │同之犯意│    實際負責人潘聖賜借乙本發票使用（見89年偵字│
│      │            │聯絡，由│    第4337號偵查卷第87-88 頁）。              │
│      │            │巨旻公│2.被告辰○○89.05.31調查站筆錄自白，超鋒公司僅│
│      │            │司虛開發│  與得意通、科上及俊澤公司有往來，其他公司（廣│
│      │            │票予超│  埠、嘉澧、龍昱、堪薩斯、諾均、台鶴、諾金、巨│
│      │            │鋒公司  │  旻等）則均無實際交易行為。丑○○會於每期申報│
│      │            │        │  營業稅時告知超鋒公司開立銷項發票，並由丑○○│
│      │            │        │  將進項發票交給公司處理。（見89年偵字第9812號│
│      │            │        │  偵查卷第92頁）。                            │
├───┼──────┼────┼───────────────────────┤
│合計  │87-88年     │        │                                              │
│      │29,841,795元│        │                                              │
└───┴──────┴────┴───────────────────────┘
附表二-20.2
┌──┬────────────────────────┐
│編號│          證                  物                │
├──┼────────────────────────┤
│ 一 │統一發票（銷項）查核清單（附件十七）            │
├──┼────────────────────────┤
│ 二 │附表B-2編號10（附件四編號14）巨旻公司87年3月至88│
│    │年12月營業人銷售額與稅額申報書（401表）、資產負 │
│    │債表                                            │
├──┼────────────────────────┤
│ 三 │附表B-2編號11（附件四編號15）巨旻公司88年度進銷 │
│    │項發票、明細                                    │
├──┼────────────────────────┤
│ 四 │附表B-2編號12（附件四編號16）巨旻公司與各公司間 │
│    │往來傳真資料                                    │
├──┼────────────────────────┤
│ 五 │附表B-2 編號14（附件四編號20）巨旻公司銷貨單    │
└──┴────────────────────────┘
附表二-21.1虛開發票公司：富筑實業有限公司
┌───┬──────┬────┬───────────────────────┐
│ 虛開 │ 年度及金額 │ 行為人 │        卷        證        出        處      │
│ 對象 │            │        │                                              │
├───┼──────┼────┼───────────────────────┤
│    │87年        │庚○○、│1.同案被告丑○○89.03.13調查站筆錄自白，其幫徐│
│科隆  │2,999,000元 │丑○○、│  排製進銷貨明細資料，曾使用過諾均、嘉澧、凡塞│
│      │            │乙○○，│  斯、威尼爾、諾金、廣埠、科隆、台鶴、公霆、得│
│      │            │與科隆│  意通、昱享、菱異、俊澤、盟士、全昕、伯肯、昱│
│      │            │公司負責│  瀚、富筑、巨旻、堪薩斯、達暉、科上、康、超│
│      │            │人壬○○│  鋒等公司（見89年他字第286 號偵查卷第10-11 頁│
│      │            │、總經理│  ）。                                        │
│      │            │午○○、│2.同案被告乙○○89.03.20調查站筆錄自白，其自85│
│      │            │財務主任│  開始為庚○○從事製作假業績編製的工作，曾使用│
│      │            │辛○○，│  過諾均、嘉澧、凡塞斯、威尼爾、諾金、廣埠、科│
│      │            │基於共同│  隆、台鶴、瑞原、大家豪、公霆、得意通、昱享、│
│      │            │之犯意聯│  菱異、俊澤、盟士、全昕、伯肯、昱瀚、富筑、堪│
│      │            │絡，由│  薩斯、達暉、科上等23家公司，且上開公司間均無│
│      │            │富筑公司│  實際買賣交易行為（見89年偵字第4337號偵查卷第│
│      │            │虛開發票│  102 、104 頁）。                            │
│      │            │予科隆│3.證人甲○○89.03.23調查站筆錄陳述，從87年1 月│
│      │            │公司    │  開始陸續循環開立不實統一發票的公司有諾均、嘉│
│      │            │（辛○○│  澧、凡塞斯、諾金、科隆、台鶴、得意通、昱享、│
│      │            │未據檢察│  盟士、全昕、巨旻、富筑、堪薩斯等23家公司（見│
│      │            │官起訴）│  89 年 偵字第4337號偵查卷第107 頁）。        │
│      │            │        │4.被告壬○○                                  │
│      │            │        │  (1)89.03.27調查站筆錄陳述，開立不實的統一發票│
│      │            │        │    用途，應該是午○○為了擴大業績（營業額）做│
│      │            │        │    為公司準備上市上櫃計畫用（見89年偵字第4337│
│      │            │        │    號偵查卷第78頁）。                        │
│      │            │        │  (2)89.05.23調查站筆錄自白，科隆公司與諾均、台│
│      │            │        │    鶴、得意通、昱享、俊澤、盟士、全昕、昱瀚、│
│      │            │        │    富筑、科上、諾金、嘉澧、威尼爾、廣埠、瑞原│
│      │            │        │    、大家豪、公霆、堪薩斯等公司均無實際買賣營│
│      │            │        │    業行為。科隆公司與前開諾均等18家公司相互虛│
│      │            │        │    開不實發票情事，辛○○應係受午○○指使製作│
│      │            │        │    （見89年偵字第9812號偵查卷第18頁）。      │
├───┼──────┼────┼───────────────────────┤
│    │87年        │庚○○、│1.同案被告丑○○                              │
│得意通│2,000,700元 │丑○○、│  (1)同上科隆公司之1。                       │
│      │            │乙○○，│  (2)89.03.15調查站筆錄自白，得意通公司是其借用│
│      │            │基於共同│    張標享名義開設的，自從其87年7、8月幫庚○○│
│      │            │之犯意聯│    製作各公司相互之間開立的進銷項發票，均無實│
│      │            │絡，由│    際交易行為，都是由其每期編列製作（見89年偵│
│      │            │富筑公司│    字第4337號偵查卷第87-89 頁）。            │
│      │            │虛開發票│2.同案被告乙○○                              │
│      │            │予得意│  (1)同上科隆公司之2。                       │
│      │            │通公司  │  (2)89.03.21調查站筆錄自白，得意通公司係丑○○│
│      │            │        │    提供配合的公司，除了庚○○所有的10家公司，│
│      │            │        │    均係庚○○指派員工依據其所編製的發票明細開│
│      │            │        │    立不實的發票，丑○○則負責開立渠所提供的公│
│      │            │        │    司發票（見89年偵字第4337號偵查卷第99頁）。│
│      │            │        │3.證人甲○○之陳述，同上科隆公司之3。       │
├───┼──────┼────┼───────────────────────┤
│    │87年        │庚○○、│1.同案被告丑○○                              │
│全昕  │1,013,550元 │丑○○、│  (1)同上科隆公司之1。                       │
│      │            │乙○○，│  (2)89.03.15調查站筆錄自白，全昕公司係其向負責│
│      │            │基於共同│    人吳文龍借乙本發票作為循環開立不實發票之用│
│      │            │之犯意聯│    ，並無實際交易行為（見89年偵字第4337號偵查│
│      │            │絡，由│    卷87-88 頁）。                            │
│      │            │富筑公司│  (3)89.05.23調查站筆錄自白，由於其開設之科上及│
│      │            │虛開發票│    俊澤公司因經營不善相繼關閉，故其曾借用全昕│
│      │            │予全昕│    公司發票繼續營運。（見89年偵字第9812號偵查│
│      │            │公司    │    卷第26頁）。                              │
│      │            │        │2.同案被告乙○○之自白，同上科隆公司之2。   │
│      │            │        │3.證人甲○○之陳述，同上科隆公司之3。       │
├───┼──────┼────┼───────────────────────┤
│合計  │87年        │        │                                              │
│      │6,013,250元 │        │                                              │
└───┴──────┴────┴───────────────────────┘
附表二-21.2
┌──┬────────────────────────┐
│編號│          證                  物                │
├──┼────────────────────────┤
│ 一 │統一發票（銷項）查核清單（附件十七）            │
├──┼────────────────────────┤
│ 二 │附表B-2編號07（附件四編號10）富筑等公司進銷項紀 │
│    │錄表、排製草稿                                  │
├──┼────────────────────────┤
│ 三 │附表B-3編號07（附件五編號08）富筑等公司循環開立 │
│    │發票分配表                                      │
├──┼────────────────────────┤
│ 四 │附表B-4編號04（附件六編號06）富筑公司執照、變更 │
│    │事項登記卡、股東名冊、86年度營業人銷售額與稅額申│
│    │報書（401表）、83-85年營利事業所得稅結算申報書  │
└──┴────────────────────────┘
附表二-22.1虛開發票公司：堪薩斯企業股份有限公司
┌───┬──────┬────┬───────────────────────┐
│ 虛開 │ 年度及金額 │ 行為人 │        卷        證        出        處      │
│ 對象 │            │        │                                              │
├───┼──────┼────┼───────────────────────┤
│    │86-88年     │庚○○、│1.被告庚○○                                  │
│諾均  │30,740,605元│丑○○、│  (1)89.05.19調查站筆錄自白，諾均、嘉澧、諾金、│
│      │            │乙○○，│    菱異、堪薩斯、威尼爾公司係其所有，其為了提│
│      │            │與諾均│    高子公司營業額及業績，確實有用其所有的嘉澧│
│      │            │公司經理│    、諾金、菱異等諾均公司之子公司與某些公司循│
│      │            │子○○，│    環虛開發票（見89年偵字第4337號偵查卷第202-│
│      │            │基於共同│    203 頁）。                                │
│      │            │之犯意聯│  (2)89.05.23偵查庭自白，確實有利用子公司虛開營│
│      │            │絡，由│    業額（見89年偵字第4337號偵查卷第252 頁）。│
│      │            │堪薩斯公│  (3)89.05.30偵查庭自白，其成立嘉澧、諾均、堪薩│
│      │            │司虛開發│    斯、威尼爾等公司，其要利用子公司提高營業額│
│      │            │票予諾│    ，故由丑○○開立循環發票（見89年偵字第4337│
│      │            │均公司  │    號偵查卷260 頁）。                        │
│      │            │（子○○│2.同案被告丑○○89.03.13調查站筆錄自白，其幫徐│
│      │            │未據檢察│  排製進銷貨明細資料，曾使用過諾均、嘉澧、凡塞│
│      │            │官起訴）│  斯、威尼爾、諾金、廣埠、科隆、台鶴、公霆、得│
│      │            │        │  意通、昱享、菱異、俊澤、盟士、全昕、伯肯、昱│
│      │            │        │  瀚、富筑、巨旻、堪薩斯、達暉、科上、康、超│
│      │            │        │  鋒等公司（見89年他字第286 號偵查卷第10-11 頁│
│      │            │        │  ）。                                        │
│      │            │        │3.同案被告乙○○89.03.20調查站筆錄自白，其自85│
│      │            │        │  開始為庚○○從事製作假業績編製的工作，曾使用│
│      │            │        │  過諾均、嘉澧、凡塞斯、威尼爾、諾金、廣埠、科│
│      │            │        │  隆、台鶴、瑞原、大家豪、公霆、得意通、昱享、│
│      │            │        │  菱異、俊澤、盟士、全昕、伯肯、昱瀚、富筑、堪│
│      │            │        │  薩斯、達暉、科上等23家公司，且上開公司間均無│
│      │            │        │  實際買賣交易行為（見89年偵字第4337號偵查卷第│
│      │            │        │  102 、104 頁）。                            │
│      │            │        │4.同案被告卯○○89.04.06調查站筆錄自白，其以每│
│      │            │        │  15,000之代價，答應掛名擔任堪薩斯公司負責人，│
│      │            │        │  庚○○則為實際負責人（見89年偵字第4337號偵查│
│      │            │        │  卷第61頁）。                                │
│      │            │        │5.證人甲○○89.03.23調查站筆錄陳述，從87年1 月│
│      │            │        │  開始陸續循環開立不實統一發票的公司有諾均、嘉│
│      │            │        │  澧、凡塞斯、諾金、科隆、台鶴、得意通、昱享、│
│      │            │        │  盟士、全昕、巨旻、富筑、堪薩斯等23家公司（見│
│      │            │        │  89 年 偵字第4337號偵查卷第107 頁）。        │
│      │            │        │6.證人辛○○89.03.29調查站筆錄陳述，其和乙○○│
│      │            │        │  曾利用諾均、威尼爾、廣埠、大家豪、昱享、堪薩│
│      │            │        │  斯、康、廣隆、全昕、昱瀚等公司名義相互開立│
│      │            │        │  不實之進銷項發票（見89年偵字第4337號偵查卷第│
│      │            │        │  159 頁）。                                  │
├───┼──────┼────┼───────────────────────┤
│    │87-88年     │庚○○、│1.同案被告丑○○、乙○○之自白，同上諾均公司│
│凡塞斯│745,900元   │丑○○、│  3 。                                        │
│      │            │乙○○，│2.證人林宗明                                  │
│      │            │基於共同│  (1)89.04.20調查站筆錄陳述，己○○持其身分證辦│
│      │            │之犯意聯│    理公司設立，後其即向己○○表示不願開設公司│
│      │            │絡，由│    及擔任負責人（見89年偵字第4337號偵查卷第39│
│      │            │堪薩斯公│    頁）。                                    │
│      │            │司虛開發│  (2)89.04.20偵查庭陳述，「小徐」持其身分證去辦│
│      │            │票予凡│    公司設立登記，本說要合夥，但設立後其即說不│
│      │            │塞斯公司│    要（見89年偵字第4337號偵查卷第44-45頁）。 │
│      │            │        │3.證人甲○○之陳述，同上諾均公司之5。       │
├───┼──────┼────┼───────────────────────┤
│    │86-88年     │庚○○、│1.被告庚○○、同案被告丑○○之自白，同上諾均│
│威尼爾│13,566,845元│丑○○、│  公司之1、2。                                │
│      │            │乙○○，│2.同案告乙○○
│      │            │基於共同│  (1)同上諾均公司之3。                       │
│      │            │之犯意聯│  (2)89.03.21調查站筆錄自白，堪薩斯公司由庚○○│
│      │            │絡，由│    找人頭卯○○擔任公司負責人，威尼爾公司係其│
│      │            │堪薩斯公│    朋友劉火金頂讓給庚○○，由庚○○指示加入循│
│      │            │司虛開發│    環公司（見89年偵字第97-98 頁）。          │
│      │            │票予威│4.證人辛○○之陳述，同上諾均公司之6。       │
│      │            │尼爾公司│                                              │
├───┼──────┼────┼───────────────────────┤
│    │87-88年     │庚○○、│1.同案被告丑○○、乙○○之自白，同上諾均公司│
│諾金  │4,298,000元 │丑○○、│  、3 。                                      │
│      │            │乙○○，│2.同案被告羅正雄89.04.07調查站筆錄自白，其擔任│
│      │            │基於共同│  公司掛名負責人（見89年偵字第4337號偵查卷第64│
│      │            │之犯意聯│  頁）。                                      │
│      │            │絡，由│3.證人甲○○之陳述，同上諾均公司之5。       │
│      │            │堪薩斯公│                                              │
│      │            │司虛開發│                                              │
│      │            │票予諾│                                              │
│      │            │金公司  │                                              │
├───┼──────┼────┼───────────────────────┤
│    │87-88年     │庚○○、│1.被告庚○○89.05.19調查站筆錄自白，堪薩斯公司│
│廣埠  │5,224,150元 │丑○○、│  確係其本人所有，但廣埠公司其只是借錢給公司  │
│      │            │乙○○，│  100 萬元（見89年偵字第4337號偵查卷第202 頁）│
│      │            │與廣埠│  。                                          │
│      │            │公司宋美│2.同案被告丑○○                              │
│      │            │雲，基於│  (1)同上諾均公司之2。                       │
│      │            │共同之犯│  (2)89.03.15調查站筆錄自白，庚○○曾親口承認諾│
│      │            │意聯絡，│    均、嘉澧、諾金、廣埠、台鶴、菱異等6 家公司│
│      │            │由堪薩│    係渠設立之公司（見89年偵字第4337號偵查卷第│
│      │            │斯公司虛│    88 頁）。                                 │
│      │            │開發票予│3.同案被告花初麟89.04.07調查站筆錄自白，其以每│
│      │            │廣埠公│  萬元之代價擔任廣埠公司負責人。其於89年1 月即│
│      │            │司      │  表明不願再擔任負責人，但否有變更則不清楚（見│
│      │            │（甲○○│  89年偵字第4337號偵查卷第67頁）。            │
│      │            │未據檢察│4.同案被告乙○○                              │
│      │            │官起訴）│  (1)同上諾均公司之3。                       │
│      │            │        │  (2)89.03.21調查站筆錄自白，廣埠公司係庚○○收│
│      │            │        │    購後沿用原公司人頭花初麟。廣埠公司雖有實際│
│      │            │        │    對外營業，但營業對象均非循環開立發票的公司│
│      │            │        │    。有關廣埠公司的申購、開立發票均由庚○○交│
│      │            │        │    代甲○○處理（見89年偵字第4337號偵查卷第97│
│      │            │        │    -99 頁）。                                │
│      │            │        │5.證人甲○○89.03.23調查站筆錄陳述，自87年1 月│
│      │            │        │  庚○○收購廣埠公司後即指示其配合乙○○循環開│
│      │            │        │  立不實的統一發票，參與之公司有諾均、嘉澧、凡│
│      │            │        │  塞斯、諾金、科隆、台鶴、得意通、昱享、盟士、│
│      │            │        │  全昕、巨旻、富筑、堪薩斯等23家公司。廣埠公司│
│      │            │        │  與前開公司均無實際買賣交易，均為相互配合循環│
│      │            │        │  開立不實的統一發票。參與配合循環開立不實發票│
│      │            │        │  的公司，庚○○所有的包括諾均、嘉澧、諾金、廣│
│      │            │        │  埠、台鶴、菱異、盟士、堪薩斯等8家公司（見89 │
│      │            │        │  年偵字第4337號偵查卷第106-107、109頁）。    │
│      │            │        │6.證人辛○○之陳述，同上諾均公司之6。       │
├───┼──────┼────┼───────────────────────┤
│    │85年        │庚○○、│1.被告庚○○、同案被告丑○○、乙○○、卯○○之│
│科隆  │13,283,050元│乙○○，│  自白，同上諾均公司之1-4。                 │
│      │            │與科隆│2.被告壬○○                                  │
│      │            │公司負責│  (1)89.03.27調查站筆錄陳述，開立不實的統一發票│
│      │            │人壬○○│    用途，應該是午○○為了擴大業績（營業額）做│
│      │            │、總經理│    為公司準備上市上櫃計畫用（見89年偵字第4337│
│      │            │午○○、│    號偵查卷第78頁）。                        │
│      │            │財務主任│  (2)89.05.23調查站筆錄自白，科隆公司與諾均、台│
│      │            │辛○○，│    鶴、得意通、昱享、俊澤、盟士、全昕、昱瀚、│
│      │            │基於共同│    富筑、科上、諾金、嘉澧、威尼爾、廣埠、瑞原│
│      │            │之犯意聯│    、大家豪、公霆、堪薩斯等公司均無實際買賣營│
│      │            │絡，由│    業行為。科隆公司與前開諾均等18家公司相互虛│
│      │            │堪薩斯公│    開不實發票情事，辛○○應係受午○○指使製作│
│      │            │司虛開發│    （見89年偵字第9812號偵查卷第18頁）。      │
│      │            │票予科│3.證人甲○○之陳述，同上諾均公司之5。       │
│      │            │隆公司（│                                              │
│      │            │辛○○未│                                              │
│      │            │據檢察官│                                              │
│      │            │起訴）  │                                              │
│      │            │        │                                              │
├───┼──────┼────┼───────────────────────┤
│    │86年        │庚○○、│1.同案被告乙○○                              │
│大家豪│856,000元   │乙○○，│  (1)同上諾均公司之3。                       │
│      │            │與大家│  (2)89.03.21調查站筆錄自白，大家豪公司係負責人│
│      │            │豪公司負│    朱友龍與其相互間共同需要製造業績而配合循環│
│      │            │責人朱友│    開立不實發票（見89年偵字第4337號偵查卷第97│
│      │            │龍，基於│    -98 頁）。                                │
│      │            │共同之犯│2.證人辛○○之陳述，同上諾均公司之6。       │
│      │            │意聯絡，│                                              │
│      │            │由堪薩│                                              │
│      │            │斯公司虛│                                              │
│      │            │開發票予│                                              │
│      │            │大家豪│                                              │
│      │            │公司    │                                              │
│      │            │        │                                              │
├───┼──────┼────┼───────────────────────┤
│    │86-87年     │庚○○、│1.同案被告丑○○、乙○○之自白，同上諾均公司│
│公霆  │1,405,982元 │丑○○、│  、3 。                                      │
│      │            │乙○○，│2.同案被告黃清治89.04.28調查站筆錄自白，其於84│
│      │            │與公霆│  月出資50萬元投資公霆公司，當時實際負責人林政│
│      │            │公司實際│  雄要其掛名擔任公司負責人，但丁○○才是實際負│
│      │            │負責人林│  責人。丁○○並每月支付其掛名費用15,000元（見│
│      │            │政雄，基│  89年偵字第4337號偵查卷第165頁）。           │
│      │            │於共同之│3.同案被告丁○○89.05.03調查站筆錄自白，公霆公│
│      │            │犯意聯絡│  嘉澧、威尼爾、諾金、科隆、得意通、昱享、諾均│
│      │            │，由堪│  、廣埠、台鶴、盟士、達暉、堪薩斯等公司均無實│
│      │            │薩斯公司│  際生意往來。其因86年間向庚○○借款1 千萬元無│
│      │            │虛開發票│  力償還，庚○○乃要求其以公霆公司配合渠所提供│
│      │            │予公霆│  之11家公司相互對開發票。庚○○會在每一期申報│
│      │            │公司    │  營業稅前，打電話告知當期公霆需虛開多少金額發│
│      │            │        │  票（見89年偵字第9812號偵查卷第11-12頁）。   │
├───┼──────┼────┼───────────────────────┤
│    │86年        │庚○○、│1.被告庚○○之自白，同上諾均公司之1。       │
│得意通│142,000元   │丑○○、│2.同案被告丑○○                              │
│      │            │乙○○，│  (1)同上諾均公司之2。                         │
│      │            │基於共同│  (2)89.03.15調查站筆錄自白，得意通公司係其借用│
│      │            │之犯意聯│    張標享名義開設的（見89年偵字第4337號偵查卷│
│      │            │絡，由│    第87-88 頁）。                            │
│      │            │堪薩斯公│3.同案被告乙○○之自白，同上諾均公司之3。   │
│      │            │司虛開發│4.證人甲○○之陳述，同上諾均公司之5。       │
│      │            │票予得│                                              │
│      │            │意通公司│                                              │
├───┼──────┼────┼───────────────────────┤
│    │85-86年     │庚○○、│1.被告庚○○、同案被告丑○○、乙○○之自白，同│
│昱享  │6,466,500元 │乙○○，│  上公司之1-3。                             │
│      │            │與昱享│4.證人甲○○、辛○○之陳述，同上諾均公司之4 │
│      │            │公司實際│  、5 。                                      │
│      │            │負責人曾│                                              │
│      │            │德貴，基│                                              │
│      │            │於共同之│                                              │
│      │            │犯意聯絡│                                              │
│      │            │，由堪│                                              │
│      │            │薩斯公司│                                              │
│      │            │虛開發票│                                              │
│      │            │予昱享│                                              │
│      │            │公司    │                                              │
│      │            │        │                                              │
├───┼──────┼────┼───────────────────────┤
│    │87年        │庚○○、│1.同案被告丑○○之自白，同上廣埠公司之2。   │
│盟士  │2,997,400元 │丑○○、│2.同案被告乙○○                              │
│      │            │乙○○，│  (1)同上諾均公司之3。                       │
│      │            │基於共同│  (2)89.03.21調查站筆錄自白，堪薩斯公司由庚○○│
│      │            │之犯意聯│    找卯○○擔任公司負責人，盟士公司由癸○○擔│
│      │            │絡，由│    任負責人。盟士雖有對外營業，但營業對象均非│
│      │            │堪薩斯公│    循環開立發票的公司（見89年偵字第4337號偵查│
│      │            │司虛開發│    卷第97頁）。                              │
│      │            │票予盟│3.證人彭原添89.04.20調查站陳述，盟士公司所發生│
│      │            │士公司  │  大量進銷項發票使用異常情形是庚○○所為，且盟│
│      │            │        │  士公司與嘉澧公司並無實際業務往來（見89年偵字│
│      │            │        │  第4337號偵查卷第27、29頁）。                │
│      │            │        │4.證人甲○○之陳述，同上諾均公司之5。       │
├───┼──────┼────┼───────────────────────┤
│    │86-87年     │庚○○、│1.同案被告丑○○                              │
│全昕  │3,064,000元 │丑○○、│  (1)同上諾均公司之2。                       │
│      │            │乙○○，│  (2)89.03.15調查站筆錄自白，全昕公司係其向負責│
│      │            │基於共同│    人吳文龍借乙本發票作為循環開立不實發票之用│
│      │            │之犯意聯│    ，並無實際交易行為（見89年偵字第4337號偵查│
│      │            │絡，由│    卷87-88 頁）。                            │
│      │            │堪薩斯公│  (3)89.05.23調查站筆錄自白，由於其開之科上及俊│
│      │            │司虛開發│    公司因經營不善相繼關閉，故其曾借用全昕公司│
│      │            │票予全│    發票繼續營運。（見89年偵字第9812號偵查卷第│
│      │            │昕公司  │    26頁）。                                  │
│      │            │        │2.同案被告乙○○                              │
│      │            │        │  (1)同上諾均公司之3。                       │
│      │            │        │  (2)89.03.21調查站筆錄自白，全昕公司係丑○○提│
│      │            │        │    供配合的公司，除了庚○○所有的10家公司，均│
│      │            │        │    係庚○○指派員工依據其所編製的發票明細開立│
│      │            │        │    不實的發票，丑○○則負責開立渠所提供的公司│
│      │            │        │    發票（見89年偵字第4337號偵查卷第99頁）。  │
│      │            │        │3.證人甲○○之陳述，同上諾均公司之5。       │
│      │            │        │4.證人吳文龍89.04.20調查站筆錄陳述，全昕公司係│
│      │            │        │  其與丑○○共同設立，惟各做各的生意，後其向廖│
│      │            │        │  發水要求將公司辦理停業。至全昕公司之帳務由廖│
│      │            │        │  發水負責，統一發票亦由丑○○購買（見89年偵字│
│      │            │        │  第4337號偵查卷第36-37 頁）。                │
│      │            │        │5.證人辛○○之陳述，同上諾均公司之6。       │
├───┼──────┼────┼───────────────────────┤
│    │86年        │庚○○、│1.被告庚○○、丑○○、乙○○之自白，同上諾均│
│昱瀚  │86,700元    │乙○○，│  公司之1-3。                                 │
│      │            │與昱享│2.證人辛○○之陳述，同上諾均公司之6。       │
│      │            │公司實際│                                              │
│      │            │負責人曾│                                              │
│      │            │德貴，基│                                              │
│      │            │於共同之│                                              │
│      │            │犯意聯絡│                                              │
│      │            │，由堪│                                              │
│      │            │薩斯公司│                                              │
│      │            │虛開發票│                                              │
│      │            │予昱瀚│                                              │
│      │            │公司    │                                              │
│      │            │        │                                              │
├───┼──────┼────┼───────────────────────┤
│    │86年        │庚○○、│1.同案被告丑○○                              │
│科上  │6,074,496元 │丑○○、│  (1)同上諾均公司之2。                       │
│      │            │乙○○，│  (2)89.03.15調查站筆錄自白，科上公司、俊澤公司│
│      │            │基於共同│    係其本人申請成立的公司（見89年偵字第4337號│
│      │            │之犯意聯│    偵查卷第87頁）。                          │
│      │            │絡，由│  (3)89.05.23調查站筆錄自白，庚○○向我表示，渠│
│      │            │堪薩斯公│    開設之公司所使用統一發票數量不足，必須借用│
│      │            │司虛開發│    科上及俊澤統一發票，我遂將前開發票供庚○○│
│      │            │票予科│    使用。87年6 月前該不實之統一發票由庚○○聘│
│      │            │上公司  │    請乙○○編製，後改由其負責編製（見89年偵字│
│      │            │        │    第9812號偵查卷第26-27頁）。               │
│      │            │        │2.同案被告乙○○之自白，同上諾均公司之3。   │
├───┼──────┼────┼───────────────────────┤
│    │87年        │庚○○、│1.同案被告丑○○                              │
│超鋒  │2,234,950元 │丑○○、│  (1)同上諾均公司之2。                       │
│      │            │乙○○，│  (2)89.03.15調查站筆錄自白，超鋒公司是其向實際│
│      │            │與超鋒│    負責人辰○○借發票，其將每期欲開的發票報給│
│      │            │公司行政│    辰○○，辰○○即會開立銷貨發票，則將他公司│
│      │            │經理盧明│    不實的進項發票交給辰○○（見89年偵字第4337│
│      │            │山，基於│    號偵查卷第87-88 頁）。                    │
│      │            │共同之犯│2.被告辰○○89.05.31調查站筆錄自白，超鋒公司僅│
│      │            │意聯絡，│  與得意通、科上及俊澤公司有往來。丑○○會於每│
│      │            │由堪薩│  期申報營業稅時告知超鋒公司開立銷項發票，並由│
│      │            │斯公司虛│  丑○○將進項發票交給公司處理。（見89年偵字第│
│      │            │開發票予│  9812號偵查卷第92頁）。                      │
│      │            │超鋒公│                                              │
│      │            │司      │                                              │
├───┼──────┼────┼───────────────────────┤
│合計  │85-88年     │        │                                              │
│      │91,186,578元│        │                                              │
└───┴──────┴────┴───────────────────────┘
附表二-22.2
┌──┬────────────────────────┐
│編號│          證                  物                │
├──┼────────────────────────┤
│ 一 │統一發票（銷項）查核清單（附件十七）            │
├──┼────────────────────────┤
│ 二 │附表B-1編號16（附件三編號16）堪薩斯公司與台鶴公 │
│    │司88年間往來之訂貨單、送貨單、統一發票          │
├──┼────────────────────────┤
│ 三 │附表B-2編號03（附件四編號04）堪薩斯等公司進銷項 │
│    │明細表                                          │
├──┼────────────────────────┤
│ 四 │附表B-2編號06（附件四編號09）堪薩斯等公司銷貨紀 │
│    │錄、發票                                        │
├──┼────────────────────────┤
│ 五 │附表B-2編號07（附件四編號10）堪薩斯等公司進銷項 │
│    │紀錄表、排製草稿                                │
├──┼────────────────────────┤
│ 六 │附表B-2編號13（附件四編號17）堪薩斯等公司進銷項 │
│    │明細、發票、往來傳真文件                        │
├──┼────────────────────────┤
│ 七 │附表B-3編號05（附件五編號06）堪薩斯等公司銷項進 │
│    │項金額電腦統計表                                │
├──┼────────────────────────┤
│ 八 │附表B-3編號06（附件五編號07）堪薩斯等公司循環開 │
│    │立發票金額統計表                                │
├──┼────────────────────────┤
│ 九 │附表B-3編號07（附件五編號08）堪薩斯等公司循環開 │
│    │立發票表                                        │
├──┼────────────────────────┤
│ 十 │附表B-3編號08（附件五編號09）堪薩斯等公司進銷項 │
│    │發票統計資料                                    │
├──┼────────────────────────┤
│十一│附表B-3編號09（附件五編號10）堪薩斯等公司進銷項 │
│    │發票金額分配表                                  │
├──┼────────────────────────┤
│十二│附表B-4編號03（附件六編號05）堪薩斯公司87年1-10 │
│    │月營業人銷售額與稅額申報書（401表）、公司變更事 │
│    │項登記卡                                        │
└──┴────────────────────────┘
附表二-23.1虛開發票公司：達暉有限公司
┌───┬──────┬────┬───────────────────────┐
│ 虛開 │ 年度及金額 │ 行為人 │        卷        證        出        處      │
│ 對象 │            │        │                                              │
├───┼──────┼────┼───────────────────────┤
│    │87年        │庚○○、│1.同案被告丑○○89.03.13調查站筆錄自白，其幫徐│
│諾均  │5,674,860元 │丑○○、│  排製進銷貨明細資料，曾使用過諾均、嘉澧、凡塞│
│      │            │乙○○，│  斯、威尼爾、諾金、廣埠、科隆、台鶴、公霆、得│
│      │            │與諾均│  意通、昱享、菱異、俊澤、盟士、全昕、伯肯、昱│
│      │            │公司經理│  瀚、富筑、巨旻、堪薩斯、達暉、科上、康、超│
│      │            │子○○，│  鋒等公司（見89年他字第286 號偵查卷第10-11 頁│
│      │            │及達暉│  ）。                                        │
│      │            │公司實際│2.同案被告乙○○                              │
│      │            │負責人林│  (1)89.03.20調查站筆錄自白，其自85年初開始為徐│
│      │            │政雄，基│    浩從事製作假業績編製的工作，曾使用過諾均、│
│      │            │於共同之│    嘉澧、凡塞斯、威尼爾、諾金、廣埠、科隆、台│
│      │            │犯意聯絡│    鶴、瑞原、大家豪、公霆、得意通、昱享、菱異│
│      │            │，由達│    、俊澤、盟士、全昕、伯肯、昱瀚、富筑、堪薩│
│      │            │暉公司虛│    斯、達暉、科上等23家公司，且上開公司間均無│
│      │            │開發票予│    實際買賣交易行為（見89年偵字第4337號偵查卷│
│      │            │諾均公│    第102 、104 頁）。                        │
│      │            │司      │  (2)89.03.21調查站筆錄自白，諾均、嘉澧、諾金、│
│      │            │（子○○│    台鶴、菱異公司均係庚○○所經營設立，分別以│
│      │            │未據檢察│    渠弟徐金林、人頭陸賢耀、歐振明、羅正雄、姜│
│      │            │官起訴）│    村桂、傅棟垣掛名為負責人，但實際負責人均為│
│      │            │        │    庚○○。其中只有諾均設有製造工廠，其餘均為│
│      │            │        │    虛設公司（見89年偵字第4337號偵查卷第98頁）│
│      │            │        │    。                                        │
│      │            │        │3.同案被告丁○○89.05.03調查站筆錄自白，其於84│
│      │            │        │  資收購達暉公司，先由黃清治掛名擔任負責人，87│
│      │            │        │  年間則由顧慧林掛名擔任負責人，但達暉公司的實│
│      │            │        │  際業務亦由我全權處理。達暉公司與嘉澧、威尼爾│
│      │            │        │  、諾金、科隆、得意通、昱享、諾均、廣埠、台鶴│
│      │            │        │  、盟士、達暉、堪薩斯等公司均無實際生意往來。│
│      │            │        │  其因86年間向庚○○借款1千萬元無力償還，徐金 │
│      │            │        │  浩乃要求其以達暉公司配合渠所提供之11家公司相│
│      │            │        │  互對開發票。庚○○會在每一期申報營業稅前，打│
│      │            │        │  電話告知當期達暉需虛開多少金額發票（見89年偵│
│      │            │        │  字第9812號偵查卷第11-12頁）。               │
├───┼──────┼────┼───────────────────────┤
│    │87年        │庚○○、│1.同案被告丑○○                              │
│廣埠  │2,303,000元 │丑○○、│  (1)同上諾均公司之1。                       │
│      │            │乙○○，│  (2)89.03.15調查站筆錄自白，庚○○曾親口承認諾│
│      │            │與達暉│    均、嘉澧、諾金、廣埠、台鶴、菱異等6 家公司│
│      │            │公司實際│    係渠設立之公司（見89年偵字第4337號偵查卷第│
│      │            │負責人林│    88 頁）。                                 │
│      │            │政雄，及│2.同案被告乙○○、丁○○之自白，同上諾均公司│
│      │            │廣埠公│  、3 。                                      │
│      │            │司甲○○│                                              │
│      │            │，基於共│                                              │
│      │            │同之犯意│                                              │
│      │            │聯絡，由│                                              │
│      │            │達暉公│                                              │
│      │            │司虛開發│                                              │
│      │            │票予廣│                                              │
│      │            │埠公司  │                                              │
│      │            │（甲○○│                                              │
│      │            │未據檢察│                                              │
│      │            │官起訴）│                                              │
├───┼──────┼────┼───────────────────────┤
│    │86-87年     │庚○○、│1.同案被告丑○○之自白，同上廣埠公司之1。   │
│公霆  │5,304,370元 │丑○○、│2.同案被告乙○○、丁○○之自白，同上諾均公司│
│      │            │乙○○，│  、3 。                                      │
│      │            │與達暉│3.同案被告黃清治89.04.28調查站筆錄自白，其於84│
│      │            │、公霆│  月出資投資公霆公司，當時實際負責人丁○○要其│
│      │            │公司實際│  掛名擔任負責人，但公司實際業務都是由丁○○負│
│      │            │負責人林│  責。達暉公司負責人顧慧林也是公霆公司職員，86│
│      │            │政雄，基│  年間丁○○找顧慧林掛名擔任達暉公司負責人，實│
│      │            │於共同之│  際負責人仍是丁○○（見89年偵字第4337號偵查卷│
│      │            │犯意聯絡│  第165 頁）。                                │
│      │            │，由達│                                              │
│      │            │暉公司虛│                                              │
│      │            │開發票予│                                              │
│      │            │公霆公│                                              │
│      │            │司      │                                              │
├───┼──────┼────┼───────────────────────┤
│領袖│86-87年     │達暉、│1.證人歐志煌                                  │
│（雄檢│32,227,800元│領袖公司│  (1)89.07.19偵查庭陳述，其僅為掛名負責人（見雄│
│併案）│            │負責人林│    檢89年偵緝字第1213號偵查卷第15頁）。      │
│      │            │政雄主導│  (2)89.07.31偵查庭陳述，當時是陳忍壽介紹其至領│
│      │            │，由達│    袖做負責人（見雄檢89年偵緝字第1213號偵查卷│
│      │            │暉公司虛│    第20頁）。                                │
│      │            │開發票予│2.證人謝榮仁90.01.19偵查庭陳述，是是丁○○拜託│
│      │            │領袖公司│  其至高雄向林京瑩領取領袖公司帳冊及資料。（見│
│      │            │        │  雄檢90年他字第1245號偵查卷第22頁）。        │
│      │            │        │3.證人古嘉麗90.08.15偵查庭陳述，是丁○○向其租│
│      │            │        │  屋。當時丁○○與其他三名男子一起來，說他們是│
│      │            │        │  領袖貿易公司要租房子，租金都是直接匯入我銀行│
│      │            │        │  帳戶裡或小姐拿票給我。（見雄檢90年他字第1245│
│      │            │        │  號偵查卷第67頁）。                          │
│      │            │        │4.證人林京瑩90.08.15偵查庭陳述，徐麗珠說她是領│
│      │            │        │  袖公司的人，公司由台北遷下來，需要在高雄找記│
│      │            │        │  帳業者，並請其跟該公司的會計連絡。（見雄檢90│
│      │            │        │  年他字第1245號偵查卷第67頁）。              │
├───┼──────┼────┼───────────────────────┤
│合計  │86-87年     │        │                                              │
│      │46,411,730元│        │                                              │
└───┴──────┴────┴───────────────────────┘
附表二-23.2
┌──┬────────────────────────┐
│編號│          證                  物                │
├──┼────────────────────────┤
│ 一 │統一發票（銷項）查核清單（附件十七）            │
├──┼────────────────────────┤
│ 二 │領袖公司變更登記事項卡、87年度各類所得扣繳暨免扣│
│    │繳憑單申報書、87年度營利事業所得稅結算申報書媒體│
│    │申報總表、87年度營利事業所得稅結算申報核定通知書│
│    │（雄檢89偵緝1213，P52-58）。                    │
├──┼────────────────────────┤
│ 三 │林京瑩回覆高雄地檢署函，陳稱其自86年中旬至87年10│
│    │月31日止服務領袖公司之稅務申報事宜，後帳冊資料由│
│    │領袖公司派人員謝榮仁取回。依該公司會計小姐所言，│
│    │徐麗珠小姐應為老闆娘，且領袖公司負責人及人員應大│
│    │都在台北。（雄檢89偵緝1213，P74）               │
├──┼────────────────────────┤
│ 四 │高雄市稅捐稽徵處90年10月12日90高市稽政字第81025 │
│    │號函，並附領袖公司營利事業變登記查簽表、新開業營│
│    │業人訪問卡、高雄市稅捐稽徵處90年8月30日高市稽法 │
│    │字第68431號處分書、違章檢舉查核報告書、86年5月至│
│    │87 年10月之營業人銷售額與稅額申報書（雄檢90他   │
│    │2481，P4-20）                                   │
├──┼────────────────────────┤
│ 五 │財政部高雄市國稅局94年5 月3 日財高國稅審三字第  │
│    │0940029958號函，稱領袖公司於86、87年度取得虛設行│
│    │號公霆及達暉公司所開立不實統一發票金額          │
│    │140,343,990 元充當進項憑證，逃漏營業稅，經高雄市│
│    │稅捐稽徵處補徵本稅7,017,202元，並裁罰49,119,973 │
│    │元（原審卷五，P45-71）                          │
├──┼────────────────────────┤
│ 六 │領袖公司統一發票查核清單（原審卷五，P61-71）    │
└──┴────────────────────────┘
附表二-24.1虛開發票公司：科上有限公司
┌───┬──────┬────┬───────────────────────┐
│ 虛開 │ 年度及金額 │ 行為人 │        卷        證        出        處      │
│ 對象 │            │        │                                              │
├───┼──────┼────┼───────────────────────┤
│    │86年        │庚○○、│1.同案被告丑○○                              │
│諾均  │11,751,450元│丑○○、│  (1)89.03.13調查站筆錄自白，其幫庚○○排製進銷│
│      │            │乙○○，│    貨明細資料，曾使用過諾均、嘉澧、凡塞斯、威│
│      │            │與諾均│    尼爾、諾金、廣埠、科隆、台鶴、公霆、得意通│
│      │            │公司經理│    、昱享、菱異、俊澤、盟士、全昕、伯肯、昱瀚│
│      │            │子○○，│    、富筑、巨旻、堪薩斯、達暉、科上、康、超│
│      │            │基於共同│    鋒等公司（見89年他字第286 號偵查卷第10-11 │
│      │            │之犯意聯│    頁）。                                    │
│      │            │絡，由│  (2)89.03.15調查站筆錄自白，科上公司、俊澤公司│
│      │            │科上公司│    係其本人申請成立之公司（見89年偵字第4337號│
│      │            │虛開發票│    偵查卷第87 -88頁）。                      │
│      │            │予諾均│  (3)89.05.23調查站筆錄自白，庚○○向我表示，渠│
│      │            │公司    │    開設之公司所使用統一發票數量不足，必須借用│
│      │            │（子○○│    科上及俊澤統一發票，我遂將前開發票供庚○○│
│      │            │未據檢察│    使用。87年6 月前該不實之統一發票由庚○○聘│
│      │            │官起訴）│    請乙○○編製，後改由其負責編製（見89年偵字│
│      │            │        │    第9812號偵查卷第26-27 頁）。              │
│      │            │        │2.同案被告乙○○89.03.20調查站筆錄自白，其自85│
│      │            │        │  開始為庚○○從事製作假業績編製的工作，曾使用│
│      │            │        │  過諾均、嘉澧、凡塞斯、威尼爾、諾金、廣埠、科│
│      │            │        │  隆、台鶴、瑞原、大家豪、公霆、得意通、昱享、│
│      │            │        │  菱異、俊澤、盟士、全昕、伯肯、昱瀚、富筑、堪│
│      │            │        │  薩斯、達暉、科上等23家公司，且上開公司間均無│
│      │            │        │  實際買賣交易行為（見89年偵字第4337號偵查卷第│
│      │            │        │  102 、104 頁）。                            │
├───┼──────┼────┼───────────────────────┤
│    │86年        │庚○○、│1.被告庚○○                                  │
│威尼爾│3,053,475元 │丑○○、│  (1)89.05.19調查站筆錄自白，諾均、嘉澧、諾金、│
│      │            │乙○○，│    菱異、堪薩斯、威尼爾公司係其所有，其為了提│
│      │            │基於共同│    高子公司營業額及業績，確實有用其所有的嘉澧│
│      │            │之犯意聯│    、諾金、菱異等諾均公司之子公司與某些公司循│
│      │            │絡，由│    環虛開發票（見89年偵字第4337號偵查卷第202-│
│      │            │科上公司│    203頁）。                                 │
│      │            │虛開發票│  (2)89.05.23偵查庭自白，確實有利用子公司虛開營│
│      │            │予威尼│    業額（見89年偵字第4337號偵查卷第252頁）。 │
│      │            │爾公司  │  (3)89.05.30偵查庭自白，其成立嘉澧、諾均、堪薩│
│      │            │        │    斯、威尼爾等公司，其要利用子公司提高營業額│
│      │            │        │    ，故由丑○○開立循環發票（見89年偵字第4337│
│      │            │        │    號偵查卷260頁）。                         │
│      │            │        │2.同案被告丑○○之自白，同上諾均公司之1。   │
│      │            │        │3.同案被告乙○○                              │
│      │            │        │  (1)同上諾均公司之2。                       │
│      │            │        │  (2)89.03.21調查站筆錄自白，威尼爾公司係其朋友│
│      │            │        │    劉火金頂讓給庚○○，由庚○○指示加入循環公│
│      │            │        │    司（見89年偵字第97-98 頁）。              │
├───┼──────┼────┼───────────────────────┤
│    │85年        │庚○○、│1.同案被告丑○○、乙○○之自白，同上諾均公司之1 │
│科隆  │10,601,900元│丑○○、│  、2 。                                      │
│      │            │乙○○，│2.被告壬○○                                  │
│      │            │與科隆│  (1)89.03.27調查站筆錄陳述，開立不實的統一發票│
│      │            │公司負責│    用途，應該是午○○為了擴大業績（營業額）做│
│      │            │人壬○○│    為公司準備上市上櫃計畫用（見89年偵字第4337│
│      │            │、總經理│    號偵查卷第78頁）。                        │
│      │            │午○○、│  (2)89.05.23調查站筆錄自白，科隆公司與諾均、台│
│      │            │財務主任│    鶴、得意通、昱享、俊澤、盟士、全昕、昱瀚、│
│      │            │辛○○，│    富筑、科上、諾金、嘉澧、威尼爾、廣埠、瑞原│
│      │            │基於共同│    、大家豪、公霆、堪薩斯等公司均無實際買賣營│
│      │            │之犯意聯│    業行為。科隆公司與前開諾均等18家公司相互虛│
│      │            │絡，由│    開不實發票情事，辛○○應係受午○○指使製作│
│      │            │科上公司│    （見89年偵字第9812號偵查卷第18頁）。      │
│      │            │虛開發票│                                              │
│      │            │予科隆│                                              │
│      │            │公司    │                                              │
│      │            │（辛○○│                                              │
│      │            │未據檢察│                                              │
│      │            │官起訴）│                                              │
├───┼──────┼────┼───────────────────────┤
│    │86年        │庚○○、│1.同案被告丑○○                              │
│得意通│6,059,600元 │丑○○、│  (1)同上諾均公司之1。                       │
│      │            │乙○○，│  (2)89.03.15調查站筆錄自白，得意通公司係其借用│
│      │            │基於共同│    其朋友張標享名義開設的，且自其87年7、8月幫│
│      │            │之犯意聯│    庚○○製作庚○○提供之17家公司及其自行運用│
│      │            │絡，由│    的6 家公司相互之間開立的進銷項發票，均無實│
│      │            │科上公司│    際交易行為（見89年偵字第4337號偵查卷第87- │
│      │            │虛開發票│    89頁）。                                  │
│      │            │予得意│2.同案被告乙○○                              │
│      │            │通公司  │  (1)同上諾均公司之2。                       │
│      │            │        │  (2)89.03.21調查站筆錄自白，得意通係丑○○提供│
│      │            │        │    配合的公司，除了庚○○所有的10家公司，均係│
│      │            │        │    庚○○指派員工依據其所編製的發票明細開立不│
│      │            │        │    實的發票，丑○○則負責開立渠所提供的公司發│
│      │            │        │    票（見89年偵字第4337號偵查卷第99頁）。    │
├───┼──────┼────┼───────────────────────┤
│    │85-86年     │庚○○、│1.同案被告丑○○、乙○○之自白，同上諾均公司│
│俊澤  │2,721,530元 │丑○○、│  、2 。                                      │
│      │            │乙○○，│                                              │
│      │            │基於共同│                                              │
│      │            │之犯意聯│                                              │
│      │            │絡，由│                                              │
│      │            │科上公司│                                              │
│      │            │虛開發票│                                              │
│      │            │予俊澤│                                              │
│      │            │公司    │                                              │
├───┼──────┼────┼───────────────────────┤
│    │86年        │庚○○、│1.同案被告丑○○                              │
│全昕  │1,842,700元 │丑○○、│  (1)同上諾均公司之1。                       │
│      │            │乙○○，│  (2)89.03.15調查站筆錄自白，科上公司係其本人申│
│      │            │基於共同│    請成立之公司，全昕公司係其向負責人吳文龍借│
│      │            │之犯意聯│    乙本發票作為循環開立不實發票之用，並無實際│
│      │            │絡，由│    交易行為（見89年偵字第4337號偵查卷87-88 頁│
│      │            │科上公司│    ）。                                      │
│      │            │虛開發票│  (3)89.05.23調查站筆錄自白，由於其開之科上及俊│
│      │            │予全昕│    公司因經營不善相繼關閉，故其曾借用全昕公司│
│      │            │公司    │    發票繼續營運。（見89年偵字第9812號偵查卷第│
│      │            │        │    26頁）。                                  │
│      │            │        │2.同案被告乙○○                              │
│      │            │        │  (1)同上諾均公司之2。                       │
│      │            │        │  (2)89.03.21調查站筆錄自白，科上公司、全昕公司│
│      │            │        │    係丑○○提供配合的公司，除了庚○○所有的10│
│      │            │        │    家公司，均係庚○○指派員工依據其所編製的發│
│      │            │        │    票明細開立不實的發票，丑○○則負責開立渠所│
│      │            │        │    提供的公司發票（見89年偵字第4337號偵查卷第│
│      │            │        │    99頁）。                                  │
│      │            │        │3.證人吳文龍89.04.20調查站筆錄陳述，全昕公司係│
│      │            │        │  其與丑○○共同設立，惟各做各的生意，後其向廖│
│      │            │        │  發水要求將公司辦理停業。至全昕公司之帳務由廖│
│      │            │        │  發水負責，統一發票亦由丑○○購買（見89年偵字│
│      │            │        │  第4337號偵查卷第36-37 頁）。                │
├───┼──────┼────┼───────────────────────┤
│    │85-86年     │庚○○、│1.同案被告丑○○                              │
│超鋒  │5,891,450元 │丑○○、│  (1)同上諾均公司之1。                       │
│      │            │乙○○，│  (2)89.03.15調查站筆錄自白，超鋒公司是其向實際│
│      │            │與超鋒│責人辰○○借發票，其將每期欲開的發票報給辰○○│
│      │            │公司行政│，辰○○即會開立銷貨發票，則將他公司不實的進項│
│      │            │經理盧明│發票交給辰○○（見89年偵字第4337號偵查卷第87  │
│      │            │山，基於│  頁）。                                      │
│      │            │共同之犯│2.被告辰○○89.05.31調查站筆錄自白，超鋒公司與│
│      │            │意聯絡，│  僅與得意通、科上及俊澤公司有往來，其他公司均│
│      │            │由科上│  無直接往來（無實際交易行為）。丑○○會於每期│
│      │            │公司虛開│  申報營業稅時告知超鋒公司開立銷項發票，並由廖│
│      │            │發票予│  發水將進項發票交給公司處理。（見89年偵字第  │
│      │            │超鋒公司│  9812號偵查卷第92頁）。                      │
├───┼──────┼────┼───────────────────────┤
│合計  │85-86年     │        │                                              │
│      │41,922,105元│        │                                              │
└───┴──────┴────┴───────────────────────┘
附表二-24.2
┌──┬────────────────────────┐
│編號│          證                  物                │
├──┼────────────────────────┤
│ 一 │統一發票（銷項）查核清單（附件十七）            │
├──┼────────────────────────┤
│ 二 │附表B-2編號06（附件四編號09）科上等公司銷貨紀錄 │
│    │、發票                                          │
├──┼────────────────────────┤
│ 三 │附表B-2編號13（附件四編號17）科上等公司進銷貨明 │
│    │細、發票、往來傳真文件                          │
├──┼────────────────────────┤
│ 四 │附表B-3編號08（附件五編號09）科上等公司進銷項發 │
│    │票統計資料                                      │
├──┼────────────────────────┤
│ 五 │附表B-3編號12（附件五編號14）科上等公司開立之發 │
│    │票及影本                                        │
└──┴────────────────────────┘
附表二-25.1虛開發票公司：康股份有限公司
┌───┬──────┬────┬───────────────────────┐
│ 虛開 │ 年度及金額 │ 行為人 │        卷        證        出        處      │
│ 對象 │            │        │                                              │
├───┼──────┼────┼───────────────────────┤
│    │86-87年     │庚○○、│1.同案被告丑○○89.03.13調查站筆錄自白，其幫徐│
│科隆  │530,358,392 │丑○○、│  排製進銷貨明細資料，曾使用過諾均、嘉澧、凡塞│
│      │元          │乙○○，│  斯、威尼爾、諾金、廣埠、科隆、台鶴、公霆、得│
│      │            │與科隆│  意通、昱享、菱異、俊澤、盟士、全昕、伯肯、昱│
│      │            │公司負責│  瀚、富筑、巨旻、堪薩斯、達暉、科上、康、超│
│      │            │人壬○○│  鋒等公司（見89年他字第286 號偵查卷第10-11 頁│
│      │            │、總經理│  ）。                                        │
│      │            │午○○、│2.被告壬○○89.05.23調查站筆錄自白，康公司是│
│      │            │財務主任│  科隆公司的國內事業部，專責銷售科隆公司產品的│
│      │            │辛○○，│  國內市場。科隆公司為順利上櫃上市，乃於86年間│
│      │            │基於共同│  將康公司獨立營運，並由科隆公司副總經理鍾振│
│      │            │之犯意聯│  隆擔任康公司董事長。但就我所知，康公司實│
│      │            │絡，由│  際負責營運者為午○○。（見89年偵字第9812號偵│
│      │            │康公司│  查卷第20頁）。                              │
│      │            │虛開發票│3.證人辛○○89.05.31調查站筆錄陳述，86年6、7月│
│      │            │予科隆│  間，科隆公司董事長壬○○、總經理午○○先後表│
│      │            │公司    │  示科隆公司要申請上櫃或上市，需要將公司營業額│
│      │            │（辛○○│  衝高，故必須與廣隆、康公司相互對開無交易事│
│      │            │未據檢察│  實之統一發票。86年10月間，為免稅捐單位起疑，│
│      │            │官起訴）│  壬○○又指示可利用公司以往曾往來之公司名義，│
│      │            │        │  交互對開無交易事實之統一發票，要其跟乙○○聯│
│      │            │        │  絡。乙○○即以科隆公司每期存貨資料，製作對開│
│      │            │        │  發票之明細表，由其依明細表上所載之數字、資料│
│      │            │        │  ，對開發票予承杰指定之公司。其確係受壬○○、│
│      │            │        │  午○○2 人指示才配合乙○○進行對開不實發票之│
│      │            │        │  事（見89年偵字第9812號偵查卷第87-88 頁）。  │
├───┼──────┼────┼───────────────────────┤
│    │86年        │庚○○、│1.證人辛○○                                  │
│廣超  │75,559,280元│乙○○，│  (1)89.03.29調查站筆錄陳述，其和乙○○曾利用諾│
│      │            │與科隆│    均、威尼爾、廣埠、大家豪、昱享、堪薩斯、│
│      │            │公司負責│    康、廣隆、全昕、昱瀚等公司名義相互開立不實│
│      │            │人壬○○│    之進銷項發票（見89年偵字第4337號偵查卷第  │
│      │            │、總經理│    159 頁）。                                │
│      │            │午○○，│  (2)同上科隆公司之3。                       │
│      │            │基於共同│                                              │
│      │            │之犯意聯│                                              │
│      │            │絡，由│                                              │
│      │            │康公司│                                              │
│      │            │虛開發票│                                              │
│      │            │予廣超│                                              │
│      │            │公司    │                                              │
│      │            │        │                                              │
├───┼──────┼────┼───────────────────────┤
│合計  │86-87年     │        │                                              │
│      │605,917,672 │        │                                              │
│      │元          │        │                                              │
└───┴──────┴────┴───────────────────────┘
附表二-25.2
┌──┬────────────────────────┐
│編號│          證                  物                │
├──┼────────────────────────┤
│ 一 │統一發票（銷項）查核清單（附件十七）            │
└──┴────────────────────────┘
附表二-26.1虛開發票公司：廣超科技股份有限公司
┌───┬──────┬────┬───────────────────────┐
│ 虛開 │ 年度及金額 │ 行為人 │        卷        證        出        處      │
│ 對象 │            │        │                                              │
├───┼──────┼────┼───────────────────────┤
│    │86-87年     │庚○○、│1.證人辛○○（即科隆公司財務主任）89.05.31調│
│科隆  │122,459,032 │丑○○、│  查站筆錄陳述，86年6、7月間，科隆公司董事長陳│
│      │元          │乙○○，│  江全、總經理午○○先後表示科隆公司要申請上櫃│
│      │            │與科隆│  或上市，需要將公司營業額衝高，故必須與廣隆、│
│      │            │公司負責│  康公司相互對開無交易事實之統一發票。86年10│
│      │            │人壬○○│  月間，為免稅捐單位起疑，壬○○又指示可利用公│
│      │            │、總經理│  司以往曾往來之公司名義，交互對開無交易事實之│
│      │            │午○○、│  統一發票，要其跟乙○○聯絡。乙○○即以科隆公│
│      │            │財務主任│  司每期存貨資料，製作對開發票之明細表，由其依│
│      │            │辛○○，│  明細表上所載之數字、資料，對開發票予承杰指定│
│      │            │基於共同│  之公司。其確係受壬○○、午○○2人指示才配合 │
│      │            │之犯意聯│  乙○○進行對開不實發票之事（見89年偵字第9812│
│      │            │絡，由│  號偵查卷第87-88頁）。                       │
│      │            │廣超公司│                                              │
│      │            │虛開發票│                                              │
│      │            │予科隆│                                              │
│      │            │公司    │                                              │
│      │            │（辛○○│                                              │
│      │            │未據檢察│                                              │
│      │            │官起訴）│                                              │
├───┼──────┼────┼───────────────────────┤
│    │88年        │庚○○、│1.證人辛○○                                  │
│康  │10,468,238元│丑○○、│  (1)89.03.29調查站筆錄陳述，其和乙○○曾利用諾│
│      │            │與科隆│    均、威尼爾、廣埠、大家豪、昱享、堪薩斯、│
│      │            │公司負責│    康、廣隆、全昕、昱瀚等公司名義相互開立不實│
│      │            │人壬○○│    之進銷項發票（見89年偵字第4337號偵查卷第  │
│      │            │、總經理│    159 頁）。                                │
│      │            │午○○，│  (2)同上科隆公司之1。                       │
│      │            │基於共同│                                              │
│      │            │之犯意聯│                                              │
│      │            │絡，由│                                              │
│      │            │廣超公司│                                              │
│      │            │虛開發票│                                              │
│      │            │予康│                                              │
│      │            │公司    │                                              │
│      │            │        │                                              │
├───┼──────┼────┼───────────────────────┤
│合計  │86-88年     │        │                                              │
│      │132,927,270 │        │                                              │
│      │元          │        │                                              │
└───┴──────┴────┴───────────────────────┘
附表二-26.2
┌──┬────────────────────────┐
│編號│          證                  物                │
├──┼────────────────────────┤
│ 一 │統一發票（銷項）查核清單（附件十七）            │
├──┼────────────────────────┤
│ 二 │附表B-5編號20（附件八編號28）廣超公司資產負債表 │
│    │、損益表、85-87年營利事業所得稅結算申報書       │
├──┼────────────────────────┤
│ 三 │附表B-5編號21（附件八編號29）廣超公司88年1月至89│
│    │年2月營業人銷售額與稅額申報書（401表）          │
├──┼────────────────────────┤
│ 四 │附表B-5 編號22（附件八編號30）廣超公司出貨明細表│
└──┴────────────────────────┘
附表二-27.1虛開發票公司：超鋒系統科技股份有限公司
┌───┬──────┬────┬───────────────────────┐
│ 虛開 │ 年度及金額 │ 行為人 │        卷        證        出        處      │
│ 對象 │            │        │                                              │
├───┼──────┼────┼───────────────────────┤
│    │88年        │庚○○、│1.同案被告丑○○                              │
│嘉澧  │9,000,150元 │丑○○、│  (1)89.03.13調查站筆錄自白，其幫庚○○排製進銷│
│      │            │與超鋒│    貨明細資料，曾使用過諾均、嘉澧、凡塞斯、威│
│      │            │公司行政│    尼爾、諾金、廣埠、科隆、台鶴、公霆、得意通│
│      │            │經理盧明│    、昱享、菱異、俊澤、盟士、全昕、伯肯、昱瀚│
│      │            │山，基於│    、富筑、巨旻、堪薩斯、達暉、科上、康、超│
│      │            │共同之犯│    鋒等公司（見89年他字第286 號偵查卷第10-11 │
│      │            │意聯絡，│    頁）。                                    │
│      │            │由超鋒│  (2)89.03.15調查站筆錄自白，超鋒公司是其向實際│
│      │            │公司虛開│    負責人辰○○借發票，其將每期欲開的發票報給│
│      │            │發票予│    辰○○，辰○○即會開立銷貨發票，則將他公司│
│      │            │嘉澧公司│    不實的進項發票交給辰○○（見89年偵字第4337│
│      │            │        │    號偵查卷第87頁）。                        │
│      │            │        │2.被告辰○○89.05.31調查站筆錄自白，超鋒公司僅│
│      │            │        │  與得意通、科上及俊澤公司有往來，其他公司（廣│
│      │            │        │  埠、嘉澧、龍昱、堪薩斯、諾均、台鶴、諾金、巨│
│      │            │        │  旻等）則均無直接往來（無實際交易行為）。廖發│
│      │            │        │  水會於每期申報營業稅時告知超鋒公司開立銷項發│
│      │            │        │  票，並由丑○○將進項發票交給公司處理。（見89│
│      │            │        │  年偵字第9812號偵查卷第92頁）。              │
├───┼──────┼────┼───────────────────────┤
│    │88年        │庚○○、│1.同案被告丑○○、被告辰○○之自白，同上嘉澧│
│廣埠  │6,443,050元 │丑○○、│  公司、2。                                   │
│      │            │與超鋒│2.同案被告花初麟89.04.07調查站筆錄自白，其以每│
│      │            │公司行政│  萬元之代價擔任廣埠公司負責人。其於89年1 月即│
│      │            │經理盧明│  表明不願再擔任負責人，但否有變更則不清楚（見│
│      │            │山，及│  89年偵字第4337號偵查卷第67頁）。            │
│      │            │廣埠公司│                                              │
│      │            │甲○○，│                                              │
│      │            │基於共同│                                              │
│      │            │之犯意聯│                                              │
│      │            │絡，由│                                              │
│      │            │超鋒公司│                                              │
│      │            │虛開發票│                                              │
│      │            │予廣埠│                                              │
│      │            │公司（宋│                                              │
│      │            │美雲未據│                                              │
│      │            │檢察官起│                                              │
│      │            │訴）    │                                              │
│      │            │        │                                              │
├───┼──────┼────┼───────────────────────┤
│    │86-87年     │庚○○、│1.同案被告丑○○、被告辰○○之自白，同上嘉澧│
│得意通│5,482,850元 │丑○○、│  公司、2。                                   │
│      │            │乙○○，│                                              │
│      │            │與超鋒│                                              │
│      │            │公司行政│                                              │
│      │            │經理盧明│                                              │
│      │            │山，基於│                                              │
│      │            │共同之犯│                                              │
│      │            │意聯絡，│                                              │
│      │            │由超鋒│                                              │
│      │            │公司虛開│                                              │
│      │            │發票予│                                              │
│      │            │得意通公│                                              │
│      │            │司      │                                              │
├───┼──────┼────┼───────────────────────┤
│    │86年        │庚○○、│1.同案被告丑○○、被告辰○○之自白，同上嘉澧│
│俊澤  │133,600元   │丑○○、│  公司、2。                                   │
│      │            │乙○○，│                                              │
│      │            │與超鋒│                                              │
│      │            │公司行政│                                              │
│      │            │經理盧明│                                              │
│      │            │山，基於│                                              │
│      │            │共同之犯│                                              │
│      │            │意聯絡，│                                              │
│      │            │由超鋒│                                              │
│      │            │公司虛開│                                              │
│      │            │發票予│                                              │
│      │            │俊澤公司│                                              │
├───┼──────┼────┼───────────────────────┤
│    │85年        │庚○○、│1.同案被告丑○○、被告辰○○之自白，同上嘉澧│
│科上  │498,500元   │丑○○、│  公司、2。                                   │
│      │            │乙○○，│                                              │
│      │            │與超鋒│                                              │
│      │            │公司行政│                                              │
│      │            │經理盧明│                                              │
│      │            │山，基於│                                              │
│      │            │共同之犯│                                              │
│      │            │意聯絡，│                                              │
│      │            │由超鋒│                                              │
│      │            │公司虛開│                                              │
│      │            │發票予│                                              │
│      │            │科上公司│                                              │
├───┼──────┼────┼───────────────────────┤
│    │88年        │庚○○、│1.同案被告王淑玲89.06.05調查站筆錄自白，龍昱公│
│龍昱  │6,684,500元 │丑○○、│  超鋒公司沒有生意往來，係庚○○要求龍昱公司開│
│      │            │與超鋒│  立與前開公司交易發票。庚○○會於每期申報營業│
│      │            │公司行政│  稅時，將預由龍昱公司開立的發票明細告知我本人│
│      │            │經理盧明│  ，由我交代公司會計依據庚○○的發票明細開立，│
│      │            │山，及│  由庚○○本人來收取發票，並將前開公司開立給龍│
│      │            │龍昱公司│  昱公司的進項發票交給龍昱公司處理，且均無製作│
│      │            │業務經理│  交易憑證，亦無支付憑證（見89年偵字第9812號偵│
│      │            │王淑玲，│  查卷第96頁）。                              │
│      │            │基於共同│2.被告辰○○之自白，同上嘉澧公司之2。       │
│      │            │之犯意聯│                                              │
│      │            │絡，由│                                              │
│      │            │超鋒公司│                                              │
│      │            │虛開發票│                                              │
│      │            │予龍昱│                                              │
│      │            │公司    │                                              │
│      │            │        │                                              │
├───┼──────┼────┼───────────────────────┤
│合計  │85-88年     │        │                                              │
│      │28,242,650元│        │                                              │
└───┴──────┴────┴───────────────────────┘
附表二-27.2
┌──┬────────────────────────┐
│編號│          證                  物                │
├──┼────────────────────────┤
│ 一 │統一發票（銷項）查核清單（附件十七）            │
├──┼────────────────────────┤
│ 二 │附表B-2編號07（附件四編號10）超鋒等公司進銷項紀 │
│    │錄表、排製草稿                                  │
└──┴────────────────────────┘
附表二-28.1虛開發票公司：龍昱電子工業股份有限公司
┌───┬──────┬────┬───────────────────────┐
│ 虛開 │ 年度及金額 │ 行為人 │        卷        證        出        處      │
│ 對象 │            │        │                                              │
├───┼──────┼────┼───────────────────────┤
│    │88年        │庚○○、│1.同案被告王淑玲89.06.05調查站筆錄自白，龍昱公│
│諾均  │20,724,580元│丑○○，│  諾均公司有生意往來，大概有1、2筆。與超鋒、台│
│      │            │與諾均│  鶴、嘉澧、廣埠、諾金等公司則沒有生意往來。係│
│      │            │公司經理│  庚○○於每期申報營業稅時，將預由龍昱公司開立│
│      │            │子○○，│  的發票明細告知其本人，由其交代公司會計依徐金│
│      │            │及龍昱│  浩的發票明細開立，由庚○○本人來收取發，並將│
│      │            │公司業務│  他公司開立給龍昱公司的進項發票交給龍昱公司處│
│      │            │經理王淑│  理，且均無製作交易憑證，亦無支付憑證見89年偵│
│      │            │玲，基於│  字第9812號偵查卷第96頁）。                  │
│      │            │共同之犯│2.證人子○○89.05.09調查站筆錄陳述，諾均公司與│
│      │            │意聯絡，│  龍昱公司自87年底即有生意往來，但87年成交2 筆│
│      │            │由龍昱│  ，88上半年成交1 筆，且金額不大，總計不到10萬│
│      │            │公司虛開│  元（見89年偵字第9812號偵查卷第16-17 頁）。  │
│      │            │發票予│                                              │
│      │            │諾均公司│                                              │
│      │            │（子○○│                                              │
│      │            │未據檢察│                                              │
│      │            │官起訴）│                                              │
├───┼──────┼────┼───────────────────────┤
│    │88年        │庚○○、│1.同案被告王淑玲之自白，同上諾均公司之1。   │
│諾金  │7,791,050元 │丑○○，│                                              │
│      │            │與龍昱│                                              │
│      │            │公司業務│                                              │
│      │            │經理王淑│                                              │
│      │            │玲，基於│                                              │
│      │            │共同之犯│                                              │
│      │            │意聯絡，│                                              │
│      │            │由龍昱│                                              │
│      │            │公司虛開│                                              │
│      │            │發票予│                                              │
│      │            │諾金公司│                                              │
├───┼──────┼────┼───────────────────────┤
│    │88年        │庚○○、│1.同案被告王淑玲之自白，同上諾均公司之1。   │
│廣埠  │2,815,750元 │丑○○，│                                              │
│      │            │與龍昱│                                              │
│      │            │公司業務│                                              │
│      │            │經理王淑│                                              │
│      │            │玲，及│                                              │
│      │            │廣埠公司│                                              │
│      │            │甲○○，│                                              │
│      │            │基於共同│                                              │
│      │            │之犯意聯│                                              │
│      │            │絡，由│                                              │
│      │            │龍昱公司│                                              │
│      │            │虛開發票│                                              │
│      │            │予廣埠│                                              │
│      │            │公司    │                                              │
│      │            │（甲○○│                                              │
│      │            │未據檢察│                                              │
│      │            │官起訴）│                                              │
├───┼──────┼────┼───────────────────────┤
│合計  │88年        │        │                                              │
│      │31,331,380元│        │                                              │
└───┴──────┴────┴───────────────────────┘
附表二-28.2
┌──┬────────────────────────┐
│編號│          證                  物                │
├──┼────────────────────────┤
│ 一 │統一發票（銷項）查核清單（附件十七）            │
├──┼────────────────────────┤
│ 二 │附表B-1編號13（附件三編號18）龍昱公司87年1-12月 │
│    │營利事業所得稅結算申報書、財產目錄、88年1-8月營 │
│    │業人銷售額與稅額申報書                          │
├──┼────────────────────────┤
│ 三 │附表B-2編號07（附件四編號10）龍昱等公司進銷項紀 │
│    │錄表、排製草稿                                  │
└──┴────────────────────────┘
附表三：本案被告公司逃漏營業稅情形：
┌─┬─────┬────┬────┬──────┬──────┬──────┐
│編│ 涉案廠商 │  實際  │  名義  │實際逃漏稅額│虛開發票對象│收受發票對象│
│號│          │ 負責人 │ 負責人 │ （新臺幣） │（虛列銷項）│（虛列進項）│
├─┼─────┼────┼────┼──────┼──────┼──────┤
│1 │諾均企業│ 庚○○ │ 徐金林 │153,089元   │凡塞斯、│嘉澧、威│
│  │有限公司  │        │        │            │諾金、台鶴│尼爾、廣埠│
│  │          │        │        │            │、瑞原、│、科隆、│
│  │          │        │        │            │得意通、昱│大家豪、公│
│  │          │        │        │            │享、俊澤、│霆、昱享、│
│  │          │        │        │            │盟士、全│菱異、俊│
│  │          │        │        │            │昕、伯肯、│澤、昱瀚、│
│  │          │        │        │            │巨旻、富│堪薩斯、│
│  │          │        │        │            │筑、超鋒  │達暉、科上│
│  │          │        │        │            │            │、龍昱    │
├─┼─────┼────┼────┼──────┼──────┼──────┤
│2 │威尼爾企│庚○○、│ 歐振明 │77,052元    │諾均、凡│嘉澧、科│
│  │業股份有限│乙○○  │(未起訴)│            │塞斯、諾金│隆、台鶴、│
│  │公司      │        │        │            │、廣埠、│瑞原、得│
│  │          │        │        │            │瑞原、大家│意通、昱享│
│  │          │        │        │            │豪、公霆、│、菱異、│
│  │          │        │        │            │得意通、│俊澤、伯肯│
│  │          │        │        │            │盟士、全昕│、昱瀚、│
│  │          │        │        │            │、巨旻、│堪薩斯、科│
│  │          │        │        │            │富筑        │上          │
├─┼─────┼────┼────┼──────┼──────┼──────┤
│3 │諾金企業│ 庚○○ │ 羅正雄 │158,100元   │科隆、台│諾均、嘉│
│  │有限公司  │        │        │            │鶴、公霆、│澧、凡塞斯│
│  │          │        │        │            │得意通、│、威尼爾、│
│  │          │        │        │            │昱享、菱異│廣埠、科│
│  │          │        │        │            │、盟士、│隆、堪薩斯│
│  │          │        │        │            │伯肯、巨旻│、龍昱    │
│  │          │        │        │            │、富筑、│            │
│  │          │        │        │            │超鋒        │            │
├─┼─────┼────┼────┼──────┼──────┼──────┤
│4 │廣埠有限│ 庚○○ │ 花初麟 │156,620元   │諾均、凡│嘉澧、威│
│  │公司      │        │(已死亡)│            │塞斯、諾金│尼爾、科隆│
│  │          │        │        │            │、台鶴、│、台鶴、│
│  │          │        │        │            │得意通、盟│公霆、昱享│
│  │          │        │        │            │士、全昕、│、菱異、│
│  │          │        │        │            │巨旻、富│伯肯、堪薩│
│  │          │        │        │            │筑、堪薩斯│斯、達暉、│
│  │          │        │        │            │            │超鋒、龍│
│  │          │        │        │            │            │昱          │
├─┼─────┼────┼────┼──────┼──────┼──────┤
│5 │台鶴企業│ 庚○○ │ 戊○○ │545,309元   │嘉澧、威│諾均、凡│
│  │有限公司  │        │        │            │尼爾、廣埠│塞斯、諾金│
│  │          │        │        │            │、科隆、│、廣埠、│
│  │          │        │        │            │昱享、菱異│公霆、得意│
│  │          │        │        │            │、盟士、│通、盟士、│
│  │          │        │        │            │伯肯、堪薩│全昕、巨│
│  │          │        │        │            │斯、超鋒、│旻          │
│  │          │        │        │            │龍昱      │            │
├─┼─────┼────┼────┼──────┼──────┼──────┤
│6 │大家豪物│ 朱友龍 │ 朱友龍 │99,106元    │諾均、得│威尼爾、│
│  │流股份有限│        │        │            │意通、俊澤│科隆、昱享│
│  │公司      │        │        │            │、全昕    │、昱瀚、│
│  │          │        │        │            │            │堪薩斯      │
├─┼─────┼────┼────┼──────┼──────┼──────┤
│7 │得意通企│ 丑○○ │ 丙○○ │341,073元   │嘉澧、威│諾均、凡│
│  │業有限公司│        │(未起訴)│            │尼爾、科隆│塞斯、威尼│
│  │          │        │        │            │、台鶴、│爾、諾金、│
│  │          │        │        │            │瑞原、公霆│廣埠、大│
│  │          │        │        │            │、昱享、│家豪、俊澤│
│  │          │        │        │            │菱異、俊澤│、盟士、│
│  │          │        │        │            │、伯肯、│全昕、昱瀚│
│  │          │        │        │            │昱瀚、巨旻│、富筑、│
│  │          │        │        │            │、堪薩斯、│堪薩斯、科│
│  │          │        │        │            │超鋒      │上、超鋒  │
├─┼─────┼────┼────┼──────┼──────┼──────┤
│8 │盟士企業│庚○○（│ 癸○○ │59,908元    │嘉澧、科│諾均、凡│
│  │有限公司  │股東）  │(未起訴)│            │隆、台鶴、│塞斯、威尼│
│  │          │        │        │            │公霆、得│爾、諾金、│
│  │          │        │        │            │意通、昱享│廣埠、台│
│  │          │        │        │            │、菱異、│鶴、堪薩斯│
│  │          │        │        │            │伯肯        │            │
├─┼─────┼────┼────┼──────┼──────┼──────┤
│9 │全昕企業│丑○○（│ 吳文龍 │110,262元   │嘉澧、科│諾均、威│
│  │有限公司  │股東）  │(未起訴)│            │隆、台鶴、│尼爾、廣埠│
│  │          │        │        │            │瑞原、得│、大家豪、│
│  │          │        │        │            │意、昱享、│昱瀚、富│
│  │          │        │        │            │俊澤、昱│筑、堪薩斯│
│  │          │        │        │            │瀚          │、科上    │
├─┼─────┼────┼────┼──────┼──────┼──────┤
│10│伯肯國際│ 己○○ │ 鄧進福 │7,990元     │嘉澧、威│諾均、凡│
│  │開發有限公│        │(未起訴)│            │尼爾、廣埠│塞斯、諾金│
│  │司        │        │        │            │、菱異、│、台鶴、│
│  │          │        │        │            │堪薩斯      │得意通、盟│
│  │          │        │        │            │            │士、巨旻  │
├─┼─────┼────┼────┼──────┼──────┼──────┤
│11│巨旻科技│ 丑○○ │ 曹桂榮 │259,009元   │嘉澧、科│諾均、凡│
│  │實業有限公│        │(未起訴)│            │隆、台鶴、│塞斯、威尼│
│  │司        │        │        │            │菱異、伯│爾、諾金、│
│  │          │        │        │            │肯、堪薩斯│廣埠、得│
│  │          │        │        │            │、超鋒    │意通        │
├─┼─────┼────┼────┼──────┼──────┼──────┤
│12│堪薩斯企│庚○○、│ 卯○○ │187,426元   │諾均、凡│嘉澧、廣│
│  │業股份有限│乙○○（│        │            │塞斯、威尼│埠、科隆、│
│  │公司      │87年間轉│        │            │爾、諾金、│台鶴、瑞│
│  │          │讓予徐金│        │            │廣埠、科│原、得意通│
│  │          │浩)     │        │            │隆、大家豪│、昱享、│
│  │          │        │        │            │、公霆、│俊澤、伯肯│
│  │          │        │        │            │得意通、昱│、昱瀚、│
│  │          │        │        │            │享、盟士、│巨旻        │
│  │          │        │        │            │全昕、昱│            │
│  │          │        │        │            │瀚、科上、│            │
│  │          │        │        │            │超鋒      │            │
├─┼─────┼────┼────┼──────┼──────┼──────┤
│13│達暉有限│ 丁○○ │ 顧慧林 │620,466元   │諾均、廣│瑞原、公│
│  │公司      │        │(未起訴)│            │埠、公霆、│霆          │
│  │          │        │        │            │領袖      │            │
├─┼─────┼────┼────┼──────┼──────┼──────┤
│14│康股份│壬○○、│ 鍾振隆 │14,602,616元│科隆、廣│科隆、廣│
│  │有限公司  │午○○（│(未起訴)│            │超          │超          │
│  │          │87年10月│        │            │            │            │
│  │          │轉任實際│        │            │            │            │
│  │          │負責人）│        │            │            │            │
│  │          │        │        │            │            │            │
├─┼─────┼────┼────┼──────┼──────┼──────┤
│15│廣超科技│ 壬○○ │ 陳國豐 │3,506,426元 │科隆、│科隆、│
│  │股份有限公│        │(未起訴)│            │康          │康          │
│  │司        │        │        │            │            │            │
├─┼─────┼────┼────┼──────┼──────┼──────┤
│16│超鋒系統│辰○○（│ 莊盛雄 │811,815元   │嘉澧、廣│諾均、諾│
│  │科技股份有│行政經理│(未起訴)│            │埠、得意通│金、台鶴、│
│  │限公司    │，原為改│        │            │、俊澤、│得意通、│
│  │          │組前負責│        │            │科上、龍昱│俊澤、巨旻│
│  │          │人）    │        │            │            │、堪薩斯、│
│  │          │        │        │            │            │科上      │
├─┼─────┼────┼────┼──────┼──────┼──────┤
│17│領袖實業│ 丁○○ │ 歐志煌 │7,017,202元 │無          │公霆、達│
│  │有限公司  │        │(未起訴)│            │            │暉          │
│  │          │        │        │            │            │            │
└─┴─────┴────┴────┴──────┴──────┴──────┘
附表四：
附表四之一
Ａ部分：瑞原電子股份有限公司向臺灣中小企業銀行八德分行貸款部分
（即起訴書附表三編號1部分）
┌─┬─────┬────┬─────────┬───┬────┬──────────┐
│編│ 貸款內容 │貸款日期│  貸  款  金  額  │行為人│ 擔保品 │   還  款  情  形   │
│號│          │        │                  │      │        │                    │
├─┼─────┼────┼─────────┼───┼────┼─────┬────┤
│1 │長期擔保貸│85.12.18│新臺幣1600萬元    │庚○○│桃園市介│自86.04.18│經取得強│
│  │款        │        │                  │寅○○│壽路一段│起即未還款│制執行名│
│  │          │        │                  │      │286、288│，尚餘新臺│義（原審│
│  │          │        │                  │      │、288-1 │幣00000000│86重訴  │
│  │          │        │                  │      │號10樓之│元未清償  │232 民事│
├─┼─────┼────┼─────────┼───┤不動產，├─────┤判決），│
│2 │信用貸款  │85.12.18│新臺幣400萬元     │庚○○│押新臺幣│自86.04.18│就左列擔│
│  │          │        │                  │寅○○│2300萬元│起即未還款│保品強制│
│  │          │        │                  │      │        │，尚餘新臺│執行（本│
│  │          │        │                  │      │        │幣0000000 │院91執  │
│  │          │        │                  │      │        │元未清償  │10600） │
├─┼─────┼────┼────┬────┼───┤        ├─────┤，受償新│
│3 │國外信用狀│86.01.15│美金    │        │庚○○│        │全未清償  │臺幣810 │
│  │遠期資（  │墊付    │322218元│        │寅○○│        │          │萬元（扣│
│  │85.12.26~ ├────┼────┤合計美金│      │        │          │除執行費│
│  │86.12.26）│86.04.18│美金    │35萬元  │      │        │          │後受償  │
│  │          │墊付    │27782元 │        │      │        │          │0000000 │
│  │          │        │        │        │      │        │          │元）    │
├─┴─────┴────┴────┴────┴───┴────┴─────┴────┤
│一、臺灣中小企業銀行八德分行函覆瑞原公司欠款償付情形（原審卷四第42-51頁）。         │
│二、原審86年重訴字第232號民事判決（原審卷四第53-57頁）。                            │
│三、貸款契約、借據、進口物資融資契約、開發信用狀申請書（原審86年重訴字第232號民事卷 │
│    第11-24頁）。                                                                   │
│四、臺灣中小企業銀行八德分行行員李應冠89.05.26調查局筆錄（89年偵字第9812號偵查卷第66│
│    -69 頁）：                                                                      │
│    1.瑞原公司於85.11.14向本行分別辦理(1)長期擔保貸款新臺幣（下同）1,600 萬元（授信期│
│      間15年，以瑞原公司辦公室抵押擔保）。(2)信用貸款400 萬元（授信期間2 年）。(3)國外│
│      信用狀遠期融資美金35萬元（當時折合新臺幣980 萬元）。                          │
│    2.前開(1)長期擔保貸款(2)信用貸款(3)國外信用狀遠期融資等貸款申請案，瑞原公司均必須檢│
│      附：公司證照影本（含經濟部公司執照、經濟部工廠登記證、桃園縣政府營利事業登記證│
│      等影本）、公司章程、董監事（股東）名冊、公司及負責人資格及印鑑證明、變更登記事│
│      項卡、進出口廠商印鑑卡影本、營業人銷售額與稅額申報書影本、營利事業所得稅結算申│
│      報書暨資產負債表、資料表（公司整體資料）等相關資料，供本行審核。而此亦是本行依│
│      據「中華民國銀行公會徵信準則」辦理。                                          │
│    3.依據本行授信規定，本行必須審核瑞原公司申請貸款時最近3 年的損益表、資產負債表、│
│      營利事業所得稅結算申報書及最近2年的營業人銷售額申報書（401表），以確定該公司正│
│      常營運及該公司有正常收入償還貸款，以確保本行債權。否則雖有不動產擔保，該公司若│
│      無正常營運或虛增營業額，亦不予核貸。                                          │
│    4.前開(1)長期擔保貸款及(2)信用貸款，於85年12月本分行核貸後，瑞原公司只繳交本息至86│
│      年4 月止，迄今均未繳交本息，亦未向本分行辦理展期。而(3)國外信用狀遠期融資貸款自│
│      85年12月本分行核貸後，瑞原公司迄今均未清償本息，迄今亦未向本分行辦理展期。    │
│五、客戶授信申請書、進口物資融資契約、貸款契約、借據、不動產買賣契約書、公司執照、營│
│    利事業登記證、工廠登記證、變更登記事項卡、公司章程、營業計劃書、損益表、401 表等│
│    貸款資料（扣案物附件10-2）。                                                    │
└──────────────────────────────────────────┘
Ｂ部分：瑞原電子股份有限公司向華南商業銀行桃園分行貸款部分
（即起訴書附表三編號2部分）
┌─┬─────┬────┬─────────┬───┬────┬──────────┐
│編│ 貸款內容 │貸款日期│  貸  款  金  額  │行為人│ 擔保品 │   還  款  情  形   │
│號│          │        │                  │      │        │                    │
├─┼─────┼────┼────┬────┼───┼────┼──────────┤
│1 │進口遠期信│86.05.16│美金    │        │庚○○│新臺幣  │全未清償。以其定期存│
│  │用狀貸款  │        │139230元│        │寅○○│200 萬元│款新臺幣200 萬元抵銷│
│  │          │        │        │        │      │之1 年期│後，尚餘美金        │
│  │          │        │        │合計美金│      │定存單  │232339.04 元未清償，│
│  │          │        ├────┤299269.8│      │        │經取得強制執行名義（│
│  │          │        │美金    │元      │      │        │原審88重訴229 民事判│
│  │          │        │160039.8│        │      │        │決），強制執行無結果│
│  │          │        │元      │        │      │        │（士林地院93民執康  │
│  │          │        │        │        │      │        │735）               │
├─┴─────┴────┴────┴────┴───┴────┴──────────┤
│一、華南商業銀行桃園分行函覆瑞原公司欠款償付情形（原審卷四第59-62頁）。             │
│二、原審88年重訴字第229號民事判決（原審卷四第64頁）。                               │
│三、委任開發遠期信用狀契約、保證書、開發信用狀申請書、進口單據到達處理紀錄單（原審88│
│    年重訴字第29號民事卷第6-13頁）。                                                │
│四、華南商業銀行桃園分行行員陳隆佑89.05.26調查局筆錄（89年偵字第9812號偵查卷第84-86 │
│    頁）：                                                                          │
│    1.瑞原公司董事長劉竹根曾於86.04.17向本分行申請進口遠期信用狀貸款，申貸金額美金50│
│      萬元，經本分行審核後核貸額度30萬元。                                          │
│    2.依據華南商業銀行營業單位授信授權辦法規定，申貸客戶必須檢附該公司財務報表（損益│
│      表、資產負債表等）及營業人銷售申報書（401 表）、營利事業所得稅結算申報書及客戶│
│      相關表等。                                                                    │
│    3.瑞原公司申請前述貸款時，僅提供83、84年結算申報書及損益表、資產負債表，85年1-10│
│      月未經會計師簽證的損益表及資產負債表，85年1-12月及86年1、2月的401 表，本分行即│
│      依據前開資料予以審查，以確定該公司正常營運及該公司有正常收入償還貸款，確保本分│
│      行債權，否則不予核貸。                                                        │
│    4.瑞原公司於核准申貸後，於86年5月8日向本分行申請開具154,700元及179,820元兩張遠期│
│      信用狀，本分行墊款餘額（九成）299,269.8 元，瑞原公司在申貸後即避債潛逃，未償還│
│      本金及繳納任何利息。                                                          │
│五、進口借款申請書、開發信用狀申請書、催收款項帳、401表等貸款資料（扣案物附件10-1） │
└──────────────────────────────────────────┘
附表四之二
廣埠有限公司向臺灣省合作金庫古亭支庫貸款部分
（即起訴書附表三編號3部分）
┌─┬─────┬────┬─────────┬───┬────┬──────────┐
│編│ 貸款內容 │貸款日期│  貸  款  金  額  │行為人│ 擔保品 │   還  款  情  形   │
│號│          │        │                  │      │        │                    │
├─┼─────┼────┼────┬────┼───┼────┼──────────┤
│1 │短期週轉金│87.09.29│新臺幣  │        │庚○○│臺北市牯│全未償還，僅繳息至  │
│  │信用貸款  │        │920萬元 │        │花初麟│嶺街    │88.07.29，目前就左列│
│  │          │        │        │        │甲○○│141-1號1│擔保品由法務部行政執│
│  │          │        │        │合計新臺│子○○│ 樓及地 │行署臺北行政執行處強│
│  │          │        ├────┤幣1370萬│      │下室之不│制執行中（執行名義不│
│  │          │        │新臺幣  │元      │      │動產，設│明），至93.11.11止仍│
│  │          │        │450萬元 │        │      │押新臺幣│未拍定              │
│  │          │        │        │        │      │1400萬元│                    │
├─┴─────┴────┴────┴────┴───┴────┴──────────┤
│一、合作金庫銀行古亭分行函覆廣埠公司欠款償付情形（原審卷四第66-71頁）。             │
│二、合作金庫銀行古亭分行行員陳秉鈞89.05.26調查局筆錄（89年偵字第9812號偵查卷第55-58 │
│    頁）：                                                                          │
│    1.約87.08.24，廣埠公司負責人花初麟前來本支庫接洽貸款事宜，渠稱將以該公司新購位於│
│      臺北市○○街141號之1的房地為擔保品，希望借款1,400萬元，另要求信用借款450萬元，│
│      且要求開狀（國外信用狀）金額為美金30萬元。後本支庫將廣埠公司所申請之擔保貸款額│
│      度調整為二筆，一筆為920萬元，另一筆為450萬元（兼作信用貸款作用）。            │
│    2.依本支庫放款作業規定，本支庫要求廣埠公司提供公司執照、營利事業登記證、該公司最│
│      近3 年的損益表、資產負債表及營業人銷售額與稅額申報書（即401表、403表）、營利事│
│      業所得稅結算申報書等正本資料供審核。                                          │
│    3.前開貸款是依據本行庫的授信作業規定，審核該公司最近3 年的損益表、資產負債表及營│
│      利事業所得稅結算申報書等資料，以確定該公司正常營運及該公司有正常收入償還貸款能│
│      力，以確保本支庫債權。否則雖有不動產擔保，若該公司無正常營運或虛增營業額，仍不│
│      予核貸。                                                                      │
│    4.廣埠公司之貸款均每月繳息，惟直到88.07.29最後一次繳息後，該公司即停止繳息，雖經│
│      催繳仍無下文。而廣埠公司貸款之到期日為88.09.29，到期日屆至時，該公司經催繳還款│
│      亦無效，即該公司並未清償借款本金，另欠繳2 個月利息。                          │
│三、營利事業登記證、公司執照、不動產買賣契約書、不動產調查表、授信申請及批覆書、公司│
│    資料表、資產負債表、營利事業所得稅結算申報書、損益表、401 表、放款帳務資料查詢單│
│    等貸款資料（扣案物附件11）。                                                    │
└──────────────────────────────────────────┘
附表四之三
台鶴有限公司向臺灣省合作金庫慈文支庫貸款部分
（即起訴書附表三編號4部分）
┌─┬─────┬────┬─────────┬───┬────┬──────────┐
│編│ 貸款內容 │貸款日期│  貸  款  金  額  │行為人│ 擔保品 │   還  款  情  形   │
│號│          │        │                  │      │        │                    │
├─┼─────┼────┼────┬────┼───┼────┼────┬─────┤
│1 │長期擔保貸│89.01.13│新臺幣  │        │庚○○│桃園市力│僅繳息至│經取得執行│
│  │款        │        │298 萬元│        │戊○○│行路5 號│89.08.13│名義（對公│
│  │          │        │        │        │      │13樓之2 │，尚餘  │司、戊○○│
│  │          │        │        │        │      │之不動產│0000000 │：原審89促│
│  │          │        │        │        │      │        │元未償還│26070支付 │
│  │          │        │        │        │      │        │        │命令；對保│
│  │          │        │        │        │      │        │        │證人徐榮華│
│  │          │        │        │        │      │        │        │：原審91訴│
│  │          │        │        │合計新臺│      │        │        │2204判決，│
│  │          ├────┼────┤幣320 萬│      │        │        │金額新臺幣│
│  │          │89.01.17│新臺幣22│元      │      │        │        │0000000 元│
│  │          │        │萬元    │        │      │        │        │），就左列│
│  │          │        │        │        │      │        │        │擔保品強制│
│  │          │        │        │        │      │        │        │執行（原審│
│  │          │        │        │        │      │        │        │93執十    │
│  │          │        │        │        │      │        │        │14251 ），│
│  │          │        │        │        │      │        │        │目前強制執│
│  │          │        │        │        │      │        │        │行中      │
├─┴─────┴────┴────┴────┴───┴────┴────┴─────┤
│一、合作金庫銀行慈文分行函覆台鶴公司欠款償付情形（原審卷四第73頁）。                │
│二、原審89年度促字第26070號支付命令、借據、授信約定書、連帶保證書（原審89年促字第   │
│    26070號卷第14頁、第7-12頁）。                                                   │
│三、原審91年訴字第2204號民事判決（原審卷四第77-78頁）。                             │
│四、借據、授信約定書、連帶保證書、放款帳務資料查詢單（原審91年訴字第2204號民事卷第11│
│    -14頁、第35頁）。                                                               │
├─┬─────┬────┬─────────┬───┬────┬────┬─────┤
│2 │國外遠期信│89.01.21│美金30萬元（其中6 │庚○○│同上    │尚餘美金│經取得執行│
│  │用狀融資（│        │萬元係自備款，實墊│戊○○│        │24萬元未│名義（原審│
│  │88.12.21~ │        │款24萬元）        │      │        │償還    │89重訴252 │
│  │89.12.21）│        │                  │      │        │        │民事判決）│
│  │          │        │                  │      │        │        │，併上列債│
│  │          │        │                  │      │        │        │權強制執行│
│  │          │        │                  │      │        │        │中        │
├─┴─────┴────┴─────────┴───┴────┴────┴─────┤
│一、合作金庫銀行慈文分行函覆台鶴公司欠款償付情形（原審卷四第73頁）。                │
│二、原審89年重訴字第252號民事判決、進口遠期信用狀借款契約（原審卷四第74-76頁）。    │
│三、進口遠期信用狀借款契約、開發信用狀申請書、信用狀、進口單據到達處理記錄單、副提單│
│    背書/擔保提貨申請書、連帶保證書、借據（原審89年重訴字第252號民事卷第11-19頁）。 │
│四、合作金庫銀行慈文分行行員詹國泰89.05.26調查局筆錄（89年偵字第9812號偵查卷第76-78 │
│    頁）：                                                                          │
│    1.台鶴公司負責人戊○○於88.12.02向我們慈文支庫申貸(1)長期擔貸款320 萬元，期限15年│
│      (2)國外遠期信用狀美金30萬元，期限180天。                                       │
│    2.台鶴公司申請之貸款，依合作金庫員工訓練中心所製發之「徵信實務」，規定必須檢附公│
│      司之損益表、資產負債表、營業人銷售額申報書（401 表）、營利事業所得稅結算申報書│
│      等文件來審查。                                                                │
│    3.前開貸款依「徵信實務」，均必須審核該公司87年之損益表、資產負債表及營利事業所得│
│      稅結算申報書，以確定該公司正常營運及有正常收入償還貸款，確保所貸放之債權，否則│
│      雖有不動產擔保，若該公司無正常營運或虛增營業額，亦不予核貸。                  │
│    4.在長期擔保貸款320 萬元部分，係每月本息按期償還，均未遲延，而國外遠期信用狀美金│
│      30萬元，則係89年6月才一次本息償還，所以目前尚未償還。                         │
│五、授信批覆書、不動產調查表、不動產買賣契約書、廣埠公司客票、資產負債表、營利事業所│
│    得稅結算申報書、401 表、投資計劃書、貸款用途及償債計劃書、公司資料等貸款資料（扣│
│    案物附件12）。                                                                  │
└──────────────────────────────────────────┘
附表四之四
昱享企業股份有限公司向新竹國際商業銀行楊梅分行貸款部分
（即起訴書附表三編號5部分）
┌─┬─────┬────┬─────────┬───┬────┬──────────┐
│編│ 貸款內容 │貸款日期│  貸  款  金  額  │行為人│ 擔保品 │   還  款  情  形   │
│號│          │        │                  │      │        │                    │
├─┼─────┼────┼─────────┼───┼────┼──────────┤
│1 │長期擔保貸│87.04.30│新臺幣230萬元     │曾德貴│林口鄉埔│原僅繳款至89.06.25，│
│  │款（87.04.│        │                  │庚○○│段樹林口│因滯納本息，其貸款視│
│  │30~102.04.│        │                  │      │小段地號│為全部到期，經原審89│
│  │30        │        │                  │      │51-30 、│訴1192號民事判決，後│
│  │          │        │                  │      │建號1201│全數清償結清。償還方│
│  │          │        │                  │      │之不動產│式為每月本息平均攤還│
│  │          │        │                  │      │（林口鄉│，分別於92.10.03及  │
│  │          │        │                  │      │粉寮路3-│92.12.11提前償還本金│
│  │          │        │                  │      │5號3樓  │                    │
├─┴─────┴────┴─────────┴───┴────┴──────────┤
│一、新竹國際商業銀行楊梅分行函覆昱享公司欠款償付情形（原審卷四第80、87頁）。        │
│二、原審89年訴字第1192號民事判決（原審卷四第82頁）。                                │
│三、借據、放款客戶往來明細、昱享公司變更登記事項卡、董事及監察人名單、轉帳支出及收入│
│    傳票（原審89年訴字第1192號民事卷第7-8、23-24頁）。                              │
│四、新竹國際商業銀行楊梅分行行員魏建松89.05.26調查局筆錄（89年偵字第9812號偵查卷第79│
│    -81頁）：                                                                       │
│    1.昱享公司在86.12.04，以公司修繕為由向我們楊梅分行申貸新臺幣230 萬元，期間為15年│
│      ，為長期擔保貸款。                                                            │
│    2.昱享公司申請貸款必須檢附公司執照、損益表、資產負債表、營業人銷售額申報書等文件│
│      。                                                                            │
│    3.前開貸款均必須審核該公司最近84、85年之損益表、資產負債表及營利事業所得稅結算申│
│      報書，以確定該公司正常營運及該公司有正常收入償還貸款，以擔保債權。否則雖有不動│
│      產擔保，若該公司無正常營運或虛增營業額，亦不予核貸。當時楊梅分行徵信及核放標準│
│      均係依據「新竹區中小企業銀行（新竹國際商業銀行前身）各級主管人員授信授權辦法」│
│      來處理。                                                                      │
│    4.前述230 萬元貸款，期限15年，每月償還本息。昱享公司截至目前為止，只有在87年12月│
│      至88年5 月期間有遲延，其餘均如期繳納本息。                                    │
│五、授信申請書、營利事業登記證、公司執照、新竹區中小企業銀行各級主管人員授信授權辦法│
│    、資產負債表、營利事業所得稅結算申報書、401 表、損益表、公司章程、董事及監察人名│
│    單、財產目錄、不動產買賣契約書等貸款資料（扣案物附件13）。                      │
└──────────────────────────────────────────┘
附表四之五
公霆企業股份有限公司向華南商業銀行雙和分行貸款部分
（即起訴書附表三編號6部分）
┌─┬─────┬────┬─────────┬───┬────┬──────────┐
│編│ 貸款內容 │貸款日期│  貸  款  金  額  │行為人│ 擔保品 │   還  款  情  形   │
│號│          │        │                  │      │        │                    │
├─┼─────┼────┼─────────┼───┼────┼─────┬────┤
│1 │短期擔保放│87.03.25│新臺幣600萬元     │丁○○│臺北市信│自87.10.26│經取得執│
│  │款        │        │                  │      │義區虎林│起即未繳息│行名義（│
│  │          │        │                  │      │街119 巷│，本金皆未│北院88重│
│  │          │        │                  │      │23號地下│償還      │訴1517）│
│  │          │        │                  │      │樓之不動│          │，就左列│
│  │          │        │                  │      │產，設最│          │擔保品強│
│  │          │        │                  │      │高限額抵│          │制執行（│
│  │          │        │                  │      │押權新臺│          │北院92執│
│  │          │        │                  │      │幣2700萬│          │24645 ）│
│  │          │        │                  │      │元      │          │，受償新│
├─┼─────┼────┼────┬────┼───┼────┼─────┤臺幣    │
│2 │開發進口遠│87.03.26│美金    │        │丁○○│無      │全未清償，│0000000 │
│  │期信用狀  │申請，  │267400元│        │      │        │經扣減其自│元，尚餘│
│  │          │87.03.31│（扣除自│        │      │        │備結匯款項│新臺幣  │
│  │          │墊付    │備款後墊│合計美金│      │        │後，尚餘美│00000000│
│  │          │        │付240660│479720元│      │        │金399900元│元未清償│
│  │          │        │元）    │（扣除自│      │        │未清償    │（餘額仍│
│  │          ├────┼────┤備款後墊│      │        │          │另對保證│
│  │          │87.03.30│美金    │付399900│      │        │          │人強制執│
│  │          │申請，  │212320元│元）    │      │        │          │行中）  │
│  │          │87.04.07│（扣除自│        │      │        │          │        │
│  │          │墊付    │備款後墊│        │      │        │          │        │
│  │          │        │付159240│        │      │        │          │        │
│  │          │        │元）    │        │      │        │          │        │
├─┼─────┼────┼────┴────┼───┼────┼─────┴────┤
│3 │墊付國內票│87.03   │新臺幣600 萬元    │丁○○│無      │已還款完畢          │
│  │款        │        │                  │      │        │                    │
│  │          │        │                  │      │        │                    │
├─┴─────┴────┴─────────┴───┴────┴──────────┤
│一、華南商業銀行雙和分行函覆公霆公司欠款償付情形（原審卷四第89-106頁）。            │
│二、北院88年重訴字第1517號民事判決、分配表（原審卷四第90-95頁）。                   │
│三、華南商業銀行雙和分行行員李建民89.05.26調查局筆錄（89年偵字第9812號偵查卷第41-44 │
│    頁）：                                                                          │
│    1.公霆公司於87.03.17向本分行申請一般貸款（附不動產擔保）新臺幣600萬元，期限為1年│
│      ；遠期信用狀貸款美金40萬元，期限為1年；墊付國內票款之短期放款600萬元，期限為  │
│      180天，該筆貸款於屆期即償還。                                                 │
│    2.依據本單位（授信客戶提供資料一覽表）規定之內容，其授信金額未超過新臺幣1 億元之│
│      短期受信申請客戶須檢附如「基本資料」所列各項資料，其中包括近3 年之資產負債表及│
│      損益表（即會計師查核報告）及經由稅捐機關簽認之申報書，和營業人銷售額申報書（  │
│      401 表）等資料。                                                              │
│    3.前開貸款依據本行授信規定均必須審核該公司最近3 年之損益表、資產負債表及營利事業│
│      所得稅結算申報書，以確定該公司正常營運及該公司有正常收入償還貸款，以確保本行債│
│      權，否則雖有不動產擔保，該公司無正常營運即不予核貸。但因該公司係於84年8 月間始│
│      成立，故僅能提供84、85年度之前開相關資料供本行審核。                          │
│    4.該公司之一般貸款新臺幣600 萬元部分，繳息至87年10月25日即逾期未還，目前列為催收│
│      款：遠期信用狀部分，於87.03.26開狀墊款餘額美金240,660 元（到期日87.09.25），於│
│      87.03.30開狀墊款餘額美金159,240元（到期日87.10.03），以上二筆均未償還。       │
│四、公司執照、營利事業登記證、公司章程、董事股東名單、變更登記事項卡、出進口廠商登記│
│    卡、土地建物所有權狀、授信申請書、進口借款申請書、營利事業所得稅結算申報書、資產│
│    負債表、401 表、客票影本、票據明細表、借據、開發信用狀申請書等貸款資料（扣案物附│
│    件14）。                                                                        │
└──────────────────────────────────────────┘
附表四之六
Ａ部分：科隆實業股份有限公司向臺灣銀行圓山分行貸款部分
（即起訴書附表三編號7部分）
┌─┬─────┬────┬─────────┬───┬────┬─────┬────┐
│編│ 貸款內容 │貸款日期│  貸  款  金  額  │行為人│ 擔保品 │ 還款情形 │  備註  │
│號│          │        │                  │      │        │          │        │
├─┼─────┼────┼─────────┼───┼────┼─────┼────┤
│1 │短期無擔保│85.12.24│新臺幣500萬元     │壬○○│無      │86.10.30清│        │
│  │放款（活期│        │                  │午○○│        │償完畢    │        │
│  │）        │        │                  │辛○○│        │          │        │
│  │          │        │                  │      │        │          │        │
├─┼─────┼────┼─────────┼───┼────┼─────┼────┤
│2 │短期擔保放│85.12.28│新臺幣1000萬元    │壬○○│中小企業│86.11.14清│起訴書無│
│  │款（活期）│起4 筆  │                  │午○○│信保基金│償完畢    │此項    │
│  │          │        │                  │辛○○│保證    │          │        │
├─┼─────┼────┼─────────┼───┼────┼─────┼────┤
│3 │短期擔保放│85.08.15│新臺幣2000萬元    │壬○○│中小企業│86.09.24清│        │
│  │款（定期）│        │                  │午○○│信保基金│償完畢    │        │
│  │          │        │                  │辛○○│保證    │          │        │
├─┼─────┼────┼─────────┼───┼────┼─────┼────┤
│4 │開發國內信│85.08.20│新臺幣1375萬元    │壬○○│無      │87.02.10清│        │
│  │用狀      │起86筆  │                  │午○○│        │償完畢    │        │
│  │          │        │                  │辛○○│        │          │        │
├─┼─────┼────┼─────────┼───┼────┼─────┼────┤
│5 │開發國外遠│85.08.15│額度美金50萬元    │壬○○│無      │未動用    │起訴書稱│
│  │期信用狀  │至      │                  │午○○│        │          │此項有2 │
│  │          │86.08.15│                  │辛○○│        │          │筆      │
├─┴─────┴────┴─────────┴───┴────┴─────┴────┤
│一、臺灣銀行圓山分行函覆科隆公司欠款償付情形（原審卷四第110-111頁）。               │
│二、借據（原審卷四第112-131頁）。                                                   │
│三、臺灣銀行圓山分行行員黃人杰89.05.26調查局筆錄（89年偵字第9812號偵查卷第51-54 頁）│
│    ：                                                                              │
│    1.(1)科隆公司由董事長壬○○及副總經理午○○2人於84年6月間至本分行辦理貸款，申貸之│
│        種類包括有：長期擔保放款（定期）2筆，金額分別為新臺幣1,000萬元（期限為10年）│
│        及2,100萬元（期限為15年）；短期擔保放款（定期）1 筆，金額為1,000萬元；短期擔│
│        保放款（活期）1筆，金額為1,000萬元；短期放款（活期）1筆，金額為500萬元；開發│
│        國內外信用狀貸款1筆，金額為780萬元（以上期限均為1年）；出口押匯1筆，金額為美│
│        金30萬元。前開貸款均於84.06.20提出申請，由我於84.06.29進行徵信，而於84.07.26│
│        撥貸。                                                                      │
│      (2)至85年7月間，壬○○又申請續貸短期放款（活期）500萬元；短期擔保放款（活期）  │
│        1,000萬元；短期擔保放款（定期）由1,000萬元增貸為2,000 萬元；開發國內信用狀續│
│        約增貸為1,375萬元；開發國外信用狀美金50萬元，期限均為1年。                  │
│      (3)至86年8 月壬○○又申請續貸短期擔保放款1,000萬元；短期擔保放款2,000萬元；短期│
│        放款500萬元；開發國內外信用狀1,375萬元，期限亦均為1年。                     │
│      (4)至87年9 月間，壬○○又申請續貸短期擔保放款2,000萬元；短期擔保放款1,000萬元；│
│        開發國內信用狀1,375萬元；開發國外信用狀美金50萬元2 筆；短期放款500萬元，期限│
│        亦均為1年。                                                                 │
│    2.依據本單位「授信案件借款人應檢附徵信資料清單」規定，短期授信金額在1 億元以下者│
│      ，需檢附該清單第1-12項資料，其中包括須審查公司財務報表（損益表、資產負債表等）│
│      及營業人銷售額申報書（401 表）、營利事業所得稅結算申報書等，續貸時亦同。      │
│    3.前開貸款依據本行庫授信規定，短期授信均必須審核該公司最近3 年之損益表、資產負債│
│      表及營利事業所得稅結算申報書，以確定該公司正常營運及該公司有正常收入償還貸款，│
│      以確保本分行債權。另長期授信則必須另有不動產擔保，如該公司無正常營運或虛增營業│
│      額，亦不予核貸。                                                              │
│    4.該公司在每年到期時均以續約之方式辦理前開各項貸款，且該公司在87年9 月以前均如期│
│      繳息，惟至87年11月以後，該公司之各項貸款即未繳息還款迄今，本單位目前將之全部列│
│      為催收款。                                                                    │
│四、授信申請表、營利事業所得稅結算申報書、資產負債表、財務報表（會計師查核報告書、損│
│    益表等）、401表等貸款資料（扣案物附件15-1）。                                   │
└──────────────────────────────────────────┘
Ｂ部分：科隆實業股份有限公司向臺灣中小企業銀行中山分行貸款部分
（即起訴書附表三編號8部分）
┌─┬─────┬────┬─────────┬───┬────┬─────┬────┐
│編│ 貸款內容 │貸款日期│  貸  款  金  額  │行為人│ 擔保品 │ 還款情形 │  備註  │
│號│          │        │                  │      │        │          │        │
├─┼─────┼────┼──────┬──┼───┼────┼─────┼────┤
│1 │國內信用狀│87.05.26│新臺幣11萬元│額度│壬○○│臺北縣泰│全未償還，│即北院88│
│  │融資（綜合├────┼──────┤新臺│午○○│山鄉中山│約自      │促6648號│
│  │週轉金）  │87.05.26│新臺幣12萬元│幣  │辛○○│路2 段  │87.11.22起│支付命令│
│  │（86.08.25├────┼──────┤1400│      │959 號9 │即陸續未再│附表一編│
│  │至87.08.25│87.05.26│新臺幣53萬元│萬元│      │樓、961 │繳息，有取│號2-28。│
│  │）        ├────┼──────┤（或│      │號9 樓之│得支付命令│檢察官起│
│  │          │87.05.28│新臺幣10萬元│美金│      │不動產  │（北院88促│訴書雖有│
│  │          ├────┼──────┤50萬│      │        │6648）。後│提到86年│
│  │          │87.06.09│新臺幣9 萬元│元）│      │        │科隆公司於│8 月間，│
│  │          ├────┼──────┤，共│      │        │89.08.01受│惟未提及│
│  │          │87.06.19│新臺幣20萬元│借款│      │        │破產裁定，│本筆貸款│
│  │          ├────┼──────┤新臺│      │        │於93.03.22│金額。科│
│  │          ├────┼──────┤新臺│      │        │收破產分配│隆公司於│
│  │          │87.06.20│新臺幣11萬元│幣  │      │        │受償債權新│86年8 月│
│  │          ├────┼──────┤664 │      │        │臺幣      │申貸額度│
│  │          │87.06.20│新臺幣10萬元│萬元│      │        │0000000 元│新臺幣  │
│  │          ├────┼──────┤    │      │        │。（依支付│1400萬元│
│  │          │87.06.20│新臺幣24萬元│    │      │        │命令，其共│，動用期│
│  │          ├────┼──────┤    │      │        │積欠新臺幣│間1 年（│
│  │          │87.06.22│新臺幣80萬元│    │      │        │00000000元│見原審卷│
│  │          ├────┼──────┤    │      │        │及港幣    │四第138 │
│  │          │87.06.23│新臺幣45萬元│    │      │        │0000000 元│頁），後│
│  │          ├────┼──────┤    │      │        │，其中新臺│於87年11│
│  │          │87.06.23│新臺幣14萬元│    │      │        │幣0000000 │月改為申│
│  │          ├────┼──────┤    │      │        │元應係科隆│貸1650萬│
│  │          │87.06.25│新臺幣16萬元│    │      │        │公司於81年│元，即下│
│  │          ├────┼──────┤    │      │        │間之借款餘│編號3 部│
│  │          │87.06.25│新臺幣33萬元│    │      │        │額，不在檢│分。    │
│  │          ├────┼──────┤    │      │        │察官起訴範│        │
│  │          │87.06.25│新臺幣11萬元│    │      │        │圍內；至港│        │
│  │          ├────┼──────┤    │      │        │幣0000000 │        │
│  │          │87.06.26│新臺幣16萬元│    │      │        │元部分，詳│        │
│  │          ├────┼──────┤    │      │        │見編號2） │        │
│  │          │87.06.29│新臺幣22萬元│    │      │        │          │        │
│  │          ├────┼──────┤    │      │        │          │        │
│  │          │87.07.20│新臺幣72萬元│    │      │        │          │        │
│  │          ├────┼──────┤    │      │        │          │        │
│  │          │87.07.20│新臺幣9 萬元│    │      │        │          │        │
│  │          ├────┼──────┤    │      │        │          │        │
│  │          │87.07.22│新臺幣25萬元│    │      │        │          │        │
│  │          ├────┼──────┤    │      │        │          │        │
│  │          │87.07.22│新臺幣25萬元│    │      │        │          │        │
│  │          ├────┼──────┤    │      │        │          │        │
│  │          │87.07.23│新臺幣27萬元│    │      │        │          │        │
│  │          ├────┼──────┤    │      │        │          │        │
│  │          │87.07.28│新臺幣10萬元│    │      │        │          │        │
│  │          ├────┼──────┤    │      │        │          │        │
│  │          │87.07.31│新臺幣30萬元│    │      │        │          │        │
│  │          ├────┼──────┤    │      │        │          │        │
│  │          │87.08.03│新臺幣9 萬元│    │      │        │          │        │
│  │          ├────┼──────┤    │      │        │          │        │
│  │          │87.08.04│新臺幣44萬元│    │      │        │          │        │
│  │          ├────┼──────┤    │      │        │          │        │
│  │          │87.08.10│新臺幣16萬元│    │      │        │          │        │
├─┴─────┴────┴──────┴──┴───┴────┴─────┴────┤
│一、國內信用狀融資契約、北院88年促字第6648號支付命令（原審卷四第138頁、第150-153頁）│
│    。                                                                              │
│二、借據（北院88年促字第6648號卷第8-34頁）。                                        │
│三、客戶授信申請書及批覆書（附件15-2第100-103頁）。                                 │
├─┬─────┬────┬─────────┬───┬────┬─────┬────┤
│2 │進口物資融│87.05.27│額度美金50萬元，開│壬○○│同編號1 │同上（北院│即北院88│
│  │資        │        │信用狀港幣0000000 │午○○│        │88促6648第│促6648號│
│  │（87.11.06│        │元，實際墊款港幣  │辛○○│        │37頁所附進│支附命令│
│  │至88.11.06│        │0000000 元        │      │        │口物資融資│附表二。│
│  │）        │        │                  │      │        │契約係    │        │
│  │          │        │                  │      │        │87.11.06簽│        │
│  │          │        │                  │      │        │立，期限自│        │
│  │          │        │                  │      │        │87.11.06至│        │
│  │          │        │                  │      │        │88.11.06，│        │
│  │          │        │                  │      │        │惟同卷第39│        │
│  │          │        │                  │      │        │頁之開發信│        │
│  │          │        │                  │      │        │用狀申請書│        │
│  │          │        │                  │      │        │係87.05.27│        │
│  │          │        │                  │      │        │開立。而依│        │
│  │          │        │                  │      │        │附件15-2第│        │
│  │          │        │                  │      │        │102 頁，科│        │
│  │          │        │                  │      │        │隆公司於  │        │
│  │          │        │                  │      │        │86.08.25所│        │
│  │          │        │                  │      │        │申請之遠期│        │
│  │          │        │                  │      │        │信用狀外幣│        │
│  │          │        │                  │      │        │墊款美金50│        │
│  │          │        │                  │      │        │萬元【含原│        │
│  │          │        │                  │      │        │額度動用餘│        │
│  │          │        │                  │      │        │額】得改貸│        │
│  │          │        │                  │      │        │短期放款新│        │
│  │          │        │                  │      │        │臺幣1400萬│        │
│  │          │        │                  │      │        │元，故科隆│        │
│  │          │        │                  │      │        │公司此筆貸│        │
│  │          │        │                  │      │        │款似屬編號│        │
│  │          │        │                  │      │        │1 之額度內│        │
│  │          │        │                  │      │        │所貸款項）│        │
│  │          │        │                  │      │        │。        │        │
├─┴─────┴────┴─────────┴───┴────┴─────┴────┤
│一、北院88年促字第6648號支付命令（原審卷四第150-153頁）。                           │
│二、進口物資融資契約、開發信用狀申請書（北院88年促字第6648號卷第37-40頁）。         │
│三、客戶授信申請書及批覆書（附件15-2第100-103頁）。                                 │
├─┬─────┬────┬─────┬───┬───┬────┬─────┬────┤
│3 │國內信用狀│87.11.11│新臺幣133 │額度新│壬○○│同編號1 │同編號1   │即北院88│
│  │融資（綜合│        │萬元      │臺幣  │午○○│        │          │促6648號│
│  │週轉金融資│        │          │1650萬│辛○○│        │          │支付命令│
│  │週轉金融資│        │          │元，共│      │        │          │附表一編│
│  │）        │        │          │借款新│      │        │          │號29-30 │
│  │（87.11.06├────┼─────┤臺幣  │      │        │          │。檢察官│
│  │至88.11.06│87.11.20│新臺幣148 │281 萬│      │        │          │起訴書記│
│  │）        │        │萬元      │元    │      │        │          │載為1600│
│  │          │        │          │      │      │        │          │萬元，應│
│  │          │        │          │      │      │        │          │為筆誤。│
├─┴─────┴────┴─────┴───┴───┴────┴─────┴────┤
│一、國內信用狀融資契約、北院88年促字第6648號支付命令（原審卷四第139頁、第150-153頁）│
│    。                                                                              │
│二、國內信用狀融資契約、借據（北院88年促字第6648號卷第7頁、第35-36頁）。            │
│三、客戶授信申請書及批覆書（附件15-2第104-107頁）。                                 │
├─┬─────┬────┬─────────┬───┬────┬─────┬────┤
│4 │即期信用狀│86.08.25│額度美金20萬元    │壬○○│同編號1+│同編號1   │        │
│  │融資（進口│        │                  │午○○│基金專案│（惟上開支│        │
│  │物資融資）│        │                  │辛○○│保證    │付命令並未│        │
│  │（86.08.25│        │                  │      │        │包括此筆借│        │
│  │至87.08.25│        │                  │      │        │款）      │        │
│  │）        │        │                  │      │        │          │        │
├─┴─────┴────┴─────────┴───┴────┴─────┴────┤
│一、進口物資融資契約（原審卷四第146-147頁）。                                       │
│二、客戶授信申請書及批覆書（附件15-2第100-103頁）。                                 │
├─┬─────┬────┬─────────┬───┬────┬─────┬────┤
│5 │即期信用狀│87.11.06│額度美金20萬元    │壬○○│同編號4 │同編號1   │應為編號│
│  │融資（進口│        │                  │午○○│        │（惟上開支│4 之續貸│
│  │物資融資）│        │                  │辛○○│        │付命令並未│        │
│  │（87.11.06│        │                  │      │        │包括此筆借│        │
│  │至88.11.06│        │                  │      │        │款）      │        │
│  │）        │        │                  │      │        │          │        │
├─┴─────┴────┴─────────┴───┴────┴─────┴────┤
│一、進口物資融資契約（原審卷四第148-149頁）。                                       │
│二、客戶授信申請書及批覆書（附件15-2第104-106頁）。                                 │
├─┬─────┬────┬─────────┬───┬────┬─────┬────┤
│6 │出口押匯融│86.08.25│額度美金60萬元    │壬○○│同編號4 │同編號1 （│        │
│  │資（      │        │                  │午○○│        │惟上開支付│        │
│  │86.08.25至│        │                  │辛○○│        │命令並未包│        │
│  │87.08.25）│        │                  │      │        │括此筆借款│        │
│  │          │        │                  │      │        │）        │        │
├─┴─────┴────┴─────────┴───┴────┴─────┴────┤
│一、出口押匯總質權書及增補條款（原審卷四第140-142頁）。                             │
│二、客戶授信申請書及批覆書（附件15-2第100-103頁）。                                 │
├─┬─────┬────┬─────────┬───┬────┬─────┬────┤
│7 │出口押匯融│87.11.06│額度美金60萬元    │壬○○│同編號4 │同編號1 （│應為編號│
│  │資（      │        │                  │午○○│        │惟上開支付│6 之續貸│
│  │87.11.06至│        │                  │辛○○│        │命令並未包│        │
│  │88.11.06）│        │                  │      │        │括此筆借款│        │
│  │          │        │                  │      │        │）        │        │
├─┴─────┴────┴─────────┴───┴────┴─────┴────┤
│一、出口押匯總質權書及增補條款（原審卷四第143-145頁）。                             │
│二、客戶授信申請書及批覆書（附件15-2第104-106頁）。                                 │
├──────────────────────────────────────────┤
│一、臺灣中小企業銀行中山分行函覆科隆公司欠款償付情形（原審卷四第133頁、第137-153頁）│
│    。                                                                              │
│二、臺灣中小企業銀行中山分行行員林進安89.05.26調查局筆錄（89年偵字第9812號偵查卷第45│
│    -50頁）：                                                                       │
│    1.(1)科隆公司係於81年間開始向臺灣中小企業銀行中山分行申貸長期擔保放款新臺幣1,500 │
│        萬元（期限為10年）及出口押匯額度、遠期信用狀額度、即期信用狀額度等融資。    │
│      (2)至85年4月10日該公司由董事長壬○○及副總經理午○○2人向臺灣中小企業銀行中山分│
│        行申請重訂契約額度，當時該公司融資之種類除原有之長期擔保放款外尚有：遠期信用│
│        狀美金50萬元、即期信用狀美金50萬元、出口押匯美金6萬元（期限均為1年）。      │
│      (3)至86年8 月臺灣中小企業銀行中山分行重新核定額度為遠期信用狀美金50萬元、即期信│
│        用狀美金20萬元、出口押匯美金60萬元（期限均為1年）。                         │
│      (4)至87年10月又重新核定遠期信用狀改為綜合週轉金額度新臺幣1,650 萬元，另即期信用│
│        狀仍為美金20萬元，出口押匯額度仍為美金60萬元（期限均為1 年），但至87年12月開│
│        始該公司即未正常繳息還款迄今。                                              │
│    2.依據臺灣中小企業銀行「徵信資料清單」規定，該等融資必須檢附前開徵信資料清單第1-│
│      10、12、14項等資料供臺灣中小企業銀行中山分行審核，其中包括該公司財務報表、由會│
│      計師簽證之查核報告書及營業人銷售額申報書（401 表）、營利事業所得稅結算申報書等│
│      ，於每年重訂額度時亦同。                                                      │
│    3.前開融資額度依臺灣中小企業銀行中山分行之授信規定，必須審核該公司最近3 年之損益│
│      表、資產負債表及營利事業所得稅結算申報書，並由會計師簽證之查核報告書以確定該公│
│      司正常營運及該公司有正常收入償還融資本息，以確保核放單位之債權。另長期授信則必│
│      須另有不動產擔保，如該公司無正常營運或虛增營業額，亦不予核貸。                │
│    4.該公司在每年到期時均以重訂額度之方式辦理前開各項融資，且該公司在87年12月以前均│
│      如期繳息，惟至87年12月以後，該公司之各項融資即未繳息還款迄今，本單位目前將逾期│
│      之部分列為催收款。                                                            │
│三、徵信資料清單、遠期信用狀分戶餘額紀錄卡、資產負債表、營利事業所得稅結算申報書、財│
│    務報表暨會計師查核報告書、授信申請書及批覆書、401 表（附件15-2）。              │
└──────────────────────────────────────────┘
Ｃ部分：科隆實業股份有限公司向臺灣土地銀行桃園分行貸款部分
（即起訴書附表三編號9部分）
┌─┬─────┬────┬───────────────┬───┬───┬─────┐
│編│ 貸款內容 │貸款日期│  貸  款  金  額              │行為人│擔保品│ 還款情形 │
│號│          │        │                              │      │      │          │
├─┼─────┼────┼───────────────┼───┼───┼─────┤
│1 │長期擔保貸│85.09.24│新臺幣1 億1 千1 百萬元        │壬○○│桃園縣│全未償還，│
│  │款        │        │                              │午○○│龜山鄉│共欠款新臺│
│  │          │        │                              │辛○○│民生北│幣        │
│  │          │        │                              │      │路1 段│000000000 │
│  │          │        │                              │      │40之2 │元，已取得│
│  │          │        │                              │      │號2 樓│支付命令（│
│  │          │        │                              │      │之1~14│北院88促  │
│  │          │        │                              │      │等14戶│3323）。經│
│  │          │        │                              │      │廠房  │破產程序，│
├─┼─────┼────┼───────────────┼───┼───┤受償新臺幣│
│2 │短期週轉金│86.12.17│新臺幣4 千萬元                │壬○○│無    │00000000元│
│  │放款      │        │                              │午○○│      │。        │
│  │          │        │                              │辛○○│      │          │
├─┼─────┼────┼─────┬────┬────┼───┼───┤          │
│3 │開發國內遠│87.07.08│新臺幣    │合計新臺│額度新臺│壬○○│無    │          │
│  │期信用狀（│        │511355元  │幣      │幣2000萬│午○○│      │          │
│  │86.12.17~ ├────┼─────┤0000000 │元，共借│辛○○│      │          │
│  │87.12.17）│87.07.24│新臺幣    │元      │款新臺幣│      │      │          │
│  │          │        │77926元   │        │00000000│      │      │          │
│  │          ├────┼─────┤        │元（起訴│      │      │          │
│  │          │87.07.27│新臺幣    │        │書記載為│      │      │          │
│  │          │        │79087元   │        │00000000│      │      │          │
│  │          ├────┼─────┤        │元）    │      │      │          │
│  │          │87.07.28│新臺幣    │        │        │      │      │          │
│  │          │        │39302元   │        │        │      │      │          │
│  │          ├────┼─────┤        │        │      │      │          │
│  │          │87.07.30│新臺幣    │        │        │      │      │          │
│  │          │        │73582元   │        │        │      │      │          │
│  │          ├────┼─────┤        │        │      │      │          │
│  │          │87.07.30│新臺幣    │        │        │      │      │          │
│  │          │        │38982元   │        │        │      │      │          │
│  │          ├────┼─────┤        │        │      │      │          │
│  │          │87.07.30│新臺幣    │        │        │      │      │          │
│  │          │        │117600元  │        │        │      │      │          │
│  │          ├────┼─────┤        │        │      │      │          │
│  │          │87.08.05│新臺幣    │        │        │      │      │          │
│  │          │        │81953元   │        │        │      │      │          │
│  │          ├────┼─────┤        │        │      │      │          │
│  │          │87.08.06│新臺幣    │        │        │      │      │          │
│  │          │        │580860元  │        │        │      │      │          │
│  │          ├────┼─────┤        │        │      │      │          │
│  │          │87.08.28│新臺幣    │        │        │      │      │          │
│  │          │        │231000元  │        │        │      │      │          │
│  │          ├────┼─────┤        │        │      │      │          │
│  │          │87.08.28│新臺幣    │        │        │      │      │          │
│  │          │        │336525元  │        │        │      │      │          │
│  │          ├────┼─────┤        │        │      │      │          │
│  │          │87.08.28│新臺幣    │        │        │      │      │          │
│  │          │        │102554元  │        │        │      │      │          │
│  │          ├────┼─────┤        │        │      │      │          │
│  │          │87.08.28│新臺幣    │        │        │      │      │          │
│  │          │        │228617元  │        │        │      │      │          │
│  │          ├────┼─────┤        │        │      │      │          │
│  │          │87.08.28│新臺幣    │        │        │      │      │          │
│  │          │        │36409元   │        │        │      │      │          │
│  │          ├────┼─────┤        │        │      │      │          │
│  │          │87.08.28│新臺幣    │        │        │      │      │          │
│  │          │        │0000000元 │        │        │      │      │          │
│  │          ├────┼─────┤        │        │      │      │          │
│  │          │87.08.28│新臺幣    │        │        │      │      │          │
│  │          │        │108171元  │        │        │      │      │          │
│  │          ├────┼─────┤        │        │      │      │          │
│  │          │87.08.28│新臺幣    │        │        │      │      │          │
│  │          │        │152746元  │        │        │      │      │          │
│  │          ├────┼─────┤        │        │      │      │          │
│  │          │87.08.29│新臺幣    │        │        │      │      │          │
│  │          │        │192459元  │        │        │      │      │          │
│  │          ├────┼─────┤        │        │      │      │          │
│  │          │87.08.29│新臺幣    │        │        │      │      │          │
│  │          │        │146475元  │        │        │      │      │          │
│  │          ├────┼─────┤        │        │      │      │          │
│  │          │87.08.29│新臺幣    │        │        │      │      │          │
│  │          │        │132825元  │        │        │      │      │          │
│  │          ├────┼─────┤        │        │      │      │          │
│  │          │87.08.29│新臺幣    │        │        │      │      │          │
│  │          │        │742592元  │        │        │      │      │          │
│  │          ├────┼─────┤        │        │      │      │          │
│  │          │87.08.31│新臺幣    │        │        │      │      │          │
│  │          │        │305643元  │        │        │      │      │          │
│  │          ├────┼─────┤        │        │      │      │          │
│  │          │87.08.31│新臺幣    │        │        │      │      │          │
│  │          │        │97703元   │        │        │      │      │          │
│  │          ├────┼─────┤        │        │      │      │          │
│  │          │87.09.08│新臺幣    │        │        │      │      │          │
│  │          │        │604380元  │        │        │      │      │          │
│  │          ├────┼─────┤        │        │      │      │          │
│  │          │87.10.02│新臺幣    │        │        │      │      │          │
│  │          │        │205784元  │        │        │      │      │          │
│  │          ├────┼─────┤        │        │      │      │          │
│  │          │87.10.02│新臺幣    │        │        │      │      │          │
│  │          │        │85096元   │        │        │      │      │          │
│  │          ├────┼─────┤        │        │      │      │          │
│  │          │87.10.02│新臺幣    │        │        │      │      │          │
│  │          │        │133054元  │        │        │      │      │          │
│  │          ├────┼─────┤        │        │      │      │          │
│  │          │87.10.06│新臺幣    │        │        │      │      │          │
│  │          │        │139440元  │        │        │      │      │          │
│  │          ├────┼─────┤        │        │      │      │          │
│  │          │87.10.06│新臺幣    │        │        │      │      │          │
│  │          │        │163800元  │        │        │      │      │          │
│  │          ├────┼─────┤        │        │      │      │          │
│  │          │87.10.06│新臺幣    │        │        │      │      │          │
│  │          │        │203648元  │        │        │      │      │          │
│  │          ├────┼─────┤        │        │      │      │          │
│  │          │87.10.06│新臺幣    │        │        │      │      │          │
│  │          │        │153300元  │        │        │      │      │          │
│  │          ├────┼─────┤        │        │      │      │          │
│  │          │87.10.06│新臺幣    │        │        │      │      │          │
│  │          │        │0000000元 │        │        │      │      │          │
│  │          ├────┼─────┤        │        │      │      │          │
│  │          │87.10.06│新臺幣    │        │        │      │      │          │
│  │          │        │135227元  │        │        │      │      │          │
│  │          ├────┼─────┤        │        │      │      │          │
│  │          │87.10.08│新臺幣    │        │        │      │      │          │
│  │          │        │152446元  │        │        │      │      │          │
│  │          ├────┼─────┤        │        │      │      │          │
│  │          │87.10.09│新臺幣    │        │        │      │      │          │
│  │          │        │521325元  │        │        │      │      │          │
│  │          ├────┼─────┤        │        │      │      │          │
│  │          │87.10.12│新臺幣    │        │        │      │      │          │
│  │          │        │71484元   │        │        │      │      │          │
│  │          ├────┼─────┤        │        │      │      │          │
│  │          │87.10.19│新臺幣    │        │        │      │      │          │
│  │          │        │111878元  │        │        │      │      │          │
│  │          ├────┼─────┤        │        │      │      │          │
│  │          │87.10.26│新臺幣    │        │        │      │      │          │
│  │          │        │36960元   │        │        │      │      │          │
│  │          ├────┼─────┼────┤        │      │      │          │
│  │          │87.09.08│新臺幣    │合計新臺│        │      │      │          │
│  │          │        │0000000元 │幣      │        │      │      │          │
│  │          ├────┼─────┤0000000 │        │      │      │          │
│  │          │87.09.22│新臺幣    │元      │        │      │      │          │
│  │          │        │0000000元 │        │        │      │      │          │
│  │          ├────┼─────┤        │        │      │      │          │
│  │          │87.10.12│新臺幣    │        │        │      │      │          │
│  │          │        │122273元  │        │        │      │      │          │
│  │          ├────┼─────┼────┤        │      │      │          │
│  │          │87.10.30│新臺幣    │合計新臺│        │      │      │          │
│  │          │        │381515元  │幣882275│        │      │      │          │
│  │          │        ├─────┤元      │        │      │      │          │
│  │          │        │新臺幣    │        │        │      │      │          │
│  │          │        │185934元  │        │        │      │      │          │
│  │          │        ├─────┤        │        │      │      │          │
│  │          │        │新臺幣    │        │        │      │      │          │
│  │          │        │62301元   │        │        │      │      │          │
│  │          │        ├─────┤        │        │      │      │          │
│  │          │        │新臺幣    │        │        │      │      │          │
│  │          │        │118335元  │        │        │      │      │          │
│  │          │        ├─────┤        │        │      │      │          │
│  │          │        │新臺幣    │        │        │      │      │          │
│  │          │        │134190元  │        │        │      │      │          │
│  │          ├────┼─────┼────┤        │      │      │          │
│  │          │87.11.03│新臺幣    │合計新臺│        │      │      │          │
│  │          │        │88376元   │幣149381│        │      │      │          │
│  │          │        ├─────┤元      │        │      │      │          │
│  │          │        │新臺幣    │        │        │      │      │          │
│  │          │        │61005元   │        │        │      │      │          │
│  │          ├────┼─────┼────┤        │      │      │          │
│  │          │87.11.05│新臺幣    │新臺幣  │        │      │      │          │
│  │          │        │0000000元 │0000000 │        │      │      │          │
│  │          │        │          │元      │        │      │      │          │
│  │          ├────┼─────┼────┤        │      │      │          │
│  │          │87.11.17│新臺幣    │合計新臺│        │      │      │          │
│  │          │        │173250元  │幣281190│        │      │      │          │
│  │          │        ├─────┤元      │        │      │      │          │
│  │          │        │新臺幣    │        │        │      │      │          │
│  │          │        │107940元  │        │        │      │      │          │
├─┼─────┼────┼─────┴────┼────┼───┼───┼─────┤
│4 │開發國外遠│87.07.08│美金149640元，折合新│額度美金│壬○○│無    │          │
│  │期信用狀（│        │臺幣0000000元       │80萬元（│午○○│      │          │
│  │86.12.17~ ├────┼──────────┤新臺幣  │辛○○│      │          │
│  │87.12.17）│87.07.23│港幣0000000元，折合 │2640萬元│      │      │          │
│  │          │        │新臺幣0000000元     │），共借│      │      │          │
│  │          ├────┼──────────┤款新臺幣│      │      │          │
│  │          │87.09.18│港幣0000000元，折合 │00000000│      │      │          │
│  │          │        │新臺幣0000000元     │元（起訴│      │      │          │
│  │          ├────┼──────────┤書記載為│      │      │          │
│  │          │87.10.07│日幣114 萬元，折合新│00000000│      │      │          │
│  │          │        │臺幣326040元        │元）    │      │      │          │
│  │          ├────┼──────────┤        │      │      │          │
│  │          │87.10.09│港幣0000000元，折合 │        │      │      │          │
│  │          │        │新臺幣0000000元     │        │      │      │          │
│  │          ├────┼──────────┤        │      │      │          │
│  │          │87.10.14│美金42860元，折合新 │        │      │      │          │
│  │          │        │臺幣0000000元       │        │      │      │          │
├─┴─────┴────┴──────────┴────┴───┴───┴─────┤
│一、臺灣土地銀行桃園分行函覆科隆公司欠款償付情形（原審卷四第155-185頁）。           │
│二、北院88年促字第3323號支付命令及聲請狀（原審卷四第156-161頁）。                   │
│三、科隆公司借款說明表（北院88年促字第3323號卷第81頁）。                            │
│四、借據、本票、進口遠期信用狀借款契約、開發國內信用狀契約、借款及償付明細、進口結匯│
│    證實書（北院88年促字第3323號卷第5-76頁）。                                      │
│五、臺灣土地銀行桃園分行行員邱瑞興89.05.26調查局筆錄（89年偵字第9812號偵查卷第82-84 │
│    頁）：                                                                          │
│    1.科隆公司分別於85.08.30經本行董事會核貸20年擔保放款新臺幣1億1,100萬元，86.12.05│
│      核貸短期（1 年）週轉金放款4,000萬元、開發國內遠期信用狀2,000萬元、開發國外遠期│
│      信用狀美金80萬元。                                                            │
│    2.依照土銀桃園分行「公司、行號」貸款所需檢送資料辦法規定，須檢附公司財務報表（損│
│      益表、資產負債表）及營業人銷售額申報書（401 表）、營利事業所得稅結算申報書及客│
│      戶相關資料表等。                                                              │
│    3.前開貸款依據前述本行庫規定，均必須審核該公司最近3 年之損益表、資產負債表及營利│
│      事業所得稅結算申報書、以確定該公司正常營運及該公司有正常收入償還貸款，以確保本│
│      分行債權，否則雖有不動產擔保，若發現該公司無正常營運或虛增營業額，則不予核貸。│
│    4.科隆公司前述貸款中，20年長期放款1億1,100萬元部分，其利息繳納至87.11.05；短期週│
│      轉金4,000 萬元部分，利息繳納至87.11.15；開發國內信用狀實際貸款10,001,932元，利│
│      息繳納至88.02.02；國外信用狀實際貸款22,568,266元，利息繳納至88.01.07。前述短期│
│      貸款依本行規定每年重新辦理核貸手續科隆公司必須再依本行規定，重新提供前述相關資│
│      料供本分行審核。                                                              │
│  六、土銀桃園分行「公司、行號」貸款所需檢送資料表、授信核覆書及申請書、借據、進口遠│
│      期信用狀借款契約、開發國內信用狀契約、本票、借款及償付明細、公司資料（公司執照│
│      、營利事業登記證等）、401 表、資產負債表、損益表、財務報表等貸款資料（附件15-3│
│      ）。                                                                          │
└──────────────────────────────────────────┘
Ｄ部分：科隆實業股份有限公司向華僑商業銀行士林分行貸款部分
（即起訴書附表三編號10部分）
┌─┬─────┬────┬───────────────┬───┬────┬────┐
│編│ 貸款內容 │貸款日期│  貸  款  金  額              │行為人│ 擔保品 │還款情形│
│號│          │        │                              │      │        │        │
├─┼─────┼────┼────────┬──────┼───┼────┼────┤
│1 │          │86.11.28│新臺幣510 萬元  │合計新臺幣  │壬○○│11處不動│全未償還│
│  │          ├────┼────────┤000000000元 │午○○│產      │，已取得│
│  │          │87.01.07│新臺幣1000萬元  │            │辛○○│        │執行名義│
│  │          ├────┼────────┤            │      │        │（北院88│
│  │          │87.01.09│新臺幣1000萬元  │            │      │        │促50165 │
│  │          ├────┼────────┤            │      │        │）。經破│
│  │          │87.01.12│新臺幣1000萬元  │            │      │        │產強制執│
│  │          ├────┼────────┤            │      │        │行（北院│
│  │          │87.01.14│新臺幣1000萬元  │            │      │        │89執破5 │
│  │          ├────┼────────┤            │      │        │），僅受│
│  │          │87.01.16│新臺幣1000萬元  │            │      │        │償執行費│
│  │          ├────┼────────┤            │      │        │用、部分│
│  │          │87.04.14│新臺幣1000萬元  │            │      │        │違約金及│
│  │          ├────┼────────┤            │      │        │利息，本│
│  │          │87.04.24│新臺幣2000萬元  │            │      │        │金部分全│
│  │          ├────┼────────┤            │      │        │未受償。│
│  │          │87.05.02│新臺幣290 萬元  │            │      │        │        │
│  │          ├────┼────────┤            │      │        │        │
│  │          │87.09.01│新臺幣123 萬元  │            │      │        │        │
│  │          ├────┼────────┤            │      │        │        │
│  │          │87.09.01│新臺幣360 萬元  │            │      │        │        │
│  │          ├────┼────────┤            │      │        │        │
│  │          │87.09.01│新臺幣289 萬元  │            │      │        │        │
│  │          ├────┼────────┤            │      │        │        │
│  │          │87.09.01│新臺幣0000000元 │            │      │        │        │
│  │          │        │(借據為181萬元) │            │      │        │        │
│  │          ├────┼────────┤            │      │        │        │
│  │          │87.09.10│新臺幣167 萬元  │            │      │        │        │
│  │          ├────┼────────┤            │      │        │        │
│  │          │87.09.11│新臺幣250 萬元  │            │      │        │        │
│  │          ├────┼────────┤            │      │        │        │
│  │          │87.10.08│新臺幣248 萬元  │            │      │        │        │
│  │          ├────┼────────┤            │      │        │        │
│  │          │87.10.08│新臺幣260 萬元  │            │      │        │        │
│  │          ├────┼────────┤            │      │        │        │
│  │          │87.10.08│新臺幣138 萬元  │            │      │        │        │
│  │          ├────┼────────┤            │      │        │        │
│  │          │87.10.08│新臺幣360 萬元  │            │      │        │        │
│  │          ├────┼────────┤            │      │        │        │
│  │          │87.10.09│新臺幣1000萬元  │            │      │        │        │
│  │          ├────┼────────┤            │      │        │        │
│  │          │87.10.14│新臺幣1000萬元  │            │      │        │        │
│  │          ├────┼────────┤            │      │        │        │
│  │          │87.10.20│新臺幣1000萬元  │            │      │        │        │
│  │          ├────┼────────┤            │      │        │        │
│  │          │87.10.28│新臺幣1000萬元  │            │      │        │        │
│  │          ├────┼────────┤            │      │        │        │
│  │          │87.10.29│新臺幣120 萬元  │            │      │        │        │
│  │          ├────┼────────┤            │      │        │        │
│  │          │87.10.31│新臺幣192 萬元  │            │      │        │        │
│  │          ├────┼────────┤            │      │        │        │
│  │          │87.11.13│新臺幣0000000元 │            │      │        │        │
│  │          ├────┼────────┤            │      │        │        │
│  │          │88.01.14│新臺幣0000000元 │            │      │        │        │
│  │          ├────┼────────┤            │      │        │        │
│  │          │88.01.14│新臺幣0000000元 │            │      │        │        │
│  │          ├────┼────────┤            │      │        │        │
│  │          │88.01.14│新臺幣0000000元 │            │      │        │        │
│  │          ├────┼────────┤            │      │        │        │
│  │          │88.01.14│新臺幣0000000元 │            │      │        │        │
│  │          ├────┼────────┤            │      │        │        │
│  │          │88.01.14│新臺幣0000000元 │            │      │        │        │
│  │          ├────┼────────┤            │      │        │        │
│  │          │88.01.14│新臺幣0000000元 │            │      │        │        │
├─┼─────┼────┼────────┤            │      │        │        │
│2 │          │86.09.15│新臺幣0000000元 │            │      │        │        │
│  │          │        │(借據為1000萬元)│            │      │        │        │
│  │          ├────┼────────┤            │      │        │        │
│  │          │86.09.22│新臺幣0000000元 │            │      │        │        │
│  │          │        │(借據為1000萬元)│            │      │        │        │
│  │          ├────┼────────┤            │      │        │        │
│  │          │87.08.14│新臺幣4350萬元  │            │      │        │        │
│  │          │        │(借據為4500萬元)│            │      │        │        │
│  │          ├────┼────────┤            │      │        │        │
│  │          │86.09.22│新臺幣1200萬元  │            │      │        │        │
│  │          ├────┼────────┤            │      │        │        │
│  │          │86.09.22│新臺幣00000000元│            │      │        │        │
│  │          │        │(借據為7000萬元)│            │      │        │        │
├─┴─────┴────┴────────┴──────┴───┴────┴────┤
│一、華僑商業銀行士林分行函覆科隆公司欠款償付情形（原審卷四第189頁）。               │
│二、北院88年促字第50165號支付命令（北院88年促字第50165號卷第112-113頁）。           │
│三、借據、保證書、約定書、協議攤還借款債務切結書（北院88年促字第50165號卷第5-110頁）│
│    。                                                                              │
│四、華僑商業銀行士林分行行員王賢周89.05.26調查局筆錄（89年偵字第9812號偵查卷第72-74 │
│    頁）：                                                                          │
│    1.科隆公司從85年10月開始向本分行申請辦理貸款，本行於86.01.31核准科隆公司第一筆新│
│      臺幣1 億元的貸款，之後科隆公司陸續向本行申請貸款，迄88.10.05止科隆公司向本行共│
│      計貸款3億2,994萬元尚未償還。科隆公司向本行申貸款，所有的申辦手續均係由科隆公司│
│      董事長壬○○、董事羅麗芬、午○○等3 人接洽辦理。科隆公司向本行貸款種類有抵押貸│
│      款及信用貸款，貸款期限則從1 年至10年不等。                                    │
│    2.科隆公司向本行申請貸款，依據本分行授信規定，科隆公司必須檢附該公司之財務報表（│
│      損益表、資產負債表等）及營業人銷售申報書（401 表）、營利事業所得稅結算申報書給│
│      本行審查，作為本行審核是否核貨的基本資料。                                    │
│    3.前開貸款依據本分行授信規定，均必須審核科隆公司最近3 年之損益表、資產負債表及營│
│      利事業所得稅結算申報書，以確定該公司正常營運及該公司有正常收入償還貸款，以確保│
│      本分行債權。否則雖有不動產擔保，本分行亦不予核貸。                            │
│    4.科隆公司先後向本分行所貸之款項迄88.10.05尚有3億2,994萬餘元尚未償還，該等貸款有│
│      辦理展期，但科隆公司並未依約履行攤還貸款。                                    │
│五、營業計劃說明書、資產負債表、損益表、401表（附件15-4）。                         │
└──────────────────────────────────────────┘
 Ｅ部分：科隆實業股份有限公司向中央票券金融公司貸款部分
 （即起訴書附表三編號11部分）
┌─┬─────┬────┬─────────┬───┬────┬──────────┐
│編│ 貸款內容 │貸款日期│  貸  款  金  額  │行為人│ 擔保品 │   還  款  情  形   │
│號│          │        │                  │      │        │                    │
├─┼─────┼────┼─────────┼───┼────┼─────┬────┤
│1 │短期週轉金│87.11.27│新臺幣1000萬元    │壬○○│華僑銀行│已償還新臺│尚餘新臺│
│  │（86.12.29│        │                  │午○○│可轉讓定│幣0000000 │幣      │
│  │至87.12.28│        │                  │辛○○│期存單新│元        │00000000│
│  │）        ├────┼─────────┤      │臺幣1500├─────┤元未償還│
│  │          │87.12.22│新臺幣500萬元     │      │萬元    │全未償還  │，已取得│
│  │          │        │                  │      │        │          │支付命令│
│  │          │        │                  │      │        │          │執行名義│
│  │          ├────┼─────────┤      │        ├─────┤（北院88│
│  │          │87.12.24│新臺幣1000萬元    │      │        │已償還新臺│促1993）│
│  │          │        │                  │      │        │幣552000元│，但尚未│
│  │          │        │                  │      │        │          │採取任何│
│  │          │        │                  │      │        │          │強制執行│
│  │          │        │                  │      │        │          │程序    │
├─┴─────┴────┴─────────┴───┴────┴─────┴────┤
│一、華南票券金融有限公司函覆科隆公司欠款償付情形（原審卷四第191-193頁）。           │
│二、北院88年促字第1993號支付命令（原審卷四第194-197頁）。                           │
│三、委任保證發行商業本票約定書、本票（北院88年促字第1993號卷第8-12頁）。            │
│四、中央票券公司行員蘇金龍89.05.26調查局筆錄（89年偵字第9812號偵查卷第69-71頁）：   │
│    1.科隆公司於86年12月間向中央票券公司申請1億元的短期週轉（期限1年），該公司表示並│
│      願意提供三成的有價證卷作為擔保。而經本公司常董會審核結果核准貸款給科隆公司    │
│      5,000萬元，科隆公司則提供華僑銀行的可轉讓定期存單1,500萬元給本公司作為擔保。而│
│      該項貸款係由科隆公司總經理午○○向本公司接洽辦理。                            │
│    2.依據本公司之授信規定，科隆公司必須提供該公司之財務報表（損益表、資產負債表等）│
│      及營業人銷售額申報書（401 表）、營利事業所得稅結算申報書給本公司審核，做為本公│
│      司審核貸放與否的基本資料。                                                    │
│    3.前開貸款依據本公司授信規定，必須審核科隆公司最近3 年之損益表、資產負債表及營利│
│      事業所得稅結算申報書，以確定該公司營運是否正常及該公司是否有正常收入償還貸款，│
│      以確保本公司債權。否則雖有不動產擔保，該公司無正常營運及虛增營業額，本公司絕不│
│      會核以貸款。                                                                  │
│    4.科隆公司前述之5,000萬元貸款，於87.06.29到期，當天科隆公司再向本公司續借該5,000│
│      萬元，由於該續借尚在1 年的徵信期之內，所以本公司並未要科隆公司提供財務報表給本│
│      公司審核，該續借貸款於87.11.27到期，結果科隆公司並未依約償還，經本公司兌領其供│
│      擔保之到期定存單本息沖抵欠款，迄今為止科隆公司尚欠本公司22,422,200元本金及其利│
│      息違約金。                                                                    │
│五、授信申請書、公司章程、變更登記事項卡、公司執照、營利事業登記證、工廠登記證、公司│
│    資料、資產負債表、損益表、存借款明細表、401 表、財務報表暨會計師查核報告書、保證│
│    發行商業本票額度審核表、徵信調查報告、營利事業所得稅結算申報書等貸款資料（附件  │
│    15-5）。                                                                        │
└──────────────────────────────────────────┘
附表四之七
Ａ部分：康股份有限公司向玉山商業銀行八德分行貸款部分
（即起訴書附表三編號12部分）
┌─┬─────┬────┬───────┬───┬──────┬──────────┐
│編│ 貸款內容 │貸款日期│  貸款金額    │行為人│ 擔  保  品 │   還  款  情  形   │
│號│          │        │              │      │            │                    │
├─┼─────┼────┼───────┼───┼──────┼──────────┤
│1 │中期擔保貸│88.02.10│新臺幣680 萬元│午○○│桃園縣龜山鄉│繳款至93.07.13，尚餘│
│  │款        │        │              │      │南崁頂段蕃子│新臺幣0000000 元未清│
│  │          │        │              │      │窩小段340-  │償。已取得支付命令（│
│  │          │        │              │      │213地號及   │北院92促60831 ，惟該│
│  │          │        │              │      │1293、1287建│支付命令金額為      │
│  │          │        │              │      │號之不動產（│0000000 元）        │
├─┼─────┼────┼───────┼───┤桃園縣龜山鄉├──────────┤
│2 │中期放款  │88.02.10│新臺幣120 萬元│午○○│民生北路1 段│繳息正常，依其交易明│
│  │          │        │              │      │40之2 號3 樓│細查詢於90.02.14清償│
│  │          │        │              │      │之10及11），│完畢（惟銀行回函寫  │
│  │          │        │              │      │設押新臺幣  │90.01.02清償完畢）  │
│  │          │        │              │      │960萬元     │                    │
├─┴─────┴────┴───────┴───┴──────┴──────────┤
│一、玉山商業銀行八德分行函覆康公司欠款償付情形（原審卷四第203-216頁）。           │
│二、北院92年促字第60831號支付命令（原審卷四第209-210頁）。                          │
│三、玉山商業銀行八德分行行員陳詩源89.05.26調查局筆錄（89年偵字第9812號偵查卷第63-65 │
│    頁）：                                                                          │
│    1.康公司於88年2月分別向本分行申辦(1)中長期擔保貸款新臺幣680萬元（動用期間7 年）│
│      。(2)信用貸款120萬元（動用期間2年）。                                          │
│    2.該公司係以公司名義於88年2 月向本分行申辦貸款，故必須檢附廠房土地建物登記簿謄本│
│      、地籍圖、建物平面圖、公司部份財務報表、公司基本資料（含公司執照、營利事業登記│
│      證、公司章程、股東名冊、變更登記事項卡、董監事名冊）及財務報表（損益表、資產負│
│      債表等）及營業人銷售額申報書（401 表）、營利事業所得稅結算申報書等相關申貸資料│
│      ，本分行收到該公司申貸相關資料後，即依據「中華民國銀行公會徵信準則」規定，辦理│
│      徵信、評估等作業。                                                            │
│    3.前開貸款係依據本分行授信規定，均必須審核該公司資產負債表、損益表、營利事業所得│
│      稅結算申報書、經稅捐單位審核通過最近3年（84、85、86年）之資料及最近2年（86、87│
│      年）的營業人銷售額申報書（401 表），及87年度該公司自編資產負債表及損益表加以審│
│      核，以確定該公司正常營運及有無正常收入償還貸款，以確保本分行債權。否則雖有不動│
│      產擔保，該公司若無正常營運或虛增營業額，本分行亦不予核貸。                    │
│    4.該公司前開(1)中長期擔保貸款(2)信用貸款二項貸款迄88年5 月止，繳交本息一切正常。因│
│      前開貸款尚未到期，本息繳交又正常，故無展期問題。                              │
│四、授信申請書、批覆書、401 表、資產負債表、營利事業所得稅結算申報書、損益表、公司執│
│    照、營利事業登記證、變更登記事項卡、股東名冊、公司章程、交易明細等貸款資料（扣案│
│    物附件16-1）。                                                                  │
└──────────────────────────────────────────┘
Ｂ部分：康股份有限公司向華僑商業銀行士林分行貸款部分
（即起訴書附表三編號13部分）
┌─┬─────┬────┬────────────┬───┬──────┬─────┐
│編│ 貸款內容 │貸款日期│  貸    款    金    額  │行為人│ 擔  保  品 │ 還款情形 │
│號│          │        │                        │      │            │          │
├─┼─────┼────┼────────┬───┼───┼──────┼─────┤
│1 │開發國內信│88.02.11│新臺幣0000000 元│合計新│午○○│以康公司於│均按期清償│
│  │用狀      │        │                │臺幣  │      │華僑銀行之存│，已清償完│
│  │          ├────┼────────┤350 萬│      │單設質新臺幣│畢        │
│  │          │88.02.12│新臺幣0000000 元│元    │      │110 萬元    │          │
├─┴─────┴────┴────────┴───┴───┴──────┴─────┤
│一、華僑商業銀行士林分行函覆康公司貸款已全部清償完畢（原審卷四第218-221頁）。     │
│二、開發國內信用狀暨融資契約、約定書、借據、借款申請書、國內信用狀、匯票承兌（付款）│
│    申請書、統一發票、開發國內信用狀申請書等授信往來資料（原審卷四第222-235）。     │
│三、華僑商業銀行士林分行行員王賢周89.05.26調查局筆錄（89年偵字第9812號偵查卷第74-76 │
│    頁）：                                                                          │
│    1.88年年初康公司董事長鍾振隆向本分行申請辦理部份擔保貸款，貸款金額350萬元。   │
│      88.02.11本分行核准該貸款。                                                    │
│    2.依據本分行授信規定，康公司必須提供該公司之財務報表（損益表、資產負債表）及營│
│      業人銷售額申請書（401 表）、營利事業所得稅結算申報書供本行審核。              │
│    3.前開貸款依據本分行授信規定，均必須審核該公司最近3 年之損益表、資產負債表及營利│
│      事業所得稅結算申報書，以確定該公司正常營運及該公司有正常收入償還貸款，以確保本│
│      分行債權。否則縱有不動產擔保，本分行亦不予核貸。                              │
│    4.康公司向本分行之貸款於到期時有償還，償還之後康公司又再向本分行貸款同權金額│
│      350萬元，由於第二次的貸款在1年的徵信期之內，所以第二次的貸款不須再提供該公司之│
│      財務報表給本分行審核。                                                        │
│四、華僑銀行授信準則，康公司損益表、資產負債表、營利事業所得稅結算申報書、401 表等│
│    貸款資料（扣案物附件16-2）。                                                    │
└──────────────────────────────────────────┘
Ｃ部分：康股份有限公司向第一商業銀行古亭分行貸款部分
（即起訴書附表三編號14部分）
┌─┬─────┬────┬──────────┬───┬──────┬───────┐
│編│ 貸款內容 │貸款日期│  貸  款  金  額    │行為人│ 擔  保  品 │ 還款情形     │
│號│          │        │                    │      │            │              │
├─┼─────┼────┼──────────┼───┼──────┼───────┤
│1 │長期擔保放│88.05.04│新臺幣4450萬元      │午○○│臺北縣深坑鄉│至93.10.28止，│
│  │款        │        │                    │      │萬順寮段草地│已積欠3 月餘利│
│  │          │        │                    │      │尾小段65地號│息未繳，尚餘新│
│  │          │        │                    │      │及1626、1627│臺幣00000000元│
│  │          │        │                    │      │建號房地（臺│未清償。並未提│
│  │          │        │                    │      │北縣深坑鄉草│起民事訴訟    │
├─┼─────┼────┼─────┬────┼───┤地尾59-6、  ├───────┤
│2 │國內信用狀│88.06.10│新臺幣148 │循環額度│午○○│59-7號）    │分批動用，每筆│
│  │融資      │        │萬元      │新臺幣  │      │            │貸款均按月繳息│
│  │          │        ├─────┤900 萬元│      │            │，本金於貸款期│
│  │          │        │新臺幣201 │        │      │            │限內到期一次清│
│  │          │        │萬元      │        │      │            │償，相關約據已│
│  │          ├────┼─────┤        │      │            │作廢銷毀      │
│  │          │        │新臺幣228 │        │      │            │              │
│  │          │        │萬元      │        │      │            │              │
│  │          ├────┼─────┤        │      │            │              │
│  │          │        │新臺幣200 │        │      │            │              │
│  │          │        │萬元      │        │      │            │              │
│  │          ├────┼─────┤        │      │            │              │
│  │          │        │新臺幣347 │        │      │            │              │
│  │          │        │萬元      │        │      │            │              │
├─┴─────┴────┴─────┴────┴───┴──────┴───────┤
│一、第一商業銀行古亭分行函覆康公司欠款償付情形（原審卷四第237、239頁）。          │
│二、借據、增補條款約定書、購屋貸款借據條款變更約定書、利息條款變更同意書（原審卷四第│
│    241-246頁）。                                                                   │
│三、第一商業銀行古亭分行行員張惠信89.05.26調查局筆錄（89年偵字第9812號偵查卷第59-62 │
│    頁）：                                                                          │
│    1.88年4 月初，有自稱康公司人員的午○○及鍾振隆等人至本分行接洽貸事宜，他們除了│
│      攜帶有關康公司的公司執照、營利事業登記證、營業稅繳納等資料外，還表示可提供臺│
│      北縣深坑鄉草地尾59-6、59-7號之房地產供擔保抵押。本行總行則於88年4 月22日完成審│
│      核，本分行於88年5月4日核撥款項4,450萬元於康公司在本分行開設之活期存款帳戶（ │
│      帳號5989-5）中。至於該公司所申請之國內信用狀，係於88年6月2日核准循環額度為900 │
│      萬元，並於同年6月10日分別開立國內信用狀18萬元及201萬元2張信用狀。但上2張信用狀│
│      之債務已經清償，截至目前為止，康公司尚餘3 張國內信用狀（分別為228萬元、200萬│
│      元及347萬元）的債務尚未清償。                                                 │
│    2.依銀行授信作業規定，本分行要求康公司提供公司執照、營利事業登記證、該公司最近│
│      3年的損益表、資產負債表及營業人銷售額與稅額申報書（即401表）、營利事業所得稅結│
│      算申報書影本及會計師查核報告書正本資料供審核。                                │
│    3.前開貸款本分行均必須審核該公司最近3 年之損益表、資產負債表及營利事業所得稅結算│
│      申報書，以確定該公司正常營運及該公司有正常收入償還貸款能力。本分行亦經評估康│
│      公司提供之擔保品並至該公司營業處所現場瞭解，認為該公司係正常營運，才予核放貸款│
│      。否則雖有不動產擔保，但若無正常營業或虛增營業額時，本分行於審核貸款案件上將更│
│      加慎重，甚至不予核貸。                                                        │
│    4.有關康公司所貸借之4,450萬元款項，到期日為103年5月4日；至於剩餘之3 筆國內信用│
│    狀債務，到期日分別為89.08.24、89.09.07、89.09.09。截至目前為止，該公司之繳款情形│
│    均正常，並無拖延或積欠本息情形。                                                │
│四、借款申請書、財務報表（會計師查核報告書、資產負債表、損益表等）、房地產買賣契約書│
│    、401 表等貸款資料（附件16-3）。                                                │
└──────────────────────────────────────────┘
附表五：扣案物（以下備註所載「原附件」係指法務部調查局桃
園縣調查站89年6 月29日（89）園法字第890352號移送書所附之
證物原件編號）
┌───────────────────────────┐
│1.附件三：搜索桃園市○○路5 號13樓之2 之扣案物（見89年│
│  偵字第9812號偵查卷第99-100頁啟封紀錄）相關者見附表五│
│  - 一 。                                             │
├───────────────────────────┤
│2.附件四：搜索桃園縣龜山鄉○○○路○段166 巷11號1 樓之│
│  扣案物（見89年偵字第9812號偵查卷第101-102 頁啟封紀錄│
│  ）相關者見附表五- 二。                              │
├───────────────────────────┤
│3.附件五：搜索桃園縣大溪鎮瑞興里缺仔29號之扣案物（見89│
│  年偵字第9812號偵查卷第102-103 頁啟封紀錄）相關者見附│
│  表五- 三。                                          │
├───────────────────────────┤
│4.附件六：搜索台北市○○街141-1 號地下室之扣案物      │
│  （見89年偵字第9812號偵查卷第103-104 頁啟封紀錄）相關│
│  者見附表五- 四。                                    │
├───────────────────────────┤
│5.附件七：搜索台北市○○○路406 號8 樓之扣案物（見89年│
│  偵字第9812號偵查卷第104-105 頁啟封紀錄）。          │
│                                                      │
├───────────────────────────┤
│6.附件八：搜索台北市○○○路○段34號12樓之扣案物（見89│
│  年偵字第9812號偵查卷第105-106 頁啟封紀錄）相關者見附│
│  表五- 五。                                          │
├───────────────────────────┤
│7.附件九：搜索台北市○○○路○段34號13樓之扣案物（見89│
│  年偵字第9812號偵查卷第107-108 頁啟封紀錄）。        │
│                                                      │
├───────────────────────────┤
│8.附件十：瑞原公司向華南銀行桃園分行、臺灣中小企業銀行│
│  八德分行貸款資料。                                  │
├───────────────────────────┤
│9.附件十一：廣埠公司向合作金庫古亭支庫貸款資料。      │
├───────────────────────────┤
│10.附件十二：台鶴公司向合作金庫慈文支庫貸款資料。     │
├───────────────────────────┤
│11.附件十三：昱享公司向新竹國際商業銀行楊梅分行貸款資 │
│   料。                                               │
├───────────────────────────┤
│12.附件十四：公霆公司向華南銀行雙和分行貸款資料。     │
├───────────────────────────┤
│13.附件十五：科隆公司向臺灣銀行圓山分行、臺灣中小企業 │
│   銀行中山分行、臺灣土地銀行桃園分行、華僑銀行士林分 │
│   行、中央票券金融公司貸款資料。                     │
├───────────────────────────┤
│14.附件十六：康公司向玉山銀行八德分行、華僑銀行士林 │
│   分行、第一銀行古亭分行貸款資料。                   │
├───────────────────────────┤
│15.附件十七：諾均等28家公司85年1 月至88年12月相互循環 │
│   開立統一發票（銷項）查核清單。                     │
└───────────────────────────┘
附表五- 1：台鶴公司扣押物（桃園市○○路5號13樓之2）
┌──┬────────────────┬───┬───────┐
│編號│      扣        押        物    │ 數量 │   備    註   │
├──┼────────────────┼───┼───────┤
│ 01 │諾均公司銀行貸款往來資料        │乙冊  │原附件三編號01│
│    │【包括諾均公司與寶島商業銀行、交│      │              │
│    │通銀行間之傳真資料，公司設立登記│      │              │
│    │事項卡，股東名單，往來廠商資料等│      │              │
│    │；及台鶴公司傳真資料（其上註明台│      │              │
│    │鶴公司是諾均公司企業）】        │      │              │
├──┼────────────────┼───┼───────┤
│ 02 │台鶴等公司記事本                │乙本  │原附件三編號02│
│    │【記載台鶴公司銷項明細；諾均公司│      │              │
│    │銷項明細；盟士公司銷項明細；諾均│      │              │
│    │公司進口商】                    │      │              │
├──┼────────────────┼───┼───────┤
│ 03 │盟士公司股東名冊、章程、88年1-6 │乙冊  │原附件三編號03│
│    │月營業人銷售額與稅額申報書（401 │      │              │
│    │表）、87年1-12月營利事業所得稅結│      │              │
│    │算申報書                        │      │              │
├──┼────────────────┼───┼───────┤
│ 04 │諾均公司85年營利事業所得稅結算申│乙冊  │原附件三編號04│
│    │報書、86-87 年財務報表會計師查核│      │              │
│    │報告                            │      │              │
├──┼────────────────┼───┼───────┤
│ 05 │盟士公司收支明細帳              │乙冊  │原附件三編號06│
├──┼────────────────┼───┼───────┤
│ 06 │諾均公司向土地銀行中壢分行貸款計│乙冊  │原附件三編號08│
│    │劃書                            │      │              │
├──┼────────────────┼───┼───────┤
│ 07 │台鶴公司國內客戶明細表          │乙冊  │原附件三編號09│
│    │【包括台鶴、全昕、威尼爾、昱享、│      │              │
│    │盟士、得意通、堪薩斯、廣埠、科隆│      │              │
│    │、公霆、嘉澧、諾金、諾均、菱異等│      │              │
│    │公司】                          │      │              │
├──┼────────────────┼───┼───────┤
│ 08 │台鶴公司87年營利事業所得稅結算申│乙冊  │原附件三編號10│
│    │報書、88年營業人銷售額與稅額申報│      │              │
│    │書（401 表）                    │      │              │
├──┼────────────────┼───┼───────┤
│ 09 │諾均公司86-88年出貨單           │乙冊  │原附件三編號11│
│    │【內有開給昱享、諾均、台鶴等公司│      │              │
│    │及徐董、子○○之出貨單】        │      │              │
├──┼────────────────┼───┼───────┤
│ 10 │台鶴公司出口報單及進項憑證      │乙冊  │原附件三編號13│
├──┼────────────────┼───┼───────┤
│ 11 │威尼爾、諾均公司進口資料        │乙冊  │原附件三編號14│
├──┼────────────────┼───┼───────┤
│ 12 │諾金公司87年3 月1 日至87年12月31│乙冊  │原附件三編號16│
│    │日營利事業所得稅結算申報書、87年│      │              │
│    │3-10月營業人銷售額與稅額申報書（│      │              │
│    │401 表）                        │      │              │
├──┼────────────────┼───┼───────┤
│ 13 │龍昱公司87年1 月1 日至87年12月31│乙冊  │原附件三編號18│
│    │日營利事業所得稅結算申報書，財產│      │              │
│    │目錄，88年1-8 月營業人銷售額與稅│      │              │
│    │額申報書（401 表）              │      │              │
├──┼────────────────┼───┼───────┤
│ 14 │台鶴公司88年11-12月銷項發票     │乙冊（│原附件三編號20│
│    │【台鶴公司開給廣埠、龍昱、嘉澧等│15張）│              │
│    │公司之統一發票】                │      │              │
├──┼────────────────┼───┼───────┤
│ 15 │台鶴公司訂貨單（向廣埠公司訂貨）│乙冊  │原附件三編號21│
│    │、統一發票與支票影本、資產負債表│      │              │
│    │、營業人銷售額與稅額申報書（401 │      │              │
│    │表）                            │      │              │
├──┼────────────────┼───┼───────┤
│ 16 │堪薩斯公司與台鶴公司88年間往來之│乙冊  │原附件三編號22│
│    │訂貨單、送貨單、統一發票        │      │              │
├──┼────────────────┼───┼───────┤
│ 17 │台鶴公司88年1-12月進項憑證      │4 本  │原附件三編號27│
│    │【包括轉帳傳票、現金支出與收入傳│      │              │
│    │票、統一發票、收據等，其中有諾均│      │              │
│    │、凡塞斯、廣埠、諾金、巨旻等公司│      │              │
│    │開立予台鶴公司之統一發票】      │      │              │
├──┼────────────────┼───┼───────┤
│ 18 │台鶴公司臺灣銀行送金簿、合作金庫│9 本  │原附件三編號28│
│    │支票存款送款簿、臺灣中小企業銀行│      │              │
│    │支票簿及送款簿、臺灣土地銀行送款│      │              │
│    │簿及託收票據明細表；諾均公司臺灣│      │              │
│    │銀行送金簿、合作金庫送款簿      │      │              │
├──┼────────────────┼───┼───────┤
│ 19 │台鶴公司88年度發票              │18本（│原附件三編號29│
│    │【開立給嘉澧、堪薩斯、威尼爾、菱│12本空│              │
│    │異、伯肯、龍昱、超鋒、廣埠等公司│白）  │              │
│    │之發票】                        │      │              │
└──┴────────────────┴───┴───────┘
附表五- 2：得意通、巨旻等扣押物
         （桃園縣龜山鄉○○○路○段166巷11號1樓）
┌──┬────────────────┬───┬───────┐
│編號│      扣        押        物    │ 數量 │   備    註   │
├──┼────────────────┼───┼───────┤
│ 01 │得意通公司證照資料、86年5-12月營│乙冊  │原附件四編號01│
│    │利事業所得稅結算申報書、86年3 月│      │              │
│    │至87年8 月營業人銷售額與稅額申報│      │              │
│    │書（401 表）                    │      │              │
├──┼────────────────┼───┼───────┤
│ 02 │各公司國內客戶明細表            │17頁  │原附件四編號03│
│    │【包括台鶴、全昕、威尼爾、昱享、│      │              │
│    │盟士、得意通、堪薩斯、廣埠、科隆│      │              │
│    │、公霆、嘉澧、諾金、諾均、超鋒、│      │              │
│    │菱異、伯肯、巨旻、凡塞斯、龍昱等│      │              │
│    │公司】                          │      │              │
├──┼────────────────┼───┼───────┤
│ 03 │威尼爾、諾均、諾金、凡塞斯、台鶴│乙冊  │原附件四編號04│
│    │、伯肯、菱異、盟士、嘉澧、廣埠、│      │              │
│    │得意通、堪薩斯等公司進銷項明細表│      │              │
│    │【包括各公司進銷項明細之排製草稿│      │              │
│    │】                              │      │              │
├──┼────────────────┼───┼───────┤
│ 04 │得意通公司86年1 月至87年8 月營業│乙冊  │原附件四編號05│
│    │人銷售額與稅額申報書（401 表）、│      │              │
│    │86年5-12月營利事業所得稅結算申報│      │              │
│    │書                              │      │              │
├──┼────────────────┼───┼───────┤
│ 05 │全昕公司87年3-4 月進銷項紀錄、發│乙冊  │原附件四編號08│
│    │票                              │      │              │
│    │【包括全昕公司與諾均、富筑、廣埠│      │              │
│    │、台鶴、昱享、得意通、嘉澧、科隆│      │              │
│    │等公司之進銷項紀錄、發票】      │      │              │
├──┼────────────────┼───┼───────┤
│ 06 │俊澤、大家豪、昱享、瑞原、得意通│乙冊  │原附件四編號09│
│    │、諾均、昱瀚、堪薩斯、威尼爾、科│      │              │
│    │上、全昕等公司銷貨紀錄、發票    │      │              │
├──┼────────────────┼───┼───────┤
│ 07 │諾均、廣埠、威尼爾、嘉澧、菱異、│乙冊  │原附件四編號10│
│    │伯肯、台鶴、巨旻、凡塞斯、諾金、│      │              │
│    │堪薩斯、科隆、得意通、全昕、富筑│      │              │
│    │、龍昱、超鋒等公司進銷項紀錄表、│      │              │
│    │排製草稿                        │      │              │
├──┼────────────────┼───┼───────┤
│ 08 │俊澤公司銷項發票、進銷貨明細表  │乙冊  │原附件四編號12│
│    │【包括開立予科隆、威尼爾、諾均、│      │              │
│    │科上、堪薩斯、昱瀚、昱享、得意通│      │              │
│    │等公司之發票】                  │      │              │
├──┼────────────────┼───┼───────┤
│ 09 │得意通公司87年3-12月銷項發票、進│乙冊  │原附件四編號13│
│    │銷貨紀錄                        │      │              │
│    │【包括開立予堪薩斯、昱享、台鶴、│      │              │
│    │嘉澧、科隆、公霆等公司之發票、  │      │              │
├──┼────────────────┼───┼───────┤
│ 10 │巨旻公司87年3 月至88年12月營業人│乙冊（│原附件四編號14│
│    │銷售額與稅額申報書（401 表）、資│24頁）│              │
│    │產負債表                        │      │              │
├──┼────────────────┼───┼───────┤
│ 11 │巨旻公司88年度進銷項發票、明細  │乙冊  │原附件四編號15│
├──┼────────────────┼───┼───────┤
│ 12 │巨旻與各公司間往來傳真資料      │乙冊  │原附件四編號16│
│    │【包括排製進銷貨草稿等】        │      │              │
├──┼────────────────┼───┼───────┤
│ 13 │全昕、瑞原、堪薩斯、威尼爾、諾均│乙冊  │原附件四編號17│
│    │、昱享、得意通、科上、俊澤、昱瀚│      │              │
│    │等公司進銷項明細，發票，往來傳真│      │              │
│    │文件                            │      │              │
├──┼────────────────┼───┼───────┤
│ 14 │巨旻公司銷貨單                  │乙冊  │原附件四編號20│
│    │【銷售予堪薩斯、菱異、伯肯、嘉澧│      │              │
│    │等公司】                        │      │              │
├──┼────────────────┼───┼───────┤
│ 15 │得意通公司銷貨紀錄              │乙冊  │原附件四編號21│
│    │【均非本案廠商】                │      │              │
├──┼────────────────┼───┼───────┤
│ 16 │電腦主機                        │乙台  │原附件四編號22│
└──┴────────────────┴───┴───────┘
附表五- 3：俊澤、全昕等扣押物
          （桃園縣大溪鎮瑞興里缺仔29號）
┌──┬────────────────┬───┬───────┐
│編號│      扣        押        物    │ 數量 │   備    註   │
├──┼────────────────┼───┼───────┤
│ 01 │俊澤公司86年度總分類帳、日記帳  │各乙冊│原附件五編號01│
│    │【與科隆、威尼爾、昱享、諾均等公│      │              │
│    │司之往來】                      │      │              │
├──┼────────────────┼───┼───────┤
│ 02 │俊澤公司85年度總分類帳、日記帳  │各乙冊│原附件五編號02│
├──┼────────────────┼───┼───────┤
│ 03 │瑞原公司國內客戶明細表          │4 張  │原附件五編號04│
│    │【包括昱瀚、堪薩斯、科上、達暉、│      │              │
│    │昱享、科隆、俊澤、威尼爾、得意通│      │              │
│    │、全昕、諾均等公司】            │      │              │
├──┼────────────────┼───┼───────┤
│ 04 │往來傳真資料                    │乙冊  │原附件五編號05│
│    │【記載應如何辦理進銷貨明細、如何│      │              │
│    │作帳等】                        │      │              │
├──┼────────────────┼───┼───────┤
│ 05 │台鶴、全昕、威尼爾、昱享、科隆、│乙冊  │原附件五編號06│
│    │得意通、堪薩斯、廣埠、諾均等公司│      │              │
│    │銷項進項金額電腦統計表          │      │              │
├──┼────────────────┼───┼───────┤
│ 06 │得意通、全昕、諾均、台鶴、科隆、│乙冊  │原附件五編號07│
│    │昱享、堪薩斯、威尼爾、廣埠等公司│      │              │
│    │循環開立發票金額統計表          │      │              │
├──┼────────────────┼───┼───────┤
│ 07 │諾均、廣埠、威尼爾、堪薩斯、嘉澧│乙冊  │原附件五編號08│
│    │、科隆、昱享、台鶴、得意通、全昕│      │              │
│    │、富筑、諾金等公司循環開立發票分│      │              │
│    │配表                            │      │              │
├──┼────────────────┼───┼───────┤
│ 08 │全昕、得意通、俊澤、科上、諾均、│乙冊  │原附件五編號09│
│    │科隆、威尼爾、堪薩斯、昱享等公司│      │              │
│    │進銷項發票統計資料              │      │              │
├──┼────────────────┼───┼───────┤
│ 09 │諾均、大家豪、威尼爾、堪薩斯、昱│乙冊  │原附件五編號10│
│    │瀚、科隆、昱享、俊澤、得意通、全│      │              │
│    │昕等公司進銷項發票金額分配表    │      │              │
├──┼────────────────┼───┼───────┤
│ 10 │俊澤公司86年度營業人銷售額與稅額│乙冊  │原附件五編號11│
│    │申報書（401 表）                │      │              │
├──┼────────────────┼───┼───────┤
│ 11 │得意通公司章程、執照、股東名冊、│乙冊  │原附件五編號13│
│    │開立之發票及影本                │      │              │
│    │【開立予科隆、昱享、台鶴、超鋒、│      │              │
│    │嘉澧、堪薩斯等公司】            │      │              │
├──┼────────────────┼───┼───────┤
│ 12 │全昕公司執照、股東名冊；全昕、得│乙冊  │原附件五編號14│
│    │意通、諾均、威尼爾、科上開立之發│      │              │
│    │票及影本                        │      │              │
│    │【開立予昱瀚、昱享、得意通、科隆│      │              │
│    │堪薩斯、俊澤、威尼爾、瑞原、全昕│      │              │
│    │等公司】                        │      │              │
├──┼────────────────┼───┼───────┤
│ 13 │俊澤、得意通、科上公司支票及送款│乙袋（│原附件五編號15│
│    │簿                              │共15本│              │
│    │【部分看不出屬何公司所有】      │及部分│              │
│    │                                │零散單│              │
│    │                                │據）  │              │
├──┼────────────────┼───┼───────┤
│ 14 │俊澤公司86年統一發票            │乙袋（│原附件五編號16│
│    │【開立予堪薩斯、威尼爾、昱瀚、科│共19本│              │
│    │上、諾均、科隆、昱享、得意通等公│）    │              │
│    │司】                            │      │              │
├──┼────────────────┼───┼───────┤
│ 15 │俊澤公司85、86年會計憑證        │乙袋（│原附件五編號17│
│    │【包括現金收入與支出傳票、統一發│共2 本│              │
│    │票、收據等】                    │）    │              │
├──┼────────────────┼───┼───────┤
│ 16 │俊澤公司85年統一發票            │乙袋（│原附件五編號18│
│    │【開立予科隆、超鋒等公司】      │共24本│              │
│    │                                │）    │              │
├──┼────────────────┼───┼───────┤
│ 17 │俊澤、科上公司、丑○○、林玉市存│乙袋（│原附件五編號19│
│    │摺                              │共20本│              │
│    │                                │）    │              │
└──┴────────────────┴───┴───────┘
附表五- 4：堪薩斯公司扣押物
            （台北市○○街141-1 號地室）
┌──┬────────────────┬───┬───────┐
│編號│      扣        押        物    │ 數量 │   備    註   │
├──┼────────────────┼───┼───────┤
│ 01 │諾均公司執照、85年8 月16日至86年│40頁  │原附件六編號01│
│    │12月31日營利事業所得稅結算申報書│      │              │
│    │、87年1-10月營業人銷售額與稅額申│      │              │
│    │報書（401 表）等資料            │      │              │
├──┼────────────────┼───┼───────┤
│ 02 │威尼爾公司86年度營利事業所得稅結│2 頁  │原附件六編號03│
│    │算申報書、資產負債表            │      │              │
├──┼────────────────┼───┼───────┤
│ 03 │堪薩斯公司87年1-10月營業人銷售額│4 頁  │原附件六編號05│
│    │與稅額申報書（401 表）、公司變更│      │              │
│    │事項登記卡                      │      │              │
├──┼────────────────┼───┼───────┤
│ 04 │富筑公司執照、變更事項登記卡、股│共10頁│原附件六編號06│
│    │東名冊、86年度營業人銷售額與稅額│      │              │
│    │申報書（401 表）、83-85 年營利事│      │              │
│    │業所得稅結算申報書              │      │              │
├──┼────────────────┼───┼───────┤
│ 05 │全昕公司執照、設立登記卡、股東名│共8 頁│原附件六編號10│
│    │單、86年3 月至87年4 月營業人銷售│      │              │
│    │額與稅額申報書（401 表）、86年4 │      │              │
│    │月1 日至12月31日營利事業所得稅結│      │              │
│    │算申報書                        │      │              │
└──┴────────────────┴───┴───────┘
附表五- 5：科隆公司扣押物
            （台北市○○○路○段34號12樓）
┌──┬────────────────┬───┬───────┐
│編號│      扣        押        物    │ 數量 │   備    註   │
├──┼────────────────┼───┼───────┤
│ 01 │科隆公司營業計劃、85、86年度營利│乙冊  │原附件八編號02│
│    │事業所得稅查核報告書、86年度財務│      │              │
│    │報表暨會計師查核報告書、86年1 月│      │              │
│    │至87年9 月營業人銷售額與稅額申報│      │              │
│    │書（401 表）、84、85年度營利事業│      │              │
│    │所得稅結算申報核定通知書等公司資│      │              │
│    │料                              │      │              │
├──┼────────────────┼───┼───────┤
│ 02 │科隆公司向華僑銀行貸款之借據影本│乙冊  │原附件八編號03│
├──┼────────────────┼───┼───────┤
│ 03 │科隆公司向臺灣土地銀行申請之國內│乙冊  │原附件八編號04│
│    │不可撤銷信用狀                  │      │              │
├──┼────────────────┼───┼───────┤
│ 04 │科隆公司向中租貸款資料及借款明細│乙冊  │原附件八編號05│
│    │表                              │      │              │
├──┼────────────────┼───┼───────┤
│ 05 │科隆公司87年進料驗收單          │乙冊  │原附件八編號06│
│    │【從康、得意通、全昕、昱享、富│      │              │
│    │筑、廣隆（即廣超前身）、諾金、台│      │              │
│    │鶴等公司進貨】                  │      │              │
├──┼────────────────┼───┼───────┤
│ 06 │科隆公司尋找進項發票草稿        │乙張  │原附件八編號07│
├──┼────────────────┼───┼───────┤
│ 07 │科隆公司與威尼爾往來資料文件    │乙冊  │原附件八編號08│
│    │【記載應匯款項明細】            │      │              │
├──┼────────────────┼───┼───────┤
│ 08 │科隆與昱享發票往來明細          │乙冊  │原附件八編號09│
├──┼────────────────┼───┼───────┤
│ 09 │科隆公司銀行借款與購料融資      │2 張  │原附件八編號11│
│    │【臺灣企業銀行中山分行、臺灣銀行│      │              │
│    │圓山分行、土地銀行桃園分行、華僑│      │              │
│    │銀行士林分行】                 │      │              │
├──┼────────────────┼───┼───────┤
│ 10 │科隆公司支付銀行借款憑單        │乙冊  │原附件八編號12│
├──┼────────────────┼───┼───────┤
│ 11 │科隆公司與瑞原、昱享、堪薩斯發票│3 張  │原附件八編號14│
│    │往來明細                        │      │              │
├──┼────────────────┼───┼───────┤
│ 12 │科隆公司銷貨發票影本            │乙冊  │原附件八編號15│
│    │【開立予昱享、瑞原公司】        │      │              │
├──┼────────────────┼───┼───────┤
│ 13 │科隆公司借款及利息預估表        │乙冊  │原附件八編號16│
├──┼────────────────┼───┼───────┤
│ 14 │科隆公司資產負債表、損益表      │乙冊  │原附件八編號18│
├──┼────────────────┼───┼───────┤
│ 15 │科隆公司85、86年營利事業所得稅查│乙冊  │原附件八編號19│
│    │核報告書                        │      │              │
├──┼────────────────┼───┼───────┤
│ 16 │科隆公司與瑞原、昱享、科上、堪薩│4 張  │原附件八編號20│
│    │斯間進銷項營業額                │      │              │
├──┼────────────────┼───┼───────┤
│ 17 │科隆公司84年1 月至87年10月營業人│乙冊  │原附件八編號21│
│    │銷售額與稅額申報書              │      │              │
│    │（401 表）                      │      │              │
├──┼────────────────┼───┼───────┤
│ 18 │科隆公司出貨明細表及出貨單      │乙冊  │原附件八編號22│
│    │【出貨單多出貨予康公司】      │      │              │
├──┼────────────────┼───┼───────┤
│ 19 │科隆公司88年出貨單              │乙冊  │原附件八編號23│
│    │【除康公司外，餘均非本案廠商】│      │              │
├──┼────────────────┼───┼───────┤
│ 20 │廣超公司資產負債表、損益表、85- │乙冊  │原附件八編號28│
│    │87年營利事業所得稅結算申報書    │      │              │
├──┼────────────────┼───┼───────┤
│ 21 │廣超公司88年1 月至89年2 月營業人│乙冊  │原附件八編號29│
│    │銷售額與稅額申報書（401 表）    │      │              │
├──┼────────────────┼───┼───────┤
│ 22 │廣超公司出貨明細表              │乙冊  │原附件八編號31│
│    │【除康公司外，餘均非本案廠商】│      │              │
├──┼────────────────┼───┼───────┤
│ 23 │諾均公司向科隆公司採購單        │1 張  │原附件八編號33│
└──┴────────────────┴───┴───────┘


司法院資訊處製作；財團法人民間司法改革基金會備份。
